# new wkt_verb.txt
#, replaced: ᾰα, ᾱα, ῑι, ῐι, ῠυ, ῡυ
# ί̄-ί
# ᾹΑ ᾸΑ ἰ̄ἴ

# -------------------
dict: ἄγαμαι • (ágamai)

 to wonder at, admire
 to be indignant at, resent

#= Present: ἄγαμαι

mid.ind: ἄγαμαι ἄγασαι ἄγαται ἄγασθον ἄγασθον ἀγάμεθα ἄγασθε ἄγανται
mid.sub: ἀγῶμαι ἀγῇ ἀγῆται ἀγῆσθον ἀγῆσθον ἀγώμεθα ἀγῆσθε ἀγῶνται
mid.opt: ἀγαίμην ἄγαιο ἄγαιτο ἄγαισθον ἀγαίσθην ἀγαίμεθα ἄγαισθε ἄγαιντο
mid.imp: ἄγασο ἀγάσθω ἄγασθον ἀγάσθων ἄγασθε ἀγάσθων

inf: ἄγασθαι

.part-masc: ἀγάμενος
.part-fem: ἀγαμένη
.part.neut: ἀγάμενον

#= Present: ἄγαμαι (Epic)

mid.ind: ἄγαμαι ἄγασαι ἄγαται ἄγασθον ἄγασθον ἀγάμε(σ)θα ἄγασθε/ἀγάασθε ἄγανται
mid.sub: ἀγῶμαι/ἀγῶμαιμι ἀγῇ/ἀγῇ ἀγῆται/ἀγῆταισι ἀγῆσθον ἀγῆσθον ἀγώμε(σ)θα ἀγῆσθε ἀγῶνται
mid.opt: ἀγαίμην ἄγαιο ἄγαιτο ἄγαισθον ἀγαίσθην ἀγαίμε(σ)θα ἄγαισθε ἀγαίατο
mid.imp: ἄγασο ἀγάσθω ἄγασθον ἀγάσθων ἄγασθε ἀγάσθων

inf: ἀγάασθαι/ἄγασθαι

.part-masc: ἀγάμενος
.part-fem: ἀγαμένη
.part.neut: ἀγάμενον

#= Imperfect: ἠγάμην

mid.ind: ἠγάμην ἤγασο ἤγατο ἤγασθον ἠγάσθην ἠγάμεθα ἤγασθε ἤγαντο

#= Imperfect: ἠγάμην (Epic)

mid.ind: ἠγάμην ἤγασο ἤγατο ἤγασθον ἠγάσθην ἠγάμε(σ)θα ἤγασθε/ἠγάασθε ἤγαντο

#= Future: ἀγάσσομαι, ἀγασθήσομαι

mid.ind: ἀγάσσομαι ἀγάσσῃ/ἀγάσσει ἀγάσσεται ἀγάσσεσθον ἀγάσσεσθον ἀγασσόμεθα ἀγάσσεσθε ἀγάσσονται
mid.opt: ἀγασσοίμην ἀγάσσοιο ἀγάσσοιτο ἀγάσσοισθον ἀγασσοίσθην ἀγασσοίμεθα ἀγάσσοισθε ἀγάσσοιντο

pas.ind: ἀγασθήσομαι ἀγασθήσῃ ἀγασθήσεται ἀγασθήσεσθον ἀγασθήσεσθον ἀγασθησόμεθα ἀγασθήσεσθε ἀγασθήσονται
pas.opt: ἀγασθησοίμην ἀγασθήσοιο ἀγασθήσοιτο ἀγασθήσοισθον ἀγασθησοίσθην ἀγασθησοίμεθα ἀγασθήσοισθε ἀγασθήσοιντο

mid pas infinitive: ἀγάσσεσθαι ἀγασθήσεσθαι

.part-masc: ἀγασσόμενος ἀγασθησόμενος
.part-fem: ἀγασσομένη ἀγασθησομένη
.part.neut: ἀγασσόμενον ἀγασθησόμενον

#= Aorist: ἠγασάμην, ἠγάσθην

mid.ind: ἠγασάμην ἠγάσω ἠγάσατο ἠγάσασθον ἠγασάσθην ἠγασάμεθα ἠγάσασθε ἠγάσαντο
mid.sub: ἀγάσωμαι ἀγάσῃ ἀγάσηται ἀγάσησθον ἀγάσησθον ἀγασώμεθα ἀγάσησθε ἀγάσωνται
mid.opt: ἀγασαίμην ἀγάσαιο ἀγάσαιτο ἀγάσαισθον ἀγασαίσθην ἀγασαίμεθα ἀγάσαισθε ἀγάσαιντο
mid.imp: ἄγασαι ἀγασάσθω ἀγάσασθον ἀγασάσθων ἀγάσασθε ἀγασάσθων

pas.ind: ἠγάσθην ἠγάσθης ἠγάσθη ἠγάσθητον ἠγασθήτην ἠγάσθημεν ἠγάσθητε ἠγάσθησαν
pas.sub: ἀγασθῶ ἀγασθῇς ἀγασθῇ ἀγασθῆτον ἀγασθῆτον ἀγασθῶμεν ἀγασθῆτε ἀγασθῶσι(ν)
pas.opt: ἀγασθείην ἀγασθείης ἀγασθείη ἀγασθεῖτον/ἀγασθείητον ἀγασθείτην/ἀγασθειήτην ἀγασθεῖμεν/ἀγασθείημεν ἀγασθεῖτε/ἀγασθείητε ἀγασθεῖεν/ἀγασθείησαν
pas.imp: ἀγάσθητι ἀγασθήτω ἀγάσθητον ἀγασθήτων ἀγάσθητε ἀγασθέντων

mid pas infinitive: ἀγάσασθαι ἀγασθῆναι

.part-masc: ἀγασάμενος ἀγασθείς
.part-fem: ἀγασαμένη ἀγασθεῖσα
.part.neut: ἀγασάμενον ἀγασθέν

#= Aorist: ἠγασσάμην (Epic)

mid.ind: ἠγασσάμην ἠγάσσω ἠγάσσατο ἠγάσσασθον ἠγασσάσθην ἠγασσάμε(σ)θα ἠγάσσασθε ἠγάσσαντο
mid.sub: ἀγάσσωμαι/ἀγασσώμαιμι ἀγάσσηαι/ἀγάσσηαι ἀγάσσηται/ἀγασσήταισι ἀγάσσησθον ἀγάσσησθον ἀγασσώμε(σ)θα ἀγάσσησθε ἀγάσσωνται
mid.opt: ἀγασσαίμην ἀγάσσαιο ἀγάσσαιτο ἀγάσσαισθον ἀγασσαίσθην ἀγασσαίμε(σ)θα ἀγάσσαισθε ἀγασσαίατο
mid.imp: ἄγασσαι ἀγασσάσθω ἀγάσσασθον ἀγασσάσθων ἀγάσσασθε ἀγασσάσθων

mid.inf: ἀγάσσασθαι

.part-masc: ἀγασσάμενος
.part-fem: ἀγασσαμένη
.part.neut: ἀγασσάμενον

#= Aorist: ἀγασσάμην (Epic)

mid.ind: ἀγασσάμην ἀγάσσω ἀγάσσατο ἀγάσσασθον ἀγασσάσθην ἀγασσάμε(σ)θα ἀγάσσασθε ἀγάσσαντο

# -------------------
dict: αἰτίζω • (aitízō)

 to beg (for), importune

#= Present: αἰτίζω

act.ind: αἰτίζω αἰτίζεις αἰτίζει αἰτίζετον αἰτίζετον αἰτίζομεν αἰτίζετε αἰτίζουσι(ν)
act.sub: αἰτίζω αἰτίζῃς αἰτίζῃ αἰτίζητον αἰτίζητον αἰτίζωμεν αἰτίζητε αἰτίζωσι(ν)
act.opt: αἰτίζοιμι αἰτίζοις αἰτίζοι αἰτίζοιτον αἰτιζοίτην αἰτίζοιμεν αἰτίζοιτε αἰτίζοιεν
act.imp: αἴτιζε αἰτιζέτω αἰτίζετον αἰτιζέτων αἰτίζετε αἰτιζόντων

act.inf: αἰτίζειν

.part-masc: αἰτίζων
.part-fem: αἰτίζουσα
.part.neut: αἰτῖζον

# -------------------
dict: ἀλεείνω • (aleeínō)

 (Epic) to shun, avoid, flee (from)

#= Present: ἀλεείνω, ἀλεείνομαι (Epic)

act.ind: ἀλεείνω ἀλεείνεις ἀλεείνει ἀλεείνετον ἀλεείνετον ἀλεείνομεν ἀλεείνετε ἀλεείνουσι(ν)
act.sub: ἀλεείνω/ἀλεείνωμι ἀλεείνῃς/ἀλεείνῃσθα ἀλεείνῃ/ἀλεείνῃσι ἀλεείνητον ἀλεείνητον ἀλεείνωμεν ἀλεείνητε ἀλεείνωσι(ν)
act.opt: ἀλεείνοιμι ἀλεείνοισ(θα) ἀλεείνοι ἀλεείνοιτον ἀλεεινοίτην ἀλεείνοιμεν ἀλεείνοιτε ἀλεείνοιεν
act.imp: ἀλέεινε ἀλεεινέτω ἀλεείνετον ἀλεεινέτων ἀλεείνετε ἀλεεινόντων

mid.ind: ἀλεείνομαι ἀλεείνεαι ἀλεείνεται ἀλεείνεσθον ἀλεείνεσθον ἀλεεινόμε(σ)θα ἀλεείνεσθε ἀλεείνονται
mid.sub: ἀλεείνωμαι/ἀλεεινώμαιμι ἀλεείνηαι/ἀλεείνηαι ἀλεείνηται/ἀλεεινήταισι ἀλεείνησθον ἀλεείνησθον ἀλεεινώμε(σ)θα ἀλεείνησθε ἀλεείνωνται
mid.opt: ἀλεεινοίμην ἀλεείνοιο ἀλεείνοιτο ἀλεείνοισθον ἀλεεινοίσθην ἀλεεινοίμε(σ)θα ἀλεείνοισθε ἀλεεινοίατο
mid.imp: ἀλεείνεο ἀλεεινέσθω ἀλεείνεσθον ἀλεεινέσθων ἀλεείνεσθε ἀλεεινέσθων

act mid inf: ἀλεείνειν/ἀλεεινέμεν(αι)/ἀλεεινμέναι ἀλεείνεσθαι

.part-masc: ἀλεείνων ἀλεεινόμενος
.part-fem: ἀλεείνουσα ἀλεεινομένη
.part.neut: ἀλεεῖνον ἀλεεινόμενον

#= Imperfect: ἀλέεινον, ἀλεεινόμην (Epic)

act.ind: ἀλέεινον ἀλέεινες ἀλέεινε(ν) ἀλεείνετον ἀλεεινέτην ἀλεείνομεν ἀλεείνετε ἀλέεινον

mid.ind: ἀλεεινόμην ἀλεείνου ἀλεείνετο ἀλεείνεσθον ἀλεεινέσθην ἀλεεινόμε(σ)θα ἀλεείνεσθε ἀλεείνοντο

# -------------------
dict: ἀλέομαι • (aléomai)

 to shun, avoid
 to flee from

#= Present: ἀλέομαι (Uncontracted)

mid.ind: ἀλέομαι ἀλέῃ/ἀλέει ἀλέεται ἀλέεσθον ἀλέεσθον ἀλεόμεθα ἀλέεσθε ἀλέονται
mid.sub: ἀλέωμαι ἀλέῃ ἀλέηται ἀλέησθον ἀλέησθον ἀλεώμεθα ἀλέησθε ἀλέωνται
mid.opt: ἀλεοίμην ἀλέοιο ἀλέοιτο ἀλέοισθον ἀλεοίσθην ἀλεοίμεθα ἀλέοισθε ἀλέοιντο
mid.imp: ἀλέου ἀλεέσθω ἀλέεσθον ἀλεέσθων ἀλέεσθε ἀλεέσθων

inf: ἀλέεσθαι

.part-masc: ἀλεόμενος
.part-fem: ἀλεομένη
.part.neut: ἀλεόμενον

#= Present: ἀλοῦμαι (Contracted)

mid.ind: ἀλοῦμαι ἀλεῖ/ἀλῇ ἀλεῖται ἀλεῖσθον ἀλεῖσθον ἀλούμεθα ἀλεῖσθε ἀλοῦνται
mid.sub: ἀλῶμαι ἀλῇ ἀλῆται ἀλῆσθον ἀλῆσθον ἀλώμεθα ἀλῆσθε ἀλῶνται
mid.opt: ἀλοίμην ἀλοῖο ἀλοῖτο ἀλοῖσθον ἀλοίσθην ἀλοίμεθα ἀλοῖσθε ἀλοῖντο
mid.imp: ἀλοῦ ἀλείσθω ἀλεῖσθον ἀλείσθων ἀλεῖσθε ἀλείσθων

inf: ἀλεῖσθαι

.part-masc: ἀλούμενος
.part-fem: ἀλουμένη
.part.neut: ἀλούμενον

#= Present: ἀλέομαι (Uncontracted)

mid.ind: ἀλέομαι ἀλέεαι ἀλέεται ἀλέεσθον ἀλέεσθον ἀλεόμε(σ)θα ἀλέεσθε ἀλέονται
mid.sub: ἀλέωμαι/ἀλεώμαιμι ἀλέηαι/ἀλέηαι ἀλέηται/ἀλεήταισι ἀλέησθον ἀλέησθον ἀλεώμε(σ)θα ἀλέησθε ἀλέωνται
mid.opt: ἀλεοίμην ἀλέοιο ἀλέοιτο ἀλέοισθον ἀλεοίσθην ἀλεοίμε(σ)θα ἀλέοισθε ἀλεοίατο
mid.imp: ἀλέεο ἀλεέσθω ἀλέεσθον ἀλεέσθων ἀλέεσθε ἀλεέσθων

inf: ἀλέεσθαι

.part-masc: ἀλεόμενος
.part-fem: ἀλεομένη
.part.neut: ἀλεόμενον

#= Present: ἀλεῦμαι (Uncontracted)

mid.ind: ἀλεῦμαι ἀλεῖαι/ἀλέαι ἀλεῖται ἀλεῖσθον ἀλεῖσθον ἀλεύμε(σ)θα ἀλεῖσθε ἀλεῦνται
mid.sub: ἀλέωμαι/ἀλέωμαιμι ἀλῇ/ἀλῇ ἀλῆται/ἀλῆταισι ἀλῆσθον ἀλῆσθον ἀλεώμε(σ)θα ἀλῆσθε ἀλέωνται
mid.opt: ἀλεοίμην ἀλέοιο ἀλέοιτο ἀλέοισθον ἀλεοίσθην ἀλεοίμε(σ)θα ἀλέοισθε ἀλεοίατο
mid.imp: ἀλεῦ ἀλείσθω ἀλεῖσθον ἀλείσθων ἀλεῖσθε ἀλείσθων

inf: ἀλεῖσθαι

.part-masc: ἀλεύμενος
.part-fem: ἀλευμένη
.part.neut: ἀλεύμενον

#= Present: ἀλεύομαι

mid.ind: ἀλεύομαι ἀλεύῃ/ἀλεύει ἀλεύεται ἀλεύεσθον ἀλεύεσθον ἀλευόμεθα ἀλεύεσθε ἀλεύονται
mid.sub: ἀλεύωμαι ἀλεύῃ ἀλεύηται ἀλεύησθον ἀλεύησθον ἀλευώμεθα ἀλεύησθε ἀλεύωνται
mid.opt: ἀλευοίμην ἀλεύοιο ἀλεύοιτο ἀλεύοισθον ἀλευοίσθην ἀλευοίμεθα ἀλεύοισθε ἀλεύοιντο
mid.imp: ἀλεύου ἀλευέσθω ἀλεύεσθον ἀλευέσθων ἀλεύεσθε ἀλευέσθων

inf: ἀλεύεσθαι

.part-masc: ἀλευόμενος
.part-fem: ἀλευομένη
.part.neut: ἀλευόμενον

#= Imperfect: ἀλεόμην (Uncontracted)

mid.ind: ἀλεόμην ἀλέου ἀλέετο ἀλέεσθον ἀλεέσθην ἀλεόμε(σ)θα ἀλέεσθε ἀλέοντο

#= Imperfect: ἀλεύμην (Uncontracted)

mid.ind: ἀλεύμην ἀλεῖο/ἀλέο ἀλεῖτο ἀλεῖσθον ἀλείσθην ἀλεύμε(σ)θα ἀλεῖσθε ἀλεῦντο

#= Imperfect: ἀλευόμην (Epic)

mid.ind: ἀλευόμην ἀλεύου ἀλεύετο ἀλεύεσθον ἀλευέσθην ἀλευόμε(σ)θα ἀλεύεσθε ἀλεύοντο

#= Aorist: ἀλεάμην (Epic)

mid.ind: ἀλεάμην ἀλέω ἀλέατο ἀλέασθον ἀλεάσθην ἀλεάμε(σ)θα ἀλέασθε ἀλέαντο
mid.sub: ἀλέωμαι/ἀλεώμαιμι ἀλέηαι/ἀλέηαι ἀλέηται/ἀλεήταισι ἀλέησθον ἀλέησθον ἀλεώμε(σ)θα ἀλέησθε ἀλέωνται
mid.opt: ἀλεαίμην ἀλέαιο ἀλέαιτο ἀλέαισθον ἀλεαίσθην ἀλεαίμε(σ)θα ἀλέαισθε ἀλεαίατο
mid.imp: ἄλεαι ἀλεάσθω ἀλέασθον ἀλεάσθων ἀλέασθε ἀλεάσθων

mid.inf: ἀλέασθαι

.part-masc: ἀλεάμενος
.part-fem: ἀλεαμένη
.part.neut: ἀλεάμενον

#= Aorist: ἠλευάμην (Epic)

mid.ind: ἠλευάμην ἠλεύω ἠλεύατο ἠλεύασθον ἠλευάσθην ἠλευάμε(σ)θα ἠλεύασθε ἠλεύαντο
mid.sub: ἀλεύωμαι/ἀλευώμαιμι ἀλεύηαι/ἀλεύηαι ἀλεύηται/ἀλευήταισι ἀλεύησθον ἀλεύησθον ἀλευώμε(σ)θα ἀλεύησθε ἀλεύωνται
mid.opt: ἀλευαίμην ἀλεύαιο ἀλεύαιτο ἀλεύαισθον ἀλευαίσθην ἀλευαίμε(σ)θα ἀλεύαισθε ἀλευαίατο
mid.imp: ἄλευαι ἀλευάσθω ἀλεύασθον ἀλευάσθων ἀλεύασθε ἀλευάσθων

mid.inf: ἀλεύασθαι

.part-masc: ἀλευάμενος
.part-fem: ἀλευαμένη
.part.neut: ἀλευάμενον

#= Aorist: ἀλευάμην (Epic)

mid.ind: ἀλευάμην ἀλεύω ἀλεύατο ἀλεύασθον ἀλευάσθην ἀλευάμε(σ)θα ἀλεύασθε ἀλεύαντο

# -------------------
dict: ἀμνηστέω • (amnēstéō)

 to forget

 Synonyms: ἀμνημονέω (amnēmonéō), ἐπιλανθάνομαι (epilanthánomai), ἐπιλήθομαι (epilḗthomai), λανθάνομαι (lanthánomai), λήθομαι (lḗthomai)

#= Present: ἀμνηστέω, ἀμνηστέομαι (Uncontracted)

act.ind: ἀμνηστέω ἀμνηστέεις ἀμνηστέει ἀμνηστέετον ἀμνηστέετον ἀμνηστέομεν ἀμνηστέετε ἀμνηστέουσι(ν)
act.sub: ἀμνηστέω ἀμνηστέῃς ἀμνηστέῃ ἀμνηστέητον ἀμνηστέητον ἀμνηστέωμεν ἀμνηστέητε ἀμνηστέωσι(ν)
act.opt: ἀμνηστέοιμι ἀμνηστέοις ἀμνηστέοι ἀμνηστέοιτον ἀμνηστεοίτην ἀμνηστέοιμεν ἀμνηστέοιτε ἀμνηστέοιεν
act.imp: ἀμνήστεε ἀμνηστεέτω ἀμνηστέετον ἀμνηστεέτων ἀμνηστέετε ἀμνηστεόντων

mid.ind: ἀμνηστέομαι ἀμνηστέῃ/ἀμνηστέει ἀμνηστέεται ἀμνηστέεσθον ἀμνηστέεσθον ἀμνηστεόμεθα ἀμνηστέεσθε ἀμνηστέονται
mid.sub: ἀμνηστέωμαι ἀμνηστέῃ ἀμνηστέηται ἀμνηστέησθον ἀμνηστέησθον ἀμνηστεώμεθα ἀμνηστέησθε ἀμνηστέωνται
mid.opt: ἀμνηστεοίμην ἀμνηστέοιο ἀμνηστέοιτο ἀμνηστέοισθον ἀμνηστεοίσθην ἀμνηστεοίμεθα ἀμνηστέοισθε ἀμνηστέοιντο
mid.imp: ἀμνηστέου ἀμνηστεέσθω ἀμνηστέεσθον ἀμνηστεέσθων ἀμνηστέεσθε ἀμνηστεέσθων

act mid inf: ἀμνηστέειν ἀμνηστέεσθαι

.part-masc: ἀμνηστέων ἀμνηστεόμενος
.part-fem: ἀμνηστέουσα ἀμνηστεομένη
.part.neut: ἀμνηστέον ἀμνηστεόμενον

#= Present: ἀμνηστῶ, ἀμνηστοῦμαι (Contracted)

act.ind: ἀμνηστῶ ἀμνηστεῖς ἀμνηστεῖ ἀμνηστεῖτον ἀμνηστεῖτον ἀμνηστοῦμεν ἀμνηστεῖτε ἀμνηστοῦσι(ν)
act.sub: ἀμνηστῶ ἀμνηστῇς ἀμνηστῇ ἀμνηστῆτον ἀμνηστῆτον ἀμνηστῶμεν ἀμνηστῆτε ἀμνηστῶσι(ν)
act.opt: ἀμνηστοίην/ἀμνηστοῖμι ἀμνηστοίης/ἀμνηστοῖς ἀμνηστοίη/ἀμνηστοῖ ἀμνηστοῖτον/ἀμνηστοίητον ἀμνηστοίτην/ἀμνηστοιήτην ἀμνηστοῖμεν/ἀμνηστοίημεν ἀμνηστοῖτε/ἀμνηστοίητε ἀμνηστοῖεν/ἀμνηστοίησαν
act.imp: ἀμνήστει ἀμνηστείτω ἀμνηστεῖτον ἀμνηστείτων ἀμνηστεῖτε ἀμνηστούντων

mid.ind: ἀμνηστοῦμαι ἀμνηστεῖ/ἀμνηστῇ ἀμνηστεῖται ἀμνηστεῖσθον ἀμνηστεῖσθον ἀμνηστούμεθα ἀμνηστεῖσθε ἀμνηστοῦνται
mid.sub: ἀμνηστῶμαι ἀμνηστῇ ἀμνηστῆται ἀμνηστῆσθον ἀμνηστῆσθον ἀμνηστώμεθα ἀμνηστῆσθε ἀμνηστῶνται
mid.opt: ἀμνηστοίμην ἀμνηστοῖο ἀμνηστοῖτο ἀμνηστοῖσθον ἀμνηστοίσθην ἀμνηστοίμεθα ἀμνηστοῖσθε ἀμνηστοῖντο
mid.imp: ἀμνηστοῦ ἀμνηστείσθω ἀμνηστεῖσθον ἀμνηστείσθων ἀμνηστεῖσθε ἀμνηστείσθων

act mid inf: ἀμνηστεῖν ἀμνηστεῖσθαι

.part-masc: ἀμνηστῶν ἀμνηστούμενος
.part-fem: ἀμνηστοῦσα ἀμνηστουμένη
.part.neut: ἀμνηστοῦν ἀμνηστούμενον

# -------------------
dict: ἀναπάλλω • (anapállō)

 to draw back and brandish (a weapon)
 (middle, passive) to be flung up, to leap up

#= Present: ἀναπάλλω, ἀναπάλλομαι

act.ind: ἀναπάλλω ἀναπάλλεις ἀναπάλλει ἀναπάλλετον ἀναπάλλετον ἀναπάλλομεν ἀναπάλλετε ἀναπάλλουσι(ν)
act.sub: ἀναπάλλω ἀναπάλλῃς ἀναπάλλῃ ἀναπάλλητον ἀναπάλλητον ἀναπάλλωμεν ἀναπάλλητε ἀναπάλλωσι(ν)
act.opt: ἀναπάλλοιμι ἀναπάλλοις ἀναπάλλοι ἀναπάλλοιτον ἀναπαλλοίτην ἀναπάλλοιμεν ἀναπάλλοιτε ἀναπάλλοιεν
act.imp: ἀνάπαλλε ἀναπαλλέτω ἀναπάλλετον ἀναπαλλέτων ἀναπάλλετε ἀναπαλλόντων

mid.ind: ἀναπάλλομαι ἀναπάλλῃ/ἀναπάλλει ἀναπάλλεται ἀναπάλλεσθον ἀναπάλλεσθον ἀναπαλλόμεθα ἀναπάλλεσθε ἀναπάλλονται
mid.sub: ἀναπάλλωμαι ἀναπάλλῃ ἀναπάλληται ἀναπάλλησθον ἀναπάλλησθον ἀναπαλλώμεθα ἀναπάλλησθε ἀναπάλλωνται
mid.opt: ἀναπαλλοίμην ἀναπάλλοιο ἀναπάλλοιτο ἀναπάλλοισθον ἀναπαλλοίσθην ἀναπαλλοίμεθα ἀναπάλλοισθε ἀναπάλλοιντο
mid.imp: ἀναπάλλου ἀναπαλλέσθω ἀναπάλλεσθον ἀναπαλλέσθων ἀναπάλλεσθε ἀναπαλλέσθων

act mid inf: ἀναπάλλειν ἀναπάλλεσθαι

.part-masc: ἀναπάλλων ἀναπαλλόμενος
.part-fem: ἀναπάλλουσα ἀναπαλλομένη
.part.neut: ἀναπάλλον ἀναπαλλόμενον

#= Present: ἀμπάλλω, ἀμπάλλομαι

act.ind: ἀμπάλλω ἀμπάλλεις ἀμπάλλει ἀμπάλλετον ἀμπάλλετον ἀμπάλλομεν ἀμπάλλετε ἀμπάλλουσι(ν)
act.sub: ἀμπάλλω ἀμπάλλῃς ἀμπάλλῃ ἀμπάλλητον ἀμπάλλητον ἀμπάλλωμεν ἀμπάλλητε ἀμπάλλωσι(ν)
act.opt: ἀμπάλλοιμι ἀμπάλλοις ἀμπάλλοι ἀμπάλλοιτον ἀμπαλλοίτην ἀμπάλλοιμεν ἀμπάλλοιτε ἀμπάλλοιεν
act.imp: ἄμπαλλε ἀμπαλλέτω ἀμπάλλετον ἀμπαλλέτων ἀμπάλλετε ἀμπαλλόντων

mid.ind: ἀμπάλλομαι ἀμπάλλῃ/ἀμπάλλει ἀμπάλλεται ἀμπάλλεσθον ἀμπάλλεσθον ἀμπαλλόμεθα ἀμπάλλεσθε ἀμπάλλονται
mid.sub: ἀμπάλλωμαι ἀμπάλλῃ ἀμπάλληται ἀμπάλλησθον ἀμπάλλησθον ἀμπαλλώμεθα ἀμπάλλησθε ἀμπάλλωνται
mid.opt: ἀμπαλλοίμην ἀμπάλλοιο ἀμπάλλοιτο ἀμπάλλοισθον ἀμπαλλοίσθην ἀμπαλλοίμεθα ἀμπάλλοισθε ἀμπάλλοιντο
mid.imp: ἀμπάλλου ἀμπαλλέσθω ἀμπάλλεσθον ἀμπαλλέσθων ἀμπάλλεσθε ἀμπαλλέσθων

act mid inf: ἀμπάλλειν ἀμπάλλεσθαι

.part-masc: ἀμπάλλων ἀμπαλλόμενος
.part-fem: ἀμπάλλουσα ἀμπαλλομένη
.part.neut: ἀμπάλλον ἀμπαλλόμενον

#= Imperfect: ἀνέπαλλον, ἀνεπαλλόμην

act.ind: ἀνέπαλλον ἀνέπαλλες ἀνέπαλλε(ν) ἀνεπάλλετον ἀνεπαλλέτην ἀνεπάλλομεν ἀνεπάλλετε ἀνέπαλλον

mid.ind: ἀνεπαλλόμην ἀνεπάλλου ἀνεπάλλετο ἀνεπάλλεσθον ἀνεπαλλέσθην ἀνεπαλλόμεθα ἀνεπάλλεσθε ἀνεπάλλοντο

#= Imperfect: ἄμπαλλον, ἀμπαλλόμην (Epic)

act.ind: ἄμπαλλον ἄμπαλλες ἄμπαλλε(ν) ἀμπάλλετον ἀμπαλλέτην ἀμπάλλομεν ἀμπάλλετε ἄμπαλλον

mid.ind: ἀμπαλλόμην ἀμπάλλου ἀμπάλλετο ἀμπάλλεσθον ἀμπαλλέσθην ἀμπαλλόμε(σ)θα ἀμπάλλεσθε ἀμπάλλοντο

#= Aorist: ἀνέπηλα, ἀνεπηλάμην

act.ind: ἀνέπηλα ἀνέπηλας ἀνέπηλε(ν) ἀνεπήλατον ἀνεπηλάτην ἀνεπήλαμεν ἀνεπήλατε ἀνέπηλαν
act.sub: ἀναπήλω ἀναπήλῃς ἀναπήλῃ ἀναπήλητον ἀναπήλητον ἀναπήλωμεν ἀναπήλητε ἀναπήλωσι(ν)
act.opt: ἀναπήλαιμι ἀναπήλειας/ἀναπήλαις ἀναπήλειε(ν)/ἀναπήλαι ἀναπήλαιτον ἀναπηλαίτην ἀναπήλαιμεν ἀναπήλαιτε ἀναπήλειαν/ἀναπήλαιεν
act.imp: ἀνάπηλον ἀναπηλάτω ἀναπήλατον ἀναπηλάτων ἀναπήλατε ἀναπηλάντων

mid.ind: ἀνεπηλάμην ἀνεπήλω ἀνεπήλατο ἀνεπήλασθον ἀνεπηλάσθην ἀνεπηλάμεθα ἀνεπήλασθε ἀνεπήλαντο
mid.sub: ἀναπήλωμαι ἀναπήλῃ ἀναπήληται ἀναπήλησθον ἀναπήλησθον ἀναπηλώμεθα ἀναπήλησθε ἀναπήλωνται
mid.opt: ἀναπηλαίμην ἀναπήλαιο ἀναπήλαιτο ἀναπήλαισθον ἀναπηλαίσθην ἀναπηλαίμεθα ἀναπήλαισθε ἀναπήλαιντο
mid.imp: ἀνάπηλαι ἀναπηλάσθω ἀναπήλασθον ἀναπηλάσθων ἀναπήλασθε ἀναπηλάσθων

act mid inf: ἀναπῆλαι ἀναπήλασθαι

.part-masc: ἀναπήλας ἀναπηλάμενος
.part-fem: ἀναπήλασα ἀναπηλαμένη
.part.neut: ἀναπῆλαν ἀναπηλάμενον

#= Aorist: ἀνέπαλον, ἀνεπαλόμην, ἀνεπάλην

act.ind: ἀνέπαλον ἀνέπαλες ἀνέπαλε(ν) ἀνεπάλετον ἀνεπαλέτην ἀνεπάλομεν ἀνεπάλετε ἀνέπαλον
act.sub: ἀναπάλω ἀναπάλῃς ἀναπάλῃ ἀναπάλητον ἀναπάλητον ἀναπάλωμεν ἀναπάλητε ἀναπάλωσι(ν)
act.opt: ἀναπάλοιμι ἀναπάλοις ἀναπάλοι ἀναπάλοιτον ἀναπαλοίτην ἀναπάλοιμεν ἀναπάλοιτε ἀναπάλοιεν
act.imp: ἀνάπαλε ἀναπαλέτω ἀναπάλετον ἀναπαλέτων ἀναπάλετε ἀναπαλόντων

mid.ind: ἀνεπαλόμην ἀνεπάλου ἀνέπαλτο ἀνεπάλεσθον ἀνεπαλέσθην ἀνεπαλόμεθα ἀνεπάλεσθε ἀνεπάλοντο
mid.sub: ἀναπάλωμαι ἀναπάλῃ ἀναπάληται ἀναπάλησθον ἀναπάλησθον ἀναπαλώμεθα ἀναπάλησθε ἀναπάλωνται
mid.opt: ἀναπαλοίμην ἀναπάλοιο ἀναπάλοιτο ἀναπάλοισθον ἀναπαλοίσθην ἀναπαλοίμεθα ἀναπάλοισθε ἀναπάλοιντο
mid.imp: ἀναπαλοῦ ἀναπαλέσθω ἀναπάλεσθον ἀναπαλέσθων ἀναπάλεσθε ἀναπαλέσθων

pas.ind: ἀνεπάλην ἀνεπάλης ἀνεπάλη ἀνεπάλητον ἀνεπαλήτην ἀνεπάλημεν ἀνεπάλητε ἀνεπάλησαν
pas.sub: ἀναπαλῶ ἀναπαλῇς ἀναπαλῇ ἀναπαλῆτον ἀναπαλῆτον ἀναπαλῶμεν ἀναπαλῆτε ἀναπαλῶσι(ν)
pas.opt: ἀναπαλείην ἀναπαλείης ἀναπαλείη ἀναπαλεῖτον/ἀναπαλείητον ἀναπαλείτην/ἀναπαλειήτην ἀναπαλεῖμεν/ἀναπαλείημεν ἀναπαλεῖτε/ἀναπαλείητε ἀναπαλεῖεν/ἀναπαλείησαν
pas.imp: ἀναπάληθι ἀναπαλήτω ἀναπάλητον ἀναπαλήτων ἀναπάλητε ἀναπαλέντων

act mid pas infinitive: ἀναπαλεῖν ἀναπαλέσθαι ἀναπαλῆναι

.part-masc: ἀναπαλών ἀναπαλόμενος ἀναπαλείς
.part-fem: ἀναπαλοῦσα ἀναπαλομένη ἀναπαλεῖσα
.part.neut: ἀναπαλόν ἀναπαλόμενον ἀναπαλέν

#= Aorist: ἀμπέπαλον (Epic)

act.ind: ἀμπέπαλον ἀμπέπαλες ἀμπέπαλε(ν) ἀμπεπάλετον ἀμπεπαλέτην ἀμπεπάλομεν ἀμπεπάλετε ἀμπέπαλον
act.sub: ἀμπεπάλω/ἀμπεπάλωμι ἀμπεπάλῃς/ἀμπεπάλῃσθα ἀμπεπάλῃ/ἀμπεπάλῃσι ἀμπεπάλητον ἀμπεπάλητον ἀμπεπάλωμεν ἀμπεπάλητε ἀμπεπάλωσι(ν)
act.opt: ἀμπεπάλοιμι ἀμπεπάλοις/ἀμπεπάλοισθα ἀμπεπάλοι ἀμπεπαλεῖτον ἀμπεπαλείτην ἀμπεπαλεῖμεν ἀμπεπαλεῖτε ἀμπεπαλεῖεν
act.imp: ἀμπέπαλε ἀμπεπαλέτω ἀμπεπάλετον ἀμπεπαλέτων ἀμπεπάλετε ἀμπεπαλόντων

act.inf: ἀμπεπαλεῖν/ἀμπεπαλέμεν(αι)

.part-masc: ἀμπεπαλών
.part-fem: ἀμπεπαλοῦσα
.part.neut: ἀμπεπαλόν

# -------------------
dict: ἀναΐσσω • (anāḯssō)

 (chiefly poetic) to dart up, spring up

Inflection
#= Present: ἀναΐσσω

act.ind: ἀναΐσσω ἀναΐσσεις ἀναΐσσει ἀναΐσσετον ἀναΐσσετον ἀναΐσσομεν ἀναΐσσετε ἀναΐσσουσι(ν)
act.sub: ἀναΐσσω ἀναΐσσῃς ἀναΐσσῃ ἀναΐσσητον ἀναΐσσητον ἀναΐσσωμεν ἀναΐσσητε ἀναΐσσωσι(ν)
act.opt: ἀναΐσσοιμι ἀναΐσσοις ἀναΐσσοι ἀναΐσσοιτον ἀναϊσσοίτην ἀναΐσσοιμεν ἀναΐσσοιτε ἀναΐσσοιεν
act.imp: ἀνάϊσσε ἀναϊσσέτω ἀναΐσσετον ἀναϊσσέτων ἀναΐσσετε ἀναϊσσόντων

act.inf: ἀναΐσσειν

.part-masc: ἀναΐσσων
.part-fem: ἀναΐσσουσα
.part.neut: ἀναῗσσον

#= Imperfect: ἀνήϊσσον

act.ind: ἀνήϊσσον ἀνήϊσσες ἀνήϊσσε(ν) ἀνηΐσσετον ἀνηϊσσέτην ἀνηΐσσομεν ἀνηΐσσετε ἀνήϊσσον

#= Aorist: ἀνήϊξα

act.ind: ἀνήϊξα ἀνήϊξας ἀνήϊξε(ν) ἀνηΐξατον ἀνηϊξάτην ἀνηΐξαμεν ἀνηΐξατε ἀνήϊξαν
act.sub: ἀναΐξω ἀναΐξῃς ἀναΐξῃ ἀναΐξητον ἀναΐξητον ἀναΐξωμεν ἀναΐξητε ἀναΐξωσι(ν)
act.opt: ἀναΐξαιμι ἀναΐξειας/ἀναΐξαις ἀναΐξειε(ν)/ἀναΐξαι ἀναΐξαιτον ἀναϊξαίτην ἀναΐξαιμεν ἀναΐξαιτε ἀναΐξειαν/ἀναΐξαιεν
act.imp: ἀνάϊξον ἀναϊξάτω ἀναΐξατον ἀναϊξάτων ἀναΐξατε ἀναϊξάντων

act.inf: ἀναΐξαι

.part-masc: ἀναΐξας
.part-fem: ἀναΐξασα
.part.neut: ἀναΐξαν

# -------------------
dict: ἀνάσσω • (anássō)

 to rule, be lord (over)

#= Present: ἀνάσσω, ἀνάσσομαι

act.ind: ἀνάσσω ἀνάσσεις ἀνάσσει ἀνάσσετον ἀνάσσετον ἀνάσσομεν ἀνάσσετε ἀνάσσουσι(ν)
act.sub: ἀνάσσω ἀνάσσῃς ἀνάσσῃ ἀνάσσητον ἀνάσσητον ἀνάσσωμεν ἀνάσσητε ἀνάσσωσι(ν)
act.opt: ἀνάσσοιμι ἀνάσσοις ἀνάσσοι ἀνάσσοιτον ἀνασσοίτην ἀνάσσοιμεν ἀνάσσοιτε ἀνάσσοιεν
act.imp: ἄνασσε ἀνασσέτω ἀνάσσετον ἀνασσέτων ἀνάσσετε ἀνασσόντων

mid.ind: ἀνάσσομαι ἀνάσσῃ/ἀνάσσει ἀνάσσεται ἀνάσσεσθον ἀνάσσεσθον ἀνασσόμεθα ἀνάσσεσθε ἀνάσσονται
mid.sub: ἀνάσσωμαι ἀνάσσῃ ἀνάσσηται ἀνάσσησθον ἀνάσσησθον ἀνασσώμεθα ἀνάσσησθε ἀνάσσωνται
mid.opt: ἀνασσοίμην ἀνάσσοιο ἀνάσσοιτο ἀνάσσοισθον ἀνασσοίσθην ἀνασσοίμεθα ἀνάσσοισθε ἀνάσσοιντο
mid.imp: ἀνάσσου ἀνασσέσθω ἀνάσσεσθον ἀνασσέσθων ἀνάσσεσθε ἀνασσέσθων

act mid inf: ἀνάσσειν ἀνάσσεσθαι

.part-masc: ἀνάσσων ἀνασσόμενος
.part-fem: ἀνάσσουσα ἀνασσομένη
.part.neut: ἀνάσσον ἀνασσόμενον

#= Imperfect: ἤνασσον, ἠνασσόμην

act.ind: ἤνασσον ἤνασσες ἤνασσε(ν) ἠνάσσετον ἠνασσέτην ἠνάσσομεν ἠνάσσετε ἤνασσον

mid.ind: ἠνασσόμην ἠνάσσου ἠνάσσετο ἠνάσσεσθον ἠνασσέσθην ἠνασσόμεθα ἠνάσσεσθε ἠνάσσοντο

#= Imperfect: ἄνασσον, ἀνασσόμην (Epic)

act.ind: ἄνασσον ἄνασσες ἄνασσε(ν) ἀνάσσετον ἀνασσέτην ἀνάσσομεν ἀνάσσετε ἄνασσον

mid.ind: ἀνασσόμην ἀνάσσου ἀνάσσετο ἀνάσσεσθον ἀνασσέσθην ἀνασσόμε(σ)θα ἀνάσσεσθε ἀνάσσοντο

#= Future: ἀνάξω, ἀνάξομαι

act.ind: ἀνάξω ἀνάξεις ἀνάξει ἀνάξετον ἀνάξετον ἀνάξομεν ἀνάξετε ἀνάξουσι(ν)
act.opt: ἀνάξοιμι ἀνάξοις ἀνάξοι ἀνάξοιτον ἀναξοίτην ἀνάξοιμεν ἀνάξοιτε ἀνάξοιεν

mid.ind: ἀνάξομαι ἀνάξῃ/ἀνάξει ἀνάξεται ἀνάξεσθον ἀνάξεσθον ἀναξόμεθα ἀνάξεσθε ἀνάξονται
mid.opt: ἀναξοίμην ἀνάξοιο ἀνάξοιτο ἀνάξοισθον ἀναξοίσθην ἀναξοίμεθα ἀνάξοισθε ἀνάξοιντο

act mid inf: ἀνάξειν ἀνάξεσθαι

.part-masc: ἀνάξων ἀναξόμενος
.part-fem: ἀνάξουσα ἀναξομένη
.part.neut: ἀνάξον ἀναξόμενον

#= Aorist: ἄναξα, ἀναξάμην (Epic)

act.ind: ἄναξα ἄναξας ἄναξε(ν) ἀνάξατον ἀναξάτην ἀνάξαμεν ἀνάξατε ἄναξαν
act.sub: ἀνάξω/ἀνάξωμι ἀνάξῃς/ἀνάξῃσθα ἀνάξῃ/ἀνάξῃσι ἀνάξητον ἀνάξητον ἀνάξωμεν ἀνάξητε ἀνάξωσι(ν)
act.opt: ἀνάξαιμι ἀνάξαις/ἀνάξαισθα/ἀνάξειας ἀνάξειε(ν)/ἀνάξαι ἀναξεῖτον ἀναξείτην ἀναξεῖμεν ἀναξεῖτε ἀναξεῖεν
act.imp: ἄναξον ἀναξάτω ἀνάξατον ἀναξάτων ἀνάξατε ἀναξάντων

mid.ind: ἀναξάμην ἀνάξω ἀνάξατο ἀνάξασθον ἀναξάσθην ἀναξάμε(σ)θα ἀνάξασθε ἀνάξαντο
mid.sub: ἀνάξωμαι/ἀναξώμαιμι ἀνάξηαι/ἀνάξηαι ἀνάξηται/ἀναξήταισι ἀνάξησθον ἀνάξησθον ἀναξώμε(σ)θα ἀνάξησθε ἀνάξωνται
mid.opt: ἀναξαίμην ἀνάξαιο ἀνάξαιτο ἀνάξαισθον ἀναξαίσθην ἀναξαίμε(σ)θα ἀνάξαισθε ἀναξαίατο
mid.imp: ἄναξαι ἀναξάσθω ἀνάξασθον ἀναξάσθων ἀνάξασθε ἀναξάσθων

act mid inf: ἀνάξαι/ἀναξάμεν/ἀναξαμέναι ἀνάξασθαι

.part-masc: ἀνάξας ἀναξάμενος
.part-fem: ἀνάξασα ἀναξαμένη
.part.neut: ἀνάξαν ἀναξάμενον

# -------------------
dict: ἀνέχω • (anékhō)

 to hold up one's hands (in fight, in surrender, in prayer etc.)
 to make ready
 to lift up, exalt
 to uphold, maintain
 to put forth
 to hold back
 to rise up, emerge
 to arise, happen
 to appear, show oneself
 to project,jut out
 to hold on, keep doing (+ participle)
 to cease
 to wait, delay
 to be alleviated of pain

Inflection
#= Present: ἀνέχω, ἀνέχομαι

act.ind: ἀνέχω ἀνέχεις ἀνέχει ἀνέχετον ἀνέχετον ἀνέχομεν ἀνέχετε ἀνέχουσι(ν)
act.sub: ἀνέχω ἀνέχῃς ἀνέχῃ ἀνέχητον ἀνέχητον ἀνέχωμεν ἀνέχητε ἀνέχωσι(ν)
act.opt: ἀνέχοιμι ἀνέχοις ἀνέχοι ἀνέχοιτον ἀνεχοίτην ἀνέχοιμεν ἀνέχοιτε ἀνέχοιεν
act.imp: ἄνεχε ἀνεχέτω ἀνέχετον ἀνεχέτων ἀνέχετε ἀνεχόντων

mid.ind: ἀνέχομαι ἀνέχῃ/ἀνέχει ἀνέχεται ἀνέχεσθον ἀνέχεσθον ἀνεχόμεθα ἀνέχεσθε ἀνέχονται
mid.sub: ἀνέχωμαι ἀνέχῃ ἀνέχηται ἀνέχησθον ἀνέχησθον ἀνεχώμεθα ἀνέχησθε ἀνέχωνται
mid.opt: ἀνεχοίμην ἀνέχοιο ἀνέχοιτο ἀνέχοισθον ἀνεχοίσθην ἀνεχοίμεθα ἀνέχοισθε ἀνέχοιντο
mid.imp: ἀνέχου ἀνεχέσθω ἀνέχεσθον ἀνεχέσθων ἀνέχεσθε ἀνεχέσθων

act mid inf: ἀνέχειν ἀνέχεσθαι

.part-masc: ἀνέχων ἀνεχόμενος
.part-fem: ἀνέχουσα ἀνεχομένη
.part.neut: ἀνέχον ἀνεχόμενον

#= Imperfect: ἀνεῖχον, ἀνειχόμην

act.ind: ἀνεῖχον ἀνεῖχες ἀνεῖχε(ν) ἀνείχετον ἀνειχέτην ἀνείχομεν ἀνείχετε ἀνεῖχον

mid.ind: ἀνειχόμην ἀνείχου ἀνείχετο ἀνείχεσθον ἀνειχέσθην ἀνειχόμεθα ἀνείχεσθε ἀνείχοντο

#= Imperfect: ἠνειχόμην

mid.ind: ἠνειχόμην ἠνείχου ἠνείχετο ἠνείχεσθον ἠνειχέσθην ἠνειχόμεθα ἠνείχεσθε ἠνείχοντο

#= Future: ἀνέξω, ἀνέξομαι

act.ind: ἀνέξω ἀνέξεις ἀνέξει ἀνέξετον ἀνέξετον ἀνέξομεν ἀνέξετε ἀνέξουσι(ν)
act.opt: ἀνέξοιμι ἀνέξοις ἀνέξοι ἀνέξοιτον ἀνεξοίτην ἀνέξοιμεν ἀνέξοιτε ἀνέξοιεν

mid.ind: ἀνέξομαι ἀνέξῃ/ἀνέξει ἀνέξεται ἀνέξεσθον ἀνέξεσθον ἀνεξόμεθα ἀνέξεσθε ἀνέξονται
mid.opt: ἀνεξοίμην ἀνέξοιο ἀνέξοιτο ἀνέξοισθον ἀνεξοίσθην ἀνεξοίμεθα ἀνέξοισθε ἀνέξοιντο

act mid inf: ἀνέξειν ἀνέξεσθαι

.part-masc: ἀνέξων ἀνεξόμενος
.part-fem: ἀνέξουσα ἀνεξομένη
.part.neut: ἀνέξον ἀνεξόμενον

#= Future: ἀνασχήσω, ἀνασχήσομαι

act.ind: ἀνασχήσω ἀνασχήσεις ἀνασχήσει ἀνασχήσετον ἀνασχήσετον ἀνασχήσομεν ἀνασχήσετε ἀνασχήσουσι(ν)
act.opt: ἀνασχήσοιμι ἀνασχήσοις ἀνασχήσοι ἀνασχήσοιτον ἀνασχησοίτην ἀνασχήσοιμεν ἀνασχήσοιτε ἀνασχήσοιεν

mid.ind: ἀνασχήσομαι ἀνασχήσῃ/ἀνασχήσει ἀνασχήσεται ἀνασχήσεσθον ἀνασχήσεσθον ἀνασχησόμεθα ἀνασχήσεσθε ἀνασχήσονται
mid.opt: ἀνασχησοίμην ἀνασχήσοιο ἀνασχήσοιτο ἀνασχήσοισθον ἀνασχησοίσθην ἀνασχησοίμεθα ἀνασχήσοισθε ἀνασχήσοιντο

act mid inf: ἀνασχήσειν ἀνασχήσεσθαι

.part-masc: ἀνασχήσων ἀνασχησόμενος
.part-fem: ἀνασχήσουσα ἀνασχησομένη
.part.neut: ἀνασχῆσον ἀνασχησόμενον

#= Future: ἀνσχήσω, ἀνσχήσομαι (Epic)

act.ind: ἀνσχήσω ἀνσχήσεις ἀνσχήσει ἀνσχήσετον ἀνσχήσετον ἀνσχήσομεν ἀνσχήσετε ἀνσχήσουσι(ν)
act.opt: ἀνσχήσοιμι ἀνσχήσοισ(θα) ἀνσχήσοι ἀνσχήσοιτον ἀνσχησοίτην ἀνσχήσοιμεν ἀνσχήσοιτε ἀνσχήσοιεν

mid.ind: ἀνσχήσομαι ἀνσχήσεαι ἀνσχήσεται ἀνσχήσεσθον ἀνσχήσεσθον ἀνσχησόμε(σ)θα ἀνσχήσεσθε ἀνσχήσονται
mid.opt: ἀνσχησοίμην ἀνσχήσοιο ἀνσχήσοιτο ἀνσχήσοισθον ἀνσχησοίσθην ἀνσχησοίμε(σ)θα ἀνσχήσοισθε ἀνσχησοίατο

act mid inf: ἀνσχήσειν/ἀνσχησέμεν(αι)/ἀνσχησμέναι ἀνσχήσεσθαι

.part-masc: ἀνσχήσων ἀνσχησόμενος
.part-fem: ἀνσχήσουσα ἀνσχησομένη
.part.neut: ἀνσχῆσον ἀνσχησόμενον

#= Aorist: ἀνέσχον, ἀνεσχόμην (Epic)

act.ind: ἀνέσχον ἀνέσχες ἀνέσχε(ν) ἀνέσχετον ἀνεσχέτην ἀνέσχομεν ἀνέσχετε ἀνέσχον
act.sub: ἀνάσχω/ἀνάσχωμι ἀνάσχῃς/ἀνάσχῃσθα ἀνάσχῃ/ἀνάσχῃσι ἀνάσχητον ἀνάσχητον ἀνάσχωμεν ἀνάσχητε ἀνάσχωσι(ν)
act.opt: ἀνάσχοιμι ἀνάσχοις/ἀνάσχοισθα ἀνάσχοι ἀνασχεῖτον ἀνασχείτην ἀνασχεῖμεν ἀνασχεῖτε ἀνασχεῖεν
act.imp: ἄνασχε ἀνασχέτω ἀνάσχετον ἀνασχέτων ἀνάσχετε ἀνασχόντων

mid.ind: ἀνεσχόμην ἀνέσχεο ἀνέσχετο ἀνέσχεσθον ἀνεσχέσθην ἀνεσχόμε(σ)θα ἀνέσχεσθε ἀνέσχοντο
mid.sub: ἀνάσχωμαι/ἀνασχώμαιμι ἀνάσχηαι/ἀνάσχηαι ἀνάσχηται/ἀνασχήταισι ἀνάσχησθον ἀνάσχησθον ἀνασχώμε(σ)θα ἀνάσχησθε ἀνάσχωνται
mid.opt: ἀνασχοίμην ἀνάσχοιο ἀνάσχοιτο ἀνάσχοισθον ἀνασχοίσθην ἀνασχοίμε(σ)θα ἀνάσχοισθε ἀνασχοίατο
mid.imp: ἀνάσχεο ἀνασχέσθω ἀνάσχεσθον ἀνασχέσθων ἀνάσχεσθε ἀνασχέσθων

act mid inf: ἀνασχεῖν/ἀνασχέμεν(αι) ἀνασχέσθαι

.part-masc: ἀνασχών ἀνασχόμενος
.part-fem: ἀνασχοῦσα ἀνασχομένη
.part.neut: ἀνασχόν ἀνασχόμενον

#= Aorist: ἠνεσχόμην

mid.ind: ἠνεσχόμην ἠνέσχου ἠνέσχετο ἠνέσχεσθον ἠνεσχέσθην ἠνεσχόμεθα ἠνέσχεσθε ἠνέσχοντο

#= Aorist: ἠνσχόμην

mid.ind: ἠνσχόμην ἤνσχου ἤνσχετο ἤνσχεσθον ἠνσχέσθην ἠνσχόμεθα ἤνσχεσθε ἤνσχοντο
mid.sub: ἄνσχωμαι ἄνσχῃ ἄνσχηται ἄνσχησθον ἄνσχησθον ἀνσχώμεθα ἄνσχησθε ἄνσχωνται
mid.opt: ἀνσχοίμην ἄνσχοιο ἄνσχοιτο ἄνσχοισθον ἀνσχοίσθην ἀνσχοίμεθα ἄνσχοισθε ἄνσχοιντο
mid.imp: ἄνσχεο ἀνσχέσθω ἄνσχεσθον ἀνσχέσθων ἄνσχεσθε ἀνσχέσθων

mid.inf: ἀνσχέσθαι

.part-masc: ἀνσχόμενος
.part-fem: ἀνσχομένη
.part.neut: ἀνσχόμενον

#= Aorist: ἀνέσχεθον, ἀνεσχεθόμην

act.ind: ἀνέσχεθον ἀνέσχεθες ἀνέσχεθε(ν) ἀνεσχέθετον ἀνεσχεθέτην ἀνεσχέθομεν ἀνεσχέθετε ἀνέσχεθον
act.sub: ἀνασχέθω ἀνασχέθῃς ἀνασχέθῃ ἀνασχέθητον ἀνασχέθητον ἀνασχέθωμεν ἀνασχέθητε ἀνασχέθωσι(ν)
act.opt: ἀνασχέθοιμι ἀνασχέθοις ἀνασχέθοι ἀνασχέθοιτον ἀνασχεθοίτην ἀνασχέθοιμεν ἀνασχέθοιτε ἀνασχέθοιεν
act.imp: ἀνάσχεθε ἀνασχεθέτω ἀνασχέθετον ἀνασχεθέτων ἀνασχέθετε ἀνασχεθόντων

mid.ind: ἀνεσχεθόμην ἀνεσχέθου ἀνεσχέθετο ἀνεσχέθεσθον ἀνεσχεθέσθην ἀνεσχεθόμεθα ἀνεσχέθεσθε ἀνεσχέθοντο
mid.sub: ἀνασχέθωμαι ἀνασχέθῃ ἀνασχέθηται ἀνασχέθησθον ἀνασχέθησθον ἀνασχεθώμεθα ἀνασχέθησθε ἀνασχέθωνται
mid.opt: ἀνασχεθοίμην ἀνασχέθοιο ἀνασχέθοιτο ἀνασχέθοισθον ἀνασχεθοίσθην ἀνασχεθοίμεθα ἀνασχέθοισθε ἀνασχέθοιντο
mid.imp: ἀνασχεθοῦ ἀνασχεθέσθω ἀνασχέθεσθον ἀνασχεθέσθων ἀνασχέθεσθε ἀνασχεθέσθων

act mid inf: ἀνασχεθεῖν ἀνασχεθέσθαι

.part-masc: ἀνασχεθών ἀνασχεθόμενος
.part-fem: ἀνασχεθοῦσα ἀνασχεθομένη
.part.neut: ἀνασχεθόν ἀνασχεθόμενον

#= Aorist: ἀνσχέθον, ἀνσχεθόμην (Epic)

act.ind: ἀνσχέθον ἀνσχέθες ἀνσχέθε(ν) ἀνσχέθετον ἀνσχεθέτην ἀνσχέθομεν ἀνσχέθετε ἀνσχέθον
act.sub: ἀνσχέθω/ἀνσχέθωμι ἀνσχέθῃς/ἀνσχέθῃσθα ἀνσχέθῃ/ἀνσχέθῃσι ἀνσχέθητον ἀνσχέθητον ἀνσχέθωμεν ἀνσχέθητε ἀνσχέθωσι(ν)
act.opt: ἀνσχέθοιμι ἀνσχέθοις/ἀνσχέθοισθα ἀνσχέθοι ἀνσχεθεῖτον ἀνσχεθείτην ἀνσχεθεῖμεν ἀνσχεθεῖτε ἀνσχεθεῖεν
act.imp: ἄνσχεθε ἀνσχεθέτω ἀνσχέθετον ἀνσχεθέτων ἀνσχέθετε ἀνσχεθόντων

mid.ind: ἀνσχεθόμην ἀνσχέθεο ἀνσχέθετο ἀνσχέθεσθον ἀνσχεθέσθην ἀνσχεθόμε(σ)θα ἀνσχέθεσθε ἀνσχέθοντο
mid.sub: ἀνσχέθωμαι/ἀνσχεθώμαιμι ἀνσχέθηαι/ἀνσχέθηαι ἀνσχέθηται/ἀνσχεθήταισι ἀνσχέθησθον ἀνσχέθησθον ἀνσχεθώμε(σ)θα ἀνσχέθησθε ἀνσχέθωνται
mid.opt: ἀνσχεθοίμην ἀνσχέθοιο ἀνσχέθοιτο ἀνσχέθοισθον ἀνσχεθοίσθην ἀνσχεθοίμε(σ)θα ἀνσχέθοισθε ἀνσχεθοίατο
mid.imp: ἀνσχέθεο ἀνσχεθέσθω ἀνσχέθεσθον ἀνσχεθέσθων ἀνσχέθεσθε ἀνσχεθέσθων

act mid inf: ἀνσχεθέειν ἀνσχεθέσθαι

.part-masc: ἀνσχεθών ἀνσχεθόμενος
.part-fem: ἀνσχεθοῦσα ἀνσχεθομένη
.part.neut: ἀνσχεθόν ἀνσχεθόμενον

#= Perfect: ἀνέσχηκα

act.ind: ἀνέσχηκα ἀνέσχηκας ἀνέσχηκε(ν) ἀνεσχήκατον ἀνεσχήκατον ἀνεσχήκαμεν ἀνεσχήκατε ἀνεσχήκασι(ν)
act.sub: ἀνεσχήκω ἀνεσχήκῃς ἀνεσχήκῃ ἀνεσχήκητον ἀνεσχήκητον ἀνεσχήκωμεν ἀνεσχήκητε ἀνεσχήκωσι(ν)
act.opt: ἀνεσχήκοιμι/ἀνεσχηκοίην ἀνεσχήκοις/ἀνεσχηκοίης ἀνεσχήκοι/ἀνεσχηκοίη ἀνεσχήκοιτον ἀνεσχηκοίτην ἀνεσχήκοιμεν ἀνεσχήκοιτε ἀνεσχήκοιεν
act.imp: ἀνέσχηκε ἀνεσχηκέτω ἀνεσχήκετον ἀνεσχηκέτων ἀνεσχήκετε ἀνεσχηκόντων

act.inf: ἀνεσχηκέναι

.part-masc: ἀνεσχηκώς
.part-fem: ἀνεσχηκυῖα
.part.neut: ἀνεσχηκός
# -------------------
dict: ἀνατέλλω • (anatéllō)

 to raise up
 to cause to grow
 to give birth to
 to bring to light
 to rise (of the sun and moon)
 to grow (of hair)

Inflection
#= Present: ἀνατέλλω, ἀνατέλλομαι

act.ind: ἀνατέλλω ἀνατέλλεις ἀνατέλλει ἀνατέλλετον ἀνατέλλετον ἀνατέλλομεν ἀνατέλλετε ἀνατέλλουσι(ν)
act.sub: ἀνατέλλω ἀνατέλλῃς ἀνατέλλῃ ἀνατέλλητον ἀνατέλλητον ἀνατέλλωμεν ἀνατέλλητε ἀνατέλλωσι(ν)
act.opt: ἀνατέλλοιμι ἀνατέλλοις ἀνατέλλοι ἀνατέλλοιτον ἀνατελλοίτην ἀνατέλλοιμεν ἀνατέλλοιτε ἀνατέλλοιεν
act.imp: ἀνάτελλε ἀνατελλέτω ἀνατέλλετον ἀνατελλέτων ἀνατέλλετε ἀνατελλόντων

mid.ind: ἀνατέλλομαι ἀνατέλλῃ/ἀνατέλλει ἀνατέλλεται ἀνατέλλεσθον ἀνατέλλεσθον ἀνατελλόμεθα ἀνατέλλεσθε ἀνατέλλονται
mid.sub: ἀνατέλλωμαι ἀνατέλλῃ ἀνατέλληται ἀνατέλλησθον ἀνατέλλησθον ἀνατελλώμεθα ἀνατέλλησθε ἀνατέλλωνται
mid.opt: ἀνατελλοίμην ἀνατέλλοιο ἀνατέλλοιτο ἀνατέλλοισθον ἀνατελλοίσθην ἀνατελλοίμεθα ἀνατέλλοισθε ἀνατέλλοιντο
mid.imp: ἀνατέλλου ἀνατελλέσθω ἀνατέλλεσθον ἀνατελλέσθων ἀνατέλλεσθε ἀνατελλέσθων

act mid inf: ἀνατέλλειν ἀνατέλλεσθαι

.part-masc: ἀνατέλλων ἀνατελλόμενος
.part-fem: ἀνατέλλουσα ἀνατελλομένη
.part.neut: ἀνατέλλον ἀνατελλόμενον

#= Imperfect: ἀνέτελλον, ἀνετελλόμην

act.ind: ἀνέτελλον ἀνέτελλες ἀνέτελλε(ν) ἀνετέλλετον ἀνετελλέτην ἀνετέλλομεν ἀνετέλλετε ἀνέτελλον

mid.ind: ἀνετελλόμην ἀνετέλλου ἀνετέλλετο ἀνετέλλεσθον ἀνετελλέσθην ἀνετελλόμεθα ἀνετέλλεσθε ἀνετέλλοντο

#= Future: ἀνατελέω, ἀνατελέομαι, ἀνατελθήσομαι (Uncontracted)

act.ind: ἀνατελέω ἀνατελέεις ἀνατελέει ἀνατελέετον ἀνατελέετον ἀνατελέομεν ἀνατελέετε ἀνατελέουσι(ν)
act.opt: ἀνατελέοιμι ἀνατελέοις ἀνατελέοι ἀνατελέοιτον ἀνατελεοίτην ἀνατελέοιμεν ἀνατελέοιτε ἀνατελέοιεν

mid.ind: ἀνατελέομαι ἀνατελέῃ/ἀνατελέει ἀνατελέεται ἀνατελέεσθον ἀνατελέεσθον ἀνατελεόμεθα ἀνατελέεσθε ἀνατελέονται
mid.opt: ἀνατελεοίμην ἀνατελέοιο ἀνατελέοιτο ἀνατελέοισθον ἀνατελεοίσθην ἀνατελεοίμεθα ἀνατελέοισθε ἀνατελέοιντο

pas.ind: ἀνατελθήσομαι ἀνατελθήσῃ ἀνατελθήσεται ἀνατελθήσεσθον ἀνατελθήσεσθον ἀνατελθησόμεθα ἀνατελθήσεσθε ἀνατελθήσονται
pas.opt: ἀνατελθησοίμην ἀνατελθήσοιο ἀνατελθήσοιτο ἀνατελθήσοισθον ἀνατελθησοίσθην ἀνατελθησοίμεθα ἀνατελθήσοισθε ἀνατελθήσοιντο

act mid pas infinitive: ἀνατελέειν ἀνατελέεσθαι ἀνατελθήσεσθαι

.part-masc: ἀνατελέων ἀνατελεόμενος ἀνατελθησόμενος
.part-fem: ἀνατελέουσα ἀνατελεομένη ἀνατελθησομένη
.part.neut: ἀνατελέον ἀνατελεόμενον ἀνατελθησόμενον

#= Future: ἀνατελῶ, ἀνατελοῦμαι, ἀνατελθήσομαι (Contracted)

act.ind: ἀνατελῶ ἀνατελεῖς ἀνατελεῖ ἀνατελεῖτον ἀνατελεῖτον ἀνατελοῦμεν ἀνατελεῖτε ἀνατελοῦσι(ν)
act.opt: ἀνατελοίην/ἀνατελοῖμι ἀνατελοίης/ἀνατελοῖς ἀνατελοίη/ἀνατελοῖ ἀνατελοῖτον/ἀνατελοίητον ἀνατελοίτην/ἀνατελοιήτην ἀνατελοῖμεν/ἀνατελοίημεν ἀνατελοῖτε/ἀνατελοίητε ἀνατελοῖεν/ἀνατελοίησαν

mid.ind: ἀνατελοῦμαι ἀνατελῇ ἀνατελεῖται ἀνατελεῖσθον ἀνατελεῖσθον ἀνατελούμεθα ἀνατελεῖσθε ἀνατελοῦνται
mid.opt: ἀνατελοίμην ἀνατελοῖο ἀνατελοῖτο ἀνατελοῖσθον ἀνατελοίσθην ἀνατελοίμεθα ἀνατελοῖσθε ἀνατελοῖντο

pas.ind: ἀνατελθήσομαι ἀνατελθήσῃ ἀνατελθήσεται ἀνατελθήσεσθον ἀνατελθήσεσθον ἀνατελθησόμεθα ἀνατελθήσεσθε ἀνατελθήσονται
pas.opt: ἀνατελθησοίμην ἀνατελθήσοιο ἀνατελθήσοιτο ἀνατελθήσοισθον ἀνατελθησοίσθην ἀνατελθησοίμεθα ἀνατελθήσοισθε ἀνατελθήσοιντο

act mid pas infinitive: ἀνατελεῖν ἀνατελεῖσθαι ἀνατελθήσεσθαι

.part-masc: ἀνατελῶν ἀνατελούμενος ἀνατελθησόμενος
.part-fem: ἀνατελοῦσα ἀνατελουμένη ἀνατελθησομένη
.part.neut: ἀνατελοῦν ἀνατελούμενον ἀνατελθησόμενον

#= Aorist: ἀνέτειλα, ἀνετειλάμην

act.ind: ἀνέτειλα ἀνέτειλας ἀνέτειλε(ν) ἀνετείλατον ἀνετειλάτην ἀνετείλαμεν ἀνετείλατε ἀνέτειλαν
act.sub: ἀνατείλω ἀνατείλῃς ἀνατείλῃ ἀνατείλητον ἀνατείλητον ἀνατείλωμεν ἀνατείλητε ἀνατείλωσι(ν)
act.opt: ἀνατείλαιμι ἀνατείλειας/ἀνατείλαις ἀνατείλειε(ν)/ἀνατείλαι ἀνατείλαιτον ἀνατειλαίτην ἀνατείλαιμεν ἀνατείλαιτε ἀνατείλειαν/ἀνατείλαιεν
act.imp: ἀνάτειλον ἀνατειλάτω ἀνατείλατον ἀνατειλάτων ἀνατείλατε ἀνατειλάντων

mid.ind: ἀνετειλάμην ἀνετείλω ἀνετείλατο ἀνετείλασθον ἀνετειλάσθην ἀνετειλάμεθα ἀνετείλασθε ἀνετείλαντο
mid.sub: ἀνατείλωμαι ἀνατείλῃ ἀνατείληται ἀνατείλησθον ἀνατείλησθον ἀνατειλώμεθα ἀνατείλησθε ἀνατείλωνται
mid.opt: ἀνατειλαίμην ἀνατείλαιο ἀνατείλαιτο ἀνατείλαισθον ἀνατειλαίσθην ἀνατειλαίμεθα ἀνατείλαισθε ἀνατείλαιντο
mid.imp: ἀνάτειλαι ἀνατειλάσθω ἀνατείλασθον ἀνατειλάσθων ἀνατείλασθε ἀνατειλάσθων

act mid inf: ἀνατεῖλαι ἀνατείλασθαι

.part-masc: ἀνατείλας ἀνατειλάμενος
.part-fem: ἀνατείλασα ἀνατειλαμένη
.part.neut: ἀνατεῖλαν ἀνατειλάμενον

#= Perfect: ἀνατέταλκα

act.ind: ἀνατέταλκα ἀνατέταλκας ἀνατέταλκε(ν) ἀνατετάλκατον ἀνατετάλκατον ἀνατετάλκαμεν ἀνατετάλκατε ἀνατετάλκασι(ν)
act.sub: ἀνατετάλκω ἀνατετάλκῃς ἀνατετάλκῃ ἀνατετάλκητον ἀνατετάλκητον ἀνατετάλκωμεν ἀνατετάλκητε ἀνατετάλκωσι(ν)
act.opt: ἀνατετάλκοιμι/ἀνατεταλκοίην ἀνατετάλκοις/ἀνατεταλκοίης ἀνατετάλκοι/ἀνατεταλκοίη ἀνατετάλκοιτον ἀνατεταλκοίτην ἀνατετάλκοιμεν ἀνατετάλκοιτε ἀνατετάλκοιεν
act.imp: ἀνατέταλκε ἀνατεταλκέτω ἀνατετάλκετον ἀνατεταλκέτων ἀνατετάλκετε ἀνατεταλκόντων

act.inf: ἀνατεταλκέναι

.part-masc: ἀνατεταλκώς
.part-fem: ἀνατεταλκυῖα
.part.neut: ἀνατεταλκός

# -------------------
dict: ἀναχωρέω • (anakhōréō)

 to go back
 to withdraw, retire
 to retreat

#= Present: ἀναχωρέω (Uncontracted)

act.ind: ἀναχωρέω ἀναχωρέεις ἀναχωρέει ἀναχωρέετον ἀναχωρέετον ἀναχωρέομεν ἀναχωρέετε ἀναχωρέουσι(ν)
act.sub: ἀναχωρέω ἀναχωρέῃς ἀναχωρέῃ ἀναχωρέητον ἀναχωρέητον ἀναχωρέωμεν ἀναχωρέητε ἀναχωρέωσι(ν)
act.opt: ἀναχωρέοιμι ἀναχωρέοις ἀναχωρέοι ἀναχωρέοιτον ἀναχωρεοίτην ἀναχωρέοιμεν ἀναχωρέοιτε ἀναχωρέοιεν
act.imp: ἀναχώρεε ἀναχωρεέτω ἀναχωρέετον ἀναχωρεέτων ἀναχωρέετε ἀναχωρεόντων

act.inf: ἀναχωρέειν

.part-masc: ἀναχωρέων
.part-fem: ἀναχωρέουσα
.part.neut: ἀναχωρέον

#= Present: ἀναχωρῶ (Contracted)

act.ind: ἀναχωρῶ ἀναχωρεῖς ἀναχωρεῖ ἀναχωρεῖτον ἀναχωρεῖτον ἀναχωροῦμεν ἀναχωρεῖτε ἀναχωροῦσι(ν)
act.sub: ἀναχωρῶ ἀναχωρῇς ἀναχωρῇ ἀναχωρῆτον ἀναχωρῆτον ἀναχωρῶμεν ἀναχωρῆτε ἀναχωρῶσι(ν)
act.opt: ἀναχωροίην/ἀναχωροῖμι ἀναχωροίης/ἀναχωροῖς ἀναχωροίη/ἀναχωροῖ ἀναχωροῖτον/ἀναχωροίητον ἀναχωροίτην/ἀναχωροιήτην ἀναχωροῖμεν/ἀναχωροίημεν ἀναχωροῖτε/ἀναχωροίητε ἀναχωροῖεν/ἀναχωροίησαν
act.imp: ἀναχώρει ἀναχωρείτω ἀναχωρεῖτον ἀναχωρείτων ἀναχωρεῖτε ἀναχωρούντων

act.inf: ἀναχωρεῖν

.part-masc: ἀναχωρῶν
.part-fem: ἀναχωροῦσα
.part.neut: ἀναχωροῦν

#= Imperfect: ἀνεχώρεον (Uncontracted)

act.ind: ἀνεχώρεον ἀνεχώρεες ἀνεχώρεε(ν) ἀνεχωρέετον ἀνεχωρεέτην ἀνεχωρέομεν ἀνεχωρέετε ἀνεχώρεον

#= Imperfect: ἀνεχώρουν (Contracted)

act.ind: ἀνεχώρουν ἀνεχώρεις ἀνεχώρει ἀνεχωρεῖτον ἀνεχωρείτην ἀνεχωροῦμεν ἀνεχωρεῖτε ἀνεχώρουν

#= Future: ἀναχωρήσω

act.ind: ἀναχωρήσω ἀναχωρήσεις ἀναχωρήσει ἀναχωρήσετον ἀναχωρήσετον ἀναχωρήσομεν ἀναχωρήσετε ἀναχωρήσουσι(ν)
act.opt: ἀναχωρήσοιμι ἀναχωρήσοις ἀναχωρήσοι ἀναχωρήσοιτον ἀναχωρησοίτην ἀναχωρήσοιμεν ἀναχωρήσοιτε ἀναχωρήσοιεν

act.inf: ἀναχωρήσειν

.part-masc: ἀναχωρήσων
.part-fem: ἀναχωρήσουσα
.part.neut: ἀναχωρῆσον

#= Aorist: ἀνεχώρησα

act.ind: ἀνεχώρησα ἀνεχώρησας ἀνεχώρησε(ν) ἀνεχωρήσατον ἀνεχωρησάτην ἀνεχωρήσαμεν ἀνεχωρήσατε ἀνεχώρησαν
act.sub: ἀναχωρήσω ἀναχωρήσῃς ἀναχωρήσῃ ἀναχωρήσητον ἀναχωρήσητον ἀναχωρήσωμεν ἀναχωρήσητε ἀναχωρήσωσι(ν)
act.opt: ἀναχωρήσαιμι ἀναχωρήσειας/ἀναχωρήσαις ἀναχωρήσειε(ν)/ἀναχωρήσαι ἀναχωρήσαιτον ἀναχωρησαίτην ἀναχωρήσαιμεν ἀναχωρήσαιτε ἀναχωρήσειαν/ἀναχωρήσαιεν
act.imp: ἀναχώρησον ἀναχωρησάτω ἀναχωρήσατον ἀναχωρησάτων ἀναχωρήσατε ἀναχωρησάντων

act.inf: ἀναχωρῆσαι

.part-masc: ἀναχωρήσας
.part-fem: ἀναχωρήσασα
.part.neut: ἀναχωρῆσαν

#= Perfect: ἀνακεχώρηκα

act.ind: ἀνακεχώρηκα ἀνακεχώρηκας ἀνακεχώρηκε(ν) ἀνακεχωρήκατον ἀνακεχωρήκατον ἀνακεχωρήκαμεν ἀνακεχωρήκατε ἀνακεχωρήκασι(ν)
act.sub: ἀνακεχωρήκω ἀνακεχωρήκῃς ἀνακεχωρήκῃ ἀνακεχωρήκητον ἀνακεχωρήκητον ἀνακεχωρήκωμεν ἀνακεχωρήκητε ἀνακεχωρήκωσι(ν)
act.opt: ἀνακεχωρήκοιμι/ἀνακεχωρηκοίην ἀνακεχωρήκοις/ἀνακεχωρηκοίης ἀνακεχωρήκοι/ἀνακεχωρηκοίη ἀνακεχωρήκοιτον ἀνακεχωρηκοίτην ἀνακεχωρήκοιμεν ἀνακεχωρήκοιτε ἀνακεχωρήκοιεν
act.imp: ἀνακεχώρηκε ἀνακεχωρηκέτω ἀνακεχωρήκετον ἀνακεχωρηκέτων ἀνακεχωρήκετε ἀνακεχωρηκόντων

act.inf: ἀνακεχωρηκέναι

.part-masc: ἀνακεχωρηκώς
.part-fem: ἀνακεχωρηκυῖα
.part.neut: ἀνακεχωρηκός

# -------------------
dict: ἀνίημι • (aníēmi)

 let go, loosen
 release
 incite, impel, prompt/ expose, lay bare

#= Present: ἀνίημι, ἀνίεμαι (Epic)

act.ind: ἀνίημι ἀνίης/ἀνίεῖς ἀνίησι/ἀνιεῖ ἀνίετον ἀνίετον ἀνίεμεν ἀνίετε ἀνιεῖσι
act.sub: ἀνιῶ/ἀνιῶμι ἀνιῇς/ἀνιῇσθα ἀνήῃ ἀνιῆτον ἀνιῆτον ἀνιῶμεν ἀνιῆτε ἀνιῶσι(ν)
act.opt: ἀνιείην ἀνιείης ἀνιείη ἀνιεῖτον ἀνιείτην ἀνιεῖμεν ἀνιεῖτε ἀνιεῖεν
act.imp: ἀνίει ἀνιέτω ἀνίετον ἀνιέτων ἀνίετε ἀνιέντων

mid.ind: ἀνίεμαι ἀνίεσαι ἀνίεται ἀνίεσθον ἀνίεσθον ἀνιέμε(σ)θα ἀνίεσθε ἀνίενται
mid.sub: ἀνιῶμαι/ἀνιῶμαιμι ἀνιῇ/ἀνιῇ ἀνιῆται/ἀνιῆταισι ἀνιῆσθον ἀνιῆσθον ἀνιώμε(σ)θα ἀνιῆσθε ἀνιῶνται
mid.opt: ἀνιείμην ἀνιεῖο ἀνιεῖτο/ἀνιοῖτο ἀνιεῖσθον/ἀνιοῖσθον ἀνιείσθην/ἀνιοίσθην ἀνιείμεθα/οίμεθα ἀνιείμεθα/οίμεθα ἀνιεῖσθε/ἀνιοῖσθε ἀνίειντο/ἀνιοίατο
mid.imp: ἀνίεσο ἀνιέσθω ἀνίεσθον ἀνιέσθων ἀνίεσθε ἀνιέσθων

act mid inf: ἀνιέμεν(αι) ἀνίεσθαι

.part-masc: ἀνιείς ἀνιέμενος
.part-fem: ἀνιεῖσα ἀνιεμένη
.part.neut: ἀνιέν ἀνιέμενον

#= Present: ἄνημι, ἄνεμαι (Epic)

act.ind: ἄνημι ἄνης/ἄνησθα ἄνησι/ἀνεῖ ἄνετον ἄνετον ἄνεμεν ἄνετε ἀνεῖσι
act.sub: ἀνῶ/ἀνῶμι ἀνῇς/ἀνῇσθα ἀνῇ/ἀνῇσι ἀνῆτον ἀνῆτον ἀνῶμεν ἀνῆτε ἀνῶσι(ν)
act.opt: ἀνείην ἀνείης ἀνείη ἀνεῖτον ἀνείτην ἀνεῖμεν ἀνεῖτε ἀνεῖεν
act.imp: ἄνει ἀνέτω ἄνετον ἀνέτων ἄνετε ἀνέντων

mid.ind: ἄνεμαι ἄνεσαι ἄνεται ἄνεσθον ἄνεσθον ἀνέμε(σ)θα ἄνεσθε ἄνενται
mid.sub: ἀνῶμαι/ἀνῶμαιμι ἀνῇ/ἀνῇ ἀνῆται/ἀνῆταισι ἀνῆσθον ἀνῆσθον ἀνώμε(σ)θα ἀνῆσθε ἀνῶνται
mid.opt: ἀνείμην ἀνεῖο ἀνεῖτο/ἀνοῖτο ἀνεῖσθον/ἀνοῖσθον ἀνείσθην/ἀνοίσθην ἀνείμεθα/οίμεθα ἀνείμεθα/οίμεθα ἀνεῖσθε/ἀνοῖσθε ἄνειντο/ἀνοίατο
mid.imp: ἄνεσο ἀνέσθω ἄνεσθον ἀνέσθων ἄνεσθε ἀνέσθων

act mid inf: ἀνέμεν(αι) ἄνεσθαι

.part-masc: ἀνείς ἀνέμενος
.part-fem: ἀνεῖσα ἀνεμένη
.part.neut: ἀνέν ἀνέμενον

#= Imperfect: ἀνίην, ἀνιέμην (Epic)

act.ind: ἀνίην ἀνίεις ἀνίει ἀνίετον ἀνιέτην ἀνίεμεν ἀνίετε ἀνίεσαν

mid.ind: ἀνιέμην ἀνίεσο ἀνίετο ἀνίεσθον ἀνιέσθην ἀνιέμε(σ)θα ἀνίεσθε ἀνίεντο

#= Future: ἀνήσω, ἀνήσομαι

act.ind: ἀνήσω ἀνήσεις ἀνήσει/ἀνέσει ἀνήσετον ἀνήσετον ἀνήσομεν ἀνήσετε ἀνήσουσι(ν)
act.opt: ἀνήσοιμι ἀνήσοις ἀνήσοι ἀνήσοιτον ἀνησοίτην ἀνήσοιμεν ἀνήσοιτε ἀνήσοιεν

mid.ind: ἀνήσομαι ἀνήσῃ/ἀνήσει ἀνήσεται ἀνήσεσθον ἀνήσεσθον ἀνησόμεθα ἀνήσεσθε ἀνήσονται
mid.opt: ἀνησοίμην ἀνήσοιο ἀνήσοιτο ἀνήσοισθον ἀνησοίσθην ἀνησοίμεθα ἀνήσοισθε ἀνήσοιντο

act mid inf: ἀνήσειν ἀνήσεσθαι

.part-masc: ἀνήσων ἀνησόμενος
.part-fem: ἀνήσουσα ἀνησομένη
.part.neut: ἀνῆσον ἀνησόμενον

#= Aorist: ἀνῆκα, ἀνηκάμην (Epic)

act.ind: ἀνῆκα ἀνῆκας ἀνῆκε(ν) ἀνήκατον ἀνηκάτην ἀνήκαμεν ἀνήκατε ἀνῆκαν
act.sub: ἀνήκω/ἀνήκωμι ἀνήκῃς/ἀνήκῃσθα ἀνήκῃ/ἀνήκῃσι ἀνήκητον ἀνήκητον ἀνήκωμεν ἀνήκητε ἀνήκωσι(ν)
act.opt: ἀνήκαιμι ἀνήκαις/ἀνήκαισθα/ἀνήκειας ἀνήκειε(ν)/ἀνήκαι ἀνηκεῖτον ἀνηκείτην ἀνηκεῖμεν ἀνηκεῖτε ἀνηκεῖεν
act.imp: ἄνηκον ἀνηκάτω ἀνήκατον ἀνηκάτων ἀνήκατε ἀνηκάντων

mid.ind: ἀνηκάμην ἀνήκω ἀνήκατο ἀνήκασθον ἀνηκάσθην ἀνηκάμε(σ)θα ἀνήκασθε ἀνήκαντο
mid.sub: ἀνήκωμαι/ἀνηκώμαιμι ἀνήκηαι/ἀνήκηαι ἀνήκηται/ἀνηκήταισι ἀνήκησθον ἀνήκησθον ἀνηκώμε(σ)θα ἀνήκησθε ἀνήκωνται
mid.opt: ἀνηκαίμην ἀνήκαιο ἀνήκαιτο ἀνήκαισθον ἀνηκαίσθην ἀνηκαίμε(σ)θα ἀνήκαισθε ἀνηκαίατο
mid.imp: ἄνηκαι ἀνηκάσθω ἀνήκασθον ἀνηκάσθων ἀνήκασθε ἀνηκάσθων

act mid inf: ἀνῆκαι/ἀνηκάμεν/ἀνηκαμέναι ἀνήκασθαι

.part-masc: ἀνήκας ἀνηκάμενος
.part-fem: ἀνήκασα ἀνηκαμένη
.part.neut: ἀνῆκαν ἀνηκάμενον

#= Aorist: ἀνέηκα, ἀνεηκάμην (Epic)

act.ind: ἀνέηκα ἀνέηκας ἀνέηκε(ν) ἀνεήκατον ἀνεηκάτην ἀνεήκαμεν ἀνεήκατε ἀνέηκαν

mid.ind: ἀνεηκάμην ἀνεήκω ἀνεήκατο ἀνεήκασθον ἀνεηκάσθην ἀνεηκάμε(σ)θα ἀνεήκασθε ἀνεήκαντο

#= Aorist: ἄνεσα, ἀνεσάμην (Epic)

act.ind: ἄνεσα ἄνεσας ἄνεσε(ν) ἀνέσατον ἀνεσάτην ἀνέσαμεν ἀνέσατε ἄνεσαν

mid.ind: ἀνεσάμην ἀνέσω ἀνέσατο ἀνέσασθον ἀνεσάσθην ἀνεσάμε(σ)θα ἀνέσασθε ἀνέσαντο

#= Perfect: ἀνεῖκα, ἀνεῖμαι

act.ind: ἀνεῖκα ἀνεῖκας ἀνεῖκε(ν) ἀνείκατον ἀνείκατον ἀνείκαμεν ἀνείκατε ἀνείκασι(ν)
act.sub: ἀνείκω ἀνείκῃς ἀνείκῃ ἀνείκητον ἀνείκητον ἀνείκωμεν ἀνείκητε ἀνείκωσι(ν)
act.opt: ἀνείκοιμι/ἀνεικοίην ἀνείκοις/ἀνεικοίης ἀνείκοι/ἀνεικοίη ἀνείκοιτον ἀνεικοίτην ἀνείκοιμεν ἀνείκοιτε ἀνείκοιεν
act.imp: ἀνεῖκε ἀνεικέτω ἀνείκετον ἀνεικέτων ἀνείκετε ἀνεικόντων

mid.ind: ἀνεῖμαι ἀνεῖσαι ἀνεῖται ἀνεῖσθον ἀνεῖσθον ἀνείμεθα ἀνεῖσθε ἀνεῖνται
mid.sub: ἀνειμένος ὦ ἀνειμένος ᾖς ἀνειμένος ᾖ ἀνειμένω ἦτον ἀνειμένω ἦτον ἀνειμένοι ὦμεν ἀνειμένοι ἦτε ἀνειμένοι ὦσι(ν)
mid.opt: ἀνειμένος εἴην ἀνειμένος εἴης ἀνειμένος εἴη ἀνειμένω εἴητον/εἶτον ἀνειμένω εἰήτην/εἴτην ἀνειμένοι εἴημεν/εἶμεν ἀνειμένοι εἴητε/εἶτε ἀνειμένοι εἴησαν/εἶεν
mid.imp: ἀνεῖσο ἀνείσθω ἀνεῖσθον ἀνείσθων ἀνεῖσθε ἀνείσθων

act mid inf: ἀνεικέναι ἀνεῖσθαι

.part-masc: ἀνεικώς ἀνειμένος
.part-fem: ἀνεικυῖα ἀνειμένη
.part.neut: ἀνεικός ἀνειμένον

# -------------------
dict: ἀνάπτω • (anáptō)

 (transitive, ditransitive) bind or make fast to
 (middle, transitive) moor, form a close connection with, confer, to fasten to oneself
 (passive) be fastened to, cling
 (transitive) hang up in a temple, offer up
 (figuratively, transitive) attach to, ascribe, refer
 (transitive) light up, kindle
 (intransitive) to be lighted up, ignited

Inflection
#= Present: ἀνάπτω, ἀνάπτομαι

act.ind: ἀνάπτω ἀνάπτεις ἀνάπτει ἀνάπτετον ἀνάπτετον ἀνάπτομεν ἀνάπτετε ἀνάπτουσι(ν)
act.sub: ἀνάπτω ἀνάπτῃς ἀνάπτῃ ἀνάπτητον ἀνάπτητον ἀνάπτωμεν ἀνάπτητε ἀνάπτωσι(ν)
act.opt: ἀνάπτοιμι ἀνάπτοις ἀνάπτοι ἀνάπτοιτον ἀναπτοίτην ἀνάπτοιμεν ἀνάπτοιτε ἀνάπτοιεν
act.imp: ἄναπτε ἀναπτέτω ἀνάπτετον ἀναπτέτων ἀνάπτετε ἀναπτόντων

mid.ind: ἀνάπτομαι ἀνάπτῃ/ἀνάπτει ἀνάπτεται ἀνάπτεσθον ἀνάπτεσθον ἀναπτόμεθα ἀνάπτεσθε ἀνάπτονται
mid.sub: ἀνάπτωμαι ἀνάπτῃ ἀνάπτηται ἀνάπτησθον ἀνάπτησθον ἀναπτώμεθα ἀνάπτησθε ἀνάπτωνται
mid.opt: ἀναπτοίμην ἀνάπτοιο ἀνάπτοιτο ἀνάπτοισθον ἀναπτοίσθην ἀναπτοίμεθα ἀνάπτοισθε ἀνάπτοιντο
mid.imp: ἀνάπτου ἀναπτέσθω ἀνάπτεσθον ἀναπτέσθων ἀνάπτεσθε ἀναπτέσθων

act mid inf: ἀνάπτειν ἀνάπτεσθαι

.part-masc: ἀνάπτων ἀναπτόμενος
.part-fem: ἀνάπτουσα ἀναπτομένη
.part.neut: ἀνάπτον ἀναπτόμενον

#= Imperfect: ἄνηπτον, ἀνηπτόμην

act.ind: ἄνηπτον ἄνηπτες ἄνηπτε(ν) ἀνήπτετον ἀνηπτέτην ἀνήπτομεν ἀνήπτετε ἄνηπτον

mid.ind: ἀνηπτόμην ἀνήπτου ἀνήπτετο ἀνήπτεσθον ἀνηπτέσθην ἀνηπτόμεθα ἀνήπτεσθε ἀνήπτοντο

#= Future: ἀνάψω, ἀνάψομαι

act.ind: ἀνάψω ἀνάψεις ἀνάψει ἀνάψετον ἀνάψετον ἀνάψομεν ἀνάψετε ἀνάψουσι(ν)
act.opt: ἀνάψοιμι ἀνάψοις ἀνάψοι ἀνάψοιτον ἀναψοίτην ἀνάψοιμεν ἀνάψοιτε ἀνάψοιεν

mid.ind: ἀνάψομαι ἀνάψῃ/ἀνάψει ἀνάψεται ἀνάψεσθον ἀνάψεσθον ἀναψόμεθα ἀνάψεσθε ἀνάψονται
mid.opt: ἀναψοίμην ἀνάψοιο ἀνάψοιτο ἀνάψοισθον ἀναψοίσθην ἀναψοίμεθα ἀνάψοισθε ἀνάψοιντο

act mid inf: ἀνάψειν ἀνάψεσθαι

.part-masc: ἀνάψων ἀναψόμενος
.part-fem: ἀνάψουσα ἀναψομένη
.part.neut: ἀνάψον ἀναψόμενον

#= Aorist: ἀνήφθην

pas.ind: ἀνήφθην ἀνήφθης ἀνήφθη ἀνήφθητον ἀνηφθήτην ἀνήφθημεν ἀνήφθητε ἀνήφθησαν
pas.sub: ἀναφθῶ ἀναφθῇς ἀναφθῇ ἀναφθῆτον ἀναφθῆτον ἀναφθῶμεν ἀναφθῆτε ἀναφθῶσι(ν)
pas.opt: ἀναφθείην ἀναφθείης ἀναφθείη ἀναφθεῖτον/ἀναφθείητον ἀναφθείτην/ἀναφθειήτην ἀναφθεῖμεν/ἀναφθείημεν ἀναφθεῖτε/ἀναφθείητε ἀναφθεῖεν/ἀναφθείησαν
pas.imp: ἀνάφθητι ἀναφθήτω ἀνάφθητον ἀναφθήτων ἀνάφθητε ἀναφθέντων

pas inf: ἀναφθῆναι

.part-masc: ἀναφθείς
.part-fem: ἀναφθεῖσα
.part.neut: ἀναφθέν

#= Perfect: ἄνημμαι

mid.ind: ἄνημμαι ἄνηψαι ἄνηπται ἄνηφθον ἄνηφθον ἀνήμμεθα ἄνηφθε ἀνήπαται
mid.sub: ἀνημμένος ὦ ἀνημμένος ᾖς ἀνημμένος ᾖ ἀνημμένω ἦτον ἀνημμένω ἦτον ἀνημμένοι ὦμεν ἀνημμένοι ἦτε ἀνημμένοι ὦσι(ν)
mid.opt: ἀνημμένος εἴην ἀνημμένος εἴης ἀνημμένος εἴη ἀνημμένω εἴητον/εἶτον ἀνημμένω εἰήτην/εἴτην ἀνημμένοι εἴημεν/εἶμεν ἀνημμένοι εἴητε/εἶτε ἀνημμένοι εἴησαν/εἶεν
mid.imp: ἄνηψο ἀνήφθω ἄνηφθον ἀνήφθων ἄνηφθε ἀνήφθων

middle/passive
inf: ἀνῆφθαι

.part-masc: ἀνημμένος
.part-fem: ἀνημμένη
.part.neut: ἀνημμένον

# -------------------
dict: ἀντανάγω • (antanágō)

 to lead up against
 to bring up or out instead

#= Present: ἀντανάγω, ἀντανάγομαι

act.ind: ἀντανάγω ἀντανάγεις ἀντανάγει ἀντανάγετον ἀντανάγετον ἀντανάγομεν ἀντανάγετε ἀντανάγουσι(ν)
act.sub: ἀντανάγω ἀντανάγῃς ἀντανάγῃ ἀντανάγητον ἀντανάγητον ἀντανάγωμεν ἀντανάγητε ἀντανάγωσι(ν)
act.opt: ἀντανάγοιμι ἀντανάγοις ἀντανάγοι ἀντανάγοιτον ἀνταναγοίτην ἀντανάγοιμεν ἀντανάγοιτε ἀντανάγοιεν
act.imp: ἀντάναγε ἀνταναγέτω ἀντανάγετον ἀνταναγέτων ἀντανάγετε ἀνταναγόντων

mid.ind: ἀντανάγομαι ἀντανάγῃ/ἀντανάγει ἀντανάγεται ἀντανάγεσθον ἀντανάγεσθον ἀνταναγόμεθα ἀντανάγεσθε ἀντανάγονται
mid.sub: ἀντανάγωμαι ἀντανάγῃ ἀντανάγηται ἀντανάγησθον ἀντανάγησθον ἀνταναγώμεθα ἀντανάγησθε ἀντανάγωνται
mid.opt: ἀνταναγοίμην ἀντανάγοιο ἀντανάγοιτο ἀντανάγοισθον ἀνταναγοίσθην ἀνταναγοίμεθα ἀντανάγοισθε ἀντανάγοιντο
mid.imp: ἀντανάγου ἀνταναγέσθω ἀντανάγεσθον ἀνταναγέσθων ἀντανάγεσθε ἀνταναγέσθων

act mid inf: ἀντανάγειν ἀντανάγεσθαι

.part-masc: ἀντανάγων ἀνταναγόμενος
.part-fem: ἀντανάγουσα ἀνταναγομένη
.part.neut: ἀντανάγον ἀνταναγόμενον

#= Imperfect: ἀντανῆγον, ἀντανηγόμην

act.ind: ἀντανῆγον ἀντανῆγες ἀντανῆγε(ν) ἀντανήγετον ἀντανηγέτην ἀντανήγομεν ἀντανήγετε ἀντανῆγον

mid.ind: ἀντανηγόμην ἀντανήγου ἀντανήγετο ἀντανήγεσθον ἀντανηγέσθην ἀντανηγόμεθα ἀντανήγεσθε ἀντανήγοντο

#= Future: ἀντανάξω, ἀντανάξομαι, ἀνταναχθήσομαι

act.ind: ἀντανάξω ἀντανάξεις ἀντανάξει ἀντανάξετον ἀντανάξετον ἀντανάξομεν ἀντανάξετε ἀντανάξουσι(ν)
act.opt: ἀντανάξοιμι ἀντανάξοις ἀντανάξοι ἀντανάξοιτον ἀνταναξοίτην ἀντανάξοιμεν ἀντανάξοιτε ἀντανάξοιεν

mid.ind: ἀντανάξομαι ἀντανάξῃ/ἀντανάξει ἀντανάξεται ἀντανάξεσθον ἀντανάξεσθον ἀνταναξόμεθα ἀντανάξεσθε ἀντανάξονται
mid.opt: ἀνταναξοίμην ἀντανάξοιο ἀντανάξοιτο ἀντανάξοισθον ἀνταναξοίσθην ἀνταναξοίμεθα ἀντανάξοισθε ἀντανάξοιντο

pas.ind: ἀνταναχθήσομαι ἀνταναχθήσῃ ἀνταναχθήσεται ἀνταναχθήσεσθον ἀνταναχθήσεσθον ἀνταναχθησόμεθα ἀνταναχθήσεσθε ἀνταναχθήσονται
pas.opt: ἀνταναχθησοίμην ἀνταναχθήσοιο ἀνταναχθήσοιτο ἀνταναχθήσοισθον ἀνταναχθησοίσθην ἀνταναχθησοίμεθα ἀνταναχθήσοισθε ἀνταναχθήσοιντο

act mid pas infinitive: ἀντανάξειν ἀντανάξεσθαι ἀνταναχθήσεσθαι

.part-masc: ἀντανάξων ἀνταναξόμενος ἀνταναχθησόμενος
.part-fem: ἀντανάξουσα ἀνταναξομένη ἀνταναχθησομένη
.part.neut: ἀντανάξον ἀνταναξόμενον ἀνταναχθησόμενον

#= Aorist: ἀντανήγαγον, ἀντανηγαγόμην

act.ind: ἀντανήγαγον ἀντανήγαγες ἀντανήγαγε(ν) ἀντανηγάγετον ἀντανηγαγέτην ἀντανηγάγομεν ἀντανηγάγετε ἀντανήγαγον
act.sub: ἀνταναγάγω ἀνταναγάγῃς ἀνταναγάγῃ ἀνταναγάγητον ἀνταναγάγητον ἀνταναγάγωμεν ἀνταναγάγητε ἀνταναγάγωσι(ν)
act.opt: ἀνταναγάγοιμι ἀνταναγάγοις ἀνταναγάγοι ἀνταναγάγοιτον ἀνταναγαγοίτην ἀνταναγάγοιμεν ἀνταναγάγοιτε ἀνταναγάγοιεν
act.imp: ἀντανάγαγε ἀνταναγαγέτω ἀνταναγάγετον ἀνταναγαγέτων ἀνταναγάγετε ἀνταναγαγόντων

mid.ind: ἀντανηγαγόμην ἀντανηγάγου ἀντανηγάγετο ἀντανηγάγεσθον ἀντανηγαγέσθην ἀντανηγαγόμεθα ἀντανηγάγεσθε ἀντανηγάγοντο
mid.sub: ἀνταναγάγωμαι ἀνταναγάγῃ ἀνταναγάγηται ἀνταναγάγησθον ἀνταναγάγησθον ἀνταναγαγώμεθα ἀνταναγάγησθε ἀνταναγάγωνται
mid.opt: ἀνταναγαγοίμην ἀνταναγάγοιο ἀνταναγάγοιτο ἀνταναγάγοισθον ἀνταναγαγοίσθην ἀνταναγαγοίμεθα ἀνταναγάγοισθε ἀνταναγάγοιντο
mid.imp: ἀνταναγαγοῦ ἀνταναγαγέσθω ἀνταναγάγεσθον ἀνταναγαγέσθων ἀνταναγάγεσθε ἀνταναγαγέσθων

act mid inf: ἀνταναγαγεῖν ἀνταναγαγέσθαι

.part-masc: ἀνταναγαγών ἀνταναγαγόμενος
.part-fem: ἀνταναγαγοῦσα ἀνταναγαγομένη
.part.neut: ἀνταναγαγόν ἀνταναγαγόμενον

#= Aorist: ἀντανῆξα, ἀντανηξάμην, ἀντανήχθην

act.ind: ἀντανῆξα ἀντανῆξας ἀντανῆξε(ν) ἀντανήξατον ἀντανηξάτην ἀντανήξαμεν ἀντανήξατε ἀντανῆξαν
act.sub: ἀντανάξω ἀντανάξῃς ἀντανάξῃ ἀντανάξητον ἀντανάξητον ἀντανάξωμεν ἀντανάξητε ἀντανάξωσι(ν)
act.opt: ἀντανάξαιμι ἀντανάξειας/ἀντανάξαις ἀντανάξειε(ν)/ἀντανάξαι ἀντανάξαιτον ἀνταναξαίτην ἀντανάξαιμεν ἀντανάξαιτε ἀντανάξειαν/ἀντανάξαιεν
act.imp: ἀντάναξον ἀνταναξάτω ἀντανάξατον ἀνταναξάτων ἀντανάξατε ἀνταναξάντων

mid.ind: ἀντανηξάμην ἀντανήξω ἀντανήξατο ἀντανήξασθον ἀντανηξάσθην ἀντανηξάμεθα ἀντανήξασθε ἀντανήξαντο
mid.sub: ἀντανάξωμαι ἀντανάξῃ ἀντανάξηται ἀντανάξησθον ἀντανάξησθον ἀνταναξώμεθα ἀντανάξησθε ἀντανάξωνται
mid.opt: ἀνταναξαίμην ἀντανάξαιο ἀντανάξαιτο ἀντανάξαισθον ἀνταναξαίσθην ἀνταναξαίμεθα ἀντανάξαισθε ἀντανάξαιντο
mid.imp: ἀντάναξαι ἀνταναξάσθω ἀντανάξασθον ἀνταναξάσθων ἀντανάξασθε ἀνταναξάσθων

pas.ind: ἀντανήχθην ἀντανήχθης ἀντανήχθη ἀντανήχθητον ἀντανηχθήτην ἀντανήχθημεν ἀντανήχθητε ἀντανήχθησαν
pas.sub: ἀνταναχθῶ ἀνταναχθῇς ἀνταναχθῇ ἀνταναχθῆτον ἀνταναχθῆτον ἀνταναχθῶμεν ἀνταναχθῆτε ἀνταναχθῶσι(ν)
pas.opt: ἀνταναχθείην ἀνταναχθείης ἀνταναχθείη ἀνταναχθεῖτον/ἀνταναχθείητον ἀνταναχθείτην/ἀνταναχθειήτην ἀνταναχθεῖμεν/ἀνταναχθείημεν ἀνταναχθεῖτε/ἀνταναχθείητε ἀνταναχθεῖεν/ἀνταναχθείησαν
pas.imp: ἀντανάχθητι ἀνταναχθήτω ἀντανάχθητον ἀνταναχθήτων ἀντανάχθητε ἀνταναχθέντων

act mid pas infinitive: ἀντανάξαι ἀντανάξασθαι ἀνταναχθῆναι

.part-masc: ἀντανάξας ἀνταναξάμενος ἀνταναχθείς
.part-fem: ἀντανάξασα ἀνταναξαμένη ἀνταναχθεῖσα
.part.neut: ἀντανάξαν ἀνταναξάμενον ἀνταναχθέν

#= Perfect: ἀντανῆχα, ἀντανῆγμαι

act.ind: ἀντανῆχα ἀντανῆχας ἀντανῆχε(ν) ἀντανήχατον ἀντανήχατον ἀντανήχαμεν ἀντανήχατε ἀντανήχασι(ν)
act.sub: ἀντανήχω ἀντανήχῃς ἀντανήχῃ ἀντανήχητον ἀντανήχητον ἀντανήχωμεν ἀντανήχητε ἀντανήχωσι(ν)
act.opt: ἀντανήχοιμι/ἀντανηχοίην ἀντανήχοις/ἀντανηχοίης ἀντανήχοι/ἀντανηχοίη ἀντανήχοιτον ἀντανηχοίτην ἀντανήχοιμεν ἀντανήχοιτε ἀντανήχοιεν
act.imp: ἀντανῆχε ἀντανηχέτω ἀντανήχετον ἀντανηχέτων ἀντανήχετε ἀντανηχόντων

mid.ind: ἀντανῆγμαι ἀντανῆξαι ἀντανῆκται ἀντανῆχθον ἀντανῆχθον ἀντανήγμεθα ἀντανῆχθε ἀντανήγαται
mid.sub: ἀντανηγμένος ὦ ἀντανηγμένος ᾖς ἀντανηγμένος ᾖ ἀντανηγμένω ἦτον ἀντανηγμένω ἦτον ἀντανηγμένοι ὦμεν ἀντανηγμένοι ἦτε ἀντανηγμένοι ὦσι(ν)
mid.opt: ἀντανηγμένος εἴην ἀντανηγμένος εἴης ἀντανηγμένος εἴη ἀντανηγμένω εἴητον/εἶτον ἀντανηγμένω εἰήτην/εἴτην ἀντανηγμένοι εἴημεν/εἶμεν ἀντανηγμένοι εἴητε/εἶτε ἀντανηγμένοι εἴησαν/εἶεν
mid.imp: ἀντανῆξο ἀντανήχθω ἀντανῆχθον ἀντανήχθων ἀντανῆχθε ἀντανήχθων

act mid inf: ἀντανηχέναι ἀντανῆχθαι

.part-masc: ἀντανηχώς ἀντανηγμένος
.part-fem: ἀντανηχυῖα ἀντανηγμένη
.part.neut: ἀντανηχός ἀντανηγμένον

# -------------------
dict: ἀντιβολέω • (antiboléō)

 to meet by chance (especially in battle)
 to be present at
 to partake of, have one's share of
 to fall to one's lot
 to entreat, supplicate

#= Present: ἀντιβολέω, ἀντιβολέομαι (Uncontracted)

act.ind: ἀντιβολέω ἀντιβολέεις ἀντιβολέει ἀντιβολέετον ἀντιβολέετον ἀντιβολέομεν ἀντιβολέετε ἀντιβολέουσι(ν)
act.sub: ἀντιβολέω ἀντιβολέῃς ἀντιβολέῃ ἀντιβολέητον ἀντιβολέητον ἀντιβολέωμεν ἀντιβολέητε ἀντιβολέωσι(ν)
act.opt: ἀντιβολέοιμι ἀντιβολέοις ἀντιβολέοι ἀντιβολέοιτον ἀντιβολεοίτην ἀντιβολέοιμεν ἀντιβολέοιτε ἀντιβολέοιεν
act.imp: ἀντιβόλεε ἀντιβολεέτω ἀντιβολέετον ἀντιβολεέτων ἀντιβολέετε ἀντιβολεόντων

mid.ind: ἀντιβολέομαι ἀντιβολέῃ/ἀντιβολέει ἀντιβολέεται ἀντιβολέεσθον ἀντιβολέεσθον ἀντιβολεόμεθα ἀντιβολέεσθε ἀντιβολέονται
mid.sub: ἀντιβολέωμαι ἀντιβολέῃ ἀντιβολέηται ἀντιβολέησθον ἀντιβολέησθον ἀντιβολεώμεθα ἀντιβολέησθε ἀντιβολέωνται
mid.opt: ἀντιβολεοίμην ἀντιβολέοιο ἀντιβολέοιτο ἀντιβολέοισθον ἀντιβολεοίσθην ἀντιβολεοίμεθα ἀντιβολέοισθε ἀντιβολέοιντο
mid.imp: ἀντιβολέου ἀντιβολεέσθω ἀντιβολέεσθον ἀντιβολεέσθων ἀντιβολέεσθε ἀντιβολεέσθων

act mid inf: ἀντιβολέειν ἀντιβολέεσθαι

.part-masc: ἀντιβολέων ἀντιβολεόμενος
.part-fem: ἀντιβολέουσα ἀντιβολεομένη
.part.neut: ἀντιβολέον ἀντιβολεόμενον

#= Present: ἀντιβολῶ, ἀντιβολοῦμαι (Contracted)

act.ind: ἀντιβολῶ ἀντιβολεῖς ἀντιβολεῖ ἀντιβολεῖτον ἀντιβολεῖτον ἀντιβολοῦμεν ἀντιβολεῖτε ἀντιβολοῦσι(ν)
act.sub: ἀντιβολῶ ἀντιβολῇς ἀντιβολῇ ἀντιβολῆτον ἀντιβολῆτον ἀντιβολῶμεν ἀντιβολῆτε ἀντιβολῶσι(ν)
act.opt: ἀντιβολοίην/ἀντιβολοῖμι ἀντιβολοίης/ἀντιβολοῖς ἀντιβολοίη/ἀντιβολοῖ ἀντιβολοῖτον/ἀντιβολοίητον ἀντιβολοίτην/ἀντιβολοιήτην ἀντιβολοῖμεν/ἀντιβολοίημεν ἀντιβολοῖτε/ἀντιβολοίητε ἀντιβολοῖεν/ἀντιβολοίησαν
act.imp: ἀντιβόλει ἀντιβολείτω ἀντιβολεῖτον ἀντιβολείτων ἀντιβολεῖτε ἀντιβολούντων

mid.ind: ἀντιβολοῦμαι ἀντιβολεῖ/ἀντιβολῇ ἀντιβολεῖται ἀντιβολεῖσθον ἀντιβολεῖσθον ἀντιβολούμεθα ἀντιβολεῖσθε ἀντιβολοῦνται
mid.sub: ἀντιβολῶμαι ἀντιβολῇ ἀντιβολῆται ἀντιβολῆσθον ἀντιβολῆσθον ἀντιβολώμεθα ἀντιβολῆσθε ἀντιβολῶνται
mid.opt: ἀντιβολοίμην ἀντιβολοῖο ἀντιβολοῖτο ἀντιβολοῖσθον ἀντιβολοίσθην ἀντιβολοίμεθα ἀντιβολοῖσθε ἀντιβολοῖντο
mid.imp: ἀντιβολοῦ ἀντιβολείσθω ἀντιβολεῖσθον ἀντιβολείσθων ἀντιβολεῖσθε ἀντιβολείσθων

act mid inf: ἀντιβολεῖν ἀντιβολεῖσθαι

.part-masc: ἀντιβολῶν ἀντιβολούμενος
.part-fem: ἀντιβολοῦσα ἀντιβολουμένη
.part.neut: ἀντιβολοῦν ἀντιβολούμενον

#= Imperfect: ἠντιβόλεον, ἠντιβολεόμην (Uncontracted)

act.ind: ἠντιβόλεον ἠντιβόλεες ἠντιβόλεε(ν) ἠντιβολέετον ἠντιβολεέτην ἠντιβολέομεν ἠντιβολέετε ἠντιβόλεον

mid.ind: ἠντιβολεόμην ἠντιβολέου ἠντιβολέετο ἠντιβολέεσθον ἠντιβολεέσθην ἠντιβολεόμεθα ἠντιβολέεσθε ἠντιβολέοντο

#= Imperfect: ἠντιβόλουν, ἠντιβολούμην (Contracted)

act.ind: ἠντιβόλουν ἠντιβόλεις ἠντιβόλει ἠντιβολεῖτον ἠντιβολείτην ἠντιβολοῦμεν ἠντιβολεῖτε ἠντιβόλουν

mid.ind: ἠντιβολούμην ἠντιβολοῦ ἠντιβολεῖτο ἠντιβολεῖσθον ἠντιβολείσθην ἠντιβολούμεθα ἠντιβολεῖσθε ἠντιβολοῦντο

#= Future: ἀντιβολήσω, ἀντιβολήσομαι

act.ind: ἀντιβολήσω ἀντιβολήσεις ἀντιβολήσει ἀντιβολήσετον ἀντιβολήσετον ἀντιβολήσομεν ἀντιβολήσετε ἀντιβολήσουσι(ν)
opt: ἀντιβολήσοιμι ἀντιβολήσοις ἀντιβολήσοι ἀντιβολήσοιτον ἀντιβολησοίτην ἀντιβολήσοιμεν ἀντιβολήσοιτε ἀντιβολήσοιεν

mid.ind: ἀντιβολήσομαι ἀντιβολήσῃ/ἀντιβολήσει ἀντιβολήσεται ἀντιβολήσεσθον ἀντιβολήσεσθον ἀντιβολησόμεθα ἀντιβολήσεσθε ἀντιβολήσονται
opt: ἀντιβολησοίμην ἀντιβολήσοιο ἀντιβολήσοιτο ἀντιβολήσοισθον ἀντιβολησοίσθην ἀντιβολησοίμεθα ἀντιβολήσοισθε ἀντιβολήσοιντο

act mid inf: ἀντιβολήσειν ἀντιβολήσεσθαι

.part-masc: ἀντιβολήσων ἀντιβολησόμενος
.part-fem: ἀντιβολήσουσα ἀντιβολησομένη
.part.neut: ἀντιβολῆσον ἀντιβολησόμενον

#= Aorist: ἀντεβόλησα, ἀντεβολησάμην

act.ind: ἀντεβόλησα ἀντεβόλησας ἀντεβόλησε(ν) ἀντεβολήσατον ἀντεβολησάτην ἀντεβολήσαμεν ἀντεβολήσατε ἀντεβόλησαν
act.sub: ἀντιβολήσω ἀντιβολήσῃς ἀντιβολήσῃ ἀντιβολήσητον ἀντιβολήσητον ἀντιβολήσωμεν ἀντιβολήσητε ἀντιβολήσωσι(ν)
act.opt: ἀντιβολήσαιμι ἀντιβολήσειας/ἀντιβολήσαις ἀντιβολήσειε(ν)/ἀντιβολήσαι ἀντιβολήσαιτον ἀντιβολησαίτην ἀντιβολήσαιμεν ἀντιβολήσαιτε ἀντιβολήσειαν/ἀντιβολήσαιεν
act.imp: ἀντιβόλησον ἀντιβολησάτω ἀντιβολήσατον ἀντιβολησάτων ἀντιβολήσατε ἀντιβολησάντων

mid.ind: ἀντεβολησάμην ἀντεβολήσω ἀντεβολήσατο ἀντεβολήσασθον ἀντεβολησάσθην ἀντεβολησάμεθα ἀντεβολήσασθε ἀντεβολήσαντο
mid.sub: ἀντιβολήσωμαι ἀντιβολήσῃ ἀντιβολήσηται ἀντιβολήσησθον ἀντιβολήσησθον ἀντιβολησώμεθα ἀντιβολήσησθε ἀντιβολήσωνται
mid.opt: ἀντιβολησαίμην ἀντιβολήσαιο ἀντιβολήσαιτο ἀντιβολήσαισθον ἀντιβολησαίσθην ἀντιβολησαίμεθα ἀντιβολήσαισθε ἀντιβολήσαιντο
mid.imp: ἀντιβόλησαι ἀντιβολησάσθω ἀντιβολήσασθον ἀντιβολησάσθων ἀντιβολήσασθε ἀντιβολησάσθων

act mid inf: ἀντιβολῆσαι ἀντιβολήσασθαι

.part-masc: ἀντιβολήσας ἀντιβολησάμενος
.part-fem: ἀντιβολήσασα ἀντιβολησαμένη
.part.neut: ἀντιβολῆσαν ἀντιβολησάμενον

#= Aorist: ἠντεβόλησα, ἠντεβολησάμην

act.ind: ἠντεβόλησα ἠντεβόλησας ἠντεβόλησε(ν) ἠντεβολήσατον ἠντεβολησάτην ἠντεβολήσαμεν ἠντεβολήσατε ἠντεβόλησαν

mid.ind: ἠντεβολησάμην ἠντεβολήσω ἠντεβολήσατο ἠντεβολήσασθον ἠντεβολησάσθην ἠντεβολησάμεθα ἠντεβολήσασθε ἠντεβολήσαντο

# -------------------
dict: ἀντικαθίζομαι • (antikathízomai)

 to sit or lie over against

Inflection
#= Present: ἀντικαθίζομαι

mid.ind: ἀντικαθίζομαι ἀντικαθίζῃ/ἀντικαθίζει ἀντικαθίζεται ἀντικαθίζεσθον ἀντικαθίζεσθον ἀντικαθιζόμεθα ἀντικαθίζεσθε ἀντικαθίζονται
mid.sub: ἀντικαθίζωμαι ἀντικαθίζῃ ἀντικαθίζηται ἀντικαθίζησθον ἀντικαθίζησθον ἀντικαθιζώμεθα ἀντικαθίζησθε ἀντικαθίζωνται
mid.opt: ἀντικαθιζοίμην ἀντικαθίζοιο ἀντικαθίζοιτο ἀντικαθίζοισθον ἀντικαθιζοίσθην ἀντικαθιζοίμεθα ἀντικαθίζοισθε ἀντικαθίζοιντο
mid.imp: ἀντικαθίζου ἀντικαθιζέσθω ἀντικαθίζεσθον ἀντικαθιζέσθων ἀντικαθίζεσθε ἀντικαθιζέσθων

inf: ἀντικαθίζεσθαι

.part-masc: ἀντικαθιζόμενος
.part-fem: ἀντικαθιζομένη
.part.neut: ἀντικαθιζόμενον

#= Imperfect: ἀντεκαθιζόμην

mid.ind: ἀντεκαθιζόμην ἀντεκαθίζου ἀντεκαθίζετο ἀντεκαθίζεσθον ἀντεκαθιζέσθην ἀντεκαθιζόμεθα ἀντεκαθίζεσθε ἀντεκαθίζοντο

#= Future: ἀντικαθεδέομαι (Uncontracted)

mid.ind: ἀντικαθεδέομαι ἀντικαθεδέῃ/ἀντικαθεδέει ἀντικαθεδέεται ἀντικαθεδέεσθον ἀντικαθεδέεσθον ἀντικαθεδεόμεθα ἀντικαθεδέεσθε ἀντικαθεδέονται
mid.opt: ἀντικαθεδεοίμην ἀντικαθεδέοιο ἀντικαθεδέοιτο ἀντικαθεδέοισθον ἀντικαθεδεοίσθην ἀντικαθεδεοίμεθα ἀντικαθεδέοισθε ἀντικαθεδέοιντο

mid.inf: ἀντικαθεδέεσθαι

.part-masc: ἀντικαθεδεόμενος
.part-fem: ἀντικαθεδεομένη
.part.neut: ἀντικαθεδεόμενον

#= Future: ἀντικαθεδοῦμαι (Contracted)

mid.ind: ἀντικαθεδοῦμαι ἀντικαθεδῇ ἀντικαθεδεῖται ἀντικαθεδεῖσθον ἀντικαθεδεῖσθον ἀντικαθεδούμεθα ἀντικαθεδεῖσθε ἀντικαθεδοῦνται
mid.opt: ἀντικαθεδοίμην ἀντικαθεδοῖο ἀντικαθεδοῖτο ἀντικαθεδοῖσθον ἀντικαθεδοίσθην ἀντικαθεδοίμεθα ἀντικαθεδοῖσθε ἀντικαθεδοῖντο

mid.inf: ἀντικαθεδεῖσθαι

.part-masc: ἀντικαθεδούμενος
.part-fem: ἀντικαθεδουμένη
.part.neut: ἀντικαθεδούμενον

#= Aorist: ἀντεκαθεζόμην

mid.ind: ἀντεκαθεζόμην ἀντεκαθέζου ἀντεκαθέζετο ἀντεκαθέζεσθον ἀντεκαθεζέσθην ἀντεκαθεζόμεθα ἀντεκαθέζεσθε ἀντεκαθέζοντο
mid.sub: ἀντικαθέζωμαι ἀντικαθέζῃ ἀντικαθέζηται ἀντικαθέζησθον ἀντικαθέζησθον ἀντικαθεζώμεθα ἀντικαθέζησθε ἀντικαθέζωνται
mid.opt: ἀντικαθεζοίμην ἀντικαθέζοιο ἀντικαθέζοιτο ἀντικαθέζοισθον ἀντικαθεζοίσθην ἀντικαθεζοίμεθα ἀντικαθέζοισθε ἀντικαθέζοιντο
mid.imp: ἀντικαθεζοῦ ἀντικαθεζέσθω ἀντικαθέζεσθον ἀντικαθεζέσθων ἀντικαθέζεσθε ἀντικαθεζέσθων

mid.inf: ἀντικαθεζέσθαι

.part-masc: ἀντικαθεζόμενος
.part-fem: ἀντικαθεζομένη
.part.neut: ἀντικαθεζόμενον

# -------------------
dict: κατάκειμαι • (katákeimai)

 to lie down, lie outstretched, recline
 to lie hidden, lurk

Inflection
#= Present: κατάκειμαι (Contracted)

mid.ind: κατάκειμαι κατάκεισαι κατάκειται κατάκεισθον κατάκεισθον κατακείμεθα κατάκεισθε κατάκεινται / κατακέαται / κατακέονται / κατακείαται
mid.sub: κατακῶμαι/κατακέωμαι κατακέῃ κατακέηται/κατάκειται κατακέησθον κατακέησθον κατακώμεθα κατακέησθε κατακέωνται/κατακείωνται
mid.opt: κατακοίμην κατακοῖο κατακοῖτο κατακοῖσθον κατακοίσθην κατακοίμεθα κατακοῖσθε κατακοῖντο
mid.imp: κατάκεισο κατακείσθω κατάκεισθον κατακείσθων κατάκεισθον κατακείσθων

inf: κατάκεισθαι/κατακέεσθαι

.part-masc: κατακείμενος
.part-fem: κατακειμένη
.part.neut: κατακείμενον

#= Imperfect: κατεκείμην

mid.ind: κατεκείμην κατέκεισο κατέκειτο κατέκεισθον κατεκείσθην κατεκείμεθα κατέκεισθε κατέκειντο/κατεκέατο

#= Imperfect: κατακείμην (Epic)

mid.ind: κατακείμην κατάκεισο κατάκειτο κατάκεισθον κατακείσθην κατακείμεθα κατάκεισθε κατάκειντο/κατακέατο/κατακείατο

#= Future: κατακείσομαι

mid.ind: κατακείσομαι κατακείσῃ/κατακείσει κατακείσεται κατακείσεσθον κατακείσεσθον κατακεισόμεθα κατακείσεσθε κατακείσονται
mid.opt: κατακεισοίμην κατακείσοιο κατακείσοιτο κατακείσοισθον κατακεισοίσθην κατακεισοίμεθα κατακείσοισθε κατακείσοιντο

mid.inf: κατακείσεσθαι

.part-masc: κατακεισόμενος
.part-fem: κατακεισομένη
.part.neut: κατακεισόμενον

#= Future: κατακείω (Epic)

act.ind: κατακείω κατακείεις κατακείει κατακείετον κατακείετον κατακείομεν κατακείετε κατακείουσι(ν)
act.opt: κατακείοιμι κατακείοισ(θα) κατακείοι κατακείοιτον κατακειοίτην κατακείοιμεν κατακείοιτε κατακείοιεν

act.inf: κατακείειν/κατακειέμεν(αι)/κατακειμέναι

.part-masc: κατακείων
.part-fem: κατακείουσα
.part.neut: κατακεῖον

#= Future: κακκείω (Epic)

act.ind: κακκείω κακκείεις κακκείει κακκείετον κακκείετον κακκείομεν κακκείετε κακκείουσι(ν)
act.opt: κακκείοιμι κακκείοισ(θα) κακκείοι κακκείοιτον κακκειοίτην κακκείοιμεν κακκείοιτε κακκείοιεν

act.inf: κακκείειν/κακκειέμεν(αι)/κακκειμέναι

.part-masc: κακκείων
.part-fem: κακκείουσα
.part.neut: κακκεῖον

# -------------------
dict: καταβάλλω • (katabállō)

 to throw down, cast down
 to overthrow
 to slay
 to drop
 to lay down, set down
 to lay a foundation
 to bring down, carry down
 to pay
 to sow

#= Present: καταβάλλω, καταβάλλομαι

act.ind: καταβάλλω καταβάλλεις καταβάλλει καταβάλλετον καταβάλλετον καταβάλλομεν καταβάλλετε καταβάλλουσι(ν)
act.sub: καταβάλλω καταβάλλῃς καταβάλλῃ καταβάλλητον καταβάλλητον καταβάλλωμεν καταβάλλητε καταβάλλωσι(ν)
act.opt: καταβάλλοιμι καταβάλλοις καταβάλλοι καταβάλλοιτον καταβαλλοίτην καταβάλλοιμεν καταβάλλοιτε καταβάλλοιεν
act.imp: κατάβαλλε καταβαλλέτω καταβάλλετον καταβαλλέτων καταβάλλετε καταβαλλόντων

mid.ind: καταβάλλομαι καταβάλλῃ/καταβάλλει καταβάλλεται καταβάλλεσθον καταβάλλεσθον καταβαλλόμεθα καταβάλλεσθε καταβάλλονται
mid.sub: καταβάλλωμαι καταβάλλῃ καταβάλληται καταβάλλησθον καταβάλλησθον καταβαλλώμεθα καταβάλλησθε καταβάλλωνται
mid.opt: καταβαλλοίμην καταβάλλοιο καταβάλλοιτο καταβάλλοισθον καταβαλλοίσθην καταβαλλοίμεθα καταβάλλοισθε καταβάλλοιντο
mid.imp: καταβάλλου καταβαλλέσθω καταβάλλεσθον καταβαλλέσθων καταβάλλεσθε καταβαλλέσθων

act mid inf: καταβάλλειν καταβάλλεσθαι

.part-masc: καταβάλλων καταβαλλόμενος
.part-fem: καταβάλλουσα καταβαλλομένη
.part.neut: καταβάλλον καταβαλλόμενον

#= Imperfect: κατέβαλλον, κατεβαλλόμην

act.ind: κατέβαλλον κατέβαλλες κατέβαλλε(ν) κατεβάλλετον κατεβαλλέτην κατεβάλλομεν κατεβάλλετε κατέβαλλον

mid.ind: κατεβαλλόμην κατεβάλλου κατεβάλλετο κατεβάλλεσθον κατεβαλλέσθην κατεβαλλόμεθα κατεβάλλεσθε κατεβάλλοντο

#= Future: καταβαλέω, καταβαλέομαι, καταβαλήσομαι (Uncontracted)

act.ind: καταβαλέω καταβαλέεις καταβαλέει καταβαλέετον καταβαλέετον καταβαλέομεν καταβαλέετε καταβαλέουσι(ν)
act.opt: καταβαλέοιμι καταβαλέοις καταβαλέοι καταβαλέοιτον καταβαλεοίτην καταβαλέοιμεν καταβαλέοιτε καταβαλέοιεν

mid.ind: καταβαλέομαι καταβαλέῃ/καταβαλέει καταβαλέεται καταβαλέεσθον καταβαλέεσθον καταβαλεόμεθα καταβαλέεσθε καταβαλέονται
mid.opt: καταβαλεοίμην καταβαλέοιο καταβαλέοιτο καταβαλέοισθον καταβαλεοίσθην καταβαλεοίμεθα καταβαλέοισθε καταβαλέοιντο

pas.ind: καταβαλήσομαι καταβαλήσῃ καταβαλήσεται καταβαλήσεσθον καταβαλήσεσθον καταβαλησόμεθα καταβαλήσεσθε καταβαλήσονται
pas.opt: καταβαλησοίμην καταβαλήσοιο καταβαλήσοιτο καταβαλήσοισθον καταβαλησοίσθην καταβαλησοίμεθα καταβαλήσοισθε καταβαλήσοιντο

act mid pas infinitive: καταβαλέειν καταβαλέεσθαι καταβαλήσεσθαι

.part-masc: καταβαλέων καταβαλεόμενος καταβαλησόμενος
.part-fem: καταβαλέουσα καταβαλεομένη καταβαλησομένη
.part.neut: καταβαλέον καταβαλεόμενον καταβαλησόμενον

#= Future: καταβαλῶ, καταβαλοῦμαι, καταβαλήσομαι (Contracted)

act.ind: καταβαλῶ καταβαλεῖς καταβαλεῖ καταβαλεῖτον καταβαλεῖτον καταβαλοῦμεν καταβαλεῖτε καταβαλοῦσι(ν)
act.opt: καταβαλοίην/καταβαλοῖμι καταβαλοίης/καταβαλοῖς καταβαλοίη/καταβαλοῖ καταβαλοῖτον/καταβαλοίητον καταβαλοίτην/καταβαλοιήτην καταβαλοῖμεν/καταβαλοίημεν καταβαλοῖτε/καταβαλοίητε καταβαλοῖεν/καταβαλοίησαν

mid.ind: καταβαλοῦμαι καταβαλῇ καταβαλεῖται καταβαλεῖσθον καταβαλεῖσθον καταβαλούμεθα καταβαλεῖσθε καταβαλοῦνται
mid.opt: καταβαλοίμην καταβαλοῖο καταβαλοῖτο καταβαλοῖσθον καταβαλοίσθην καταβαλοίμεθα καταβαλοῖσθε καταβαλοῖντο

pas.ind: καταβαλήσομαι καταβαλήσῃ καταβαλήσεται καταβαλήσεσθον καταβαλήσεσθον καταβαλησόμεθα καταβαλήσεσθε καταβαλήσονται
pas.opt: καταβαλησοίμην καταβαλήσοιο καταβαλήσοιτο καταβαλήσοισθον καταβαλησοίσθην καταβαλησοίμεθα καταβαλήσοισθε καταβαλήσοιντο

act mid pas infinitive: καταβαλεῖν καταβαλεῖσθαι καταβαλήσεσθαι

.part-masc: καταβαλῶν καταβαλούμενος καταβαλησόμενος
.part-fem: καταβαλοῦσα καταβαλουμένη καταβαλησομένη
.part.neut: καταβαλοῦν καταβαλούμενον καταβαλησόμενον

#= Aorist: κατέβαλον, κατεβαλόμην, κατεβλήθην

act.ind: κατέβαλον κατέβαλες κατέβαλε(ν) κατεβάλετον κατεβαλέτην κατεβάλομεν κατεβάλετε κατέβαλον
act.sub: καταβάλω καταβάλῃς καταβάλῃ καταβάλητον καταβάλητον καταβάλωμεν καταβάλητε καταβάλωσι(ν)
act.opt: καταβάλοιμι καταβάλοις καταβάλοι καταβάλοιτον καταβαλοίτην καταβάλοιμεν καταβάλοιτε καταβάλοιεν
act.imp: κατάβαλε καταβαλέτω καταβάλετον καταβαλέτων καταβάλετε καταβαλόντων

mid.ind: κατεβαλόμην κατεβάλου κατεβάλετο κατεβάλεσθον κατεβαλέσθην κατεβαλόμεθα κατεβάλεσθε κατεβάλοντο
mid.sub: καταβάλωμαι καταβάλῃ καταβάληται καταβάλησθον καταβάλησθον καταβαλώμεθα καταβάλησθε καταβάλωνται
mid.opt: καταβαλοίμην καταβάλοιο καταβάλοιτο καταβάλοισθον καταβαλοίσθην καταβαλοίμεθα καταβάλοισθε καταβάλοιντο
mid.imp: καταβαλοῦ καταβαλέσθω καταβάλεσθον καταβαλέσθων καταβάλεσθε καταβαλέσθων

pas.ind: κατεβλήθην κατεβλήθης κατεβλήθη κατεβλήθητον κατεβληθήτην κατεβλήθημεν κατεβλήθητε κατεβλήθησαν
pas.sub: καταβληθῶ καταβληθῇς καταβληθῇ καταβληθῆτον καταβληθῆτον καταβληθῶμεν καταβληθῆτε καταβληθῶσι(ν)
pas.opt: καταβληθείην καταβληθείης καταβληθείη καταβληθεῖτον/καταβληθείητον καταβληθείτην/καταβληθειήτην καταβληθεῖμεν/καταβληθείημεν καταβληθεῖτε/καταβληθείητε καταβληθεῖεν/καταβληθείησαν
pas.imp: καταβλήθητι καταβληθήτω καταβλήθητον καταβληθήτων καταβλήθητε καταβληθέντων

act mid pas infinitive: καταβαλεῖν καταβαλέσθαι καταβληθῆναι

.part-masc: καταβαλών καταβαλόμενος καταβληθείς
.part-fem: καταβαλοῦσα καταβαλομένη καταβληθεῖσα
.part.neut: καταβαλόν καταβαλόμενον καταβληθέν

#= Perfect: καταβέβληκα, καταβέβλημαι

act.ind: καταβέβληκα καταβέβληκας καταβέβληκε(ν) καταβεβλήκατον καταβεβλήκατον καταβεβλήκαμεν καταβεβλήκατε καταβεβλήκασι(ν)
act.sub: καταβεβλήκω καταβεβλήκῃς καταβεβλήκῃ καταβεβλήκητον καταβεβλήκητον καταβεβλήκωμεν καταβεβλήκητε καταβεβλήκωσι(ν)
act.opt: καταβεβλήκοιμι/καταβεβληκοίην καταβεβλήκοις/καταβεβληκοίης καταβεβλήκοι/καταβεβληκοίη καταβεβλήκοιτον καταβεβληκοίτην καταβεβλήκοιμεν καταβεβλήκοιτε καταβεβλήκοιεν
act.imp: καταβέβληκε καταβεβληκέτω καταβεβλήκετον καταβεβληκέτων καταβεβλήκετε καταβεβληκόντων

mid.ind: καταβέβλημαι καταβέβλησαι καταβέβληται καταβέβλησθον καταβέβλησθον καταβεβλήμεθα καταβέβλησθε καταβέβληνται
mid.sub: καταβεβλημένος ὦ καταβεβλημένος ᾖς καταβεβλημένος ᾖ καταβεβλημένω ἦτον καταβεβλημένω ἦτον καταβεβλημένοι ὦμεν καταβεβλημένοι ἦτε καταβεβλημένοι ὦσι(ν)
mid.opt: καταβεβλημένος εἴην καταβεβλημένος εἴης καταβεβλημένος εἴη καταβεβλημένω εἴητον/εἶτον καταβεβλημένω εἰήτην/εἴτην καταβεβλημένοι εἴημεν/εἶμεν καταβεβλημένοι εἴητε/εἶτε καταβεβλημένοι εἴησαν/εἶεν
mid.imp: καταβέβλησο καταβεβλήσθω καταβέβλησθον καταβεβλήσθων καταβέβλησθε καταβεβλήσθων

act mid inf: καταβεβληκέναι καταβεβλῆσθαι

.part-masc: καταβεβληκώς καταβεβλημένος
.part-fem: καταβεβληκυῖα καταβεβλημένη
.part.neut: καταβεβληκός καταβεβλημένον

#= Pluperfect: κατεβεβλήκειν, κατεβεβλήμην

act.ind: κατεβεβλήκειν/κατεβεβλήκη κατεβεβλήκεις/κατεβεβλήκης κατεβεβλήκει(ν) κατεβεβλήκετον κατεβεβληκέτην κατεβεβλήκεμεν κατεβεβλήκετε κατεβεβλήκεσαν

mid.ind: κατεβεβλήμην κατεβέβλησο κατεβέβλητο κατεβέβλησθον κατεβεβλήσθην κατεβεβλήμεθα κατεβέβλησθε κατεβέβληντο

# -------------------
dict: καταδύω • (katadúō)

 to go down into, enter
 to cause to sink
 (of the sun) to set
 to put on

#= Present: καταδύνω

act.ind: καταδύνω καταδύνεις καταδύνει καταδύνετον καταδύνετον καταδύνομεν καταδύνετε καταδύνουσι(ν)
act.sub: καταδύνω καταδύνῃς καταδύνῃ καταδύνητον καταδύνητον καταδύνωμεν καταδύνητε καταδύνωσι(ν)
act.opt: καταδύνοιμι καταδύνοις καταδύνοι καταδύνοιτον καταδυνοίτην καταδύνοιμεν καταδύνοιτε καταδύνοιεν
act.imp: κατάδυνε καταδυνέτω καταδύνετον καταδυνέτων καταδύνετε καταδυνόντων

act.inf: καταδύνειν

.part-masc: καταδύνων
.part-fem: καταδύνουσα
.part.neut: καταδῦνον

#= Present: καταδύομαι

mid.ind: καταδύομαι καταδύῃ/καταδύει καταδύεται καταδύεσθον καταδύεσθον καταδυόμεθα καταδύεσθε καταδύονται
mid.sub: καταδύωμαι καταδύῃ καταδύηται καταδύησθον καταδύησθον καταδυώμεθα καταδύησθε καταδύωνται
mid.opt: καταδυοίμην καταδύοιο καταδύοιτο καταδύοισθον καταδυοίσθην καταδυοίμεθα καταδύοισθε καταδύοιντο
mid.imp: καταδύου καταδυέσθω καταδύεσθον καταδυέσθων καταδύεσθε καταδυέσθων

inf: καταδύεσθαι

.part-masc: καταδυόμενος
.part-fem: καταδυομένη
.part.neut: καταδυόμενον

#= Future: καταδύσομαι (Epic)

mid.ind: καταδύσομαι καταδύσεαι καταδύσεται καταδύσεσθον καταδύσεσθον καταδυσόμε(σ)θα καταδύσεσθε καταδύσονται
mid.opt: καταδυσοίμην καταδύσοιο καταδύσοιτο καταδύσοισθον καταδυσοίσθην καταδυσοίμε(σ)θα καταδύσοισθε καταδυσοίατο

mid.inf: καταδύσεσθαι

.part-masc: καταδυσόμενος
.part-fem: καταδυσομένη
.part.neut: καταδυσόμενον

#= Aorist: κατεδυσάμην

mid.ind: κατεδυσάμην κατεδύσω κατεδύσατο κατεδύσασθον κατεδυσάσθην κατεδυσάμεθα κατεδύσασθε κατεδύσαντο
mid.sub: καταδύσωμαι καταδύσῃ καταδύσηται καταδύσησθον καταδύσησθον καταδυσώμεθα καταδύσησθε καταδύσωνται
mid.opt: καταδυσαίμην καταδύσαιο καταδύσαιτο καταδύσαισθον καταδυσαίσθην καταδυσαίμεθα καταδύσαισθε καταδύσαιντο
mid.imp: κατάδυσαι καταδυσάσθω καταδύσασθον καταδυσάσθων καταδύσασθε καταδυσάσθων

mid.inf: καταδύσασθαι

.part-masc: καταδυσάμενος
.part-fem: καταδυσαμένη
.part.neut: καταδυσάμενον

#= Aorist: κατεδυσόμην (Epic)

mid.ind: κατεδυσόμην κατεδύσεο κατεδύσετο κατεδύσεσθον κατεδυσέσθην κατεδυσόμε(σ)θα κατεδύσεσθε κατεδύσοντο
mid.sub: καταδύσωμαι/καταδυσώμαιμι καταδύσηαι/καταδύσηαι καταδύσηται/καταδυσήταισι καταδύσησθον καταδύσησθον καταδυσώμε(σ)θα καταδύσησθε καταδύσωνται
mid.opt: καταδυσοίμην καταδύσοιο καταδύσοιτο καταδύσοισθον καταδυσοίσθην καταδυσοίμε(σ)θα καταδύσοισθε καταδυσοίατο
mid.imp: καταδύσεο καταδυσέσθω καταδύσεσθον καταδυσέσθων καταδύσεσθε καταδυσέσθων

mid.inf: καταδυσέσθαι

.part-masc: καταδυσόμενος
.part-fem: καταδυσομένη
.part.neut: καταδυσόμενον

#= Aorist: κατέδυν (Epic)

act.ind: κατέδυν κατέδυς κατέδυ κατέδυτον κατεδύτην κατέδυμεν κατέδυτε κατέδυσαν
act.sub: καταδύω/καταδύωμι καταδύῃς/καταδύῃσθα καταδύῃ/καταδύῃσι καταδύητον καταδύητον καταδύωμεν καταδύωτε καταδύωσι(ν)
act.opt:
act.imp: κατάδυθι καταδύτω κατάδυτον καταδύτων κατάδυτε καταδύντων

act.inf: καταδῦναι/καταδύμεναι

.part-masc: καταδύς/καδδύς
.part-fem: καταδῦσα/καδδῦσα
.part.neut: καταδύν/καδδύν

#= Perfect: καταδέδυκα

act.ind: καταδέδυκα καταδέδυκας καταδέδυκε(ν) καταδεδύκατον καταδεδύκατον καταδεδύκαμεν καταδεδύκατε καταδεδύκασι(ν)
act.sub: καταδεδύκω καταδεδύκῃς καταδεδύκῃ καταδεδύκητον καταδεδύκητον καταδεδύκωμεν καταδεδύκητε καταδεδύκωσι(ν)
act.opt: καταδεδύκοιμι/καταδεδυκοίην καταδεδύκοις/καταδεδυκοίης καταδεδύκοι/καταδεδυκοίη καταδεδύκοιτον καταδεδυκοίτην καταδεδύκοιμεν καταδεδύκοιτε καταδεδύκοιεν
act.imp: καταδέδυκε καταδεδυκέτω καταδεδύκετον καταδεδυκέτων καταδεδύκετε καταδεδυκόντων

act.inf: καταδεδυκέναι

.part-masc: καταδεδυκώς
.part-fem: καταδεδυκυῖα
.part.neut: καταδεδυκός

# -------------------
dict: κατατίθημι • (katatíthēmi)

 to put down, set down, lay down

#= Present: κατατίθημι, κατατίθεμαι

act.ind: κατατίθημι κατατίθης κατατίθησι(ν) κατατίθετον κατατίθετον κατατίθεμεν κατατίθετε κατατιθέασι(ν)
act.sub: κατατιθῶ κατατιθῇς κατατιθῇ κατατιθῆτον κατατιθῆτον κατατιθῶμεν κατατιθῆτε κατατιθῶσι(ν)
act.opt: κατατιθείην κατατιθείης κατατιθείη κατατιθεῖτον/κατατιθείητον κατατιθείτην/κατατιθειήτην κατατιθεῖμεν/κατατιθείημεν κατατιθεῖτε/κατατιθείητε κατατιθεῖεν/κατατιθείησαν
act.imp: κατατίθει κατατιθέτω κατατίθετον κατατιθέτων κατατίθετε κατατιθέντων

mid.ind: κατατίθεμαι κατατίθεσαι κατατίθεται κατατίθεσθον κατατίθεσθον κατατιθέμεθα κατατίθεσθε κατατίθενται
mid.sub: κατατιθῶμαι κατατιθῇ κατατιθῆται κατατιθῆσθον κατατιθῆσθον κατατιθώμεθα κατατιθῆσθε κατατιθῶνται
mid.opt: κατατιθείμην κατατιθεῖο κατατιθεῖτο/κατατιθοῖτο κατατιθεῖσθον/κατατιθοῖσθον κατατιθείσθην/κατατιθοίσθην κατατιθείμεθα/κατατιθοίμεθα κατατιθεῖσθε/κατατιθοῖσθε κατατιθεῖντο/κατατιθοῖντο
mid.imp: κατατίθεσο κατατιθέσθω κατατίθεσθον κατατιθέσθων κατατίθεσθε κατατιθέσθων

act mid inf: κατατιθέναι κατατίθεσθαι

.part-masc: κατατιθείς κατατιθέμενος
.part-fem: κατατιθεῖσα κατατιθεμένη
.part.neut: κατατιθέν κατατιθέμενον

#= Imperfect: κατετίθην, κατετιθέμην

act.ind: κατετίθην κατετίθεις κατετίθει κατετίθετον κατετιθέτην κατετίθεμεν κατετίθετε κατετίθεσαν

mid.ind: κατετιθέμην κατετίθεσο κατετίθετο κατετίθεσθον κατετιθέσθην κατετιθέμεθα κατετίθεσθε κατετίθεντο

#= Future: καταθήσω, καταθήσομαι, κατατεθήσομαι

act.ind: καταθήσω καταθήσεις καταθήσει καταθήσετον καταθήσετον καταθήσομεν καταθήσετε καταθήσουσι(ν)
act.opt: καταθήσοιμι καταθήσοις καταθήσοι καταθήσοιτον καταθησοίτην καταθήσοιμεν καταθήσοιτε καταθήσοιεν

mid.ind: καταθήσομαι καταθήσῃ/καταθήσει καταθήσεται καταθήσεσθον καταθήσεσθον καταθησόμεθα καταθήσεσθε καταθήσονται
mid.opt: καταθησοίμην καταθήσοιο καταθήσοιτο καταθήσοισθον καταθησοίσθην καταθησοίμεθα καταθήσοισθε καταθήσοιντο

pas.ind: κατατεθήσομαι κατατεθήσῃ κατατεθήσεται κατατεθήσεσθον κατατεθήσεσθον κατατεθησόμεθα κατατεθήσεσθε κατατεθήσονται
pas.opt: κατατεθησοίμην κατατεθήσοιο κατατεθήσοιτο κατατεθήσοισθον κατατεθησοίσθην κατατεθησοίμεθα κατατεθήσοισθε κατατεθήσοιντο

act mid pas infinitive: καταθήσειν καταθήσεσθαι κατατεθήσεσθαι

.part-masc: καταθήσων καταθησόμενος κατατεθησόμενος
.part-fem: καταθήσουσα καταθησομένη κατατεθησομένη
.part.neut: καταθῆσον καταθησόμενον κατατεθησόμενον

#= Aorist: κατέθηκα, κατεθηκάμην

act.ind: κατέθηκα κατέθηκας κατέθηκε(ν) κατεθήκατον κατεθηκάτην κατεθήκαμεν κατεθήκατε κατέθηκαν
act.sub: καταθήκω καταθήκῃς καταθήκῃ καταθήκητον καταθήκητον καταθήκωμεν καταθήκητε καταθήκωσι(ν)
act.opt: καταθήκαιμι καταθήκειας/καταθήκαις καταθήκειε(ν)/καταθήκαι καταθήκαιτον καταθηκαίτην καταθήκαιμεν καταθήκαιτε καταθήκειαν/καταθήκαιεν
act.imp: κατάθηκον καταθηκάτω καταθήκατον καταθηκάτων καταθήκατε καταθηκάντων

mid.ind: κατεθηκάμην κατεθήκω κατεθήκατο κατεθήκασθον κατεθηκάσθην κατεθηκάμεθα κατεθήκασθε κατεθήκαντο
mid.sub: καταθήκωμαι καταθήκῃ καταθήκηται καταθήκησθον καταθήκησθον καταθηκώμεθα καταθήκησθε καταθήκωνται
mid.opt: καταθηκαίμην καταθήκαιο καταθήκαιτο καταθήκαισθον καταθηκαίσθην καταθηκαίμεθα καταθήκαισθε καταθήκαιντο
mid.imp: κατάθηκαι καταθηκάσθω καταθήκασθον καταθηκάσθων καταθήκασθε καταθηκάσθων

act mid inf: καταθῆκαι καταθήκασθαι

.part-masc: καταθήκας καταθηκάμενος
.part-fem: καταθήκασα καταθηκαμένη
.part.neut: καταθῆκαν καταθηκάμενον

#= Aorist: κατέθετον, κατεθέμην

act.ind: κατέθετον κατεθέτην κατέθεμεν κατέθετε κατέθεσαν
act.sub: καταθῶ καταθῇς καταθῇ καταθῆτον καταθῆτον καταθῶμεν καταθῆτε καταθῶσι(ν)
act.opt: καταθείην καταθείης καταθείη καταθεῖτον/καταθείητον καταθείτην/καταθειήτην καταθεῖμεν/καταθείημεν καταθεῖτε/καταθείητε καταθεῖεν/καταθείησαν
act.imp: κάταθες καταθέτω κατάθετον καταθέτων κατάθετε καταθέντων

mid.ind: κατεθέμην κατέθου κατέθετο κατέθεσθον κατεθέσθην κατεθέμεθα κατέθεσθε κατέθεντο
mid.sub: καταθῶμαι καταθῇ καταθῆται καταθῆσθον καταθῆσθον καταθώμεθα καταθῆσθε καταθῶνται
mid.opt: καταθείμην καταθεῖο καταθεῖτο/καταθοῖτο καταθεῖσθον καταθείσθην καταθείμεθα καταθεῖσθε καταθεῖντο
mid.imp: κατάθου καταθέσθω κατάθεσθον καταθέσθων κατάθεσθε καταθέσθων

act mid inf: καταθεῖναι καταθέσθαι

.part-masc: καταθείς καταθέμενος
.part-fem: καταθεῖσα καταθεμένη
.part.neut: καταθέν καταθέμενον

#= Aorist: κάτθετον, κατθέμην, καττέθην (Epic)

act.ind: κάτθετον κατθέτην κάτθεμεν κάτθετε κάτθεσαν
act.sub: κατθῶ/κατθῶμι κατθῇς/κατθῇσθα κατθῇ/κατθῇσι κατθῆτον κατθῆτον κατθῶμεν κατθῆτε κατθῶσι(ν)
act.opt: κατθείην κατθείης κατθείη κατθεῖτον κατθείτην κατθεῖμεν κατθεῖτε κατθεῖεν
act.imp: κᾶτθες κατθέτω κάτθετον κατθέτων κάτθετε κατθέντων

mid.ind: κατθέμην κάτθου κάτθετο κάτθεσθον κατθέσθην κατθέμε(σ)θα κάτθεσθε κάτθεντο
mid.sub: καταθείομαι κατθῇ/κατθῇ κατθῆται/κατθῆταισι κατθῆσθον κατθῆσθον κατθώμε(σ)θα κατθῆσθε κατθῶνται
mid.opt: κατθείμην κατθεῖο κατθεῖτο/κατθοῖτο κατθεῖσθον κατθείσθην κατθείμε(σ)θα κατθεῖσθε κατθείατο
mid.imp: κάτθου κατθέσθω κάτθεσθον κατθέσθων κάτθεσθε κατθέσθων

pas.ind: καττέθην καττέθης καττέθη καττέθητον καττεθήτην καττέθημεν καττέθητε καττέθησαν
pas.sub: καττεθῶ/καττεθῶμι καττεθῇς/καττεθῇσθα καττεθῇ/καττεθῇσι καττεθῆτον καττεθῆτον καττεθῶμεν καττεθῆτε καττεθῶσι(ν)
pas.opt: καττεθείην καττεθείης καττεθείη καττεθεῖτον/καττεθείητον καττεθείτην/καττεθειήτην καττεθεῖμεν/καττεθείημεν καττεθεῖτε/καττεθείητε καττέθειεν/καττεθείησαν
pas.imp: καττέθηθι καττεθήτω καττέθητον καττεθήτων καττέθητε καττεθέντων

act mid pas infinitive: κατθέμεν(αι) κατθέσθαι καττεθῆναι

.part-masc: κατθείς κατθέμενος καττεθείς
.part-fem: κατθεῖσα κατθεμένη καττεθεῖσα
.part.neut: κατθέν κατθέμενον καττεθέν

# -------------------
dict: κατακαλέω • (katakaléō)

 to call down, summon, invite

Inflection
#= Present: κατακαλέω, κατακαλέομαι (Uncontracted)

act.ind: κατακαλέω κατακαλέεις κατακαλέει κατακαλέετον κατακαλέετον κατακαλέομεν κατακαλέετε κατακαλέουσι(ν)
act.sub: κατακαλέω κατακαλέῃς κατακαλέῃ κατακαλέητον κατακαλέητον κατακαλέωμεν κατακαλέητε κατακαλέωσι(ν)
act.opt: κατακαλέοιμι κατακαλέοις κατακαλέοι κατακαλέοιτον κατακαλεοίτην κατακαλέοιμεν κατακαλέοιτε κατακαλέοιεν
act.imp: κατακάλεε κατακαλεέτω κατακαλέετον κατακαλεέτων κατακαλέετε κατακαλεόντων

mid.ind: κατακαλέομαι κατακαλέῃ/κατακαλέει κατακαλέεται κατακαλέεσθον κατακαλέεσθον κατακαλεόμεθα κατακαλέεσθε κατακαλέονται
mid.sub: κατακαλέωμαι κατακαλέῃ κατακαλέηται κατακαλέησθον κατακαλέησθον κατακαλεώμεθα κατακαλέησθε κατακαλέωνται
mid.opt: κατακαλεοίμην κατακαλέοιο κατακαλέοιτο κατακαλέοισθον κατακαλεοίσθην κατακαλεοίμεθα κατακαλέοισθε κατακαλέοιντο
mid.imp: κατακαλέου κατακαλεέσθω κατακαλέεσθον κατακαλεέσθων κατακαλέεσθε κατακαλεέσθων

act mid inf: κατακαλέειν κατακαλέεσθαι

.part-masc: κατακαλέων κατακαλεόμενος
.part-fem: κατακαλέουσα κατακαλεομένη
.part.neut: κατακαλέον κατακαλεόμενον

#= Present: κατακαλῶ, κατακαλοῦμαι (Contracted)

act.ind: κατακαλῶ κατακαλεῖς κατακαλεῖ κατακαλεῖτον κατακαλεῖτον κατακαλοῦμεν κατακαλεῖτε κατακαλοῦσι(ν)
act.sub: κατακαλῶ κατακαλῇς κατακαλῇ κατακαλῆτον κατακαλῆτον κατακαλῶμεν κατακαλῆτε κατακαλῶσι(ν)
act.opt: κατακαλοίην/κατακαλοῖμι κατακαλοίης/κατακαλοῖς κατακαλοίη/κατακαλοῖ κατακαλοῖτον/κατακαλοίητον κατακαλοίτην/κατακαλοιήτην κατακαλοῖμεν/κατακαλοίημεν κατακαλοῖτε/κατακαλοίητε κατακαλοῖεν/κατακαλοίησαν
act.imp: κατακάλει κατακαλείτω κατακαλεῖτον κατακαλείτων κατακαλεῖτε κατακαλούντων

mid.ind: κατακαλοῦμαι κατακαλεῖ/κατακαλῇ κατακαλεῖται κατακαλεῖσθον κατακαλεῖσθον κατακαλούμεθα κατακαλεῖσθε κατακαλοῦνται
mid.sub: κατακαλῶμαι κατακαλῇ κατακαλῆται κατακαλῆσθον κατακαλῆσθον κατακαλώμεθα κατακαλῆσθε κατακαλῶνται
mid.opt: κατακαλοίμην κατακαλοῖο κατακαλοῖτο κατακαλοῖσθον κατακαλοίσθην κατακαλοίμεθα κατακαλοῖσθε κατακαλοῖντο
mid.imp: κατακαλοῦ κατακαλείσθω κατακαλεῖσθον κατακαλείσθων κατακαλεῖσθε κατακαλείσθων

act mid inf: κατακαλεῖν κατακαλεῖσθαι

.part-masc: κατακαλῶν κατακαλούμενος
.part-fem: κατακαλοῦσα κατακαλουμένη
.part.neut: κατακαλοῦν κατακαλούμενον

#= Imperfect: κατεκάλεον, κατεκαλεόμην (Uncontracted)

act.ind: κατεκάλεον κατεκάλεες κατεκάλεε(ν) κατεκαλέετον κατεκαλεέτην κατεκαλέομεν κατεκαλέετε κατεκάλεον

mid.ind: κατεκαλεόμην κατεκαλέου κατεκαλέετο κατεκαλέεσθον κατεκαλεέσθην κατεκαλεόμεθα κατεκαλέεσθε κατεκαλέοντο

#= Imperfect: κατεκάλουν, κατεκαλούμην (Contracted)

act.ind: κατεκάλουν κατεκάλεις κατεκάλει κατεκαλεῖτον κατεκαλείτην κατεκαλοῦμεν κατεκαλεῖτε κατεκάλουν

mid.ind: κατεκαλούμην κατεκαλοῦ κατεκαλεῖτο κατεκαλεῖσθον κατεκαλείσθην κατεκαλούμεθα κατεκαλεῖσθε κατεκαλοῦντο

#= Future: κατακαλέω, κατακαλέομαι, κατακεκλήσομαι (Uncontracted)

act.ind: κατακαλέω κατακαλέεις κατακαλέει κατακαλέετον κατακαλέετον κατακαλέομεν κατακαλέετε κατακαλέουσι(ν)
act.opt: κατακαλέοιμι κατακαλέοις κατακαλέοι κατακαλέοιτον κατακαλεοίτην κατακαλέοιμεν κατακαλέοιτε κατακαλέοιεν

mid.ind: κατακαλέομαι κατακαλέῃ/κατακαλέει κατακαλέεται κατακαλέεσθον κατακαλέεσθον κατακαλεόμεθα κατακαλέεσθε κατακαλέονται
mid.opt: κατακαλεοίμην κατακαλέοιο κατακαλέοιτο κατακαλέοισθον κατακαλεοίσθην κατακαλεοίμεθα κατακαλέοισθε κατακαλέοιντο

pas.ind: κατακεκλήσομαι κατακεκλήσῃ κατακεκλήσεται κατακεκλήσεσθον κατακεκλήσεσθον κατακεκλησόμεθα κατακεκλήσεσθε κατακεκλήσονται
pas.opt: κατακεκλησοίμην κατακεκλήσοιο κατακεκλήσοιτο κατακεκλήσοισθον κατακεκλησοίσθην κατακεκλησοίμεθα κατακεκλήσοισθε κατακεκλήσοιντο

act mid pas infinitive: κατακαλέειν κατακαλέεσθαι κατακεκλήσεσθαι

.part-masc: κατακαλέων κατακαλεόμενος κατακεκλησόμενος
.part-fem: κατακαλέουσα κατακαλεομένη κατακεκλησομένη
.part.neut: κατακαλέον κατακαλεόμενον κατακεκλησόμενον

#= Future: κατακαλῶ, κατακαλοῦμαι, κατακεκλήσομαι (Contracted)

act.ind: κατακαλῶ κατακαλεῖς κατακαλεῖ κατακαλεῖτον κατακαλεῖτον κατακαλοῦμεν κατακαλεῖτε κατακαλοῦσι(ν)
act.opt: κατακαλοίην/κατακαλοῖμι κατακαλοίης/κατακαλοῖς κατακαλοίη/κατακαλοῖ κατακαλοῖτον/κατακαλοίητον κατακαλοίτην/κατακαλοιήτην κατακαλοῖμεν/κατακαλοίημεν κατακαλοῖτε/κατακαλοίητε κατακαλοῖεν/κατακαλοίησαν

mid.ind: κατακαλοῦμαι κατακαλῇ κατακαλεῖται κατακαλεῖσθον κατακαλεῖσθον κατακαλούμεθα κατακαλεῖσθε κατακαλοῦνται
mid.opt: κατακαλοίμην κατακαλοῖο κατακαλοῖτο κατακαλοῖσθον κατακαλοίσθην κατακαλοίμεθα κατακαλοῖσθε κατακαλοῖντο

pas.ind: κατακεκλήσομαι κατακεκλήσῃ κατακεκλήσεται κατακεκλήσεσθον κατακεκλήσεσθον κατακεκλησόμεθα κατακεκλήσεσθε κατακεκλήσονται
pas.opt: κατακεκλησοίμην κατακεκλήσοιο κατακεκλήσοιτο κατακεκλήσοισθον κατακεκλησοίσθην κατακεκλησοίμεθα κατακεκλήσοισθε κατακεκλήσοιντο

act mid pas infinitive: κατακαλεῖν κατακαλεῖσθαι κατακεκλήσεσθαι

.part-masc: κατακαλῶν κατακαλούμενος κατακεκλησόμενος
.part-fem: κατακαλοῦσα κατακαλουμένη κατακεκλησομένη
.part.neut: κατακαλοῦν κατακαλούμενον κατακεκλησόμενον

#= Future: κατακαλέσω, κατακαλέσομαι, κατακληθήσομαι

act.ind: κατακαλέσω κατακαλέσεις κατακαλέσει κατακαλέσετον κατακαλέσετον κατακαλέσομεν κατακαλέσετε κατακαλέσουσι(ν)
act.opt: κατακαλέσοιμι κατακαλέσοις κατακαλέσοι κατακαλέσοιτον κατακαλεσοίτην κατακαλέσοιμεν κατακαλέσοιτε κατακαλέσοιεν

mid.ind: κατακαλέσομαι κατακαλέσῃ/κατακαλέσει κατακαλέσεται κατακαλέσεσθον κατακαλέσεσθον κατακαλεσόμεθα κατακαλέσεσθε κατακαλέσονται
mid.opt: κατακαλεσοίμην κατακαλέσοιο κατακαλέσοιτο κατακαλέσοισθον κατακαλεσοίσθην κατακαλεσοίμεθα κατακαλέσοισθε κατακαλέσοιντο

pas.ind: κατακληθήσομαι κατακληθήσῃ κατακληθήσεται κατακληθήσεσθον κατακληθήσεσθον κατακληθησόμεθα κατακληθήσεσθε κατακληθήσονται
pas.opt: κατακληθησοίμην κατακληθήσοιο κατακληθήσοιτο κατακληθήσοισθον κατακληθησοίσθην κατακληθησοίμεθα κατακληθήσοισθε κατακληθήσοιντο

act mid pas infinitive: κατακαλέσειν κατακαλέσεσθαι κατακληθήσεσθαι

.part-masc: κατακαλέσων κατακαλεσόμενος κατακληθησόμενος
.part-fem: κατακαλέσουσα κατακαλεσομένη κατακληθησομένη
.part.neut: κατακαλέσον κατακαλεσόμενον κατακληθησόμενον

#= Aorist: κατεκάλεσα, κατεκαλεσάμην, κατεκλήθην

act.ind: κατεκάλεσα κατεκάλεσας κατεκάλεσε(ν) κατεκαλέσατον κατεκαλεσάτην κατεκαλέσαμεν κατεκαλέσατε κατεκάλεσαν
act.sub: κατακαλέσω κατακαλέσῃς κατακαλέσῃ κατακαλέσητον κατακαλέσητον κατακαλέσωμεν κατακαλέσητε κατακαλέσωσι(ν)
act.opt: κατακαλέσαιμι κατακαλέσειας/κατακαλέσαις κατακαλέσειε(ν)/κατακαλέσαι κατακαλέσαιτον κατακαλεσαίτην κατακαλέσαιμεν κατακαλέσαιτε κατακαλέσειαν/κατακαλέσαιεν
act.imp: κατακάλεσον κατακαλεσάτω κατακαλέσατον κατακαλεσάτων κατακαλέσατε κατακαλεσάντων

mid.ind: κατεκαλεσάμην κατεκαλέσω κατεκαλέσατο κατεκαλέσασθον κατεκαλεσάσθην κατεκαλεσάμεθα κατεκαλέσασθε κατεκαλέσαντο
mid.sub: κατακαλέσωμαι κατακαλέσῃ κατακαλέσηται κατακαλέσησθον κατακαλέσησθον κατακαλεσώμεθα κατακαλέσησθε κατακαλέσωνται
mid.opt: κατακαλεσαίμην κατακαλέσαιο κατακαλέσαιτο κατακαλέσαισθον κατακαλεσαίσθην κατακαλεσαίμεθα κατακαλέσαισθε κατακαλέσαιντο
mid.imp: κατακάλεσαι κατακαλεσάσθω κατακαλέσασθον κατακαλεσάσθων κατακαλέσασθε κατακαλεσάσθων

pas.ind: κατεκλήθην κατεκλήθης κατεκλήθη κατεκλήθητον κατεκληθήτην κατεκλήθημεν κατεκλήθητε κατεκλήθησαν
pas.sub: κατακληθῶ κατακληθῇς κατακληθῇ κατακληθῆτον κατακληθῆτον κατακληθῶμεν κατακληθῆτε κατακληθῶσι(ν)
pas.opt: κατακληθείην κατακληθείης κατακληθείη κατακληθεῖτον/κατακληθείητον κατακληθείτην/κατακληθειήτην κατακληθεῖμεν/κατακληθείημεν κατακληθεῖτε/κατακληθείητε κατακληθεῖεν/κατακληθείησαν
pas.imp: κατακλήθητι κατακληθήτω κατακλήθητον κατακληθήτων κατακλήθητε κατακληθέντων

act mid pas infinitive: κατακαλέσαι κατακαλέσασθαι κατακληθῆναι

.part-masc: κατακαλέσας κατακαλεσάμενος κατακληθείς
.part-fem: κατακαλέσασα κατακαλεσαμένη κατακληθεῖσα
.part.neut: κατακαλέσαν κατακαλεσάμενον κατακληθέν

#= Perfect: κατακέκληκα, κατακέκλημαι

act.ind: κατακέκληκα κατακέκληκας κατακέκληκε(ν) κατακεκλήκατον κατακεκλήκατον κατακεκλήκαμεν κατακεκλήκατε κατακεκλήκασι(ν)
act.sub: κατακεκλήκω κατακεκλήκῃς κατακεκλήκῃ κατακεκλήκητον κατακεκλήκητον κατακεκλήκωμεν κατακεκλήκητε κατακεκλήκωσι(ν)
act.opt: κατακεκλήκοιμι/κατακεκληκοίην κατακεκλήκοις/κατακεκληκοίης κατακεκλήκοι/κατακεκληκοίη κατακεκλήκοιτον κατακεκληκοίτην κατακεκλήκοιμεν κατακεκλήκοιτε κατακεκλήκοιεν
act.imp: κατακέκληκε κατακεκληκέτω κατακεκλήκετον κατακεκληκέτων κατακεκλήκετε κατακεκληκόντων

mid.ind: κατακέκλημαι κατακέκλησαι κατακέκληται κατακέκλησθον κατακέκλησθον κατακεκλήμεθα κατακέκλησθε κατακέκληνται
mid.sub: κατακεκλημένος ὦ κατακεκλημένος ᾖς κατακεκλημένος ᾖ κατακεκλημένω ἦτον κατακεκλημένω ἦτον κατακεκλημένοι ὦμεν κατακεκλημένοι ἦτε κατακεκλημένοι ὦσι(ν)
mid.opt: κατακεκλημένος εἴην κατακεκλημένος εἴης κατακεκλημένος εἴη κατακεκλημένω εἴητον/εἶτον κατακεκλημένω εἰήτην/εἴτην κατακεκλημένοι εἴημεν/εἶμεν κατακεκλημένοι εἴητε/εἶτε κατακεκλημένοι εἴησαν/εἶεν
mid.imp: κατακέκλησο κατακεκλήσθω κατακέκλησθον κατακεκλήσθων κατακέκλησθε κατακεκλήσθων

act mid inf: κατακεκληκέναι κατακεκλῆσθαι

.part-masc: κατακεκληκώς κατακεκλημένος
.part-fem: κατακεκληκυῖα κατακεκλημένη
.part.neut: κατακεκληκός κατακεκλημένον

#= Pluperfect: κατεκεκλήκειν, κατεκεκλήμην

act.ind: κατεκεκλήκειν/κατεκεκλήκη κατεκεκλήκεις/κατεκεκλήκης κατεκεκλήκει(ν) κατεκεκλήκετον κατεκεκληκέτην κατεκεκλήκεμεν κατεκεκλήκετε κατεκεκλήκεσαν

mid.ind: κατεκεκλήμην κατεκέκλησο κατεκέκλητο κατεκέκλησθον κατεκεκλήσθην κατεκεκλήμεθα κατεκέκλησθε κατεκέκληντο

# -------------------
dict: κατάγνυμι • (katágnūmi)

 to break in pieces, shatter
 to break up, weaken, enervate

#= Present: κατάγνυμι, κατάγνυμαι

act.ind: κατάγνυμι κατάγνυς κατάγνυσι(ν) κατάγνυτον κατάγνυτον κατάγνυμεν κατάγνυτε καταγνύασι(ν)
act.sub: καταγνύω καταγνύῃς καταγνύῃ καταγνύητον καταγνύητον καταγνύωμεν καταγνύητε καταγνύωσι(ν)
act.opt: καταγνύοιμι καταγνύοις καταγνύοι καταγνύοιτον καταγνυοίτην καταγνύοιμεν καταγνύοιτε καταγνύοιεν
act.imp: κατάγνυ καταγνύτω κατάγνυτον καταγνύτων κατάγνυτε καταγνύντων

mid.ind: κατάγνυμαι κατάγνυσαι κατάγνυται κατάγνυσθον κατάγνυσθον καταγνύμεθα κατάγνυσθε κατάγνυνται
mid.sub: καταγνύωμαι καταγνύῃ καταγνύηται καταγνύησθον καταγνύησθον καταγνυώμεθα καταγνύησθε καταγνύωνται
mid.opt: καταγνυοίμην καταγνύοιο καταγνύοιτο καταγνύοισθον καταγνυοίσθην καταγνυοίμεθα καταγνύοισθε καταγνύοιντο
mid.imp: κατάγνυσο καταγνύσθω κατάγνυσθον καταγνύσθων κατάγνυσθε καταγνύσθων

act mid inf: καταγνύναι κατάγνυσθαι

.part-masc: καταγνύς καταγνύμενος
.part-fem: καταγνῦσα καταγνυμένη
.part.neut: καταγνύν καταγνύμενον

#= Imperfect: κατεάγνυν, κατεαγνύμην

act.ind: κατεάγνυν κατεάγνυς κατεάγνυ κατεάγνυτον κατεαγνύτην κατεάγνυμεν κατεάγνυτε κατεάγνυσαν

mid.ind: κατεαγνύμην κατεάγνυσο κατεάγνυτο κατεάγνυσθον κατεαγνύσθην κατεαγνύμεθα κατεάγνυσθε κατεάγνυντο

#= Future: κατάξω, κατάξομαι

act.ind: κατάξω κατάξεις κατάξει κατάξετον κατάξετον κατάξομεν κατάξετε κατάξουσι(ν)
act.opt: κατάξοιμι κατάξοις κατάξοι κατάξοιτον καταξοίτην κατάξοιμεν κατάξοιτε κατάξοιεν

mid.ind: κατάξομαι κατάξῃ/κατάξει κατάξεται κατάξεσθον κατάξεσθον καταξόμεθα κατάξεσθε κατάξονται
mid.opt: καταξοίμην κατάξοιο κατάξοιτο κατάξοισθον καταξοίσθην καταξοίμεθα κατάξοισθε κατάξοιντο

act mid inf: κατάξειν κατάξεσθαι

.part-masc: κατάξων καταξόμενος
.part-fem: κατάξουσα καταξομένη
.part.neut: κατάξον καταξόμενον

#= Aorist: κατέαξα, κατεαξάμην, κατεάχθην

act.ind: κατέαξα κατέαξας κατέαξε(ν) κατεάξατον κατεαξάτην κατεάξαμεν κατεάξατε κατέαξαν
act.sub: κατάξω κατάξῃς κατάξῃ κατάξητον κατάξητον κατάξωμεν κατάξητε κατάξωσι(ν)
act.opt: κατάξαιμι κατάξειας/κατάξαις κατάξειε(ν)/κατάξαι κατάξαιτον καταξαίτην κατάξαιμεν κατάξαιτε κατάξειαν/κατάξαιεν
act.imp: κάταξον καταξάτω κατάξατον καταξάτων κατάξατε καταξάντων

mid.ind: κατεαξάμην κατεάξω κατεάξατο κατεάξασθον κατεαξάσθην κατεαξάμεθα κατεάξασθε κατεάξαντο
mid.sub: κατάξωμαι κατάξῃ κατάξηται κατάξησθον κατάξησθον καταξώμεθα κατάξησθε κατάξωνται
mid.opt: καταξαίμην κατάξαιο κατάξαιτο κατάξαισθον καταξαίσθην καταξαίμεθα κατάξαισθε κατάξαιντο
mid.imp: κάταξαι καταξάσθω κατάξασθον καταξάσθων κατάξασθε καταξάσθων

pas.ind: κατεάχθην κατεάχθης κατεάχθη κατεάχθητον κατεαχθήτην κατεάχθημεν κατεάχθητε κατεάχθησαν
pas.sub: καταχθῶ καταχθῇς καταχθῇ καταχθῆτον καταχθῆτον καταχθῶμεν καταχθῆτε καταχθῶσι(ν)
pas.opt: καταχθείην καταχθείης καταχθείη καταχθεῖτον/καταχθείητον καταχθείτην/καταχθειήτην καταχθεῖμεν/καταχθείημεν καταχθεῖτε/καταχθείητε καταχθεῖεν/καταχθείησαν
pas.imp: κατάχθητι καταχθήτω κατάχθητον καταχθήτων κατάχθητε καταχθέντων

act mid pas infinitive: κατάξαι κατάξασθαι καταχθῆναι

.part-masc: κατάξας καταξάμενος καταχθείς
.part-fem: κατάξασα καταξαμένη καταχθεῖσα
.part.neut: κατάξαν καταξάμενον καταχθέν

#= Aorist: κατεάγην

pas.ind: κατεάγην κατεάγης κατεάγη κατεάγητον κατεαγήτην κατεάγημεν κατεάγητε κατεάγησαν
pas.sub: καταγῶ καταγῇς καταγῇ καταγῆτον καταγῆτον καταγῶμεν καταγῆτε καταγῶσι(ν)
pas.opt: καταγείην καταγείης καταγείη καταγεῖτον/καταγείητον καταγείτην/καταγειήτην καταγεῖμεν/καταγείημεν καταγεῖτε/καταγείητε καταγεῖεν/καταγείησαν
pas.imp: κατάγηθι καταγήτω κατάγητον καταγήτων κατάγητε καταγέντων

pas inf: καταγῆναι

.part-masc: καταγείς
.part-fem: καταγεῖσα
.part.neut: καταγέν

#= Perfect: κατέαγα

act.ind: κατέαγα κατέαγας κατέαγε(ν) κατεάγατον κατεάγατον κατεάγαμεν κατεάγατε κατεάγασι(ν)
act.sub: κατεάγω κατεάγῃς κατεάγῃ κατεάγητον κατεάγητον κατεάγωμεν κατεάγητε κατεάγωσι(ν)
act.opt: κατεάγοιμι/κατεαγοίην κατεάγοις/κατεαγοίης κατεάγοι/κατεαγοίη κατεάγοιτον κατεαγοίτην κατεάγοιμεν κατεάγοιτε κατεάγοιεν
act.imp: κατέαγε κατεαγέτω κατεάγετον κατεαγέτων κατεάγετε κατεαγόντων

act.inf: κατεαγέναι

.part-masc: κατεαγώς
.part-fem: κατεαγυῖα
.part.neut: κατεαγός

# -------------------
dict: καταπλέω • (katapléō)

 sail from sea to land, come ashore
 sail down stream
 sail back

Inflection
#= Present: καταπλέω (Contracted only in -ει-)

act.ind: καταπλέω καταπλεῖς καταπλεῖ καταπλεῖτον καταπλεῖτον καταπλέομεν καταπλεῖτε καταπλέουσι(ν)
act.sub: καταπλέω καταπλέῃς καταπλέῃ καταπλέητον καταπλέητον καταπλέωμεν καταπλέητε καταπλέωσι(ν)
act.opt: καταπλέοιμι καταπλέοις καταπλέοι καταπλέοιτον καταπλεοίτην καταπλέοιμεν καταπλέοιτε καταπλέοιεν
act.imp: κατάπλει καταπλείτω καταπλεῖτον καταπλείτων καταπλεῖτε καταπλεόντων

act.inf: καταπλεῖν

.part-masc: καταπλέων
.part-fem: καταπλέουσα
.part.neut: καταπλέον

#= Present: καταπλέω (Uncontracted)

act.ind: καταπλέω καταπλέεις καταπλέει καταπλέετον καταπλέετον καταπλέομεν καταπλέετε καταπλέουσι(ν)
act.sub: καταπλέω καταπλέῃς καταπλέῃ καταπλέητον καταπλέητον καταπλέωμεν καταπλέητε καταπλέωσι(ν)
act.opt: καταπλέοιμι καταπλέοις καταπλέοι καταπλέοιτον καταπλεοίτην καταπλέοιμεν καταπλέοιτε καταπλέοιεν
act.imp: κατάπλεε καταπλεέτω καταπλέετον καταπλεέτων καταπλέετε καταπλεόντων

act.inf: καταπλέειν

.part-masc: καταπλέων
.part-fem: καταπλέουσα
.part.neut: καταπλέον

#= Imperfect: κατέπλεον (Contracted only in -ει-)

act.ind: κατέπλεον κατέπλεις κατέπλει κατεπλεῖτον κατεπλείτην κατεπλέομεν κατεπλεῖτε κατέπλεον

#= Imperfect: κατέπλεον, κατεπλεόμην (Uncontracted)

act.ind: κατέπλεον κατέπλεες κατέπλεε(ν) κατεπλέετον κατεπλεέτην κατεπλέομεν κατεπλέετε κατέπλεον

mid.ind: κατεπλεόμην κατεπλέου κατεπλέετο κατεπλέεσθον κατεπλεέσθην κατεπλεόμεθα κατεπλέεσθε κατεπλέοντο

#= Future: καταπλεύσω

act.ind: καταπλεύσω καταπλεύσεις καταπλεύσει καταπλεύσετον καταπλεύσετον καταπλεύσομεν καταπλεύσετε καταπλεύσουσι(ν)
act.opt: καταπλεύσοιμι καταπλεύσοις καταπλεύσοι καταπλεύσοιτον καταπλευσοίτην καταπλεύσοιμεν καταπλεύσοιτε καταπλεύσοιεν

act.inf: καταπλεύσειν

.part-masc: καταπλεύσων
.part-fem: καταπλεύσουσα
.part.neut: καταπλεῦσον

#= Aorist: κατέπλευσα

act.ind: κατέπλευσα κατέπλευσας κατέπλευσε(ν) κατεπλεύσατον κατεπλευσάτην κατεπλεύσαμεν κατεπλεύσατε κατέπλευσαν
act.sub: καταπλεύσω καταπλεύσῃς καταπλεύσῃ καταπλεύσητον καταπλεύσητον καταπλεύσωμεν καταπλεύσητε καταπλεύσωσι(ν)
act.opt: καταπλεύσαιμι καταπλεύσειας/καταπλεύσαις καταπλεύσειε(ν)/καταπλεύσαι καταπλεύσαιτον καταπλευσαίτην καταπλεύσαιμεν καταπλεύσαιτε καταπλεύσειαν/καταπλεύσαιεν
act.imp: κατάπλευσον καταπλευσάτω καταπλεύσατον καταπλευσάτων καταπλεύσατε καταπλευσάντων

act.inf: καταπλεῦσαι

.part-masc: καταπλεύσας
.part-fem: καταπλεύσασα
.part.neut: καταπλεῦσαν

# -------------------
dict: καταθνῄσκω • (katathnḗiskō)

 to die
 (in perfect) to be dead

#= Present: καταθνῄσκω

act.ind: καταθνῄσκω καταθνῄσκεις καταθνῄσκει καταθνῄσκετον καταθνῄσκετον καταθνῄσκομεν καταθνῄσκετε καταθνῄσκουσι(ν)
act.sub: καταθνῄσκω καταθνῄσκῃς καταθνῄσκῃ καταθνῄσκητον καταθνῄσκητον καταθνῄσκωμεν καταθνῄσκητε καταθνῄσκωσι(ν)
act.opt: καταθνῄσκοιμι καταθνῄσκοις καταθνῄσκοι καταθνῄσκοιτον καταθνῃσκοίτην καταθνῄσκοιμεν καταθνῄσκοιτε καταθνῄσκοιεν
act.imp: κατάθνῃσκε καταθνῃσκέτω καταθνῄσκετον καταθνῃσκέτων καταθνῄσκετε καταθνῃσκόντων

act.inf: καταθνῄσκειν

.part-masc: καταθνῄσκων
.part-fem: καταθνῄσκουσα
.part.neut: καταθνῇσκον

#= Imperfect: κατέθνῃσκον

act.ind: κατέθνῃσκον κατέθνῃσκες κατέθνῃσκε(ν) κατεθνῄσκετον κατεθνῃσκέτην κατεθνῄσκομεν κατεθνῄσκετε κατέθνῃσκον

#= Future: καταθανέομαι (Uncontracted)

mid.ind: καταθανέομαι καταθανέῃ/καταθανέει καταθανέεται καταθανέεσθον καταθανέεσθον καταθανεόμεθα καταθανέεσθε καταθανέονται
mid.opt: καταθανεοίμην καταθανέοιο καταθανέοιτο καταθανέοισθον καταθανεοίσθην καταθανεοίμεθα καταθανέοισθε καταθανέοιντο

mid.inf: καταθανέεσθαι

.part-masc: καταθανεόμενος
.part-fem: καταθανεομένη
.part.neut: καταθανεόμενον

#= Future: καταθανοῦμαι (Contracted)

mid.ind: καταθανοῦμαι καταθανῇ καταθανεῖται καταθανεῖσθον καταθανεῖσθον καταθανούμεθα καταθανεῖσθε καταθανοῦνται
mid.opt: καταθανοίμην καταθανοῖο καταθανοῖτο καταθανοῖσθον καταθανοίσθην καταθανοίμεθα καταθανοῖσθε καταθανοῖντο

mid.inf: καταθανεῖσθαι

.part-masc: καταθανούμενος
.part-fem: καταθανουμένη
.part.neut: καταθανούμενον

#= Future: κατθανέομαι (Uncontracted)

mid.ind: κατθανέομαι κατθανέῃ/κατθανέει κατθανέεται κατθανέεσθον κατθανέεσθον κατθανεόμεθα κατθανέεσθε κατθανέονται
mid.opt: κατθανεοίμην κατθανέοιο κατθανέοιτο κατθανέοισθον κατθανεοίσθην κατθανεοίμεθα κατθανέοισθε κατθανέοιντο

mid.inf: κατθανέεσθαι

.part-masc: κατθανεόμενος
.part-fem: κατθανεομένη
.part.neut: κατθανεόμενον

#= Future: κατθανοῦμαι (Contracted)

mid.ind: κατθανοῦμαι κατθανῇ κατθανεῖται κατθανεῖσθον κατθανεῖσθον κατθανούμεθα κατθανεῖσθε κατθανοῦνται
mid.opt: κατθανοίμην κατθανοῖο κατθανοῖτο κατθανοῖσθον κατθανοίσθην κατθανοίμεθα κατθανοῖσθε κατθανοῖντο

mid.inf: κατθανεῖσθαι

.part-masc: κατθανούμενος
.part-fem: κατθανουμένη
.part.neut: κατθανούμενον

#= Aorist: κάθθανα (late poetic)

act.ind: κάθθανα κάθθανας κάθθανε(ν) καθθάνατον καθθανάτην καθθάναμεν καθθάνατε κάθθαναν
act.sub: καθθάνω καθθάνῃς καθθάνῃ καθθάνητον καθθάνητον καθθάνωμεν καθθάνητε καθθάνωσι(ν)
act.opt: καθθάναιμι καθθάνειας/καθθάναις καθθάνειε(ν)/καθθάναι καθθάναιτον καθθαναίτην καθθάναιμεν καθθάναιτε καθθάνειαν/καθθάναιεν
act.imp: κάθθανον καθθανάτω καθθάνατον καθθανάτων καθθάνατε καθθανάντων

act.inf: καθθάναι

.part-masc: καθθάνας
.part-fem: καθθάνασα
.part.neut: καθθάναν

#= Aorist: κατέθανον

act.ind: κατέθανον κατέθανες κατέθανε(ν) κατεθάνετον κατεθανέτην κατεθάνομεν κατεθάνετε κατέθανον
act.sub: κατθάνω κατθάνῃς κατθάνῃ κατθάνητον κατθάνητον κατθάνωμεν κατθάνητε κατθάνωσι(ν)
act.opt: κατθάνοιμι κατθάνοις κατθάνοι κατθάνοιτον κατθανοίτην κατθάνοιμεν κατθάνοιτε κατθάνοιεν
act.imp: κάτθανε κατθανέτω κατθάνετον κατθανέτων κατθάνετε κατθανόντων

act.inf: κατθανεῖν

.part-masc: κατθανών
.part-fem: κατθανοῦσα
.part.neut: κατθανόν

#= Aorist: κάτθανον (Epic)

act.ind: κάτθανον κάτθανες κάτθανε(ν) κατθάνετον κατθανέτην κατθάνομεν κατθάνετε κάτθανον
act.sub: κατθάνω/κατθάνωμι κατθάνῃς/κατθάνῃσθα κατθάνῃ/κατθάνῃσι κατθάνητον κατθάνητον κατθάνωμεν κατθάνητε κατθάνωσι(ν)
act.opt: κατθάνοιμι κατθάνοις/κατθάνοισθα κατθάνοι κατθανεῖτον κατθανείτην κατθανεῖμεν κατθανεῖτε κατθανεῖεν
act.imp: κάτθανε κατθανέτω κατθάνετον κατθανέτων κατθάνετε κατθανόντων

act.inf: κατθανεῖν/κατθανέμεν(αι)

.part-masc: κατθανών
.part-fem: κατθανοῦσα
.part.neut: κατθανόν

#= Perfect: κατατέθνηκα

act.ind: κατατέθνηκα κατατέθνηκας κατατέθνηκε(ν) κατατεθνήκατον κατατεθνήκατον κατατεθνήκαμεν κατατεθνήκατε κατατεθνήκασι(ν)
act.sub: κατατεθνήκω κατατεθνήκῃς κατατεθνήκῃ κατατεθνήκητον κατατεθνήκητον κατατεθνήκωμεν κατατεθνήκητε κατατεθνήκωσι(ν)
act.opt: κατατεθνήκοιμι/κατατεθνηκοίην κατατεθνήκοις/κατατεθνηκοίης κατατεθνήκοι/κατατεθνηκοίη κατατεθνήκοιτον κατατεθνηκοίτην κατατεθνήκοιμεν κατατεθνήκοιτε κατατεθνήκοιεν
act.imp: κατατέθνηκε κατατεθνηκέτω κατατεθνήκετον κατατεθνηκέτων κατατεθνήκετε κατατεθνηκόντων

act.inf: κατατεθνηκέναι

.part-masc: κατατεθνηκώς
.part-fem: κατατεθνηκυῖα
.part.neut: κατατεθνηκός

#= Perfect: κατατέθνηα (Epic)

act.ind: κατατέθνηα κατατέθνηας κατατέθνηε(ν) κατατεθνήατον κατατεθνήατον κατατεθνήαμεν κατατεθνήατε κατατεθνήασι(ν)
act.sub: κατατεθνήω/κατατεθνήωμι κατατεθνήῃς/κατατεθνήῃσθα κατατεθνήῃ/κατατεθνήῃσι κατατεθνήητον κατατεθνήητον κατατεθνήωμεν κατατεθνήητε κατατεθνήωσι(ν)
act.opt: κατατεθνήοιμι/κατατεθνηοίην κατατεθνήοις/κατατεθνηοίης κατατεθναίη κατατεθνήοιτον κατατεθνηοίτην κατατεθνήοιμεν κατατεθνήοιτε κατατεθνήοιεν
act.imp: κατατέθνηε κατατεθνηέτω κατατεθνήετον κατατεθνηέτων κατατεθνήετε κατατεθνηόντων

act.inf: κατατεθνηέναι

.part-masc: κατατεθνηώς
.part-fem: κατατεθνηυῖα
.part.neut: κατατεθνηός

# -------------------
dict: κατέχω • (katékhō)

 to hold down
 to restrain
 (in middle) to pause, make a stop
 to detain
 to seize, confiscate

#= Present: κατέχω, κατέχομαι

act.ind: κατέχω κατέχεις κατέχει κατέχετον κατέχετον κατέχομεν κατέχετε κατέχουσι(ν)
act.sub: κατέχω κατέχῃς κατέχῃ κατέχητον κατέχητον κατέχωμεν κατέχητε κατέχωσι(ν)
act.opt: κατέχοιμι κατέχοις κατέχοι κατέχοιτον κατεχοίτην κατέχοιμεν κατέχοιτε κατέχοιεν
act.imp: κάτεχε κατεχέτω κατέχετον κατεχέτων κατέχετε κατεχόντων

mid.ind: κατέχομαι κατέχῃ/κατέχει κατέχεται κατέχεσθον κατέχεσθον κατεχόμεθα κατέχεσθε κατέχονται
mid.sub: κατέχωμαι κατέχῃ κατέχηται κατέχησθον κατέχησθον κατεχώμεθα κατέχησθε κατέχωνται
mid.opt: κατεχοίμην κατέχοιο κατέχοιτο κατέχοισθον κατεχοίσθην κατεχοίμεθα κατέχοισθε κατέχοιντο
mid.imp: κατέχου κατεχέσθω κατέχεσθον κατεχέσθων κατέχεσθε κατεχέσθων

act mid inf: κατέχειν κατέχεσθαι

.part-masc: κατέχων κατεχόμενος
.part-fem: κατέχουσα κατεχομένη
.part.neut: κατέχον κατεχόμενον

#= Imperfect: κατεῖχον, κατειχόμην

act.ind: κατεῖχον κατεῖχες κατεῖχε(ν) κατείχετον κατειχέτην κατείχομεν κατείχετε κατεῖχον

mid.ind: κατειχόμην κατείχου κατείχετο κατείχεσθον κατειχέσθην κατειχόμεθα κατείχεσθε κατείχοντο

#= Imperfect: κατέχον, κατεχόμην (Epic)

act.ind: κατέχον κατέχες κατέχε(ν) κατέχετον κατεχέτην κατέχομεν κατέχετε κατέχον

mid.ind: κατεχόμην κατέχου κατέχετο κατέχεσθον κατεχέσθην κατεχόμε(σ)θα κατέχεσθε κατέχοντο

#= Future: καθέξω, καθέξομαι

act.ind: καθέξω καθέξεις καθέξει καθέξετον καθέξετον καθέξομεν καθέξετε καθέξουσι(ν)
act.opt: καθέξοιμι καθέξοις καθέξοι καθέξοιτον καθεξοίτην καθέξοιμεν καθέξοιτε καθέξοιεν

mid.ind: καθέξομαι καθέξῃ/καθέξει καθέξεται καθέξεσθον καθέξεσθον καθεξόμεθα καθέξεσθε καθέξονται
mid.opt: καθεξοίμην καθέξοιο καθέξοιτο καθέξοισθον καθεξοίσθην καθεξοίμεθα καθέξοισθε καθέξοιντο

act mid inf: καθέξειν καθέξεσθαι

.part-masc: καθέξων καθεξόμενος
.part-fem: καθέξουσα καθεξομένη
.part.neut: καθέξον καθεξόμενον

#= Aorist: κατέσχον, κατεσχόμην

act.ind: κατέσχον κατέσχες κατέσχε(ν) κατέσχετον κατεσχέτην κατέσχομεν κατέσχετε κατέσχον
act.sub: κατάσχω κατάσχῃς κατάσχῃ κατάσχητον κατάσχητον κατάσχωμεν κατάσχητε κατάσχωσι(ν)
act.opt: κατάσχοιμι κατάσχοις κατάσχοι κατάσχοιτον κατασχοίτην κατάσχοιμεν κατάσχοιτε κατάσχοιεν
act.imp: κάτασχε κατασχέτω κατάσχετον κατασχέτων κατάσχετε κατασχόντων

mid.ind: κατεσχόμην κατέσχου κατέσχετο κατέσχεσθον κατεσχέσθην κατεσχόμεθα κατέσχεσθε κατέσχοντο
mid.sub: κατάσχωμαι κατάσχῃ κατάσχηται κατάσχησθον κατάσχησθον κατασχώμεθα κατάσχησθε κατάσχωνται
mid.opt: κατασχοίμην κατάσχοιο κατάσχοιτο κατάσχοισθον κατασχοίσθην κατασχοίμεθα κατάσχοισθε κατάσχοιντο
mid.imp: κατασχοῦ κατασχέσθω κατάσχεσθον κατασχέσθων κατάσχεσθε κατασχέσθων

act mid inf: κατασχεῖν κατασχέσθαι

.part-masc: κατασχών κατασχόμενος
.part-fem: κατασχοῦσα κατασχομένη
.part.neut: κατασχόν κατασχόμενον

#= Aorist: κατέσχεθον, κατεσχεθόμην

act.ind: κατέσχεθον κατέσχεθες κατέσχεθε(ν) κατεσχέθετον κατεσχεθέτην κατεσχέθομεν κατεσχέθετε κατέσχεθον
act.sub: κατασχέθω κατασχέθῃς κατασχέθῃ κατασχέθητον κατασχέθητον κατασχέθωμεν κατασχέθητε κατασχέθωσι(ν)
act.opt: κατασχέθοιμι κατασχέθοις κατασχέθοι κατασχέθοιτον κατασχεθοίτην κατασχέθοιμεν κατασχέθοιτε κατασχέθοιεν
act.imp: κατάσχεθε κατασχεθέτω κατασχέθετον κατασχεθέτων κατασχέθετε κατασχεθόντων

mid.ind: κατεσχεθόμην κατεσχέθου κατεσχέθετο κατεσχέθεσθον κατεσχεθέσθην κατεσχεθόμεθα κατεσχέθεσθε κατεσχέθοντο
mid.sub: κατασχέθωμαι κατασχέθῃ κατασχέθηται κατασχέθησθον κατασχέθησθον κατασχεθώμεθα κατασχέθησθε κατασχέθωνται
mid.opt: κατασχεθοίμην κατασχέθοιο κατασχέθοιτο κατασχέθοισθον κατασχεθοίσθην κατασχεθοίμεθα κατασχέθοισθε κατασχέθοιντο
mid.imp: κατασχεθοῦ κατασχεθέσθω κατασχέθεσθον κατασχεθέσθων κατασχέθεσθε κατασχεθέσθων

act mid inf: κατασχεθεῖν κατασχεθέσθαι

.part-masc: κατασχεθών κατασχεθόμενος
.part-fem: κατασχεθοῦσα κατασχεθομένη
.part.neut: κατασχεθόν κατασχεθόμενον

#= Aorist: κάσχεθον, κασχεθόμην (Epic)

act.ind: κάσχεθον κάσχεθες κάσχεθε(ν) κασχέθετον κασχεθέτην κασχέθομεν κασχέθετε κάσχεθον
act.sub: κασχέθω/κασχέθωμι κασχέθῃς/κασχέθῃσθα κασχέθῃ/κασχέθῃσι κασχέθητον κασχέθητον κασχέθωμεν κασχέθητε κασχέθωσι(ν)
act.opt: κασχέθοιμι κασχέθοις/κασχέθοισθα κασχέθοι κασχεθεῖτον κασχεθείτην κασχεθεῖμεν κασχεθεῖτε κασχεθεῖεν
act.imp: κάσχεθε κασχεθέτω κασχέθετον κασχεθέτων κασχέθετε κασχεθόντων

mid.ind: κασχεθόμην κασχέθεο κασχέθετο κασχέθεσθον κασχεθέσθην κασχεθόμε(σ)θα κασχέθεσθε κασχέθοντο
mid.sub: κασχέθωμαι/κασχεθώμαιμι κασχέθηαι/κασχέθηαι κασχέθηται/κασχεθήταισι κασχέθησθον κασχέθησθον κασχεθώμε(σ)θα κασχέθησθε κασχέθωνται
mid.opt: κασχεθοίμην κασχέθοιο κασχέθοιτο κασχέθοισθον κασχεθοίσθην κασχεθοίμε(σ)θα κασχέθοισθε κασχεθοίατο
mid.imp: κασχέθεο κασχεθέσθω κασχέθεσθον κασχεθέσθων κασχέθεσθε κασχεθέσθων

act mid inf: κασχεθεῖν/κασχεθέμεν(αι) κασχεθέσθαι

.part-masc: κασχεθών κασχεθόμενος
.part-fem: κασχεθοῦσα κασχεθομένη
.part.neut: κασχεθόν κασχεθόμενον

#= Perfect: κατέσχηκα, κατέσχημαι

act.ind: κατέσχηκα κατέσχηκας κατέσχηκε(ν) κατεσχήκατον κατεσχήκατον κατεσχήκαμεν κατεσχήκατε κατεσχήκασι(ν)
act.sub: κατεσχήκω κατεσχήκῃς κατεσχήκῃ κατεσχήκητον κατεσχήκητον κατεσχήκωμεν κατεσχήκητε κατεσχήκωσι(ν)
act.opt: κατεσχήκοιμι/κατεσχηκοίην κατεσχήκοις/κατεσχηκοίης κατεσχήκοι/κατεσχηκοίη κατεσχήκοιτον κατεσχηκοίτην κατεσχήκοιμεν κατεσχήκοιτε κατεσχήκοιεν
act.imp: κατέσχηκε κατεσχηκέτω κατεσχήκετον κατεσχηκέτων κατεσχήκετε κατεσχηκόντων

mid.ind: κατέσχημαι κατέσχησαι κατέσχηται κατέσχησθον κατέσχησθον κατεσχήμεθα κατέσχησθε κατέσχηνται
mid.sub: κατεσχημένος ὦ κατεσχημένος ᾖς κατεσχημένος ᾖ κατεσχημένω ἦτον κατεσχημένω ἦτον κατεσχημένοι ὦμεν κατεσχημένοι ἦτε κατεσχημένοι ὦσι(ν)
mid.opt: κατεσχημένος εἴην κατεσχημένος εἴης κατεσχημένος εἴη κατεσχημένω εἴητον/εἶτον κατεσχημένω εἰήτην/εἴτην κατεσχημένοι εἴημεν/εἶμεν κατεσχημένοι εἴητε/εἶτε κατεσχημένοι εἴησαν/εἶεν
mid.imp: κατέσχησο κατεσχήσθω κατέσχησθον κατεσχήσθων κατέσχησθε κατεσχήσθων

act mid inf: κατεσχηκέναι κατεσχῆσθαι

.part-masc: κατεσχηκώς κατεσχημένος
.part-fem: κατεσχηκυῖα κατεσχημένη
.part.neut: κατεσχηκός κατεσχημένον

# -------------------
dict: κάτειμι • (káteimi)

 to go down, come down
 to come back, return
 (of revenue) to come in

Quote-alpha.png This entry needs quotations to illustrate usage. If you come across any interesting, durably archived quotes then please add them!
Inflection
#= Present: κάτειμι

act.ind: κάτειμι κάτει κάτεισι(ν) κάτιτον κάτιτον κάτιμεν κάτιτε κατίασι(ν)
act.sub: κατίω κατίῃς κατίῃ κατίητον κατίητον κατίωμεν κατίητε κατίωσι(ν)
act.opt: κατίοιμι κατίοις κατίοι κατίοιτον κατιοίτην κατίοιμεν κατίοιτε κατίοιεν
act.imp: κάτιθι κατίτω κατίτον κατίτων κάτιτε κατιόντων

act.inf: κατιέναι

.part-masc: κατιών
.part-fem: κατιοῦσα
.part.neut: κατιόν

#= Present: κάτειμι (Epic)

act.ind: κάτειμι κάτεις/κάτεισθα κάτεισι κάτιτον κάτιτον κάτιμεν κάτιτε κατίασι
act.sub: κατίω κατίῃσθα κατίῃσι κατίητον κατίητον κατίωμεν/κατίομεν κατίητε κατίωσι(ν)
act.opt: κατίοιμι κατίοις κατίοι/κατιείη/κατείη κατίοιτον κατιοίτην κατίοιμεν κατίοιτε κατίοιεν
act.imp: κάτιθι κατίτω κατίτον κατίτων κάτιτε κατιόντων

act.inf: κατιέναι/κατίμεναι/κάτιμεν

.part-masc: κατιών
.part-fem: κατιοῦσα
.part.neut: κατιόν

#= Imperfect: κάτῃα

act.ind: κάτῃα/κατῄειν κατῄεισθα/κατῄεις κατῄειν/κατῄει κάτῃτον κατῄτην κάτῃμεν κάτῃτε κάτῃσαν/κατῄεσαν

#= Imperfect: κατήϊα (Epic)

act.ind: κατήϊα κατῄεις κατήϊε(ν)/κάτῃε/κάτιε(ν) κατῄτον/κάτιτον κατῄτην/κατίτην κάτῃμεν/κατῄομεν κάτῃτε κατήϊσαν/κάτισαν/κάτῃσαν/κατήϊον

# -------------------
dict: κορύσσω • (korússō) (chiefly Epic)

 to equip with a helmet
 to arm, equip (generally)

#= Present: κορύσσω, κορύσσομαι (Epic)

act.ind: κορύσσω κορύσσεις κορύσσει κορύσσετον κορύσσετον κορύσσομεν κορύσσετε κορύσσουσι(ν)
act.sub: κορύσσω/κορύσσωμι κορύσσῃς/κορύσσῃσθα κορύσσῃ/κορύσσῃσι κορύσσητον κορύσσητον κορύσσωμεν κορύσσητε κορύσσωσι(ν)
act.opt: κορύσσοιμι κορύσσοισ(θα) κορύσσοι κορύσσοιτον κορυσσοίτην κορύσσοιμεν κορύσσοιτε κορύσσοιεν
act.imp: κόρυσσε κορυσσέτω κορύσσετον κορυσσέτων κορύσσετε κορυσσόντων

mid.ind: κορύσσομαι κορύσσεαι κορύσσεται κορύσσεσθον κορύσσεσθον κορυσσόμε(σ)θα κορύσσεσθε κορύσσονται
mid.sub: κορύσσωμαι/κορυσσώμαιμι κορύσσηαι/κορύσσηαι κορύσσηται/κορυσσήταισι κορύσσησθον κορύσσησθον κορυσσώμε(σ)θα κορύσσησθε κορύσσωνται
mid.opt: κορυσσοίμην κορύσσοιο κορύσσοιτο κορύσσοισθον κορυσσοίσθην κορυσσοίμε(σ)θα κορύσσοισθε κορυσσοίατο
mid.imp: κορύσσεο κορυσσέσθω κορύσσεσθον κορυσσέσθων κορύσσεσθε κορυσσέσθων

act mid inf: κορύσσειν/κορυσσέμεν(αι)/κορύσσμεν(αι) κορύσσεσθαι

.part-masc: κορύσσων κορυσσόμενος
.part-fem: κορύσσουσα κορυσσομένη
.part.neut: κορύσσον κορυσσόμενον

#= Imperfect: κόρυσσον, κορυσσόμην

act.ind: κόρυσσον κόρυσσες κόρυσσε(ν) κορύσσετον κορυσσέτην κορύσσομεν κορύσσετε κόρυσσον

mid.ind: κορυσσόμην κορύσσου κορύσσετο κορύσσεσθον κορυσσέσθην κορυσσόμεθα κορύσσεσθε κορύσσοντο

#= Aorist: ἐκόρυσσα, ἐκορυσσάμην

act.ind: ἐκόρυσσα ἐκόρυσσας ἐκόρυσσε(ν) ἐκορύσσατον ἐκορυσσάτην ἐκορύσσαμεν ἐκορύσσατε ἐκόρυσσαν
act.sub: κορύσσω κορύσσῃς κορύσσῃ κορύσσητον κορύσσητον κορύσσωμεν κορύσσητε κορύσσωσι(ν)
act.opt: κορύσσαιμι κορύσσειας/κορύσσαις κορύσσειε(ν)/κορύσσαι κορύσσαιτον κορυσσαίτην κορύσσαιμεν κορύσσαιτε κορύσσειαν/κορύσσαιεν
act.imp: κόρυσσον κορυσσάτω κορύσσατον κορυσσάτων κορύσσατε κορυσσάντων

mid.ind: ἐκορυσσάμην ἐκορύσσω ἐκορύσσατο ἐκορύσσασθον ἐκορυσσάσθην ἐκορυσσάμεθα ἐκορύσσασθε ἐκορύσσαντο
mid.sub: κορύσσωμαι κορύσσῃ κορύσσηται κορύσσησθον κορύσσησθον κορυσσώμεθα κορύσσησθε κορύσσωνται
mid.opt: κορυσσαίμην κορύσσαιο κορύσσαιτο κορύσσαισθον κορυσσαίσθην κορυσσαίμεθα κορύσσαισθε κορύσσαιντο
mid.imp: κόρυσσαι κορυσσάσθω κορύσσασθον κορυσσάσθων κορύσσασθε κορυσσάσθων

act mid inf: κορύσσαι κορύσσασθαι

.part-masc: κορύσσας κορυσσάμενος
.part-fem: κορύσσασα κορυσσαμένη
.part.neut: κορύσσαν κορυσσάμενον

#= Perfect: κεκόρυθμαι

pas.ind: κεκόρυθμαι κεκόρυσαι κεκόρυσται κεκόρυσθον κεκόρυσθον κεκόρυθμεθα κεκόρυσθε κεκορύθαται
pas.sub: κεκορυθμένος ὦ κεκορυθμένος ᾖς κεκορυθμένος ᾖ κεκορυθμένω ἦτον κεκορυθμένω ἦτον κεκορυθμένοι ὦμεν κεκορυθμένοι ἦτε κεκορυθμένοι ὦσι(ν)
pas.opt: κεκορυθμένος εἴην κεκορυθμένος εἴης κεκορυθμένος εἴη κεκορυθμένω εἴητον/εἶτον κεκορυθμένω εἰήτην/εἴτην κεκορυθμένοι εἴημεν/εἶμεν κεκορυθμένοι εἴητε/εἶτε κεκορυθμένοι εἴησαν/εἶεν
pas.imp: κεκόρυσο κεκορύσθω κεκόρυσθον κεκορύσθων κεκόρυσθε κεκορύσθων

inf: κεκορύσθαι

.part-masc: κεκορυθμένος
.part-fem: κεκορυθμένη
.part.neut: κεκορυθμένον

# -------------------
dict: χαρίζομαι • (kharízomai)

 to grant as a favor, that is, gratuitously, in kindness, pardon or rescue: - deliver, (frankly) forgive, (freely) give, grant.

#= Present: χαρίζομαι

mid.ind: χαρίζομαι χαρίζῃ/χαρίζει χαρίζεται χαρίζεσθον χαρίζεσθον χαριζόμεθα χαρίζεσθε χαρίζονται
mid.sub: χαρίζωμαι χαρίζῃ χαρίζηται χαρίζησθον χαρίζησθον χαριζώμεθα χαρίζησθε χαρίζωνται
mid.opt: χαριζοίμην χαρίζοιο χαρίζοιτο χαρίζοισθον χαριζοίσθην χαριζοίμεθα χαρίζοισθε χαρίζοιντο
mid.imp: χαρίζου χαριζέσθω χαρίζεσθον χαριζέσθων χαρίζεσθε χαριζέσθων

middle/passive
inf: χαρίζεσθαι

.part-masc: χαριζόμενος
.part-fem: χαριζομένη
.part.neut: χαριζόμενον

#= Imperfect: ἐχαριζόμην

mid.ind: ἐχαριζόμην ἐχαρίζου ἐχαρίζετο ἐχαρίζεσθον ἐχαριζέσθην ἐχαριζόμεθα ἐχαρίζεσθε ἐχαρίζοντο

#= Future: χαριέομαι, χαρισθήσομαι (Uncontracted)

mid.ind: χαριέομαι χαριέῃ/χαριέει χαριέεται χαριέεσθον χαριέεσθον χαριεόμεθα χαριέεσθε χαριέονται
mid.opt: χαριεοίμην χαριέοιο χαριέοιτο χαριέοισθον χαριεοίσθην χαριεοίμεθα χαριέοισθε χαριέοιντο

pas.ind: χαρισθήσομαι χαρισθήσῃ χαρισθήσεται χαρισθήσεσθον χαρισθήσεσθον χαρισθησόμεθα χαρισθήσεσθε χαρισθήσονται
pas.opt: χαρισθησοίμην χαρισθήσοιο χαρισθήσοιτο χαρισθήσοισθον χαρισθησοίσθην χαρισθησοίμεθα χαρισθήσοισθε χαρισθήσοιντο

mid pas infinitive: χαριέεσθαι χαρισθήσεσθαι

.part-masc: χαριεόμενος χαρισθησόμενος
.part-fem: χαριεομένη χαρισθησομένη
.part.neut: χαριεόμενον χαρισθησόμενον

#= Future: χαριοῦμαι, χαρισθήσομαι (Contracted)

mid.ind: χαριοῦμαι χαριῇ χαριεῖται χαριεῖσθον χαριεῖσθον χαριούμεθα χαριεῖσθε χαριοῦνται
mid.opt: χαριοίμην χαριοῖο χαριοῖτο χαριοῖσθον χαριοίσθην χαριοίμεθα χαριοῖσθε χαριοῖντο

pas.ind: χαρισθήσομαι χαρισθήσῃ χαρισθήσεται χαρισθήσεσθον χαρισθήσεσθον χαρισθησόμεθα χαρισθήσεσθε χαρισθήσονται
pas.opt: χαρισθησοίμην χαρισθήσοιο χαρισθήσοιτο χαρισθήσοισθον χαρισθησοίσθην χαρισθησοίμεθα χαρισθήσοισθε χαρισθήσοιντο

mid pas infinitive: χαριεῖσθαι χαρισθήσεσθαι

.part-masc: χαριούμενος χαρισθησόμενος
.part-fem: χαριουμένη χαρισθησομένη
.part.neut: χαριούμενον χαρισθησόμενον

#= Aorist: ἐχαρισάμην, ἐχαρίσθην

mid.ind: ἐχαρισάμην ἐχαρίσω ἐχαρίσατο ἐχαρίσασθον ἐχαρισάσθην ἐχαρισάμεθα ἐχαρίσασθε ἐχαρίσαντο
mid.sub: χαρίσωμαι χαρίσῃ χαρίσηται χαρίσησθον χαρίσησθον χαρισώμεθα χαρίσησθε χαρίσωνται
mid.opt: χαρισαίμην χαρίσαιο χαρίσαιτο χαρίσαισθον χαρισαίσθην χαρισαίμεθα χαρίσαισθε χαρίσαιντο
mid.imp: χάρισαι χαρισάσθω χαρίσασθον χαρισάσθων χαρίσασθε χαρισάσθων

pas.ind: ἐχαρίσθην ἐχαρίσθης ἐχαρίσθη ἐχαρίσθητον ἐχαρισθήτην ἐχαρίσθημεν ἐχαρίσθητε ἐχαρίσθησαν
pas.sub: χαρισθῶ χαρισθῇς χαρισθῇ χαρισθῆτον χαρισθῆτον χαρισθῶμεν χαρισθῆτε χαρισθῶσι(ν)
pas.opt: χαρισθείην χαρισθείης χαρισθείη χαρισθεῖτον/χαρισθείητον χαρισθείτην/χαρισθειήτην χαρισθεῖμεν/χαρισθείημεν χαρισθεῖτε/χαρισθείητε χαρισθεῖεν/χαρισθείησαν
pas.imp: χαρίσθητι χαρισθήτω χαρίσθητον χαρισθήτων χαρίσθητε χαρισθέντων

mid pas infinitive: χαρίσασθαι χαρισθῆναι

.part-masc: χαρισάμενος χαρισθείς
.part-fem: χαρισαμένη χαρισθεῖσα
.part.neut: χαρισάμενον χαρισθέν

#= Perfect: κεχάρισμαι

mid.ind: κεχάρισμαι κεχάρισαι κεχάρισται κεχάρισθον κεχάρισθον κεχαρίσμεθα κεχάρισθε κεχαρίδαται
mid.sub: κεχαρισμένος ὦ κεχαρισμένος ᾖς κεχαρισμένος ᾖ κεχαρισμένω ἦτον κεχαρισμένω ἦτον κεχαρισμένοι ὦμεν κεχαρισμένοι ἦτε κεχαρισμένοι ὦσι(ν)
mid.opt: κεχαρισμένος εἴην κεχαρισμένος εἴης κεχαρισμένος εἴη κεχαρισμένω εἴητον/εἶτον κεχαρισμένω εἰήτην/εἴτην κεχαρισμένοι εἴημεν/εἶμεν κεχαρισμένοι εἴητε/εἶτε κεχαρισμένοι εἴησαν/εἶεν
mid.imp: κεχάρισο κεχαρίσθω κεχάρισθον κεχαρίσθων κεχάρισθε κεχαρίσθων

middle/passive
inf: κεχαρίσθαι

.part-masc: κεχαρισμένος
.part-fem: κεχαρισμένη
.part.neut: κεχαρισμένον

#= Pluperfect: ἐκεχαρίσμην

mid.ind: ἐκεχαρίσμην ἐκεχάρισο ἐκεχάριστο ἐκεχάρισθον ἐκεχαρίσθην ἐκεχαρίσμεθα ἐκεχάρισθε ἐκεχαρίδατο

Active forms are rare, and attested only in the future and aorist:
#= Future: χαριέω (Uncontracted)

act.ind: χαριέω χαριέεις χαριέει χαριέετον χαριέετον χαριέομεν χαριέετε χαριέουσι(ν)
act.opt: χαριέοιμι χαριέοις χαριέοι χαριέοιτον χαριεοίτην χαριέοιμεν χαριέοιτε χαριέοιεν

act.inf: χαριέειν

.part-masc: χαριέων
.part-fem: χαριέουσα
.part.neut: χαριέον

#= Future: χαριῶ (Contracted)

act.ind: χαριῶ χαριεῖς χαριεῖ χαριεῖτον χαριεῖτον χαριοῦμεν χαριεῖτε χαριοῦσι(ν)
act.opt: χαριοίην/χαριοῖμι χαριοίης/χαριοῖς χαριοίη/χαριοῖ χαριοῖτον/χαριοίητον χαριοίτην/χαριοιήτην χαριοῖμεν/χαριοίημεν χαριοῖτε/χαριοίητε χαριοῖεν/χαριοίησαν

act.inf: χαριεῖν

.part-masc: χαριῶν
.part-fem: χαριοῦσα
.part.neut: χαριοῦν

#= Aorist: ἐχάρισα

act.ind: ἐχάρισα ἐχάρισας ἐχάρισε(ν) ἐχαρίσατον ἐχαρισάτην ἐχαρίσαμεν ἐχαρίσατε ἐχάρισαν
act.sub: χαρίσω χαρίσῃς χαρίσῃ χαρίσητον χαρίσητον χαρίσωμεν χαρίσητε χαρίσωσι(ν)
act.opt: χαρίσαιμι χαρίσειας/χαρίσαις χαρίσειε(ν)/χαρίσαι χαρίσαιτον χαρισαίτην χαρίσαιμεν χαρίσαιτε χαρίσειαν/χαρίσαιεν
act.imp: χάρισον χαρισάτω χαρίσατον χαρισάτων χαρίσατε χαρισάντων

act.inf: χαρῖσαι

.part-masc: χαρίσας
.part-fem: χαρίσασα
.part.neut: χαρῖσαν

# -------------------
dict: χαριτόω • (kharitóō)

 to show grace to, to bestow favor on or upon
 (passive) to be highly favored, to be shown grace, to have grace or favor shown to, to be full of grace

Inflection
#= Present: χαριτῶ, χαριτοῦμαι (Contracted)

act.ind: χαριτῶ χαριτοῖς χαριτοῖ χαριτοῦτον χαριτοῦτον χαριτοῦμεν χαριτοῦτε χαριτοῦσι(ν)
act.sub: χαριτῶ χαριτοῖς χαριτοῖ χαριτῶτον χαριτῶτον χαριτῶμεν χαριτῶτε χαριτῶσι(ν)
act.opt: χαριτοίην/χαριτοῖμι χαριτοίης/χαριτοῖς χαριτοίη/χαριτοῖ χαριτοῖτον/χαριτοίητον χαριτοίτην/χαριτοιήτην χαριτοῖμεν/χαριτοίημεν χαριτοῖτε/χαριτοίητε χαριτοῖεν/χαριτοίησαν
act.imp: χαρίτου χαριτούτω χαριτοῦτον χαριτούτων χαριτοῦτε χαριτούντων

mid.ind: χαριτοῦμαι χαριτοῖ χαριτοῦται χαριτοῦσθον χαριτοῦσθον χαριτούμεθα χαριτοῦσθε χαριτοῦνται
mid.sub: χαριτῶμαι χαριτοῖ χαριτῶται χαριτῶσθον χαριτῶσθον χαριτώμεθα χαριτῶσθε χαριτῶνται
mid.opt: χαριτοίμην χαριτοῖο χαριτοῖτο χαριτοῖσθον χαριτοίσθην χαριτοίμεθα χαριτοῖσθε χαριτοῖντο
mid.imp: χαριτοῦ χαριτούσθω χαριτοῦσθον χαριτούσθων χαριτοῦσθε χαριτούσθων

act mid inf: χαριτοῦν χαριτοῦσθαι

.part-masc: χαριτῶν χαριτούμενος
.part-fem: χαριτοῦσα χαριτουμένη
.part.neut: χαριτοῦν χαριτούμενον

#= Imperfect: ἐχαρίτουν, ἐχαριτούμην (Contracted)

act.ind: ἐχαρίτουν ἐχαρίτους ἐχαρίτου ἐχαριτοῦτον ἐχαριτούτην ἐχαριτοῦμεν ἐχαριτοῦτε ἐχαρίτουν

mid.ind: ἐχαριτούμην ἐχαριτοῦ ἐχαριτοῦτο ἐχαριτοῦσθον ἐχαριτούσθην ἐχαριτούμεθα ἐχαριτοῦσθε ἐχαριτοῦντο

#= Aorist: ἐχαρίτωσα, ἐχαριτωσάμην, ἐχαριτώθην

act.ind: ἐχαρίτωσα ἐχαρίτωσας ἐχαρίτωσε(ν) ἐχαριτώσατον ἐχαριτωσάτην ἐχαριτώσαμεν ἐχαριτώσατε ἐχαρίτωσαν
act.sub: χαριτώσω χαριτώσῃς χαριτώσῃ χαριτώσητον χαριτώσητον χαριτώσωμεν χαριτώσητε χαριτώσωσι(ν)
act.opt: χαριτώσαιμι χαριτώσειας/χαριτώσαις χαριτώσειε(ν)/χαριτώσαι χαριτώσαιτον χαριτωσαίτην χαριτώσαιμεν χαριτώσαιτε χαριτώσειαν/χαριτώσαιεν
act.imp: χαρίτωσον χαριτωσάτω χαριτώσατον χαριτωσάτων χαριτώσατε χαριτωσάντων

mid.ind: ἐχαριτωσάμην ἐχαριτώσω ἐχαριτώσατο ἐχαριτώσασθον ἐχαριτωσάσθην ἐχαριτωσάμεθα ἐχαριτώσασθε ἐχαριτώσαντο
mid.sub: χαριτώσωμαι χαριτώσῃ χαριτώσηται χαριτώσησθον χαριτώσησθον χαριτωσώμεθα χαριτώσησθε χαριτώσωνται
mid.opt: χαριτωσαίμην χαριτώσαιο χαριτώσαιτο χαριτώσαισθον χαριτωσαίσθην χαριτωσαίμεθα χαριτώσαισθε χαριτώσαιντο
mid.imp: χαρίτωσαι χαριτωσάσθω χαριτώσασθον χαριτωσάσθων χαριτώσασθε χαριτωσάσθων

pas.ind: ἐχαριτώθην ἐχαριτώθης ἐχαριτώθη ἐχαριτώθητον ἐχαριτωθήτην ἐχαριτώθημεν ἐχαριτώθητε ἐχαριτώθησαν
pas.sub: χαριτωθῶ χαριτωθῇς χαριτωθῇ χαριτωθῆτον χαριτωθῆτον χαριτωθῶμεν χαριτωθῆτε χαριτωθῶσι(ν)
pas.opt: χαριτωθείην χαριτωθείης χαριτωθείη χαριτωθεῖτον/χαριτωθείητον χαριτωθείτην/χαριτωθειήτην χαριτωθεῖμεν/χαριτωθείημεν χαριτωθεῖτε/χαριτωθείητε χαριτωθεῖεν/χαριτωθείησαν
pas.imp: χαριτώθητι χαριτωθήτω χαριτώθητον χαριτωθήτων χαριτώθητε χαριτωθέντων

act mid pas infinitive: χαριτῶσαι χαριτώσασθαι χαριτωθῆναι

.part-masc: χαριτώσας χαριτωσάμενος χαριτωθείς
.part-fem: χαριτώσασα χαριτωσαμένη χαριτωθεῖσα
.part.neut: χαριτῶσαν χαριτωσάμενον χαριτωθέν

#= Perfect: κεχαρίτωμα, κεχαρίτωμαι

act.ind: κεχαρίτωμα κεχαρίτωμας κεχαρίτωμε(ν) κεχαριτώματον κεχαριτώματον κεχαριτώμαμεν κεχαριτώματε κεχαριτώμασι(ν)
act.sub: κεχαριτώμω κεχαριτώμῃς κεχαριτώμῃ κεχαριτώμητον κεχαριτώμητον κεχαριτώμωμεν κεχαριτώμητε κεχαριτώμωσι(ν)
act.opt: κεχαριτώμοιμι/κεχαριτωμοίην κεχαριτώμοις/κεχαριτωμοίης κεχαριτώμοι/κεχαριτωμοίη κεχαριτώμοιτον κεχαριτωμοίτην κεχαριτώμοιμεν κεχαριτώμοιτε κεχαριτώμοιεν
act.imp: κεχαρίτωμε κεχαριτωμέτω κεχαριτώμετον κεχαριτωμέτων κεχαριτώμετε κεχαριτωμόντων

mid.ind: κεχαρίτωμαι κεχαρίτωσαι κεχαρίτωται κεχαρίτωσθον κεχαρίτωσθον κεχαριτώμεθα κεχαρίτωσθε κεχαρίτωνται
mid.sub: κεχαριτωμένος ὦ κεχαριτωμένος ᾖς κεχαριτωμένος ᾖ κεχαριτωμένω ἦτον κεχαριτωμένω ἦτον κεχαριτωμένοι ὦμεν κεχαριτωμένοι ἦτε κεχαριτωμένοι ὦσι(ν)
mid.opt: κεχαριτωμένος εἴην κεχαριτωμένος εἴης κεχαριτωμένος εἴη κεχαριτωμένω εἴητον/εἶτον κεχαριτωμένω εἰήτην/εἴτην κεχαριτωμένοι εἴημεν/εἶμεν κεχαριτωμένοι εἴητε/εἶτε κεχαριτωμένοι εἴησαν/εἶεν
mid.imp: κεχαρίτωσο κεχαριτώσθω κεχαρίτωσθον κεχαριτώσθων κεχαρίτωσθε κεχαριτώσθων

act mid inf: κεχαριτωμέναι κεχαριτῶσθαι

.part-masc: κεχαριτωμώς κεχαριτωμένος
.part-fem: κεχαριτωμυῖα κεχαριτωμένη
.part.neut: κεχαριτωμός κεχαριτωμένον

# -------------------
dict: χολόω • (kholóō)

 to anger, provoke

#= Present: χολῶ, χολοῦμαι (Contracted)

act.ind: χολῶ χολοῖς χολοῖ χολοῦτον χολοῦτον χολοῦμεν χολοῦτε χολοῦσι(ν)
act.sub: χολῶ χολοῖς χολοῖ χολῶτον χολῶτον χολῶμεν χολῶτε χολῶσι(ν)
act.opt: χολοίην/χολοῖμι χολοίης/χολοῖς χολοίη/χολοῖ χολοῖτον/χολοίητον χολοίτην/χολοιήτην χολοῖμεν/χολοίημεν χολοῖτε/χολοίητε χολοῖεν/χολοίησαν
act.imp: χόλου χολούτω χολοῦτον χολούτων χολοῦτε χολούντων

mid.ind: χολοῦμαι χολοῖ χολοῦται χολοῦσθον χολοῦσθον χολούμεθα χολοῦσθε χολοῦνται
mid.sub: χολῶμαι χολοῖ χολῶται χολῶσθον χολῶσθον χολώμεθα χολῶσθε χολῶνται
mid.opt: χολοίμην χολοῖο χολοῖτο χολοῖσθον χολοίσθην χολοίμεθα χολοῖσθε χολοῖντο
mid.imp: χολοῦ χολούσθω χολοῦσθον χολούσθων χολοῦσθε χολούσθων

act mid inf: χολοῦν χολοῦσθαι

.part-masc: χολῶν χολούμενος
.part-fem: χολοῦσα χολουμένη
.part.neut: χολοῦν χολούμενον

#= Future: χολώσω, χολώσομαι (Epic)

act.ind: χολώσω χολώσεις χολώσει χολώσετον χολώσετον χολώσομεν χολώσετε χολώσουσι(ν)
act.opt: χολώσοιμι χολώσοισ(θα) χολώσοι χολώσοιτον χολωσοίτην χολώσοιμεν χολώσοιτε χολώσοιεν

mid.ind: χολώσομαι χολώσεαι χολώσεται χολώσεσθον χολώσεσθον χολωσόμε(σ)θα χολώσεσθε χολώσονται
mid.opt: χολωσοίμην χολώσοιο χολώσοιτο χολώσοισθον χολωσοίσθην χολωσοίμε(σ)θα χολώσοισθε χολωσοίατο

act mid inf: χολώσειν/χολωσέμεν(αι)/χολωσμέναι χολώσεσθαι

.part-masc: χολώσων χολωσόμενος
.part-fem: χολώσουσα χολωσομένη
.part.neut: χολῶσον χολωσόμενον

#= Aorist: ἐχόλωσα, ἐχολωσάμην, ἐχολώθην

act.ind: ἐχόλωσα ἐχόλωσας ἐχόλωσε(ν) ἐχολώσατον ἐχολωσάτην ἐχολώσαμεν ἐχολώσατε ἐχόλωσαν
act.sub: χολώσω χολώσῃς χολώσῃ χολώσητον χολώσητον χολώσωμεν χολώσητε χολώσωσι(ν)
act.opt: χολώσαιμι χολώσειας/χολώσαις χολώσειε(ν)/χολώσαι χολώσαιτον χολωσαίτην χολώσαιμεν χολώσαιτε χολώσειαν/χολώσαιεν
act.imp: χόλωσον χολωσάτω χολώσατον χολωσάτων χολώσατε χολωσάντων

mid.ind: ἐχολωσάμην ἐχολώσω ἐχολώσατο ἐχολώσασθον ἐχολωσάσθην ἐχολωσάμεθα ἐχολώσασθε ἐχολώσαντο
mid.sub: χολώσωμαι χολώσῃ χολώσηται χολώσησθον χολώσησθον χολωσώμεθα χολώσησθε χολώσωνται
mid.opt: χολωσαίμην χολώσαιο χολώσαιτο χολώσαισθον χολωσαίσθην χολωσαίμεθα χολώσαισθε χολώσαιντο
mid.imp: χόλωσαι χολωσάσθω χολώσασθον χολωσάσθων χολώσασθε χολωσάσθων

pas.ind: ἐχολώθην ἐχολώθης ἐχολώθη ἐχολώθητον ἐχολωθήτην ἐχολώθημεν ἐχολώθητε ἐχολώθησαν
pas.sub: χολωθῶ χολωθῇς χολωθῇ χολωθῆτον χολωθῆτον χολωθῶμεν χολωθῆτε χολωθῶσι(ν)
pas.opt: χολωθείην χολωθείης χολωθείη χολωθεῖτον/χολωθείητον χολωθείτην/χολωθειήτην χολωθεῖμεν/χολωθείημεν χολωθεῖτε/χολωθείητε χολωθεῖεν/χολωθείησαν
pas.imp: χολώθητι χολωθήτω χολώθητον χολωθήτων χολώθητε χολωθέντων

act mid pas infinitive: χολῶσαι χολώσασθαι χολωθῆναι

.part-masc: χολώσας χολωσάμενος χολωθείς
.part-fem: χολώσασα χολωσαμένη χολωθεῖσα
.part.neut: χολῶσαν χολωσάμενον χολωθέν

#= Aorist: χόλωσα, χολωσάμην, χολώθην (Epic)

act.ind: χόλωσα χόλωσας χόλωσε(ν) χολώσατον χολωσάτην χολώσαμεν χολώσατε χόλωσαν

mid.ind: χολωσάμην χολώσω χολώσατο χολώσασθον χολωσάσθην χολωσάμε(σ)θα χολώσασθε χολώσαντο

pas.ind: χολώθην χολώθης χολώθη χολώθητον χολωθήτην χολώθημεν χολώθητε χολώθησαν/χόλωθεν

#= Perfect: κεχόλωμαι

pas.ind: κεχόλωμαι κεχόλωσαι κεχόλωται κεχόλωσθον κεχόλωσθον κεχολώμεθα κεχόλωσθε κεχόλωνται
pas.sub: κεχολωμένος ὦ κεχολωμένος ᾖς κεχολωμένος ᾖ κεχολωμένω ἦτον κεχολωμένω ἦτον κεχολωμένοι ὦμεν κεχολωμένοι ἦτε κεχολωμένοι ὦσι(ν)
pas.opt: κεχολωμένος εἴην κεχολωμένος εἴης κεχολωμένος εἴη κεχολωμένω εἴητον/εἶτον κεχολωμένω εἰήτην/εἴτην κεχολωμένοι εἴημεν/εἶμεν κεχολωμένοι εἴητε/εἶτε κεχολωμένοι εἴησαν/εἶεν
pas.imp: κεχόλωσο κεχολώσθω κεχόλωσθον κεχολώσθων κεχόλωσθε κεχολώσθων

inf: κεχολῶσθαι

.part-masc: κεχολωμένος
.part-fem: κεχολωμένη
.part.neut: κεχολωμένον

#= Pluperfect: κεχολώμην

pas.ind: κεχολώμην κεχόλωσο κεχόλωτο κεχόλωσθον κεχολώσθην κεχολώμεθα κεχόλωσθε κεχόλωντο

# Third person plural also κεχολώατο (kekholṓato)

#= Future perfect: κεχολώσομαι (Epic)

mid.ind: κεχολώσομαι κεχολώσεαι κεχολώσεται κεχολώσεσθον κεχολώσεσθον κεχολωσόμε(σ)θα κεχολώσεσθε κεχολώσονται
mid.opt: κεχολωσοίμην κεχολώσοιο κεχολώσοιτο κεχολώσοισθον κεχολωσοίσθην κεχολωσοίμε(σ)θα κεχολώσοισθε κεχολωσοίατο

inf: κεχολώσεσθαι

.part-masc: κεχολωσόμενος
.part-fem: κεχολωσομένη
.part.neut: κεχολωσόμενον

# -------------------
dict: κινδυνεύω • (kindūneúō)

 to be daring, run a risk, venture
 to run the risk [+infinitive = of doing]
 Used to express possibility or probability

#= Present: κινδυνεύω, κινδυνεύομαι

act.ind: κινδυνεύω κινδυνεύεις κινδυνεύει κινδυνεύετον κινδυνεύετον κινδυνεύομεν κινδυνεύετε κινδυνεύουσι(ν)
act.sub: κινδυνεύω κινδυνεύῃς κινδυνεύῃ κινδυνεύητον κινδυνεύητον κινδυνεύωμεν κινδυνεύητε κινδυνεύωσι(ν)
act.opt: κινδυνεύοιμι κινδυνεύοις κινδυνεύοι κινδυνεύοιτον κινδυνευοίτην κινδυνεύοιμεν κινδυνεύοιτε κινδυνεύοιεν
act.imp: κινδύνευε κινδυνευέτω κινδυνεύετον κινδυνευέτων κινδυνεύετε κινδυνευόντων

mid.ind: κινδυνεύομαι κινδυνεύῃ/κινδυνεύει κινδυνεύεται κινδυνεύεσθον κινδυνεύεσθον κινδυνευόμεθα κινδυνεύεσθε κινδυνεύονται
mid.sub: κινδυνεύωμαι κινδυνεύῃ κινδυνεύηται κινδυνεύησθον κινδυνεύησθον κινδυνευώμεθα κινδυνεύησθε κινδυνεύωνται
mid.opt: κινδυνευοίμην κινδυνεύοιο κινδυνεύοιτο κινδυνεύοισθον κινδυνευοίσθην κινδυνευοίμεθα κινδυνεύοισθε κινδυνεύοιντο
mid.imp: κινδυνεύου κινδυνευέσθω κινδυνεύεσθον κινδυνευέσθων κινδυνεύεσθε κινδυνευέσθων

act mid inf: κινδυνεύειν κινδυνεύεσθαι

.part-masc: κινδυνεύων κινδυνευόμενος
.part-fem: κινδυνεύουσα κινδυνευομένη
.part.neut: κινδυνεῦον κινδυνευόμενον

#= Imperfect: ἐκινδύνευον, ἐκινδυνευόμην

act.ind: ἐκινδύνευον ἐκινδύνευες ἐκινδύνευε(ν) ἐκινδυνεύετον ἐκινδυνευέτην ἐκινδυνεύομεν ἐκινδυνεύετε ἐκινδύνευον

mid.ind: ἐκινδυνευόμην ἐκινδυνεύου ἐκινδυνεύετο ἐκινδυνεύεσθον ἐκινδυνευέσθην ἐκινδυνευόμεθα ἐκινδυνεύεσθε ἐκινδυνεύοντο

#= Future: κινδυνεύσω, κινδυνεύσομαι, κινδυνευθήσομαι

act.ind: κινδυνεύσω κινδυνεύσεις κινδυνεύσει κινδυνεύσετον κινδυνεύσετον κινδυνεύσομεν κινδυνεύσετε κινδυνεύσουσι(ν)
act.opt: κινδυνεύσοιμι κινδυνεύσοις κινδυνεύσοι κινδυνεύσοιτον κινδυνευσοίτην κινδυνεύσοιμεν κινδυνεύσοιτε κινδυνεύσοιεν

mid.ind: κινδυνεύσομαι κινδυνεύσῃ/κινδυνεύσει κινδυνεύσεται κινδυνεύσεσθον κινδυνεύσεσθον κινδυνευσόμεθα κινδυνεύσεσθε κινδυνεύσονται
mid.opt: κινδυνευσοίμην κινδυνεύσοιο κινδυνεύσοιτο κινδυνεύσοισθον κινδυνευσοίσθην κινδυνευσοίμεθα κινδυνεύσοισθε κινδυνεύσοιντο

pas.ind: κινδυνευθήσομαι κινδυνευθήσῃ κινδυνευθήσεται κινδυνευθήσεσθον κινδυνευθήσεσθον κινδυνευθησόμεθα κινδυνευθήσεσθε κινδυνευθήσονται
pas.opt: κινδυνευθησοίμην κινδυνευθήσοιο κινδυνευθήσοιτο κινδυνευθήσοισθον κινδυνευθησοίσθην κινδυνευθησοίμεθα κινδυνευθήσοισθε κινδυνευθήσοιντο

act mid pas infinitive: κινδυνεύσειν κινδυνεύσεσθαι κινδυνευθήσεσθαι

.part-masc: κινδυνεύσων κινδυνευσόμενος κινδυνευθησόμενος
.part-fem: κινδυνεύσουσα κινδυνευσομένη κινδυνευθησομένη
.part.neut: κινδυνεῦσον κινδυνευσόμενον κινδυνευθησόμενον

#= Aorist: ἐκινδύνευσα, ἐκινδυνεύθην

act.ind: ἐκινδύνευσα ἐκινδύνευσας ἐκινδύνευσε(ν) ἐκινδυνεύσατον ἐκινδυνευσάτην ἐκινδυνεύσαμεν ἐκινδυνεύσατε ἐκινδύνευσαν
act.sub: κινδυνεύσω κινδυνεύσῃς κινδυνεύσῃ κινδυνεύσητον κινδυνεύσητον κινδυνεύσωμεν κινδυνεύσητε κινδυνεύσωσι(ν)
act.opt: κινδυνεύσαιμι κινδυνεύσειας/κινδυνεύσαις κινδυνεύσειε(ν)/κινδυνεύσαι κινδυνεύσαιτον κινδυνευσαίτην κινδυνεύσαιμεν κινδυνεύσαιτε κινδυνεύσειαν/κινδυνεύσαιεν
act.imp: κινδύνευσον κινδυνευσάτω κινδυνεύσατον κινδυνευσάτων κινδυνεύσατε κινδυνευσάντων

pas.ind: ἐκινδυνεύθην ἐκινδυνεύθης ἐκινδυνεύθη ἐκινδυνεύθητον ἐκινδυνευθήτην ἐκινδυνεύθημεν ἐκινδυνεύθητε ἐκινδυνεύθησαν
pas.sub: κινδυνευθῶ κινδυνευθῇς κινδυνευθῇ κινδυνευθῆτον κινδυνευθῆτον κινδυνευθῶμεν κινδυνευθῆτε κινδυνευθῶσι(ν)
pas.opt: κινδυνευθείην κινδυνευθείης κινδυνευθείη κινδυνευθεῖτον/κινδυνευθείητον κινδυνευθείτην/κινδυνευθειήτην κινδυνευθεῖμεν/κινδυνευθείημεν κινδυνευθεῖτε/κινδυνευθείητε κινδυνευθεῖεν/κινδυνευθείησαν
pas.imp: κινδυνεύθητι κινδυνευθήτω κινδυνεύθητον κινδυνευθήτων κινδυνεύθητε κινδυνευθέντων

act pas inf: κινδυνεῦσαι κινδυνευθῆναι

.part-masc: κινδυνεύσας κινδυνευθείς
.part-fem: κινδυνεύσασα κινδυνευθεῖσα
.part.neut: κινδυνεῦσαν κινδυνευθέν

#= Perfect: κεκινδύνευκα, κεκινδύνευμαι

act.ind: κεκινδύνευκα κεκινδύνευκας κεκινδύνευκε(ν) κεκινδυνεύκατον κεκινδυνεύκατον κεκινδυνεύκαμεν κεκινδυνεύκατε κεκινδυνεύκασι(ν)
act.sub: κεκινδυνεύκω κεκινδυνεύκῃς κεκινδυνεύκῃ κεκινδυνεύκητον κεκινδυνεύκητον κεκινδυνεύκωμεν κεκινδυνεύκητε κεκινδυνεύκωσι(ν)
act.opt: κεκινδυνεύκοιμι/κεκινδυνευκοίην κεκινδυνεύκοις/κεκινδυνευκοίης κεκινδυνεύκοι/κεκινδυνευκοίη κεκινδυνεύκοιτον κεκινδυνευκοίτην κεκινδυνεύκοιμεν κεκινδυνεύκοιτε κεκινδυνεύκοιεν
act.imp: κεκινδύνευκε κεκινδυνευκέτω κεκινδυνεύκετον κεκινδυνευκέτων κεκινδυνεύκετε κεκινδυνευκόντων

mid.ind: κεκινδύνευμαι κεκινδύνευσαι κεκινδύνευται κεκινδύνευσθον κεκινδύνευσθον κεκινδυνεύμεθα κεκινδύνευσθε κεκινδύνευνται
mid.sub: κεκινδυνευμένος ὦ κεκινδυνευμένος ᾖς κεκινδυνευμένος ᾖ κεκινδυνευμένω ἦτον κεκινδυνευμένω ἦτον κεκινδυνευμένοι ὦμεν κεκινδυνευμένοι ἦτε κεκινδυνευμένοι ὦσι(ν)
mid.opt: κεκινδυνευμένος εἴην κεκινδυνευμένος εἴης κεκινδυνευμένος εἴη κεκινδυνευμένω εἴητον/εἶτον κεκινδυνευμένω εἰήτην/εἴτην κεκινδυνευμένοι εἴημεν/εἶμεν κεκινδυνευμένοι εἴητε/εἶτε κεκινδυνευμένοι εἴησαν/εἶεν
mid.imp: κεκινδύνευσο κεκινδυνεύσθω κεκινδύνευσθον κεκινδυνεύσθων κεκινδύνευσθε κεκινδυνεύσθων

act mid inf: κεκινδυνευκέναι κεκινδυνεῦσθαι

.part-masc: κεκινδυνευκώς κεκινδυνευμένος
.part-fem: κεκινδυνευκυῖα κεκινδυνευμένη
.part.neut: κεκινδυνευκός κεκινδυνευμένον

# -------------------
dict: κίω • (kíō)

 to go

Inflection
#= Present: κίω

act.ind: κίω κίεις κίει κίετον κίετον κίομεν κίετε κίουσι(ν)
act.sub: κίω κίῃς κίῃ κίητον κίητον κίωμεν κίητε κίωσι(ν)
act.opt: κίοιμι κίοις κίοι κίοιτον κιοίτην κίοιμεν κίοιτε κίοιεν
act.imp: κίε κιέτω κίετον κιέτων κίετε κιόντων

act.inf: κίειν

.part-masc: κιών
.part-fem: κιοῦσα
.part.neut: κιόν

#= Imperfect: ἔκιον

act.ind: ἔκιον ἔκιες ἔκιε(ν) ἐκίετον ἐκιέτην ἐκίομεν ἐκίετε ἔκιον

#= Imperfect: κίον (Epic)

act.ind: κίον κίες κίε(ν) κίετον κιέτην κίομεν κίετε κίον

# -------------------
dict: κομάω • (komáō)

 to have long hair

#= Present: κομάω (Uncontracted)

act.ind: κομάω κομάεις κομάει κομάετον κομάετον κομάομεν κομάετε κομάουσι(ν)
act.sub: κομάω κομάῃς κομάῃ κομάητον κομάητον κομάωμεν κομάητε κομάωσι(ν)
act.opt: κομάοιμι κομάοις κομάοι κομάοιτον κομαοίτην κομάοιμεν κομάοιτε κομάοιεν
act.imp: κόμαε κομαέτω κομάετον κομαέτων κομάετε κομαόντων

act.inf: κομάειν

.part-masc: κομόων/κομῶν
.part-fem: κομόωσα/κομῶσα
.part.neut: κομόον/κομοῦν

#= Present: κομῶ (Contracted)

act.ind: κομῶ κομᾷς κομᾷ κομᾶτον κομᾶτον κομῶμεν κομᾶτε κομῶσι(ν)
act.sub: κομῶ κομᾷς κομᾷ κομᾶτον κομᾶτον κομῶμεν κομᾶτε κομῶσι(ν)
act.opt: κομῴην/κομῷμι κομῴης/κομῷς κομῴη/κομῷ κομῷτον/κομῴητον κομῴτην/κομῳήτην κομῷμεν/κομῴημεν κομῷτε/κομῴητε κομῷεν/κομῴησαν
act.imp: κόμα κομάτω κομᾶτον κομάτων κομᾶτε κομώντων

act.inf: κομᾶν

.part-masc: κομόων/κομῶν
.part-fem: κομόωσα/κομῶσα
.part.neut: κομόον/κομοῦν

#= Imperfect: ἐκόμαον (Uncontracted)

act.ind: ἐκόμαον ἐκόμαες ἐκόμαε(ν) ἐκομάετον ἐκομαέτην ἐκομάομεν ἐκομάετε ἐκόμαον

#= Imperfect: ἐκόμων (Contracted)

act.ind: ἐκόμων ἐκόμας ἐκόμα ἐκομᾶτον ἐκομάτην ἐκομῶμεν ἐκομᾶτε ἐκόμων

#= Future: κομήσω

act.ind: κομήσω κομήσεις κομήσει κομήσετον κομήσετον κομήσομεν κομήσετε κομήσουσι(ν)
act.opt: κομήσοιμι κομήσοις κομήσοι κομήσοιτον κομησοίτην κομήσοιμεν κομήσοιτε κομήσοιεν

act.inf: κομήσειν

.part-masc: κομήσων
.part-fem: κομήσουσα
.part.neut: κομῆσον

#= Aorist: ἐκόμησα

act.ind: ἐκόμησα ἐκόμησας ἐκόμησε(ν) ἐκομήσατον ἐκομησάτην ἐκομήσαμεν ἐκομήσατε ἐκόμησαν
act.sub: κομήσω κομήσῃς κομήσῃ κομήσητον κομήσητον κομήσωμεν κομήσητε κομήσωσι(ν)
act.opt: κομήσαιμι κομήσειας/κομήσαις κομήσειε(ν)/κομήσαι κομήσαιτον κομησαίτην κομήσαιμεν κομήσαιτε κομήσειαν/κομήσαιεν
act.imp: κόμησον κομησάτω κομήσατον κομησάτων κομήσατε κομησάντων

act.inf: κομῆσαι

.part-masc: κομήσας
.part-fem: κομήσασα
.part.neut: κομῆσαν

# -------------------
dict: κοσμέω • (kosméō)

 to order, to arrange
 to adorn

#= Present: κοσμέω, κοσμέομαι (Uncontracted)

act.ind: κοσμέω κοσμέεις κοσμέει κοσμέετον κοσμέετον κοσμέομεν κοσμέετε κοσμέουσι(ν)
act.sub: κοσμέω κοσμέῃς κοσμέῃ κοσμέητον κοσμέητον κοσμέωμεν κοσμέητε κοσμέωσι(ν)
act.opt: κοσμέοιμι κοσμέοις κοσμέοι κοσμέοιτον κοσμεοίτην κοσμέοιμεν κοσμέοιτε κοσμέοιεν
act.imp: κόσμεε κοσμεέτω κοσμέετον κοσμεέτων κοσμέετε κοσμεόντων

mid.ind: κοσμέομαι κοσμέῃ/κοσμέει κοσμέεται κοσμέεσθον κοσμέεσθον κοσμεόμεθα κοσμέεσθε κοσμέονται
mid.sub: κοσμέωμαι κοσμέῃ κοσμέηται κοσμέησθον κοσμέησθον κοσμεώμεθα κοσμέησθε κοσμέωνται
mid.opt: κοσμεοίμην κοσμέοιο κοσμέοιτο κοσμέοισθον κοσμεοίσθην κοσμεοίμεθα κοσμέοισθε κοσμέοιντο
mid.imp: κοσμέου κοσμεέσθω κοσμέεσθον κοσμεέσθων κοσμέεσθε κοσμεέσθων

act mid inf: κοσμέειν κοσμέεσθαι

.part-masc: κοσμέων κοσμεόμενος
.part-fem: κοσμέουσα κοσμεομένη
.part.neut: κοσμέον κοσμεόμενον

#= Present: κοσμῶ, κοσμοῦμαι (Contracted)

act.ind: κοσμῶ κοσμεῖς κοσμεῖ κοσμεῖτον κοσμεῖτον κοσμοῦμεν κοσμεῖτε κοσμοῦσι(ν)
act.sub: κοσμῶ κοσμῇς κοσμῇ κοσμῆτον κοσμῆτον κοσμῶμεν κοσμῆτε κοσμῶσι(ν)
act.opt: κοσμοίην/κοσμοῖμι κοσμοίης/κοσμοῖς κοσμοίη/κοσμοῖ κοσμοῖτον/κοσμοίητον κοσμοίτην/κοσμοιήτην κοσμοῖμεν/κοσμοίημεν κοσμοῖτε/κοσμοίητε κοσμοῖεν/κοσμοίησαν
act.imp: κόσμει κοσμείτω κοσμεῖτον κοσμείτων κοσμεῖτε κοσμούντων

mid.ind: κοσμοῦμαι κοσμεῖ/κοσμῇ κοσμεῖται κοσμεῖσθον κοσμεῖσθον κοσμούμεθα κοσμεῖσθε κοσμοῦνται
mid.sub: κοσμῶμαι κοσμῇ κοσμῆται κοσμῆσθον κοσμῆσθον κοσμώμεθα κοσμῆσθε κοσμῶνται
mid.opt: κοσμοίμην κοσμοῖο κοσμοῖτο κοσμοῖσθον κοσμοίσθην κοσμοίμεθα κοσμοῖσθε κοσμοῖντο
mid.imp: κοσμοῦ κοσμείσθω κοσμεῖσθον κοσμείσθων κοσμεῖσθε κοσμείσθων

act mid inf: κοσμεῖν κοσμεῖσθαι

.part-masc: κοσμῶν κοσμούμενος
.part-fem: κοσμοῦσα κοσμουμένη
.part.neut: κοσμοῦν κοσμούμενον

#= Imperfect: ἐκόσμεον, ἐκοσμεόμην (Uncontracted)

act.ind: ἐκόσμεον ἐκόσμεες ἐκόσμεε(ν) ἐκοσμέετον ἐκοσμεέτην ἐκοσμέομεν ἐκοσμέετε ἐκόσμεον

mid.ind: ἐκοσμεόμην ἐκοσμέου ἐκοσμέετο ἐκοσμέεσθον ἐκοσμεέσθην ἐκοσμεόμεθα ἐκοσμέεσθε ἐκοσμέοντο

#= Imperfect: ἐκόσμουν, ἐκοσμούμην (Contracted)

act.ind: ἐκόσμουν ἐκόσμεις ἐκόσμει ἐκοσμεῖτον ἐκοσμείτην ἐκοσμοῦμεν ἐκοσμεῖτε ἐκόσμουν

mid.ind: ἐκοσμούμην ἐκοσμοῦ ἐκοσμεῖτο ἐκοσμεῖσθον ἐκοσμείσθην ἐκοσμούμεθα ἐκοσμεῖσθε ἐκοσμοῦντο

#= Future: κοσμήσω, κοσμήσομαι

act.ind: κοσμήσω κοσμήσεις κοσμήσει κοσμήσετον κοσμήσετον κοσμήσομεν κοσμήσετε κοσμήσουσι(ν)
act.opt: κοσμήσοιμι κοσμήσοις κοσμήσοι κοσμήσοιτον κοσμησοίτην κοσμήσοιμεν κοσμήσοιτε κοσμήσοιεν

mid.ind: κοσμήσομαι κοσμήσῃ/κοσμήσει κοσμήσεται κοσμήσεσθον κοσμήσεσθον κοσμησόμεθα κοσμήσεσθε κοσμήσονται
mid.opt: κοσμησοίμην κοσμήσοιο κοσμήσοιτο κοσμήσοισθον κοσμησοίσθην κοσμησοίμεθα κοσμήσοισθε κοσμήσοιντο

act mid inf: κοσμήσειν κοσμήσεσθαι

.part-masc: κοσμήσων κοσμησόμενος
.part-fem: κοσμήσουσα κοσμησομένη
.part.neut: κοσμῆσον κοσμησόμενον

#= Aorist: ἐκόσμησα, ἐκοσμησάμην, ἐκοσμήθην

act.ind: ἐκόσμησα ἐκόσμησας ἐκόσμησε(ν) ἐκοσμήσατον ἐκοσμησάτην ἐκοσμήσαμεν ἐκοσμήσατε ἐκόσμησαν
act.sub: κοσμήσω κοσμήσῃς κοσμήσῃ κοσμήσητον κοσμήσητον κοσμήσωμεν κοσμήσητε κοσμήσωσι(ν)
act.opt: κοσμήσαιμι κοσμήσειας/κοσμήσαις κοσμήσειε(ν)/κοσμήσαι κοσμήσαιτον κοσμησαίτην κοσμήσαιμεν κοσμήσαιτε κοσμήσειαν/κοσμήσαιεν
act.imp: κόσμησον κοσμησάτω κοσμήσατον κοσμησάτων κοσμήσατε κοσμησάντων

mid.ind: ἐκοσμησάμην ἐκοσμήσω ἐκοσμήσατο ἐκοσμήσασθον ἐκοσμησάσθην ἐκοσμησάμεθα ἐκοσμήσασθε ἐκοσμήσαντο
mid.sub: κοσμήσωμαι κοσμήσῃ κοσμήσηται κοσμήσησθον κοσμήσησθον κοσμησώμεθα κοσμήσησθε κοσμήσωνται
mid.opt: κοσμησαίμην κοσμήσαιο κοσμήσαιτο κοσμήσαισθον κοσμησαίσθην κοσμησαίμεθα κοσμήσαισθε κοσμήσαιντο
mid.imp: κόσμησαι κοσμησάσθω κοσμήσασθον κοσμησάσθων κοσμήσασθε κοσμησάσθων

pas.ind: ἐκοσμήθην ἐκοσμήθης ἐκοσμήθη ἐκοσμήθητον ἐκοσμηθήτην ἐκοσμήθημεν ἐκοσμήθητε ἐκοσμήθησαν
pas.sub: κοσμηθῶ κοσμηθῇς κοσμηθῇ κοσμηθῆτον κοσμηθῆτον κοσμηθῶμεν κοσμηθῆτε κοσμηθῶσι(ν)
pas.opt: κοσμηθείην κοσμηθείης κοσμηθείη κοσμηθεῖτον/κοσμηθείητον κοσμηθείτην/κοσμηθειήτην κοσμηθεῖμεν/κοσμηθείημεν κοσμηθεῖτε/κοσμηθείητε κοσμηθεῖεν/κοσμηθείησαν
pas.imp: κοσμήθητι κοσμηθήτω κοσμήθητον κοσμηθήτων κοσμήθητε κοσμηθέντων

act mid pas infinitive: κοσμῆσαι κοσμήσασθαι κοσμηθῆναι

.part-masc: κοσμήσας κοσμησάμενος κοσμηθείς
.part-fem: κοσμήσασα κοσμησαμένη κοσμηθεῖσα
.part.neut: κοσμῆσαν κοσμησάμενον κοσμηθέν

#= Perfect: κεκόσμηκα, κεκόσμημαι

act.ind: κεκόσμηκα κεκόσμηκας κεκόσμηκε(ν) κεκοσμήκατον κεκοσμήκατον κεκοσμήκαμεν κεκοσμήκατε κεκοσμήκασι(ν)
act.sub: κεκοσμήκω κεκοσμήκῃς κεκοσμήκῃ κεκοσμήκητον κεκοσμήκητον κεκοσμήκωμεν κεκοσμήκητε κεκοσμήκωσι(ν)
act.opt: κεκοσμήκοιμι/κεκοσμηκοίην κεκοσμήκοις/κεκοσμηκοίης κεκοσμήκοι/κεκοσμηκοίη κεκοσμήκοιτον κεκοσμηκοίτην κεκοσμήκοιμεν κεκοσμήκοιτε κεκοσμήκοιεν
act.imp: κεκόσμηκε κεκοσμηκέτω κεκοσμήκετον κεκοσμηκέτων κεκοσμήκετε κεκοσμηκόντων

mid.ind: κεκόσμημαι κεκόσμησαι κεκόσμηται κεκόσμησθον κεκόσμησθον κεκοσμήμεθα κεκόσμησθε κεκόσμηνται
mid.sub: κεκοσμημένος ὦ κεκοσμημένος ᾖς κεκοσμημένος ᾖ κεκοσμημένω ἦτον κεκοσμημένω ἦτον κεκοσμημένοι ὦμεν κεκοσμημένοι ἦτε κεκοσμημένοι ὦσι(ν)
mid.opt: κεκοσμημένος εἴην κεκοσμημένος εἴης κεκοσμημένος εἴη κεκοσμημένω εἴητον/εἶτον κεκοσμημένω εἰήτην/εἴτην κεκοσμημένοι εἴημεν/εἶμεν κεκοσμημένοι εἴητε/εἶτε κεκοσμημένοι εἴησαν/εἶεν
mid.imp: κεκόσμησο κεκοσμήσθω κεκόσμησθον κεκοσμήσθων κεκόσμησθε κεκοσμήσθων

act mid inf: κεκοσμηκέναι κεκοσμῆσθαι

.part-masc: κεκοσμηκώς κεκοσμημένος
.part-fem: κεκοσμηκυῖα κεκοσμημένη
.part.neut: κεκοσμηκός κεκοσμημένον

#= Pluperfect: ἐκεκοσμέμην

mid.ind: ἐκεκοσμέμην ἐκεκόσμεσο ἐκεκόσμετο ἐκεκόσμεσθον ἐκεκοσμέσθην ἐκεκοσμέμεθα ἐκεκόσμεσθε ἐκεκόσμεντο

# -------------------
dict: κυμαίνω • (kūmaínō)

 to billow, swell

#= Present: κυμαίνω, κυμαίνομαι

act.ind: κυμαίνω κυμαίνεις κυμαίνει κυμαίνετον κυμαίνετον κυμαίνομεν κυμαίνετε κυμαίνουσι(ν)
act.sub: κυμαίνω κυμαίνῃς κυμαίνῃ κυμαίνητον κυμαίνητον κυμαίνωμεν κυμαίνητε κυμαίνωσι(ν)
act.opt: κυμαίνοιμι κυμαίνοις κυμαίνοι κυμαίνοιτον κυμαινοίτην κυμαίνοιμεν κυμαίνοιτε κυμαίνοιεν
act.imp: κύμαινε κυμαινέτω κυμαίνετον κυμαινέτων κυμαίνετε κυμαινόντων

mid.ind: κυμαίνομαι κυμαίνῃ/κυμαίνει κυμαίνεται κυμαίνεσθον κυμαίνεσθον κυμαινόμεθα κυμαίνεσθε κυμαίνονται
mid.sub: κυμαίνωμαι κυμαίνῃ κυμαίνηται κυμαίνησθον κυμαίνησθον κυμαινώμεθα κυμαίνησθε κυμαίνωνται
mid.opt: κυμαινοίμην κυμαίνοιο κυμαίνοιτο κυμαίνοισθον κυμαινοίσθην κυμαινοίμεθα κυμαίνοισθε κυμαίνοιντο
mid.imp: κυμαίνου κυμαινέσθω κυμαίνεσθον κυμαινέσθων κυμαίνεσθε κυμαινέσθων

act mid inf: κυμαίνειν κυμαίνεσθαι

.part-masc: κυμαίνων κυμαινόμενος
.part-fem: κυμαίνουσα κυμαινομένη
.part.neut: κυμαῖνον κυμαινόμενον

#= Imperfect: ἐκύμαινον, ἐκυμαινόμην

act.ind: ἐκύμαινον ἐκύμαινες ἐκύμαινε(ν) ἐκυμαίνετον ἐκυμαινέτην ἐκυμαίνομεν ἐκυμαίνετε ἐκύμαινον

mid.ind: ἐκυμαινόμην ἐκυμαίνου ἐκυμαίνετο ἐκυμαίνεσθον ἐκυμαινέσθην ἐκυμαινόμεθα ἐκυμαίνεσθε ἐκυμαίνοντο

#= Future: κυμανέω, κυμανέομαι, κυμανθήσομαι (Uncontracted)

act.ind: κυμανέω κυμανέεις κυμανέει κυμανέετον κυμανέετον κυμανέομεν κυμανέετε κυμανέουσι(ν)
act.opt: κυμανέοιμι κυμανέοις κυμανέοι κυμανέοιτον κυμανεοίτην κυμανέοιμεν κυμανέοιτε κυμανέοιεν

mid.ind: κυμανέομαι κυμανέῃ/κυμανέει κυμανέεται κυμανέεσθον κυμανέεσθον κυμανεόμεθα κυμανέεσθε κυμανέονται
mid.opt: κυμανεοίμην κυμανέοιο κυμανέοιτο κυμανέοισθον κυμανεοίσθην κυμανεοίμεθα κυμανέοισθε κυμανέοιντο

pas.ind: κυμανθήσομαι κυμανθήσῃ κυμανθήσεται κυμανθήσεσθον κυμανθήσεσθον κυμανθησόμεθα κυμανθήσεσθε κυμανθήσονται
pas.opt: κυμανθησοίμην κυμανθήσοιο κυμανθήσοιτο κυμανθήσοισθον κυμανθησοίσθην κυμανθησοίμεθα κυμανθήσοισθε κυμανθήσοιντο

act mid pas infinitive: κυμανέειν κυμανέεσθαι κυμανθήσεσθαι

.part-masc: κυμανέων κυμανεόμενος κυμανθησόμενος
.part-fem: κυμανέουσα κυμανεομένη κυμανθησομένη
.part.neut: κυμανέον κυμανεόμενον κυμανθησόμενον

#= Future: κυμανῶ, κυμανοῦμαι, κυμανθήσομαι (Contracted)

act.ind: κυμανῶ κυμανεῖς κυμανεῖ κυμανεῖτον κυμανεῖτον κυμανοῦμεν κυμανεῖτε κυμανοῦσι(ν)
act.opt: κυμανοίην/κυμανοῖμι κυμανοίης/κυμανοῖς κυμανοίη/κυμανοῖ κυμανοῖτον/κυμανοίητον κυμανοίτην/κυμανοιήτην κυμανοῖμεν/κυμανοίημεν κυμανοῖτε/κυμανοίητε κυμανοῖεν/κυμανοίησαν

mid.ind: κυμανοῦμαι κυμανῇ κυμανεῖται κυμανεῖσθον κυμανεῖσθον κυμανούμεθα κυμανεῖσθε κυμανοῦνται
mid.opt: κυμανοίμην κυμανοῖο κυμανοῖτο κυμανοῖσθον κυμανοίσθην κυμανοίμεθα κυμανοῖσθε κυμανοῖντο

pas.ind: κυμανθήσομαι κυμανθήσῃ κυμανθήσεται κυμανθήσεσθον κυμανθήσεσθον κυμανθησόμεθα κυμανθήσεσθε κυμανθήσονται
pas.opt: κυμανθησοίμην κυμανθήσοιο κυμανθήσοιτο κυμανθήσοισθον κυμανθησοίσθην κυμανθησοίμεθα κυμανθήσοισθε κυμανθήσοιντο

act mid pas infinitive: κυμανεῖν κυμανεῖσθαι κυμανθήσεσθαι

.part-masc: κυμανῶν κυμανούμενος κυμανθησόμενος
.part-fem: κυμανοῦσα κυμανουμένη κυμανθησομένη
.part.neut: κυμανοῦν κυμανούμενον κυμανθησόμενον

#= Aorist: ἐκύμηνα, ἐκυμηνάμην, ἐκυμάνθην

act.ind: ἐκύμηνα ἐκύμηνας ἐκύμηνε(ν) ἐκυμήνατον ἐκυμηνάτην ἐκυμήναμεν ἐκυμήνατε ἐκύμηναν
act.sub: κυμήνω κυμήνῃς κυμήνῃ κυμήνητον κυμήνητον κυμήνωμεν κυμήνητε κυμήνωσι(ν)
act.opt: κυμήναιμι κυμήνειας/κυμήναις κυμήνειε(ν)/κυμήναι κυμήναιτον κυμηναίτην κυμήναιμεν κυμήναιτε κυμήνειαν/κυμήναιεν
act.imp: κύμηνον κυμηνάτω κυμήνατον κυμηνάτων κυμήνατε κυμηνάντων

mid.ind: ἐκυμηνάμην ἐκυμήνω ἐκυμήνατο ἐκυμήνασθον ἐκυμηνάσθην ἐκυμηνάμεθα ἐκυμήνασθε ἐκυμήναντο
mid.sub: κυμήνωμαι κυμήνῃ κυμήνηται κυμήνησθον κυμήνησθον κυμηνώμεθα κυμήνησθε κυμήνωνται
mid.opt: κυμηναίμην κυμήναιο κυμήναιτο κυμήναισθον κυμηναίσθην κυμηναίμεθα κυμήναισθε κυμήναιντο
mid.imp: κύμηναι κυμηνάσθω κυμήνασθον κυμηνάσθων κυμήνασθε κυμηνάσθων

pas.ind: ἐκυμάνθην ἐκυμάνθης ἐκυμάνθη ἐκυμάνθητον ἐκυμανθήτην ἐκυμάνθημεν ἐκυμάνθητε ἐκυμάνθησαν
pas.sub: κυμανθῶ κυμανθῇς κυμανθῇ κυμανθῆτον κυμανθῆτον κυμανθῶμεν κυμανθῆτε κυμανθῶσι(ν)
pas.opt: κυμανθείην κυμανθείης κυμανθείη κυμανθεῖτον/κυμανθείητον κυμανθείτην/κυμανθειήτην κυμανθεῖμεν/κυμανθείημεν κυμανθεῖτε/κυμανθείητε κυμανθεῖεν/κυμανθείησαν
pas.imp: κυμάνθητι κυμανθήτω κυμάνθητον κυμανθήτων κυμάνθητε κυμανθέντων

act mid pas infinitive: κυμῆναι κυμήνασθαι κυμανθῆναι

.part-masc: κυμήνας κυμηνάμενος κυμανθείς
.part-fem: κυμήνασα κυμηναμένη κυμανθεῖσα
.part.neut: κυμῆναν κυμηνάμενον κυμανθέν

# -------------------
dict: λάθω • (lā́thō) (Doric)

 Alternative form of λανθάνω (lanthánō, “to escape notice”)

#= Present: λάθω, λάθομαι (Doric)

act.ind: λάθω λάθεις λάθει λάθετον λάθετον λάθομεν λάθετε λάθουσι(ν)
act.sub: λάθω λάθῃς λάθῃ λάθητον λάθητον λάθωμεν λάθητε λάθωσι(ν)
act.opt: λάθοιμι λάθοις λάθοι λάθοιτον λαθοίτην λάθοιμεν λάθοιτε λάθοιεν
act.imp: λᾶθε λαθέτω λάθετον λαθέτων λάθετε λαθόντων

mid.ind: λάθομαι λάθεαι λάθεται λάθεσθον λάθεσθον λαθόμεθα λάθεσθε λάθονται
mid.sub: λάθωμαι λάθηαι λάθηται λάθησθον λάθησθον λαθώμεθα λάθησθε λάθωνται
mid.opt: λαθοίμην λάθοιο λάθοιτο λάθοισθον λαθοίσθην λαθοίμεθα λάθοισθε λαθοίατο/λάθοιντο
mid.imp: λάθεο λαθέσθω λάθεσθον λαθέσθων λάθεσθε λαθέσθων

act mid inf: λάθεν/λῆθεν/λάθειν λάθεσθαι

.part-masc: λάθων λαθόμενος
.part-fem: λάθουσα λαθομένη
.part.neut: λάθον/λαθόν λαθόμενον

#= Imperfect: ἔλαθον, ἐλαθόμην (Doric)

act.ind: ἔλαθον ἔλαθες ἔλαθε(ν) ἐλάθετον ἐλαθέτην ἐλάθομεν ἐλάθετε ἔλαθον

mid.ind: ἐλαθόμην ἐλάθου ἐλάθετο ἐλάθεσθον ἐλαθέσθην ἐλαθόμεθα ἐλάθεσθε ἐλάθοντο

#= Imperfect: λάθον, λαθόμην (Poetic Doric without augment)

act.ind: λάθον λάθες λάθε(ν) λάθετον λαθέτην λάθομεν λάθετε λάθον

mid.ind: λαθόμην λάθου λάθετο λάθεσθον λαθέσθην λαθόμεθα λάθεσθε λάθοντο

#= Imperfect: λάθεσκον, λαθεσκόμην (Doric)

act.ind: λάθεσκον λάθεσκες λάθεσκε(ν) λαθέσκετον λαθεσκέτην λαθέσκομεν λαθέσκετε λάθεσκον

mid.ind: λαθεσκόμην λαθέσκου λαθέσκετο λαθέσκεσθον λαθεσκέσθην λαθεσκόμεθα λαθέσκεσθε λαθέσκοντο

#= Future: λάσω, λασεῦμαι, λήσομαι (Doric)

act.ind: λάσω λάσεις λάσει λάσετον λάσετον λάσομεν λάσετε λάσουσι(ν)
act.opt: λάσοιμι λάσοις λάσοι λάσοιτον λασοίτην λάσοιμεν λάσοιτε λάσοιεν

mid.ind: λασεῦμαι λάσεαι λάσεται λάσεσθον λάσεσθον λασόμεθα λάσεσθε λάσονται
mid.opt: λασοίμην λάσοιο λάσοιτο λάσοισθον λασοίσθην λασοίμεθα λάσοισθε λάσοιντο

pas.ind: λήσομαι λήσῃ λήσεται λήσεσθον λήσεσθον λησόμεθα λήσεσθε λήσονται
pas.opt: λησοίμην λήσοιο λήσοιτο λήσοισθον λησοίσθην λησοίμεθα λήσοισθε λήσοιντο

act mid pas infinitive: λασῆν λάσεσθαι λήσεσθαι

.part-masc: λάσων λασόμενος λησόμενος
.part-fem: λάσουσα λασομένη λησομένη
.part.neut: λᾶσον λασόμενον λησόμενον

#= Aorist: ἔλασα, ἐλασάμην, ἐλάσθην (Doric)

act.ind: ἔλασα ἔλασας ἔλασε(ν) ἐλάσατον ἐλασάτην ἐλάσαμεν ἐλάσατε ἔλασαν
act.sub: λάσω λάσῃς λάσῃ λάσητον λάσητον λάσωμεν λάσητε λάσωσι(ν)
act.opt: λάσαιμι λάσειας/λάσαις λάσειε(ν)/λάσαι λασεῖτον λασείτην λασεῖμεν λασεῖτε λασεῖεν
act.imp: λᾶσον λασάτω λάσατον λασάτων λάσατε λασάντων

mid.ind: ἐλασάμην ἐλάσω ἐλάσατο ἐλάσασθον ἐλασάσθην ἐλασάμεθα ἐλάσασθε ἐλάσαντο
mid.sub: λάσωμαι λάσηαι λάσηται λάσησθον λάσησθον λασώμεθα λάσησθε λάσωνται
mid.opt: λασαίμην λάσαιο λάσαιτο λάσαισθον λασαίσθην λασαίμεθα λάσαισθε λάσαιντο
mid.imp: λᾶσαι λασάσθω λάσασθον λασάσθων λάσασθε λασάσθων

pas.ind: ἐλάσθην ἐλάσθης ἐλάσθη ἐλάσθητον ἐλασθήτην ἐλάσθημεν ἐλάσθητε ἐλάσθησαν
pas.sub: λασθῶ λασθῇς λασθῇ λασθῆτον λασθῆτον λασθῶμεν λασθῆτε λασθῶσι(ν)
pas.opt: λασθείην λασθείης λασθείη λασθεῖτον/λασθείητον λασθείτην/λασθειήτην λασθεῖμεν/λασθείημεν λασθεῖτε/λασθείητε λασθεῖεν/λασθείησαν
pas.imp: λάσθητι λασθήτω λάσθητον λασθήτων λάσθητε λασθέντων

act mid pas infinitive: λᾶσαι λάσασθαι λασθῆμεν/λασθῆναι

.part-masc: λάσας λασάμενος λασθείς
.part-fem: λάσασα λασαμένη λασθεῖσα
.part.neut: λᾶσαν λασάμενον λασθέν

#= Aorist: ἔλαθον, ἐλαθόμην, ἐλάσθην (Doric)

act.ind: ἔλαθον ἔλαθες ἔλαθε(ν) ἐλάθετον ἐλαθέτην ἐλάθομεν ἐλάθετε ἔλαθον
act.sub: λάθω λάθῃς λάθῃ λάθητον λάθητον λάθωμεν λάθητε λάθωσι(ν)
act.opt: λάθοιμι λάθοις λάθοι λαθεῖτον λαθείτην λαθεῖμεν λαθεῖτε λαθεῖεν
act.imp: λᾶθε λαθέτω λάθετον λαθέτων λάθετε λαθόντων

mid.ind: ἐλαθόμην ἐλάθεο ἐλάθετο ἐλάθεσθον ἐλαθέσθην ἐλαθόμεθα ἐλάθεσθε ἐλάθοντο
mid.sub: λάθωμαι λάθηαι λάθηται λάθησθον λάθησθον λαθώμεθα λάθησθε λάθωνται
mid.opt: λαθοίμην λάθοιο λάθοιτο λάθοισθον λαθοίσθην λαθοίμεθα λάθοισθε λάθοιντο
mid.imp: λάθεο λαθέσθω/λελαθέσθω λάθεσθον λαθέσθων λάθεσθε λαθέσθων

pas.ind: ἐλάσθην ἐλάσθης ἐλάσθη ἐλάσθητον ἐλασθήτην ἐλάσθημεν ἐλάσθητε ἐλάσθησαν
pas.sub: λασθῶ λασθῇς λασθῇ λασθῆτον λασθῆτον λασθῶμεν λασθῆτε λασθῶσι(ν)
pas.opt: λασθείην λασθείης λασθείη λασθεῖτον/λασθείητον λασθείτην/λασθειήτην λασθεῖμεν/λασθείημεν λασθεῖτε/λασθείητε λασθεῖεν/λασθείησαν
pas.imp: λάσθητι λασθήτω λάσθητον λασθήτων λάσθητε λασθέντων

act mid pas infinitive: λάθεν/λαθεῖν λαθέσθαι λασθῆμεν/λασθῆναι

.part-masc: λαθών λαθόμενος λασθείς
.part-fem: λαθοῦσα λαθομένη λασθεῖσα
.part.neut: λαθόν λαθόμενον λασθέν

#= Perfect: λέλαθα, λέλασμαι (Doric)

act.ind: λέλαθα λέλαθας λέλαθε(ν) λελάθατον λελάθατον λελάθαμεν λελάθατε λελάθασι(ν)
act.sub: λελάθω λελάθῃς λελάθῃ λελάθητον λελάθητον λελάθωμεν λελάθητε λελάθωσι(ν)
act.opt: λελάθοιμι/λελαθοίην λελάθοις/λελαθοίης λελάθοι/λελαθοίη λελάθοιτον λελαθοίτην λελάθοιμεν λελάθοιτε λελάθοιεν
act.imp: λέλαθε λελαθέτω λελάθετον λελαθέτων λελάθετε λελαθόντων

mid.ind: λέλασμαι λέλασαι λέλασται λέλασθον λέλασθον λελάσμεθα λέλασθε λελάθαται
mid.sub: λελασμένος ὦ λελασμένος ᾖς λελασμένος ᾖ λελασμένω ἦτον λελασμένω ἦτον λελασμένοι ὦμεν λελασμένοι ἦτε λελασμένοι ὦσι(ν)
mid.opt: λελασμένος εἴην λελασμένος εἴης λελασμένος εἴη λελασμένω εἴητον/εἶτον λελασμένω εἰήτην/εἴτην λελασμένοι εἴημεν/εἶμεν λελασμένοι εἴητε/εἶτε λελασμένοι εἴησαν/εἶεν
mid.imp: λέλασο λελάσθω λέλασθον λελάσθων λέλασθε λελάσθων

act mid inf: λελαθέναι λελᾶσθαι

.part-masc: λελαθώς λελασμένος
.part-fem: λελαθυῖα λελασμένη
.part.neut: λελαθός λελασμένον

# -------------------
dict: λίσσομαι • (líssomai)

 (poetic) to pray, beseech

#= Present: λίσσομαι

mid.ind: λίσσομαι λίσσῃ/λίσσει λίσσεται λίσσεσθον λίσσεσθον λισσόμεθα λίσσεσθε λίσσονται
mid.sub: λίσσωμαι λίσσῃ λίσσηται λίσσησθον λίσσησθον λισσώμεθα λίσσησθε λίσσωνται
mid.opt: λισσοίμην λίσσοιο λίσσοιτο λίσσοισθον λισσοίσθην λισσοίμεθα λίσσοισθε λίσσοιντο
mid.imp: λίσσου λισσέσθω λίσσεσθον λισσέσθων λίσσεσθε λισσέσθων

inf: λίσσεσθαι

.part-masc: λισσόμενος
.part-fem: λισσομένη
.part.neut: λισσόμενον

#= Imperfect: ἐλισσόμην

mid.ind: ἐλισσόμην ἐλίσσου ἐλίσσετο ἐλίσσεσθον ἐλισσέσθην ἐλισσόμεθα ἐλίσσεσθε ἐλίσσοντο

#= Imperfect: ἐλλισσόμην (Epic)

mid.ind: ἐλλισσόμην ἐλλίσσου ἐλλίσσετο ἐλλίσσεσθον ἐλλισσέσθην ἐλλισσόμε(σ)θα ἐλλίσσεσθε ἐλλίσσοντο

#= Imperfect: λισσόμην (Epic)

mid.ind: λισσόμην λίσσου λίσσετο λίσσεσθον λισσέσθην λισσόμε(σ)θα λίσσεσθε λίσσοντο

#= Imperfect: λισσεσκόμην (Epic)

mid.ind: λισσεσκόμην λισσέσκου λισσέσκετο λισσέσκεσθον λισσεσκέσθην λισσεσκόμε(σ)θα λισσέσκεσθε λισσέσκοντο

#= Aorist: ἐλισάμην

mid.ind: ἐλισάμην ἐλίσω ἐλίσατο ἐλίσασθον ἐλισάσθην ἐλισάμεθα ἐλίσασθε ἐλίσαντο
mid.sub: λίσωμαι λίσῃ λίσηται λίσησθον λίσησθον λισώμεθα λίσησθε λίσωνται
mid.opt: λισαίμην λίσαιο λίσαιτο λίσαισθον λισαίσθην λισαίμεθα λίσαισθε λίσαιντο
mid.imp: λίσαι λισάσθω λίσασθον λισάσθων λίσασθε λισάσθων

mid.inf: λίσασθαι

.part-masc: λισάμενος
.part-fem: λισαμένη
.part.neut: λισάμενον

#= Aorist: ἐλλισάμην (Epic)

mid.ind: ἐλλισάμην ἐλλίσω ἐλλίσατο ἐλλίσασθον ἐλλισάσθην ἐλλισάμε(σ)θα ἐλλίσασθε ἐλλίσαντο

#= Aorist: ἐλιτόμην

mid.ind: ἐλιτόμην ἐλίτου ἐλίτετο ἐλίτεσθον ἐλιτέσθην ἐλιτόμεθα ἐλίτεσθε ἐλίτοντο
mid.sub: λίτωμαι λίτῃ λίτηται λίτησθον λίτησθον λιτώμεθα λίτησθε λίτωνται
mid.opt: λιτοίμην λίτοιο λίτοιτο λίτοισθον λιτοίσθην λιτοίμεθα λίτοισθε λίτοιντο
mid.imp: λιτοῦ λιτέσθω λίτεσθον λιτέσθων λίτεσθε λιτέσθων

mid.inf: λιτέσθαι

.part-masc: λιτόμενος
.part-fem: λιτομένη
.part.neut: λιτόμενον

# -------------------
dict: μέμονα • (mémona)

 to be minded or inclined
 to be eager
 to hasten

#= Perfect: μέμονα (present meaning)

act.ind: μέμονα μέμονας μέμονε(ν) μέματον μέματον μέμαμεν μέματε μέμασι(ν)
act.subjunctive
act.optative
act.imp: μεμάτω μέματον μεμάτων μέματε

act.inf: μεμονέναι/μεμάμεν

.part-masc: μεμαώς
.part-fem: μεμαυῖα
.part.neut: μεμαός

#= Pluperfect: μεμόνειν (imperfect meaning)

act.ind: μεμόνειν/μεμόνη μεμόνεις/μεμόνης μεμόνει(ν) μέματον μεμάτην μέμαμεν μέματε μέμασαν

# -------------------
dict: μενεαίνω • (meneaínō)

 (Epic) to desire eagerly

 Synonym: μενοινάω (menoináō)

#= Present: μενεαίνω (Epic)

act.ind: μενεαίνω μενεαίνεις μενεαίνει μενεαίνετον μενεαίνετον μενεαίνομεν μενεαίνετε μενεαίνουσι(ν)
act.sub: μενεαίνω/μενεαίνωμι μενεαίνῃς/μενεαίνῃσθα μενεαίνῃ/μενεαίνῃσι μενεαίνητον μενεαίνητον μενεαίνωμεν μενεαίνητε μενεαίνωσι(ν)
act.opt: μενεαίνοιμι μενεαίνοισ(θα) μενεαίνοι μενεαίνοιτον μενεαινοίτην μενεαίνοιμεν μενεαίνοιτε μενεαίνοιεν
act.imp: μενέαινε μενεαινέτω μενεαίνετον μενεαινέτων μενεαίνετε μενεαινόντων

act.inf: μενεαίνειν/μενεαινέμεν(αι)/μενεαινμέναι

.part-masc: μενεαίνων
.part-fem: μενεαίνουσα
.part.neut: μενεαῖνον

#= Imperfect: μενέαινον (Epic)

act.ind: μενέαινον μενέαινες μενέαινε(ν) μενεαίνετον μενεαινέτην μενεαίνομεν μενεαίνετε μενέαινον

#= Aorist: μενέηνα (Epic)

act.ind: μενέηνα μενέηνας μενέηνε(ν) μενεήνατον μενεηνάτην μενεήναμεν μενεήνατε μενέηναν
act.sub: μενεήνω/μενεήνωμι μενεήνῃς/μενεήνῃσθα μενεήνῃ/μενεήνῃσι μενεήνητον μενεήνητον μενεήνωμεν μενεήνητε μενεήνωσι(ν)
act.opt: μενεήναιμι μενεήναις/μενεήναισθα/μενεήνειας μενεήνειε(ν)/μενεήναι μενεηνεῖτον μενεηνείτην μενεηνεῖμεν μενεηνεῖτε μενεηνεῖεν
act.imp: μενέηνον μενεηνάτω μενεήνατον μενεηνάτων μενεήνατε μενεηνάντων

act.inf: μενεῆναι/μενεηνάμεν/μενεηναμέναι

.part-masc: μενεήνας
.part-fem: μενεήνασα
.part.neut: μενεῆναν

# -------------------
dict: μερμηρίζω • (mermērízō) (Epic)

 to ponder, wonder, reflect
 to think over
 to imagine

#= Present: μερμηρίζω, μερμηρίζομαι (Epic)

act.ind: μερμηρίζω μερμηρίζεις μερμηρίζει μερμηρίζετον μερμηρίζετον μερμηρίζομεν μερμηρίζετε μερμηρίζουσι(ν)
act.sub: μερμηρίζω/μερμηρίζωμι μερμηρίζῃς/μερμηρίζῃσθα μερμηρίζῃ/μερμηρίζῃσι μερμηρίζητον μερμηρίζητον μερμηρίζωμεν μερμηρίζητε μερμηρίζωσι(ν)
act.opt: μερμηρίζοιμι μερμηρίζοισ(θα) μερμηρίζοι μερμηρίζοιτον μερμηριζοίτην μερμηρίζοιμεν μερμηρίζοιτε μερμηρίζοιεν
act.imp: μερμήριζε μερμηριζέτω μερμηρίζετον μερμηριζέτων μερμηρίζετε μερμηριζόντων

mid.ind: μερμηρίζομαι μερμηρίζεαι μερμηρίζεται μερμηρίζεσθον μερμηρίζεσθον μερμηριζόμε(σ)θα μερμηρίζεσθε μερμηρίζονται
mid.sub: μερμηρίζωμαι/μερμηριζώμαιμι μερμηρίζηαι/μερμηρίζηαι μερμηρίζηται/μερμηριζήταισι μερμηρίζησθον μερμηρίζησθον μερμηριζώμε(σ)θα μερμηρίζησθε μερμηρίζωνται
mid.opt: μερμηριζοίμην μερμηρίζοιο μερμηρίζοιτο μερμηρίζοισθον μερμηριζοίσθην μερμηριζοίμε(σ)θα μερμηρίζοισθε μερμηριζοίατο
mid.imp: μερμηρίζεο μερμηριζέσθω μερμηρίζεσθον μερμηριζέσθων μερμηρίζεσθε μερμηριζέσθων

act mid inf: μερμηρίζειν/μερμηριζέμεν(αι)/μερμηρίζμεν(αι) μερμηρίζεσθαι

.part-masc: μερμηρίζων μερμηριζόμενος
.part-fem: μερμηρίζουσα μερμηριζομένη
.part.neut: μερμηρίζον μερμηριζόμενον

#= Aorist: μερμήριξα, μερμηριξάμην (Epic)

act.ind: μερμήριξα μερμήριξας μερμήριξε(ν) μερμηρίξατον μερμηριξάτην μερμηρίξαμεν μερμηρίξατε μερμήριξαν
act.sub: μερμηρίξω/μερμηρίξωμι μερμηρίξῃς/μερμηρίξῃσθα μερμηρίξῃ/μερμηρίξῃσι μερμηρίξητον μερμηρίξητον μερμηρίξωμεν μερμηρίξητε μερμηρίξωσι(ν)
act.opt: μερμηρίξαιμι μερμηρίξαις/μερμηρίξαισθα/μερμηρίξειας μερμηρίξειε(ν)/μερμηρίξαι μερμηριξεῖτον μερμηριξείτην μερμηριξεῖμεν μερμηριξεῖτε μερμηριξεῖεν
act.imp: μερμήριξον μερμηριξάτω μερμηρίξατον μερμηριξάτων μερμηρίξατε μερμηριξάντων

mid.ind: μερμηριξάμην μερμηρίξω μερμηρίξατο μερμηρίξασθον μερμηριξάσθην μερμηριξάμε(σ)θα μερμηρίξασθε μερμηρίξαντο
mid.sub: μερμηρίξωμαι/μερμηριξώμαιμι μερμηρίξηαι/μερμηρίξηαι μερμηρίξηται/μερμηριξήταισι μερμηρίξησθον μερμηρίξησθον μερμηριξώμε(σ)θα μερμηρίξησθε μερμηρίξωνται
mid.opt: μερμηριξαίμην μερμηρίξαιο μερμηρίξαιτο μερμηρίξαισθον μερμηριξαίσθην μερμηριξαίμε(σ)θα μερμηρίξαισθε μερμηριξαίατο
mid.imp: μερμήριξαι μερμηριξάσθω μερμηρίξασθον μερμηριξάσθων μερμηρίξασθε μερμηριξάσθων

act mid inf: μερμηρίξαι/μερμηριξάμεν/μερμηριξαμέναι μερμηρίξασθαι

.part-masc: μερμηρίξας μερμηριξάμενος
.part-fem: μερμηρίξασα μερμηριξαμένη
.part.neut: μερμηρίξαν μερμηριξάμενον

# -------------------
dict: μεθάλλομαι • (methállomai)

 to leap or rush upon
 to rush after

#= Present: μεθάλλομαι

mid.ind: μεθάλλομαι μεθάλλῃ/μεθάλλει μεθάλλεται μεθάλλεσθον μεθάλλεσθον μεθαλλόμεθα μεθάλλεσθε μεθάλλονται
mid.sub: μεθάλλωμαι μεθάλλῃ μεθάλληται μεθάλλησθον μεθάλλησθον μεθαλλώμεθα μεθάλλησθε μεθάλλωνται
mid.opt: μεθαλλοίμην μεθάλλοιο μεθάλλοιτο μεθάλλοισθον μεθαλλοίσθην μεθαλλοίμεθα μεθάλλοισθε μεθάλλοιντο
mid.imp: μεθάλλου μεθαλλέσθω μεθάλλεσθον μεθαλλέσθων μεθάλλεσθε μεθαλλέσθων

inf: μεθάλλεσθαι

.part-masc: μεθαλλόμενος
.part-fem: μεθαλλομένη
.part.neut: μεθαλλόμενον

#= Imperfect: μεθηλλόμην

mid.ind: μεθηλλόμην μεθήλλου μεθήλλετο μεθήλλεσθον μεθηλλέσθην μεθηλλόμεθα μεθήλλεσθε μεθήλλοντο

#= Future: μεθαλέομαι (Uncontracted)

mid.ind: μεθαλέομαι μεθαλέῃ/μεθαλέει μεθαλέεται μεθαλέεσθον μεθαλέεσθον μεθαλεόμεθα μεθαλέεσθε μεθαλέονται
mid.opt: μεθαλεοίμην μεθαλέοιο μεθαλέοιτο μεθαλέοισθον μεθαλεοίσθην μεθαλεοίμεθα μεθαλέοισθε μεθαλέοιντο

mid.inf: μεθαλέεσθαι

.part-masc: μεθαλεόμενος
.part-fem: μεθαλεομένη
.part.neut: μεθαλεόμενον

#= Future: μεθαλοῦμαι (Contracted)

mid.ind: μεθαλοῦμαι μεθαλῇ μεθαλεῖται μεθαλεῖσθον μεθαλεῖσθον μεθαλούμεθα μεθαλεῖσθε μεθαλοῦνται
mid.opt: μεθαλοίμην μεθαλοῖο μεθαλοῖτο μεθαλοῖσθον μεθαλοίσθην μεθαλοίμεθα μεθαλοῖσθε μεθαλοῖντο

mid.inf: μεθαλεῖσθαι

.part-masc: μεθαλούμενος
.part-fem: μεθαλουμένη
.part.neut: μεθαλούμενον

#= Aorist: μεθηλάμην

mid.ind: μεθηλάμην μεθήλω μεθήλατο μεθήλασθον μεθηλάσθην μεθηλάμεθα μεθήλασθε μεθήλαντο
mid.sub: μεθάλωμαι μεθάλῃ μεθάληται μεθάλησθον μεθάλησθον μεθαλώμεθα μεθάλησθε μεθάλωνται
mid.opt: μεθαλαίμην μεθάλαιο μεθάλαιτο μεθάλαισθον μεθαλαίσθην μεθαλαίμεθα μεθάλαισθε μεθάλαιντο
mid.imp: μέθαλαι μεθαλάσθω μεθάλασθον μεθαλάσθων μεθάλασθε μεθαλάσθων

mid.inf: μεθάλασθαι

.part-masc: μεθαλάμενος
.part-fem: μεθαλαμένη
.part.neut: μεθαλάμενον

#= Aorist: μετάλμενος (Epic)

mid.ind:
mid.subjunctive
mid.optative
mid.imperative

 middle
infinitive

.part-masc: μετάλμενος
.part-fem: μεταλμένη
.part.neut: μετάλμενον

# -------------------
dict: μετέρχομαι • (metérkhomai)

 (intransitive) to come or go among others
 (intransitive) to go to another place
 (intransitive) to come next, follow
 (transitive) to go after, go to seek, go in quest of, pursue
 (transitive) to seek for, aim at
 (transitive) to approach with a request
 (transitive) to court or woo

In Attic, the present and imperfect are supplied by μέτειμι (méteimi)
#= Present: μετέρχομαι (Epic)

mid.ind: μετέρχομαι μετέρχεαι μετέρχεται μετέρχεσθον μετέρχεσθον μετερχόμε(σ)θα μετέρχεσθε μετέρχονται
mid.sub: μετέρχωμαι/μετερχώμαιμι μετέρχηαι/μετέρχηαι μετέρχηται/μετερχήταισι μετέρχησθον μετέρχησθον μετερχώμε(σ)θα μετέρχησθε μετέρχωνται
mid.opt: μετερχοίμην μετέρχοιο μετέρχοιτο μετέρχοισθον μετερχοίσθην μετερχοίμε(σ)θα μετέρχοισθε μετερχοίατο
mid.imp: μετέρχεο μετερχέσθω μετέρχεσθον μετερχέσθων μετέρχεσθε μετερχέσθων

inf: μετέρχεσθαι

.part-masc: μετερχόμενος
.part-fem: μετερχομένη
.part.neut: μετερχόμενον

#= Future: μετελεύσομαι

mid.ind: μετελεύσομαι μετελεύσῃ/μετελεύσει μετελεύσεται μετελεύσεσθον μετελεύσεσθον μετελευσόμεθα μετελεύσεσθε μετελεύσονται
mid.opt: μετελευσοίμην μετελεύσοιο μετελεύσοιτο μετελεύσοισθον μετελευσοίσθην μετελευσοίμεθα μετελεύσοισθε μετελεύσοιντο

mid.inf: μετελεύσεσθαι

.part-masc: μετελευσόμενος
.part-fem: μετελευσομένη
.part.neut: μετελευσόμενον

#= Aorist: μετῆλθον

act.ind: μετῆλθον μετῆλθες μετῆλθε(ν) μετήλθετον μετηλθέτην μετήλθομεν μετήλθετε μετῆλθον
act.sub: μετέλθω μετέλθῃς μετέλθῃ μετέλθητον μετέλθητον μετέλθωμεν μετέλθητε μετέλθωσι(ν)
act.opt: μετέλθοιμι μετέλθοις μετέλθοι μετέλθοιτον μετελθοίτην μετέλθοιμεν μετέλθοιτε μετέλθοιεν
act.imp: μέτελθε μετελθέτω μετέλθετον μετελθέτων μετέλθετε μετελθόντων

act.inf: μετελθεῖν

.part-masc: μετελθών
.part-fem: μετελθοῦσα
.part.neut: μετελθόν

#= Perfect: μετελήλυθα

act.ind: μετελήλυθα μετελήλυθας μετελήλυθε(ν) μετεληλύθατον μετεληλύθατον μετεληλύθαμεν μετεληλύθατε μετεληλύθασι(ν)
act.sub: μετεληλύθω μετεληλύθῃς μετεληλύθῃ μετεληλύθητον μετεληλύθητον μετεληλύθωμεν μετεληλύθητε μετεληλύθωσι(ν)
act.opt: μετεληλύθοιμι/μετεληλυθοίην μετεληλύθοις/μετεληλυθοίης μετεληλύθοι/μετεληλυθοίη μετεληλύθοιτον μετεληλυθοίτην μετεληλύθοιμεν μετεληλύθοιτε μετεληλύθοιεν
act.imp: μετελήλυθε μετεληλυθέτω μετεληλύθετον μετεληλυθέτων μετεληλύθετε μετεληλυθόντων

act.inf: μετεληλυθέναι

.part-masc: μετεληλυθώς
.part-fem: μετεληλυθυῖα
.part.neut: μετεληλυθός

Etymology 1

μετα- (meta-) +‎ εἰμί (eimí, “to be”)
# -------------------
dict: μέτειμι • (méteimi)

 to be among
 (impersonal) to have a share in

 μέτεστί μοί τινος ― métestí moí tinos ― I have a share in or claim to a thing

#= Present: μέτειμι

act.ind: μέτειμι μετεῖ μέτεστι/μέτεστιν μέτεστον μέτεστον μέτεσμεν μέτεστε μέτεισι/μέτεισιν
act.sub: μετῶ μετῇς μετῇ μετῆτον μετῆτον μετῶμεν μετῆτε μετῶσι/μετῶσιν
act.opt: μετείην μετείης μετείη μετείητον/μετεῖτον μετειήτην/μετείτην μετείημεν/μετεῖμεν μετείητε/μετεῖτε μετείησαν/μετεῖεν
act.imp: μέτισθι μετέστω μέτεστον μετέστων μέτεστε μετέστων/μετέστωσαν/μετόντων

act.inf: μετεῖναι

.part-masc: μετών
.part-fem: μετοῦσα
.part.neut: μετόν

#= Present: μέτειμι Epic

act.ind: μέτειμι μέτεσσι/μετεῖς μέτεστι/μέτεστιν μέτεστον μέτεστον μέτειμεν μέτεστε μέτεισι(ν)/μετέασι(ν)
act.sub: μετέω μετῇς μετέῃ/μετέῃσι/μετῇσι μετῆτε μετέωσι(ν)/μετῶσι(ν)
act.opt: μετείην μετείης/μετέοις μετείη/μετέοι μετείητον/μετεῖτον μετειήτην/μετείτην μετείημεν/μετεῖμεν μετείητε/μετεῖτε μετείησαν/μετεῖεν
act.imp: μέτεσσο μετέστω μέτεστον μετέστων μέτεστε μετέστων

act.inf: μετεῖναι/μετέμμεναι/μετέμεναι/μετέμμεν/μετέμεν

.part-masc: μετεών/μετών
.part-fem: μετεοῦσα/μετοῦσα
.part.neut: μετεόν/μετόν

#= Imperfect: μετῆ/μετῆν

act.ind: μετῆ/μετῆν μετῆσθα μετῆν μετῆστον μετῆστην μετῆμεν μετῆτε μετῆσαν

#= Imperfect: μετῆα/μετέα/μετέον/μετέσκον Epic

act.ind: μετῆα/μετέα/μετέον/μετέσκον μετέησθα/μετῆσθα μετῆεν/μετέην/μετήην/μετῆν/μετέσκε(ν) μετῆστον μετῆστην μετῆμεν μετῆτε μετῆσαν/μετέσαν

#= Future: μετέσομαι

mid.ind: μετέσομαι μετέσῃ/μετέσει μέτεσται μετέσεσθον μετέσεσθον μετεσόμεθα μετέσεσθε μετέσονται
mid.opt: μετεσοίμην μετέσοιο μετέσοιτο μετέσοισθον μετεσοίσθην μετεσοίμεθα μετέσοισθε μετέσοιντο

mid.inf: μετέσεσθαι

.part-masc: μετεσόμενος
.part-fem: μετεσομένη
.part.neut: μετεσόμενον

#= Future: μετέσομαι/μετέσσομαι Epic

mid.ind: μετέσομαι/μετέσσομαι μετέσσεαι/μετέσῃ/μετέσει μετέσεται/μετέσται/μετέσσεται/μετεσσεῖται μετέσεσθον μετέσεσθον μετεσόμεθα μετέσεσθε μετέσονται
mid.opt: μετεσοίμην μετέσοιο μετέσοιτο μετέσοισθον μετεσοίσθην μετεσοίμεθα μετέσοισθε μετέσοιντο

mid.inf: μετέσεσθαι/μετέσσεσθαι

.part-masc: μετεσόμενος/μετεσσόμενος
.part-fem: μετεσομένη/μετεσσομένη
.part.neut: μετεσόμενον/μετεσσόμενον

Etymology 2

μετα- (meta-) +‎ εἶμι (eîmi, “will go”)
# -------------------
dict: μέτειμι • (méteimi)

 to go between or among
 to follow
 to go after, pursue
 to execute judgment upon
 to request, beseech
 to pass over to

Usage notes

The present indicative (but not the other moods) has a future meaning. The rest of the moods and tenses supply μετέρχομαι (metérkhomai) with Present subjunctive, optative, and with Imperfect.
#= Present: μέτειμι

act.ind: μέτειμι μέτει μέτεισι(ν) μέτιτον μέτιτον μέτιμεν μέτιτε μετίασι(ν)
act.sub: μετίω μετίῃς μετίῃ μετίητον μετίητον μετίωμεν μετίητε μετίωσι(ν)
act.opt: μετίοιμι μετίοις μετίοι μετίοιτον μετιοίτην μετίοιμεν μετίοιτε μετίοιεν
act.imp: μέτιθι μετίτω μέτιτον μετίτων μέτιτε μετιόντων

act.inf: μετιέναι

.part-masc: μετιών
.part-fem: μετιοῦσα
.part.neut: μετιόν

#= Present: μέτειμι (Epic)

act.ind: μέτειμι μέτεις/μέτεισθα μέτεισι μέτιτον μέτιτον μέτιμεν μέτιτε μετίασι
act.sub: μετίω μετίῃσθα μετίῃσι μετίητον μετίητον μετίωμεν/μετίομεν μετίητε μετίωσι(ν)
act.opt: μετίοιμι μετίοις μετίοι/ἰείη/εἴη μετίοιτον μετιοίτην μετίοιμεν μετίοιτε μετίοιεν
act.imp: μέτιθι μετίτω μέτιτον μετίτων μέτιτε μετιόντων

act.inf: μετιέναι/μετίμεναι/μετίμεν

.part-masc: μετιών
.part-fem: μετιοῦσα
.part.neut: μετιόν

#= Imperfect: μετῇα/μετῄειν

act.ind: μετῇα/μετῄειν μετῄεισθα/μετῄεις μετῄειν/μετῄει μετῇτον μετῄτην μετῇμεν μετῇτε μετῇσαν/μετῄεσαν

#= Imperfect: μετήϊα (Epic)

act.ind: μετήϊα μετῄεις μετήϊε(ν)/μετῇε/μετίε(ν) μετῄτον/μετίτον μετῄτην/μετίτην μετῇμεν/μετῄομεν μετῇτε μετήϊσαν/μετίσαν/μετῇσαν/μετήϊον

# -------------------
dict: μογέω • (mogéō)

 (intransitive) to toil, labor
 (transitive, intransitive) to suffer

#= Present: μογέω (Uncontracted)

act.ind: μογέω μογέεις μογέει μογέετον μογέετον μογέομεν μογέετε μογέουσι(ν)
act.sub: μογέω μογέῃς μογέῃ μογέητον μογέητον μογέωμεν μογέητε μογέωσι(ν)
act.opt: μογέοιμι μογέοις μογέοι μογέοιτον μογεοίτην μογέοιμεν μογέοιτε μογέοιεν
act.imp: μόγεε μογεέτω μογέετον μογεέτων μογέετε μογεόντων

act.inf: μογέειν

.part-masc: μογέων
.part-fem: μογέουσα
.part.neut: μογέον

#= Present: μογῶ (Contracted)

act.ind: μογῶ μογεῖς μογεῖ μογεῖτον μογεῖτον μογοῦμεν μογεῖτε μογοῦσι(ν)
act.sub: μογῶ μογῇς μογῇ μογῆτον μογῆτον μογῶμεν μογῆτε μογῶσι(ν)
act.opt: μογοίην/μογοῖμι μογοίης/μογοῖς μογοίη/μογοῖ μογοῖτον/μογοίητον μογοίτην/μογοιήτην μογοῖμεν/μογοίημεν μογοῖτε/μογοίητε μογοῖεν/μογοίησαν
act.imp: μόγει μογείτω μογεῖτον μογείτων μογεῖτε μογούντων

act.inf: μογεῖν

.part-masc: μογῶν
.part-fem: μογοῦσα
.part.neut: μογοῦν

#= Imperfect: ἐμόγεον (Uncontracted)

act.ind: ἐμόγεον ἐμόγεες ἐμόγεε(ν) ἐμογέετον ἐμογεέτην ἐμογέομεν ἐμογέετε ἐμόγεον

#= Imperfect: ἐμόγουν (Contracted)

act.ind: ἐμόγουν ἐμόγεις ἐμόγει ἐμογεῖτον ἐμογείτην ἐμογοῦμεν ἐμογεῖτε ἐμόγουν

#= Imperfect: μογέεσκον (Epic)

act.ind: μογέεσκον μογέεσκες μογέεσκε(ν) μογεέσκετον μογεεσκέτην μογεέσκομεν μογεέσκετε μογέεσκον

#= Aorist: ἐμόγησα

act.ind: ἐμόγησα ἐμόγησας ἐμόγησε(ν) ἐμογήσατον ἐμογησάτην ἐμογήσαμεν ἐμογήσατε ἐμόγησαν
act.sub: μογήσω μογήσῃς μογήσῃ μογήσητον μογήσητον μογήσωμεν μογήσητε μογήσωσι(ν)
act.opt: μογήσαιμι μογήσειας/μογήσαις μογήσειε(ν)/μογήσαι μογήσαιτον μογησαίτην μογήσαιμεν μογήσαιτε μογήσειαν/μογήσαιεν
act.imp: μόγησον μογησάτω μογήσατον μογησάτων μογήσατε μογησάντων

act.inf: μογῆσαι

.part-masc: μογήσας
.part-fem: μογήσασα
.part.neut: μογῆσαν

#= Aorist: μόγησα (Epic)

act.ind: μόγησα μόγησας μόγησε(ν) μογήσατον μογησάτην μογήσαμεν μογήσατε μόγησαν

#= Perfect: μεμόγηα (Epic)

act.ind: μεμόγηα μεμόγηας μεμόγηε(ν) μεμογήατον μεμογήατον μεμογήαμεν μεμογήατε μεμογήασι(ν)
act.sub: μεμογήω/μεμογήωμι μεμογήῃς/μεμογήῃσθα μεμογήῃ/μεμογήῃσι μεμογήητον μεμογήητον μεμογήωμεν μεμογήητε μεμογήωσι(ν)
act.opt: μεμογήοιμι/μεμογηοίην μεμογήοις/μεμογηοίης μεμογήοι/μεμογηοίη μεμογήοιτον μεμογηοίτην μεμογήοιμεν μεμογήοιτε μεμογήοιεν
act.imp: μεμόγηε μεμογηέτω μεμογήετον μεμογηέτων μεμογήετε μεμογηόντων

act.inf: μεμογηέναι

.part-masc: μεμογηώς
.part-fem: μεμογηυῖα
.part.neut: μεμογηός

# -------------------
dict: ναιετάω • (naietáō) (Epic)

 to dwell, inhabit
 to be situated
 to be inhabited, located

#= Present: ναιετάω, ναιετάομαι (Uncontracted)

act.ind: ναιετάω ναιετάεις ναιετάει ναιετάετον ναιετάετον ναιετάομεν ναιετάετε ναιετάουσι(ν)
act.sub: ναιετάω/ναιετάωμι ναιετάῃς/ναιετάῃσθα ναιετάῃ/ναιετάῃσι ναιετάητον ναιετάητον ναιετάωμεν ναιετάητε ναιετάωσι(ν)
act.opt: ναιετάοιμι ναιετάοισ(θα) ναιετάοι ναιετάοιτον ναιεταοίτην ναιετάοιμεν ναιετάοιτε ναιετάοιεν
act.imp: ναιέταε ναιεταέτω ναιετάετον ναιεταέτων ναιετάετε ναιεταόντων

mid.ind: ναιετάομαι ναιετάεαι ναιετάεται ναιετάεσθον ναιετάεσθον ναιεταόμε(σ)θα ναιετάεσθε ναιετάονται
mid.sub: ναιετάωμαι/ναιεταώμαιμι ναιετάηαι/ναιετάηαι ναιετάηται/ναιεταήταισι ναιετάησθον ναιετάησθον ναιεταώμε(σ)θα ναιετάησθε ναιετάωνται
mid.opt: ναιεταοίμην ναιετάοιο ναιετάοιτο ναιετάοισθον ναιεταοίσθην ναιεταοίμε(σ)θα ναιετάοισθε ναιεταοίατο
mid.imp: ναιετάεο ναιεταέσθω ναιετάεσθον ναιεταέσθων ναιετάεσθε ναιεταέσθων

act mid inf: ναιετάειν ναιετάεσθαι

.part-masc: ναιετάων ναιεταόμενος
.part-fem: ναιετάουσα/ναιετόωσα ναιεταομένη
.part.neut: ναιετάον ναιεταόμενον

#= Present: ναιετῶ, ναιετῶμαι (Uncontracted)

act.ind: ναιετῶ ναιετᾷς ναιετᾷ ναιετᾶτον ναιετᾶτον ναιετῶμεν ναιετᾶτε ναιετῶσι(ν)
act.sub: ναιετῶ/ναιετῶμι ναιετᾷς/ναιετᾷσθα ναιετᾷ/ναιετᾷσι ναιετᾶτον ναιετᾶτον ναιετῶμεν ναιετᾶτε ναιετῶσι(ν)
act.opt: ναιετῷμι ναιετῷς ναιετῷ ναιετῷτον ναιετῴτην ναιετῷμεν ναιετῷτε ναιετῷεν
act.imp: ναιέτα ναιετάτω ναιετᾶτον ναιετάτων ναιετᾶτε ναιετώντων

mid.ind: ναιετῶμαι ναιετᾷ ναιετᾶται ναιετᾶσθον ναιετᾶσθον ναιετώμε(σ)θα ναιετᾶσθε ναιετῶνται
mid.sub: ναιετῶμαι/ναιετῶμαιμι ναιετᾷ/ναιετᾷ ναιετᾶται/ναιετᾶταισι ναιετᾶσθον ναιετᾶσθον ναιετώμε(σ)θα ναιετᾶσθε ναιετῶνται
mid.opt: ναιετῴμην ναιετῷο ναιετῷτο ναιετῷσθον ναιετῴσθην ναιετῴμε(σ)θα ναιετῷσθε ναιετῴατο
mid.imp: ναιετῶ ναιετάσθω ναιετᾶσθον ναιετάσθων ναιετᾶσθε ναιετάσθων

act mid inf: ναιετᾶν/ναιετήμεναι ναιετᾶσθαι

.part-masc: ναιετῶν ναιετώμενος
.part-fem: ναιετάουσα/ναιετόωσα ναιετωμένη
.part.neut: ναιετῶν ναιετώμενον

#= Imperfect: ναιετάασκον, ναιεταασκόμην iterative, Epic

act.ind: ναιετάασκον ναιετάασκες ναιετάασκε(ν) ναιεταάσκετον ναιεταασκέτην ναιεταάσκομεν ναιεταάσκετε ναιετάασκον

mid.ind: ναιεταασκόμην ναιεταάσκου ναιεταάσκετο ναιεταάσκεσθον ναιεταασκέσθην ναιεταασκόμε(σ)θα ναιεταάσκεσθε ναιεταάσκοντο

# -------------------
dict: ναυμαχέω • (naumakhéō) (Attic, Ionic)

 to fight by sea

#= Present: ναυμαχῶ (Attic, contracted)

act.ind: ναυμαχῶ ναυμαχεῖς ναυμαχεῖ ναυμαχεῖτον ναυμαχεῖτον ναυμαχοῦμεν ναυμαχεῖτε ναυμαχοῦσι(ν)
act.sub: ναυμαχῶ ναυμαχῇς ναυμαχῇ ναυμαχῆτον ναυμαχῆτον ναυμαχῶμεν ναυμαχῆτε ναυμαχῶσι(ν)
act.opt: ναυμαχοίην/ναυμαχοῖμι ναυμαχοίης/ναυμαχοῖς ναυμαχοίη/ναυμαχοῖ ναυμαχοῖτον/ναυμαχοίητον ναυμαχοίτην/ναυμαχοιήτην ναυμαχοῖμεν/ναυμαχοίημεν ναυμαχοῖτε/ναυμαχοίητε ναυμαχοῖεν/ναυμαχοίησαν
act.imp: ναυμάχει ναυμαχείτω ναυμαχεῖτον ναυμαχείτων ναυμαχεῖτε ναυμαχούντων

act.inf: ναυμαχεῖν

.part-masc: ναυμαχῶν
.part-fem: ναυμαχοῦσα
.part.neut: ναυμαχοῦν

#= Present: ναυμαχέω (Uncontracted)

act.ind: ναυμαχέω ναυμαχέεις ναυμαχέει ναυμαχέετον ναυμαχέετον ναυμαχέομεν ναυμαχέετε ναυμαχέουσι(ν)
act.sub: ναυμαχέω ναυμαχέῃς ναυμαχέῃ ναυμαχέητον ναυμαχέητον ναυμαχέωμεν ναυμαχέητε ναυμαχέωσι(ν)
act.opt: ναυμαχέοιμι ναυμαχέοις ναυμαχέοι ναυμαχέοιτον ναυμαχεοίτην ναυμαχέοιμεν ναυμαχέοιτε ναυμαχέοιεν
act.imp: ναυμάχεε ναυμαχεέτω ναυμαχέετον ναυμαχεέτων ναυμαχέετε ναυμαχεόντων

act.inf: ναυμαχέειν

.part-masc: ναυμαχέων
.part-fem: ναυμαχέουσα
.part.neut: ναυμαχέον

#= Present: ναυμαχέω (Uncontracted)

act.ind: ναυμαχέω ναυμαχεῖς ναυμαχεῖ ναυμαχεῖτον ναυμαχεῖτον ναυμαχεῦμεν ναυμαχεῖτε ναυμαχεῦσι(ν)
act.sub: ναυμαχέω ναυμαχῇς ναυμαχῇ ναυμαχῆτον ναυμαχῆτον ναυμαχέωμεν ναυμαχῆτε ναυμαχέωσι(ν)
act.opt: ναυμαχέοιμι ναυμαχέοις ναυμαχέοι ναυμαχέοιτον ναυμαχεοίτην ναυμαχέοιμεν ναυμαχέοιτε ναυμαχέοιεν
act.imp: ναυμάχει ναυμαχείτω ναυμαχεῖτον ναυμαχείτων ναυμαχεῖτε ναυμαχεύντων

act.inf: ναυμαχεῖν

.part-masc: ναυμαχέων
.part-fem: ναυμαχεῦσα
.part.neut: ναυμαχεῦν

#= Imperfect: ἐναυμάχουν (Attic, contracted)

act.ind: ἐναυμάχουν ἐναυμάχεις ἐναυμάχει ἐναυμαχεῖτον ἐναυμαχείτην ἐναυμαχοῦμεν ἐναυμαχεῖτε ἐναυμάχουν

#= Imperfect: ἐναυμάχεον (Uncontracted)

act.ind: ἐναυμάχεον ἐναυμάχεες ἐναυμάχεε(ν) ἐναυμαχέετον ἐναυμαχεέτην ἐναυμαχέομεν ἐναυμαχέετε ἐναυμάχεον

#= Imperfect: ἐναυμάχευν (Uncontracted)

act.ind: ἐναυμάχευν ἐναυμάχεις ἐναυμάχει ἐναυμαχεῖτον ἐναυμαχείτην ἐναυμαχεῦμεν ἐναυμαχεῖτε ἐναυμάχευν

#= Future: ναυμαχήσω

act.ind: ναυμαχήσω ναυμαχήσεις ναυμαχήσει ναυμαχήσετον ναυμαχήσετον ναυμαχήσομεν ναυμαχήσετε ναυμαχήσουσι(ν)
act.opt: ναυμαχήσοιμι ναυμαχήσοις ναυμαχήσοι ναυμαχήσοιτον ναυμαχησοίτην ναυμαχήσοιμεν ναυμαχήσοιτε ναυμαχήσοιεν

act.inf: ναυμαχήσειν

.part-masc: ναυμαχήσων
.part-fem: ναυμαχήσουσα
.part.neut: ναυμαχῆσον

#= Aorist: ἐναυμάχησα

act.ind: ἐναυμάχησα ἐναυμάχησας ἐναυμάχησε(ν) ἐναυμαχήσατον ἐναυμαχησάτην ἐναυμαχήσαμεν ἐναυμαχήσατε ἐναυμάχησαν
act.sub: ναυμαχήσω ναυμαχήσῃς ναυμαχήσῃ ναυμαχήσητον ναυμαχήσητον ναυμαχήσωμεν ναυμαχήσητε ναυμαχήσωσι(ν)
act.opt: ναυμαχήσαιμι ναυμαχήσειας/ναυμαχήσαις ναυμαχήσειε(ν)/ναυμαχήσαι ναυμαχήσαιτον ναυμαχησαίτην ναυμαχήσαιμεν ναυμαχήσαιτε ναυμαχήσειαν/ναυμαχήσαιεν
act.imp: ναυμάχησον ναυμαχησάτω ναυμαχήσατον ναυμαχησάτων ναυμαχήσατε ναυμαχησάντων

act.inf: ναυμαχῆσαι

.part-masc: ναυμαχήσας
.part-fem: ναυμαχήσασα
.part.neut: ναυμαχῆσαν

# -------------------
dict: νέμω • (némō)

 to deal out, distribute, dispense
 (of herdsmen), to pasture or graze their flocks, drive to pasture, tend

#= Present: νέμω, νέμομαι

act.ind: νέμω νέμεις νέμει νέμετον νέμετον νέμομεν νέμετε νέμουσι(ν)
act.sub: νέμω νέμῃς νέμῃ νέμητον νέμητον νέμωμεν νέμητε νέμωσι(ν)
act.opt: νέμοιμι νέμοις νέμοι νέμοιτον νεμοίτην νέμοιμεν νέμοιτε νέμοιεν
act.imp: νέμε νεμέτω νέμετον νεμέτων νέμετε νεμόντων

mid.ind: νέμομαι νέμῃ/νέμει νέμεται νέμεσθον νέμεσθον νεμόμεθα νέμεσθε νέμονται
mid.sub: νέμωμαι νέμῃ νέμηται νέμησθον νέμησθον νεμώμεθα νέμησθε νέμωνται
mid.opt: νεμοίμην νέμοιο νέμοιτο νέμοισθον νεμοίσθην νεμοίμεθα νέμοισθε νέμοιντο
mid.imp: νέμου νεμέσθω νέμεσθον νεμέσθων νέμεσθε νεμέσθων

act mid inf: νέμειν νέμεσθαι

.part-masc: νέμων νεμόμενος
.part-fem: νέμουσα νεμομένη
.part.neut: νέμον νεμόμενον

#= Imperfect: ἔνεμον, ἐνεμόμην

act.ind: ἔνεμον ἔνεμες ἔνεμε(ν) ἐνέμετον ἐνεμέτην ἐνέμομεν ἐνέμετε ἔνεμον

mid.ind: ἐνεμόμην ἐνέμου ἐνέμετο ἐνέμεσθον ἐνεμέσθην ἐνεμόμεθα ἐνέμεσθε ἐνέμοντο

#= Future: νεμέω, νεμέομαι (Uncontracted)

act.ind: νεμέω νεμέεις νεμέει νεμέετον νεμέετον νεμέομεν νεμέετε νεμέουσι(ν)
act.opt: νεμέοιμι νεμέοις νεμέοι νεμέοιτον νεμεοίτην νεμέοιμεν νεμέοιτε νεμέοιεν

mid.ind: νεμέομαι νεμέῃ/νεμέει νεμέεται νεμέεσθον νεμέεσθον νεμεόμεθα νεμέεσθε νεμέονται
mid.opt: νεμεοίμην νεμέοιο νεμέοιτο νεμέοισθον νεμεοίσθην νεμεοίμεθα νεμέοισθε νεμέοιντο

act mid inf: νεμέειν νεμέεσθαι

.part-masc: νεμέων νεμεόμενος
.part-fem: νεμέουσα νεμεομένη
.part.neut: νεμέον νεμεόμενον

#= Future: νεμῶ, νεμοῦμαι (Contracted)

act.ind: νεμῶ νεμεῖς νεμεῖ νεμεῖτον νεμεῖτον νεμοῦμεν νεμεῖτε νεμοῦσι(ν)
act.opt: νεμοίην/νεμοῖμι νεμοίης/νεμοῖς νεμοίη/νεμοῖ νεμοῖτον/νεμοίητον νεμοίτην/νεμοιήτην νεμοῖμεν/νεμοίημεν νεμοῖτε/νεμοίητε νεμοῖεν/νεμοίησαν

mid.ind: νεμοῦμαι νεμῇ νεμεῖται νεμεῖσθον νεμεῖσθον νεμούμεθα νεμεῖσθε νεμοῦνται
mid.opt: νεμοίμην νεμοῖο νεμοῖτο νεμοῖσθον νεμοίσθην νεμοίμεθα νεμοῖσθε νεμοῖντο

act mid inf: νεμεῖν νεμεῖσθαι

.part-masc: νεμῶν νεμούμενος
.part-fem: νεμοῦσα νεμουμένη
.part.neut: νεμοῦν νεμούμενον

#= Future: νεμήσω, νεμήσομαι, νεμηθήσομαι

act.ind: νεμήσω νεμήσεις νεμήσει νεμήσετον νεμήσετον νεμήσομεν νεμήσετε νεμήσουσι(ν)
act.opt: νεμήσοιμι νεμήσοις νεμήσοι νεμήσοιτον νεμησοίτην νεμήσοιμεν νεμήσοιτε νεμήσοιεν

mid.ind: νεμήσομαι νεμήσῃ/νεμήσει νεμήσεται νεμήσεσθον νεμήσεσθον νεμησόμεθα νεμήσεσθε νεμήσονται
mid.opt: νεμησοίμην νεμήσοιο νεμήσοιτο νεμήσοισθον νεμησοίσθην νεμησοίμεθα νεμήσοισθε νεμήσοιντο

pas.ind: νεμηθήσομαι νεμηθήσῃ νεμηθήσεται νεμηθήσεσθον νεμηθήσεσθον νεμηθησόμεθα νεμηθήσεσθε νεμηθήσονται
pas.opt: νεμηθησοίμην νεμηθήσοιο νεμηθήσοιτο νεμηθήσοισθον νεμηθησοίσθην νεμηθησοίμεθα νεμηθήσοισθε νεμηθήσοιντο

act mid pas infinitive: νεμήσειν νεμήσεσθαι νεμηθήσεσθαι

.part-masc: νεμήσων νεμησόμενος νεμηθησόμενος
.part-fem: νεμήσουσα νεμησομένη νεμηθησομένη
.part.neut: νεμῆσον νεμησόμενον νεμηθησόμενον

#= Aorist: ἔνειμα, ἐνειμάμην, ἐνεμήθην

act.ind: ἔνειμα ἔνειμας ἔνειμε(ν) ἐνείματον ἐνειμάτην ἐνείμαμεν ἐνείματε ἔνειμαν
act.sub: νείμω νείμῃς νείμῃ νείμητον νείμητον νείμωμεν νείμητε νείμωσι(ν)
act.opt: νείμαιμι νείμειας/νείμαις νείμειε(ν)/νείμαι νείμαιτον νειμαίτην νείμαιμεν νείμαιτε νείμειαν/νείμαιεν
act.imp: νεῖμον νειμάτω νείματον νειμάτων νείματε νειμάντων

mid.ind: ἐνειμάμην ἐνείμω ἐνείματο ἐνείμασθον ἐνειμάσθην ἐνειμάμεθα ἐνείμασθε ἐνείμαντο
mid.sub: νείμωμαι νείμῃ νείμηται νείμησθον νείμησθον νειμώμεθα νείμησθε νείμωνται
mid.opt: νειμαίμην νείμαιο νείμαιτο νείμαισθον νειμαίσθην νειμαίμεθα νείμαισθε νείμαιντο
mid.imp: νεῖμαι νειμάσθω νείμασθον νειμάσθων νείμασθε νειμάσθων

pas.ind: ἐνεμήθην ἐνεμήθης ἐνεμήθη ἐνεμήθητον ἐνεμηθήτην ἐνεμήθημεν ἐνεμήθητε ἐνεμήθησαν
pas.sub: νεμηθῶ νεμηθῇς νεμηθῇ νεμηθῆτον νεμηθῆτον νεμηθῶμεν νεμηθῆτε νεμηθῶσι(ν)
pas.opt: νεμηθείην νεμηθείης νεμηθείη νεμηθεῖτον/νεμηθείητον νεμηθείτην/νεμηθειήτην νεμηθεῖμεν/νεμηθείημεν νεμηθεῖτε/νεμηθείητε νεμηθεῖεν/νεμηθείησαν
pas.imp: νεμήθητι νεμηθήτω νεμήθητον νεμηθήτων νεμήθητε νεμηθέντων

act mid pas infinitive: νεῖμαι νείμασθαι νεμηθῆναι

.part-masc: νείμας νειμάμενος νεμηθείς
.part-fem: νείμασα νειμαμένη νεμηθεῖσα
.part.neut: νεῖμαν νειμάμενον νεμηθέν

#= Aorist: νεῖμα, νειμάμην (Epic)

act.ind: νεῖμα νεῖμας νεῖμε(ν) νείματον νειμάτην νείμαμεν νείματε νεῖμαν

mid.ind: νειμάμην νείμω νείματο νείμασθον νειμάσθην νειμάμε(σ)θα νείμασθε νείμαντο

#= Perfect: νενέμηκα, νενέμημαι

act.ind: νενέμηκα νενέμηκας νενέμηκε(ν) νενεμήκατον νενεμήκατον νενεμήκαμεν νενεμήκατε νενεμήκασι(ν)
act.sub: νενεμήκω νενεμήκῃς νενεμήκῃ νενεμήκητον νενεμήκητον νενεμήκωμεν νενεμήκητε νενεμήκωσι(ν)
act.opt: νενεμήκοιμι/νενεμηκοίην νενεμήκοις/νενεμηκοίης νενεμήκοι/νενεμηκοίη νενεμήκοιτον νενεμηκοίτην νενεμήκοιμεν νενεμήκοιτε νενεμήκοιεν
act.imp: νενέμηκε νενεμηκέτω νενεμήκετον νενεμηκέτων νενεμήκετε νενεμηκόντων

mid.ind: νενέμημαι νενέμησαι νενέμηται νενέμησθον νενέμησθον νενεμήμεθα νενέμησθε νενέμηνται
mid.sub: νενεμημένος ὦ νενεμημένος ᾖς νενεμημένος ᾖ νενεμημένω ἦτον νενεμημένω ἦτον νενεμημένοι ὦμεν νενεμημένοι ἦτε νενεμημένοι ὦσι(ν)
mid.opt: νενεμημένος εἴην νενεμημένος εἴης νενεμημένος εἴη νενεμημένω εἴητον/εἶτον νενεμημένω εἰήτην/εἴτην νενεμημένοι εἴημεν/εἶμεν νενεμημένοι εἴητε/εἶτε νενεμημένοι εἴησαν/εἶεν
mid.imp: νενέμησο νενεμήσθω νενέμησθον νενεμήσθων νενέμησθε νενεμήσθων

act mid inf: νενεμηκέναι νενεμῆσθαι

.part-masc: νενεμηκώς νενεμημένος
.part-fem: νενεμηκυῖα νενεμημένη
.part.neut: νενεμηκός νενεμημένον

# -------------------
dict: νοστέω • (nostéō)

 to go home, come home, return

#= Present: νοστέω, νοστέομαι (Uncontracted)

act.ind: νοστέω νοστέεις νοστέει νοστέετον νοστέετον νοστέομεν νοστέετε νοστέουσι(ν)
act.sub: νοστέω νοστέῃς νοστέῃ νοστέητον νοστέητον νοστέωμεν νοστέητε νοστέωσι(ν)
act.opt: νοστέοιμι νοστέοις νοστέοι νοστέοιτον νοστεοίτην νοστέοιμεν νοστέοιτε νοστέοιεν
act.imp: νόστεε νοστεέτω νοστέετον νοστεέτων νοστέετε νοστεόντων

mid.ind: νοστέομαι νοστέῃ/νοστέει νοστέεται νοστέεσθον νοστέεσθον νοστεόμεθα νοστέεσθε νοστέονται
mid.sub: νοστέωμαι νοστέῃ νοστέηται νοστέησθον νοστέησθον νοστεώμεθα νοστέησθε νοστέωνται
mid.opt: νοστεοίμην νοστέοιο νοστέοιτο νοστέοισθον νοστεοίσθην νοστεοίμεθα νοστέοισθε νοστέοιντο
mid.imp: νοστέου νοστεέσθω νοστέεσθον νοστεέσθων νοστέεσθε νοστεέσθων

act mid inf: νοστέειν νοστέεσθαι

.part-masc: νοστέων νοστεόμενος
.part-fem: νοστέουσα νοστεομένη
.part.neut: νοστέον νοστεόμενον

#= Present: νοστῶ, νοστοῦμαι (Contracted)

act.ind: νοστῶ νοστεῖς νοστεῖ νοστεῖτον νοστεῖτον νοστοῦμεν νοστεῖτε νοστοῦσι(ν)
act.sub: νοστῶ νοστῇς νοστῇ νοστῆτον νοστῆτον νοστῶμεν νοστῆτε νοστῶσι(ν)
act.opt: νοστοίην/νοστοῖμι νοστοίης/νοστοῖς νοστοίη/νοστοῖ νοστοῖτον/νοστοίητον νοστοίτην/νοστοιήτην νοστοῖμεν/νοστοίημεν νοστοῖτε/νοστοίητε νοστοῖεν/νοστοίησαν
act.imp: νόστει νοστείτω νοστεῖτον νοστείτων νοστεῖτε νοστούντων

mid.ind: νοστοῦμαι νοστεῖ/νοστῇ νοστεῖται νοστεῖσθον νοστεῖσθον νοστούμεθα νοστεῖσθε νοστοῦνται
mid.sub: νοστῶμαι νοστῇ νοστῆται νοστῆσθον νοστῆσθον νοστώμεθα νοστῆσθε νοστῶνται
mid.opt: νοστοίμην νοστοῖο νοστοῖτο νοστοῖσθον νοστοίσθην νοστοίμεθα νοστοῖσθε νοστοῖντο
mid.imp: νοστοῦ νοστείσθω νοστεῖσθον νοστείσθων νοστεῖσθε νοστείσθων

act mid inf: νοστεῖν νοστεῖσθαι

.part-masc: νοστῶν νοστούμενος
.part-fem: νοστοῦσα νοστουμένη
.part.neut: νοστοῦν νοστούμενον

#= Imperfect: ἐνόστεον, ἐνοστεόμην (Uncontracted)

act.ind: ἐνόστεον ἐνόστεες ἐνόστεε(ν) ἐνοστέετον ἐνοστεέτην ἐνοστέομεν ἐνοστέετε ἐνόστεον

mid.ind: ἐνοστεόμην ἐνοστέου ἐνοστέετο ἐνοστέεσθον ἐνοστεέσθην ἐνοστεόμεθα ἐνοστέεσθε ἐνοστέοντο

#= Imperfect: ἐνόστουν, ἐνοστούμην (Contracted)

act.ind: ἐνόστουν ἐνόστεις ἐνόστει ἐνοστεῖτον ἐνοστείτην ἐνοστοῦμεν ἐνοστεῖτε ἐνόστουν

mid.ind: ἐνοστούμην ἐνοστοῦ ἐνοστεῖτο ἐνοστεῖσθον ἐνοστείσθην ἐνοστούμεθα ἐνοστεῖσθε ἐνοστοῦντο

#= Future: νοστήσω, νοστήσομαι

act.ind: νοστήσω νοστήσεις νοστήσει νοστήσετον νοστήσετον νοστήσομεν νοστήσετε νοστήσουσι(ν)
act.opt: νοστήσοιμι νοστήσοις νοστήσοι νοστήσοιτον νοστησοίτην νοστήσοιμεν νοστήσοιτε νοστήσοιεν

mid.ind: νοστήσομαι νοστήσῃ/νοστήσει νοστήσεται νοστήσεσθον νοστήσεσθον νοστησόμεθα νοστήσεσθε νοστήσονται
mid.opt: νοστησοίμην νοστήσοιο νοστήσοιτο νοστήσοισθον νοστησοίσθην νοστησοίμεθα νοστήσοισθε νοστήσοιντο

act mid inf: νοστήσειν νοστήσεσθαι

.part-masc: νοστήσων νοστησόμενος
.part-fem: νοστήσουσα νοστησομένη
.part.neut: νοστῆσον νοστησόμενον

#= Aorist: ἐνόστησα, ἐνοστησάμην

act.ind: ἐνόστησα ἐνόστησας ἐνόστησε(ν) ἐνοστήσατον ἐνοστησάτην ἐνοστήσαμεν ἐνοστήσατε ἐνόστησαν
act.sub: νοστήσω νοστήσῃς νοστήσῃ νοστήσητον νοστήσητον νοστήσωμεν νοστήσητε νοστήσωσι(ν)
act.opt: νοστήσαιμι νοστήσειας/νοστήσαις νοστήσειε(ν)/νοστήσαι νοστήσαιτον νοστησαίτην νοστήσαιμεν νοστήσαιτε νοστήσειαν/νοστήσαιεν
act.imp: νόστησον νοστησάτω νοστήσατον νοστησάτων νοστήσατε νοστησάντων

mid.ind: ἐνοστησάμην ἐνοστήσω ἐνοστήσατο ἐνοστήσασθον ἐνοστησάσθην ἐνοστησάμεθα ἐνοστήσασθε ἐνοστήσαντο
mid.sub: νοστήσωμαι νοστήσῃ νοστήσηται νοστήσησθον νοστήσησθον νοστησώμεθα νοστήσησθε νοστήσωνται
mid.opt: νοστησαίμην νοστήσαιο νοστήσαιτο νοστήσαισθον νοστησαίσθην νοστησαίμεθα νοστήσαισθε νοστήσαιντο
mid.imp: νόστησαι νοστησάσθω νοστήσασθον νοστησάσθων νοστήσασθε νοστησάσθων

act mid inf: νοστῆσαι νοστήσασθαι

.part-masc: νοστήσας νοστησάμενος
.part-fem: νοστήσασα νοστησαμένη
.part.neut: νοστῆσαν νοστησάμενον

#= Aorist: νόστησα, νοστησάμην (Epic)

act.ind: νόστησα νόστησας νόστησε(ν) νοστήσατον νοστησάτην νοστήσαμεν νοστήσατε νόστησαν

mid.ind: νοστησάμην νοστήσω νοστήσατο νοστήσασθον νοστησάσθην νοστησάμε(σ)θα νοστήσασθε νοστήσαντο

# -------------------
dict: ξυμπολεμέω • (xumpoleméō)

 Old Attic form of συμπολεμέω (sumpoleméō, “to join in war”)

#= Present: ξυμπολεμέω (Uncontracted)

act.ind: ξυμπολεμέω ξυμπολεμέεις ξυμπολεμέει ξυμπολεμέετον ξυμπολεμέετον ξυμπολεμέομεν ξυμπολεμέετε ξυμπολεμέουσι(ν)
act.sub: ξυμπολεμέω ξυμπολεμέῃς ξυμπολεμέῃ ξυμπολεμέητον ξυμπολεμέητον ξυμπολεμέωμεν ξυμπολεμέητε ξυμπολεμέωσι(ν)
act.opt: ξυμπολεμέοιμι ξυμπολεμέοις ξυμπολεμέοι ξυμπολεμέοιτον ξυμπολεμεοίτην ξυμπολεμέοιμεν ξυμπολεμέοιτε ξυμπολεμέοιεν
act.imp: ξυμπολέμεε ξυμπολεμεέτω ξυμπολεμέετον ξυμπολεμεέτων ξυμπολεμέετε ξυμπολεμεόντων

act.inf: ξυμπολεμέειν

.part-masc: ξυμπολεμέων
.part-fem: ξυμπολεμέουσα
.part.neut: ξυμπολεμέον

#= Present: ξυμπολεμῶ (Contracted)

act.ind: ξυμπολεμῶ ξυμπολεμεῖς ξυμπολεμεῖ ξυμπολεμεῖτον ξυμπολεμεῖτον ξυμπολεμοῦμεν ξυμπολεμεῖτε ξυμπολεμοῦσι(ν)
act.sub: ξυμπολεμῶ ξυμπολεμῇς ξυμπολεμῇ ξυμπολεμῆτον ξυμπολεμῆτον ξυμπολεμῶμεν ξυμπολεμῆτε ξυμπολεμῶσι(ν)
act.opt: ξυμπολεμοίην/ξυμπολεμοῖμι ξυμπολεμοίης/ξυμπολεμοῖς ξυμπολεμοίη/ξυμπολεμοῖ ξυμπολεμοῖτον/ξυμπολεμοίητον ξυμπολεμοίτην/ξυμπολεμοιήτην ξυμπολεμοῖμεν/ξυμπολεμοίημεν ξυμπολεμοῖτε/ξυμπολεμοίητε ξυμπολεμοῖεν/ξυμπολεμοίησαν
act.imp: ξυμπολέμει ξυμπολεμείτω ξυμπολεμεῖτον ξυμπολεμείτων ξυμπολεμεῖτε ξυμπολεμούντων

act.inf: ξυμπολεμεῖν

.part-masc: ξυμπολεμῶν
.part-fem: ξυμπολεμοῦσα
.part.neut: ξυμπολεμοῦν

#= Imperfect: ξυνεπολέμεον (Uncontracted)

act.ind: ξυνεπολέμεον ξυνεπολέμεες ξυνεπολέμεε(ν) ξυνεπολεμέετον ξυνεπολεμεέτην ξυνεπολεμέομεν ξυνεπολεμέετε ξυνεπολέμεον

#= Imperfect: ξυνεπολέμουν (Contracted)

act.ind: ξυνεπολέμουν ξυνεπολέμεις ξυνεπολέμει ξυνεπολεμεῖτον ξυνεπολεμείτην ξυνεπολεμοῦμεν ξυνεπολεμεῖτε ξυνεπολέμουν

#= Future: ξυμπολεμήσω, ξυμπολεμήσομαι, ξυμπολεμηθήσομαι

act.ind: ξυμπολεμήσω ξυμπολεμήσεις ξυμπολεμήσει ξυμπολεμήσετον ξυμπολεμήσετον ξυμπολεμήσομεν ξυμπολεμήσετε ξυμπολεμήσουσι(ν)
act.opt: ξυμπολεμήσοιμι ξυμπολεμήσοις ξυμπολεμήσοι ξυμπολεμήσοιτον ξυμπολεμησοίτην ξυμπολεμήσοιμεν ξυμπολεμήσοιτε ξυμπολεμήσοιεν

mid.ind: ξυμπολεμήσομαι ξυμπολεμήσῃ/ξυμπολεμήσει ξυμπολεμήσεται ξυμπολεμήσεσθον ξυμπολεμήσεσθον ξυμπολεμησόμεθα ξυμπολεμήσεσθε ξυμπολεμήσονται
mid.opt: ξυμπολεμησοίμην ξυμπολεμήσοιο ξυμπολεμήσοιτο ξυμπολεμήσοισθον ξυμπολεμησοίσθην ξυμπολεμησοίμεθα ξυμπολεμήσοισθε ξυμπολεμήσοιντο

pas.ind: ξυμπολεμηθήσομαι ξυμπολεμηθήσῃ ξυμπολεμηθήσεται ξυμπολεμηθήσεσθον ξυμπολεμηθήσεσθον ξυμπολεμηθησόμεθα ξυμπολεμηθήσεσθε ξυμπολεμηθήσονται
pas.opt: ξυμπολεμηθησοίμην ξυμπολεμηθήσοιο ξυμπολεμηθήσοιτο ξυμπολεμηθήσοισθον ξυμπολεμηθησοίσθην ξυμπολεμηθησοίμεθα ξυμπολεμηθήσοισθε ξυμπολεμηθήσοιντο

act mid pas infinitive: ξυμπολεμήσειν ξυμπολεμήσεσθαι ξυμπολεμηθήσεσθαι

.part-masc: ξυμπολεμήσων ξυμπολεμησόμενος ξυμπολεμηθησόμενος
.part-fem: ξυμπολεμήσουσα ξυμπολεμησομένη ξυμπολεμηθησομένη
.part.neut: ξυμπολεμῆσον ξυμπολεμησόμενον ξυμπολεμηθησόμενον

#= Aorist: ξυνεπολέμησα, ξυνεπολεμησάμην, ξυνεπολεμήθην

act.ind: ξυνεπολέμησα ξυνεπολέμησας ξυνεπολέμησε(ν) ξυνεπολεμήσατον ξυνεπολεμησάτην ξυνεπολεμήσαμεν ξυνεπολεμήσατε ξυνεπολέμησαν
act.sub: ξυμπολεμήσω ξυμπολεμήσῃς ξυμπολεμήσῃ ξυμπολεμήσητον ξυμπολεμήσητον ξυμπολεμήσωμεν ξυμπολεμήσητε ξυμπολεμήσωσι(ν)
act.opt: ξυμπολεμήσαιμι ξυμπολεμήσειας/ξυμπολεμήσαις ξυμπολεμήσειε(ν)/ξυμπολεμήσαι ξυμπολεμήσαιτον ξυμπολεμησαίτην ξυμπολεμήσαιμεν ξυμπολεμήσαιτε ξυμπολεμήσειαν/ξυμπολεμήσαιεν
act.imp: ξυμπολέμησον ξυμπολεμησάτω ξυμπολεμήσατον ξυμπολεμησάτων ξυμπολεμήσατε ξυμπολεμησάντων

mid.ind: ξυνεπολεμησάμην ξυνεπολεμήσω ξυνεπολεμήσατο ξυνεπολεμήσασθον ξυνεπολεμησάσθην ξυνεπολεμησάμεθα ξυνεπολεμήσασθε ξυνεπολεμήσαντο
mid.sub: ξυμπολεμήσωμαι ξυμπολεμήσῃ ξυμπολεμήσηται ξυμπολεμήσησθον ξυμπολεμήσησθον ξυμπολεμησώμεθα ξυμπολεμήσησθε ξυμπολεμήσωνται
mid.opt: ξυμπολεμησαίμην ξυμπολεμήσαιο ξυμπολεμήσαιτο ξυμπολεμήσαισθον ξυμπολεμησαίσθην ξυμπολεμησαίμεθα ξυμπολεμήσαισθε ξυμπολεμήσαιντο
mid.imp: ξυμπολέμησαι ξυμπολεμησάσθω ξυμπολεμήσασθον ξυμπολεμησάσθων ξυμπολεμήσασθε ξυμπολεμησάσθων

pas.ind: ξυνεπολεμήθην ξυνεπολεμήθης ξυνεπολεμήθη ξυνεπολεμήθητον ξυνεπολεμηθήτην ξυνεπολεμήθημεν ξυνεπολεμήθητε ξυνεπολεμήθησαν
pas.sub: ξυμπολεμηθῶ ξυμπολεμηθῇς ξυμπολεμηθῇ ξυμπολεμηθῆτον ξυμπολεμηθῆτον ξυμπολεμηθῶμεν ξυμπολεμηθῆτε ξυμπολεμηθῶσι(ν)
pas.opt: ξυμπολεμηθείην ξυμπολεμηθείης ξυμπολεμηθείη ξυμπολεμηθεῖτον/ξυμπολεμηθείητον ξυμπολεμηθείτην/ξυμπολεμηθειήτην ξυμπολεμηθεῖμεν/ξυμπολεμηθείημεν ξυμπολεμηθεῖτε/ξυμπολεμηθείητε ξυμπολεμηθεῖεν/ξυμπολεμηθείησαν
pas.imp: ξυμπολεμήθητι ξυμπολεμηθήτω ξυμπολεμήθητον ξυμπολεμηθήτων ξυμπολεμήθητε ξυμπολεμηθέντων

act mid pas infinitive: ξυμπολεμῆσαι ξυμπολεμήσασθαι ξυμπολεμηθῆναι

.part-masc: ξυμπολεμήσας ξυμπολεμησάμενος ξυμπολεμηθείς
.part-fem: ξυμπολεμήσασα ξυμπολεμησαμένη ξυμπολεμηθεῖσα
.part.neut: ξυμπολεμῆσαν ξυμπολεμησάμενον ξυμπολεμηθέν

#= Perfect: ξυμπεπολέμηκα, ξυμπεπολέμημαι

act.ind: ξυμπεπολέμηκα ξυμπεπολέμηκας ξυμπεπολέμηκε(ν) ξυμπεπολεμήκατον ξυμπεπολεμήκατον ξυμπεπολεμήκαμεν ξυμπεπολεμήκατε ξυμπεπολεμήκασι(ν)
act.sub: ξυμπεπολεμήκω ξυμπεπολεμήκῃς ξυμπεπολεμήκῃ ξυμπεπολεμήκητον ξυμπεπολεμήκητον ξυμπεπολεμήκωμεν ξυμπεπολεμήκητε ξυμπεπολεμήκωσι(ν)
act.opt: ξυμπεπολεμήκοιμι/ξυμπεπολεμηκοίην ξυμπεπολεμήκοις/ξυμπεπολεμηκοίης ξυμπεπολεμήκοι/ξυμπεπολεμηκοίη ξυμπεπολεμήκοιτον ξυμπεπολεμηκοίτην ξυμπεπολεμήκοιμεν ξυμπεπολεμήκοιτε ξυμπεπολεμήκοιεν
act.imp: ξυμπεπολέμηκε ξυμπεπολεμηκέτω ξυμπεπολεμήκετον ξυμπεπολεμηκέτων ξυμπεπολεμήκετε ξυμπεπολεμηκόντων

mid.ind: ξυμπεπολέμημαι ξυμπεπολέμησαι ξυμπεπολέμηται ξυμπεπολέμησθον ξυμπεπολέμησθον ξυμπεπολεμήμεθα ξυμπεπολέμησθε ξυμπεπολέμηνται
mid.sub: ξυμπεπολεμημένος ὦ ξυμπεπολεμημένος ᾖς ξυμπεπολεμημένος ᾖ ξυμπεπολεμημένω ἦτον ξυμπεπολεμημένω ἦτον ξυμπεπολεμημένοι ὦμεν ξυμπεπολεμημένοι ἦτε ξυμπεπολεμημένοι ὦσι(ν)
mid.opt: ξυμπεπολεμημένος εἴην ξυμπεπολεμημένος εἴης ξυμπεπολεμημένος εἴη ξυμπεπολεμημένω εἴητον/εἶτον ξυμπεπολεμημένω εἰήτην/εἴτην ξυμπεπολεμημένοι εἴημεν/εἶμεν ξυμπεπολεμημένοι εἴητε/εἶτε ξυμπεπολεμημένοι εἴησαν/εἶεν
mid.imp: ξυμπεπολέμησο ξυμπεπολεμήσθω ξυμπεπολέμησθον ξυμπεπολεμήσθων ξυμπεπολέμησθε ξυμπεπολεμήσθων

act mid inf: ξυμπεπολεμηκέναι ξυμπεπολεμῆσθαι

.part-masc: ξυμπεπολεμηκώς ξυμπεπολεμημένος
.part-fem: ξυμπεπολεμηκυῖα ξυμπεπολεμημένη
.part.neut: ξυμπεπολεμηκός ξυμπεπολεμημένον

# -------------------
dict: ξυμφέρω • (xumphérō)

 Old Attic form of συμφέρω (sumphérō)

#= Present: ξυμφέρω, ξυμφέρομαι

act.ind: ξυμφέρω ξυμφέρεις ξυμφέρει ξυμφέρετον ξυμφέρετον ξυμφέρομεν ξυμφέρετε ξυμφέρουσι(ν)
act.sub: ξυμφέρω ξυμφέρῃς ξυμφέρῃ ξυμφέρητον ξυμφέρητον ξυμφέρωμεν ξυμφέρητε ξυμφέρωσι(ν)
act.opt: ξυμφέροιμι ξυμφέροις ξυμφέροι ξυμφέροιτον ξυμφεροίτην ξυμφέροιμεν ξυμφέροιτε ξυμφέροιεν
act.imp: ξύμφερε ξυμφερέτω ξυμφέρετον ξυμφερέτων ξυμφέρετε ξυμφερόντων

mid.ind: ξυμφέρομαι ξυμφέρῃ/ξυμφέρει ξυμφέρεται ξυμφέρεσθον ξυμφέρεσθον ξυμφερόμεθα ξυμφέρεσθε ξυμφέρονται
mid.sub: ξυμφέρωμαι ξυμφέρῃ ξυμφέρηται ξυμφέρησθον ξυμφέρησθον ξυμφερώμεθα ξυμφέρησθε ξυμφέρωνται
mid.opt: ξυμφεροίμην ξυμφέροιο ξυμφέροιτο ξυμφέροισθον ξυμφεροίσθην ξυμφεροίμεθα ξυμφέροισθε ξυμφέροιντο
mid.imp: ξυμφέρου ξυμφερέσθω ξυμφέρεσθον ξυμφερέσθων ξυμφέρεσθε ξυμφερέσθων

act mid inf: ξυμφέρειν ξυμφέρεσθαι

.part-masc: ξυμφέρων ξυμφερόμενος
.part-fem: ξυμφέρουσα ξυμφερομένη
.part.neut: ξυμφέρον ξυμφερόμενον

#= Imperfect: ξυνέφερον, ξυνεφερόμην

act.ind: ξυνέφερον ξυνέφερες ξυνέφερε(ν) ξυνεφέρετον ξυνεφερέτην ξυνεφέρομεν ξυνεφέρετε ξυνέφερον

mid.ind: ξυνεφερόμην ξυνεφέρου ξυνεφέρετο ξυνεφέρεσθον ξυνεφερέσθην ξυνεφερόμεθα ξυνεφέρεσθε ξυνεφέροντο

#= Future: ξυνοίσω, ξυνοίσομαι

act.ind: ξυνοίσω ξυνοίσεις ξυνοίσει ξυνοίσετον ξυνοίσετον ξυνοίσομεν ξυνοίσετε ξυνοίσουσι(ν)
act.opt: ξυνοίσοιμι ξυνοίσοις ξυνοίσοι ξυνοίσοιτον ξυνοισοίτην ξυνοίσοιμεν ξυνοίσοιτε ξυνοίσοιεν

mid.ind: ξυνοίσομαι ξυνοίσῃ/ξυνοίσει ξυνοίσεται ξυνοίσεσθον ξυνοίσεσθον ξυνοισόμεθα ξυνοίσεσθε ξυνοίσονται
mid.opt: ξυνοισοίμην ξυνοίσοιο ξυνοίσοιτο ξυνοίσοισθον ξυνοισοίσθην ξυνοισοίμεθα ξυνοίσοισθε ξυνοίσοιντο

act mid inf: ξυνοίσειν ξυνοίσεσθαι

.part-masc: ξυνοίσων ξυνοισόμενος
.part-fem: ξυνοίσουσα ξυνοισομένη
.part.neut: ξυνοῖσον ξυνοισόμενον

#= Aorist: ξυνήνεγκα, ξυνηνεγκάμην, ξυνηνέχθην

act.ind: ξυνήνεγκα ξυνήνεγκας ξυνήνεγκε(ν) ξυνηνέγκατον ξυνηνεγκάτην ξυνηνέγκαμεν ξυνηνέγκατε ξυνήνεγκαν
act.sub: ξυνενέγκω ξυνενέγκῃς ξυνενέγκῃ ξυνενέγκητον ξυνενέγκητον ξυνενέγκωμεν ξυνενέγκητε ξυνενέγκωσι(ν)
act.opt: ξυνενέγκαιμι ξυνενέγκειας/ξυνενέγκαις ξυνενέγκειε(ν)/ξυνενέγκαι ξυνενέγκαιτον ξυνενεγκαίτην ξυνενέγκαιμεν ξυνενέγκαιτε ξυνενέγκειαν/ξυνενέγκαιεν
act.imp: ξυνένεγκον ξυνενεγκάτω ξυνενέγκατον ξυνενεγκάτων ξυνενέγκατε ξυνενεγκάντων

mid.ind: ξυνηνεγκάμην ξυνηνέγκω ξυνηνέγκατο ξυνηνέγκασθον ξυνηνεγκάσθην ξυνηνεγκάμεθα ξυνηνέγκασθε ξυνηνέγκαντο
mid.sub: ξυνενέγκωμαι ξυνενέγκῃ ξυνενέγκηται ξυνενέγκησθον ξυνενέγκησθον ξυνενεγκώμεθα ξυνενέγκησθε ξυνενέγκωνται
mid.opt: ξυνενεγκαίμην ξυνενέγκαιο ξυνενέγκαιτο ξυνενέγκαισθον ξυνενεγκαίσθην ξυνενεγκαίμεθα ξυνενέγκαισθε ξυνενέγκαιντο
mid.imp: ξυνένεγκαι ξυνενεγκάσθω ξυνενέγκασθον ξυνενεγκάσθων ξυνενέγκασθε ξυνενεγκάσθων

pas.ind: ξυνηνέχθην ξυνηνέχθης ξυνηνέχθη ξυνηνέχθητον ξυνηνεχθήτην ξυνηνέχθημεν ξυνηνέχθητε ξυνηνέχθησαν
pas.sub: ξυνενεχθῶ ξυνενεχθῇς ξυνενεχθῇ ξυνενεχθῆτον ξυνενεχθῆτον ξυνενεχθῶμεν ξυνενεχθῆτε ξυνενεχθῶσι(ν)
pas.opt: ξυνενεχθείην ξυνενεχθείης ξυνενεχθείη ξυνενεχθεῖτον/ξυνενεχθείητον ξυνενεχθείτην/ξυνενεχθειήτην ξυνενεχθεῖμεν/ξυνενεχθείημεν ξυνενεχθεῖτε/ξυνενεχθείητε ξυνενεχθεῖεν/ξυνενεχθείησαν
pas.imp: ξυνενέχθητι ξυνενεχθήτω ξυνενέχθητον ξυνενεχθήτων ξυνενέχθητε ξυνενεχθέντων

act mid pas infinitive: ξυνενέγκαι ξυνενέγκασθαι ξυνενεχθῆναι

.part-masc: ξυνενέγκας ξυνενεγκάμενος ξυνενεχθείς
.part-fem: ξυνενέγκασα ξυνενεγκαμένη ξυνενεχθεῖσα
.part.neut: ξυνενέγκαν ξυνενεγκάμενον ξυνενεχθέν

#= Perfect: ξυνενήνοχα, ξυνενήνεμαι

act.ind: ξυνενήνοχα ξυνενήνοχας ξυνενήνοχε(ν) ξυνενηνόχατον ξυνενηνόχατον ξυνενηνόχαμεν ξυνενηνόχατε ξυνενηνόχασι(ν)
act.sub: ξυνενηνόχω ξυνενηνόχῃς ξυνενηνόχῃ ξυνενηνόχητον ξυνενηνόχητον ξυνενηνόχωμεν ξυνενηνόχητε ξυνενηνόχωσι(ν)
act.opt: ξυνενηνόχοιμι/ξυνενηνοχοίην ξυνενηνόχοις/ξυνενηνοχοίης ξυνενηνόχοι/ξυνενηνοχοίη ξυνενηνόχοιτον ξυνενηνοχοίτην ξυνενηνόχοιμεν ξυνενηνόχοιτε ξυνενηνόχοιεν
act.imp: ξυνενήνοχε ξυνενηνοχέτω ξυνενηνόχετον ξυνενηνοχέτων ξυνενηνόχετε ξυνενηνοχόντων

mid.ind: ξυνενήνεμαι ξυνενήνεσαι ξυνενήνεται ξυνενήνεσθον ξυνενήνεσθον ξυνενηνέμεθα ξυνενήνεσθε ξυνενήνενται
mid.sub: ξυνενηνεμένος ὦ ξυνενηνεμένος ᾖς ξυνενηνεμένος ᾖ ξυνενηνεμένω ἦτον ξυνενηνεμένω ἦτον ξυνενηνεμένοι ὦμεν ξυνενηνεμένοι ἦτε ξυνενηνεμένοι ὦσι(ν)
mid.opt: ξυνενηνεμένος εἴην ξυνενηνεμένος εἴης ξυνενηνεμένος εἴη ξυνενηνεμένω εἴητον/εἶτον ξυνενηνεμένω εἰήτην/εἴτην ξυνενηνεμένοι εἴημεν/εἶμεν ξυνενηνεμένοι εἴητε/εἶτε ξυνενηνεμένοι εἴησαν/εἶεν
mid.imp: ξυνενήνεσο ξυνενηνέσθω ξυνενήνεσθον ξυνενηνέσθων ξυνενήνεσθε ξυνενηνέσθων

act mid inf: ξυνενηνοχέναι ξυνενηνέσθαι

.part-masc: ξυνενηνοχώς ξυνενηνεμένος
.part-fem: ξυνενηνοχυῖα ξυνενηνεμένη
.part.neut: ξυνενηνοχός ξυνενηνεμένον

# -------------------
dict: ξυνάγω • (xunágō)

 Old Attic form of συνάγω (sunágō)

Inflection
#= Present: ξυνάγω, ξυνάγομαι

act.ind: ξυνάγω ξυνάγεις ξυνάγει ξυνάγετον ξυνάγετον ξυνάγομεν ξυνάγετε ξυνάγουσι(ν)
act.sub: ξυνάγω ξυνάγῃς ξυνάγῃ ξυνάγητον ξυνάγητον ξυνάγωμεν ξυνάγητε ξυνάγωσι(ν)
act.opt: ξυνάγοιμι ξυνάγοις ξυνάγοι ξυνάγοιτον ξυναγοίτην ξυνάγοιμεν ξυνάγοιτε ξυνάγοιεν
act.imp: ξύναγε ξυναγέτω ξυνάγετον ξυναγέτων ξυνάγετε ξυναγόντων

mid.ind: ξυνάγομαι ξυνάγῃ/ξυνάγει ξυνάγεται ξυνάγεσθον ξυνάγεσθον ξυναγόμεθα ξυνάγεσθε ξυνάγονται
mid.sub: ξυνάγωμαι ξυνάγῃ ξυνάγηται ξυνάγησθον ξυνάγησθον ξυναγώμεθα ξυνάγησθε ξυνάγωνται
mid.opt: ξυναγοίμην ξυνάγοιο ξυνάγοιτο ξυνάγοισθον ξυναγοίσθην ξυναγοίμεθα ξυνάγοισθε ξυνάγοιντο
mid.imp: ξυνάγου ξυναγέσθω ξυνάγεσθον ξυναγέσθων ξυνάγεσθε ξυναγέσθων

act mid inf: ξυνάγειν ξυνάγεσθαι

.part-masc: ξυνάγων ξυναγόμενος
.part-fem: ξυνάγουσα ξυναγομένη
.part.neut: ξυνάγον ξυναγόμενον

#= Imperfect: ξύνηγον, ξυνηγόμην

act.ind: ξύνηγον ξύνηγες ξύνηγε(ν) ξυνήγετον ξυνηγέτην ξυνήγομεν ξυνήγετε ξύνηγον

mid.ind: ξυνηγόμην ξυνήγου ξυνήγετο ξυνήγεσθον ξυνηγέσθην ξυνηγόμεθα ξυνήγεσθε ξυνήγοντο

#= Future: ξυνάξω, ξυνάξομαι

act.ind: ξυνάξω ξυνάξεις ξυνάξει ξυνάξετον ξυνάξετον ξυνάξομεν ξυνάξετε ξυνάξουσι(ν)
act.opt: ξυνάξοιμι ξυνάξοις ξυνάξοι ξυνάξοιτον ξυναξοίτην ξυνάξοιμεν ξυνάξοιτε ξυνάξοιεν

mid.ind: ξυνάξομαι ξυνάξῃ/ξυνάξει ξυνάξεται ξυνάξεσθον ξυνάξεσθον ξυναξόμεθα ξυνάξεσθε ξυνάξονται
mid.opt: ξυναξοίμην ξυνάξοιο ξυνάξοιτο ξυνάξοισθον ξυναξοίσθην ξυναξοίμεθα ξυνάξοισθε ξυνάξοιντο

act mid inf: ξυνάξειν ξυνάξεσθαι

.part-masc: ξυνάξων ξυναξόμενος
.part-fem: ξυνάξουσα ξυναξομένη
.part.neut: ξυνᾶξον ξυναξόμενον

#= Aorist: ξύνηξα, ξυνηξάμην

act.ind: ξύνηξα ξύνηξας ξύνηξε(ν) ξυνήξατον ξυνηξάτην ξυνήξαμεν ξυνήξατε ξύνηξαν
act.sub: ξυνάξω ξυνάξῃς ξυνάξῃ ξυνάξητον ξυνάξητον ξυνάξωμεν ξυνάξητε ξυνάξωσι(ν)
act.opt: ξυνάξαιμι ξυνάξειας/ξυνάξαις ξυνάξειε(ν)/ξυνάξαι ξυνάξαιτον ξυναξαίτην ξυνάξαιμεν ξυνάξαιτε ξυνάξειαν/ξυνάξαιεν
act.imp: ξύναξον ξυναξάτω ξυνάξατον ξυναξάτων ξυνάξατε ξυναξάντων

mid.ind: ξυνηξάμην ξυνήξω ξυνήξατο ξυνήξασθον ξυνηξάσθην ξυνηξάμεθα ξυνήξασθε ξυνήξαντο
mid.sub: ξυνάξωμαι ξυνάξῃ ξυνάξηται ξυνάξησθον ξυνάξησθον ξυναξώμεθα ξυνάξησθε ξυνάξωνται
mid.opt: ξυναξαίμην ξυνάξαιο ξυνάξαιτο ξυνάξαισθον ξυναξαίσθην ξυναξαίμεθα ξυνάξαισθε ξυνάξαιντο
mid.imp: ξύναξαι ξυναξάσθω ξυνάξασθον ξυναξάσθων ξυνάξασθε ξυναξάσθων

act mid inf: ξυνᾶξαι ξυνάξασθαι

.part-masc: ξυνάξας ξυναξάμενος
.part-fem: ξυνάξασα ξυναξαμένη
.part.neut: ξυνᾶξαν ξυναξάμενον

#= Aorist: ξυνήγαγον, ξυνηγαγόμην

act.ind: ξυνήγαγον ξυνήγαγες ξυνήγαγε(ν) ξυνηγάγετον ξυνηγαγέτην ξυνηγάγομεν ξυνηγάγετε ξυνήγαγον
act.sub: ξυναγάγω ξυναγάγῃς ξυναγάγῃ ξυναγάγητον ξυναγάγητον ξυναγάγωμεν ξυναγάγητε ξυναγάγωσι(ν)
act.opt: ξυναγάγοιμι ξυναγάγοις ξυναγάγοι ξυναγάγοιτον ξυναγαγοίτην ξυναγάγοιμεν ξυναγάγοιτε ξυναγάγοιεν
act.imp: ξυνάγαγε ξυναγαγέτω ξυναγάγετον ξυναγαγέτων ξυναγάγετε ξυναγαγόντων

mid.ind: ξυνηγαγόμην ξυνηγάγου ξυνηγάγετο ξυνηγάγεσθον ξυνηγαγέσθην ξυνηγαγόμεθα ξυνηγάγεσθε ξυνηγάγοντο
mid.sub: ξυναγάγωμαι ξυναγάγῃ ξυναγάγηται ξυναγάγησθον ξυναγάγησθον ξυναγαγώμεθα ξυναγάγησθε ξυναγάγωνται
mid.opt: ξυναγαγοίμην ξυναγάγοιο ξυναγάγοιτο ξυναγάγοισθον ξυναγαγοίσθην ξυναγαγοίμεθα ξυναγάγοισθε ξυναγάγοιντο
mid.imp: ξυναγαγοῦ ξυναγαγέσθω ξυναγάγεσθον ξυναγαγέσθων ξυναγάγεσθε ξυναγαγέσθων

act mid inf: ξυναγαγεῖν ξυναγαγέσθαι

.part-masc: ξυναγαγών ξυναγαγόμενος
.part-fem: ξυναγαγοῦσα ξυναγαγομένη
.part.neut: ξυναγαγόν ξυναγαγόμενον

#= Perfect: ξύνηχα, ξύνημαι

act.ind: ξύνηχα ξύνηχας ξύνηχε(ν) ξυνήχατον ξυνήχατον ξυνήχαμεν ξυνήχατε ξυνήχασι(ν)
act.sub: ξυνήχω ξυνήχῃς ξυνήχῃ ξυνήχητον ξυνήχητον ξυνήχωμεν ξυνήχητε ξυνήχωσι(ν)
act.opt: ξυνήχοιμι/ξυνηχοίην ξυνήχοις/ξυνηχοίης ξυνήχοι/ξυνηχοίη ξυνήχοιτον ξυνηχοίτην ξυνήχοιμεν ξυνήχοιτε ξυνήχοιεν
act.imp: ξύνηχε ξυνηχέτω ξυνήχετον ξυνηχέτων ξυνήχετε ξυνηχόντων

mid.ind: ξύνημαι ξύνησαι ξύνηται ξύνησθον ξύνησθον ξυνήμεθα ξύνησθε ξύνηνται
mid.sub: ξυνημένος ὦ ξυνημένος ᾖς ξυνημένος ᾖ ξυνημένω ἦτον ξυνημένω ἦτον ξυνημένοι ὦμεν ξυνημένοι ἦτε ξυνημένοι ὦσι(ν)
mid.opt: ξυνημένος εἴην ξυνημένος εἴης ξυνημένος εἴη ξυνημένω εἴητον/εἶτον ξυνημένω εἰήτην/εἴτην ξυνημένοι εἴημεν/εἶμεν ξυνημένοι εἴητε/εἶτε ξυνημένοι εἴησαν/εἶεν
mid.imp: ξύνησο ξυνήσθω ξύνησθον ξυνήσθων ξύνησθε ξυνήσθων

act mid inf: ξυνηχέναι ξυνῆσθαι

.part-masc: ξυνηχώς ξυνημένος
.part-fem: ξυνηχυῖα ξυνημένη
.part.neut: ξυνηχός ξυνημένον

#= Perfect: ξυναγήοχα

act.ind: ξυναγήοχα ξυναγήοχας ξυναγήοχε(ν) ξυναγηόχατον ξυναγηόχατον ξυναγηόχαμεν ξυναγηόχατε ξυναγηόχασι(ν)
act.sub: ξυναγηόχω ξυναγηόχῃς ξυναγηόχῃ ξυναγηόχητον ξυναγηόχητον ξυναγηόχωμεν ξυναγηόχητε ξυναγηόχωσι(ν)
act.opt: ξυναγηόχοιμι/ξυναγηοχοίην ξυναγηόχοις/ξυναγηοχοίης ξυναγηόχοι/ξυναγηοχοίη ξυναγηόχοιτον ξυναγηοχοίτην ξυναγηόχοιμεν ξυναγηόχοιτε ξυναγηόχοιεν
act.imp: ξυναγήοχε ξυναγηοχέτω ξυναγηόχετον ξυναγηοχέτων ξυναγηόχετε ξυναγηοχόντων

act.inf: ξυναγηοχέναι

.part-masc: ξυναγηοχώς
.part-fem: ξυναγηοχυῖα
.part.neut: ξυναγηοχός

# -------------------
dict: ξύνοιδα • (xúnoida)

 Old Attic form of σύνοιδα (súnoida)

#= Perfect: ξύνοιδα

act.ind: ξύνοιδα ξύνοισθα/ξύνοιδας ξύνοιδε ξύνιστον ξύνιστον ξύνισμεν/ξυνοίδαμεν ξύνιστε/ξυνοίδατε ξυνίσασι(ν)
act.sub: ξυνειδῶ ξυνειδῇς ξυνειδῇ ξυνειδῆτον ξυνειδῆτον ξυνειδῶμεν ξυνειδῆτε ξυνειδῶσι(ν)
act.opt: ξυνειδείην ξυνειδείης ξυνειδείη ξυνειδεῖτον ξυνειδείτην ξυνειδεῖμεν/ξυνειδείημεν ξυνειδεῖτε/ξυνειδείητε ξυνειδεῖεν/ξυνειδείησαν
act.imp: ξύνισθι ξυνίστω ξύνιστον ξυνίστων ξύνιστε ξυνίστων

act.inf: ξυνειδέναι

.part-masc: ξυνειδώς
.part-fem: ξυνειδυῖα
.part.neut: ξυνειδός

#= Perfect: ξύνοιδα (Epic)

act.ind: ξύνοιδα ξύνοισθα/ξύνοιδας ξύνοιδε ξύνιστον ξύνιστον ξύνισμεν/ξύνιδμεν/ξυνείδομεν ξύνιστε/ξυνείδετε ξυνίσασι(ν)
act.sub: ξυνειδῶ ξυνειδῇς ξυνειδῇ ξυνειδῆτον ξυνειδῆτον ξυνειδῶμεν ξυνειδῆτε ξυνειδῶσι(ν)
act.opt: ξυνειδείην ξυνειδείης ξυνειδείη ξυνειδεῖτον ξυνειδείτην ξυνειδεῖμεν/ξυνειδείημεν ξυνειδεῖτε/ξυνειδείητε ξυνειδεῖεν/ξυνειδείησαν
act.imp: ξύνισθι ξυνίστω ξύνιστον ξυνίστων ξύνιστε ξυνίστων

act.inf: ξυνειδέναι/ξυνίδμεναι/ξυνίδμεν/ξυνίδέμεν

.part-masc: ξυνειδώς
.part-fem: ξυνειδυῖα/ξυνίδυῖα
.part.neut: ξυνειδός

#= Pluperfect: ξυνῄδη/ξυνῄδειν

act.ind: ξυνῄδη/ξυνῄδειν ξυνῄδησθα/ξυνῄδεις ξυνῄδει(ν) ξύνῃστον ξυνῄστην ξύνῃσμεν/ξυνῄδεμεν/ξυνῄδειμεν ξύνῃστε/ξυνῄδειτε/ξυνῄδετε ξύνῃσαν/ξυνῄδεσαν

#= Pluperfect: ξυνῄδεα/ξυνῄδη/ξυνῄδειν/ξυνηείδειν (Epic)

act.ind: ξυνῄδεα/ξυνῄδη/ξυνῄδειν/ξυνηείδειν ξυνῄδησθα/ξυνηείδης/ξυνῄδεις ξυνῄδεε（ν)/ξυνῄδη/ξυνηείδη ξύνῃστον ξυνῄστην ξύνῃσμεν/ξυνῄδεμεν/ξυνῄδειμεν ξύνῃστε/ξυνῄδειτε/ξυνῄδετε ξύνῃσαν/ξυνῄδεσαν/ξύνισαν

#= Future: ξυνείσομαι

mid.ind: ξυνείσομαι ξυνείσῃ/ξυνείσει ξυνείσεται ξυνείσεσθον ξυνείσεσθον ξυνεισόμεθα ξυνείσεσθε ξυνείσονται
mid.opt: ξυνεισοίμην ξυνείσοιο ξυνείσοιτο ξυνείσοισθον ξυνεισοίσθην ξυνεισοίμεθα ξυνείσοισθε ξυνείσοιντο

mid.inf: ξυνείσεσθαι

.part-masc: ξυνεισόμενος
.part-fem: ξυνεισομένη
.part.neut: ξυνεισόμενον

# -------------------
dict: ξυνίστημι • (xunístēmi)

 Old Attic form of συνίστημι (sunístēmi)

#= Present: ξυνίστημι, ξυνίσταμαι

act.ind: ξυνίστημι ξυνίστης ξυνίστησι(ν) ξυνίστατον ξυνίστατον ξυνίσταμεν ξυνίστατε ξυνιστᾶσι(ν)
act.sub: ξυνιστῶ ξυνιστῇς ξυνιστῇ ξυνιστῆτον ξυνιστῆτον ξυνιστῶμεν ξυνιστῆτε ξυνιστῶσι(ν)
act.opt: ξυνισταίην ξυνισταίης ξυνισταίη ξυνισταῖτον/ξυνισταίητον ξυνισταίτην/ξυνισταιήτην ξυνισταῖμεν/ξυνισταίημεν ξυνισταῖτε/ξυνισταίητε ξυνισταῖεν/ξυνισταίησαν
act.imp: ξυνίστη ξυνιστάτω ξυνίστατον ξυνιστάτων ξυνίστατε ξυνιστάντων

mid.ind: ξυνίσταμαι ξυνίστασαι ξυνίσταται ξυνίστασθον ξυνίστασθον ξυνιστάμεθα ξυνίστασθε ξυνίστανται
mid.sub: ξυνιστῶμαι ξυνιστῇ ξυνιστῆται ξυνιστῆσθον ξυνιστῆσθον ξυνιστώμεθα ξυνιστῆσθε ξυνιστῶνται
mid.opt: ξυνισταίμην ξυνίσταιο ξυνίσταιτο ξυνίσταισθον ξυνισταίσθην ξυνισταίμεθα ξυνίσταισθε ξυνίσταιντο
mid.imp: ξυνίστασο ξυνιστάσθω ξυνίστασθον ξυνιστάσθων ξυνίστασθε ξυνιστάσθων

act mid inf: ξυνιστάναι ξυνίστασθαι

.part-masc: ξυνιστάς ξυνιστάμενος
.part-fem: ξυνιστᾶσα ξυνισταμένη
.part.neut: ξυνιστάν ξυνιστάμενον

#= Imperfect: ξυνίστην, ξυνιστάμην

act.ind: ξυνίστην ξυνίστης ξυνίστη ξυνίστατον ξυνιστάτην ξυνίσταμεν ξυνίστατε ξυνίστασαν

mid.ind: ξυνιστάμην ξυνίστασο ξυνίστατο ξυνίστασθον ξυνιστάσθην ξυνιστάμεθα ξυνίστασθε ξυνίσταντο

#= Future: ξυστήσω, ξυστήσομαι

act.ind: ξυστήσω ξυστήσεις ξυστήσει ξυστήσετον ξυστήσετον ξυστήσομεν ξυστήσετε ξυστήσουσι(ν)
act.opt: ξυστήσοιμι ξυστήσοις ξυστήσοι ξυστήσοιτον ξυστησοίτην ξυστήσοιμεν ξυστήσοιτε ξυστήσοιεν

mid.ind: ξυστήσομαι ξυστήσῃ/ξυστήσει ξυστήσεται ξυστήσεσθον ξυστήσεσθον ξυστησόμεθα ξυστήσεσθε ξυστήσονται
mid.opt: ξυστησοίμην ξυστήσοιο ξυστήσοιτο ξυστήσοισθον ξυστησοίσθην ξυστησοίμεθα ξυστήσοισθε ξυστήσοιντο

act mid inf: ξυστήσειν ξυστήσεσθαι

.part-masc: ξυστήσων ξυστησόμενος
.part-fem: ξυστήσουσα ξυστησομένη
.part.neut: ξυστῆσον ξυστησόμενον

#= Aorist: ξυνέστην, ξυνεστάμην, ξυνεστάθην

act.ind: ξυνέστην ξυνέστης ξυνέστη ξυνέστητον ξυνεστήτην ξυνέστημεν ξυνέστητε ξυνέστησαν
act.sub: ξυστῶ ξυστῇς ξυστῇ ξυστῆτον ξυστῆτον ξυστῶμεν ξυστῆτε ξυστῶσι(ν)
act.opt: ξυσταίην ξυσταίης ξυσταίη ξυσταῖτον/ξυσταίητον ξυσταίτην/ξυσταιήτην ξυσταῖμεν/ξυσταίημεν ξυσταῖτε/ξυσταίητε ξυσταῖεν/ξυσταίησαν
act.imp: ξύστηθι ξυστήτω ξύστητον ξυστήτων ξύστητε ξυστάντων

mid.ind: ξυνεστάμην ξυνέστω ξυνέστατο ξυνέστασθον ξυνεστάσθην ξυνεστάμεθα ξυνέστασθε ξυνέσταντο
mid.sub: ξυστῶμαι ξυστῇ ξυστῆται ξυστῆσθον ξυστῆσθον ξυστώμεθα ξυστῆσθε ξυστῶνται
mid.opt: ξυσταίμην ξυσταῖο ξυσταῖτο ξυσταῖσθον ξυσταίσθην ξυσταίμεθα ξυσταῖσθε ξυσταῖντο
mid.imp: ξύστω ξυστάσθω ξύστασθον ξυστάσθων ξύστασθε ξυστάσθων

pas.ind: ξυνεστάθην ξυνεστάθης ξυνεστάθη ξυνεστάθητον ξυνεσταθήτην ξυνεστάθημεν ξυνεστάθητε ξυνεστάθησαν
pas.sub: ξυσταθῶ ξυσταθῇς ξυσταθῇ ξυσταθῆτον ξυσταθῆτον ξυσταθῶμεν ξυσταθῆτε ξυσταθῶσι(ν)
pas.opt: ξυσταθείην ξυσταθείης ξυσταθείη ξυσταθεῖτον/ξυσταθείητον ξυσταθείτην/ξυσταθειήτην ξυσταθεῖμεν/ξυσταθείημεν ξυσταθεῖτε/ξυσταθείητε ξυσταθεῖεν/ξυσταθείησαν
pas.imp: ξυστάθηθι ξυσταθήτω ξυστάθητον ξυσταθήτων ξυστάθητε ξυσταθέντων

act mid pas infinitive: ξυστῆναι ξύστασθαι ξυσταθῆναι

.part-masc: ξυστάς ξυστάμενος ξυσταθείς
.part-fem: ξυστᾶσα ξυσταμένη ξυσταθεῖσα
.part.neut: ξυστάν ξυστάμενον ξυσταθέν

#= Perfect: ξυνέστηκα

act.ind: ξυνέστηκα ξυνέστηκας ξυνέστηκε(ν) ξυνεστήκατον ξυνεστήκατον ξυνεστήκαμεν ξυνεστήκατε ξυνεστήκασι(ν)
act.sub: ξυνεστήκω ξυνεστήκῃς ξυνεστήκῃ ξυνεστήκητον ξυνεστήκητον ξυνεστήκωμεν ξυνεστήκητε ξυνεστήκωσι(ν)
act.opt: ξυνεστήκοιμι/ξυνεστηκοίην ξυνεστήκοις/ξυνεστηκοίης ξυνεστήκοι/ξυνεστηκοίη ξυνεστήκοιτον ξυνεστηκοίτην ξυνεστήκοιμεν ξυνεστήκοιτε ξυνεστήκοιεν
act.imp: ξυνέστηκε ξυνεστηκέτω ξυνεστήκετον ξυνεστηκέτων ξυνεστήκετε ξυνεστηκόντων

act.inf: ξυνεστηκέναι

.part-masc: ξυνεστηκώς
.part-fem: ξυνεστηκυῖα
.part.neut: ξυνεστηκός

#= Perfect: ξυνέστατον

act.ind: ξυνέστας ξυνέστατον ξυνέστατον ξυνέσταμεν ξυνέστατε ξυνεστᾶσι(ν)
act.sub: ξυνεστῶ ξυνεστῇς ξυνεστῇ ξυνεστῆτον ξυνεστῆτον ξυνεστῶμεν ξυνεστῆτε ξυνεστῶσι(ν)
act.opt: ξυνεσταίην ξυνεσταίης ξυνεσταίη ξυνεσταῖτον/ξυνεσταίητον ξυνεσταίτην/ξυνεσταιήτην ξυνεσταῖμεν/ξυνεσταίημεν ξυνεσταῖτε/ξυνεσταίητε ξυνεσταῖεν/ξυνεσταίησαν
act.imp: ξυνεστάθι ξυνεστάτω ξυνέστατον ξυνεστάτων ξυνέστατε ξυνεστάντων

act.inf: ξυνεστάναι

.part-masc: ξυνεστώς
.part-fem: ξυνεστῶσα
.part.neut: ξυνεστός

#= Pluperfect: ξυνειστήκειν

act.ind: ξυνειστήκειν/ξυνειστήκη ξυνειστήκεις/ξυνειστήκης ξυνειστήκει(ν) ξυνειστήκετον ξυνειστηκέτην ξυνειστήκεμεν ξυνειστήκετε ξυνειστήκεσαν

# -------------------
dict: ξυνοικίζω • (xunoikízō)

 Old Attic form of συνοικίζω (sunoikízō)

#= Present: ξυνοικίζω, ξυνοικίζομαι

act.ind: ξυνοικίζω ξυνοικίζεις ξυνοικίζει ξυνοικίζετον ξυνοικίζετον ξυνοικίζομεν ξυνοικίζετε ξυνοικίζουσι(ν)
act.sub: ξυνοικίζω ξυνοικίζῃς ξυνοικίζῃ ξυνοικίζητον ξυνοικίζητον ξυνοικίζωμεν ξυνοικίζητε ξυνοικίζωσι(ν)
act.opt: ξυνοικίζοιμι ξυνοικίζοις ξυνοικίζοι ξυνοικίζοιτον ξυνοικιζοίτην ξυνοικίζοιμεν ξυνοικίζοιτε ξυνοικίζοιεν
act.imp: ξυνοίκιζε ξυνοικιζέτω ξυνοικίζετον ξυνοικιζέτων ξυνοικίζετε ξυνοικιζόντων

mid.ind: ξυνοικίζομαι ξυνοικίζῃ/ξυνοικίζει ξυνοικίζεται ξυνοικίζεσθον ξυνοικίζεσθον ξυνοικιζόμεθα ξυνοικίζεσθε ξυνοικίζονται
mid.sub: ξυνοικίζωμαι ξυνοικίζῃ ξυνοικίζηται ξυνοικίζησθον ξυνοικίζησθον ξυνοικιζώμεθα ξυνοικίζησθε ξυνοικίζωνται
mid.opt: ξυνοικιζοίμην ξυνοικίζοιο ξυνοικίζοιτο ξυνοικίζοισθον ξυνοικιζοίσθην ξυνοικιζοίμεθα ξυνοικίζοισθε ξυνοικίζοιντο
mid.imp: ξυνοικίζου ξυνοικιζέσθω ξυνοικίζεσθον ξυνοικιζέσθων ξυνοικίζεσθε ξυνοικιζέσθων

act mid inf: ξυνοικίζειν ξυνοικίζεσθαι

.part-masc: ξυνοικίζων ξυνοικιζόμενος
.part-fem: ξυνοικίζουσα ξυνοικιζομένη
.part.neut: ξυνοικίζον ξυνοικιζόμενον

#= Imperfect: ξυνῴκιζον, ξυνῳκιζόμην

act.ind: ξυνῴκιζον ξυνῴκιζες ξυνῴκιζε(ν) ξυνῳκίζετον ξυνῳκιζέτην ξυνῳκίζομεν ξυνῳκίζετε ξυνῴκιζον

mid.ind: ξυνῳκιζόμην ξυνῳκίζου ξυνῳκίζετο ξυνῳκίζεσθον ξυνῳκιζέσθην ξυνῳκιζόμεθα ξυνῳκίζεσθε ξυνῳκίζοντο

#= Future: ξυνοικιέω, ξυνοικιέομαι, ξυνοικισθήσομαι (Uncontracted)

act.ind: ξυνοικιέω ξυνοικιέεις ξυνοικιέει ξυνοικιέετον ξυνοικιέετον ξυνοικιέομεν ξυνοικιέετε ξυνοικιέουσι(ν)
act.opt: ξυνοικιέοιμι ξυνοικιέοις ξυνοικιέοι ξυνοικιέοιτον ξυνοικιεοίτην ξυνοικιέοιμεν ξυνοικιέοιτε ξυνοικιέοιεν

mid.ind: ξυνοικιέομαι ξυνοικιέῃ/ξυνοικιέει ξυνοικιέεται ξυνοικιέεσθον ξυνοικιέεσθον ξυνοικιεόμεθα ξυνοικιέεσθε ξυνοικιέονται
mid.opt: ξυνοικιεοίμην ξυνοικιέοιο ξυνοικιέοιτο ξυνοικιέοισθον ξυνοικιεοίσθην ξυνοικιεοίμεθα ξυνοικιέοισθε ξυνοικιέοιντο

pas.ind: ξυνοικισθήσομαι ξυνοικισθήσῃ ξυνοικισθήσεται ξυνοικισθήσεσθον ξυνοικισθήσεσθον ξυνοικισθησόμεθα ξυνοικισθήσεσθε ξυνοικισθήσονται
pas.opt: ξυνοικισθησοίμην ξυνοικισθήσοιο ξυνοικισθήσοιτο ξυνοικισθήσοισθον ξυνοικισθησοίσθην ξυνοικισθησοίμεθα ξυνοικισθήσοισθε ξυνοικισθήσοιντο

act mid pas infinitive: ξυνοικιέειν ξυνοικιέεσθαι ξυνοικισθήσεσθαι

.part-masc: ξυνοικιέων ξυνοικιεόμενος ξυνοικισθησόμενος
.part-fem: ξυνοικιέουσα ξυνοικιεομένη ξυνοικισθησομένη
.part.neut: ξυνοικιέον ξυνοικιεόμενον ξυνοικισθησόμενον

#= Future: ξυνοικιῶ, ξυνοικιοῦμαι, ξυνοικισθήσομαι (Contracted)

act.ind: ξυνοικιῶ ξυνοικιεῖς ξυνοικιεῖ ξυνοικιεῖτον ξυνοικιεῖτον ξυνοικιοῦμεν ξυνοικιεῖτε ξυνοικιοῦσι(ν)
act.opt: ξυνοικιοίην/ξυνοικιοῖμι ξυνοικιοίης/ξυνοικιοῖς ξυνοικιοίη/ξυνοικιοῖ ξυνοικιοῖτον/ξυνοικιοίητον ξυνοικιοίτην/ξυνοικιοιήτην ξυνοικιοῖμεν/ξυνοικιοίημεν ξυνοικιοῖτε/ξυνοικιοίητε ξυνοικιοῖεν/ξυνοικιοίησαν

mid.ind: ξυνοικιοῦμαι ξυνοικιῇ ξυνοικιεῖται ξυνοικιεῖσθον ξυνοικιεῖσθον ξυνοικιούμεθα ξυνοικιεῖσθε ξυνοικιοῦνται
mid.opt: ξυνοικιοίμην ξυνοικιοῖο ξυνοικιοῖτο ξυνοικιοῖσθον ξυνοικιοίσθην ξυνοικιοίμεθα ξυνοικιοῖσθε ξυνοικιοῖντο

pas.ind: ξυνοικισθήσομαι ξυνοικισθήσῃ ξυνοικισθήσεται ξυνοικισθήσεσθον ξυνοικισθήσεσθον ξυνοικισθησόμεθα ξυνοικισθήσεσθε ξυνοικισθήσονται
pas.opt: ξυνοικισθησοίμην ξυνοικισθήσοιο ξυνοικισθήσοιτο ξυνοικισθήσοισθον ξυνοικισθησοίσθην ξυνοικισθησοίμεθα ξυνοικισθήσοισθε ξυνοικισθήσοιντο

act mid pas infinitive: ξυνοικιεῖν ξυνοικιεῖσθαι ξυνοικισθήσεσθαι

.part-masc: ξυνοικιῶν ξυνοικιούμενος ξυνοικισθησόμενος
.part-fem: ξυνοικιοῦσα ξυνοικιουμένη ξυνοικισθησομένη
.part.neut: ξυνοικιοῦν ξυνοικιούμενον ξυνοικισθησόμενον

#= Aorist: ξυνῴκισα, ξυνῳκισάμην, ξυνῳκίσθην

act.ind: ξυνῴκισα ξυνῴκισας ξυνῴκισε(ν) ξυνῳκίσατον ξυνῳκισάτην ξυνῳκίσαμεν ξυνῳκίσατε ξυνῴκισαν
act.sub: ξυνοικίσω ξυνοικίσῃς ξυνοικίσῃ ξυνοικίσητον ξυνοικίσητον ξυνοικίσωμεν ξυνοικίσητε ξυνοικίσωσι(ν)
act.opt: ξυνοικίσαιμι ξυνοικίσειας/ξυνοικίσαις ξυνοικίσειε(ν)/ξυνοικίσαι ξυνοικίσαιτον ξυνοικισαίτην ξυνοικίσαιμεν ξυνοικίσαιτε ξυνοικίσειαν/ξυνοικίσαιεν
act.imp: ξυνοίκισον ξυνοικισάτω ξυνοικίσατον ξυνοικισάτων ξυνοικίσατε ξυνοικισάντων

mid.ind: ξυνῳκισάμην ξυνῳκίσω ξυνῳκίσατο ξυνῳκίσασθον ξυνῳκισάσθην ξυνῳκισάμεθα ξυνῳκίσασθε ξυνῳκίσαντο
mid.sub: ξυνοικίσωμαι ξυνοικίσῃ ξυνοικίσηται ξυνοικίσησθον ξυνοικίσησθον ξυνοικισώμεθα ξυνοικίσησθε ξυνοικίσωνται
mid.opt: ξυνοικισαίμην ξυνοικίσαιο ξυνοικίσαιτο ξυνοικίσαισθον ξυνοικισαίσθην ξυνοικισαίμεθα ξυνοικίσαισθε ξυνοικίσαιντο
mid.imp: ξυνοίκισαι ξυνοικισάσθω ξυνοικίσασθον ξυνοικισάσθων ξυνοικίσασθε ξυνοικισάσθων

pas.ind: ξυνῳκίσθην ξυνῳκίσθης ξυνῳκίσθη ξυνῳκίσθητον ξυνῳκισθήτην ξυνῳκίσθημεν ξυνῳκίσθητε ξυνῳκίσθησαν
pas.sub: ξυνοικισθῶ ξυνοικισθῇς ξυνοικισθῇ ξυνοικισθῆτον ξυνοικισθῆτον ξυνοικισθῶμεν ξυνοικισθῆτε ξυνοικισθῶσι(ν)
pas.opt: ξυνοικισθείην ξυνοικισθείης ξυνοικισθείη ξυνοικισθεῖτον/ξυνοικισθείητον ξυνοικισθείτην/ξυνοικισθειήτην ξυνοικισθεῖμεν/ξυνοικισθείημεν ξυνοικισθεῖτε/ξυνοικισθείητε ξυνοικισθεῖεν/ξυνοικισθείησαν
pas.imp: ξυνοικίσθητι ξυνοικισθήτω ξυνοικίσθητον ξυνοικισθήτων ξυνοικίσθητε ξυνοικισθέντων

act mid pas infinitive: ξυνοικίσαι ξυνοικίσασθαι ξυνοικισθῆναι

.part-masc: ξυνοικίσας ξυνοικισάμενος ξυνοικισθείς
.part-fem: ξυνοικίσασα ξυνοικισαμένη ξυνοικισθεῖσα
.part.neut: ξυνοικίσαν ξυνοικισάμενον ξυνοικισθέν

#= Perfect: ξυνῴκικα, ξυνῴκισμαι

act.ind: ξυνῴκικα ξυνῴκικας ξυνῴκικε(ν) ξυνῳκίκατον ξυνῳκίκατον ξυνῳκίκαμεν ξυνῳκίκατε ξυνῳκίκασι(ν)
act.sub: ξυνῳκίκω ξυνῳκίκῃς ξυνῳκίκῃ ξυνῳκίκητον ξυνῳκίκητον ξυνῳκίκωμεν ξυνῳκίκητε ξυνῳκίκωσι(ν)
act.opt: ξυνῳκίκοιμι/ξυνῳκικοίην ξυνῳκίκοις/ξυνῳκικοίης ξυνῳκίκοι/ξυνῳκικοίη ξυνῳκίκοιτον ξυνῳκικοίτην ξυνῳκίκοιμεν ξυνῳκίκοιτε ξυνῳκίκοιεν
act.imp: ξυνῴκικε ξυνῳκικέτω ξυνῳκίκετον ξυνῳκικέτων ξυνῳκίκετε ξυνῳκικόντων

mid.ind: ξυνῴκισμαι ξυνῴκισαι ξυνῴκισται ξυνῴκισθον ξυνῴκισθον ξυνῳκίσμεθα ξυνῴκισθε ξυνῳκίδαται
mid.sub: ξυνῳκισμένος ὦ ξυνῳκισμένος ᾖς ξυνῳκισμένος ᾖ ξυνῳκισμένω ἦτον ξυνῳκισμένω ἦτον ξυνῳκισμένοι ὦμεν ξυνῳκισμένοι ἦτε ξυνῳκισμένοι ὦσι(ν)
mid.opt: ξυνῳκισμένος εἴην ξυνῳκισμένος εἴης ξυνῳκισμένος εἴη ξυνῳκισμένω εἴητον/εἶτον ξυνῳκισμένω εἰήτην/εἴτην ξυνῳκισμένοι εἴημεν/εἶμεν ξυνῳκισμένοι εἴητε/εἶτε ξυνῳκισμένοι εἴησαν/εἶεν
mid.imp: ξυνῴκισο ξυνῳκίσθω ξυνῴκισθον ξυνῳκίσθων ξυνῴκισθε ξυνῳκίσθων

act mid inf: ξυνῳκικέναι ξυνῳκίσθαι

.part-masc: ξυνῳκικώς ξυνῳκισμένος
.part-fem: ξυνῳκικυῖα ξυνῳκισμένη
.part.neut: ξυνῳκικός ξυνῳκισμένον

#= Pluperfect: ξυνῳκίκειν, ξυνῳκίσμην

act.ind: ξυνῳκίκειν/ξυνῳκίκη ξυνῳκίκεις/ξυνῳκίκης ξυνῳκίκει(ν) ξυνῳκίκετον ξυνῳκικέτην ξυνῳκίκεμεν ξυνῳκίκετε ξυνῳκίκεσαν

mid.ind: ξυνῳκίσμην ξυνῴκισο ξυνῴκιστο ξυνῴκισθον ξυνῳκίσθην ξυνῳκίσμεθα ξυνῴκισθε ξυνῳκίδατο

# -------------------
dict: ξυνθάπτω • (xuntháptō)

 Old Attic form of συνθάπτω (suntháptō, “to bury together (with)”)

#= Present: ξυνθάπτω, ξυνθάπτομαι

act.ind: ξυνθάπτω ξυνθάπτεις ξυνθάπτει ξυνθάπτετον ξυνθάπτετον ξυνθάπτομεν ξυνθάπτετε ξυνθάπτουσι(ν)
act.sub: ξυνθάπτω ξυνθάπτῃς ξυνθάπτῃ ξυνθάπτητον ξυνθάπτητον ξυνθάπτωμεν ξυνθάπτητε ξυνθάπτωσι(ν)
act.opt: ξυνθάπτοιμι ξυνθάπτοις ξυνθάπτοι ξυνθάπτοιτον ξυνθαπτοίτην ξυνθάπτοιμεν ξυνθάπτοιτε ξυνθάπτοιεν
act.imp: ξύνθαπτε ξυνθαπτέτω ξυνθάπτετον ξυνθαπτέτων ξυνθάπτετε ξυνθαπτόντων

mid.ind: ξυνθάπτομαι ξυνθάπτῃ/ξυνθάπτει ξυνθάπτεται ξυνθάπτεσθον ξυνθάπτεσθον ξυνθαπτόμεθα ξυνθάπτεσθε ξυνθάπτονται
mid.sub: ξυνθάπτωμαι ξυνθάπτῃ ξυνθάπτηται ξυνθάπτησθον ξυνθάπτησθον ξυνθαπτώμεθα ξυνθάπτησθε ξυνθάπτωνται
mid.opt: ξυνθαπτοίμην ξυνθάπτοιο ξυνθάπτοιτο ξυνθάπτοισθον ξυνθαπτοίσθην ξυνθαπτοίμεθα ξυνθάπτοισθε ξυνθάπτοιντο
mid.imp: ξυνθάπτου ξυνθαπτέσθω ξυνθάπτεσθον ξυνθαπτέσθων ξυνθάπτεσθε ξυνθαπτέσθων

act mid inf: ξυνθάπτειν ξυνθάπτεσθαι

.part-masc: ξυνθάπτων ξυνθαπτόμενος
.part-fem: ξυνθάπτουσα ξυνθαπτομένη
.part.neut: ξυνθάπτον ξυνθαπτόμενον

#= Imperfect: ξυνέθαπτον, ξυνεθαπτόμην

act.ind: ξυνέθαπτον ξυνέθαπτες ξυνέθαπτε(ν) ξυνεθάπτετον ξυνεθαπτέτην ξυνεθάπτομεν ξυνεθάπτετε ξυνέθαπτον

mid.ind: ξυνεθαπτόμην ξυνεθάπτου ξυνεθάπτετο ξυνεθάπτεσθον ξυνεθαπτέσθην ξυνεθαπτόμεθα ξυνεθάπτεσθε ξυνεθάπτοντο

#= Future: ξυνθάψω, ξυνθάψομαι, ξυνταφήσομαι

act.ind: ξυνθάψω ξυνθάψεις ξυνθάψει ξυνθάψετον ξυνθάψετον ξυνθάψομεν ξυνθάψετε ξυνθάψουσι(ν)
act.opt: ξυνθάψοιμι ξυνθάψοις ξυνθάψοι ξυνθάψοιτον ξυνθαψοίτην ξυνθάψοιμεν ξυνθάψοιτε ξυνθάψοιεν

mid.ind: ξυνθάψομαι ξυνθάψῃ/ξυνθάψει ξυνθάψεται ξυνθάψεσθον ξυνθάψεσθον ξυνθαψόμεθα ξυνθάψεσθε ξυνθάψονται
mid.opt: ξυνθαψοίμην ξυνθάψοιο ξυνθάψοιτο ξυνθάψοισθον ξυνθαψοίσθην ξυνθαψοίμεθα ξυνθάψοισθε ξυνθάψοιντο

pas.ind: ξυνταφήσομαι ξυνταφήσῃ ξυνταφήσεται ξυνταφήσεσθον ξυνταφήσεσθον ξυνταφησόμεθα ξυνταφήσεσθε ξυνταφήσονται
pas.opt: ξυνταφησοίμην ξυνταφήσοιο ξυνταφήσοιτο ξυνταφήσοισθον ξυνταφησοίσθην ξυνταφησοίμεθα ξυνταφήσοισθε ξυνταφήσοιντο

act mid pas infinitive: ξυνθάψειν ξυνθάψεσθαι ξυνταφήσεσθαι

.part-masc: ξυνθάψων ξυνθαψόμενος ξυνταφησόμενος
.part-fem: ξυνθάψουσα ξυνθαψομένη ξυνταφησομένη
.part.neut: ξυνθάψον ξυνθαψόμενον ξυνταφησόμενον

#= Aorist: ξυνετάφην

pas.ind: ξυνετάφην ξυνετάφης ξυνετάφη ξυνετάφητον ξυνεταφήτην ξυνετάφημεν ξυνετάφητε ξυνετάφησαν
pas.sub: ξυνταφῶ ξυνταφῇς ξυνταφῇ ξυνταφῆτον ξυνταφῆτον ξυνταφῶμεν ξυνταφῆτε ξυνταφῶσι(ν)
pas.opt: ξυνταφείην ξυνταφείης ξυνταφείη ξυνταφεῖτον/ξυνταφείητον ξυνταφείτην/ξυνταφειήτην ξυνταφεῖμεν/ξυνταφείημεν ξυνταφεῖτε/ξυνταφείητε ξυνταφεῖεν/ξυνταφείησαν
pas.imp: ξυντάφηθι ξυνταφήτω ξυντάφητον ξυνταφήτων ξυντάφητε ξυνταφέντων

pas inf: ξυνταφῆναι

.part-masc: ξυνταφείς
.part-fem: ξυνταφεῖσα
.part.neut: ξυνταφέν

#= Perfect: ξυντέθαμμαι

mid.ind: ξυντέθαμμαι ξυντέθαψαι ξυντέθαπται ξυντέθαφθον ξυντέθαφθον ξυντεθάμμεθα ξυντέθαφθε ξυντεθάπαται
mid.sub: ξυντεθαμμένος ὦ ξυντεθαμμένος ᾖς ξυντεθαμμένος ᾖ ξυντεθαμμένω ἦτον ξυντεθαμμένω ἦτον ξυντεθαμμένοι ὦμεν ξυντεθαμμένοι ἦτε ξυντεθαμμένοι ὦσι(ν)
mid.opt: ξυντεθαμμένος εἴην ξυντεθαμμένος εἴης ξυντεθαμμένος εἴη ξυντεθαμμένω εἴητον/εἶτον ξυντεθαμμένω εἰήτην/εἴτην ξυντεθαμμένοι εἴημεν/εἶμεν ξυντεθαμμένοι εἴητε/εἶτε ξυντεθαμμένοι εἴησαν/εἶεν
mid.imp: ξυντέθαψο ξυντεθάφθω ξυντέθαφθον ξυντεθάφθων ξυντέθαφθε ξυντεθάφθων

middle/passive
inf: ξυντεθάφθαι

.part-masc: ξυντεθαμμένος
.part-fem: ξυντεθαμμένη
.part.neut: ξυντεθαμμένον

# -------------------
dict: ὀδύρομαι • (odū́romai)

 to wail, weep, lament (for)

 Synonyms: θρέομαι (thréomai), κωκύω (kōkū́ō)

#= Present: ὀδύρομαι

mid.ind: ὀδύρομαι ὀδύρῃ/ὀδύρει ὀδύρεται ὀδύρεσθον ὀδύρεσθον ὀδυρόμεθα ὀδύρεσθε ὀδύρονται
mid.sub: ὀδύρωμαι ὀδύρῃ ὀδύρηται ὀδύρησθον ὀδύρησθον ὀδυρώμεθα ὀδύρησθε ὀδύρωνται
mid.opt: ὀδυροίμην ὀδύροιο ὀδύροιτο ὀδύροισθον ὀδυροίσθην ὀδυροίμεθα ὀδύροισθε ὀδύροιντο
mid.imp: ὀδύρου ὀδυρέσθω ὀδύρεσθον ὀδυρέσθων ὀδύρεσθε ὀδυρέσθων

inf: ὀδύρεσθαι

.part-masc: ὀδυρόμενος
.part-fem: ὀδυρομένη
.part.neut: ὀδυρόμενον

#= Imperfect: ὀδυρόμην (Epic)

mid.ind: ὀδυρόμην ὀδύρου ὀδύρετο ὀδύρεσθον ὀδυρέσθην ὀδυρόμε(σ)θα ὀδύρεσθε ὀδύροντο

#= Imperfect: ὀδυρεσκόμην (Ionic)

mid.ind: ὀδυρεσκόμην ὀδυρέσκου ὀδυρέσκετο ὀδυρέσκεσθον ὀδυρεσκέσθην ὀδυρεσκόμεθα ὀδυρέσκεσθε ὀδυρέσκοντο

#= Future: ὀδυρέομαι (Uncontracted)

mid.ind: ὀδυρέομαι ὀδυρέῃ/ὀδυρέει ὀδυρέεται ὀδυρέεσθον ὀδυρέεσθον ὀδυρεόμεθα ὀδυρέεσθε ὀδυρέονται
mid.opt: ὀδυρεοίμην ὀδυρέοιο ὀδυρέοιτο ὀδυρέοισθον ὀδυρεοίσθην ὀδυρεοίμεθα ὀδυρέοισθε ὀδυρέοιντο

mid.inf: ὀδυρέεσθαι

.part-masc: ὀδυρεόμενος
.part-fem: ὀδυρεομένη
.part.neut: ὀδυρεόμενον

#= Future: ὀδυροῦμαι (Contracted)

mid.ind: ὀδυροῦμαι ὀδυρῇ ὀδυρεῖται ὀδυρεῖσθον ὀδυρεῖσθον ὀδυρούμεθα ὀδυρεῖσθε ὀδυροῦνται
mid.opt: ὀδυροίμην ὀδυροῖο ὀδυροῖτο ὀδυροῖσθον ὀδυροίσθην ὀδυροίμεθα ὀδυροῖσθε ὀδυροῖντο

mid.inf: ὀδυρεῖσθαι

.part-masc: ὀδυρούμενος
.part-fem: ὀδυρουμένη
.part.neut: ὀδυρούμενον

#= Aorist: ὠδυράμην, ὠδύρθην

mid.ind: ὠδυράμην ὠδύρω ὠδύρατο ὠδύρασθον ὠδυράσθην ὠδυράμεθα ὠδύρασθε ὠδύραντο
mid.sub: ὀδύρωμαι ὀδύρῃ ὀδύρηται ὀδύρησθον ὀδύρησθον ὀδυρώμεθα ὀδύρησθε ὀδύρωνται
mid.opt: ὀδυραίμην ὀδύραιο ὀδύραιτο ὀδύραισθον ὀδυραίσθην ὀδυραίμεθα ὀδύραισθε ὀδύραιντο
mid.imp: ὄδυραι ὀδυράσθω ὀδύρασθον ὀδυράσθων ὀδύρασθε ὀδυράσθων

pas.ind: ὠδύρθην ὠδύρθης ὠδύρθη ὠδύρθητον ὠδυρθήτην ὠδύρθημεν ὠδύρθητε ὠδύρθησαν
pas.sub: ὀδυρθῶ ὀδυρθῇς ὀδυρθῇ ὀδυρθῆτον ὀδυρθῆτον ὀδυρθῶμεν ὀδυρθῆτε ὀδυρθῶσι(ν)
pas.opt: ὀδυρθείην ὀδυρθείης ὀδυρθείη ὀδυρθεῖτον/ὀδυρθείητον ὀδυρθείτην/ὀδυρθειήτην ὀδυρθεῖμεν/ὀδυρθείημεν ὀδυρθεῖτε/ὀδυρθείητε ὀδυρθεῖεν/ὀδυρθείησαν
pas.imp: ὀδύρθητι ὀδυρθήτω ὀδύρθητον ὀδυρθήτων ὀδύρθητε ὀδυρθέντων

mid pas infinitive: ὀδύρασθαι ὀδυρθῆναι

.part-masc: ὀδυράμενος ὀδυρθείς
.part-fem: ὀδυραμένη ὀδυρθεῖσα
.part.neut: ὀδυράμενον ὀδυρθέν

# -------------------
dict: οἰκίζω • (oikízō)

 to settle (a colony), colonize

#= Present: οἰκίζω, οἰκίζομαι

act.ind: οἰκίζω οἰκίζεις οἰκίζει οἰκίζετον οἰκίζετον οἰκίζομεν οἰκίζετε οἰκίζουσι(ν)
act.sub: οἰκίζω οἰκίζῃς οἰκίζῃ οἰκίζητον οἰκίζητον οἰκίζωμεν οἰκίζητε οἰκίζωσι(ν)
act.opt: οἰκίζοιμι οἰκίζοις οἰκίζοι οἰκίζοιτον οἰκιζοίτην οἰκίζοιμεν οἰκίζοιτε οἰκίζοιεν
act.imp: οἴκιζε οἰκιζέτω οἰκίζετον οἰκιζέτων οἰκίζετε οἰκιζόντων

mid.ind: οἰκίζομαι οἰκίζῃ/οἰκίζει οἰκίζεται οἰκίζεσθον οἰκίζεσθον οἰκιζόμεθα οἰκίζεσθε οἰκίζονται
mid.sub: οἰκίζωμαι οἰκίζῃ οἰκίζηται οἰκίζησθον οἰκίζησθον οἰκιζώμεθα οἰκίζησθε οἰκίζωνται
mid.opt: οἰκιζοίμην οἰκίζοιο οἰκίζοιτο οἰκίζοισθον οἰκιζοίσθην οἰκιζοίμεθα οἰκίζοισθε οἰκίζοιντο
mid.imp: οἰκίζου οἰκιζέσθω οἰκίζεσθον οἰκιζέσθων οἰκίζεσθε οἰκιζέσθων

act mid inf: οἰκίζειν οἰκίζεσθαι

.part-masc: οἰκίζων οἰκιζόμενος
.part-fem: οἰκίζουσα οἰκιζομένη
.part.neut: οἰκίζον οἰκιζόμενον

#= Imperfect: ᾤκιζον, ᾠκιζόμην

act.ind: ᾤκιζον ᾤκιζες ᾤκιζε(ν) ᾠκίζετον ᾠκιζέτην ᾠκίζομεν ᾠκίζετε ᾤκιζον

mid.ind: ᾠκιζόμην ᾠκίζου ᾠκίζετο ᾠκίζεσθον ᾠκιζέσθην ᾠκιζόμεθα ᾠκίζεσθε ᾠκίζοντο

#= Future: οἰκιέω, οἰκιέομαι, οἰκισθήσομαι (Uncontracted)

act.ind: οἰκιέω οἰκιέεις οἰκιέει οἰκιέετον οἰκιέετον οἰκιέομεν οἰκιέετε οἰκιέουσι(ν)
act.opt: οἰκιέοιμι οἰκιέοις οἰκιέοι οἰκιέοιτον οἰκιεοίτην οἰκιέοιμεν οἰκιέοιτε οἰκιέοιεν

mid.ind: οἰκιέομαι οἰκιέῃ/οἰκιέει οἰκιέεται οἰκιέεσθον οἰκιέεσθον οἰκιεόμεθα οἰκιέεσθε οἰκιέονται
mid.opt: οἰκιεοίμην οἰκιέοιο οἰκιέοιτο οἰκιέοισθον οἰκιεοίσθην οἰκιεοίμεθα οἰκιέοισθε οἰκιέοιντο

pas.ind: οἰκισθήσομαι οἰκισθήσῃ οἰκισθήσεται οἰκισθήσεσθον οἰκισθήσεσθον οἰκισθησόμεθα οἰκισθήσεσθε οἰκισθήσονται
pas.opt: οἰκισθησοίμην οἰκισθήσοιο οἰκισθήσοιτο οἰκισθήσοισθον οἰκισθησοίσθην οἰκισθησοίμεθα οἰκισθήσοισθε οἰκισθήσοιντο

act mid pas infinitive: οἰκιέειν οἰκιέεσθαι οἰκισθήσεσθαι

.part-masc: οἰκιέων οἰκιεόμενος οἰκισθησόμενος
.part-fem: οἰκιέουσα οἰκιεομένη οἰκισθησομένη
.part.neut: οἰκιέον οἰκιεόμενον οἰκισθησόμενον

#= Future: οἰκιῶ, οἰκιοῦμαι, οἰκισθήσομαι (Contracted)

act.ind: οἰκιῶ οἰκιεῖς οἰκιεῖ οἰκιεῖτον οἰκιεῖτον οἰκιοῦμεν οἰκιεῖτε οἰκιοῦσι(ν)
act.opt: οἰκιοίην/οἰκιοῖμι οἰκιοίης/οἰκιοῖς οἰκιοίη/οἰκιοῖ οἰκιοῖτον/οἰκιοίητον οἰκιοίτην/οἰκιοιήτην οἰκιοῖμεν/οἰκιοίημεν οἰκιοῖτε/οἰκιοίητε οἰκιοῖεν/οἰκιοίησαν

mid.ind: οἰκιοῦμαι οἰκιῇ οἰκιεῖται οἰκιεῖσθον οἰκιεῖσθον οἰκιούμεθα οἰκιεῖσθε οἰκιοῦνται
mid.opt: οἰκιοίμην οἰκιοῖο οἰκιοῖτο οἰκιοῖσθον οἰκιοίσθην οἰκιοίμεθα οἰκιοῖσθε οἰκιοῖντο

pas.ind: οἰκισθήσομαι οἰκισθήσῃ οἰκισθήσεται οἰκισθήσεσθον οἰκισθήσεσθον οἰκισθησόμεθα οἰκισθήσεσθε οἰκισθήσονται
pas.opt: οἰκισθησοίμην οἰκισθήσοιο οἰκισθήσοιτο οἰκισθήσοισθον οἰκισθησοίσθην οἰκισθησοίμεθα οἰκισθήσοισθε οἰκισθήσοιντο

act mid pas infinitive: οἰκιεῖν οἰκιεῖσθαι οἰκισθήσεσθαι

.part-masc: οἰκιῶν οἰκιούμενος οἰκισθησόμενος
.part-fem: οἰκιοῦσα οἰκιουμένη οἰκισθησομένη
.part.neut: οἰκιοῦν οἰκιούμενον οἰκισθησόμενον

#= Aorist: ᾤκισα, ᾠκισάμην, ᾠκίσθην

act.ind: ᾤκισα ᾤκισας ᾤκισε(ν) ᾠκίσατον ᾠκισάτην ᾠκίσαμεν ᾠκίσατε ᾤκισαν
act.sub: οἰκίσω οἰκίσῃς οἰκίσῃ οἰκίσητον οἰκίσητον οἰκίσωμεν οἰκίσητε οἰκίσωσι(ν)
act.opt: οἰκίσαιμι οἰκίσειας/οἰκίσαις οἰκίσειε(ν)/οἰκίσαι οἰκίσαιτον οἰκισαίτην οἰκίσαιμεν οἰκίσαιτε οἰκίσειαν/οἰκίσαιεν
act.imp: οἴκισον οἰκισάτω οἰκίσατον οἰκισάτων οἰκίσατε οἰκισάντων

mid.ind: ᾠκισάμην ᾠκίσω ᾠκίσατο ᾠκίσασθον ᾠκισάσθην ᾠκισάμεθα ᾠκίσασθε ᾠκίσαντο
mid.sub: οἰκίσωμαι οἰκίσῃ οἰκίσηται οἰκίσησθον οἰκίσησθον οἰκισώμεθα οἰκίσησθε οἰκίσωνται
mid.opt: οἰκισαίμην οἰκίσαιο οἰκίσαιτο οἰκίσαισθον οἰκισαίσθην οἰκισαίμεθα οἰκίσαισθε οἰκίσαιντο
mid.imp: οἴκισαι οἰκισάσθω οἰκίσασθον οἰκισάσθων οἰκίσασθε οἰκισάσθων

pas.ind: ᾠκίσθην ᾠκίσθης ᾠκίσθη ᾠκίσθητον ᾠκισθήτην ᾠκίσθημεν ᾠκίσθητε ᾠκίσθησαν
pas.sub: οἰκισθῶ οἰκισθῇς οἰκισθῇ οἰκισθῆτον οἰκισθῆτον οἰκισθῶμεν οἰκισθῆτε οἰκισθῶσι(ν)
pas.opt: οἰκισθείην οἰκισθείης οἰκισθείη οἰκισθεῖτον/οἰκισθείητον οἰκισθείτην/οἰκισθειήτην οἰκισθεῖμεν/οἰκισθείημεν οἰκισθεῖτε/οἰκισθείητε οἰκισθεῖεν/οἰκισθείησαν
pas.imp: οἰκίσθητι οἰκισθήτω οἰκίσθητον οἰκισθήτων οἰκίσθητε οἰκισθέντων

act mid pas infinitive: οἰκίσαι οἰκίσασθαι οἰκισθῆναι

.part-masc: οἰκίσας οἰκισάμενος οἰκισθείς
.part-fem: οἰκίσασα οἰκισαμένη οἰκισθεῖσα
.part.neut: οἰκίσαν οἰκισάμενον οἰκισθέν

#= Perfect: ᾤκικα, ᾤκισμαι

act.ind: ᾤκικα ᾤκικας ᾤκικε(ν) ᾠκίκατον ᾠκίκατον ᾠκίκαμεν ᾠκίκατε ᾠκίκασι(ν)
act.sub: ᾠκίκω ᾠκίκῃς ᾠκίκῃ ᾠκίκητον ᾠκίκητον ᾠκίκωμεν ᾠκίκητε ᾠκίκωσι(ν)
act.opt: ᾠκίκοιμι/ᾠκικοίην ᾠκίκοις/ᾠκικοίης ᾠκίκοι/ᾠκικοίη ᾠκίκοιτον ᾠκικοίτην ᾠκίκοιμεν ᾠκίκοιτε ᾠκίκοιεν
act.imp: ᾤκικε ᾠκικέτω ᾠκίκετον ᾠκικέτων ᾠκίκετε ᾠκικόντων

mid.ind: ᾤκισμαι ᾤκισαι ᾤκισται ᾤκισθον ᾤκισθον ᾠκίσμεθα ᾤκισθε ᾠκίδαται
mid.sub: ᾠκισμένος ὦ ᾠκισμένος ᾖς ᾠκισμένος ᾖ ᾠκισμένω ἦτον ᾠκισμένω ἦτον ᾠκισμένοι ὦμεν ᾠκισμένοι ἦτε ᾠκισμένοι ὦσι(ν)
mid.opt: ᾠκισμένος εἴην ᾠκισμένος εἴης ᾠκισμένος εἴη ᾠκισμένω εἴητον/εἶτον ᾠκισμένω εἰήτην/εἴτην ᾠκισμένοι εἴημεν/εἶμεν ᾠκισμένοι εἴητε/εἶτε ᾠκισμένοι εἴησαν/εἶεν
mid.imp: ᾤκισο ᾠκίσθω ᾤκισθον ᾠκίσθων ᾤκισθε ᾠκίσθων

act mid inf: ᾠκικέναι ᾠκίσθαι

.part-masc: ᾠκικώς ᾠκισμένος
.part-fem: ᾠκικυῖα ᾠκισμένη
.part.neut: ᾠκικός ᾠκισμένον

#= Pluperfect: ᾠκίκειν, ᾠκίσμην

act.ind: ᾠκίκειν/ᾠκίκη ᾠκίκεις/ᾠκίκης ᾠκίκει(ν) ᾠκίκετον ᾠκικέτην ᾠκίκεμεν ᾠκίκετε ᾠκίκεσαν

mid.ind: ᾠκίσμην ᾤκισο ᾤκιστο ᾤκισθον ᾠκίσθην ᾠκίσμεθα ᾤκισθε ᾠκίδατο

# -------------------
dict: οἰμώζω • (oimṓzō)

 to wail aloud, lament
 to pity

#= Present: οἰμώζω

act.ind: οἰμώζω οἰμώζεις οἰμώζει οἰμώζετον οἰμώζετον οἰμώζομεν οἰμώζετε οἰμώζουσι(ν)
act.sub: οἰμώζω οἰμώζῃς οἰμώζῃ οἰμώζητον οἰμώζητον οἰμώζωμεν οἰμώζητε οἰμώζωσι(ν)
act.opt: οἰμώζοιμι οἰμώζοις οἰμώζοι οἰμώζοιτον οἰμωζοίτην οἰμώζοιμεν οἰμώζοιτε οἰμώζοιεν
act.imp: οἴμωζε οἰμωζέτω οἰμώζετον οἰμωζέτων οἰμώζετε οἰμωζόντων

act.inf: οἰμώζειν

.part-masc: οἰμώζων
.part-fem: οἰμώζουσα
.part.neut: οἰμῶζον

#= Imperfect: ᾤμωζον

act.ind: ᾤμωζον ᾤμωζες ᾤμωζε(ν) ᾠμώζετον ᾠμωζέτην ᾠμώζομεν ᾠμώζετε ᾤμωζον

#= Future: οἰμώξω, οἰμώξομαι

act.ind: οἰμώξω οἰμώξεις οἰμώξει οἰμώξετον οἰμώξετον οἰμώξομεν οἰμώξετε οἰμώξουσι(ν)
act.opt: οἰμώξοιμι οἰμώξοις οἰμώξοι οἰμώξοιτον οἰμωξοίτην οἰμώξοιμεν οἰμώξοιτε οἰμώξοιεν

mid.ind: οἰμώξομαι οἰμώξῃ/οἰμώξει οἰμώξεται οἰμώξεσθον οἰμώξεσθον οἰμωξόμεθα οἰμώξεσθε οἰμώξονται
mid.opt: οἰμωξοίμην οἰμώξοιο οἰμώξοιτο οἰμώξοισθον οἰμωξοίσθην οἰμωξοίμεθα οἰμώξοισθε οἰμώξοιντο

act mid inf: οἰμώξειν οἰμώξεσθαι

.part-masc: οἰμώξων οἰμωξόμενος
.part-fem: οἰμώξουσα οἰμωξομένη
.part.neut: οἰμῶξον οἰμωξόμενον

#= Aorist: ᾤμωξα

act.ind: ᾤμωξα ᾤμωξας ᾤμωξε(ν) ᾠμώξατον ᾠμωξάτην ᾠμώξαμεν ᾠμώξατε ᾤμωξαν
act.sub: οἰμώξω οἰμώξῃς οἰμώξῃ οἰμώξητον οἰμώξητον οἰμώξωμεν οἰμώξητε οἰμώξωσι(ν)
act.opt: οἰμώξαιμι οἰμώξειας/οἰμώξαις οἰμώξειε(ν)/οἰμώξαι οἰμώξαιτον οἰμωξαίτην οἰμώξαιμεν οἰμώξαιτε οἰμώξειαν/οἰμώξαιεν
act.imp: οἴμωξον οἰμωξάτω οἰμώξατον οἰμωξάτων οἰμώξατε οἰμωξάντων

act.inf: οἰμῶξαι

.part-masc: οἰμώξας
.part-fem: οἰμώξασα
.part.neut: οἰμῶξαν

# -------------------
dict: οἴχομαι • (oíkhomai)

 To have or be gone, absent, vanished.
 To be undone, ruined.
 (euphemistic) To be dead.

#= Present: οἴχομαι

mid.ind: οἴχομαι οἴχῃ/οἴχει οἴχεται οἴχεσθον οἴχεσθον οἰχόμεθα οἴχεσθε οἴχονται
mid.sub: οἴχωμαι οἴχῃ οἴχηται οἴχησθον οἴχησθον οἰχώμεθα οἴχησθε οἴχωνται
mid.opt: οἰχοίμην οἴχοιο οἴχοιτο οἴχοισθον οἰχοίσθην οἰχοίμεθα οἴχοισθε οἴχοιντο
mid.imp: οἴχου οἰχέσθω οἴχεσθον οἰχέσθων οἴχεσθε οἰχέσθων

inf: οἴχεσθαι

.part-masc: οἰχόμενος
.part-fem: οἰχομένη
.part.neut: οἰχόμενον

#= Imperfect: ᾠχόμην

mid.ind: ᾠχόμην ᾤχου ᾤχετο ᾤχεσθον ᾠχέσθην ᾠχόμεθα ᾤχεσθε ᾤχοντο

#= Future: οἰχήσομαι

mid.ind: οἰχήσομαι οἰχήσῃ/οἰχήσει οἰχήσεται οἰχήσεσθον οἰχήσεσθον οἰχησόμεθα οἰχήσεσθε οἰχήσονται
mid.opt: οἰχησοίμην οἰχήσοιο οἰχήσοιτο οἰχήσοισθον οἰχησοίσθην οἰχησοίμεθα οἰχήσοισθε οἰχήσοιντο

mid.inf: οἰχήσεσθαι

.part-masc: οἰχησόμενος
.part-fem: οἰχησομένη
.part.neut: οἰχησόμενον

#= Perfect: οἴχωκα, οἴχημαι

act.ind: οἴχωκα οἴχωκας οἴχωκε(ν) οἰχώκατον οἰχώκατον οἰχώκαμεν οἰχώκατε οἰχώκασι(ν)
act.sub: οἰχώκω οἰχώκῃς οἰχώκῃ οἰχώκητον οἰχώκητον οἰχώκωμεν οἰχώκητε οἰχώκωσι(ν)
act.opt: οἰχώκοιμι/οἰχωκοίην οἰχώκοις/οἰχωκοίης οἰχώκοι/οἰχωκοίη οἰχώκοιτον οἰχωκοίτην οἰχώκοιμεν οἰχώκοιτε οἰχώκοιεν
act.imp: οἴχωκε οἰχωκέτω οἰχώκετον οἰχωκέτων οἰχώκετε οἰχωκόντων

mid.ind: οἴχημαι οἴχησαι οἴχηται οἴχησθον οἴχησθον οἰχήμεθα οἴχησθε οἴχηνται
mid.sub: οἰχημένος ὦ οἰχημένος ᾖς οἰχημένος ᾖ οἰχημένω ἦτον οἰχημένω ἦτον οἰχημένοι ὦμεν οἰχημένοι ἦτε οἰχημένοι ὦσι(ν)
mid.opt: οἰχημένος εἴην οἰχημένος εἴης οἰχημένος εἴη οἰχημένω εἴητον/εἶτον οἰχημένω εἰήτην/εἴτην οἰχημένοι εἴημεν/εἶμεν οἰχημένοι εἴητε/εἶτε οἰχημένοι εἴησαν/εἶεν
mid.imp: οἴχησο οἰχήσθω οἴχησθον οἰχήσθων οἴχησθε οἰχήσθων

act mid inf: οἰχωκέναι οἰχῆσθαι

.part-masc: οἰχωκώς οἰχημένος
.part-fem: οἰχωκυῖα οἰχημένη
.part.neut: οἰχωκός οἰχημένον

#= Perfect: ᾤχωκα

act.ind: ᾤχωκα ᾤχωκας ᾤχωκε(ν) ᾠχώκατον ᾠχώκατον ᾠχώκαμεν ᾠχώκατε ᾠχώκασι(ν)
act.sub: ᾠχώκω ᾠχώκῃς ᾠχώκῃ ᾠχώκητον ᾠχώκητον ᾠχώκωμεν ᾠχώκητε ᾠχώκωσι(ν)
act.opt: ᾠχώκοιμι/ᾠχωκοίην ᾠχώκοις/ᾠχωκοίης ᾠχώκοι/ᾠχωκοίη ᾠχώκοιτον ᾠχωκοίτην ᾠχώκοιμεν ᾠχώκοιτε ᾠχώκοιεν
act.imp: ᾤχωκε ᾠχωκέτω ᾠχώκετον ᾠχωκέτων ᾠχώκετε ᾠχωκόντων

act.inf: ᾠχωκέναι

.part-masc: ᾠχωκώς
.part-fem: ᾠχωκυῖα
.part.neut: ᾠχωκός

#= Perfect: ᾤχηκα, ᾤχημαι

act.ind: ᾤχηκα ᾤχηκας ᾤχηκε(ν) ᾠχήκατον ᾠχήκατον ᾠχήκαμεν ᾠχήκατε ᾠχήκασι(ν)
act.sub: ᾠχήκω ᾠχήκῃς ᾠχήκῃ ᾠχήκητον ᾠχήκητον ᾠχήκωμεν ᾠχήκητε ᾠχήκωσι(ν)
act.opt: ᾠχήκοιμι/ᾠχηκοίην ᾠχήκοις/ᾠχηκοίης ᾠχήκοι/ᾠχηκοίη ᾠχήκοιτον ᾠχηκοίτην ᾠχήκοιμεν ᾠχήκοιτε ᾠχήκοιεν
act.imp: ᾤχηκε ᾠχηκέτω ᾠχήκετον ᾠχηκέτων ᾠχήκετε ᾠχηκόντων

mid.ind: ᾤχημαι ᾤχησαι ᾤχηται ᾤχησθον ᾤχησθον ᾠχήμεθα ᾤχησθε ᾤχηνται
mid.sub: ᾠχημένος ὦ ᾠχημένος ᾖς ᾠχημένος ᾖ ᾠχημένω ἦτον ᾠχημένω ἦτον ᾠχημένοι ὦμεν ᾠχημένοι ἦτε ᾠχημένοι ὦσι(ν)
mid.opt: ᾠχημένος εἴην ᾠχημένος εἴης ᾠχημένος εἴη ᾠχημένω εἴητον/εἶτον ᾠχημένω εἰήτην/εἴτην ᾠχημένοι εἴημεν/εἶμεν ᾠχημένοι εἴητε/εἶτε ᾠχημένοι εἴησαν/εἶεν
mid.imp: ᾤχησο ᾠχήσθω ᾤχησθον ᾠχήσθων ᾤχησθε ᾠχήσθων

act mid inf: ᾠχηκέναι ᾠχῆσθαι

.part-masc: ᾠχηκώς ᾠχημένος
.part-fem: ᾠχηκυῖα ᾠχημένη
.part.neut: ᾠχηκός ᾠχημένον

#= Pluperfect: οἰχώκειν

act.ind: οἰχώκειν/οἰχώκη οἰχώκεις/οἰχώκης οἰχώκει(ν) οἰχώκετον οἰχωκέτην οἰχώκεμεν οἰχώκετε οἰχώκεσαν

#= Pluperfect: ᾠχήκειν

act.ind: ᾠχήκειν/ᾠχήκη ᾠχήκεις/ᾠχήκης ᾠχήκει(ν) ᾠχήκετον ᾠχηκέτην ᾠχήκεμεν ᾠχήκετε ᾠχήκεσαν

# -------------------
dict: ὁμοκλέω • (homokléō)

 (Epic) to call out together

#= Present: ὁμοκλέω (Uncontracted)

act.ind: ὁμοκλέω ὁμοκλέεις ὁμοκλέει ὁμοκλέετον ὁμοκλέετον ὁμοκλέομεν ὁμοκλέετε ὁμοκλέουσι(ν)
act.sub: ὁμοκλέω/ὁμοκλέωμι ὁμοκλέῃς/ὁμοκλέῃσθα ὁμοκλέῃ/ὁμοκλέῃσι ὁμοκλέητον ὁμοκλέητον ὁμοκλέωμεν ὁμοκλέητε ὁμοκλέωσι(ν)
act.opt: ὁμοκλέοιμι ὁμοκλέοισ(θα) ὁμοκλέοι ὁμοκλέοιτον ὁμοκλεοίτην ὁμοκλέοιμεν ὁμοκλέοιτε ὁμοκλέοιεν
act.imp: ὁμόκλεε ὁμοκλεέτω ὁμοκλέετον ὁμοκλεέτων ὁμοκλέετε ὁμοκλεόντων

act.inf: ὁμοκλέειν

.part-masc: ὁμοκλέων
.part-fem: ὁμοκλέουσα
.part.neut: ὁμοκλέον

#= Present: ὁμοκλέω (Uncontracted)

act.ind: ὁμοκλέω ὁμοκλεῖς ὁμοκλεῖ ὁμοκλεῖτον ὁμοκλεῖτον ὁμοκλεῦμεν ὁμοκλεῖτε ὁμοκλεῦσι(ν)
act.sub: ὁμοκλέω/ὁμοκλέωμι ὁμοκλῇς/ὁμοκλῇσθα ὁμοκλῇ/ὁμοκλῇσι ὁμοκλῆτον ὁμοκλῆτον ὁμοκλέωμεν ὁμοκλῆτε ὁμοκλέωσι(ν)
act.opt: ὁμοκλέοιμι ὁμοκλέοις ὁμοκλέοι ὁμοκλέοιτον ὁμοκλεοίτην ὁμοκλέοιμεν ὁμοκλέοιτε ὁμοκλέοιεν
act.imp: ὁμόκλει ὁμοκλείτω ὁμοκλεῖτον ὁμοκλείτων ὁμοκλεῖτε ὁμοκλεύντων

act.inf: ὁμοκλεῖν/ὁμοκλήμεναι/ὁμοκλῆναι

.part-masc: ὁμοκλέων
.part-fem: ὁμοκλεῦσα
.part.neut: ὁμοκλεῦν

#= Imperfect: ὁμόκλεον (Uncontracted)

act.ind: ὁμόκλεον ὁμόκλεες ὁμοκλεῖ/ὁμόκλα ὁμοκλέετον ὁμοκλεέτην ὁμοκλέομεν ὁμοκλέετε ὁμόκλεον

#= Imperfect: ὁμόκλευν (Uncontracted)

act.ind: ὁμόκλευν ὁμόκλεις ὁμοκλεῖ/ὁμόκλα ὁμοκλεῖτον ὁμοκλείτην ὁμοκλεῦμεν ὁμοκλεῖτε ὁμόκλευν

#= Aorist: ὁμόκλησα (Epic)

act.ind: ὁμόκλησα ὁμόκλησας ὁμόκλησε(ν) ὁμοκλήσατον ὁμοκλησάτην ὁμοκλήσαμεν ὁμοκλήσατε ὁμόκλησαν
act.sub: ὁμοκλήσω/ὁμοκλήσωμι ὁμοκλήσῃς/ὁμοκλήσῃσθα ὁμοκλήσῃ/ὁμοκλήσῃσι ὁμοκλήσητον ὁμοκλήσητον ὁμοκλήσωμεν ὁμοκλήσητε ὁμοκλήσωσι(ν)
act.opt: ὁμοκλήσαιμι ὁμοκλήσαις/ὁμοκλήσαισθα/ὁμοκλήσειας ὁμοκλήσειε(ν)/ὁμοκλήσαι ὁμοκλησεῖτον ὁμοκλησείτην ὁμοκλησεῖμεν ὁμοκλησεῖτε ὁμοκλησεῖεν
act.imp: ὁμόκλησον ὁμοκλησάτω ὁμοκλήσατον ὁμοκλησάτων ὁμοκλήσατε ὁμοκλησάντων

act.inf: ὁμοκλῆσαι/ὁμοκλησάμεν/ὁμοκλησαμέναι

.part-masc: ὁμοκλήσας
.part-fem: ὁμοκλήσασα
.part.neut: ὁμοκλῆσαν

#= Aorist: ὁμοκλήσασκα (Epic)

act.ind: ὁμοκλήσασκα ὁμοκλήσασκας ὁμοκλήσασκε(ν) ὁμοκλησάσκατον ὁμοκλησασκάτην ὁμοκλησάσκαμεν ὁμοκλησάσκατε ὁμοκλήσασκαν
act.sub: ὁμοκλησάσκω/ὁμοκλησάσκωμι ὁμοκλησάσκῃς/ὁμοκλησάσκῃσθα ὁμοκλησάσκῃ/ὁμοκλησάσκῃσι ὁμοκλησάσκητον ὁμοκλησάσκητον ὁμοκλησάσκωμεν ὁμοκλησάσκητε ὁμοκλησάσκωσι(ν)
act.opt: ὁμοκλησάσκαιμι ὁμοκλησάσκαις/ὁμοκλησάσκαισθα/ὁμοκλησάσκειας ὁμοκλησάσκειε(ν)/ὁμοκλησάσκαι ὁμοκλησασκεῖτον ὁμοκλησασκείτην ὁμοκλησασκεῖμεν ὁμοκλησασκεῖτε ὁμοκλησασκεῖεν
act.imp: ὁμοκλήσασκον ὁμοκλησασκάτω ὁμοκλησάσκατον ὁμοκλησασκάτων ὁμοκλησάσκατε ὁμοκλησασκάντων

act.inf: ὁμοκλησᾶσκαι/ὁμοκλησασκάμεν/ὁμοκλησασκαμέναι

.part-masc: ὁμοκλησάσκας
.part-fem: ὁμοκλησάσκασα
.part.neut: ὁμοκλησᾶσκαν

# -------------------
dict: ὀνειδίζω • (oneidízō)

 to upbraid, reproach

#= Present: ὀνειδίζω, ὀνειδίζομαι

act.ind: ὀνειδίζω ὀνειδίζεις ὀνειδίζει ὀνειδίζετον ὀνειδίζετον ὀνειδίζομεν ὀνειδίζετε ὀνειδίζουσι(ν)
act.sub: ὀνειδίζω ὀνειδίζῃς ὀνειδίζῃ ὀνειδίζητον ὀνειδίζητον ὀνειδίζωμεν ὀνειδίζητε ὀνειδίζωσι(ν)
act.opt: ὀνειδίζοιμι ὀνειδίζοις ὀνειδίζοι ὀνειδίζοιτον ὀνειδιζοίτην ὀνειδίζοιμεν ὀνειδίζοιτε ὀνειδίζοιεν
act.imp: ὀνείδιζε ὀνειδιζέτω ὀνειδίζετον ὀνειδιζέτων ὀνειδίζετε ὀνειδιζόντων

mid.ind: ὀνειδίζομαι ὀνειδίζῃ/ὀνειδίζει ὀνειδίζεται ὀνειδίζεσθον ὀνειδίζεσθον ὀνειδιζόμεθα ὀνειδίζεσθε ὀνειδίζονται
mid.sub: ὀνειδίζωμαι ὀνειδίζῃ ὀνειδίζηται ὀνειδίζησθον ὀνειδίζησθον ὀνειδιζώμεθα ὀνειδίζησθε ὀνειδίζωνται
mid.opt: ὀνειδιζοίμην ὀνειδίζοιο ὀνειδίζοιτο ὀνειδίζοισθον ὀνειδιζοίσθην ὀνειδιζοίμεθα ὀνειδίζοισθε ὀνειδίζοιντο
mid.imp: ὀνειδίζου ὀνειδιζέσθω ὀνειδίζεσθον ὀνειδιζέσθων ὀνειδίζεσθε ὀνειδιζέσθων

act mid inf: ὀνειδίζειν ὀνειδίζεσθαι

.part-masc: ὀνειδίζων ὀνειδιζόμενος
.part-fem: ὀνειδίζουσα ὀνειδιζομένη
.part.neut: ὀνειδίζον ὀνειδιζόμενον

#= Imperfect: ὠνείδιζον, ὠνειδιζόμην

act.ind: ὠνείδιζον ὠνείδιζες ὠνείδιζε(ν) ὠνειδίζετον ὠνειδιζέτην ὠνειδίζομεν ὠνειδίζετε ὠνείδιζον

mid.ind: ὠνειδιζόμην ὠνειδίζου ὠνειδίζετο ὠνειδίζεσθον ὠνειδιζέσθην ὠνειδιζόμεθα ὠνειδίζεσθε ὠνειδίζοντο

#= Future: ὀνειδιέω, ὀνειδιέομαι, ὀνειδισθήσομαι (Uncontracted)

act.ind: ὀνειδιέω ὀνειδιέεις ὀνειδιέει ὀνειδιέετον ὀνειδιέετον ὀνειδιέομεν ὀνειδιέετε ὀνειδιέουσι(ν)
act.opt: ὀνειδιέοιμι ὀνειδιέοις ὀνειδιέοι ὀνειδιέοιτον ὀνειδιεοίτην ὀνειδιέοιμεν ὀνειδιέοιτε ὀνειδιέοιεν

mid.ind: ὀνειδιέομαι ὀνειδιέῃ/ὀνειδιέει ὀνειδιέεται ὀνειδιέεσθον ὀνειδιέεσθον ὀνειδιεόμεθα ὀνειδιέεσθε ὀνειδιέονται
mid.opt: ὀνειδιεοίμην ὀνειδιέοιο ὀνειδιέοιτο ὀνειδιέοισθον ὀνειδιεοίσθην ὀνειδιεοίμεθα ὀνειδιέοισθε ὀνειδιέοιντο

pas.ind: ὀνειδισθήσομαι ὀνειδισθήσῃ ὀνειδισθήσεται ὀνειδισθήσεσθον ὀνειδισθήσεσθον ὀνειδισθησόμεθα ὀνειδισθήσεσθε ὀνειδισθήσονται
pas.opt: ὀνειδισθησοίμην ὀνειδισθήσοιο ὀνειδισθήσοιτο ὀνειδισθήσοισθον ὀνειδισθησοίσθην ὀνειδισθησοίμεθα ὀνειδισθήσοισθε ὀνειδισθήσοιντο

act mid pas infinitive: ὀνειδιέειν ὀνειδιέεσθαι ὀνειδισθήσεσθαι

.part-masc: ὀνειδιέων ὀνειδιεόμενος ὀνειδισθησόμενος
.part-fem: ὀνειδιέουσα ὀνειδιεομένη ὀνειδισθησομένη
.part.neut: ὀνειδιέον ὀνειδιεόμενον ὀνειδισθησόμενον

#= Future: ὀνειδιῶ, ὀνειδιοῦμαι, ὀνειδισθήσομαι (Contracted)

act.ind: ὀνειδιῶ ὀνειδιεῖς ὀνειδιεῖ ὀνειδιεῖτον ὀνειδιεῖτον ὀνειδιοῦμεν ὀνειδιεῖτε ὀνειδιοῦσι(ν)
act.opt: ὀνειδιοίην/ὀνειδιοῖμι ὀνειδιοίης/ὀνειδιοῖς ὀνειδιοίη/ὀνειδιοῖ ὀνειδιοῖτον/ὀνειδιοίητον ὀνειδιοίτην/ὀνειδιοιήτην ὀνειδιοῖμεν/ὀνειδιοίημεν ὀνειδιοῖτε/ὀνειδιοίητε ὀνειδιοῖεν/ὀνειδιοίησαν

mid.ind: ὀνειδιοῦμαι ὀνειδιῇ ὀνειδιεῖται ὀνειδιεῖσθον ὀνειδιεῖσθον ὀνειδιούμεθα ὀνειδιεῖσθε ὀνειδιοῦνται
mid.opt: ὀνειδιοίμην ὀνειδιοῖο ὀνειδιοῖτο ὀνειδιοῖσθον ὀνειδιοίσθην ὀνειδιοίμεθα ὀνειδιοῖσθε ὀνειδιοῖντο

pas.ind: ὀνειδισθήσομαι ὀνειδισθήσῃ ὀνειδισθήσεται ὀνειδισθήσεσθον ὀνειδισθήσεσθον ὀνειδισθησόμεθα ὀνειδισθήσεσθε ὀνειδισθήσονται
pas.opt: ὀνειδισθησοίμην ὀνειδισθήσοιο ὀνειδισθήσοιτο ὀνειδισθήσοισθον ὀνειδισθησοίσθην ὀνειδισθησοίμεθα ὀνειδισθήσοισθε ὀνειδισθήσοιντο

act mid pas infinitive: ὀνειδιεῖν ὀνειδιεῖσθαι ὀνειδισθήσεσθαι

.part-masc: ὀνειδιῶν ὀνειδιούμενος ὀνειδισθησόμενος
.part-fem: ὀνειδιοῦσα ὀνειδιουμένη ὀνειδισθησομένη
.part.neut: ὀνειδιοῦν ὀνειδιούμενον ὀνειδισθησόμενον

#= Aorist: ὠνείδισα, ὠνειδισάμην, ὠνειδίσθην

act.ind: ὠνείδισα ὠνείδισας ὠνείδισε(ν) ὠνειδίσατον ὠνειδισάτην ὠνειδίσαμεν ὠνειδίσατε ὠνείδισαν
act.sub: ὀνειδίσω ὀνειδίσῃς ὀνειδίσῃ ὀνειδίσητον ὀνειδίσητον ὀνειδίσωμεν ὀνειδίσητε ὀνειδίσωσι(ν)
act.opt: ὀνειδίσαιμι ὀνειδίσειας/ὀνειδίσαις ὀνειδίσειε(ν)/ὀνειδίσαι ὀνειδίσαιτον ὀνειδισαίτην ὀνειδίσαιμεν ὀνειδίσαιτε ὀνειδίσειαν/ὀνειδίσαιεν
act.imp: ὀνείδισον ὀνειδισάτω ὀνειδίσατον ὀνειδισάτων ὀνειδίσατε ὀνειδισάντων

mid.ind: ὠνειδισάμην ὠνειδίσω ὠνειδίσατο ὠνειδίσασθον ὠνειδισάσθην ὠνειδισάμεθα ὠνειδίσασθε ὠνειδίσαντο
mid.sub: ὀνειδίσωμαι ὀνειδίσῃ ὀνειδίσηται ὀνειδίσησθον ὀνειδίσησθον ὀνειδισώμεθα ὀνειδίσησθε ὀνειδίσωνται
mid.opt: ὀνειδισαίμην ὀνειδίσαιο ὀνειδίσαιτο ὀνειδίσαισθον ὀνειδισαίσθην ὀνειδισαίμεθα ὀνειδίσαισθε ὀνειδίσαιντο
mid.imp: ὀνείδισαι ὀνειδισάσθω ὀνειδίσασθον ὀνειδισάσθων ὀνειδίσασθε ὀνειδισάσθων

pas.ind: ὠνειδίσθην ὠνειδίσθης ὠνειδίσθη ὠνειδίσθητον ὠνειδισθήτην ὠνειδίσθημεν ὠνειδίσθητε ὠνειδίσθησαν
pas.sub: ὀνειδισθῶ ὀνειδισθῇς ὀνειδισθῇ ὀνειδισθῆτον ὀνειδισθῆτον ὀνειδισθῶμεν ὀνειδισθῆτε ὀνειδισθῶσι(ν)
pas.opt: ὀνειδισθείην ὀνειδισθείης ὀνειδισθείη ὀνειδισθεῖτον/ὀνειδισθείητον ὀνειδισθείτην/ὀνειδισθειήτην ὀνειδισθεῖμεν/ὀνειδισθείημεν ὀνειδισθεῖτε/ὀνειδισθείητε ὀνειδισθεῖεν/ὀνειδισθείησαν
pas.imp: ὀνειδίσθητι ὀνειδισθήτω ὀνειδίσθητον ὀνειδισθήτων ὀνειδίσθητε ὀνειδισθέντων

act mid pas infinitive: ὀνειδίσαι ὀνειδίσασθαι ὀνειδισθῆναι

.part-masc: ὀνειδίσας ὀνειδισάμενος ὀνειδισθείς
.part-fem: ὀνειδίσασα ὀνειδισαμένη ὀνειδισθεῖσα
.part.neut: ὀνειδίσαν ὀνειδισάμενον ὀνειδισθέν

#= Perfect: ὠνείδικα, ὠνείδισμαι

act.ind: ὠνείδικα ὠνείδικας ὠνείδικε(ν) ὠνειδίκατον ὠνειδίκατον ὠνειδίκαμεν ὠνειδίκατε ὠνειδίκασι(ν)
act.sub: ὠνειδίκω ὠνειδίκῃς ὠνειδίκῃ ὠνειδίκητον ὠνειδίκητον ὠνειδίκωμεν ὠνειδίκητε ὠνειδίκωσι(ν)
act.opt: ὠνειδίκοιμι/ὠνειδικοίην ὠνειδίκοις/ὠνειδικοίης ὠνειδίκοι/ὠνειδικοίη ὠνειδίκοιτον ὠνειδικοίτην ὠνειδίκοιμεν ὠνειδίκοιτε ὠνειδίκοιεν
act.imp: ὠνείδικε ὠνειδικέτω ὠνειδίκετον ὠνειδικέτων ὠνειδίκετε ὠνειδικόντων

mid.ind: ὠνείδισμαι ὠνείδισαι ὠνείδισται ὠνείδισθον ὠνείδισθον ὠνειδίσμεθα ὠνείδισθε ὠνειδίδαται
mid.sub: ὠνειδισμένος ὦ ὠνειδισμένος ᾖς ὠνειδισμένος ᾖ ὠνειδισμένω ἦτον ὠνειδισμένω ἦτον ὠνειδισμένοι ὦμεν ὠνειδισμένοι ἦτε ὠνειδισμένοι ὦσι(ν)
mid.opt: ὠνειδισμένος εἴην ὠνειδισμένος εἴης ὠνειδισμένος εἴη ὠνειδισμένω εἴητον/εἶτον ὠνειδισμένω εἰήτην/εἴτην ὠνειδισμένοι εἴημεν/εἶμεν ὠνειδισμένοι εἴητε/εἶτε ὠνειδισμένοι εἴησαν/εἶεν
mid.imp: ὠνείδισο ὠνειδίσθω ὠνείδισθον ὠνειδίσθων ὠνείδισθε ὠνειδίσθων

act mid inf: ὠνειδικέναι ὠνειδίσθαι

.part-masc: ὠνειδικώς ὠνειδισμένος
.part-fem: ὠνειδικυῖα ὠνειδισμένη
.part.neut: ὠνειδικός ὠνειδισμένον

#= Pluperfect: ὠνειδίκειν, ὠνειδίσμην

act.ind: ὠνειδίκειν/ὠνειδίκη ὠνειδίκεις/ὠνειδίκης ὠνειδίκει(ν) ὠνειδίκετον ὠνειδικέτην ὠνειδίκεμεν ὠνειδίκετε ὠνειδίκεσαν

mid.ind: ὠνειδίσμην ὠνείδισο ὠνείδιστο ὠνείδισθον ὠνειδίσθην ὠνειδίσμεθα ὠνείδισθε ὠνειδίδατο

# -------------------
dict: ὀρούω • (oroúō)

 to rush, spring, hurry

#= Present: ὀρούω

act.ind: ὀρούω ὀρούεις ὀρούει ὀρούετον ὀρούετον ὀρούομεν ὀρούετε ὀρούουσι(ν)
act.sub: ὀρούω ὀρούῃς ὀρούῃ ὀρούητον ὀρούητον ὀρούωμεν ὀρούητε ὀρούωσι(ν)
act.opt: ὀρούοιμι ὀρούοις ὀρούοι ὀρούοιτον ὀρουοίτην ὀρούοιμεν ὀρούοιτε ὀρούοιεν
act.imp: ὄρουε ὀρουέτω ὀρούετον ὀρουέτων ὀρούετε ὀρουόντων

act.inf: ὀρούειν

.part-masc: ὀρούων
.part-fem: ὀρούουσα
.part.neut: ὀροῦον

#= Imperfect: ὤρουον

act.ind: ὤρουον ὤρουες ὤρουε(ν) ὠρούετον ὠρουέτην ὠρούομεν ὠρούετε ὤρουον

#= Future: ὀρούσω

act.ind: ὀρούσω ὀρούσεις ὀρούσει ὀρούσετον ὀρούσετον ὀρούσομεν ὀρούσετε ὀρούσουσι(ν)
act.opt: ὀρούσοιμι ὀρούσοις ὀρούσοι ὀρούσοιτον ὀρουσοίτην ὀρούσοιμεν ὀρούσοιτε ὀρούσοιεν

act.inf: ὀρούσειν

.part-masc: ὀρούσων
.part-fem: ὀρούσουσα
.part.neut: ὀροῦσον

#= Aorist: ὤρουσα

act.ind: ὤρουσα ὤρουσας ὤρουσε(ν) ὠρούσατον ὠρουσάτην ὠρούσαμεν ὠρούσατε ὤρουσαν
act.sub: ὀρούσω ὀρούσῃς ὀρούσῃ ὀρούσητον ὀρούσητον ὀρούσωμεν ὀρούσητε ὀρούσωσι(ν)
act.opt: ὀρούσαιμι ὀρούσειας/ὀρούσαις ὀρούσειε(ν)/ὀρούσαι ὀρούσαιτον ὀρουσαίτην ὀρούσαιμεν ὀρούσαιτε ὀρούσειαν/ὀρούσαιεν
act.imp: ὄρουσον ὀρουσάτω ὀρούσατον ὀρουσάτων ὀρούσατε ὀρουσάντων

act.inf: ὀροῦσαι

.part-masc: ὀρούσας
.part-fem: ὀρούσασα
.part.neut: ὀροῦσαν

#= Aorist: ὄρουσα (Epic)

act.ind: ὄρουσα ὄρουσας ὄρουσε(ν) ὀρούσατον ὀρουσάτην ὀρούσαμεν ὀρούσατε ὄρουσαν
act.sub: ὀρούσω/ὀρούσωμι ὀρούσῃς/ὀρούσῃσθα ὀρούσῃ/ὀρούσῃσι ὀρούσητον ὀρούσητον ὀρούσωμεν ὀρούσητε ὀρούσωσι(ν)
act.opt: ὀρούσαιμι ὀρούσαις/ὀρούσαισθα/ὀρούσειας ὀρούσειε(ν)/ὀρούσαι ὀρουσεῖτον ὀρουσείτην ὀρουσεῖμεν ὀρουσεῖτε ὀρουσεῖεν
act.imp: ὄρουσον ὀρουσάτω ὀρούσατον ὀρουσάτων ὀρούσατε ὀρουσάντων

act.inf: ὀροῦσαι/ὀρουσάμεν/ὀρουσαμέναι

.part-masc: ὀρούσας
.part-fem: ὀρούσασα
.part.neut: ὀροῦσαν

# -------------------
dict: οὐτάω • (outáō)

 to stab, hit, wound

#= Present: οὐτάω, οὐτάομαι (Uncontracted)

act.ind: οὐτάω οὐτάεις οὐτάει οὐτάετον οὐτάετον οὐτάομεν οὐτάετε οὐτάουσι(ν)
act.sub: οὐτάω οὐτάῃς οὐτάῃ οὐτάητον οὐτάητον οὐτάωμεν οὐτάητε οὐτάωσι(ν)
act.opt: οὐτάοιμι οὐτάοις οὐτάοι οὐτάοιτον οὐταοίτην οὐτάοιμεν οὐτάοιτε οὐτάοιεν
act.imp: οὔταε οὐταέτω οὐτάετον οὐταέτων οὐτάετε οὐταόντων

mid.ind: οὐτάομαι οὐτάῃ/οὐτάει οὐτάεται οὐτάεσθον οὐτάεσθον οὐταόμεθα οὐτάεσθε οὐτάονται
mid.sub: οὐτάωμαι οὐτάῃ οὐτάηται οὐτάησθον οὐτάησθον οὐταώμεθα οὐτάησθε οὐτάωνται
mid.opt: οὐταοίμην οὐτάοιο οὐτάοιτο οὐτάοισθον οὐταοίσθην οὐταοίμεθα οὐτάοισθε οὐτάοιντο
mid.imp: οὐτάου οὐταέσθω οὐτάεσθον οὐταέσθων οὐτάεσθε οὐταέσθων

act mid inf: οὐτάειν οὐτάεσθαι

.part-masc: οὐτάων οὐταόμενος
.part-fem: οὐτάουσα οὐταομένη
.part.neut: οὐτάον οὐταόμενον

#= Present: οὐτῶ, οὐτῶμαι (Contracted)

act.ind: οὐτῶ οὐτᾷς οὐτᾷ οὐτᾶτον οὐτᾶτον οὐτῶμεν οὐτᾶτε οὐτῶσι(ν)
act.sub: οὐτῶ οὐτᾷς οὐτᾷ οὐτᾶτον οὐτᾶτον οὐτῶμεν οὐτᾶτε οὐτῶσι(ν)
act.opt: οὐτῴην/οὐτῷμι οὐτῴης/οὐτῷς οὐτῴη/οὐτῷ οὐτῷτον/οὐτῴητον οὐτῴτην/οὐτῳήτην οὐτῷμεν/οὐτῴημεν οὐτῷτε/οὐτῴητε οὐτῷεν/οὐτῴησαν
act.imp: οὔτα οὐτάτω οὐτᾶτον οὐτάτων οὐτᾶτε οὐτώντων

mid.ind: οὐτῶμαι οὐτᾷ οὐτᾶται οὐτᾶσθον οὐτᾶσθον οὐτώμεθα οὐτᾶσθε οὐτῶνται
mid.sub: οὐτῶμαι οὐτᾷ οὐτᾶται οὐτᾶσθον οὐτᾶσθον οὐτώμεθα οὐτᾶσθε οὐτῶνται
mid.opt: οὐτῴμην οὐτῷο οὐτῷτο οὐτῷσθον οὐτῴσθην οὐτῴμεθα οὐτῷσθε οὐτῷντο
mid.imp: οὐτῶ οὐτάσθω οὐτᾶσθον οὐτάσθων οὐτᾶσθε οὐτάσθων

act mid inf: οὐτᾶν οὐτᾶσθαι

.part-masc: οὐτῶν οὐτώμενος
.part-fem: οὐτῶσα οὐτωμένη
.part.neut: οὐτῶν οὐτώμενον

#= Present: οὐτάζω, οὐτάζομαι (Epic)

act.ind: οὐτάζω οὐτάζεις οὐτάζει οὐτάζετον οὐτάζετον οὐτάζομεν οὐτάζετε οὐτάζουσι(ν)
act.sub: οὐτάζω/οὐτάζωμι οὐτάζῃς/οὐτάζῃσθα οὐτάζῃ/οὐτάζῃσι οὐτάζητον οὐτάζητον οὐτάζωμεν οὐτάζητε οὐτάζωσι(ν)
act.opt: οὐτάζοιμι οὐτάζοισ(θα) οὐτάζοι οὐτάζοιτον οὐταζοίτην οὐτάζοιμεν οὐτάζοιτε οὐτάζοιεν
act.imp: οὔταζε οὐταζέτω οὐτάζετον οὐταζέτων οὐτάζετε οὐταζόντων

mid.ind: οὐτάζομαι οὐτάζεαι οὐτάζεται οὐτάζεσθον οὐτάζεσθον οὐταζόμε(σ)θα οὐτάζεσθε οὐτάζονται
mid.sub: οὐτάζωμαι/οὐταζώμαιμι οὐτάζηαι/οὐτάζηαι οὐτάζηται/οὐταζήταισι οὐτάζησθον οὐτάζησθον οὐταζώμε(σ)θα οὐτάζησθε οὐτάζωνται
mid.opt: οὐταζοίμην οὐτάζοιο οὐτάζοιτο οὐτάζοισθον οὐταζοίσθην οὐταζοίμε(σ)θα οὐτάζοισθε οὐταζοίατο
mid.imp: οὐτάζεο οὐταζέσθω οὐτάζεσθον οὐταζέσθων οὐτάζεσθε οὐταζέσθων

act mid inf: οὐτάζειν/οὐταζέμεν(αι)/οὐταζμέναι οὐτάζεσθαι

.part-masc: οὐτάζων οὐταζόμενος
.part-fem: οὐτάζουσα οὐταζομένη
.part.neut: οὐτᾶζον οὐταζόμενον

#= Imperfect: οὔταον, οὐταόμην (Uncontracted)

act.ind: οὔταον οὔταες οὔταε(ν) οὐτάετον οὐταέτην οὐτάομεν οὐτάετε οὔταον

mid.ind: οὐταόμην οὐτάου οὐτάετο οὐτάεσθον οὐταέσθην οὐταόμεθα οὐτάεσθε οὐτάοντο

#= Imperfect: οὔτων, οὐτώμην (Contracted)

act.ind: οὔτων οὔτας οὔτα οὐτᾶτον οὐτάτην οὐτῶμεν οὐτᾶτε οὔτων

mid.ind: οὐτώμην οὐτῶ οὐτᾶτο οὐτᾶσθον οὐτάσθην οὐτώμεθα οὐτᾶσθε οὐτῶντο

#= Imperfect: οὔταζον, οὐταζόμην (Epic)

act.ind: οὔταζον οὔταζες οὔταζε(ν) οὐτάζετον οὐταζέτην οὐτάζομεν οὐτάζετε οὔταζον

mid.ind: οὐταζόμην οὐτάζου οὐτάζετο οὐτάζεσθον οὐταζέσθην οὐταζόμε(σ)θα οὐτάζεσθε οὐτάζοντο

#= Future: οὐτήσω, οὐτήσομαι

act.ind: οὐτήσω οὐτήσεις οὐτήσει οὐτήσετον οὐτήσετον οὐτήσομεν οὐτήσετε οὐτήσουσι(ν)
act.opt: οὐτήσοιμι οὐτήσοις οὐτήσοι οὐτήσοιτον οὐτησοίτην οὐτήσοιμεν οὐτήσοιτε οὐτήσοιεν

mid.ind: οὐτήσομαι οὐτήσῃ/οὐτήσει οὐτήσεται οὐτήσεσθον οὐτήσεσθον οὐτησόμεθα οὐτήσεσθε οὐτήσονται
mid.opt: οὐτησοίμην οὐτήσοιο οὐτήσοιτο οὐτήσοισθον οὐτησοίσθην οὐτησοίμεθα οὐτήσοισθε οὐτήσοιντο

act mid inf: οὐτήσειν οὐτήσεσθαι

.part-masc: οὐτήσων οὐτησόμενος
.part-fem: οὐτήσουσα οὐτησομένη
.part.neut: οὐτῆσον οὐτησόμενον

#= Future: οὐτάσω, οὐτάσομαι (Epic)

act.ind: οὐτάσω οὐτάσεις οὐτάσει οὐτάσετον οὐτάσετον οὐτάσομεν οὐτάσετε οὐτάσουσι(ν)
act.opt: οὐτάσοιμι οὐτάσοισ(θα) οὐτάσοι οὐτάσοιτον οὐτασοίτην οὐτάσοιμεν οὐτάσοιτε οὐτάσοιεν

mid.ind: οὐτάσομαι οὐτάσεαι οὐτάσεται οὐτάσεσθον οὐτάσεσθον οὐτασόμε(σ)θα οὐτάσεσθε οὐτάσονται
mid.opt: οὐτασοίμην οὐτάσοιο οὐτάσοιτο οὐτάσοισθον οὐτασοίσθην οὐτασοίμε(σ)θα οὐτάσοισθε οὐτασοίατο

act mid inf: οὐτάσειν/οὐτασέμεν(αι)/οὐτάσμεν(αι) οὐτάσεσθαι

.part-masc: οὐτάσων οὐτασόμενος
.part-fem: οὐτάσουσα οὐτασομένη
.part.neut: οὐτάσον οὐτασόμενον

#= Aorist: οὔτησα, οὐτησάμην, οὐτήθην

act.ind: οὔτησα οὔτησας οὔτησε(ν) οὐτήσατον οὐτησάτην οὐτήσαμεν οὐτήσατε οὔτησαν
act.sub: οὐτήσω οὐτήσῃς οὐτήσῃ οὐτήσητον οὐτήσητον οὐτήσωμεν οὐτήσητε οὐτήσωσι(ν)
act.opt: οὐτήσαιμι οὐτήσειας/οὐτήσαις οὐτήσειε(ν)/οὐτήσαι οὐτήσαιτον οὐτησαίτην οὐτήσαιμεν οὐτήσαιτε οὐτήσειαν/οὐτήσαιεν
act.imp: οὔτησον οὐτησάτω οὐτήσατον οὐτησάτων οὐτήσατε οὐτησάντων

mid.ind: οὐτησάμην οὐτήσω οὐτήσατο οὐτήσασθον οὐτησάσθην οὐτησάμεθα οὐτήσασθε οὐτήσαντο
mid.sub: οὐτήσωμαι οὐτήσῃ οὐτήσηται οὐτήσησθον οὐτήσησθον οὐτησώμεθα οὐτήσησθε οὐτήσωνται
mid.opt: οὐτησαίμην οὐτήσαιο οὐτήσαιτο οὐτήσαισθον οὐτησαίσθην οὐτησαίμεθα οὐτήσαισθε οὐτήσαιντο
mid.imp: οὔτησαι οὐτησάσθω οὐτήσασθον οὐτησάσθων οὐτήσασθε οὐτησάσθων

pas.ind: οὐτήθην οὐτήθης οὐτήθη οὐτήθητον οὐτηθήτην οὐτήθημεν οὐτήθητε οὐτήθησαν
pas.sub: οὐτηθῶ οὐτηθῇς οὐτηθῇ οὐτηθῆτον οὐτηθῆτον οὐτηθῶμεν οὐτηθῆτε οὐτηθῶσι(ν)
pas.opt: οὐτηθείην οὐτηθείης οὐτηθείη οὐτηθεῖτον/οὐτηθείητον οὐτηθείτην/οὐτηθειήτην οὐτηθεῖμεν/οὐτηθείημεν οὐτηθεῖτε/οὐτηθείητε οὐτηθεῖεν/οὐτηθείησαν
pas.imp: οὐτήθητι οὐτηθήτω οὐτήθητον οὐτηθήτων οὐτήθητε οὐτηθέντων

act mid pas infinitive: οὐτῆσαι οὐτήσασθαι οὐτηθῆναι

.part-masc: οὐτήσας οὐτησάμενος οὐτηθείς
.part-fem: οὐτήσασα οὐτησαμένη οὐτηθεῖσα
.part.neut: οὐτῆσαν οὐτησάμενον οὐτηθέν

#= Aorist: οὔτασα, οὐτασάμην (Epic)

act.ind: οὔτασα οὔτασας οὔτασε(ν) οὐτάσατον οὐτασάτην οὐτάσαμεν οὐτάσατε οὔτασαν
act.sub: οὐτάσω/οὐτάσωμι οὐτάσῃς/οὐτάσῃσθα οὐτάσῃ/οὐτάσῃσι οὐτάσητον οὐτάσητον οὐτάσωμεν οὐτάσητε οὐτάσωσι(ν)
act.opt: οὐτάσαιμι οὐτάσαις/οὐτάσαισθα/οὐτάσειας οὐτάσειε(ν)/οὐτάσαι οὐτασεῖτον οὐτασείτην οὐτασεῖμεν οὐτασεῖτε οὐτασεῖεν
act.imp: οὔτασον οὐτασάτω οὐτάσατον οὐτασάτων οὐτάσατε οὐτασάντων

mid.ind: οὐτασάμην οὐτάσω οὐτάσατο οὐτάσασθον οὐτασάσθην οὐτασάμε(σ)θα οὐτάσασθε οὐτάσαντο
mid.sub: οὐτάσωμαι/οὐτασώμαιμι οὐτάσηαι/οὐτάσηαι οὐτάσηται/οὐτασήταισι οὐτάσησθον οὐτάσησθον οὐτασώμε(σ)θα οὐτάσησθε οὐτάσωνται
mid.opt: οὐτασαίμην οὐτάσαιο οὐτάσαιτο οὐτάσαισθον οὐτασαίσθην οὐτασαίμε(σ)θα οὐτάσαισθε οὐτασαίατο
mid.imp: οὔτασαι οὐτασάσθω οὐτάσασθον οὐτασάσθων οὐτάσασθε οὐτασάσθων

act mid inf: οὐτάσαι/οὐτασάμεν/οὐτασαμέναι οὐτάσασθαι

.part-masc: οὐτάσας οὐτασάμενος
.part-fem: οὐτάσασα οὐτασαμένη
.part.neut: οὐτάσαν οὐτασάμενον

#= Aorist: οὔτην, οὐτάμην (Epic)

act.ind: οὔτην οὔτης οὖτα οὔτητον οὐτήτην οὔτημεν οὔτητε οὔτησαν
act.sub: οὐτῶ/οὐτῶμι οὐτῇς/οὐτῇσθα οὐτῇ/οὐτῇσι οὐτῆτον οὐτῆτον οὐτῶμεν οὐτῆτε οὐτῶσι(ν)
act.opt: οὐταίην οὐταίης οὐταίη οὐταῖτον οὐταίτην οὐταῖμεν οὐταῖτε οὐταῖεν
act.imp: οὔτηθι οὐτήτω οὔτητον οὐτήτων οὔτητε οὐτάντων

mid.ind: οὐτάμην οὔτω οὔτατο οὔτασθον οὐτάσθην οὐτάμε(σ)θα οὔτασθε οὔταντο
mid.sub: οὐτῶμαι/οὐτῶμαιμι οὐτῇ/οὐτῇ οὐτῆται/οὐτῆταισι οὐτῆσθον οὐτῆσθον οὐτώμε(σ)θα οὐτῆσθε οὐτῶνται
mid.opt: οὐταίμην οὐταῖο οὐταῖτο οὐταῖσθον οὐταίσθην οὐταίμε(σ)θα οὐταῖσθε οὐταίατο
mid.imp: οὔτω οὐτάσθω οὔτασθον οὐτάσθων οὔτασθε οὐτάσθων

act mid inf: οὐτάμεν(αι) οὔτασθαι

.part-masc: οὐτάς οὐτάμενος
.part-fem: οὐτᾶσα οὐταμένη
.part.neut: οὐτάν οὐτάμενον

#= Aorist: οὔτασκα, οὐτασκάμην (Epic)

act.ind: οὔτασκα οὔτασκας οὔτασκε(ν) οὐτάσκατον οὐτασκάτην οὐτάσκαμεν οὐτάσκατε οὔτασκαν
act.sub: οὐτάσκω/οὐτάσκωμι οὐτάσκῃς/οὐτάσκῃσθα οὐτάσκῃ/οὐτάσκῃσι οὐτάσκητον οὐτάσκητον οὐτάσκωμεν οὐτάσκητε οὐτάσκωσι(ν)
act.opt: οὐτάσκαιμι οὐτάσκαις/οὐτάσκαισθα/οὐτάσκειας οὐτάσκειε(ν)/οὐτάσκαι οὐτασκεῖτον οὐτασκείτην οὐτασκεῖμεν οὐτασκεῖτε οὐτασκεῖεν
act.imp: οὔτασκον οὐτασκάτω οὐτάσκατον οὐτασκάτων οὐτάσκατε οὐτασκάντων

mid.ind: οὐτασκάμην οὐτάσκω οὐτάσκατο οὐτάσκασθον οὐτασκάσθην οὐτασκάμε(σ)θα οὐτάσκασθε οὐτάσκαντο
mid.sub: οὐτάσκωμαι/οὐτασκώμαιμι οὐτάσκηαι/οὐτάσκηαι οὐτάσκηται/οὐτασκήταισι οὐτάσκησθον οὐτάσκησθον οὐτασκώμε(σ)θα οὐτάσκησθε οὐτάσκωνται
mid.opt: οὐτασκαίμην οὐτάσκαιο οὐτάσκαιτο οὐτάσκαισθον οὐτασκαίσθην οὐτασκαίμε(σ)θα οὐτάσκαισθε οὐτασκαίατο
mid.imp: οὔτασκαι οὐτασκάσθω οὐτάσκασθον οὐτασκάσθων οὐτάσκασθε οὐτασκάσθων

act mid inf: οὐτᾶσκαι/οὐτασκάμεν/οὐτασκαμέναι οὐτάσκασθαι

.part-masc: οὐτάσκας οὐτασκάμενος
.part-fem: οὐτάσκασα οὐτασκαμένη
.part.neut: οὐτᾶσκαν οὐτασκάμενον

#= Aorist: οὐτήσασκα, οὐτησασκάμην (Ionic)

act.ind: οὐτήσασκα οὐτήσασκας οὐτήσασκε(ν) οὐτησάσκατον οὐτησασκάτην οὐτησάσκαμεν οὐτησάσκατε οὐτήσασκαν
act.sub: οὐτησάσκω οὐτησάσκῃς οὐτησάσκῃ οὐτησάσκητον οὐτησάσκητον οὐτησάσκωμεν οὐτησάσκητε οὐτησάσκωσι(ν)
act.opt: οὐτησάσκαιμι οὐτησάσκειας/οὐτησάσκαις οὐτησάσκειε(ν)/οὐτησάσκαι οὐτησασκεῖτον οὐτησασκείτην οὐτησασκεῖμεν οὐτησασκεῖτε οὐτησασκεῖεν
act.imp: οὐτήσασκον οὐτησασκάτω οὐτησάσκατον οὐτησασκάτων οὐτησάσκατε οὐτησασκάντων

mid.ind: οὐτησασκάμην οὐτησάσκω οὐτησάσκατο οὐτησάσκασθον οὐτησασκάσθην οὐτησασκάμεθα οὐτησάσκασθε οὐτησάσκαντο
mid.sub: οὐτησάσκωμαι οὐτησάσκηαι οὐτησάσκηται οὐτησάσκησθον οὐτησάσκησθον οὐτησασκώμεθα οὐτησάσκησθε οὐτησάσκωνται
mid.opt: οὐτησασκαίμην οὐτησάσκαιο οὐτησάσκαιτο οὐτησάσκαισθον οὐτησασκαίσθην οὐτησασκαίμεθα οὐτησάσκαισθε οὐτησασκαίατο
mid.imp: οὐτήσασκαι οὐτησασκάσθω οὐτησάσκασθον οὐτησασκάσθων οὐτησάσκασθε οὐτησασκάσθων

act mid inf: οὐτησᾶσκαι οὐτησάσκασθαι

.part-masc: οὐτησάσκας οὐτησασκάμενος
.part-fem: οὐτησάσκασα οὐτησασκαμένη
.part.neut: οὐτησᾶσκαν οὐτησασκάμενον

#= Perfect: οὔτασμαι

pas.ind: οὔτασμαι οὔτασαι οὔτασται οὔτασθον οὔτασθον οὐτάσμεθα οὔτασθε οὐτάσαται
pas.sub: οὐτασμένος ὦ οὐτασμένος ᾖς οὐτασμένος ᾖ οὐτασμένω ἦτον οὐτασμένω ἦτον οὐτασμένοι ὦμεν οὐτασμένοι ἦτε οὐτασμένοι ὦσι(ν)
pas.opt: οὐτασμένος εἴην οὐτασμένος εἴης οὐτασμένος εἴη οὐτασμένω εἴητον/εἶτον οὐτασμένω εἰήτην/εἴτην οὐτασμένοι εἴημεν/εἶμεν οὐτασμένοι εἴητε/εἶτε οὐτασμένοι εἴησαν/εἶεν
pas.imp: οὔτασο οὐτάσθω οὔτασθον οὐτάσθων οὔτασθε οὐτάσθων

inf: οὐτάσθαι

.part-masc: οὐτασμένος
.part-fem: οὐτασμένη
.part.neut: οὐτασμένον

# -------------------
dict: παπταίνω • (paptaínō)

 (Epic) to peer around, look about cautiously

#= Present: παπταίνω (Epic)

act.ind: παπταίνω παπταίνεις παπταίνει παπταίνετον παπταίνετον παπταίνομεν παπταίνετε παπταίνουσι(ν)
act.sub: παπταίνω/παπταίνωμι παπταίνῃς/παπταίνῃσθα παπταίνῃ/παπταίνῃσι παπταίνητον παπταίνητον παπταίνωμεν παπταίνητε παπταίνωσι(ν)
act.opt: παπταίνοιμι παπταίνοισ(θα) παπταίνοι παπταίνοιτον παπταινοίτην παπταίνοιμεν παπταίνοιτε παπταίνοιεν
act.imp: πάπταινε παπταινέτω παπταίνετον παπταινέτων παπταίνετε παπταινόντων

act.inf: παπταίνειν/παπταινέμεν(αι)/παπταινμέναι

.part-masc: παπταίνων
.part-fem: παπταίνουσα
.part.neut: παπταῖνον

#= Aorist: ἐπάπτηνα (Epic)

act.ind: ἐπάπτηνα ἐπάπτηνας ἐπάπτηνε(ν) ἐπαπτήνατον ἐπαπτηνάτην ἐπαπτήναμεν ἐπαπτήνατε ἐπάπτηναν
act.sub: παπτήνω/παπτήνωμι παπτήνῃς/παπτήνῃσθα παπτήνῃ/παπτήνῃσι παπτήνητον παπτήνητον παπτήνωμεν παπτήνητε παπτήνωσι(ν)
act.opt: παπτήναιμι παπτήναις/παπτήναισθα/παπτήνειας παπτήνειε(ν)/παπτήναι παπτηνεῖτον παπτηνείτην παπτηνεῖμεν παπτηνεῖτε παπτηνεῖεν
act.imp: πάπτηνον παπτηνάτω παπτήνατον παπτηνάτων παπτήνατε παπτηνάντων

act.inf: παπτῆναι/παπτηνάμεν/παπτηναμέναι

.part-masc: παπτήνας
.part-fem: παπτήνασα
.part.neut: παπτῆναν

#= Aorist: πάπτηνα (Epic)

act.ind: πάπτηνα πάπτηνας πάπτηνε(ν) παπτήνατον παπτηνάτην παπτήναμεν παπτήνατε πάπτηναν

# -------------------
dict: παρατάσσω • (paratássō)

 to place side by side, draw up in battle order, range (be placed in order)
 (in middle and in passive) to stand prepared

#= Present: παρατάσσω, παρατάσσομαι

act.ind: παρατάσσω παρατάσσεις παρατάσσει παρατάσσετον παρατάσσετον παρατάσσομεν παρατάσσετε παρατάσσουσι(ν)
act.sub: παρατάσσω παρατάσσῃς παρατάσσῃ παρατάσσητον παρατάσσητον παρατάσσωμεν παρατάσσητε παρατάσσωσι(ν)
act.opt: παρατάσσοιμι παρατάσσοις παρατάσσοι παρατάσσοιτον παρατασσοίτην παρατάσσοιμεν παρατάσσοιτε παρατάσσοιεν
act.imp: παράτασσε παρατασσέτω παρατάσσετον παρατασσέτων παρατάσσετε παρατασσόντων

mid.ind: παρατάσσομαι παρατάσσῃ/παρατάσσει παρατάσσεται παρατάσσεσθον παρατάσσεσθον παρατασσόμεθα παρατάσσεσθε παρατάσσονται
mid.sub: παρατάσσωμαι παρατάσσῃ παρατάσσηται παρατάσσησθον παρατάσσησθον παρατασσώμεθα παρατάσσησθε παρατάσσωνται
mid.opt: παρατασσοίμην παρατάσσοιο παρατάσσοιτο παρατάσσοισθον παρατασσοίσθην παρατασσοίμεθα παρατάσσοισθε παρατάσσοιντο
mid.imp: παρατάσσου παρατασσέσθω παρατάσσεσθον παρατασσέσθων παρατάσσεσθε παρατασσέσθων

act mid inf: παρατάσσειν παρατάσσεσθαι

.part-masc: παρατάσσων παρατασσόμενος
.part-fem: παρατάσσουσα παρατασσομένη
.part.neut: παρατάσσον παρατασσόμενον

#= Imperfect: παρέτασσον, παρετασσόμην

act.ind: παρέτασσον παρέτασσες παρέτασσε(ν) παρετάσσετον παρετασσέτην παρετάσσομεν παρετάσσετε παρέτασσον

mid.ind: παρετασσόμην παρετάσσου παρετάσσετο παρετάσσεσθον παρετασσέσθην παρετασσόμεθα παρετάσσεσθε παρετάσσοντο

#= Future: παρατάξω, παρατάξομαι, παραταχθήσομαι

act.ind: παρατάξω παρατάξεις παρατάξει παρατάξετον παρατάξετον παρατάξομεν παρατάξετε παρατάξουσι(ν)
act.opt: παρατάξοιμι παρατάξοις παρατάξοι παρατάξοιτον παραταξοίτην παρατάξοιμεν παρατάξοιτε παρατάξοιεν

mid.ind: παρατάξομαι παρατάξῃ/παρατάξει παρατάξεται παρατάξεσθον παρατάξεσθον παραταξόμεθα παρατάξεσθε παρατάξονται
mid.opt: παραταξοίμην παρατάξοιο παρατάξοιτο παρατάξοισθον παραταξοίσθην παραταξοίμεθα παρατάξοισθε παρατάξοιντο

pas.ind: παραταχθήσομαι παραταχθήσῃ παραταχθήσεται παραταχθήσεσθον παραταχθήσεσθον παραταχθησόμεθα παραταχθήσεσθε παραταχθήσονται
pas.opt: παραταχθησοίμην παραταχθήσοιο παραταχθήσοιτο παραταχθήσοισθον παραταχθησοίσθην παραταχθησοίμεθα παραταχθήσοισθε παραταχθήσοιντο

act mid pas infinitive: παρατάξειν παρατάξεσθαι παραταχθήσεσθαι

.part-masc: παρατάξων παραταξόμενος παραταχθησόμενος
.part-fem: παρατάξουσα παραταξομένη παραταχθησομένη
.part.neut: παρατάξον παραταξόμενον παραταχθησόμενον

#= Aorist: παρέταξα, παρεταξάμην, παρετάχθην

act.ind: παρέταξα παρέταξας παρέταξε(ν) παρετάξατον παρεταξάτην παρετάξαμεν παρετάξατε παρέταξαν
act.sub: παρατάξω παρατάξῃς παρατάξῃ παρατάξητον παρατάξητον παρατάξωμεν παρατάξητε παρατάξωσι(ν)
act.opt: παρατάξαιμι παρατάξειας/παρατάξαις παρατάξειε(ν)/παρατάξαι παρατάξαιτον παραταξαίτην παρατάξαιμεν παρατάξαιτε παρατάξειαν/παρατάξαιεν
act.imp: παράταξον παραταξάτω παρατάξατον παραταξάτων παρατάξατε παραταξάντων

mid.ind: παρεταξάμην παρετάξω παρετάξατο παρετάξασθον παρεταξάσθην παρεταξάμεθα παρετάξασθε παρετάξαντο
mid.sub: παρατάξωμαι παρατάξῃ παρατάξηται παρατάξησθον παρατάξησθον παραταξώμεθα παρατάξησθε παρατάξωνται
mid.opt: παραταξαίμην παρατάξαιο παρατάξαιτο παρατάξαισθον παραταξαίσθην παραταξαίμεθα παρατάξαισθε παρατάξαιντο
mid.imp: παράταξαι παραταξάσθω παρατάξασθον παραταξάσθων παρατάξασθε παραταξάσθων

pas.ind: παρετάχθην παρετάχθης παρετάχθη παρετάχθητον παρεταχθήτην παρετάχθημεν παρετάχθητε παρετάχθησαν
pas.sub: παραταχθῶ παραταχθῇς παραταχθῇ παραταχθῆτον παραταχθῆτον παραταχθῶμεν παραταχθῆτε παραταχθῶσι(ν)
pas.opt: παραταχθείην παραταχθείης παραταχθείη παραταχθεῖτον/παραταχθείητον παραταχθείτην/παραταχθειήτην παραταχθεῖμεν/παραταχθείημεν παραταχθεῖτε/παραταχθείητε παραταχθεῖεν/παραταχθείησαν
pas.imp: παρατάχθητι παραταχθήτω παρατάχθητον παραταχθήτων παρατάχθητε παραταχθέντων

act mid pas infinitive: παρατάξαι παρατάξασθαι παραταχθῆναι

.part-masc: παρατάξας παραταξάμενος παραταχθείς
.part-fem: παρατάξασα παραταξαμένη παραταχθεῖσα
.part.neut: παρατάξαν παραταξάμενον παραταχθέν

#= Perfect: παρατέταχα, παρατέταγμαι

act.ind: παρατέταχα παρατέταχας παρατέταχε(ν) παρατετάχατον παρατετάχατον παρατετάχαμεν παρατετάχατε παρατετάχασι(ν)
act.sub: παρατετάχω παρατετάχῃς παρατετάχῃ παρατετάχητον παρατετάχητον παρατετάχωμεν παρατετάχητε παρατετάχωσι(ν)
act.opt: παρατετάχοιμι/παρατεταχοίην παρατετάχοις/παρατεταχοίης παρατετάχοι/παρατεταχοίη παρατετάχοιτον παρατεταχοίτην παρατετάχοιμεν παρατετάχοιτε παρατετάχοιεν
act.imp: παρατέταχε παρατεταχέτω παρατετάχετον παρατεταχέτων παρατετάχετε παρατεταχόντων

mid.ind: παρατέταγμαι παρατέταξαι παρατέτακται παρατέταχθον παρατέταχθον παρατετάγμεθα παρατέταχθε παρατετάγαται
mid.sub: παρατεταγμένος ὦ παρατεταγμένος ᾖς παρατεταγμένος ᾖ παρατεταγμένω ἦτον παρατεταγμένω ἦτον παρατεταγμένοι ὦμεν παρατεταγμένοι ἦτε παρατεταγμένοι ὦσι(ν)
mid.opt: παρατεταγμένος εἴην παρατεταγμένος εἴης παρατεταγμένος εἴη παρατεταγμένω εἴητον/εἶτον παρατεταγμένω εἰήτην/εἴτην παρατεταγμένοι εἴημεν/εἶμεν παρατεταγμένοι εἴητε/εἶτε παρατεταγμένοι εἴησαν/εἶεν
mid.imp: παρατέταξο παρατετάχθω παρατέταχθον παρατετάχθων παρατέταχθε παρατετάχθων

act mid inf: παρατεταχέναι παρατετάχθαι

.part-masc: παρατεταχώς παρατεταγμένος
.part-fem: παρατεταχυῖα παρατεταγμένη
.part.neut: παρατεταχός παρατεταγμένον

#= Pluperfect: παρετετάχειν, παρετετάγμην

act.ind: παρετετάχειν/παρετετάχη παρετετάχεις/παρετετάχης παρετετάχει(ν) παρετετάχετον παρετεταχέτην παρετετάχεμεν παρετετάχετε παρετετάχεσαν

mid.ind: παρετετάγμην παρετέταξο παρετέτακτο παρετέταχθον παρετετάχθην παρετετάγμεθα παρετέταχθε παρετετάγατο

# -------------------
dict: παρατυγχάνω • (paratunkhánō)

 to happen to be nearby or present

Inflection
#= Present: παρατυγχάνω, παρατυγχάνομαι

act.ind: παρατυγχάνω παρατυγχάνεις παρατυγχάνει παρατυγχάνετον παρατυγχάνετον παρατυγχάνομεν παρατυγχάνετε παρατυγχάνουσι(ν)
act.sub: παρατυγχάνω παρατυγχάνῃς παρατυγχάνῃ παρατυγχάνητον παρατυγχάνητον παρατυγχάνωμεν παρατυγχάνητε παρατυγχάνωσι(ν)
act.opt: παρατυγχάνοιμι παρατυγχάνοις παρατυγχάνοι παρατυγχάνοιτον παρατυγχανοίτην παρατυγχάνοιμεν παρατυγχάνοιτε παρατυγχάνοιεν
act.imp: παρατύγχανε παρατυγχανέτω παρατυγχάνετον παρατυγχανέτων παρατυγχάνετε παρατυγχανόντων

mid.ind: παρατυγχάνομαι παρατυγχάνῃ/παρατυγχάνει παρατυγχάνεται παρατυγχάνεσθον παρατυγχάνεσθον παρατυγχανόμεθα παρατυγχάνεσθε παρατυγχάνονται
mid.sub: παρατυγχάνωμαι παρατυγχάνῃ παρατυγχάνηται παρατυγχάνησθον παρατυγχάνησθον παρατυγχανώμεθα παρατυγχάνησθε παρατυγχάνωνται
mid.opt: παρατυγχανοίμην παρατυγχάνοιο παρατυγχάνοιτο παρατυγχάνοισθον παρατυγχανοίσθην παρατυγχανοίμεθα παρατυγχάνοισθε παρατυγχάνοιντο
mid.imp: παρατυγχάνου παρατυγχανέσθω παρατυγχάνεσθον παρατυγχανέσθων παρατυγχάνεσθε παρατυγχανέσθων

act mid inf: παρατυγχάνειν παρατυγχάνεσθαι

.part-masc: παρατυγχάνων παρατυγχανόμενος
.part-fem: παρατυγχάνουσα παρατυγχανομένη
.part.neut: παρατυγχάνον παρατυγχανόμενον

#= Imperfect: παρετύγχανον, παρετυγχανόμην

act.ind: παρετύγχανον παρετύγχανες παρετύγχανε(ν) παρετυγχάνετον παρετυγχανέτην παρετυγχάνομεν παρετυγχάνετε παρετύγχανον

mid.ind: παρετυγχανόμην παρετυγχάνου παρετυγχάνετο παρετυγχάνεσθον παρετυγχανέσθην παρετυγχανόμεθα παρετυγχάνεσθε παρετυγχάνοντο

#= Future: παρατεύξομαι

mid.ind: παρατεύξομαι παρατεύξῃ/παρατεύξει παρατεύξεται παρατεύξεσθον παρατεύξεσθον παρατευξόμεθα παρατεύξεσθε παρατεύξονται
mid.opt: παρατευξοίμην παρατεύξοιο παρατεύξοιτο παρατεύξοισθον παρατευξοίσθην παρατευξοίμεθα παρατεύξοισθε παρατεύξοιντο

mid.inf: παρατεύξεσθαι

.part-masc: παρατευξόμενος
.part-fem: παρατευξομένη
.part.neut: παρατευξόμενον

#= Aorist: παρέτυχον, παρετυχόμην

act.ind: παρέτυχον παρέτυχες παρέτυχε(ν) παρετύχετον παρετυχέτην παρετύχομεν παρετύχετε παρέτυχον
act.sub: παρατύχω παρατύχῃς παρατύχῃ παρατύχητον παρατύχητον παρατύχωμεν παρατύχητε παρατύχωσι(ν)
act.opt: παρατύχοιμι παρατύχοις παρατύχοι παρατύχοιτον παρατυχοίτην παρατύχοιμεν παρατύχοιτε παρατύχοιεν
act.imp: παράτυχε παρατυχέτω παρατύχετον παρατυχέτων παρατύχετε παρατυχόντων

mid.ind: παρετυχόμην παρετύχου παρετύχετο παρετύχεσθον παρετυχέσθην παρετυχόμεθα παρετύχεσθε παρετύχοντο
mid.sub: παρατύχωμαι παρατύχῃ παρατύχηται παρατύχησθον παρατύχησθον παρατυχώμεθα παρατύχησθε παρατύχωνται
mid.opt: παρατυχοίμην παρατύχοιο παρατύχοιτο παρατύχοισθον παρατυχοίσθην παρατυχοίμεθα παρατύχοισθε παρατύχοιντο
mid.imp: παρατυχοῦ παρατυχέσθω παρατύχεσθον παρατυχέσθων παρατύχεσθε παρατυχέσθων

act mid inf: παρατυχεῖν παρατυχέσθαι

.part-masc: παρατυχών παρατυχόμενος
.part-fem: παρατυχοῦσα παρατυχομένη
.part.neut: παρατυχόν παρατυχόμενον

#= Perfect: παρατετύχηκα

act.ind: παρατετύχηκα παρατετύχηκας παρατετύχηκε(ν) παρατετυχήκατον παρατετυχήκατον παρατετυχήκαμεν παρατετυχήκατε παρατετυχήκασι(ν)
act.sub: παρατετυχήκω παρατετυχήκῃς παρατετυχήκῃ παρατετυχήκητον παρατετυχήκητον παρατετυχήκωμεν παρατετυχήκητε παρατετυχήκωσι(ν)
act.opt: παρατετυχήκοιμι/παρατετυχηκοίην παρατετυχήκοις/παρατετυχηκοίης παρατετυχήκοι/παρατετυχηκοίη παρατετυχήκοιτον παρατετυχηκοίτην παρατετυχήκοιμεν παρατετυχήκοιτε παρατετυχήκοιεν
act.imp: παρατετύχηκε παρατετυχηκέτω παρατετυχήκετον παρατετυχηκέτων παρατετυχήκετε παρατετυχηκόντων

act.inf: παρατετυχηκέναι

.part-masc: παρατετυχηκώς
.part-fem: παρατετυχηκυῖα
.part.neut: παρατετυχηκός

# -------------------
dict: παρασκευάζω • (paraskeuázō)

 I prepare, make ready
 I procure
 I make

#= Present: παρασκευάζω, παρασκευάζομαι

act.ind: παρασκευάζω παρασκευάζεις παρασκευάζει παρασκευάζετον παρασκευάζετον παρασκευάζομεν παρασκευάζετε παρασκευάζουσι(ν)
act.sub: παρασκευάζω παρασκευάζῃς παρασκευάζῃ παρασκευάζητον παρασκευάζητον παρασκευάζωμεν παρασκευάζητε παρασκευάζωσι(ν)
act.opt: παρασκευάζοιμι παρασκευάζοις παρασκευάζοι παρασκευάζοιτον παρασκευαζοίτην παρασκευάζοιμεν παρασκευάζοιτε παρασκευάζοιεν
act.imp: παρασκεύαζε παρασκευαζέτω παρασκευάζετον παρασκευαζέτων παρασκευάζετε παρασκευαζόντων

mid.ind: παρασκευάζομαι παρασκευάζῃ/παρασκευάζει παρασκευάζεται παρασκευάζεσθον παρασκευάζεσθον παρασκευαζόμεθα παρασκευάζεσθε παρασκευάζονται
mid.sub: παρασκευάζωμαι παρασκευάζῃ παρασκευάζηται παρασκευάζησθον παρασκευάζησθον παρασκευαζώμεθα παρασκευάζησθε παρασκευάζωνται
mid.opt: παρασκευαζοίμην παρασκευάζοιο παρασκευάζοιτο παρασκευάζοισθον παρασκευαζοίσθην παρασκευαζοίμεθα παρασκευάζοισθε παρασκευάζοιντο
mid.imp: παρασκευάζου παρασκευαζέσθω παρασκευάζεσθον παρασκευαζέσθων παρασκευάζεσθε παρασκευαζέσθων

act mid inf: παρασκευάζειν παρασκευάζεσθαι

.part-masc: παρασκευάζων παρασκευαζόμενος
.part-fem: παρασκευάζουσα παρασκευαζομένη
.part.neut: παρασκευάζον παρασκευαζόμενον

#= Imperfect: παρεσκεύαζον, παρεσκευαζόμην

act.ind: παρεσκεύαζον παρεσκεύαζες παρεσκεύαζε(ν) παρεσκευάζετον παρεσκευαζέτην παρεσκευάζομεν παρεσκευάζετε παρεσκεύαζον

mid.ind: παρεσκευαζόμην παρεσκευάζου παρεσκευάζετο παρεσκευάζεσθον παρεσκευαζέσθην παρεσκευαζόμεθα παρεσκευάζεσθε παρεσκευάζοντο

#= Future: παρασκευάσω, παρασκευάσομαι

act.ind: παρασκευάσω παρασκευάσεις παρασκευάσει παρασκευάσετον παρασκευάσετον παρασκευάσομεν παρασκευάσετε παρασκευάσουσι(ν)
act.opt: παρασκευάσοιμι παρασκευάσοις παρασκευάσοι παρασκευάσοιτον παρασκευασοίτην παρασκευάσοιμεν παρασκευάσοιτε παρασκευάσοιεν

mid.ind: παρασκευάσομαι παρασκευάσῃ/παρασκευάσει παρασκευάσεται παρασκευάσεσθον παρασκευάσεσθον παρασκευασόμεθα παρασκευάσεσθε παρασκευάσονται
mid.opt: παρασκευασοίμην παρασκευάσοιο παρασκευάσοιτο παρασκευάσοισθον παρασκευασοίσθην παρασκευασοίμεθα παρασκευάσοισθε παρασκευάσοιντο

act mid inf: παρασκευάσειν παρασκευάσεσθαι

.part-masc: παρασκευάσων παρασκευασόμενος
.part-fem: παρασκευάσουσα παρασκευασομένη
.part.neut: παρασκευάσον παρασκευασόμενον

#= Aorist: παρεσκεύασα, παρεσκευασάμην, παρεσκευάσθην

act.ind: παρεσκεύασα παρεσκεύασας παρεσκεύασε(ν) παρεσκευάσατον παρεσκευασάτην παρεσκευάσαμεν παρεσκευάσατε παρεσκεύασαν
act.sub: παρασκευάσω παρασκευάσῃς παρασκευάσῃ παρασκευάσητον παρασκευάσητον παρασκευάσωμεν παρασκευάσητε παρασκευάσωσι(ν)
act.opt: παρασκευάσαιμι παρασκευάσειας/παρασκευάσαις παρασκευάσειε(ν)/παρασκευάσαι παρασκευάσαιτον παρασκευασαίτην παρασκευάσαιμεν παρασκευάσαιτε παρασκευάσειαν/παρασκευάσαιεν
act.imp: παρασκεύασον παρασκευασάτω παρασκευάσατον παρασκευασάτων παρασκευάσατε παρασκευασάντων

mid.ind: παρεσκευασάμην παρεσκευάσω παρεσκευάσατο παρεσκευάσασθον παρεσκευασάσθην παρεσκευασάμεθα παρεσκευάσασθε παρεσκευάσαντο
mid.sub: παρασκευάσωμαι παρασκευάσῃ παρασκευάσηται παρασκευάσησθον παρασκευάσησθον παρασκευασώμεθα παρασκευάσησθε παρασκευάσωνται
mid.opt: παρασκευασαίμην παρασκευάσαιο παρασκευάσαιτο παρασκευάσαισθον παρασκευασαίσθην παρασκευασαίμεθα παρασκευάσαισθε παρασκευάσαιντο
mid.imp: παρασκεύασαι παρασκευασάσθω παρασκευάσασθον παρασκευασάσθων παρασκευάσασθε παρασκευασάσθων

pas.ind: παρεσκευάσθην παρεσκευάσθης παρεσκευάσθη παρεσκευάσθητον παρεσκευασθήτην παρεσκευάσθημεν παρεσκευάσθητε παρεσκευάσθησαν
pas.sub: παρασκευασθῶ παρασκευασθῇς παρασκευασθῇ παρασκευασθῆτον παρασκευασθῆτον παρασκευασθῶμεν παρασκευασθῆτε παρασκευασθῶσι(ν)
pas.opt: παρασκευασθείην παρασκευασθείης παρασκευασθείη παρασκευασθεῖτον/παρασκευασθείητον παρασκευασθείτην/παρασκευασθειήτην παρασκευασθεῖμεν/παρασκευασθείημεν παρασκευασθεῖτε/παρασκευασθείητε παρασκευασθεῖεν/παρασκευασθείησαν
pas.imp: παρασκευάσθητι παρασκευασθήτω παρασκευάσθητον παρασκευασθήτων παρασκευάσθητε παρασκευασθέντων

act mid pas infinitive: παρασκευάσαι παρασκευάσασθαι παρασκευασθῆναι

.part-masc: παρασκευάσας παρασκευασάμενος παρασκευασθείς
.part-fem: παρασκευάσασα παρασκευασαμένη παρασκευασθεῖσα
.part.neut: παρασκευάσαν παρασκευασάμενον παρασκευασθέν

#= Perfect: παρεσκεύασμαι

mid.ind: παρεσκεύασμαι παρεσκεύασαι παρεσκεύασται παρεσκεύασθον παρεσκεύασθον παρεσκευάσμεθα παρεσκεύασθε παρεσκευάσαται
mid.sub: παρεσκευασμένος ὦ παρεσκευασμένος ᾖς παρεσκευασμένος ᾖ παρεσκευασμένω ἦτον παρεσκευασμένω ἦτον παρεσκευασμένοι ὦμεν παρεσκευασμένοι ἦτε παρεσκευασμένοι ὦσι(ν)
mid.opt: παρεσκευασμένος εἴην παρεσκευασμένος εἴης παρεσκευασμένος εἴη παρεσκευασμένω εἴητον/εἶτον παρεσκευασμένω εἰήτην/εἴτην παρεσκευασμένοι εἴημεν/εἶμεν παρεσκευασμένοι εἴητε/εἶτε παρεσκευασμένοι εἴησαν/εἶεν
mid.imp: παρεσκεύασο παρεσκευάσθω παρεσκεύασθον παρεσκευάσθων παρεσκεύασθε παρεσκευάσθων

middle/passive
inf: παρεσκευάσθαι

.part-masc: παρεσκευασμένος
.part-fem: παρεσκευασμένη
.part.neut: παρεσκευασμένον

# -------------------
dict: πειρητίζω • (peirētízō)

 (Epic) to try, test

#= Present: πειρητίζω, πειρητίζομαι (Epic)

act.ind: πειρητίζω πειρητίζεις πειρητίζει πειρητίζετον πειρητίζετον πειρητίζομεν πειρητίζετε πειρητίζουσι(ν)
act.sub: πειρητίζω/πειρητίζωμι πειρητίζῃς/πειρητίζῃσθα πειρητίζῃ/πειρητίζῃσι πειρητίζητον πειρητίζητον πειρητίζωμεν πειρητίζητε πειρητίζωσι(ν)
act.opt: πειρητίζοιμι πειρητίζοισ(θα) πειρητίζοι πειρητίζοιτον πειρητιζοίτην πειρητίζοιμεν πειρητίζοιτε πειρητίζοιεν
act.imp: πειρήτιζε πειρητιζέτω πειρητίζετον πειρητιζέτων πειρητίζετε πειρητιζόντων

mid.ind: πειρητίζομαι πειρητίζεαι πειρητίζεται πειρητίζεσθον πειρητίζεσθον πειρητιζόμε(σ)θα πειρητίζεσθε πειρητίζονται
mid.sub: πειρητίζωμαι/πειρητιζώμαιμι πειρητίζηαι/πειρητίζηαι πειρητίζηται/πειρητιζήταισι πειρητίζησθον πειρητίζησθον πειρητιζώμε(σ)θα πειρητίζησθε πειρητίζωνται
mid.opt: πειρητιζοίμην πειρητίζοιο πειρητίζοιτο πειρητίζοισθον πειρητιζοίσθην πειρητιζοίμε(σ)θα πειρητίζοισθε πειρητιζοίατο
mid.imp: πειρητίζεο πειρητιζέσθω πειρητίζεσθον πειρητιζέσθων πειρητίζεσθε πειρητιζέσθων

act mid inf: πειρητίζειν/πειρητιζέμεν(αι)/πειρητιζμέναι πειρητίζεσθαι

.part-masc: πειρητίζων πειρητιζόμενος
.part-fem: πειρητίζουσα πειρητιζομένη
.part.neut: πειρητῖζον πειρητιζόμενον

#= Imperfect: ἐπειρήτιζον, ἐπειρητιζόμην (Epic)

act.ind: ἐπειρήτιζον ἐπειρήτιζες ἐπειρήτιζε(ν) ἐπειρητίζετον ἐπειρητιζέτην ἐπειρητίζομεν ἐπειρητίζετε ἐπειρήτιζον

mid.ind: ἐπειρητιζόμην ἐπειρητίζου ἐπειρητίζετο ἐπειρητίζεσθον ἐπειρητιζέσθην ἐπειρητιζόμε(σ)θα ἐπειρητίζεσθε ἐπειρητίζοντο

# -------------------
dict: πειράω • (peiráō)

 to try [+infinitive = to do]
 to make an attempt [+genitive = on someone or something]
 (middle) to try [+infinitive = to do], [+participle = to do]
 (middle) to test, make a trial of [+genitive = someone or something]
 (middle) to test one's own skill, abilities, or fortune [+genitive = in something]

#= Present: πειράω, πειράομαι (Uncontracted)

act.ind: πειράω πειράεις πειράει πειράετον πειράετον πειράομεν πειράετε πειράουσι(ν)
act.sub: πειράω πειράῃς πειράῃ πειράητον πειράητον πειράωμεν πειράητε πειράωσι(ν)
act.opt: πειράοιμι πειράοις πειράοι πειράοιτον πειραοίτην πειράοιμεν πειράοιτε πειράοιεν
act.imp: πείραε πειραέτω πειράετον πειραέτων πειράετε πειραόντων

mid.ind: πειράομαι πειράῃ/πειράει πειράεται πειράεσθον πειράεσθον πειραόμεθα πειράεσθε πειράονται
mid.sub: πειράωμαι πειράῃ πειράηται πειράησθον πειράησθον πειραώμεθα πειράησθε πειράωνται
mid.opt: πειραοίμην πειράοιο πειράοιτο πειράοισθον πειραοίσθην πειραοίμεθα πειράοισθε πειράοιντο
mid.imp: πειράου πειραέσθω πειράεσθον πειραέσθων πειράεσθε πειραέσθων

act mid inf: πειράειν πειράεσθαι

.part-masc: πειράων πειραόμενος
.part-fem: πειράουσα πειραομένη
.part.neut: πειράον πειραόμενον

#= Present: πειρῶ, πειρῶμαι (Contracted)

act.ind: πειρῶ πειρᾷς πειρᾷ πειρᾶτον πειρᾶτον πειρῶμεν πειρᾶτε πειρῶσι(ν)
act.sub: πειρῶ πειρᾷς πειρᾷ πειρᾶτον πειρᾶτον πειρῶμεν πειρᾶτε πειρῶσι(ν)
act.opt: πειρῴην/πειρῷμι πειρῴης/πειρῷς πειρῴη/πειρῷ πειρῷτον/πειρῴητον πειρῴτην/πειρῳήτην πειρῷμεν/πειρῴημεν πειρῷτε/πειρῴητε πειρῷεν/πειρῴησαν
act.imp: πείρα πειράτω πειρᾶτον πειράτων πειρᾶτε πειρώντων

mid.ind: πειρῶμαι πειρᾷ πειρᾶται πειρᾶσθον πειρᾶσθον πειρώμεθα πειρᾶσθε πειρῶνται
mid.sub: πειρῶμαι πειρᾷ πειρᾶται πειρᾶσθον πειρᾶσθον πειρώμεθα πειρᾶσθε πειρῶνται
mid.opt: πειρῴμην πειρῷο πειρῷτο πειρῷσθον πειρῴσθην πειρῴμεθα πειρῷσθε πειρῷντο
mid.imp: πειρῶ πειράσθω πειρᾶσθον πειράσθων πειρᾶσθε πειράσθων

act mid inf: πειρᾶν πειρᾶσθαι

.part-masc: πειρῶν πειρώμενος
.part-fem: πειρῶσα πειρωμένη
.part.neut: πειρῶν πειρώμενον

#= Imperfect: ἐπείραον, ἐπειραόμην (Uncontracted)

act.ind: ἐπείραον ἐπείραες ἐπείραε(ν) ἐπειράετον ἐπειραέτην ἐπειράομεν ἐπειράετε ἐπείραον

mid.ind: ἐπειραόμην ἐπειράου ἐπειράετο ἐπειράεσθον ἐπειραέσθην ἐπειραόμεθα ἐπειράεσθε ἐπειράοντο

#= Imperfect: ἐπείρων, ἐπειρώμην (Contracted)

act.ind: ἐπείρων ἐπείρας ἐπείρα ἐπειρᾶτον ἐπειράτην ἐπειρῶμεν ἐπειρᾶτε ἐπείρων

mid.ind: ἐπειρώμην ἐπειρῶ ἐπειρᾶτο ἐπειρᾶσθον ἐπειράσθην ἐπειρώμεθα ἐπειρᾶσθε ἐπειρῶντο

#= Future: πειράσω, πειράσομαι (Attic)

act.ind: πειράσω πειράσεις πειράσει πειράσετον πειράσετον πειράσομεν πειράσετε πειράσουσι(ν)
act.opt: πειράσοιμι πειράσοις πειράσοι πειράσοιτον πειρασοίτην πειράσοιμεν πειράσοιτε πειράσοιεν

mid.ind: πειράσομαι πειράσῃ/πειράσει πειράσεται πειράσεσθον πειράσεσθον πειρασόμεθα πειράσεσθε πειράσονται
mid.opt: πειρασοίμην πειράσοιο πειράσοιτο πειράσοισθον πειρασοίσθην πειρασοίμεθα πειράσοισθε πειράσοιντο

act mid inf: πειράσειν πειράσεσθαι

.part-masc: πειράσων πειρασόμενος
.part-fem: πειράσουσα πειρασομένη
.part.neut: πειρᾶσον πειρασόμενον

#= Future: πειρήσω, πειρήσομαι (Ionic)

act.ind: πειρήσω πειρήσεις πειρήσει πειρήσετον πειρήσετον πειρήσομεν πειρήσετε πειρήσουσι(ν)
act.opt: πειρήσοιμι πειρήσοις πειρήσοι πειρήσοιτον πειρησοίτην πειρήσοιμεν πειρήσοιτε πειρήσοιεν

mid.ind: πειρήσομαι πειρήσεαι πειρήσεται πειρήσεσθον πειρήσεσθον πειρησόμεθα πειρήσεσθε πειρήσονται
mid.opt: πειρησοίμην πειρήσοιο πειρήσοιτο πειρήσοισθον πειρησοίσθην πειρησοίμεθα πειρήσοισθε πειρησοίατο

act mid inf: πειρήσειν πειρήσεσθαι

.part-masc: πειρήσων πειρησόμενος
.part-fem: πειρήσουσα πειρησομένη
.part.neut: πειρῆσον πειρησόμενον

#= Aorist: ἐπείρασα, ἐπειρασάμην, ἐπειράθην (Attic)

act.ind: ἐπείρασα ἐπείρασας ἐπείρασε(ν) ἐπειράσατον ἐπειρασάτην ἐπειράσαμεν ἐπειράσατε ἐπείρασαν
act.sub: πειράσω πειράσῃς πειράσῃ πειράσητον πειράσητον πειράσωμεν πειράσητε πειράσωσι(ν)
act.opt: πειράσαιμι πειράσειας/πειράσαις πειράσειε(ν)/πειράσαι πειράσαιτον πειρασαίτην πειράσαιμεν πειράσαιτε πειράσειαν/πειράσαιεν
act.imp: πείρασον πειρασάτω πειράσατον πειρασάτων πειράσατε πειρασάντων

mid.ind: ἐπειρασάμην ἐπειράσω ἐπειράσατο ἐπειράσασθον ἐπειρασάσθην ἐπειρασάμεθα ἐπειράσασθε ἐπειράσαντο
mid.sub: πειράσωμαι πειράσῃ πειράσηται πειράσησθον πειράσησθον πειρασώμεθα πειράσησθε πειράσωνται
mid.opt: πειρασαίμην πειράσαιο πειράσαιτο πειράσαισθον πειρασαίσθην πειρασαίμεθα πειράσαισθε πειράσαιντο
mid.imp: πείρασαι πειρασάσθω πειράσασθον πειρασάσθων πειράσασθε πειρασάσθων

pas.ind: ἐπειράθην ἐπειράθης ἐπειράθη ἐπειράθητον ἐπειραθήτην ἐπειράθημεν ἐπειράθητε ἐπειράθησαν
pas.sub: πειραθῶ πειραθῇς πειραθῇ πειραθῆτον πειραθῆτον πειραθῶμεν πειραθῆτε πειραθῶσι(ν)
pas.opt: πειραθείην πειραθείης πειραθείη πειραθεῖτον/πειραθείητον πειραθείτην/πειραθειήτην πειραθεῖμεν/πειραθείημεν πειραθεῖτε/πειραθείητε πειραθεῖεν/πειραθείησαν
pas.imp: πειράθητι πειραθήτω πειράθητον πειραθήτων πειράθητε πειραθέντων

act mid pas infinitive: πειρᾶσαι πειράσασθαι πειραθῆναι

.part-masc: πειράσας πειρασάμενος πειραθείς
.part-fem: πειράσασα πειρασαμένη πειραθεῖσα
.part.neut: πειρᾶσαν πειρασάμενον πειραθέν

#= Aorist: ἐπείρησα, ἐπειρησάμην, ἐπειρήθην (Ionic)

act.ind: ἐπείρησα ἐπείρησας ἐπείρησε(ν) ἐπειρήσατον ἐπειρησάτην ἐπειρήσαμεν ἐπειρήσατε ἐπείρησαν
act.sub: πειρήσω πειρήσῃς πειρήσῃ πειρήσητον πειρήσητον πειρήσωμεν πειρήσητε πειρήσωσι(ν)
act.opt: πειρήσαιμι πειρήσειας/πειρήσαις πειρήσειε(ν)/πειρήσαι πειρησεῖτον πειρησείτην πειρησεῖμεν πειρησεῖτε πειρησεῖεν
act.imp: πείρησον πειρησάτω πειρήσατον πειρησάτων πειρήσατε πειρησάντων

mid.ind: ἐπειρησάμην ἐπειρήσω ἐπειρήσατο ἐπειρήσασθον ἐπειρησάσθην ἐπειρησάμεθα ἐπειρήσασθε ἐπειρήσαντο
mid.sub: πειρήσωμαι πειρήσηαι πειρήσηται πειρήσησθον πειρήσησθον πειρησώμεθα πειρήσησθε πειρήσωνται
mid.opt: πειρησαίμην πειρήσαιο πειρήσαιτο πειρήσαισθον πειρησαίσθην πειρησαίμεθα πειρήσαισθε πειρησαίατο
mid.imp: πείρησαι πειρησάσθω πειρήσασθον πειρησάσθων πειρήσασθε πειρησάσθων

pas.ind: ἐπειρήθην ἐπειρήθης ἐπειρήθη ἐπειρήθητον ἐπειρηθήτην ἐπειρήθημεν ἐπειρήθητε ἐπειρήθησαν
pas.sub: πειρηθῶ πειρηθῇς πειρηθῇ πειρηθῆτον πειρηθῆτον πειρηθῶμεν πειρηθῆτε πειρηθῶσι(ν)
pas.opt: πειρηθείην πειρηθείης πειρηθείη πειρηθεῖτον/πειρηθείητον πειρηθείτην/πειρηθειήτην πειρηθεῖμεν/πειρηθείημεν πειρηθεῖτε/πειρηθείητε πειρήθειεν/πειρηθείησαν
pas.imp: πειρήθητι πειρηθήτω πειρήθητον πειρηθήτων πειρήθητε πειρηθέντων

act mid pas infinitive: πειρῆσαι πειρήσασθαι πειρηθῆναι

.part-masc: πειρήσας πειρησάμενος πειρηθείς
.part-fem: πειρήσασα πειρησαμένη πειρηθεῖσα
.part.neut: πειρῆσαν πειρησάμενον πειρηθέν

#= Perfect: πεπείρακα, πεπείραμαι (Attic)

act.ind: πεπείρακα πεπείρακας πεπείρακε(ν) πεπειράκατον πεπειράκατον πεπειράκαμεν πεπειράκατε πεπειράκασι(ν)
act.sub: πεπειράκω πεπειράκῃς πεπειράκῃ πεπειράκητον πεπειράκητον πεπειράκωμεν πεπειράκητε πεπειράκωσι(ν)
act.opt: πεπειράκοιμι/πεπειρακοίην πεπειράκοις/πεπειρακοίης πεπειράκοι/πεπειρακοίη πεπειράκοιτον πεπειρακοίτην πεπειράκοιμεν πεπειράκοιτε πεπειράκοιεν
act.imp: πεπείρακε πεπειρακέτω πεπειράκετον πεπειρακέτων πεπειράκετε πεπειρακόντων

mid.ind: πεπείραμαι πεπείρασαι πεπείραται πεπείρασθον πεπείρασθον πεπειράμεθα πεπείρασθε πεπείρανται
mid.sub: πεπειραμένος ὦ πεπειραμένος ᾖς πεπειραμένος ᾖ πεπειραμένω ἦτον πεπειραμένω ἦτον πεπειραμένοι ὦμεν πεπειραμένοι ἦτε πεπειραμένοι ὦσι(ν)
mid.opt: πεπειραμένος εἴην πεπειραμένος εἴης πεπειραμένος εἴη πεπειραμένω εἴητον/εἶτον πεπειραμένω εἰήτην/εἴτην πεπειραμένοι εἴημεν/εἶμεν πεπειραμένοι εἴητε/εἶτε πεπειραμένοι εἴησαν/εἶεν
mid.imp: πεπείρασο πεπειράσθω πεπείρασθον πεπειράσθων πεπείρασθε πεπειράσθων

act mid inf: πεπειρακέναι πεπειρᾶσθαι

.part-masc: πεπειρακώς πεπειραμένος
.part-fem: πεπειρακυῖα πεπειραμένη
.part.neut: πεπειρακός πεπειραμένον

#= Perfect: πεπείρηκα, πεπείρημαι (Ionic)

act.ind: πεπείρηκα πεπείρηκας πεπείρηκε(ν) πεπειρήκατον πεπειρήκατον πεπειρήκαμεν πεπειρήκατε πεπειρήκασι(ν)
act.sub: πεπειρήκω πεπειρήκῃς πεπειρήκῃ πεπειρήκητον πεπειρήκητον πεπειρήκωμεν πεπειρήκητε πεπειρήκωσι(ν)
act.opt: πεπειρήκοιμι/πεπειρηκοίην πεπειρήκοις/πεπειρηκοίης πεπειρήκοι/πεπειρηκοίη πεπειρήκοιτον πεπειρηκοίτην πεπειρήκοιμεν πεπειρήκοιτε πεπειρήκοιεν
act.imp: πεπείρηκε πεπειρηκέτω πεπειρήκετον πεπειρηκέτων πεπειρήκετε πεπειρηκόντων

mid.ind: πεπείρημαι πεπείρησαι πεπείρηται πεπείρησθον πεπείρησθον πεπειρήμεθα πεπείρησθε πεπείρηνται
mid.sub: πεπειρημένος ὦ πεπειρημένος ᾖς πεπειρημένος ᾖ πεπειρημένω ἦτον πεπειρημένω ἦτον πεπειρημένοι ὦμεν πεπειρημένοι ἦτε πεπειρημένοι ὦσι(ν)
mid.opt: πεπειρημένος εἴην πεπειρημένος εἴης πεπειρημένος εἴη πεπειρημένω εἴητον/εἶτον πεπειρημένω εἰήτην/εἴτην πεπειρημένοι εἴημεν/εἶμεν πεπειρημένοι εἴητε/εἶτε πεπειρήμενοι εἰησάν/εἰεν
mid.imp: πεπείρησο πεπειρήσθω πεπείρησθον πεπειρήσθων πεπείρησθε πεπειρήσθων

act mid inf: πεπειρηκέναι πεπειρῆσθαι

.part-masc: πεπειρηκώς πεπειρημένος
.part-fem: πεπειρηκυῖα πεπειρημένη
.part.neut: πεπειρηκός πεπειρημένον

#= Pluperfect: ἐπεπειράμην (Attic)

mid.ind: ἐπεπειράμην ἐπεπείρασο ἐπεπείρατο ἐπεπείρασθον ἐπεπειράσθην ἐπεπειράμεθα ἐπεπείρασθε ἐπεπείραντο

#= Pluperfect: ἐπεπειρήμην (Ionic)

mid.ind: ἐπεπειρήμην ἐπεπείρησο ἐπεπείρητο ἐπεπείρησθον ἐπεπειρήσθην ἐπεπειρήμεθα ἐπεπείρησθε ἐπεπειρέατο

# -------------------
dict: περαιόω • (peraióō)

 to carry over, carry across
 (in passive) to pass over, cross

#= Present: περαιῶ, περαιοῦμαι (Contracted)

act.ind: περαιῶ περαιοῖς περαιοῖ περαιοῦτον περαιοῦτον περαιοῦμεν περαιοῦτε περαιοῦσι(ν)
act.sub: περαιῶ περαιοῖς περαιοῖ περαιῶτον περαιῶτον περαιῶμεν περαιῶτε περαιῶσι(ν)
act.opt: περαιοίην/περαιοῖμι περαιοίης/περαιοῖς περαιοίη/περαιοῖ περαιοῖτον/περαιοίητον περαιοίτην/περαιοιήτην περαιοῖμεν/περαιοίημεν περαιοῖτε/περαιοίητε περαιοῖεν/περαιοίησαν
act.imp: περαίου περαιούτω περαιοῦτον περαιούτων περαιοῦτε περαιούντων

mid.ind: περαιοῦμαι περαιοῖ περαιοῦται περαιοῦσθον περαιοῦσθον περαιούμεθα περαιοῦσθε περαιοῦνται
mid.sub: περαιῶμαι περαιοῖ περαιῶται περαιῶσθον περαιῶσθον περαιώμεθα περαιῶσθε περαιῶνται
mid.opt: περαιοίμην περαιοῖο περαιοῖτο περαιοῖσθον περαιοίσθην περαιοίμεθα περαιοῖσθε περαιοῖντο
mid.imp: περαιοῦ περαιούσθω περαιοῦσθον περαιούσθων περαιοῦσθε περαιούσθων

act mid inf: περαιοῦν περαιοῦσθαι

.part-masc: περαιῶν περαιούμενος
.part-fem: περαιοῦσα περαιουμένη
.part.neut: περαιοῦν περαιούμενον

#= Imperfect: ἐπεραίουν, ἐπεραιούμην (Contracted)

act.ind: ἐπεραίουν ἐπεραίους ἐπεραίου ἐπεραιοῦτον ἐπεραιούτην ἐπεραιοῦμεν ἐπεραιοῦτε ἐπεραίουν

mid.ind: ἐπεραιούμην ἐπεραιοῦ ἐπεραιοῦτο ἐπεραιοῦσθον ἐπεραιούσθην ἐπεραιούμεθα ἐπεραιοῦσθε ἐπεραιοῦντο

#= Imperfect: περαίουν, περαιούμην (Epic, contracted)

act.ind: περαίουν περαίους περαίου περαιοῦτον περαιούτην περαιοῦμεν περαιοῦτε περαίουν

mid.ind: περαιούμην περαιοῦ περαιοῦτο περαιοῦσθον περαιούσθην περαιούμε(σ)θα περαιοῦσθε περαιοῦντο

#= Future: περαιώσω, περαιώσομαι, περαιωθήσομαι

act.ind: περαιώσω περαιώσεις περαιώσει περαιώσετον περαιώσετον περαιώσομεν περαιώσετε περαιώσουσι(ν)
act.opt: περαιώσοιμι περαιώσοις περαιώσοι περαιώσοιτον περαιωσοίτην περαιώσοιμεν περαιώσοιτε περαιώσοιεν

mid.ind: περαιώσομαι περαιώσῃ/περαιώσει περαιώσεται περαιώσεσθον περαιώσεσθον περαιωσόμεθα περαιώσεσθε περαιώσονται
mid.opt: περαιωσοίμην περαιώσοιο περαιώσοιτο περαιώσοισθον περαιωσοίσθην περαιωσοίμεθα περαιώσοισθε περαιώσοιντο

pas.ind: περαιωθήσομαι περαιωθήσῃ περαιωθήσεται περαιωθήσεσθον περαιωθήσεσθον περαιωθησόμεθα περαιωθήσεσθε περαιωθήσονται
pas.opt: περαιωθησοίμην περαιωθήσοιο περαιωθήσοιτο περαιωθήσοισθον περαιωθησοίσθην περαιωθησοίμεθα περαιωθήσοισθε περαιωθήσοιντο

act mid pas infinitive: περαιώσειν περαιώσεσθαι περαιωθήσεσθαι

.part-masc: περαιώσων περαιωσόμενος περαιωθησόμενος
.part-fem: περαιώσουσα περαιωσομένη περαιωθησομένη
.part.neut: περαιῶσον περαιωσόμενον περαιωθησόμενον

#= Aorist: ἐπεραίωσα, ἐπεραιωσάμην, ἐπεραιώθην

act.ind: ἐπεραίωσα ἐπεραίωσας ἐπεραίωσε(ν) ἐπεραιώσατον ἐπεραιωσάτην ἐπεραιώσαμεν ἐπεραιώσατε ἐπεραίωσαν
act.sub: περαιώσω περαιώσῃς περαιώσῃ περαιώσητον περαιώσητον περαιώσωμεν περαιώσητε περαιώσωσι(ν)
act.opt: περαιώσαιμι περαιώσειας/περαιώσαις περαιώσειε(ν)/περαιώσαι περαιώσαιτον περαιωσαίτην περαιώσαιμεν περαιώσαιτε περαιώσειαν/περαιώσαιεν
act.imp: περαίωσον περαιωσάτω περαιώσατον περαιωσάτων περαιώσατε περαιωσάντων

mid.ind: ἐπεραιωσάμην ἐπεραιώσω ἐπεραιώσατο ἐπεραιώσασθον ἐπεραιωσάσθην ἐπεραιωσάμεθα ἐπεραιώσασθε ἐπεραιώσαντο
mid.sub: περαιώσωμαι περαιώσῃ περαιώσηται περαιώσησθον περαιώσησθον περαιωσώμεθα περαιώσησθε περαιώσωνται
mid.opt: περαιωσαίμην περαιώσαιο περαιώσαιτο περαιώσαισθον περαιωσαίσθην περαιωσαίμεθα περαιώσαισθε περαιώσαιντο
mid.imp: περαίωσαι περαιωσάσθω περαιώσασθον περαιωσάσθων περαιώσασθε περαιωσάσθων

pas.ind: ἐπεραιώθην ἐπεραιώθης ἐπεραιώθη ἐπεραιώθητον ἐπεραιωθήτην ἐπεραιώθημεν ἐπεραιώθητε ἐπεραιώθησαν
pas.sub: περαιωθῶ περαιωθῇς περαιωθῇ περαιωθῆτον περαιωθῆτον περαιωθῶμεν περαιωθῆτε περαιωθῶσι(ν)
pas.opt: περαιωθείην περαιωθείης περαιωθείη περαιωθεῖτον/περαιωθείητον περαιωθείτην/περαιωθειήτην περαιωθεῖμεν/περαιωθείημεν περαιωθεῖτε/περαιωθείητε περαιωθεῖεν/περαιωθείησαν
pas.imp: περαιώθητι περαιωθήτω περαιώθητον περαιωθήτων περαιώθητε περαιωθέντων

act mid pas infinitive: περαιῶσαι περαιώσασθαι περαιωθῆναι

.part-masc: περαιώσας περαιωσάμενος περαιωθείς
.part-fem: περαιώσασα περαιωσαμένη περαιωθεῖσα
.part.neut: περαιῶσαν περαιωσάμενον περαιωθέν

Etymology 1

περι- (peri-) +‎ εἰμί (eimí)
# -------------------
dict: περίειμι • (períeimi)

 to be around (a place)
 to be better (than), superior (to), surpass, excel (+ genitive)
 to survive, outlive, remain alive
 to be extant, be in existence
 to be over and above, to remain in hand
 to be a result or consequence

#= Present: περίειμι

act.ind: περίειμι περίει περίεστι/περίεστιν περίεστον περίεστον περίεσμεν περίεστε περίεισι/περίεισιν
act.sub: περίω περίῃς περίῃ περίητον περίητον περίωμεν περίητε περίωσι/περίωσιν
act.opt: περιείην περιείης περιείη περιείητον/περίειτον περιειήτην/περιείτην περιείημεν/περίειμεν περιείητε/περίειτε περιείησαν/περίειεν
act.imp: περίισθι περιέστω περιέστον περιέστων περιέστε περιέστων/περιέστωσαν/περιόντων

act.inf: περιεῖναι

.part-masc: περιών
.part-fem: περιοῦσα
.part.neut: περιόν

#= Present: περίειμι (Epic)

act.ind: περίειμι περίεσσι/περίεις περίεστι/περίεστιν περίεστον περίεστον περίειμεν περίεστε περίεισι(ν)/περιέασι(ν)
act.sub: περιέω περίῃς περιέῃ/περιέῃσι/περίῃσι περίητε περιέωσι(ν)/περίωσι(ν)
act.opt: περιείην περιείης/περιέοις περιείη/περιέοι περιείητον/περίειτον περιειήτην/περιείτην περιείημεν/περίειμεν περιείητε/περίειτε περιείησαν/περίειεν
act.imp: περιέσσο περιέστω περιέστον περιέστων περιέστε περιέστων

act.inf: περιεῖναι/περιέμμεναι/περιέμεναι/περιέμμεν/περιέμεν

.part-masc: περιεών/περιών
.part-fem: περιεοῦσα/περιοῦσα
.part.neut: περιεόν/περιόν

#= Imperfect: περίη/περίην

act.ind: περίη/περίην περίησθα περίην περίηστον περιήστην περίημεν περίητε περίησαν

#= Imperfect: περίηα/περιέα/περιέον/περιέσκον (Epic)

act.ind: περίηα/περιέα/περιέον/περιέσκον περιέησθα/περίησθα περίηεν/περιέην/περιήην/περίην/περιέσκε(ν) περιήστον περιήστην περίημεν περίητε περίησαν/περίεσαν

#= Future: περιέσομαι

mid.ind: περιέσομαι περιέσῃ/περιέσει περιέσεται/περίεσται περιέσεσθον περιέσεσθον περιεσόμεθα περιέσεσθε περιέσονται
mid.opt: περιεσοίμην περιέσοιο περιέσοιτο περιέσοισθον περιεσοίσθην περιεσοίμεθα περιέσοισθε περιέσοιντο

mid.inf: περιέσεσθαι

.part-masc: περιεσόμενος
.part-fem: περιεσομένη
.part.neut: περιεσόμενον

#= Future: περιέσσομαι (Epic)

mid.ind: περιέσσομαι περιέσσεαι περιέσσεται/περιέσσειται περιέσσεσθον περιέσσεσθον περιεσσόμε(σ)θα περιέσσεσθε περιέσσονται
mid.opt: περιεσσοίμην περιέσσοιο περιέσσοιτο περιέσσοισθον περιεσσοίσθην περιεσσοίμε(σ)θα περιέσσοισθε περιεσσοίατο

mid.inf: περιέσσεσθαι

.part-masc: περιεσσόμενος
.part-fem: περιεσσομένη
.part.neut: περιεσσόμενον

Etymology 2

περι- (peri-) +‎ εἶμι (eîmi)
# -------------------
dict: περίειμι • (períeimi)

 to go round, encircle
 to encompass
 to come round to

#= Present: περίειμι

act.ind: περίειμι περίει περίεισι(ν) περίιτον περίιτον περίιμεν περίιτε περιίασι(ν)
act.sub: περιίω περιίῃς περιίῃ περιίητον περιίητον περιίωμεν περιίητε περιίωσι(ν)
act.opt: περιίοιμι περιίοις περιίοι περιίοιτον περιιοίτην περιίοιμεν περιίοιτε περιίοιεν
act.imp: περίιθι περιίτω περίιτον περιίτων περίιτε περιιόντων

act.inf: περιιέναι

.part-masc: περιιών
.part-fem: περιιοῦσα
.part.neut: περιιόν

#= Present: περίειμι (Epic)

act.ind: περίειμι περίεις/περίεισθα περίεισι περίιτον περίιτον περίιμεν περίιτε περιίασι
act.sub: περιίω περιίῃσθα περιίῃσι περιίητον περιίητον περιίωμεν/περιίομεν περιίητε περιίωσι(ν)
act.opt: περιίοιμι περιίοις περιίοι/περιιείη/περιείη περιίοιτον περιιοίτην περιίοιμεν περιίοιτε περιίοιεν
act.imp: περίιθι περιίτω περίιτον περιίτων περίιτε περιιόντων

act.inf: περιιέναι/περιίμεναι/περιίμεν

.part-masc: περιιών
.part-fem: περιιοῦσα
.part.neut: περιιόν

#= Imperfect: περίῃα/περιῄειν

act.ind: περίῃα/περιῄειν περιῄεισθα/περιῄεις περιῄειν/περιῄει περίῃτον περιῄτην περίῃμεν περίῃτε περίῃσαν/περιῄεσαν

#= Imperfect: περιήϊα (Epic)

act.ind: περιήϊα περιῄεις περιήϊε(ν)/περίῃε/περίιε(ν) περιῄτον/περίιτον περιῄτην/περιίτην περίῃμεν/περιῄομεν περίῃτε περιήϊσαν/περίισαν/περίῃσαν/περιήϊον

# -------------------
dict: περιποιέω • (peripoiéō)

 to keep, preserve
 (in middle) to purchase, procure

#= Present: περιποιέω, περιποιέομαι (Uncontracted)

act.ind: περιποιέω περιποιέεις περιποιέει περιποιέετον περιποιέετον περιποιέομεν περιποιέετε περιποιέουσι(ν)
act.sub: περιποιέω περιποιέῃς περιποιέῃ περιποιέητον περιποιέητον περιποιέωμεν περιποιέητε περιποιέωσι(ν)
act.opt: περιποιέοιμι περιποιέοις περιποιέοι περιποιέοιτον περιποιεοίτην περιποιέοιμεν περιποιέοιτε περιποιέοιεν
act.imp: περιποίεε περιποιεέτω περιποιέετον περιποιεέτων περιποιέετε περιποιεόντων

mid.ind: περιποιέομαι περιποιέῃ/περιποιέει περιποιέεται περιποιέεσθον περιποιέεσθον περιποιεόμεθα περιποιέεσθε περιποιέονται
mid.sub: περιποιέωμαι περιποιέῃ περιποιέηται περιποιέησθον περιποιέησθον περιποιεώμεθα περιποιέησθε περιποιέωνται
mid.opt: περιποιεοίμην περιποιέοιο περιποιέοιτο περιποιέοισθον περιποιεοίσθην περιποιεοίμεθα περιποιέοισθε περιποιέοιντο
mid.imp: περιποιέου περιποιεέσθω περιποιέεσθον περιποιεέσθων περιποιέεσθε περιποιεέσθων

act mid inf: περιποιέειν περιποιέεσθαι

.part-masc: περιποιέων περιποιεόμενος
.part-fem: περιποιέουσα περιποιεομένη
.part.neut: περιποιέον περιποιεόμενον

#= Present: περιποιῶ, περιποιοῦμαι (Contracted)

act.ind: περιποιῶ περιποιεῖς περιποιεῖ περιποιεῖτον περιποιεῖτον περιποιοῦμεν περιποιεῖτε περιποιοῦσι(ν)
act.sub: περιποιῶ περιποιῇς περιποιῇ περιποιῆτον περιποιῆτον περιποιῶμεν περιποιῆτε περιποιῶσι(ν)
act.opt: περιποιοίην/περιποιοῖμι περιποιοίης/περιποιοῖς περιποιοίη/περιποιοῖ περιποιοῖτον/περιποιοίητον περιποιοίτην/περιποιοιήτην περιποιοῖμεν/περιποιοίημεν περιποιοῖτε/περιποιοίητε περιποιοῖεν/περιποιοίησαν
act.imp: περιποίει περιποιείτω περιποιεῖτον περιποιείτων περιποιεῖτε περιποιούντων

mid.ind: περιποιοῦμαι περιποιεῖ/περιποιῇ περιποιεῖται περιποιεῖσθον περιποιεῖσθον περιποιούμεθα περιποιεῖσθε περιποιοῦνται
mid.sub: περιποιῶμαι περιποιῇ περιποιῆται περιποιῆσθον περιποιῆσθον περιποιώμεθα περιποιῆσθε περιποιῶνται
mid.opt: περιποιοίμην περιποιοῖο περιποιοῖτο περιποιοῖσθον περιποιοίσθην περιποιοίμεθα περιποιοῖσθε περιποιοῖντο
mid.imp: περιποιοῦ περιποιείσθω περιποιεῖσθον περιποιείσθων περιποιεῖσθε περιποιείσθων

act mid inf: περιποιεῖν περιποιεῖσθαι

.part-masc: περιποιῶν περιποιούμενος
.part-fem: περιποιοῦσα περιποιουμένη
.part.neut: περιποιοῦν περιποιούμενον

#= Imperfect: περιεποίεον, περιεποιεόμην (Uncontracted)

act.ind: περιεποίεον περιεποίεες περιεποίεε(ν) περιεποιέετον περιεποιεέτην περιεποιέομεν περιεποιέετε περιεποίεον

mid.ind: περιεποιεόμην περιεποιέου περιεποιέετο περιεποιέεσθον περιεποιεέσθην περιεποιεόμεθα περιεποιέεσθε περιεποιέοντο

#= Imperfect: περιεποίουν, περιεποιούμην (Contracted)

act.ind: περιεποίουν περιεποίεις περιεποίει περιεποιεῖτον περιεποιείτην περιεποιοῦμεν περιεποιεῖτε περιεποίουν

mid.ind: περιεποιούμην περιεποιοῦ περιεποιεῖτο περιεποιεῖσθον περιεποιείσθην περιεποιούμεθα περιεποιεῖσθε περιεποιοῦντο

#= Future: περιποιήσω, περιποιήσομαι, περιποιηθήσομαι

act.ind: περιποιήσω περιποιήσεις περιποιήσει περιποιήσετον περιποιήσετον περιποιήσομεν περιποιήσετε περιποιήσουσι(ν)
act.opt: περιποιήσοιμι περιποιήσοις περιποιήσοι περιποιήσοιτον περιποιησοίτην περιποιήσοιμεν περιποιήσοιτε περιποιήσοιεν

mid.ind: περιποιήσομαι περιποιήσῃ/περιποιήσει περιποιήσεται περιποιήσεσθον περιποιήσεσθον περιποιησόμεθα περιποιήσεσθε περιποιήσονται
mid.opt: περιποιησοίμην περιποιήσοιο περιποιήσοιτο περιποιήσοισθον περιποιησοίσθην περιποιησοίμεθα περιποιήσοισθε περιποιήσοιντο

pas.ind: περιποιηθήσομαι περιποιηθήσῃ περιποιηθήσεται περιποιηθήσεσθον περιποιηθήσεσθον περιποιηθησόμεθα περιποιηθήσεσθε περιποιηθήσονται
pas.opt: περιποιηθησοίμην περιποιηθήσοιο περιποιηθήσοιτο περιποιηθήσοισθον περιποιηθησοίσθην περιποιηθησοίμεθα περιποιηθήσοισθε περιποιηθήσοιντο

act mid pas infinitive: περιποιήσειν περιποιήσεσθαι περιποιηθήσεσθαι

.part-masc: περιποιήσων περιποιησόμενος περιποιηθησόμενος
.part-fem: περιποιήσουσα περιποιησομένη περιποιηθησομένη
.part.neut: περιποιῆσον περιποιησόμενον περιποιηθησόμενον

#= Aorist: περιεποίησα, περιεποιησάμην, περιεποιήθην

act.ind: περιεποίησα περιεποίησας περιεποίησε(ν) περιεποιήσατον περιεποιησάτην περιεποιήσαμεν περιεποιήσατε περιεποίησαν
act.sub: περιποιήσω περιποιήσῃς περιποιήσῃ περιποιήσητον περιποιήσητον περιποιήσωμεν περιποιήσητε περιποιήσωσι(ν)
act.opt: περιποιήσαιμι περιποιήσειας/περιποιήσαις περιποιήσειε(ν)/περιποιήσαι περιποιήσαιτον περιποιησαίτην περιποιήσαιμεν περιποιήσαιτε περιποιήσειαν/περιποιήσαιεν
act.imp: περιποίησον περιποιησάτω περιποιήσατον περιποιησάτων περιποιήσατε περιποιησάντων

mid.ind: περιεποιησάμην περιεποιήσω περιεποιήσατο περιεποιήσασθον περιεποιησάσθην περιεποιησάμεθα περιεποιήσασθε περιεποιήσαντο
mid.sub: περιποιήσωμαι περιποιήσῃ περιποιήσηται περιποιήσησθον περιποιήσησθον περιποιησώμεθα περιποιήσησθε περιποιήσωνται
mid.opt: περιποιησαίμην περιποιήσαιο περιποιήσαιτο περιποιήσαισθον περιποιησαίσθην περιποιησαίμεθα περιποιήσαισθε περιποιήσαιντο
mid.imp: περιποίησαι περιποιησάσθω περιποιήσασθον περιποιησάσθων περιποιήσασθε περιποιησάσθων

pas.ind: περιεποιήθην περιεποιήθης περιεποιήθη περιεποιήθητον περιεποιηθήτην περιεποιήθημεν περιεποιήθητε περιεποιήθησαν
pas.sub: περιποιηθῶ περιποιηθῇς περιποιηθῇ περιποιηθῆτον περιποιηθῆτον περιποιηθῶμεν περιποιηθῆτε περιποιηθῶσι(ν)
pas.opt: περιποιηθείην περιποιηθείης περιποιηθείη περιποιηθεῖτον/περιποιηθείητον περιποιηθείτην/περιποιηθειήτην περιποιηθεῖμεν/περιποιηθείημεν περιποιηθεῖτε/περιποιηθείητε περιποιηθεῖεν/περιποιηθείησαν
pas.imp: περιποιήθητι περιποιηθήτω περιποιήθητον περιποιηθήτων περιποιήθητε περιποιηθέντων

act mid pas infinitive: περιποιῆσαι περιποιήσασθαι περιποιηθῆναι

.part-masc: περιποιήσας περιποιησάμενος περιποιηθείς
.part-fem: περιποιήσασα περιποιησαμένη περιποιηθεῖσα
.part.neut: περιποιῆσαν περιποιησάμενον περιποιηθέν

#= Perfect: περιπεποίηκα, περιπεποίημαι

act.ind: περιπεποίηκα περιπεποίηκας περιπεποίηκε(ν) περιπεποιήκατον περιπεποιήκατον περιπεποιήκαμεν περιπεποιήκατε περιπεποιήκασι(ν)
act.sub: περιπεποιήκω περιπεποιήκῃς περιπεποιήκῃ περιπεποιήκητον περιπεποιήκητον περιπεποιήκωμεν περιπεποιήκητε περιπεποιήκωσι(ν)
act.opt: περιπεποιήκοιμι/περιπεποιηκοίην περιπεποιήκοις/περιπεποιηκοίης περιπεποιήκοι/περιπεποιηκοίη περιπεποιήκοιτον περιπεποιηκοίτην περιπεποιήκοιμεν περιπεποιήκοιτε περιπεποιήκοιεν
act.imp: περιπεποίηκε περιπεποιηκέτω περιπεποιήκετον περιπεποιηκέτων περιπεποιήκετε περιπεποιηκόντων

mid.ind: περιπεποίημαι περιπεποίησαι περιπεποίηται περιπεποίησθον περιπεποίησθον περιπεποιήμεθα περιπεποίησθε περιπεποίηνται
mid.sub: περιπεποιημένος ὦ περιπεποιημένος ᾖς περιπεποιημένος ᾖ περιπεποιημένω ἦτον περιπεποιημένω ἦτον περιπεποιημένοι ὦμεν περιπεποιημένοι ἦτε περιπεποιημένοι ὦσι(ν)
mid.opt: περιπεποιημένος εἴην περιπεποιημένος εἴης περιπεποιημένος εἴη περιπεποιημένω εἴητον/εἶτον περιπεποιημένω εἰήτην/εἴτην περιπεποιημένοι εἴημεν/εἶμεν περιπεποιημένοι εἴητε/εἶτε περιπεποιημένοι εἴησαν/εἶεν
mid.imp: περιπεποίησο περιπεποιήσθω περιπεποίησθον περιπεποιήσθων περιπεποίησθε περιπεποιήσθων

act mid inf: περιπεποιηκέναι περιπεποιῆσθαι

.part-masc: περιπεποιηκώς περιπεποιημένος
.part-fem: περιπεποιηκυῖα περιπεποιημένη
.part.neut: περιπεποιηκός περιπεποιημένον

# -------------------
dict: περισπάω • (perispáō)

 I draw off from around, strip off

 (middle) I strip myself of

 I strip bare

(of a general or army) I wheel about, esp. wheel twice
I draw off, draw away, divert

 I detach

I disturb, vex
I divert, distract
I steal

 (passive, with infinitive) I am compelled

(grammar) I pronounce with the circumflex (esp. on the last syllable)

#= Present: περισπάω, περισπάομαι (Uncontracted)

act.ind: περισπάω περισπάεις περισπάει περισπάετον περισπάετον περισπάομεν περισπάετε περισπάουσι(ν)
act.sub: περισπάω περισπάῃς περισπάῃ περισπάητον περισπάητον περισπάωμεν περισπάητε περισπάωσι(ν)
act.opt: περισπάοιμι περισπάοις περισπάοι περισπάοιτον περισπαοίτην περισπάοιμεν περισπάοιτε περισπάοιεν
act.imp: περίσπαε περισπαέτω περισπάετον περισπαέτων περισπάετε περισπαόντων

mid.ind: περισπάομαι περισπάῃ/περισπάει περισπάεται περισπάεσθον περισπάεσθον περισπαόμεθα περισπάεσθε περισπάονται
mid.sub: περισπάωμαι περισπάῃ περισπάηται περισπάησθον περισπάησθον περισπαώμεθα περισπάησθε περισπάωνται
mid.opt: περισπαοίμην περισπάοιο περισπάοιτο περισπάοισθον περισπαοίσθην περισπαοίμεθα περισπάοισθε περισπάοιντο
mid.imp: περισπάου περισπαέσθω περισπάεσθον περισπαέσθων περισπάεσθε περισπαέσθων

act mid inf: περισπάειν περισπάεσθαι

.part-masc: περισπάων περισπαόμενος
.part-fem: περισπάουσα περισπαομένη
.part.neut: περισπάον περισπαόμενον

#= Present: περισπῶ, περισπῶμαι (Contracted)

act.ind: περισπῶ περισπᾷς περισπᾷ περισπᾶτον περισπᾶτον περισπῶμεν περισπᾶτε περισπῶσι(ν)
act.sub: περισπῶ περισπᾷς περισπᾷ περισπᾶτον περισπᾶτον περισπῶμεν περισπᾶτε περισπῶσι(ν)
act.opt: περισπῴην/περισπῷμι περισπῴης/περισπῷς περισπῴη/περισπῷ περισπῷτον/περισπῴητον περισπῴτην/περισπῳήτην περισπῷμεν/περισπῴημεν περισπῷτε/περισπῴητε περισπῷεν/περισπῴησαν
act.imp: περίσπα περισπάτω περισπᾶτον περισπάτων περισπᾶτε περισπώντων

mid.ind: περισπῶμαι περισπᾷ περισπᾶται περισπᾶσθον περισπᾶσθον περισπώμεθα περισπᾶσθε περισπῶνται
mid.sub: περισπῶμαι περισπᾷ περισπᾶται περισπᾶσθον περισπᾶσθον περισπώμεθα περισπᾶσθε περισπῶνται
mid.opt: περισπῴμην περισπῷο περισπῷτο περισπῷσθον περισπῴσθην περισπῴμεθα περισπῷσθε περισπῷντο
mid.imp: περισπῶ περισπάσθω περισπᾶσθον περισπάσθων περισπᾶσθε περισπάσθων

act mid inf: περισπᾶν περισπᾶσθαι

.part-masc: περισπῶν περισπώμενος
.part-fem: περισπῶσα περισπωμένη
.part.neut: περισπῶν περισπώμενον

#= Imperfect: περιέσπαον, περιεσπαόμην (Uncontracted)

act.ind: περιέσπαον περιέσπαες περιέσπαε(ν) περιεσπάετον περιεσπαέτην περιεσπάομεν περιεσπάετε περιέσπαον

mid.ind: περιεσπαόμην περιεσπάου περιεσπάετο περιεσπάεσθον περιεσπαέσθην περιεσπαόμεθα περιεσπάεσθε περιεσπάοντο

#= Imperfect: περιέσπων, περιεσπώμην (Contracted)

act.ind: περιέσπων περιέσπας περιέσπα περιεσπᾶτον περιεσπάτην περιεσπῶμεν περιεσπᾶτε περιέσπων

mid.ind: περιεσπώμην περιεσπῶ περιεσπᾶτο περιεσπᾶσθον περιεσπάσθην περιεσπώμεθα περιεσπᾶσθε περιεσπῶντο

#= Future: περισπάσω, περισπάσομαι, περισπασθήσομαι

act.ind: περισπάσω περισπάσεις περισπάσει περισπάσετον περισπάσετον περισπάσομεν περισπάσετε περισπάσουσι(ν)
act.opt: περισπάσοιμι περισπάσοις περισπάσοι περισπάσοιτον περισπασοίτην περισπάσοιμεν περισπάσοιτε περισπάσοιεν

mid.ind: περισπάσομαι περισπάσῃ/περισπάσει περισπάσεται περισπάσεσθον περισπάσεσθον περισπασόμεθα περισπάσεσθε περισπάσονται
mid.opt: περισπασοίμην περισπάσοιο περισπάσοιτο περισπάσοισθον περισπασοίσθην περισπασοίμεθα περισπάσοισθε περισπάσοιντο

pas.ind: περισπασθήσομαι περισπασθήσῃ περισπασθήσεται περισπασθήσεσθον περισπασθήσεσθον περισπασθησόμεθα περισπασθήσεσθε περισπασθήσονται
pas.opt: περισπασθησοίμην περισπασθήσοιο περισπασθήσοιτο περισπασθήσοισθον περισπασθησοίσθην περισπασθησοίμεθα περισπασθήσοισθε περισπασθήσοιντο

act mid pas infinitive: περισπάσειν περισπάσεσθαι περισπασθήσεσθαι

.part-masc: περισπάσων περισπασόμενος περισπασθησόμενος
.part-fem: περισπάσουσα περισπασομένη περισπασθησομένη
.part.neut: περισπάσον περισπασόμενον περισπασθησόμενον

#= Aorist: περιέσπασα, περιεσπασάμην, περιεσπάσθην

act.ind: περιέσπασα περιέσπασας περιέσπασε(ν) περιεσπάσατον περιεσπασάτην περιεσπάσαμεν περιεσπάσατε περιέσπασαν
act.sub: περισπάσω περισπάσῃς περισπάσῃ περισπάσητον περισπάσητον περισπάσωμεν περισπάσητε περισπάσωσι(ν)
act.opt: περισπάσαιμι περισπάσειας/περισπάσαις περισπάσειε(ν)/περισπάσαι περισπάσαιτον περισπασαίτην περισπάσαιμεν περισπάσαιτε περισπάσειαν/περισπάσαιεν
act.imp: περίσπασον περισπασάτω περισπάσατον περισπασάτων περισπάσατε περισπασάντων

mid.ind: περιεσπασάμην περιεσπάσω περιεσπάσατο περιεσπάσασθον περιεσπασάσθην περιεσπασάμεθα περιεσπάσασθε περιεσπάσαντο
mid.sub: περισπάσωμαι περισπάσῃ περισπάσηται περισπάσησθον περισπάσησθον περισπασώμεθα περισπάσησθε περισπάσωνται
mid.opt: περισπασαίμην περισπάσαιο περισπάσαιτο περισπάσαισθον περισπασαίσθην περισπασαίμεθα περισπάσαισθε περισπάσαιντο
mid.imp: περίσπασαι περισπασάσθω περισπάσασθον περισπασάσθων περισπάσασθε περισπασάσθων

pas.ind: περιεσπάσθην περιεσπάσθης περιεσπάσθη περιεσπάσθητον περιεσπασθήτην περιεσπάσθημεν περιεσπάσθητε περιεσπάσθησαν
pas.sub: περισπασθῶ περισπασθῇς περισπασθῇ περισπασθῆτον περισπασθῆτον περισπασθῶμεν περισπασθῆτε περισπασθῶσι(ν)
pas.opt: περισπασθείην περισπασθείης περισπασθείη περισπασθεῖτον/περισπασθείητον περισπασθείτην/περισπασθειήτην περισπασθεῖμεν/περισπασθείημεν περισπασθεῖτε/περισπασθείητε περισπασθεῖεν/περισπασθείησαν
pas.imp: περισπάσθητι περισπασθήτω περισπάσθητον περισπασθήτων περισπάσθητε περισπασθέντων

act mid pas infinitive: περισπάσαι περισπάσασθαι περισπασθῆναι

.part-masc: περισπάσας περισπασάμενος περισπασθείς
.part-fem: περισπάσασα περισπασαμένη περισπασθεῖσα
.part.neut: περισπάσαν περισπασάμενον περισπασθέν

#= Aorist: περίσπασα, περισπασάμην, περισπάσθην

act.ind: περίσπασα περίσπασας περίσπασε(ν) περισπάσατον περισπασάτην περισπάσαμεν περισπάσατε περίσπασαν
act.sub: περισπάσω περισπάσῃς περισπάσῃ περισπάσητον περισπάσητον περισπάσωμεν περισπάσητε περισπάσωσι(ν)
act.opt: περισπάσαιμι περισπάσειας/περισπάσαις περισπάσειε(ν)/περισπάσαι περισπάσαιτον περισπασαίτην περισπάσαιμεν περισπάσαιτε περισπάσειαν/περισπάσαιεν
act.imp: περίσπασον περισπασάτω περισπάσατον περισπασάτων περισπάσατε περισπασάντων

mid.ind: περισπασάμην περισπάσω περισπάσατο περισπάσασθον περισπασάσθην περισπασάμεθα περισπάσασθε περισπάσαντο
mid.sub: περισπάσωμαι περισπάσῃ περισπάσηται περισπάσησθον περισπάσησθον περισπασώμεθα περισπάσησθε περισπάσωνται
mid.opt: περισπασαίμην περισπάσαιο περισπάσαιτο περισπάσαισθον περισπασαίσθην περισπασαίμεθα περισπάσαισθε περισπάσαιντο
mid.imp: περίσπασαι περισπασάσθω περισπάσασθον περισπασάσθων περισπάσασθε περισπασάσθων

pas.ind: περισπάσθην περισπάσθης περισπάσθη περισπάσθητον περισπασθήτην περισπάσθημεν περισπάσθητε περισπάσθησαν
pas.sub: περισπασθῶ περισπασθῇς περισπασθῇ περισπασθῆτον περισπασθῆτον περισπασθῶμεν περισπασθῆτε περισπασθῶσι(ν)
pas.opt: περισπασθείην περισπασθείης περισπασθείη περισπασθεῖτον/περισπασθείητον περισπασθείτην/περισπασθειήτην περισπασθεῖμεν/περισπασθείημεν περισπασθεῖτε/περισπασθείητε περισπασθεῖεν/περισπασθείησαν
pas.imp: περισπάσθητι περισπασθήτω περισπάσθητον περισπασθήτων περισπάσθητε περισπασθέντων

act mid pas infinitive: περισπάσαι περισπάσασθαι περισπασθῆναι

.part-masc: περισπάσας περισπασάμενος περισπασθείς
.part-fem: περισπάσασα περισπασαμένη περισπασθεῖσα
.part.neut: περισπάσαν περισπασάμενον περισπασθέν

#= Perfect: περιέσπακα, περιέσπαμαι

act.ind: περιέσπακα περιέσπακας περιέσπακε(ν) περιεσπάκατον περιεσπάκατον περιεσπάκαμεν περιεσπάκατε περιεσπάκασι(ν)
act.sub: περιεσπάκω περιεσπάκῃς περιεσπάκῃ περιεσπάκητον περιεσπάκητον περιεσπάκωμεν περιεσπάκητε περιεσπάκωσι(ν)
act.opt: περιεσπάκοιμι/περιεσπακοίην περιεσπάκοις/περιεσπακοίης περιεσπάκοι/περιεσπακοίη περιεσπάκοιτον περιεσπακοίτην περιεσπάκοιμεν περιεσπάκοιτε περιεσπάκοιεν
act.imp: περιέσπακε περιεσπακέτω περιεσπάκετον περιεσπακέτων περιεσπάκετε περιεσπακόντων

mid.ind: περιέσπαμαι περιέσπασαι περιέσπαται περιέσπασθον περιέσπασθον περιεσπάμεθα περιέσπασθε περιέσπανται
mid.sub: περιεσπαμένος ὦ περιεσπαμένος ᾖς περιεσπαμένος ᾖ περιεσπαμένω ἦτον περιεσπαμένω ἦτον περιεσπαμένοι ὦμεν περιεσπαμένοι ἦτε περιεσπαμένοι ὦσι(ν)
mid.opt: περιεσπαμένος εἴην περιεσπαμένος εἴης περιεσπαμένος εἴη περιεσπαμένω εἴητον/εἶτον περιεσπαμένω εἰήτην/εἴτην περιεσπαμένοι εἴημεν/εἶμεν περιεσπαμένοι εἴητε/εἶτε περιεσπαμένοι εἴησαν/εἶεν
mid.imp: περιέσπασο περιεσπάσθω περιέσπασθον περιεσπάσθων περιέσπασθε περιεσπάσθων

act mid inf: περιεσπακέναι περιεσπάσθαι

.part-masc: περιεσπακώς περιεσπαμένος
.part-fem: περιεσπακυῖα περιεσπαμένη
.part.neut: περιεσπακός περιεσπαμένον

#= Pluperfect: περιεσπάκειν, περιεσπάμην

act.ind: περιεσπάκειν/περιεσπάκη περιεσπάκεις/περιεσπάκης περιεσπάκει(ν) περιεσπάκετον περιεσπακέτην περιεσπάκεμεν περιεσπάκετε περιεσπάκεσαν

mid.ind: περιεσπάμην περιέσπασο περιέσπατο περιέσπασθον περιεσπάσθην περιεσπάμεθα περιέσπασθε περιέσπαντο

# -------------------
dict: περιφρονέω • (periphronéō)

 to compass in thought, speculate about
 to overlook, despise

#= Present: περιφρονέω, περιφρονέομαι (Uncontracted)

act.ind: περιφρονέω περιφρονέεις περιφρονέει περιφρονέετον περιφρονέετον περιφρονέομεν περιφρονέετε περιφρονέουσι(ν)
act.sub: περιφρονέω περιφρονέῃς περιφρονέῃ περιφρονέητον περιφρονέητον περιφρονέωμεν περιφρονέητε περιφρονέωσι(ν)
act.opt: περιφρονέοιμι περιφρονέοις περιφρονέοι περιφρονέοιτον περιφρονεοίτην περιφρονέοιμεν περιφρονέοιτε περιφρονέοιεν
act.imp: περιφρόνεε περιφρονεέτω περιφρονέετον περιφρονεέτων περιφρονέετε περιφρονεόντων

mid.ind: περιφρονέομαι περιφρονέῃ/περιφρονέει περιφρονέεται περιφρονέεσθον περιφρονέεσθον περιφρονεόμεθα περιφρονέεσθε περιφρονέονται
mid.sub: περιφρονέωμαι περιφρονέῃ περιφρονέηται περιφρονέησθον περιφρονέησθον περιφρονεώμεθα περιφρονέησθε περιφρονέωνται
mid.opt: περιφρονεοίμην περιφρονέοιο περιφρονέοιτο περιφρονέοισθον περιφρονεοίσθην περιφρονεοίμεθα περιφρονέοισθε περιφρονέοιντο
mid.imp: περιφρονέου περιφρονεέσθω περιφρονέεσθον περιφρονεέσθων περιφρονέεσθε περιφρονεέσθων

act mid inf: περιφρονέειν περιφρονέεσθαι

.part-masc: περιφρονέων περιφρονεόμενος
.part-fem: περιφρονέουσα περιφρονεομένη
.part.neut: περιφρονέον περιφρονεόμενον

#= Present: περιφρονῶ, περιφρονοῦμαι (Contracted)

act.ind: περιφρονῶ περιφρονεῖς περιφρονεῖ περιφρονεῖτον περιφρονεῖτον περιφρονοῦμεν περιφρονεῖτε περιφρονοῦσι(ν)
act.sub: περιφρονῶ περιφρονῇς περιφρονῇ περιφρονῆτον περιφρονῆτον περιφρονῶμεν περιφρονῆτε περιφρονῶσι(ν)
act.opt: περιφρονοίην/περιφρονοῖμι περιφρονοίης/περιφρονοῖς περιφρονοίη/περιφρονοῖ περιφρονοῖτον/περιφρονοίητον περιφρονοίτην/περιφρονοιήτην περιφρονοῖμεν/περιφρονοίημεν περιφρονοῖτε/περιφρονοίητε περιφρονοῖεν/περιφρονοίησαν
act.imp: περιφρόνει περιφρονείτω περιφρονεῖτον περιφρονείτων περιφρονεῖτε περιφρονούντων

mid.ind: περιφρονοῦμαι περιφρονεῖ/περιφρονῇ περιφρονεῖται περιφρονεῖσθον περιφρονεῖσθον περιφρονούμεθα περιφρονεῖσθε περιφρονοῦνται
mid.sub: περιφρονῶμαι περιφρονῇ περιφρονῆται περιφρονῆσθον περιφρονῆσθον περιφρονώμεθα περιφρονῆσθε περιφρονῶνται
mid.opt: περιφρονοίμην περιφρονοῖο περιφρονοῖτο περιφρονοῖσθον περιφρονοίσθην περιφρονοίμεθα περιφρονοῖσθε περιφρονοῖντο
mid.imp: περιφρονοῦ περιφρονείσθω περιφρονεῖσθον περιφρονείσθων περιφρονεῖσθε περιφρονείσθων

act mid inf: περιφρονεῖν περιφρονεῖσθαι

.part-masc: περιφρονῶν περιφρονούμενος
.part-fem: περιφρονοῦσα περιφρονουμένη
.part.neut: περιφρονοῦν περιφρονούμενον

#= Imperfect: περεφρόνεον, περεφρονεόμην (Uncontracted)

act.ind: περεφρόνεον περεφρόνεες περεφρόνεε(ν) περεφρονέετον περεφρονεέτην περεφρονέομεν περεφρονέετε περεφρόνεον

mid.ind: περεφρονεόμην περεφρονέου περεφρονέετο περεφρονέεσθον περεφρονεέσθην περεφρονεόμεθα περεφρονέεσθε περεφρονέοντο

#= Imperfect: περεφρόνουν, περεφρονούμην (Contracted)

act.ind: περεφρόνουν περεφρόνεις περεφρόνει περεφρονεῖτον περεφρονείτην περεφρονοῦμεν περεφρονεῖτε περεφρόνουν

mid.ind: περεφρονούμην περεφρονοῦ περεφρονεῖτο περεφρονεῖσθον περεφρονείσθην περεφρονούμεθα περεφρονεῖσθε περεφρονοῦντο

#= Future: περιφρονήσω, περιφρονήσομαι, περιφρονηθήσομαι

act.ind: περιφρονήσω περιφρονήσεις περιφρονήσει περιφρονήσετον περιφρονήσετον περιφρονήσομεν περιφρονήσετε περιφρονήσουσι(ν)
act.opt: περιφρονήσοιμι περιφρονήσοις περιφρονήσοι περιφρονήσοιτον περιφρονησοίτην περιφρονήσοιμεν περιφρονήσοιτε περιφρονήσοιεν

mid.ind: περιφρονήσομαι περιφρονήσῃ/περιφρονήσει περιφρονήσεται περιφρονήσεσθον περιφρονήσεσθον περιφρονησόμεθα περιφρονήσεσθε περιφρονήσονται
mid.opt: περιφρονησοίμην περιφρονήσοιο περιφρονήσοιτο περιφρονήσοισθον περιφρονησοίσθην περιφρονησοίμεθα περιφρονήσοισθε περιφρονήσοιντο

pas.ind: περιφρονηθήσομαι περιφρονηθήσῃ περιφρονηθήσεται περιφρονηθήσεσθον περιφρονηθήσεσθον περιφρονηθησόμεθα περιφρονηθήσεσθε περιφρονηθήσονται
pas.opt: περιφρονηθησοίμην περιφρονηθήσοιο περιφρονηθήσοιτο περιφρονηθήσοισθον περιφρονηθησοίσθην περιφρονηθησοίμεθα περιφρονηθήσοισθε περιφρονηθήσοιντο

act mid pas infinitive: περιφρονήσειν περιφρονήσεσθαι περιφρονηθήσεσθαι

.part-masc: περιφρονήσων περιφρονησόμενος περιφρονηθησόμενος
.part-fem: περιφρονήσουσα περιφρονησομένη περιφρονηθησομένη
.part.neut: περιφρονῆσον περιφρονησόμενον περιφρονηθησόμενον

#= Aorist: περεφρόνησα, περεφρονησάμην, περεφρονήθην

act.ind: περεφρόνησα περεφρόνησας περεφρόνησε(ν) περεφρονήσατον περεφρονησάτην περεφρονήσαμεν περεφρονήσατε περεφρόνησαν
act.sub: περιφρονήσω περιφρονήσῃς περιφρονήσῃ περιφρονήσητον περιφρονήσητον περιφρονήσωμεν περιφρονήσητε περιφρονήσωσι(ν)
act.opt: περιφρονήσαιμι περιφρονήσειας/περιφρονήσαις περιφρονήσειε(ν)/περιφρονήσαι περιφρονήσαιτον περιφρονησαίτην περιφρονήσαιμεν περιφρονήσαιτε περιφρονήσειαν/περιφρονήσαιεν
act.imp: περιφρόνησον περιφρονησάτω περιφρονήσατον περιφρονησάτων περιφρονήσατε περιφρονησάντων

mid.ind: περεφρονησάμην περεφρονήσω περεφρονήσατο περεφρονήσασθον περεφρονησάσθην περεφρονησάμεθα περεφρονήσασθε περεφρονήσαντο
mid.sub: περιφρονήσωμαι περιφρονήσῃ περιφρονήσηται περιφρονήσησθον περιφρονήσησθον περιφρονησώμεθα περιφρονήσησθε περιφρονήσωνται
mid.opt: περιφρονησαίμην περιφρονήσαιο περιφρονήσαιτο περιφρονήσαισθον περιφρονησαίσθην περιφρονησαίμεθα περιφρονήσαισθε περιφρονήσαιντο
mid.imp: περιφρόνησαι περιφρονησάσθω περιφρονήσασθον περιφρονησάσθων περιφρονήσασθε περιφρονησάσθων

pas.ind: περεφρονήθην περεφρονήθης περεφρονήθη περεφρονήθητον περεφρονηθήτην περεφρονήθημεν περεφρονήθητε περεφρονήθησαν
pas.sub: περιφρονηθῶ περιφρονηθῇς περιφρονηθῇ περιφρονηθῆτον περιφρονηθῆτον περιφρονηθῶμεν περιφρονηθῆτε περιφρονηθῶσι(ν)
pas.opt: περιφρονηθείην περιφρονηθείης περιφρονηθείη περιφρονηθεῖτον/περιφρονηθείητον περιφρονηθείτην/περιφρονηθειήτην περιφρονηθεῖμεν/περιφρονηθείημεν περιφρονηθεῖτε/περιφρονηθείητε περιφρονηθεῖεν/περιφρονηθείησαν
pas.imp: περιφρονήθητι περιφρονηθήτω περιφρονήθητον περιφρονηθήτων περιφρονήθητε περιφρονηθέντων

act mid pas infinitive: περιφρονῆσαι περιφρονήσασθαι περιφρονηθῆναι

.part-masc: περιφρονήσας περιφρονησάμενος περιφρονηθείς
.part-fem: περιφρονήσασα περιφρονησαμένη περιφρονηθεῖσα
.part.neut: περιφρονῆσαν περιφρονησάμενον περιφρονηθέν

#= Perfect: περιπεφρόνηκα, περιπεφρόνημαι

act.ind: περιπεφρόνηκα περιπεφρόνηκας περιπεφρόνηκε(ν) περιπεφρονήκατον περιπεφρονήκατον περιπεφρονήκαμεν περιπεφρονήκατε περιπεφρονήκασι(ν)
act.sub: περιπεφρονήκω περιπεφρονήκῃς περιπεφρονήκῃ περιπεφρονήκητον περιπεφρονήκητον περιπεφρονήκωμεν περιπεφρονήκητε περιπεφρονήκωσι(ν)
act.opt: περιπεφρονήκοιμι/περιπεφρονηκοίην περιπεφρονήκοις/περιπεφρονηκοίης περιπεφρονήκοι/περιπεφρονηκοίη περιπεφρονήκοιτον περιπεφρονηκοίτην περιπεφρονήκοιμεν περιπεφρονήκοιτε περιπεφρονήκοιεν
act.imp: περιπεφρόνηκε περιπεφρονηκέτω περιπεφρονήκετον περιπεφρονηκέτων περιπεφρονήκετε περιπεφρονηκόντων

mid.ind: περιπεφρόνημαι περιπεφρόνησαι περιπεφρόνηται περιπεφρόνησθον περιπεφρόνησθον περιπεφρονήμεθα περιπεφρόνησθε περιπεφρόνηνται
mid.sub: περιπεφρονημένος ὦ περιπεφρονημένος ᾖς περιπεφρονημένος ᾖ περιπεφρονημένω ἦτον περιπεφρονημένω ἦτον περιπεφρονημένοι ὦμεν περιπεφρονημένοι ἦτε περιπεφρονημένοι ὦσι(ν)
mid.opt: περιπεφρονημένος εἴην περιπεφρονημένος εἴης περιπεφρονημένος εἴη περιπεφρονημένω εἴητον/εἶτον περιπεφρονημένω εἰήτην/εἴτην περιπεφρονημένοι εἴημεν/εἶμεν περιπεφρονημένοι εἴητε/εἶτε περιπεφρονημένοι εἴησαν/εἶεν
mid.imp: περιπεφρόνησο περιπεφρονήσθω περιπεφρόνησθον περιπεφρονήσθων περιπεφρόνησθε περιπεφρονήσθων

act mid inf: περιπεφρονηκέναι περιπεφρονῆσθαι

.part-masc: περιπεφρονηκώς περιπεφρονημένος
.part-fem: περιπεφρονηκυῖα περιπεφρονημένη
.part.neut: περιπεφρονηκός περιπεφρονημένον

#= Pluperfect: περεπεφρονήκειν, περεπεφρονήμην

act.ind: περεπεφρονήκειν/περεπεφρονήκη περεπεφρονήκεις/περεπεφρονήκης περεπεφρονήκει(ν) περεπεφρονήκετον περεπεφρονηκέτην περεπεφρονήκεμεν περεπεφρονήκετε περεπεφρονήκεσαν

mid.ind: περεπεφρονήμην περεπεφρόνησο περεπεφρόνητο περεπεφρόνησθον περεπεφρονήσθην περεπεφρονήμεθα περεπεφρόνησθε περεπεφρόνηντο

# -------------------
dict: πλειστηριάζω • (pleistēriázō)

 raise the price, make expensive

 cf → πλειστηριάσας (pleistēriásas)

Inflection
#= Present: πλειστηριάζω

act.ind: πλειστηριάζω πλειστηριάζεις πλειστηριάζει πλειστηριάζετον πλειστηριάζετον πλειστηριάζομεν πλειστηριάζετε πλειστηριάζουσι(ν)
act.sub: πλειστηριάζω πλειστηριάζῃς πλειστηριάζῃ πλειστηριάζητον πλειστηριάζητον πλειστηριάζωμεν πλειστηριάζητε πλειστηριάζωσι(ν)
act.opt: πλειστηριάζοιμι πλειστηριάζοις πλειστηριάζοι πλειστηριάζοιτον πλειστηριαζοίτην πλειστηριάζοιμεν πλειστηριάζοιτε πλειστηριάζοιεν
act.imp: πλειστηρίαζε πλειστηριαζέτω πλειστηριάζετον πλειστηριαζέτων πλειστηριάζετε πλειστηριαζόντων

act.inf: πλειστηριάζειν

.part-masc: πλειστηριάζων
.part-fem: πλειστηριάζουσα
.part.neut: πλειστηριάζον

#= Imperfect: ἐπλειστηρίαζον

act.ind: ἐπλειστηρίαζον ἐπλειστηρίαζες ἐπλειστηρίαζε(ν) ἐπλειστηριάζετον ἐπλειστηριαζέτην ἐπλειστηριάζομεν ἐπλειστηριάζετε ἐπλειστηρίαζον

#= Future: πλειστηριάσω

act.ind: πλειστηριάσω πλειστηριάσεις πλειστηριάσει πλειστηριάσετον πλειστηριάσετον πλειστηριάσομεν πλειστηριάσετε πλειστηριάσουσι(ν)
act.opt: πλειστηριάσοιμι πλειστηριάσοις πλειστηριάσοι πλειστηριάσοιτον πλειστηριασοίτην πλειστηριάσοιμεν πλειστηριάσοιτε πλειστηριάσοιεν

act.inf: πλειστηριάσειν

.part-masc: πλειστηριάσων
.part-fem: πλειστηριάσουσα
.part.neut: πλειστηριάσον

#= Aorist: ἐπλειστηρίασα

act.ind: ἐπλειστηρίασα ἐπλειστηρίασας ἐπλειστηρίασε(ν) ἐπλειστηριάσατον ἐπλειστηριασάτην ἐπλειστηριάσαμεν ἐπλειστηριάσατε ἐπλειστηρίασαν
act.sub: πλειστηριάσω πλειστηριάσῃς πλειστηριάσῃ πλειστηριάσητον πλειστηριάσητον πλειστηριάσωμεν πλειστηριάσητε πλειστηριάσωσι(ν)
act.opt: πλειστηριάσαιμι πλειστηριάσειας/πλειστηριάσαις πλειστηριάσειε(ν)/πλειστηριάσαι πλειστηριάσαιτον πλειστηριασαίτην πλειστηριάσαιμεν πλειστηριάσαιτε πλειστηριάσειαν/πλειστηριάσαιεν
act.imp: πλειστηρίασον πλειστηριασάτω πλειστηριάσατον πλειστηριασάτων πλειστηριάσατε πλειστηριασάντων

act.inf: πλειστηριάσαι

.part-masc: πλειστηριάσας
.part-fem: πλειστηριάσασα
.part.neut: πλειστηριάσαν

# -------------------
dict: πολεμησείω • (polemēseíō)

 desiderative of πολεμέω (poleméō)

#= Present: πολεμησείω, πολεμησείομαι

act.ind: πολεμησείω πολεμησείεις πολεμησείει πολεμησείετον πολεμησείετον πολεμησείομεν πολεμησείετε πολεμησείουσι(ν)
act.sub: πολεμησείω πολεμησείῃς πολεμησείῃ πολεμησείητον πολεμησείητον πολεμησείωμεν πολεμησείητε πολεμησείωσι(ν)
act.opt: πολεμησείοιμι πολεμησείοις πολεμησείοι πολεμησείοιτον πολεμησειοίτην πολεμησείοιμεν πολεμησείοιτε πολεμησείοιεν
act.imp: πολεμήσειε πολεμησειέτω πολεμησείετον πολεμησειέτων πολεμησείετε πολεμησειόντων

mid.ind: πολεμησείομαι πολεμησείῃ/πολεμησείει πολεμησείεται πολεμησείεσθον πολεμησείεσθον πολεμησειόμεθα πολεμησείεσθε πολεμησείονται
mid.sub: πολεμησείωμαι πολεμησείῃ πολεμησείηται πολεμησείησθον πολεμησείησθον πολεμησειώμεθα πολεμησείησθε πολεμησείωνται
mid.opt: πολεμησειοίμην πολεμησείοιο πολεμησείοιτο πολεμησείοισθον πολεμησειοίσθην πολεμησειοίμεθα πολεμησείοισθε πολεμησείοιντο
mid.imp: πολεμησείου πολεμησειέσθω πολεμησείεσθον πολεμησειέσθων πολεμησείεσθε πολεμησειέσθων

act mid inf: πολεμησείειν πολεμησείεσθαι

.part-masc: πολεμησείων πολεμησειόμενος
.part-fem: πολεμησείουσα πολεμησειομένη
.part.neut: πολεμησεῖον πολεμησειόμενον

# -------------------
dict: πολιορκέω • (poliorkéō)

 to besiege, blockade

#= Present: πολιορκῶ, πολιορκοῦμαι (Attic, contracted)

act.ind: πολιορκῶ πολιορκεῖς πολιορκεῖ πολιορκεῖτον πολιορκεῖτον πολιορκοῦμεν πολιορκεῖτε πολιορκοῦσι(ν)
act.sub: πολιορκῶ πολιορκῇς πολιορκῇ πολιορκῆτον πολιορκῆτον πολιορκῶμεν πολιορκῆτε πολιορκῶσι(ν)
act.opt: πολιορκοίην/πολιορκοῖμι πολιορκοίης/πολιορκοῖς πολιορκοίη/πολιορκοῖ πολιορκοῖτον/πολιορκοίητον πολιορκοίτην/πολιορκοιήτην πολιορκοῖμεν/πολιορκοίημεν πολιορκοῖτε/πολιορκοίητε πολιορκοῖεν/πολιορκοίησαν
act.imp: πολιόρκει πολιορκείτω πολιορκεῖτον πολιορκείτων πολιορκεῖτε πολιορκούντων

mid.ind: πολιορκοῦμαι πολιορκεῖ/πολιορκῇ πολιορκεῖται πολιορκεῖσθον πολιορκεῖσθον πολιορκούμεθα πολιορκεῖσθε πολιορκοῦνται
mid.sub: πολιορκῶμαι πολιορκῇ πολιορκῆται πολιορκῆσθον πολιορκῆσθον πολιορκώμεθα πολιορκῆσθε πολιορκῶνται
mid.opt: πολιορκοίμην πολιορκοῖο πολιορκοῖτο πολιορκοῖσθον πολιορκοίσθην πολιορκοίμεθα πολιορκοῖσθε πολιορκοῖντο
mid.imp: πολιορκοῦ πολιορκείσθω πολιορκεῖσθον πολιορκείσθων πολιορκεῖσθε πολιορκείσθων

act mid inf: πολιορκεῖν πολιορκεῖσθαι

.part-masc: πολιορκῶν πολιορκούμενος
.part-fem: πολιορκοῦσα πολιορκουμένη
.part.neut: πολιορκοῦν πολιορκούμενον

#= Present: πολιορκέω, πολιορκέομαι (Uncontracted)

act.ind: πολιορκέω πολιορκέεις πολιορκέει πολιορκέετον πολιορκέετον πολιορκέομεν πολιορκέετε πολιορκέουσι(ν)
act.sub: πολιορκέω πολιορκέῃς πολιορκέῃ πολιορκέητον πολιορκέητον πολιορκέωμεν πολιορκέητε πολιορκέωσι(ν)
act.opt: πολιορκέοιμι πολιορκέοις πολιορκέοι πολιορκέοιτον πολιορκεοίτην πολιορκέοιμεν πολιορκέοιτε πολιορκέοιεν
act.imp: πολιόρκεε πολιορκεέτω πολιορκέετον πολιορκεέτων πολιορκέετε πολιορκεόντων

mid.ind: πολιορκέομαι πολιορκέεαι πολιορκέεται πολιορκέεσθον πολιορκέεσθον πολιορκεόμεθα πολιορκέεσθε πολιορκέονται
mid.sub: πολιορκέωμαι πολιορκέηαι πολιορκέηται πολιορκέησθον πολιορκέησθον πολιορκεώμεθα πολιορκέησθε πολιορκέωνται
mid.opt: πολιορκεοίμην πολιορκέοιο πολιορκέοιτο πολιορκέοισθον πολιορκεοίσθην πολιορκεοίμεθα πολιορκέοισθε πολιορκεοίατο
mid.imp: πολιορκέευ πολιορκεέσθω πολιορκέεσθον πολιορκεέσθων πολιορκέεσθε πολιορκεέσθων

act mid inf: πολιορκέειν πολιορκέεσθαι

.part-masc: πολιορκέων πολιορκεόμενος
.part-fem: πολιορκέουσα πολιορκεομένη
.part.neut: πολιορκέον πολιορκεόμενον

#= Present: πολιορκέω, πολιορκεῦμαι (Uncontracted)

act.ind: πολιορκέω πολιορκεῖς πολιορκεῖ πολιορκεῖτον πολιορκεῖτον πολιορκεῦμεν πολιορκεῖτε πολιορκεῦσι(ν)
act.sub: πολιορκέω πολιορκῇς πολιορκῇ πολιορκῆτον πολιορκῆτον πολιορκέωμεν πολιορκῆτε πολιορκέωσι(ν)
act.opt: πολιορκέοιμι πολιορκέοις πολιορκέοι πολιορκέοιτον πολιορκεοίτην πολιορκέοιμεν πολιορκέοιτε πολιορκέοιεν
act.imp: πολιόρκει πολιορκείτω πολιορκεῖτον πολιορκείτων πολιορκεῖτε πολιορκεύντων

mid.ind: πολιορκεῦμαι πολιορκῇ πολιορκεῖται πολιορκεῖσθον πολιορκεῖσθον πολιορκεύμεθα πολιορκεῖσθε πολιορκεῦνται
mid.sub: πολιορκέωμαι πολιορκῇ πολιορκῆται πολιορκῆσθον πολιορκῆσθον πολιορκεώμεθα πολιορκῆσθε πολιορκέωνται
mid.opt: πολιορκεοίμην πολιορκέοιο πολιορκέοιτο πολιορκέοισθον πολιορκεοίσθην πολιορκεοίμεθα πολιορκέοισθε πολιορκεοίατο
mid.imp: πολιορκεῦ πολιορκείσθω πολιορκεῖσθον πολιορκείσθων πολιορκεῖσθε πολιορκείσθων

act mid inf: πολιορκεῖν πολιορκεῖσθαι

.part-masc: πολιορκέων πολιορκεύμενος
.part-fem: πολιορκεῦσα πολιορκευμένη
.part.neut: πολιορκεῦν πολιορκεύμενον

#= Imperfect: ἐπολιόρκουν, ἐπολιορκούμην (Attic, contracted)

act.ind: ἐπολιόρκουν ἐπολιόρκεις ἐπολιόρκει ἐπολιορκεῖτον ἐπολιορκείτην ἐπολιορκοῦμεν ἐπολιορκεῖτε ἐπολιόρκουν

mid.ind: ἐπολιορκούμην ἐπολιορκοῦ ἐπολιορκεῖτο ἐπολιορκεῖσθον ἐπολιορκείσθην ἐπολιορκούμεθα ἐπολιορκεῖσθε ἐπολιορκοῦντο

#= Imperfect: ἐπολιόρκεον, ἐπολιορκεόμην (Uncontracted)

act.ind: ἐπολιόρκεον ἐπολιόρκεες ἐπολιόρκεε(ν) ἐπολιορκέετον ἐπολιορκεέτην ἐπολιορκέομεν ἐπολιορκέετε ἐπολιόρκεον

mid.ind: ἐπολιορκεόμην ἐπολιορκέου ἐπολιορκέετο ἐπολιορκέεσθον ἐπολιορκεέσθην ἐπολιορκεόμεθα ἐπολιορκέεσθε ἐπολιορκέοντο

#= Imperfect: ἐπολιόρκευν, ἐπολιορκεύμην (Uncontracted)

act.ind: ἐπολιόρκευν ἐπολιόρκεις ἐπολιόρκει ἐπολιορκεῖτον ἐπολιορκείτην ἐπολιορκεῦμεν ἐπολιορκεῖτε ἐπολιόρκευν

mid.ind: ἐπολιορκεύμην ἐπολιορκεῦ ἐπολιορκεῖτο ἐπολιορκεῖσθον ἐπολιορκείσθην ἐπολιορκεύμεθα ἐπολιορκεῖσθε ἐπολιορκεῦντο

#= Future: πολιορκήσω, πολιορκήσομαι, πολιορκηθήσομαι

act.ind: πολιορκήσω πολιορκήσεις πολιορκήσει πολιορκήσετον πολιορκήσετον πολιορκήσομεν πολιορκήσετε πολιορκήσουσι(ν)
act.opt: πολιορκήσοιμι πολιορκήσοις πολιορκήσοι πολιορκήσοιτον πολιορκησοίτην πολιορκήσοιμεν πολιορκήσοιτε πολιορκήσοιεν

mid.ind: πολιορκήσομαι πολιορκήσῃ/πολιορκήσει πολιορκήσεται πολιορκήσεσθον πολιορκήσεσθον πολιορκησόμεθα πολιορκήσεσθε πολιορκήσονται
mid.opt: πολιορκησοίμην πολιορκήσοιο πολιορκήσοιτο πολιορκήσοισθον πολιορκησοίσθην πολιορκησοίμεθα πολιορκήσοισθε πολιορκήσοιντο

pas.ind: πολιορκηθήσομαι πολιορκηθήσῃ πολιορκηθήσεται πολιορκηθήσεσθον πολιορκηθήσεσθον πολιορκηθησόμεθα πολιορκηθήσεσθε πολιορκηθήσονται
pas.opt: πολιορκηθησοίμην πολιορκηθήσοιο πολιορκηθήσοιτο πολιορκηθήσοισθον πολιορκηθησοίσθην πολιορκηθησοίμεθα πολιορκηθήσοισθε πολιορκηθήσοιντο

act mid pas infinitive: πολιορκήσειν πολιορκήσεσθαι πολιορκηθήσεσθαι

.part-masc: πολιορκήσων πολιορκησόμενος πολιορκηθησόμενος
.part-fem: πολιορκήσουσα πολιορκησομένη πολιορκηθησομένη
.part.neut: πολιορκῆσον πολιορκησόμενον πολιορκηθησόμενον

#= Aorist: ἐπολιόρκησα, ἐπολιορκήθην

act.ind: ἐπολιόρκησα ἐπολιόρκησας ἐπολιόρκησε(ν) ἐπολιορκήσατον ἐπολιορκησάτην ἐπολιορκήσαμεν ἐπολιορκήσατε ἐπολιόρκησαν
act.sub: πολιορκήσω πολιορκήσῃς πολιορκήσῃ πολιορκήσητον πολιορκήσητον πολιορκήσωμεν πολιορκήσητε πολιορκήσωσι(ν)
act.opt: πολιορκήσαιμι πολιορκήσειας/πολιορκήσαις πολιορκήσειε(ν)/πολιορκήσαι πολιορκήσαιτον πολιορκησαίτην πολιορκήσαιμεν πολιορκήσαιτε πολιορκήσειαν/πολιορκήσαιεν
act.imp: πολιόρκησον πολιορκησάτω πολιορκήσατον πολιορκησάτων πολιορκήσατε πολιορκησάντων

pas.ind: ἐπολιορκήθην ἐπολιορκήθης ἐπολιορκήθη ἐπολιορκήθητον ἐπολιορκηθήτην ἐπολιορκήθημεν ἐπολιορκήθητε ἐπολιορκήθησαν
pas.sub: πολιορκηθῶ πολιορκηθῇς πολιορκηθῇ πολιορκηθῆτον πολιορκηθῆτον πολιορκηθῶμεν πολιορκηθῆτε πολιορκηθῶσι(ν)
pas.opt: πολιορκηθείην πολιορκηθείης πολιορκηθείη πολιορκηθεῖτον/πολιορκηθείητον πολιορκηθείτην/πολιορκηθειήτην πολιορκηθεῖμεν/πολιορκηθείημεν πολιορκηθεῖτε/πολιορκηθείητε πολιορκηθεῖεν/πολιορκηθείησαν
pas.imp: πολιορκήθητι πολιορκηθήτω πολιορκήθητον πολιορκηθήτων πολιορκήθητε πολιορκηθέντων

act pas inf: πολιορκῆσαι πολιορκηθῆναι

.part-masc: πολιορκήσας πολιορκηθείς
.part-fem: πολιορκήσασα πολιορκηθεῖσα
.part.neut: πολιορκῆσαν πολιορκηθέν

#= Perfect: πεπολιόρκημαι

mid.ind: πεπολιόρκημαι πεπολιόρκησαι πεπολιόρκηται πεπολιόρκησθον πεπολιόρκησθον πεπολιορκήμεθα πεπολιόρκησθε πεπολιόρκηνται
mid.sub: πεπολιορκημένος ὦ πεπολιορκημένος ᾖς πεπολιορκημένος ᾖ πεπολιορκημένω ἦτον πεπολιορκημένω ἦτον πεπολιορκημένοι ὦμεν πεπολιορκημένοι ἦτε πεπολιορκημένοι ὦσι(ν)
mid.opt: πεπολιορκημένος εἴην πεπολιορκημένος εἴης πεπολιορκημένος εἴη πεπολιορκημένω εἴητον/εἶτον πεπολιορκημένω εἰήτην/εἴτην πεπολιορκημένοι εἴημεν/εἶμεν πεπολιορκημένοι εἴητε/εἶτε πεπολιορκημένοι εἴησαν/εἶεν
mid.imp: πεπολιόρκησο πεπολιορκήσθω πεπολιόρκησθον πεπολιορκήσθων πεπολιόρκησθε πεπολιορκήσθων

middle/passive
inf: πεπολιορκῆσθαι

.part-masc: πεπολιορκημένος
.part-fem: πεπολιορκημένη
.part.neut: πεπολιορκημένον

# -------------------
dict: πολίτεύω • (polī́teúō)

 to live as a citizen or freeman, live in a free state
 to take part in the government
 to administer or govern
 to have a certain form of government

#= Present: πολιτεύω, πολιτεύομαι

act.ind: πολιτεύω πολιτεύεις πολιτεύει πολιτεύετον πολιτεύετον πολιτεύομεν πολιτεύετε πολιτεύουσι(ν)
act.sub: πολιτεύω πολιτεύῃς πολιτεύῃ πολιτεύητον πολιτεύητον πολιτεύωμεν πολιτεύητε πολιτεύωσι(ν)
act.opt: πολιτεύοιμι πολιτεύοις πολιτεύοι πολιτεύοιτον πολιτευοίτην πολιτεύοιμεν πολιτεύοιτε πολιτεύοιεν
act.imp: πολίτευε πολιτευέτω πολιτεύετον πολιτευέτων πολιτεύετε πολιτευόντων

mid.ind: πολιτεύομαι πολιτεύῃ/πολιτεύει πολιτεύεται πολιτεύεσθον πολιτεύεσθον πολιτευόμεθα πολιτεύεσθε πολιτεύονται
mid.sub: πολιτεύωμαι πολιτεύῃ πολιτεύηται πολιτεύησθον πολιτεύησθον πολιτευώμεθα πολιτεύησθε πολιτεύωνται
mid.opt: πολιτευοίμην πολιτεύοιο πολιτεύοιτο πολιτεύοισθον πολιτευοίσθην πολιτευοίμεθα πολιτεύοισθε πολιτεύοιντο
mid.imp: πολιτεύου πολιτευέσθω πολιτεύεσθον πολιτευέσθων πολιτεύεσθε πολιτευέσθων

act mid inf: πολιτεύειν πολιτεύεσθαι

.part-masc: πολιτεύων πολιτευόμενος
.part-fem: πολιτεύουσα πολιτευομένη
.part.neut: πολιτεῦον πολιτευόμενον

#= Imperfect: ἐπολίτευον, ἐπολιτευόμην

act.ind: ἐπολίτευον ἐπολίτευες ἐπολίτευε(ν) ἐπολιτεύετον ἐπολιτευέτην ἐπολιτεύομεν ἐπολιτεύετε ἐπολίτευον

mid.ind: ἐπολιτευόμην ἐπολιτεύου ἐπολιτεύετο ἐπολιτεύεσθον ἐπολιτευέσθην ἐπολιτευόμεθα ἐπολιτεύεσθε ἐπολιτεύοντο

#= Future: πολιτεύσω, πολιτεύσομαι

act.ind: πολιτεύσω πολιτεύσεις πολιτεύσει πολιτεύσετον πολιτεύσετον πολιτεύσομεν πολιτεύσετε πολιτεύσουσι(ν)
act.opt: πολιτεύσοιμι πολιτεύσοις πολιτεύσοι πολιτεύσοιτον πολιτευσοίτην πολιτεύσοιμεν πολιτεύσοιτε πολιτεύσοιεν

mid.ind: πολιτεύσομαι πολιτεύσῃ/πολιτεύσει πολιτεύσεται πολιτεύσεσθον πολιτεύσεσθον πολιτευσόμεθα πολιτεύσεσθε πολιτεύσονται
mid.opt: πολιτευσοίμην πολιτεύσοιο πολιτεύσοιτο πολιτεύσοισθον πολιτευσοίσθην πολιτευσοίμεθα πολιτεύσοισθε πολιτεύσοιντο

act mid inf: πολιτεύσειν πολιτεύσεσθαι

.part-masc: πολιτεύσων πολιτευσόμενος
.part-fem: πολιτεύσουσα πολιτευσομένη
.part.neut: πολιτεῦσον πολιτευσόμενον

#= Aorist: ἐπολίτευσα, ἐπολιτευσάμην

act.ind: ἐπολίτευσα ἐπολίτευσας ἐπολίτευσε(ν) ἐπολιτεύσατον ἐπολιτευσάτην ἐπολιτεύσαμεν ἐπολιτεύσατε ἐπολίτευσαν
act.sub: πολιτεύσω πολιτεύσῃς πολιτεύσῃ πολιτεύσητον πολιτεύσητον πολιτεύσωμεν πολιτεύσητε πολιτεύσωσι(ν)
act.opt: πολιτεύσαιμι πολιτεύσειας/πολιτεύσαις πολιτεύσειε(ν)/πολιτεύσαι πολιτεύσαιτον πολιτευσαίτην πολιτεύσαιμεν πολιτεύσαιτε πολιτεύσειαν/πολιτεύσαιεν
act.imp: πολίτευσον πολιτευσάτω πολιτεύσατον πολιτευσάτων πολιτεύσατε πολιτευσάντων

mid.ind: ἐπολιτευσάμην ἐπολιτεύσω ἐπολιτεύσατο ἐπολιτεύσασθον ἐπολιτευσάσθην ἐπολιτευσάμεθα ἐπολιτεύσασθε ἐπολιτεύσαντο
mid.sub: πολιτεύσωμαι πολιτεύσῃ πολιτεύσηται πολιτεύσησθον πολιτεύσησθον πολιτευσώμεθα πολιτεύσησθε πολιτεύσωνται
mid.opt: πολιτευσαίμην πολιτεύσαιο πολιτεύσαιτο πολιτεύσαισθον πολιτευσαίσθην πολιτευσαίμεθα πολιτεύσαισθε πολιτεύσαιντο
mid.imp: πολίτευσαι πολιτευσάσθω πολιτεύσασθον πολιτευσάσθων πολιτεύσασθε πολιτευσάσθων

act mid inf: πολιτεῦσαι πολιτεύσασθαι

.part-masc: πολιτεύσας πολιτευσάμενος
.part-fem: πολιτεύσασα πολιτευσαμένη
.part.neut: πολιτεῦσαν πολιτευσάμενον

#= Perfect: πεπολίτευκα, πεπολίτευμαι

act.ind: πεπολίτευκα πεπολίτευκας πεπολίτευκε(ν) πεπολιτεύκατον πεπολιτεύκατον πεπολιτεύκαμεν πεπολιτεύκατε πεπολιτεύκασι(ν)
act.sub: πεπολιτεύκω πεπολιτεύκῃς πεπολιτεύκῃ πεπολιτεύκητον πεπολιτεύκητον πεπολιτεύκωμεν πεπολιτεύκητε πεπολιτεύκωσι(ν)
act.opt: πεπολιτεύκοιμι/πεπολιτευκοίην πεπολιτεύκοις/πεπολιτευκοίης πεπολιτεύκοι/πεπολιτευκοίη πεπολιτεύκοιτον πεπολιτευκοίτην πεπολιτεύκοιμεν πεπολιτεύκοιτε πεπολιτεύκοιεν
act.imp: πεπολίτευκε πεπολιτευκέτω πεπολιτεύκετον πεπολιτευκέτων πεπολιτεύκετε πεπολιτευκόντων

mid.ind: πεπολίτευμαι πεπολίτευσαι πεπολίτευται πεπολίτευσθον πεπολίτευσθον πεπολιτεύμεθα πεπολίτευσθε πεπολίτευνται
mid.sub: πεπολιτευμένος ὦ πεπολιτευμένος ᾖς πεπολιτευμένος ᾖ πεπολιτευμένω ἦτον πεπολιτευμένω ἦτον πεπολιτευμένοι ὦμεν πεπολιτευμένοι ἦτε πεπολιτευμένοι ὦσι(ν)
mid.opt: πεπολιτευμένος εἴην πεπολιτευμένος εἴης πεπολιτευμένος εἴη πεπολιτευμένω εἴητον/εἶτον πεπολιτευμένω εἰήτην/εἴτην πεπολιτευμένοι εἴημεν/εἶμεν πεπολιτευμένοι εἴητε/εἶτε πεπολιτευμένοι εἴησαν/εἶεν
mid.imp: πεπολίτευσο πεπολιτεύσθω πεπολίτευσθον πεπολιτεύσθων πεπολίτευσθε πεπολιτεύσθων

act mid inf: πεπολιτευκέναι πεπολιτεῦσθαι

.part-masc: πεπολιτευκώς πεπολιτευμένος
.part-fem: πεπολιτευκυῖα πεπολιτευμένη
.part.neut: πεπολιτευκός πεπολιτευμένον

# -------------------
dict: πρεσβεύω • (presbeúō)

 (intransitive) to be the elder or eldest
 to take the first place, be best
 (with the genitive) to rank before, take precedence of
 (with the genitive) to rule over
 (transitive) to place (someone or something) as eldest or first, to put first in rank
 to pay honor or worship
 (passive) to hold the first place
 to serve an ambassador
 to negotiate (e.g. peace) as an ambassador
 (middle) to send ambassadors

#= Present: πρεσβεύω, πρεσβεύομαι

act.ind: πρεσβεύω πρεσβεύεις πρεσβεύει πρεσβεύετον πρεσβεύετον πρεσβεύομεν πρεσβεύετε πρεσβεύουσι(ν)
act.sub: πρεσβεύω πρεσβεύῃς πρεσβεύῃ πρεσβεύητον πρεσβεύητον πρεσβεύωμεν πρεσβεύητε πρεσβεύωσι(ν)
act.opt: πρεσβεύοιμι πρεσβεύοις πρεσβεύοι πρεσβεύοιτον πρεσβευοίτην πρεσβεύοιμεν πρεσβεύοιτε πρεσβεύοιεν
act.imp: πρέσβευε πρεσβευέτω πρεσβεύετον πρεσβευέτων πρεσβεύετε πρεσβευόντων

mid.ind: πρεσβεύομαι πρεσβεύῃ/πρεσβεύει πρεσβεύεται πρεσβεύεσθον πρεσβεύεσθον πρεσβευόμεθα πρεσβεύεσθε πρεσβεύονται
mid.sub: πρεσβεύωμαι πρεσβεύῃ πρεσβεύηται πρεσβεύησθον πρεσβεύησθον πρεσβευώμεθα πρεσβεύησθε πρεσβεύωνται
mid.opt: πρεσβευοίμην πρεσβεύοιο πρεσβεύοιτο πρεσβεύοισθον πρεσβευοίσθην πρεσβευοίμεθα πρεσβεύοισθε πρεσβεύοιντο
mid.imp: πρεσβεύου πρεσβευέσθω πρεσβεύεσθον πρεσβευέσθων πρεσβεύεσθε πρεσβευέσθων

act mid inf: πρεσβεύειν πρεσβεύεσθαι

.part-masc: πρεσβεύων πρεσβευόμενος
.part-fem: πρεσβεύουσα πρεσβευομένη
.part.neut: πρεσβεῦον πρεσβευόμενον

#= Imperfect: ἐπρέσβευον, ἐπρεσβευόμην

act.ind: ἐπρέσβευον ἐπρέσβευες ἐπρέσβευε(ν) ἐπρεσβεύετον ἐπρεσβευέτην ἐπρεσβεύομεν ἐπρεσβεύετε ἐπρέσβευον

mid.ind: ἐπρεσβευόμην ἐπρεσβεύου ἐπρεσβεύετο ἐπρεσβεύεσθον ἐπρεσβευέσθην ἐπρεσβευόμεθα ἐπρεσβεύεσθε ἐπρεσβεύοντο

#= Future: πρεσβεύσω, πρεσβεύσομαι, πρεσβευσθήσομαι

act.ind: πρεσβεύσω πρεσβεύσεις πρεσβεύσει πρεσβεύσετον πρεσβεύσετον πρεσβεύσομεν πρεσβεύσετε πρεσβεύσουσι(ν)
act.opt: πρεσβεύσοιμι πρεσβεύσοις πρεσβεύσοι πρεσβεύσοιτον πρεσβευσοίτην πρεσβεύσοιμεν πρεσβεύσοιτε πρεσβεύσοιεν

mid.ind: πρεσβεύσομαι πρεσβεύσῃ/πρεσβεύσει πρεσβεύσεται πρεσβεύσεσθον πρεσβεύσεσθον πρεσβευσόμεθα πρεσβεύσεσθε πρεσβεύσονται
mid.opt: πρεσβευσοίμην πρεσβεύσοιο πρεσβεύσοιτο πρεσβεύσοισθον πρεσβευσοίσθην πρεσβευσοίμεθα πρεσβεύσοισθε πρεσβεύσοιντο

pas.ind: πρεσβευσθήσομαι πρεσβευσθήσῃ πρεσβευσθήσεται πρεσβευσθήσεσθον πρεσβευσθήσεσθον πρεσβευσθησόμεθα πρεσβευσθήσεσθε πρεσβευσθήσονται
pas.opt: πρεσβευσθησοίμην πρεσβευσθήσοιο πρεσβευσθήσοιτο πρεσβευσθήσοισθον πρεσβευσθησοίσθην πρεσβευσθησοίμεθα πρεσβευσθήσοισθε πρεσβευσθήσοιντο

act mid pas infinitive: πρεσβεύσειν πρεσβεύσεσθαι πρεσβευσθήσεσθαι

.part-masc: πρεσβεύσων πρεσβευσόμενος πρεσβευσθησόμενος
.part-fem: πρεσβεύσουσα πρεσβευσομένη πρεσβευσθησομένη
.part.neut: πρεσβεῦσον πρεσβευσόμενον πρεσβευσθησόμενον

#= Aorist: ἐπρέσβευσα, ἐπρεσβευσάμην, ἐπρεσβεύσθην

act.ind: ἐπρέσβευσα ἐπρέσβευσας ἐπρέσβευσε(ν) ἐπρεσβεύσατον ἐπρεσβευσάτην ἐπρεσβεύσαμεν ἐπρεσβεύσατε ἐπρέσβευσαν
act.sub: πρεσβεύσω πρεσβεύσῃς πρεσβεύσῃ πρεσβεύσητον πρεσβεύσητον πρεσβεύσωμεν πρεσβεύσητε πρεσβεύσωσι(ν)
act.opt: πρεσβεύσαιμι πρεσβεύσειας/πρεσβεύσαις πρεσβεύσειε(ν)/πρεσβεύσαι πρεσβεύσαιτον πρεσβευσαίτην πρεσβεύσαιμεν πρεσβεύσαιτε πρεσβεύσειαν/πρεσβεύσαιεν
act.imp: πρέσβευσον πρεσβευσάτω πρεσβεύσατον πρεσβευσάτων πρεσβεύσατε πρεσβευσάντων

mid.ind: ἐπρεσβευσάμην ἐπρεσβεύσω ἐπρεσβεύσατο ἐπρεσβεύσασθον ἐπρεσβευσάσθην ἐπρεσβευσάμεθα ἐπρεσβεύσασθε ἐπρεσβεύσαντο
mid.sub: πρεσβεύσωμαι πρεσβεύσῃ πρεσβεύσηται πρεσβεύσησθον πρεσβεύσησθον πρεσβευσώμεθα πρεσβεύσησθε πρεσβεύσωνται
mid.opt: πρεσβευσαίμην πρεσβεύσαιο πρεσβεύσαιτο πρεσβεύσαισθον πρεσβευσαίσθην πρεσβευσαίμεθα πρεσβεύσαισθε πρεσβεύσαιντο
mid.imp: πρέσβευσαι πρεσβευσάσθω πρεσβεύσασθον πρεσβευσάσθων πρεσβεύσασθε πρεσβευσάσθων

pas.ind: ἐπρεσβεύσθην ἐπρεσβεύσθης ἐπρεσβεύσθη ἐπρεσβεύσθητον ἐπρεσβευσθήτην ἐπρεσβεύσθημεν ἐπρεσβεύσθητε ἐπρεσβεύσθησαν
pas.sub: πρεσβευσθῶ πρεσβευσθῇς πρεσβευσθῇ πρεσβευσθῆτον πρεσβευσθῆτον πρεσβευσθῶμεν πρεσβευσθῆτε πρεσβευσθῶσι(ν)
pas.opt: πρεσβευσθείην πρεσβευσθείης πρεσβευσθείη πρεσβευσθεῖτον/πρεσβευσθείητον πρεσβευσθείτην/πρεσβευσθειήτην πρεσβευσθεῖμεν/πρεσβευσθείημεν πρεσβευσθεῖτε/πρεσβευσθείητε πρεσβευσθεῖεν/πρεσβευσθείησαν
pas.imp: πρεσβεύσθητι πρεσβευσθήτω πρεσβεύσθητον πρεσβευσθήτων πρεσβεύσθητε πρεσβευσθέντων

act mid pas infinitive: πρεσβεῦσαι πρεσβεύσασθαι πρεσβευσθῆναι

.part-masc: πρεσβεύσας πρεσβευσάμενος πρεσβευσθείς
.part-fem: πρεσβεύσασα πρεσβευσαμένη πρεσβευσθεῖσα
.part.neut: πρεσβεῦσαν πρεσβευσάμενον πρεσβευσθέν

#= Perfect: πεπρέσβευκα, πεπρέσβευμαι

act.ind: πεπρέσβευκα πεπρέσβευκας πεπρέσβευκε(ν) πεπρεσβεύκατον πεπρεσβεύκατον πεπρεσβεύκαμεν πεπρεσβεύκατε πεπρεσβεύκασι(ν)
act.sub: πεπρεσβεύκω πεπρεσβεύκῃς πεπρεσβεύκῃ πεπρεσβεύκητον πεπρεσβεύκητον πεπρεσβεύκωμεν πεπρεσβεύκητε πεπρεσβεύκωσι(ν)
act.opt: πεπρεσβεύκοιμι/πεπρεσβευκοίην πεπρεσβεύκοις/πεπρεσβευκοίης πεπρεσβεύκοι/πεπρεσβευκοίη πεπρεσβεύκοιτον πεπρεσβευκοίτην πεπρεσβεύκοιμεν πεπρεσβεύκοιτε πεπρεσβεύκοιεν
act.imp: πεπρέσβευκε πεπρεσβευκέτω πεπρεσβεύκετον πεπρεσβευκέτων πεπρεσβεύκετε πεπρεσβευκόντων

mid.ind: πεπρέσβευμαι πεπρέσβευσαι πεπρέσβευται πεπρέσβευσθον πεπρέσβευσθον πεπρεσβεύμεθα πεπρέσβευσθε πεπρέσβευνται
mid.sub: πεπρεσβευμένος ὦ πεπρεσβευμένος ᾖς πεπρεσβευμένος ᾖ πεπρεσβευμένω ἦτον πεπρεσβευμένω ἦτον πεπρεσβευμένοι ὦμεν πεπρεσβευμένοι ἦτε πεπρεσβευμένοι ὦσι(ν)
mid.opt: πεπρεσβευμένος εἴην πεπρεσβευμένος εἴης πεπρεσβευμένος εἴη πεπρεσβευμένω εἴητον/εἶτον πεπρεσβευμένω εἰήτην/εἴτην πεπρεσβευμένοι εἴημεν/εἶμεν πεπρεσβευμένοι εἴητε/εἶτε πεπρεσβευμένοι εἴησαν/εἶεν
mid.imp: πεπρέσβευσο πεπρεσβεύσθω πεπρέσβευσθον πεπρεσβεύσθων πεπρέσβευσθε πεπρεσβεύσθων

act mid inf: πεπρεσβευκέναι πεπρεσβεῦσθαι

.part-masc: πεπρεσβευκώς πεπρεσβευμένος
.part-fem: πεπρεσβευκυῖα πεπρεσβευμένη
.part.neut: πεπρεσβευκός πεπρεσβευμένον

# -------------------
dict: προγίγνομαι • (progígnomai)

 to come forward
 to be born before, exist before

#= Present: προγίγνομαι

mid.ind: προγίγνομαι προγίγνῃ/προγίγνει προγίγνεται προγίγνεσθον προγίγνεσθον προγιγνόμεθα προγίγνεσθε προγίγνονται
mid.sub: προγίγνωμαι προγίγνῃ προγίγνηται προγίγνησθον προγίγνησθον προγιγνώμεθα προγίγνησθε προγίγνωνται
mid.opt: προγιγνοίμην προγίγνοιο προγίγνοιτο προγίγνοισθον προγιγνοίσθην προγιγνοίμεθα προγίγνοισθε προγίγνοιντο
mid.imp: προγίγνου προγιγνέσθω προγίγνεσθον προγιγνέσθων προγίγνεσθε προγιγνέσθων

inf: προγίγνεσθαι

.part-masc: προγιγνόμενος
.part-fem: προγιγνομένη
.part.neut: προγιγνόμενον

#= Future: προγενήσομαι

mid.ind: προγενήσομαι προγενήσῃ/προγενήσει προγενήσεται προγενήσεσθον προγενήσεσθον προγενησόμεθα προγενήσεσθε προγενήσονται
mid.opt: προγενησοίμην προγενήσοιο προγενήσοιτο προγενήσοισθον προγενησοίσθην προγενησοίμεθα προγενήσοισθε προγενήσοιντο

mid.inf: προγενήσεσθαι

.part-masc: προγενησόμενος
.part-fem: προγενησομένη
.part.neut: προγενησόμενον

#= Aorist: προὐγενόμην

mid.ind: προὐγενόμην προὐγένου προὐγένετο προὐγένεσθον προὐγενέσθην προὐγενόμεθα προὐγένεσθε προὐγένοντο
mid.sub: προγένωμαι προγένῃ προγένηται προγένησθον προγένησθον προγενώμεθα προγένησθε προγένωνται
mid.opt: προγενοίμην προγένοιο προγένοιτο προγένοισθον προγενοίσθην προγενοίμεθα προγένοισθε προγένοιντο
mid.imp: προγενοῦ προγενέσθω προγένεσθον προγενέσθων προγένεσθε προγενέσθων

mid.inf: προγενέσθαι

.part-masc: προγενόμενος
.part-fem: προγενομένη
.part.neut: προγενόμενον

#= Aorist: προγενόμην (Epic)

mid.ind: προγενόμην προγένεο προγένετο προγένεσθον προγενέσθην προγενόμε(σ)θα προγένεσθε προγένοντο
mid.sub: προγένωμαι/προγενώμαιμι προγένηαι/προγένηαι προγένηται/προγενήταισι προγένησθον προγένησθον προγενώμε(σ)θα προγένησθε προγένωνται
mid.opt: προγενοίμην προγένοιο προγένοιτο προγένοισθον προγενοίσθην προγενοίμε(σ)θα προγένοισθε προγενοίατο
mid.imp: προγένεο προγενέσθω προγένεσθον προγενέσθων προγένεσθε προγενέσθων

mid.inf: προγενέσθαι

.part-masc: προγενόμενος
.part-fem: προγενομένη
.part.neut: προγενόμενον

#= Perfect: προγέγονα, προγεγένημαι

act.ind: προγέγονα προγέγονας προγέγονε(ν) προγεγόνατον προγεγόνατον προγεγόναμεν προγεγόνατε προγεγόνασι(ν)
act.sub: προγεγόνω προγεγόνῃς προγεγόνῃ προγεγόνητον προγεγόνητον προγεγόνωμεν προγεγόνητε προγεγόνωσι(ν)
act.opt: προγεγόνοιμι/προγεγονοίην προγεγόνοις/προγεγονοίης προγεγόνοι/προγεγονοίη προγεγόνοιτον προγεγονοίτην προγεγόνοιμεν προγεγόνοιτε προγεγόνοιεν
act.imp: προγέγονε προγεγονέτω προγεγόνετον προγεγονέτων προγεγόνετε προγεγονόντων

mid.ind: προγεγένημαι προγεγένησαι προγεγένηται προγεγένησθον προγεγένησθον προγεγενήμεθα προγεγένησθε προγεγένηνται
mid.sub: προγεγενημένος ὦ προγεγενημένος ᾖς προγεγενημένος ᾖ προγεγενημένω ἦτον προγεγενημένω ἦτον προγεγενημένοι ὦμεν προγεγενημένοι ἦτε προγεγενημένοι ὦσι(ν)
mid.opt: προγεγενημένος εἴην προγεγενημένος εἴης προγεγενημένος εἴη προγεγενημένω εἴητον/εἶτον προγεγενημένω εἰήτην/εἴτην προγεγενημένοι εἴημεν/εἶμεν προγεγενημένοι εἴητε/εἶτε προγεγενημένοι εἴησαν/εἶεν
mid.imp: προγεγένησο προγεγενήσθω προγεγένησθον προγεγενήσθων προγεγένησθε προγεγενήσθων

act mid inf: προγεγονέναι προγεγενῆσθαι

.part-masc: προγεγονώς προγεγενημένος
.part-fem: προγεγονυῖα προγεγενημένη
.part.neut: προγεγονός προγεγενημένον

# -------------------
dict: πρόοιδα • (próoida)

 to know in advance, have advance knowledge of

#= Perfect: πρόοιδα

act.ind: πρόοιδα πρόοισθα/πρόοιδας πρόοιδε πρόϊστον πρόϊστον πρόϊσμεν/προοίδαμεν πρόϊστε/προοίδατε προΐσασι(ν)
act.sub: προειδῶ προειδῇς προειδῇ προειδῆτον προειδῆτον προειδῶμεν προειδῆτε προειδῶσι(ν)
act.opt: προειδείην προειδείης προειδείη προειδεῖτον προειδείτην προειδεῖμεν/προειδείημεν προειδεῖτε/προειδείητε προειδεῖεν/προειδείησαν
act.imp: πρόϊσθι προΐστω πρόϊστον προΐστων πρόϊστε προΐστων

act.inf: προειδέναι

.part-masc: προειδώς
.part-fem: προειδυῖα
.part.neut: προειδός

#= Perfect: πρόοιδα (Epic)

act.ind: πρόοιδα πρόοισθα/πρόοιδας πρόοιδε πρόϊστον πρόϊστον πρόϊσμεν/πρόϊδμεν/προείδομεν πρόϊστε/προείδετε προΐσασι(ν)
act.sub: προειδῶ προειδῇς προειδῇ προειδῆτον προειδῆτον προειδῶμεν προειδῆτε προειδῶσι(ν)
act.opt: προειδείην προειδείης προειδείη προειδεῖτον προειδείτην προειδεῖμεν/προειδείημεν προειδεῖτε/προειδείητε προειδεῖεν/προειδείησαν
act.imp: πρόϊσθι προΐστω πρόϊστον προΐστων πρόϊστε προΐστων

act.inf: προειδέναι/προΐδμεναι/προΐδμεν/προΐδέμεν

.part-masc: προειδώς
.part-fem: προειδυῖα/προΐδυῖα
.part.neut: προειδός

#= Pluperfect: προῄδη/προῄδειν

act.ind: προῄδη/προῄδειν προῄδησθα/προῄδεις προῄδει(ν) πρόῃστον προῄστην πρόῃσμεν/προῄδεμεν/προῄδειμεν πρόῃστε/προῄδειτε/προῄδετε πρόῃσαν/προῄδεσαν

#= Pluperfect: προῄδεα/προῄδη/προῄδειν/προηείδειν (Epic)

act.ind: προῄδεα/προῄδη/προῄδειν/προηείδειν προῄδησθα/προηείδης/προῄδεις προῄδεε(ν)/προῄδη/προηείδη πρόῃστον προῄστην πρόῃσμεν/προῄδεμεν/προῄδειμεν πρόῃστε/προῄδειτε/προῄδετε πρόῃσαν/προῄδεσαν/πρόϊσαν

#= Future: προείσομαι

mid.ind: προείσομαι προείσῃ/προείσει προείσεται προείσεσθον προείσεσθον προεισόμεθα προείσεσθε προείσονται
mid.opt: προεισοίμην προείσοιο προείσοιτο προείσοισθον προεισοίσθην προεισοίμεθα προείσοισθε προείσοιντο

mid.inf: προείσεσθαι

.part-masc: προεισόμενος
.part-fem: προεισομένη
.part.neut: προεισόμενον

# -------------------
dict: προέρχομαι • (proérkhomai) (deponent)

 go forward, go in advance
 proceed, go on (in narrating, or speaking)
 arrive first
 appear in court

Inflection
#= Present: προέρχομαι

mid.ind: προέρχομαι προέρχῃ/προέρχει προέρχεται προέρχεσθον προέρχεσθον προερχόμεθα προέρχεσθε προέρχονται
mid.sub: προέρχωμαι προέρχῃ προέρχηται προέρχησθον προέρχησθον προερχώμεθα προέρχησθε προέρχωνται
mid.opt: προερχοίμην προέρχοιο προέρχοιτο προέρχοισθον προερχοίσθην προερχοίμεθα προέρχοισθε προέρχοιντο
mid.imp: προέρχου προερχέσθω προέρχεσθον προερχέσθων προέρχεσθε προερχέσθων

inf: προέρχεσθαι

.part-masc: προερχόμενος
.part-fem: προερχομένη
.part.neut: προερχόμενον

#= Imperfect: προηρχόμην

mid.ind: προηρχόμην προήρχου προήρχετο προήρχεσθον προηρχέσθην προηρχόμεθα προήρχεσθε προήρχοντο

#= Aorist: πρόηλθον

act.ind: πρόηλθον πρόηλθες πρόηλθε(ν) προήλθετον προηλθέτην προήλθομεν προήλθετε πρόηλθον
act.sub: προέλθω προέλθῃς προέλθῃ προέλθητον προέλθητον προέλθωμεν προέλθητε προέλθωσι(ν)
act.opt: προέλθοιμι προέλθοις προέλθοι προέλθοιτον προελθοίτην προέλθοιμεν προέλθοιτε προέλθοιεν
act.imp: πρόελθε προελθέτω προέλθετον προελθέτων προέλθετε προελθόντων

act.inf: προελθεῖν

.part-masc: προελθών
.part-fem: προελθοῦσα
.part.neut: προελθόν

#= Perfect: προελήλυθα

act.ind: προελήλυθα προελήλυθας προελήλυθε(ν) προεληλύθατον προεληλύθατον προεληλύθαμεν προεληλύθατε προεληλύθασι(ν)
act.sub: προεληλύθω προεληλύθῃς προεληλύθῃ προεληλύθητον προεληλύθητον προεληλύθωμεν προεληλύθητε προεληλύθωσι(ν)
act.opt: προεληλύθοιμι/προεληλυθοίην προεληλύθοις/προεληλυθοίης προεληλύθοι/προεληλυθοίη προεληλύθοιτον προεληλυθοίτην προεληλύθοιμεν προεληλύθοιτε προεληλύθοιεν
act.imp: προελήλυθε προεληλυθέτω προεληλύθετον προεληλυθέτων προεληλύθετε προεληλυθόντων

act.inf: προεληλυθέναι

.part-masc: προεληλυθώς
.part-fem: προεληλυθυῖα
.part.neut: προεληλυθός

#= Perfect: προὐλήλυθα

act.ind: προὐλήλυθα προὐλήλυθας προὐλήλυθε(ν) προὐληλύθατον προὐληλύθατον προὐληλύθαμεν προὐληλύθατε προὐληλύθασι(ν)
act.sub: προὐληλύθω προὐληλύθῃς προὐληλύθῃ προὐληλύθητον προὐληλύθητον προὐληλύθωμεν προὐληλύθητε προὐληλύθωσι(ν)
act.opt: προὐληλύθοιμι/προὐληλυθοίην προὐληλύθοις/προὐληλυθοίης προὐληλύθοι/προὐληλυθοίη προὐληλύθοιτον προὐληλυθοίτην προὐληλύθοιμεν προὐληλύθοιτε προὐληλύθοιεν
act.imp: προὐλήλυθε προὐληλυθέτω προὐληλύθετον προὐληλυθέτων προὐληλύθετε προὐληλυθόντων

act.inf: προὐληλυθέναι

.part-masc: προὐληλυθώς
.part-fem: προὐληλυθυῖα
.part.neut: προὐληλυθός

# -------------------
dict: προερέω • (proeréō)

 to tell or state before
 to premise
 to proclaim or declare publicly
 to order or command before

Usage notes

Supplies a future tense of προαγορεύω (proagoreúō) and προλέγω (prolégō).

The aorist tense is supplied by προεῖπον (proeîpon).
#= Present: προερέω, προερέομαι (Uncontracted)

act.ind: προερέω προερέεις προερέει προερέετον προερέετον προερέομεν προερέετε προερέουσι(ν)
act.sub: προερέω προερέῃς προερέῃ προερέητον προερέητον προερέωμεν προερέητε προερέωσι(ν)
act.opt: προερέοιμι προερέοις προερέοι προερέοιτον προερεοίτην προερέοιμεν προερέοιτε προερέοιεν
act.imp: προέρεε προερεέτω προερέετον προερεέτων προερέετε προερεόντων

mid.ind: προερέομαι προερέῃ/προερέει προερέεται προερέεσθον προερέεσθον προερεόμεθα προερέεσθε προερέονται
mid.sub: προερέωμαι προερέῃ προερέηται προερέησθον προερέησθον προερεώμεθα προερέησθε προερέωνται
mid.opt: προερεοίμην προερέοιο προερέοιτο προερέοισθον προερεοίσθην προερεοίμεθα προερέοισθε προερέοιντο
mid.imp: προερέου προερεέσθω προερέεσθον προερεέσθων προερέεσθε προερεέσθων

act mid inf: προερέειν προερέεσθαι

.part-masc: προερέων προερεόμενος
.part-fem: προερέουσα προερεομένη
.part.neut: προερέον προερεόμενον

#= Present: προερῶ, προεροῦμαι (Contracted)

act.ind: προερῶ προερεῖς προερεῖ προερεῖτον προερεῖτον προεροῦμεν προερεῖτε προεροῦσι(ν)
act.sub: προερῶ προερῇς προερῇ προερῆτον προερῆτον προερῶμεν προερῆτε προερῶσι(ν)
act.opt: προεροίην/προεροῖμι προεροίης/προεροῖς προεροίη/προεροῖ προεροῖτον/προεροίητον προεροίτην/προεροιήτην προεροῖμεν/προεροίημεν προεροῖτε/προεροίητε προεροῖεν/προεροίησαν
act.imp: προέρει προερείτω προερεῖτον προερείτων προερεῖτε προερούντων

mid.ind: προεροῦμαι προερεῖ/προερῇ προερεῖται προερεῖσθον προερεῖσθον προερούμεθα προερεῖσθε προεροῦνται
mid.sub: προερῶμαι προερῇ προερῆται προερῆσθον προερῆσθον προερώμεθα προερῆσθε προερῶνται
mid.opt: προεροίμην προεροῖο προεροῖτο προεροῖσθον προεροίσθην προεροίμεθα προεροῖσθε προεροῖντο
mid.imp: προεροῦ προερείσθω προερεῖσθον προερείσθων προερεῖσθε προερείσθων

act mid inf: προερεῖν προερεῖσθαι

.part-masc: προερῶν προερούμενος
.part-fem: προεροῦσα προερουμένη
.part.neut: προεροῦν προερούμενον

# -------------------
dict: προΐσχω • (proḯskhō)

 to hold before, hold out, hold before
 (in middle) to put forward, use as a pretext, allege, plead
 to propose, offer

#= Present: προΐσχω, προΐσχομαι

act.ind: προΐσχω προΐσχεις προΐσχει προΐσχετον προΐσχετον προΐσχομεν προΐσχετε προΐσχουσι(ν)
act.sub: προΐσχω προΐσχῃς προΐσχῃ προΐσχητον προΐσχητον προΐσχωμεν προΐσχητε προΐσχωσι(ν)
act.opt: προΐσχοιμι προΐσχοις προΐσχοι προΐσχοιτον προϊσχοίτην προΐσχοιμεν προΐσχοιτε προΐσχοιεν
act.imp: πρόϊσχε προϊσχέτω προΐσχετον προϊσχέτων προΐσχετε προϊσχόντων

mid.ind: προΐσχομαι προΐσχῃ/προΐσχει προΐσχεται προΐσχεσθον προΐσχεσθον προϊσχόμεθα προΐσχεσθε προΐσχονται
mid.sub: προΐσχωμαι προΐσχῃ προΐσχηται προΐσχησθον προΐσχησθον προϊσχώμεθα προΐσχησθε προΐσχωνται
mid.opt: προϊσχοίμην προΐσχοιο προΐσχοιτο προΐσχοισθον προϊσχοίσθην προϊσχοίμεθα προΐσχοισθε προΐσχοιντο
mid.imp: προΐσχου προϊσχέσθω προΐσχεσθον προϊσχέσθων προΐσχεσθε προϊσχέσθων

act mid inf: προΐσχειν προΐσχεσθαι

.part-masc: προΐσχων προϊσχόμενος
.part-fem: προΐσχουσα προϊσχομένη
.part.neut: προΐσχον προϊσχόμενον

#= Imperfect: προΐσχον, προϊσχόμην

act.ind: προΐσχον προΐσχες προΐσχε(ν) προΐσχετον προϊσχέτην προΐσχομεν προΐσχετε προΐσχον

mid.ind: προϊσχόμην προΐσχου προΐσχετο προΐσχεσθον προϊσχέσθην προϊσχόμεθα προΐσχεσθε προΐσχοντο

# -------------------
dict: προκαταλαμβάνω • (prokatalambánō)

 to preoccupy
 to anticipate
 to frustrate
 to surprise
 to overpower before

#= Present: προκαταλαμβάνω, προκαταλαμβάνομαι

act.ind: προκαταλαμβάνω προκαταλαμβάνεις προκαταλαμβάνει προκαταλαμβάνετον προκαταλαμβάνετον προκαταλαμβάνομεν προκαταλαμβάνετε προκαταλαμβάνουσι(ν)
act.sub: προκαταλαμβάνω προκαταλαμβάνῃς προκαταλαμβάνῃ προκαταλαμβάνητον προκαταλαμβάνητον προκαταλαμβάνωμεν προκαταλαμβάνητε προκαταλαμβάνωσι(ν)
act.opt: προκαταλαμβάνοιμι προκαταλαμβάνοις προκαταλαμβάνοι προκαταλαμβάνοιτον προκαταλαμβανοίτην προκαταλαμβάνοιμεν προκαταλαμβάνοιτε προκαταλαμβάνοιεν
act.imp: προκαταλάμβανε προκαταλαμβανέτω προκαταλαμβάνετον προκαταλαμβανέτων προκαταλαμβάνετε προκαταλαμβανόντων

mid.ind: προκαταλαμβάνομαι προκαταλαμβάνῃ/προκαταλαμβάνει προκαταλαμβάνεται προκαταλαμβάνεσθον προκαταλαμβάνεσθον προκαταλαμβανόμεθα προκαταλαμβάνεσθε προκαταλαμβάνονται
mid.sub: προκαταλαμβάνωμαι προκαταλαμβάνῃ προκαταλαμβάνηται προκαταλαμβάνησθον προκαταλαμβάνησθον προκαταλαμβανώμεθα προκαταλαμβάνησθε προκαταλαμβάνωνται
mid.opt: προκαταλαμβανοίμην προκαταλαμβάνοιο προκαταλαμβάνοιτο προκαταλαμβάνοισθον προκαταλαμβανοίσθην προκαταλαμβανοίμεθα προκαταλαμβάνοισθε προκαταλαμβάνοιντο
mid.imp: προκαταλαμβάνου προκαταλαμβανέσθω προκαταλαμβάνεσθον προκαταλαμβανέσθων προκαταλαμβάνεσθε προκαταλαμβανέσθων

act mid inf: προκαταλαμβάνειν προκαταλαμβάνεσθαι

.part-masc: προκαταλαμβάνων προκαταλαμβανόμενος
.part-fem: προκαταλαμβάνουσα προκαταλαμβανομένη
.part.neut: προκαταλαμβάνον προκαταλαμβανόμενον

#= Imperfect: προκατελάμβανον, προκατελαμβανόμην

act.ind: προκατελάμβανον προκατελάμβανες προκατελάμβανε(ν) προκατελαμβάνετον προκατελαμβανέτην προκατελαμβάνομεν προκατελαμβάνετε προκατελάμβανον

mid.ind: προκατελαμβανόμην προκατελαμβάνου προκατελαμβάνετο προκατελαμβάνεσθον προκατελαμβανέσθην προκατελαμβανόμεθα προκατελαμβάνεσθε προκατελαμβάνοντο

#= Future: προκαταλήψομαι, προκαταληφθήσομαι

mid.ind: προκαταλήψομαι προκαταλήψῃ/προκαταλήψει προκαταλήψεται προκαταλήψεσθον προκαταλήψεσθον προκαταληψόμεθα προκαταλήψεσθε προκαταλήψονται
mid.opt: προκαταληψοίμην προκαταλήψοιο προκαταλήψοιτο προκαταλήψοισθον προκαταληψοίσθην προκαταληψοίμεθα προκαταλήψοισθε προκαταλήψοιντο

pas.ind: προκαταληφθήσομαι προκαταληφθήσῃ προκαταληφθήσεται προκαταληφθήσεσθον προκαταληφθήσεσθον προκαταληφθησόμεθα προκαταληφθήσεσθε προκαταληφθήσονται
pas.opt: προκαταληφθησοίμην προκαταληφθήσοιο προκαταληφθήσοιτο προκαταληφθήσοισθον προκαταληφθησοίσθην προκαταληφθησοίμεθα προκαταληφθήσοισθε προκαταληφθήσοιντο

mid pas infinitive: προκαταλήψεσθαι προκαταληφθήσεσθαι

.part-masc: προκαταληψόμενος προκαταληφθησόμενος
.part-fem: προκαταληψομένη προκαταληφθησομένη
.part.neut: προκαταληψόμενον προκαταληφθησόμενον

#= Aorist: προκατέλαβον, προκατελαβόμην, προκατελήφθην

act.ind: προκατέλαβον προκατέλαβες προκατέλαβε(ν) προκατελάβετον προκατελαβέτην προκατελάβομεν προκατελάβετε προκατέλαβον
act.sub: προκαταλάβω προκαταλάβῃς προκαταλάβῃ προκαταλάβητον προκαταλάβητον προκαταλάβωμεν προκαταλάβητε προκαταλάβωσι(ν)
act.opt: προκαταλάβοιμι προκαταλάβοις προκαταλάβοι προκαταλάβοιτον προκαταλαβοίτην προκαταλάβοιμεν προκαταλάβοιτε προκαταλάβοιεν
act.imp: προκατάλαβε προκαταλαβέτω προκαταλάβετον προκαταλαβέτων προκαταλάβετε προκαταλαβόντων

mid.ind: προκατελαβόμην προκατελάβου προκατελάβετο προκατελάβεσθον προκατελαβέσθην προκατελαβόμεθα προκατελάβεσθε προκατελάβοντο
mid.sub: προκαταλάβωμαι προκαταλάβῃ προκαταλάβηται προκαταλάβησθον προκαταλάβησθον προκαταλαβώμεθα προκαταλάβησθε προκαταλάβωνται
mid.opt: προκαταλαβοίμην προκαταλάβοιο προκαταλάβοιτο προκαταλάβοισθον προκαταλαβοίσθην προκαταλαβοίμεθα προκαταλάβοισθε προκαταλάβοιντο
mid.imp: προκαταλαβοῦ προκαταλαβέσθω προκαταλάβεσθον προκαταλαβέσθων προκαταλάβεσθε προκαταλαβέσθων

pas.ind: προκατελήφθην προκατελήφθης προκατελήφθη προκατελήφθητον προκατεληφθήτην προκατελήφθημεν προκατελήφθητε προκατελήφθησαν
pas.sub: προκαταληφθῶ προκαταληφθῇς προκαταληφθῇ προκαταληφθῆτον προκαταληφθῆτον προκαταληφθῶμεν προκαταληφθῆτε προκαταληφθῶσι(ν)
pas.opt: προκαταληφθείην προκαταληφθείης προκαταληφθείη προκαταληφθεῖτον/προκαταληφθείητον προκαταληφθείτην/προκαταληφθειήτην προκαταληφθεῖμεν/προκαταληφθείημεν προκαταληφθεῖτε/προκαταληφθείητε προκαταληφθεῖεν/προκαταληφθείησαν
pas.imp: προκαταλήφθητι προκαταληφθήτω προκαταλήφθητον προκαταληφθήτων προκαταλήφθητε προκαταληφθέντων

act mid pas infinitive: προκαταλαβεῖν προκαταλαβέσθαι προκαταληφθῆναι

.part-masc: προκαταλαβών προκαταλαβόμενος προκαταληφθείς
.part-fem: προκαταλαβοῦσα προκαταλαβομένη προκαταληφθεῖσα
.part.neut: προκαταλαβόν προκαταλαβόμενον προκαταληφθέν

#= Perfect: προκαταλελάβηκα, προκαταλελάβημαι

act.ind: προκαταλελάβηκα προκαταλελάβηκας προκαταλελάβηκε(ν) προκαταλελαβήκατον προκαταλελαβήκατον προκαταλελαβήκαμεν προκαταλελαβήκατε προκαταλελαβήκασι(ν)
act.sub: προκαταλελαβήκω προκαταλελαβήκῃς προκαταλελαβήκῃ προκαταλελαβήκητον προκαταλελαβήκητον προκαταλελαβήκωμεν προκαταλελαβήκητε προκαταλελαβήκωσι(ν)
act.opt: προκαταλελαβήκοιμι/προκαταλελαβηκοίην προκαταλελαβήκοις/προκαταλελαβηκοίης προκαταλελαβήκοι/προκαταλελαβηκοίη προκαταλελαβήκοιτον προκαταλελαβηκοίτην προκαταλελαβήκοιμεν προκαταλελαβήκοιτε προκαταλελαβήκοιεν
act.imp: προκαταλελάβηκε προκαταλελαβηκέτω προκαταλελαβήκετον προκαταλελαβηκέτων προκαταλελαβήκετε προκαταλελαβηκόντων

mid.ind: προκαταλελάβημαι προκαταλελάβησαι προκαταλελάβηται προκαταλελάβησθον προκαταλελάβησθον προκαταλελαβήμεθα προκαταλελάβησθε προκαταλελάβηνται
mid.sub: προκαταλελαβημένος ὦ προκαταλελαβημένος ᾖς προκαταλελαβημένος ᾖ προκαταλελαβημένω ἦτον προκαταλελαβημένω ἦτον προκαταλελαβημένοι ὦμεν προκαταλελαβημένοι ἦτε προκαταλελαβημένοι ὦσι(ν)
mid.opt: προκαταλελαβημένος εἴην προκαταλελαβημένος εἴης προκαταλελαβημένος εἴη προκαταλελαβημένω εἴητον/εἶτον προκαταλελαβημένω εἰήτην/εἴτην προκαταλελαβημένοι εἴημεν/εἶμεν προκαταλελαβημένοι εἴητε/εἶτε προκαταλελαβημένοι εἴησαν/εἶεν
mid.imp: προκαταλελάβησο προκαταλελαβήσθω προκαταλελάβησθον προκαταλελαβήσθων προκαταλελάβησθε προκαταλελαβήσθων

act mid inf: προκαταλελαβηκέναι προκαταλελαβῆσθαι

.part-masc: προκαταλελαβηκώς προκαταλελαβημένος
.part-fem: προκαταλελαβηκυῖα προκαταλελαβημένη
.part.neut: προκαταλελαβηκός προκαταλελαβημένον

#= Pluperfect: προκατειλήφειν, προκατειλήμμην

act.ind: προκατειλήφειν/προκατειλήφη προκατειλήφεις/προκατειλήφης προκατειλήφει(ν) προκατειλήφετον προκατειληφέτην προκατειλήφεμεν προκατειλήφετε προκατειλήφεσαν

mid.ind: προκατειλήμμην προκατείληψο προκατείληπτο προκατείληφθον προκατειλήφθην προκατειλήμμεθα προκατείληφθε προκατειλήφατο

# -------------------
dict: προκατάρχω • (prokatárkhō)

 to begin first
 (Byzantine) to dominate, rule

#= Present: προκατάρχω, προκατάρχομαι

act.ind: προκατάρχω προκατάρχεις προκατάρχει προκατάρχετον προκατάρχετον προκατάρχομεν προκατάρχετε προκατάρχουσι(ν)
act.sub: προκατάρχω προκατάρχῃς προκατάρχῃ προκατάρχητον προκατάρχητον προκατάρχωμεν προκατάρχητε προκατάρχωσι(ν)
act.opt: προκατάρχοιμι προκατάρχοις προκατάρχοι προκατάρχοιτον προκαταρχοίτην προκατάρχοιμεν προκατάρχοιτε προκατάρχοιεν
act.imp: προκάταρχε προκαταρχέτω προκατάρχετον προκαταρχέτων προκατάρχετε προκαταρχόντων

mid.ind: προκατάρχομαι προκατάρχῃ/προκατάρχει προκατάρχεται προκατάρχεσθον προκατάρχεσθον προκαταρχόμεθα προκατάρχεσθε προκατάρχονται
mid.sub: προκατάρχωμαι προκατάρχῃ προκατάρχηται προκατάρχησθον προκατάρχησθον προκαταρχώμεθα προκατάρχησθε προκατάρχωνται
mid.opt: προκαταρχοίμην προκατάρχοιο προκατάρχοιτο προκατάρχοισθον προκαταρχοίσθην προκαταρχοίμεθα προκατάρχοισθε προκατάρχοιντο
mid.imp: προκατάρχου προκαταρχέσθω προκατάρχεσθον προκαταρχέσθων προκατάρχεσθε προκαταρχέσθων

act mid inf: προκατάρχειν προκατάρχεσθαι

.part-masc: προκατάρχων προκαταρχόμενος
.part-fem: προκατάρχουσα προκαταρχομένη
.part.neut: προκατᾶρχον προκαταρχόμενον

#= Imperfect: προκάτηρχον, προκατηρχόμην

act.ind: προκάτηρχον προκάτηρχες προκάτηρχε(ν) προκατήρχετον προκατηρχέτην προκατήρχομεν προκατήρχετε προκάτηρχον

mid.ind: προκατηρχόμην προκατήρχου προκατήρχετο προκατήρχεσθον προκατηρχέσθην προκατηρχόμεθα προκατήρχεσθε προκατήρχοντο

#= Future: προκατάρξω, προκατάρξομαι, προκαταρχθήσομαι

act.ind: προκατάρξω προκατάρξεις προκατάρξει προκατάρξετον προκατάρξετον προκατάρξομεν προκατάρξετε προκατάρξουσι(ν)
act.opt: προκατάρξοιμι προκατάρξοις προκατάρξοι προκατάρξοιτον προκαταρξοίτην προκατάρξοιμεν προκατάρξοιτε προκατάρξοιεν

mid.ind: προκατάρξομαι προκατάρξῃ/προκατάρξει προκατάρξεται προκατάρξεσθον προκατάρξεσθον προκαταρξόμεθα προκατάρξεσθε προκατάρξονται
mid.opt: προκαταρξοίμην προκατάρξοιο προκατάρξοιτο προκατάρξοισθον προκαταρξοίσθην προκαταρξοίμεθα προκατάρξοισθε προκατάρξοιντο

pas.ind: προκαταρχθήσομαι προκαταρχθήσῃ προκαταρχθήσεται προκαταρχθήσεσθον προκαταρχθήσεσθον προκαταρχθησόμεθα προκαταρχθήσεσθε προκαταρχθήσονται
pas.opt: προκαταρχθησοίμην προκαταρχθήσοιο προκαταρχθήσοιτο προκαταρχθήσοισθον προκαταρχθησοίσθην προκαταρχθησοίμεθα προκαταρχθήσοισθε προκαταρχθήσοιντο

act mid pas infinitive: προκατάρξειν προκατάρξεσθαι προκαταρχθήσεσθαι

.part-masc: προκατάρξων προκαταρξόμενος προκαταρχθησόμενος
.part-fem: προκατάρξουσα προκαταρξομένη προκαταρχθησομένη
.part.neut: προκατᾶρξον προκαταρξόμενον προκαταρχθησόμενον

#= Aorist: προκάτηρξα, προκατηρξάμην, προκατήρχθην

act.ind: προκάτηρξα προκάτηρξας προκάτηρξε(ν) προκατήρξατον προκατηρξάτην προκατήρξαμεν προκατήρξατε προκάτηρξαν
act.sub: προκατάρξω προκατάρξῃς προκατάρξῃ προκατάρξητον προκατάρξητον προκατάρξωμεν προκατάρξητε προκατάρξωσι(ν)
act.opt: προκατάρξαιμι προκατάρξειας/προκατάρξαις προκατάρξειε(ν)/προκατάρξαι προκατάρξαιτον προκαταρξαίτην προκατάρξαιμεν προκατάρξαιτε προκατάρξειαν/προκατάρξαιεν
act.imp: προκάταρξον προκαταρξάτω προκατάρξατον προκαταρξάτων προκατάρξατε προκαταρξάντων

mid.ind: προκατηρξάμην προκατήρξω προκατήρξατο προκατήρξασθον προκατηρξάσθην προκατηρξάμεθα προκατήρξασθε προκατήρξαντο
mid.sub: προκατάρξωμαι προκατάρξῃ προκατάρξηται προκατάρξησθον προκατάρξησθον προκαταρξώμεθα προκατάρξησθε προκατάρξωνται
mid.opt: προκαταρξαίμην προκατάρξαιο προκατάρξαιτο προκατάρξαισθον προκαταρξαίσθην προκαταρξαίμεθα προκατάρξαισθε προκατάρξαιντο
mid.imp: προκάταρξαι προκαταρξάσθω προκατάρξασθον προκαταρξάσθων προκατάρξασθε προκαταρξάσθων

pas.ind: προκατήρχθην προκατήρχθης προκατήρχθη προκατήρχθητον προκατηρχθήτην προκατήρχθημεν προκατήρχθητε προκατήρχθησαν
pas.sub: προκαταρχθῶ προκαταρχθῇς προκαταρχθῇ προκαταρχθῆτον προκαταρχθῆτον προκαταρχθῶμεν προκαταρχθῆτε προκαταρχθῶσι(ν)
pas.opt: προκαταρχθείην προκαταρχθείης προκαταρχθείη προκαταρχθεῖτον/προκαταρχθείητον προκαταρχθείτην/προκαταρχθειήτην προκαταρχθεῖμεν/προκαταρχθείημεν προκαταρχθεῖτε/προκαταρχθείητε προκαταρχθεῖεν/προκαταρχθείησαν
pas.imp: προκατάρχθητι προκαταρχθήτω προκατάρχθητον προκαταρχθήτων προκατάρχθητε προκαταρχθέντων

act mid pas infinitive: προκατᾶρξαι προκατάρξασθαι προκαταρχθῆναι

.part-masc: προκατάρξας προκαταρξάμενος προκαταρχθείς
.part-fem: προκατάρξασα προκαταρξαμένη προκαταρχθεῖσα
.part.neut: προκατᾶρξαν προκαταρξάμενον προκαταρχθέν

#= Perfect: προκάτηρχα, προκάτηργμαι

act.ind: προκάτηρχα προκάτηρχας προκάτηρχε(ν) προκατήρχατον προκατήρχατον προκατήρχαμεν προκατήρχατε προκατήρχασι(ν)
act.sub: προκατήρχω προκατήρχῃς προκατήρχῃ προκατήρχητον προκατήρχητον προκατήρχωμεν προκατήρχητε προκατήρχωσι(ν)
act.opt: προκατήρχοιμι/προκατηρχοίην προκατήρχοις/προκατηρχοίης προκατήρχοι/προκατηρχοίη προκατήρχοιτον προκατηρχοίτην προκατήρχοιμεν προκατήρχοιτε προκατήρχοιεν
act.imp: προκάτηρχε προκατηρχέτω προκατήρχετον προκατηρχέτων προκατήρχετε προκατηρχόντων

mid.ind: προκάτηργμαι προκάτηρξαι προκάτηρκται προκάτηρχθον προκάτηρχθον προκατήργμεθα προκάτηρχθε προκατήρχαται
mid.sub: προκατηργμένος ὦ προκατηργμένος ᾖς προκατηργμένος ᾖ προκατηργμένω ἦτον προκατηργμένω ἦτον προκατηργμένοι ὦμεν προκατηργμένοι ἦτε προκατηργμένοι ὦσι(ν)
mid.opt: προκατηργμένος εἴην προκατηργμένος εἴης προκατηργμένος εἴη προκατηργμένω εἴητον/εἶτον προκατηργμένω εἰήτην/εἴτην προκατηργμένοι εἴημεν/εἶμεν προκατηργμένοι εἴητε/εἶτε προκατηργμένοι εἴησαν/εἶεν
mid.imp: προκάτηρξο προκατήρχθω προκάτηρχθον προκατήρχθων προκάτηρχθε προκατήρχθων

act mid inf: προκατηρχέναι προκατῆρχθαι

.part-masc: προκατηρχώς προκατηργμένος
.part-fem: προκατηρχυῖα προκατηργμένη
.part.neut: προκατηρχός προκατηργμένον

# -------------------
dict: πρόκειμαι • (prókeimai)

 to be set before, to lie before
 to precede

#= Present: πρόκειμαι (Contracted)

mid.ind: πρόκειμαι πρόκεισαι πρόκειται πρόκεισθον πρόκεισθον προκείμεθα πρόκεισθε πρόκεινται
mid.sub: προκῶμαι προκέῃ προκέηται προκέησθον προκέησθον προκώμεθα προκέησθε προκέωνται/προκείωνται
mid.opt: προκοίμην προκοῖο προκοῖτο προκοῖσθον προκοίσθην προκοίμεθα προκοῖσθε προκοῖντο
mid.imp: πρόκεισο προκείσθω πρόκεισθον προκείσθων πρόκεισθον προκείσθων

inf: προκεῖσθαι

.part-masc: προκείμενος
.part-fem: προκειμένη
.part.neut: προκείμενον

#= Imperfect: προεκείμην

mid.ind: προεκείμην προέκεισο προέκειτο προέκεισθον προεκείσθην προεκείμεθα προέκεισθε προεκέατο

#= Imperfect: προυκείμην

mid.ind: προυκείμην προὔκεισο προὔκειτο προὔκεισθον προυκείσθην προυκείμεθα προὔκεισθε προυκέατο

# -------------------
dict: προκαλέω • (prokaléō)

 to call forth
 to challenge, defy, provoke
 to invite or summon beforehand
 to offer or propose

#= Present: προκαλέω, προκαλέομαι (Uncontracted)

act.ind: προκαλέω προκαλέεις προκαλέει προκαλέετον προκαλέετον προκαλέομεν προκαλέετε προκαλέουσι(ν)
act.sub: προκαλέω προκαλέῃς προκαλέῃ προκαλέητον προκαλέητον προκαλέωμεν προκαλέητε προκαλέωσι(ν)
act.opt: προκαλέοιμι προκαλέοις προκαλέοι προκαλέοιτον προκαλεοίτην προκαλέοιμεν προκαλέοιτε προκαλέοιεν
act.imp: προκάλεε προκαλεέτω προκαλέετον προκαλεέτων προκαλέετε προκαλεόντων

mid.ind: προκαλέομαι προκαλέῃ/προκαλέει προκαλέεται προκαλέεσθον προκαλέεσθον προκαλεόμεθα προκαλέεσθε προκαλέονται
mid.sub: προκαλέωμαι προκαλέῃ προκαλέηται προκαλέησθον προκαλέησθον προκαλεώμεθα προκαλέησθε προκαλέωνται
mid.opt: προκαλεοίμην προκαλέοιο προκαλέοιτο προκαλέοισθον προκαλεοίσθην προκαλεοίμεθα προκαλέοισθε προκαλέοιντο
mid.imp: προκαλέου προκαλεέσθω προκαλέεσθον προκαλεέσθων προκαλέεσθε προκαλεέσθων

act mid inf: προκαλέειν προκαλέεσθαι

.part-masc: προκαλέων προκαλεόμενος
.part-fem: προκαλέουσα προκαλεομένη
.part.neut: προκαλέον προκαλεόμενον

#= Present: προκαλῶ, προκαλοῦμαι (Contracted)

act.ind: προκαλῶ προκαλεῖς προκαλεῖ προκαλεῖτον προκαλεῖτον προκαλοῦμεν προκαλεῖτε προκαλοῦσι(ν)
act.sub: προκαλῶ προκαλῇς προκαλῇ προκαλῆτον προκαλῆτον προκαλῶμεν προκαλῆτε προκαλῶσι(ν)
act.opt: προκαλοίην/προκαλοῖμι προκαλοίης/προκαλοῖς προκαλοίη/προκαλοῖ προκαλοῖτον/προκαλοίητον προκαλοίτην/προκαλοιήτην προκαλοῖμεν/προκαλοίημεν προκαλοῖτε/προκαλοίητε προκαλοῖεν/προκαλοίησαν
act.imp: προκάλει προκαλείτω προκαλεῖτον προκαλείτων προκαλεῖτε προκαλούντων

mid.ind: προκαλοῦμαι προκαλεῖ/προκαλῇ προκαλεῖται προκαλεῖσθον προκαλεῖσθον προκαλούμεθα προκαλεῖσθε προκαλοῦνται
mid.sub: προκαλῶμαι προκαλῇ προκαλῆται προκαλῆσθον προκαλῆσθον προκαλώμεθα προκαλῆσθε προκαλῶνται
mid.opt: προκαλοίμην προκαλοῖο προκαλοῖτο προκαλοῖσθον προκαλοίσθην προκαλοίμεθα προκαλοῖσθε προκαλοῖντο
mid.imp: προκαλοῦ προκαλείσθω προκαλεῖσθον προκαλείσθων προκαλεῖσθε προκαλείσθων

act mid inf: προκαλεῖν προκαλεῖσθαι

.part-masc: προκαλῶν προκαλούμενος
.part-fem: προκαλοῦσα προκαλουμένη
.part.neut: προκαλοῦν προκαλούμενον

#= Imperfect: προυκάλεον, προυκαλεόμην (Uncontracted)

act.ind: προυκάλεον προυκάλεες προυκάλεε(ν) προυκαλέετον προυκαλεέτην προυκαλέομεν προυκαλέετε προυκάλεον

mid.ind: προυκαλεόμην προυκαλέου προυκαλέετο προυκαλέεσθον προυκαλεέσθην προυκαλεόμεθα προυκαλέεσθε προυκαλέοντο

#= Imperfect: προυκάλουν, προυκαλούμην (Contracted)

act.ind: προυκάλουν προυκάλεις προυκάλει προυκαλεῖτον προυκαλείτην προυκαλοῦμεν προυκαλεῖτε προυκάλουν

mid.ind: προυκαλούμην προυκαλοῦ προυκαλεῖτο προυκαλεῖσθον προυκαλείσθην προυκαλούμεθα προυκαλεῖσθε προυκαλοῦντο

#= Future: προκαλέσω, προκαλέσομαι, προκληθήσομαι

act.ind: προκαλέσω προκαλέσεις προκαλέσει προκαλέσετον προκαλέσετον προκαλέσομεν προκαλέσετε προκαλέσουσι(ν)
act.opt: προκαλέσοιμι προκαλέσοις προκαλέσοι προκαλέσοιτον προκαλεσοίτην προκαλέσοιμεν προκαλέσοιτε προκαλέσοιεν

mid.ind: προκαλέσομαι προκαλέσῃ/προκαλέσει προκαλέσεται προκαλέσεσθον προκαλέσεσθον προκαλεσόμεθα προκαλέσεσθε προκαλέσονται
mid.opt: προκαλεσοίμην προκαλέσοιο προκαλέσοιτο προκαλέσοισθον προκαλεσοίσθην προκαλεσοίμεθα προκαλέσοισθε προκαλέσοιντο

pas.ind: προκληθήσομαι προκληθήσῃ προκληθήσεται προκληθήσεσθον προκληθήσεσθον προκληθησόμεθα προκληθήσεσθε προκληθήσονται
pas.opt: προκληθησοίμην προκληθήσοιο προκληθήσοιτο προκληθήσοισθον προκληθησοίσθην προκληθησοίμεθα προκληθήσοισθε προκληθήσοιντο

act mid pas infinitive: προκαλέσειν προκαλέσεσθαι προκληθήσεσθαι

.part-masc: προκαλέσων προκαλεσόμενος προκληθησόμενος
.part-fem: προκαλέσουσα προκαλεσομένη προκληθησομένη
.part.neut: προκαλέσον προκαλεσόμενον προκληθησόμενον

#= Aorist: προυκάλεσα, προυκαλεσάμην, προυκλήθην

act.ind: προυκάλεσα προυκάλεσας προυκάλεσε(ν) προυκαλέσατον προυκαλεσάτην προυκαλέσαμεν προυκαλέσατε προυκάλεσαν
act.sub: προκαλέσω προκαλέσῃς προκαλέσῃ προκαλέσητον προκαλέσητον προκαλέσωμεν προκαλέσητε προκαλέσωσι(ν)
act.opt: προκαλέσαιμι προκαλέσειας/προκαλέσαις προκαλέσειε(ν)/προκαλέσαι προκαλέσαιτον προκαλεσαίτην προκαλέσαιμεν προκαλέσαιτε προκαλέσειαν/προκαλέσαιεν
act.imp: προκάλεσον προκαλεσάτω προκαλέσατον προκαλεσάτων προκαλέσατε προκαλεσάντων

mid.ind: προυκαλεσάμην προυκαλέσω προυκαλέσατο προυκαλέσασθον προυκαλεσάσθην προυκαλεσάμεθα προυκαλέσασθε προυκαλέσαντο
mid.sub: προκαλέσωμαι προκαλέσῃ προκαλέσηται προκαλέσησθον προκαλέσησθον προκαλεσώμεθα προκαλέσησθε προκαλέσωνται
mid.opt: προκαλεσαίμην προκαλέσαιο προκαλέσαιτο προκαλέσαισθον προκαλεσαίσθην προκαλεσαίμεθα προκαλέσαισθε προκαλέσαιντο
mid.imp: προκάλεσαι προκαλεσάσθω προκαλέσασθον προκαλεσάσθων προκαλέσασθε προκαλεσάσθων

pas.ind: προυκλήθην προυκλήθης προυκλήθη προυκλήθητον προυκληθήτην προυκλήθημεν προυκλήθητε προυκλήθησαν
pas.sub: προκληθῶ προκληθῇς προκληθῇ προκληθῆτον προκληθῆτον προκληθῶμεν προκληθῆτε προκληθῶσι(ν)
pas.opt: προκληθείην προκληθείης προκληθείη προκληθεῖτον/προκληθείητον προκληθείτην/προκληθειήτην προκληθεῖμεν/προκληθείημεν προκληθεῖτε/προκληθείητε προκληθεῖεν/προκληθείησαν
pas.imp: προκλήθητι προκληθήτω προκλήθητον προκληθήτων προκλήθητε προκληθέντων

act mid pas infinitive: προκαλέσαι προκαλέσασθαι προκληθῆναι

.part-masc: προκαλέσας προκαλεσάμενος προκληθείς
.part-fem: προκαλέσασα προκαλεσαμένη προκληθεῖσα
.part.neut: προκαλέσαν προκαλεσάμενον προκληθέν

#= Aorist: προκάλεσσα, προκαλεσσάμην, προκλήθην (Epic)

act.ind: προκάλεσσα προκάλεσσας προκάλεσσε(ν) προκαλέσσατον προκαλεσσάτην προκαλέσσαμεν προκαλέσσατε προκάλεσσαν
act.sub: προκαλέσσω/προκαλέσσωμι προκαλέσσῃς/προκαλέσσῃσθα προκαλέσσῃ/προκαλέσσῃσι προκαλέσσητον προκαλέσσητον προκαλέσσωμεν προκαλέσσητε προκαλέσσωσι(ν)
act.opt: προκαλέσσαιμι προκαλέσσαις/προκαλέσσαισθα/προκαλέσσειας προκαλέσσειε(ν)/προκαλέσσαι προκαλεσσεῖτον προκαλεσσείτην προκαλεσσεῖμεν προκαλεσσεῖτε προκαλεσσεῖεν
act.imp: προκάλεσσον προκαλεσσάτω προκαλέσσατον προκαλεσσάτων προκαλέσσατε προκαλεσσάντων

mid.ind: προκαλεσσάμην προκαλέσσω προκαλέσσατο προκαλέσσασθον προκαλεσσάσθην προκαλεσσάμε(σ)θα προκαλέσσασθε προκαλέσσαντο
mid.sub: προκαλέσσωμαι/προκαλεσσώμαιμι προκαλέσσηαι/προκαλέσσηαι προκαλέσσηται/προκαλεσσήταισι προκαλέσσησθον προκαλέσσησθον προκαλεσσώμε(σ)θα προκαλέσσησθε προκαλέσσωνται
mid.opt: προκαλεσσαίμην προκαλέσσαιο προκαλέσσαιτο προκαλέσσαισθον προκαλεσσαίσθην προκαλεσσαίμε(σ)θα προκαλέσσαισθε προκαλεσσαίατο
mid.imp: προκάλεσσαι προκαλεσσάσθω προκαλέσσασθον προκαλεσσάσθων προκαλέσσασθε προκαλεσσάσθων

pas.ind: προκλήθην προκλήθης προκλήθη προκλήθητον προκληθήτην προκλήθημεν προκλήθητε προκλήθησαν/πρόκληθεν
pas.sub: προκληθῶ/προκληθῶμι προκληθῇς/προκληθῇσθα προκληθῇ/προκληθῇσι προκληθῆτον προκληθῆτον προκληθῶμεν προκληθῆτε προκληθῶσι(ν)
pas.opt: προκληθείην προκληθείης προκληθείη προκληθεῖτον/προκληθείητον προκληθείτην/προκληθειήτην προκληθεῖμεν/προκληθείημεν προκληθεῖτε/προκληθείητε προκλήθειεν/προκληθείησαν
pas.imp: προκλήθητι προκληθήτω προκλήθητον προκληθήτων προκλήθητε προκληθέντων

act mid pas infinitive: προκαλέσσαι/προκαλεσσάμεν/προκαλεσσαμέναι προκαλέσσασθαι προκληθῆναι/προκληθήμεναι

.part-masc: προκαλέσσας προκαλεσσάμενος προκληθείς
.part-fem: προκαλέσσασα προκαλεσσαμένη προκληθεῖσα
.part.neut: προκαλέσσαν προκαλεσσάμενον προκληθέν

#= Perfect: προκέκληκα, προκέκλημαι

act.ind: προκέκληκα προκέκληκας προκέκληκε(ν) προκεκλήκατον προκεκλήκατον προκεκλήκαμεν προκεκλήκατε προκεκλήκασι(ν)
act.sub: προκεκλήκω προκεκλήκῃς προκεκλήκῃ προκεκλήκητον προκεκλήκητον προκεκλήκωμεν προκεκλήκητε προκεκλήκωσι(ν)
act.opt: προκεκλήκοιμι/προκεκληκοίην προκεκλήκοις/προκεκληκοίης προκεκλήκοι/προκεκληκοίη προκεκλήκοιτον προκεκληκοίτην προκεκλήκοιμεν προκεκλήκοιτε προκεκλήκοιεν
act.imp: προκέκληκε προκεκληκέτω προκεκλήκετον προκεκληκέτων προκεκλήκετε προκεκληκόντων

mid.ind: προκέκλημαι προκέκλησαι προκέκληται προκέκλησθον προκέκλησθον προκεκλήμεθα προκέκλησθε προκέκληνται
mid.sub: προκεκλημένος ὦ προκεκλημένος ᾖς προκεκλημένος ᾖ προκεκλημένω ἦτον προκεκλημένω ἦτον προκεκλημένοι ὦμεν προκεκλημένοι ἦτε προκεκλημένοι ὦσι(ν)
mid.opt: προκεκλημένος εἴην προκεκλημένος εἴης προκεκλημένος εἴη προκεκλημένω εἴητον/εἶτον προκεκλημένω εἰήτην/εἴτην προκεκλημένοι εἴημεν/εἶμεν προκεκλημένοι εἴητε/εἶτε προκεκλημένοι εἴησαν/εἶεν
mid.imp: προκέκλησο προκεκλήσθω προκέκλησθον προκεκλήσθων προκέκλησθε προκεκλήσθων

act mid inf: προκεκληκέναι προκεκλῆσθαι

.part-masc: προκεκληκώς προκεκλημένος
.part-fem: προκεκληκυῖα προκεκλημένη
.part.neut: προκεκληκός προκεκλημένον

#= Pluperfect: προυκεκλήκειν, προυκεκλήμην

act.ind: προυκεκλήκειν/προυκεκλήκη προυκεκλήκεις/προυκεκλήκης προυκεκλήκει(ν) προυκεκλήκετον προυκεκληκέτην προυκεκλήκεμεν προυκεκλήκετε προυκεκλήκεσαν

mid.ind: προυκεκλήμην προυκέκλησο προυκέκλητο προυκέκλησθον προυκεκλήσθην προυκεκλήμεθα προυκέκλησθε προυκέκληντο

# -------------------
dict: προοράω • (prooráō)

 to see before one, see what is just before the eyes
 to foresee
 to provide, make provision for

#= Present: προοράω, προοράομαι (Uncontracted)

act.ind: προοράω προοράεις προοράει προοράετον προοράετον προοράομεν προοράετε προοράουσι(ν)
act.sub: προοράω προοράῃς προοράῃ προοράητον προοράητον προοράωμεν προοράητε προοράωσι(ν)
act.opt: προοράοιμι προοράοις προοράοι προοράοιτον προοραοίτην προοράοιμεν προοράοιτε προοράοιεν
act.imp: προόραε προοραέτω προοράετον προοραέτων προοράετε προοραόντων

mid.ind: προοράομαι προοράῃ/προοράει προοράεται προοράεσθον προοράεσθον προοραόμεθα προοράεσθε προοράονται
mid.sub: προοράωμαι προοράῃ προοράηται προοράησθον προοράησθον προοραώμεθα προοράησθε προοράωνται
mid.opt: προοραοίμην προοράοιο προοράοιτο προοράοισθον προοραοίσθην προοραοίμεθα προοράοισθε προοράοιντο
mid.imp: προοράου προοραέσθω προοράεσθον προοραέσθων προοράεσθε προοραέσθων

act mid inf: προοράειν προοράεσθαι

.part-masc: προοράων προοραόμενος
.part-fem: προοράουσα προοραομένη
.part.neut: προοράον προοραόμενον

#= Present: προορῶ, προορῶμαι (Contracted)

act.ind: προορῶ προορᾷς προορᾷ προορᾶτον προορᾶτον προορῶμεν προορᾶτε προορῶσι(ν)
act.sub: προορῶ προορᾷς προορᾷ προορᾶτον προορᾶτον προορῶμεν προορᾶτε προορῶσι(ν)
act.opt: προορῴην/προορῷμι προορῴης/προορῷς προορῴη/προορῷ προορῷτον/προορῴητον προορῴτην/προορῳήτην προορῷμεν/προορῴημεν προορῷτε/προορῴητε προορῷεν/προορῴησαν
act.imp: προόρα προοράτω προορᾶτον προοράτων προορᾶτε προορώντων

mid.ind: προορῶμαι προορᾷ προορᾶται προορᾶσθον προορᾶσθον προορώμεθα προορᾶσθε προορῶνται
mid.sub: προορῶμαι προορᾷ προορᾶται προορᾶσθον προορᾶσθον προορώμεθα προορᾶσθε προορῶνται
mid.opt: προορῴμην προορῷο προορῷτο προορῷσθον προορῴσθην προορῴμεθα προορῷσθε προορῷντο
mid.imp: προορῶ προοράσθω προορᾶσθον προοράσθων προορᾶσθε προοράσθων

act mid inf: προορᾶν προορᾶσθαι

.part-masc: προορῶν προορώμενος
.part-fem: προορῶσα προορωμένη
.part.neut: προορῶν προορώμενον

#= Imperfect: προώραον, προωραόμην (Uncontracted)

act.ind: προώραον προώραες προώραε(ν) προωράετον προωραέτην προωράομεν προωράετε προώραον

mid.ind: προωραόμην προωράου προωράετο προωράεσθον προωραέσθην προωραόμεθα προωράεσθε προωράοντο

#= Imperfect: προώρων, προωρώμην (Contracted)

act.ind: προώρων προώρας προώρα προωρᾶτον προωράτην προωρῶμεν προωρᾶτε προώρων

mid.ind: προωρώμην προωρῶ προωρᾶτο προωρᾶσθον προωράσθην προωρώμεθα προωρᾶσθε προωρῶντο

#= Future: προόψομαι

mid.ind: προόψομαι προόψῃ/προόψει προόψεται προόψεσθον προόψεσθον προοψόμεθα προόψεσθε προόψονται
mid.opt: προοψοίμην προόψοιο προόψοιτο προόψοισθον προοψοίσθην προοψοίμεθα προόψοισθε προόψοιντο

mid.inf: προόψεσθαι

.part-masc: προοψόμενος
.part-fem: προοψομένη
.part.neut: προοψόμενον

#= Aorist: πρόειδον, προειδόμην

act.ind: πρόειδον πρόειδες πρόειδε(ν) προείδετον προειδέτην προείδομεν προείδετε πρόειδον
act.sub: προΐδω προΐδῃς προΐδῃ προΐδητον προΐδητον προΐδωμεν προΐδητε προΐδωσι(ν)
act.opt: προΐδοιμι προΐδοις προΐδοι προΐδοιτον προϊδοίτην προΐδοιμεν προΐδοιτε προΐδοιεν
act.imp: πρόϊδε προϊδέτω προΐδετον προϊδέτων προΐδετε προϊδόντων

mid.ind: προειδόμην προείδου προείδετο προείδεσθον προειδέσθην προειδόμεθα προείδεσθε προείδοντο
mid.sub: προΐδωμαι προΐδῃ προΐδηται προΐδησθον προΐδησθον προϊδώμεθα προΐδησθε προΐδωνται
mid.opt: προϊδοίμην προΐδοιο προΐδοιτο προΐδοισθον προϊδοίσθην προϊδοίμεθα προΐδοισθε προΐδοιντο
mid.imp: προϊδοῦ προϊδέσθω προΐδεσθον προϊδέσθων προΐδεσθε προϊδέσθων

act mid inf: προϊδεῖν προϊδέσθαι

.part-masc: προϊδών προϊδόμενος
.part-fem: προϊδοῦσα προϊδομένη
.part.neut: προϊδόν προϊδόμενον

#= Perfect: προεόρακα

act.ind: προεόρακα προεόρακας προεόρακε(ν) προεοράκατον προεοράκατον προεοράκαμεν προεοράκατε προεοράκασι(ν)
act.sub: προεοράκω προεοράκῃς προεοράκῃ προεοράκητον προεοράκητον προεοράκωμεν προεοράκητε προεοράκωσι(ν)
act.opt: προεοράκοιμι/προεορακοίην προεοράκοις/προεορακοίης προεοράκοι/προεορακοίη προεοράκοιτον προεορακοίτην προεοράκοιμεν προεοράκοιτε προεοράκοιεν
act.imp: προεόρακε προεορακέτω προεοράκετον προεορακέτων προεοράκετε προεορακόντων

act.inf: προεορακέναι

.part-masc: προεορακώς
.part-fem: προεορακυῖα
.part.neut: προεορακός

# -------------------
dict: προπέμπω • (propémpō)

 to send before, send on, send forward, send forth
 to conduct, attend
 to escort, bring on one's way, accompany
 to pursue

#= Present: προπέμπω, προπέμπομαι

act.ind: προπέμπω προπέμπεις προπέμπει προπέμπετον προπέμπετον προπέμπομεν προπέμπετε προπέμπουσι(ν)
act.sub: προπέμπω προπέμπῃς προπέμπῃ προπέμπητον προπέμπητον προπέμπωμεν προπέμπητε προπέμπωσι(ν)
act.opt: προπέμποιμι προπέμποις προπέμποι προπέμποιτον προπεμποίτην προπέμποιμεν προπέμποιτε προπέμποιεν
act.imp: πρόπεμπε προπεμπέτω προπέμπετον προπεμπέτων προπέμπετε προπεμπόντων

mid.ind: προπέμπομαι προπέμπῃ/προπέμπει προπέμπεται προπέμπεσθον προπέμπεσθον προπεμπόμεθα προπέμπεσθε προπέμπονται
mid.sub: προπέμπωμαι προπέμπῃ προπέμπηται προπέμπησθον προπέμπησθον προπεμπώμεθα προπέμπησθε προπέμπωνται
mid.opt: προπεμποίμην προπέμποιο προπέμποιτο προπέμποισθον προπεμποίσθην προπεμποίμεθα προπέμποισθε προπέμποιντο
mid.imp: προπέμπου προπεμπέσθω προπέμπεσθον προπεμπέσθων προπέμπεσθε προπεμπέσθων

act mid inf: προπέμπειν προπέμπεσθαι

.part-masc: προπέμπων προπεμπόμενος
.part-fem: προπέμπουσα προπεμπομένη
.part.neut: προπέμπον προπεμπόμενον

#= Imperfect: προέπεμπον, προεπεμπόμην

act.ind: προέπεμπον προέπεμπες προέπεμπε(ν) προεπέμπετον προεπεμπέτην προεπέμπομεν προεπέμπετε προέπεμπον

mid.ind: προεπεμπόμην προεπέμπου προεπέμπετο προεπέμπεσθον προεπεμπέσθην προεπεμπόμεθα προεπέμπεσθε προεπέμποντο

#= Imperfect: προὔπεμπον, προὐπεμπόμην (Contracted)

act.ind: προὔπεμπον προὔπεμπες προὔπεμπε(ν) προὐπέμπετον προὐπεμπέτην προὐπέμπομεν προὐπέμπετε προὔπεμπον

mid.ind: προὐπεμπόμην προὐπέμπου προὐπέμπετο προὐπέμπεσθον προὐπεμπέσθην προὐπεμπόμεθα προὐπέμπεσθε προὐπέμποντο

#= Future: προπέμψω, προπέμψομαι, προπεμφθήσομαι

act.ind: προπέμψω προπέμψεις προπέμψει προπέμψετον προπέμψετον προπέμψομεν προπέμψετε προπέμψουσι(ν)
act.opt: προπέμψοιμι προπέμψοις προπέμψοι προπέμψοιτον προπεμψοίτην προπέμψοιμεν προπέμψοιτε προπέμψοιεν

mid.ind: προπέμψομαι προπέμψῃ/προπέμψει προπέμψεται προπέμψεσθον προπέμψεσθον προπεμψόμεθα προπέμψεσθε προπέμψονται
mid.opt: προπεμψοίμην προπέμψοιο προπέμψοιτο προπέμψοισθον προπεμψοίσθην προπεμψοίμεθα προπέμψοισθε προπέμψοιντο

pas.ind: προπεμφθήσομαι προπεμφθήσῃ προπεμφθήσεται προπεμφθήσεσθον προπεμφθήσεσθον προπεμφθησόμεθα προπεμφθήσεσθε προπεμφθήσονται
pas.opt: προπεμφθησοίμην προπεμφθήσοιο προπεμφθήσοιτο προπεμφθήσοισθον προπεμφθησοίσθην προπεμφθησοίμεθα προπεμφθήσοισθε προπεμφθήσοιντο

act mid pas infinitive: προπέμψειν προπέμψεσθαι προπεμφθήσεσθαι

.part-masc: προπέμψων προπεμψόμενος προπεμφθησόμενος
.part-fem: προπέμψουσα προπεμψομένη προπεμφθησομένη
.part.neut: προπέμψον προπεμψόμενον προπεμφθησόμενον

#= Aorist: προέπεμψα, προεπεμψάμην, προεπέμφθην

act.ind: προέπεμψα προέπεμψας προέπεμψε(ν) προεπέμψατον προεπεμψάτην προεπέμψαμεν προεπέμψατε προέπεμψαν
act.sub: προπέμψω προπέμψῃς προπέμψῃ προπέμψητον προπέμψητον προπέμψωμεν προπέμψητε προπέμψωσι(ν)
act.opt: προπέμψαιμι προπέμψειας/προπέμψαις προπέμψειε(ν)/προπέμψαι προπέμψαιτον προπεμψαίτην προπέμψαιμεν προπέμψαιτε προπέμψειαν/προπέμψαιεν
act.imp: πρόπεμψον προπεμψάτω προπέμψατον προπεμψάτων προπέμψατε προπεμψάντων

mid.ind: προεπεμψάμην προεπέμψω προεπέμψατο προεπέμψασθον προεπεμψάσθην προεπεμψάμεθα προεπέμψασθε προεπέμψαντο
mid.sub: προπέμψωμαι προπέμψῃ προπέμψηται προπέμψησθον προπέμψησθον προπεμψώμεθα προπέμψησθε προπέμψωνται
mid.opt: προπεμψαίμην προπέμψαιο προπέμψαιτο προπέμψαισθον προπεμψαίσθην προπεμψαίμεθα προπέμψαισθε προπέμψαιντο
mid.imp: πρόπεμψαι προπεμψάσθω προπέμψασθον προπεμψάσθων προπέμψασθε προπεμψάσθων

pas.ind: προεπέμφθην προεπέμφθης προεπέμφθη προεπέμφθητον προεπεμφθήτην προεπέμφθημεν προεπέμφθητε προεπέμφθησαν
pas.sub: προπεμφθῶ προπεμφθῇς προπεμφθῇ προπεμφθῆτον προπεμφθῆτον προπεμφθῶμεν προπεμφθῆτε προπεμφθῶσι(ν)
pas.opt: προπεμφθείην προπεμφθείης προπεμφθείη προπεμφθεῖτον/προπεμφθείητον προπεμφθείτην/προπεμφθειήτην προπεμφθεῖμεν/προπεμφθείημεν προπεμφθεῖτε/προπεμφθείητε προπεμφθεῖεν/προπεμφθείησαν
pas.imp: προπέμφθητι προπεμφθήτω προπέμφθητον προπεμφθήτων προπέμφθητε προπεμφθέντων

act mid pas infinitive: προπέμψαι προπέμψασθαι προπεμφθῆναι

.part-masc: προπέμψας προπεμψάμενος προπεμφθείς
.part-fem: προπέμψασα προπεμψαμένη προπεμφθεῖσα
.part.neut: προπέμψαν προπεμψάμενον προπεμφθέν

#= Aorist: προὔπεμψα, προὐπεμψάμην, προὐπέμφθην (Contracted)

act.ind: προὔπεμψα προὔπεμψας προὔπεμψε(ν) προὐπέμψατον προὐπεμψάτην προὐπέμψαμεν προὐπέμψατε προὔπεμψαν

mid.ind: προὐπεμψάμην προὐπέμψω προὐπέμψατο προὐπέμψασθον προὐπεμψάσθην προὐπεμψάμεθα προὐπέμψασθε προὐπέμψαντο

pas.ind: προὐπέμφθην προὐπέμφθης προὐπέμφθη προὐπέμφθητον προὐπεμφθήτην προὐπέμφθημεν προὐπέμφθητε προὐπέμφθησαν

# -------------------
dict: προσβάλλω • (prosbállō)

 to strike [+accusative = something] [+dative = against something], [+dative = something]
 to attack, assault [+dative = something, someone]
 to apply, affix
 to carry out
 to procure for; to assign to

#= Present: προσβάλλω

act.ind: προσβάλλω προσβάλλεις προσβάλλει προσβάλλετον προσβάλλετον προσβάλλομεν προσβάλλετε προσβάλλουσι(ν)
act.sub: προσβάλλω προσβάλλῃς προσβάλλῃ προσβάλλητον προσβάλλητον προσβάλλωμεν προσβάλλητε προσβάλλωσι(ν)
act.opt: προσβάλλοιμι προσβάλλοις προσβάλλοι προσβάλλοιτον προσβαλλοίτην προσβάλλοιμεν προσβάλλοιτε προσβάλλοιεν
act.imp: πρόσβαλλε προσβαλλέτω προσβάλλετον προσβαλλέτων προσβάλλετε προσβαλλόντων

act.inf: προσβάλλειν

.part-masc: προσβάλλων
.part-fem: προσβάλλουσα
.part.neut: προσβάλλον

#= Imperfect: προσέβαλλον

act.ind: προσέβαλλον προσέβαλλες προσέβαλλε(ν) προσεβάλλετον προσεβαλλέτην προσεβάλλομεν προσεβάλλετε προσέβαλλον
act.

#= Aorist: προσέβαλον

act.ind: προσέβαλον προσέβαλες προσέβαλε(ν) προσεβάλετον προσεβαλέτην προσεβάλομεν προσεβάλετε προσέβαλον
act.sub: προσβάλω προσβάλῃς προσβάλῃ προσβάλητον προσβάλητον προσβάλωμεν προσβάλητε προσβάλωσι(ν)
act.opt: προσβάλοιμι προσβάλοις προσβάλοι προσβάλοιτον προσβαλοίτην προσβάλοιμεν προσβάλοιτε προσβάλοιεν
act.imp: πρόσβαλε προσβαλέτω προσβάλετον προσβαλέτων προσβάλετε προσβαλόντων

act.inf: προσβαλεῖν

.part-masc: προσβαλών
.part-fem: προσβαλοῦσα
.part.neut: προσβαλόν

# -------------------
dict: προσγίγνομαι • (prosgígnomai)

 to come or go to
 to attach oneself to
 to be added, accrue
 to happen to

#= Present: προσγίγνομαι

mid.ind: προσγίγνομαι προσγίγνῃ/προσγίγνει προσγίγνεται προσγίγνεσθον προσγίγνεσθον προσγιγνόμεθα προσγίγνεσθε προσγίγνονται
mid.sub: προσγίγνωμαι προσγίγνῃ προσγίγνηται προσγίγνησθον προσγίγνησθον προσγιγνώμεθα προσγίγνησθε προσγίγνωνται
mid.opt: προσγιγνοίμην προσγίγνοιο προσγίγνοιτο προσγίγνοισθον προσγιγνοίσθην προσγιγνοίμεθα προσγίγνοισθε προσγίγνοιντο
mid.imp: προσγίγνου προσγιγνέσθω προσγίγνεσθον προσγιγνέσθων προσγίγνεσθε προσγιγνέσθων

inf: προσγίγνεσθαι

.part-masc: προσγιγνόμενος
.part-fem: προσγιγνομένη
.part.neut: προσγιγνόμενον

#= Imperfect: προσεγιγνόμην

mid.ind: προσεγιγνόμην προσεγίγνου προσεγίγνετο προσεγίγνεσθον προσεγιγνέσθην προσεγιγνόμεθα προσεγίγνεσθε προσεγίγνοντο

#= Future: προσγενήσομαι

mid.ind: προσγενήσομαι προσγενήσῃ/προσγενήσει προσγενήσεται προσγενήσεσθον προσγενήσεσθον προσγενησόμεθα προσγενήσεσθε προσγενήσονται
mid.opt: προσγενησοίμην προσγενήσοιο προσγενήσοιτο προσγενήσοισθον προσγενησοίσθην προσγενησοίμεθα προσγενήσοισθε προσγενήσοιντο

mid.inf: προσγενήσεσθαι

.part-masc: προσγενησόμενος
.part-fem: προσγενησομένη
.part.neut: προσγενησόμενον

#= Aorist: προσεγενόμην

mid.ind: προσεγενόμην προσεγένου προσεγένετο προσεγένεσθον προσεγενέσθην προσεγενόμεθα προσεγένεσθε προσεγένοντο
mid.sub: προσγένωμαι προσγένῃ προσγένηται προσγένησθον προσγένησθον προσγενώμεθα προσγένησθε προσγένωνται
mid.opt: προσγενοίμην προσγένοιο προσγένοιτο προσγένοισθον προσγενοίσθην προσγενοίμεθα προσγένοισθε προσγένοιντο
mid.imp: προσγενοῦ προσγενέσθω προσγένεσθον προσγενέσθων προσγένεσθε προσγενέσθων

mid.inf: προσγενέσθαι

.part-masc: προσγενόμενος
.part-fem: προσγενομένη
.part.neut: προσγενόμενον

#= Perfect: προσγέγονα, προσγεγένημαι

act.ind: προσγέγονα προσγέγονας προσγέγονε(ν) προσγεγόνατον προσγεγόνατον προσγεγόναμεν προσγεγόνατε προσγεγόνασι(ν)
act.sub: προσγεγόνω προσγεγόνῃς προσγεγόνῃ προσγεγόνητον προσγεγόνητον προσγεγόνωμεν προσγεγόνητε προσγεγόνωσι(ν)
act.opt: προσγεγόνοιμι/προσγεγονοίην προσγεγόνοις/προσγεγονοίης προσγεγόνοι/προσγεγονοίη προσγεγόνοιτον προσγεγονοίτην προσγεγόνοιμεν προσγεγόνοιτε προσγεγόνοιεν
act.imp: προσγέγονε προσγεγονέτω προσγεγόνετον προσγεγονέτων προσγεγόνετε προσγεγονόντων

mid.ind: προσγεγένημαι προσγεγένησαι προσγεγένηται προσγεγένησθον προσγεγένησθον προσγεγενήμεθα προσγεγένησθε προσγεγένηνται
mid.sub: προσγεγενημένος ὦ προσγεγενημένος ᾖς προσγεγενημένος ᾖ προσγεγενημένω ἦτον προσγεγενημένω ἦτον προσγεγενημένοι ὦμεν προσγεγενημένοι ἦτε προσγεγενημένοι ὦσι(ν)
mid.opt: προσγεγενημένος εἴην προσγεγενημένος εἴης προσγεγενημένος εἴη προσγεγενημένω εἴητον/εἶτον προσγεγενημένω εἰήτην/εἴτην προσγεγενημένοι εἴημεν/εἶμεν προσγεγενημένοι εἴητε/εἶτε προσγεγενημένοι εἴησαν/εἶεν
mid.imp: προσγεγένησο προσγεγενήσθω προσγεγένησθον προσγεγενήσθων προσγεγένησθε προσγεγενήσθων

act mid inf: προσγεγονέναι προσγεγενῆσθαι

.part-masc: προσγεγονώς προσγεγενημένος
.part-fem: προσγεγονυῖα προσγεγενημένη
.part.neut: προσγεγονός προσγεγενημένον

# -------------------
dict: πρόσειμι • (próseimi)

 to approach, draw near

#= Present: πρόσειμι

act.ind: πρόσειμι πρόσει πρόσεισι(ν) πρόσιτον πρόσιτον πρόσιμεν πρόσιτε προσίασι(ν)
act.sub: προσίω προσίῃς προσίῃ προσίητον προσίητον προσίωμεν προσίητε προσίωσι(ν)
act.opt: προσίοιμι προσίοις προσίοι προσίοιτον προσιοίτην προσίοιμεν προσίοιτε προσίοιεν
act.imp: πρόσιθι προσίτω πρόσιτον προσίτων πρόσιτε προσιόντων

act.inf: προσιέναι

.part-masc: προσιών
.part-fem: προσιοῦσα
.part.neut: προσιόν

#= Imperfect: πρόσῃα/προσῄειν

act.ind: πρόσῃα/προσῄειν προσῄεισθα/προσῄεις προσῄειν/προσῄει πρόσῃτον προσῄτην πρόσῃμεν πρόσῃτε πρόσῃσαν/προσῄεσαν

# -------------------
dict: προσκαθέζομαι • (proskathézomai)

 to besiege, beleaguer

#= Present: προσκαθέζομαι

mid.ind: προσκαθέζομαι προσκαθέζῃ/προσκαθέζει προσκαθέζεται προσκαθέζεσθον προσκαθέζεσθον προσκαθεζόμεθα προσκαθέζεσθε προσκαθέζονται
mid.sub: προσκαθέζωμαι προσκαθέζῃ προσκαθέζηται προσκαθέζησθον προσκαθέζησθον προσκαθεζώμεθα προσκαθέζησθε προσκαθέζωνται
mid.opt: προσκαθεζοίμην προσκαθέζοιο προσκαθέζοιτο προσκαθέζοισθον προσκαθεζοίσθην προσκαθεζοίμεθα προσκαθέζοισθε προσκαθέζοιντο
mid.imp: προσκαθέζου προσκαθεζέσθω προσκαθέζεσθον προσκαθεζέσθων προσκαθέζεσθε προσκαθεζέσθων

middle/passive
inf: προσκαθέζεσθαι

.part-masc: προσκαθεζόμενος
.part-fem: προσκαθεζομένη
.part.neut: προσκαθεζόμενον

#= Imperfect: προσκαθεζόμην

mid.ind: προσκαθεζόμην προσκαθέζου προσκαθέζετο προσκαθέζεσθον προσκαθεζέσθην προσκαθεζόμεθα προσκαθέζεσθε προσκαθέζοντο

#= Aorist: προσκαθεζόμην

mid.ind: προσκαθεζόμην προσκαθέζου προσκαθέζετο προσκαθέζεσθον προσκαθεζέσθην προσκαθεζόμεθα προσκαθέζεσθε προσκαθέζοντο
mid.sub: προσκαθέζωμαι προσκαθέζῃ προσκαθέζηται προσκαθέζησθον προσκαθέζησθον προσκαθεζώμεθα προσκαθέζησθε προσκαθέζωνται
mid.opt: προσκαθεζοίμην προσκαθέζοιο προσκαθέζοιτο προσκαθέζοισθον προσκαθεζοίσθην προσκαθεζοίμεθα προσκαθέζοισθε προσκαθέζοιντο
mid.imp: προσκαθεζοῦ προσκαθεζέσθω προσκαθέζεσθον προσκαθεζέσθων προσκαθέζεσθε προσκαθεζέσθων

mid.inf: προσκαθεζέσθαι

.part-masc: προσκαθεζόμενος
.part-fem: προσκαθεζομένη
.part.neut: προσκαθεζόμενον

# -------------------
dict: προσλαμβάνω • (proslambánō)

 to take or receive besides, get over and above
 to take to oneself, take as one's helper or partner
 to take hold of
 (in middle) to take part in, be accessory to
 to help, assist

Inflection
#= Present: προσλαμβάνω, προσλαμβάνομαι

act.ind: προσλαμβάνω προσλαμβάνεις προσλαμβάνει προσλαμβάνετον προσλαμβάνετον προσλαμβάνομεν προσλαμβάνετε προσλαμβάνουσι(ν)
act.sub: προσλαμβάνω προσλαμβάνῃς προσλαμβάνῃ προσλαμβάνητον προσλαμβάνητον προσλαμβάνωμεν προσλαμβάνητε προσλαμβάνωσι(ν)
act.opt: προσλαμβάνοιμι προσλαμβάνοις προσλαμβάνοι προσλαμβάνοιτον προσλαμβανοίτην προσλαμβάνοιμεν προσλαμβάνοιτε προσλαμβάνοιεν
act.imp: προσλάμβανε προσλαμβανέτω προσλαμβάνετον προσλαμβανέτων προσλαμβάνετε προσλαμβανόντων

mid.ind: προσλαμβάνομαι προσλαμβάνῃ/προσλαμβάνει προσλαμβάνεται προσλαμβάνεσθον προσλαμβάνεσθον προσλαμβανόμεθα προσλαμβάνεσθε προσλαμβάνονται
mid.sub: προσλαμβάνωμαι προσλαμβάνῃ προσλαμβάνηται προσλαμβάνησθον προσλαμβάνησθον προσλαμβανώμεθα προσλαμβάνησθε προσλαμβάνωνται
mid.opt: προσλαμβανοίμην προσλαμβάνοιο προσλαμβάνοιτο προσλαμβάνοισθον προσλαμβανοίσθην προσλαμβανοίμεθα προσλαμβάνοισθε προσλαμβάνοιντο
mid.imp: προσλαμβάνου προσλαμβανέσθω προσλαμβάνεσθον προσλαμβανέσθων προσλαμβάνεσθε προσλαμβανέσθων

act mid inf: προσλαμβάνειν προσλαμβάνεσθαι

.part-masc: προσλαμβάνων προσλαμβανόμενος
.part-fem: προσλαμβάνουσα προσλαμβανομένη
.part.neut: προσλαμβάνον προσλαμβανόμενον

#= Imperfect: προσελάμβανον, προσελαμβανόμην

act.ind: προσελάμβανον προσελάμβανες προσελάμβανε(ν) προσελαμβάνετον προσελαμβανέτην προσελαμβάνομεν προσελαμβάνετε προσελάμβανον

mid.ind: προσελαμβανόμην προσελαμβάνου προσελαμβάνετο προσελαμβάνεσθον προσελαμβανέσθην προσελαμβανόμεθα προσελαμβάνεσθε προσελαμβάνοντο

#= Future: προσλήψομαι, προσληφθήσομαι

mid.ind: προσλήψομαι προσλήψῃ/προσλήψει προσλήψεται προσλήψεσθον προσλήψεσθον προσληψόμεθα προσλήψεσθε προσλήψονται
mid.opt: προσληψοίμην προσλήψοιο προσλήψοιτο προσλήψοισθον προσληψοίσθην προσληψοίμεθα προσλήψοισθε προσλήψοιντο

pas.ind: προσληφθήσομαι προσληφθήσῃ προσληφθήσεται προσληφθήσεσθον προσληφθήσεσθον προσληφθησόμεθα προσληφθήσεσθε προσληφθήσονται
pas.opt: προσληφθησοίμην προσληφθήσοιο προσληφθήσοιτο προσληφθήσοισθον προσληφθησοίσθην προσληφθησοίμεθα προσληφθήσοισθε προσληφθήσοιντο

mid pas infinitive: προσλήψεσθαι προσληφθήσεσθαι

.part-masc: προσληψόμενος προσληφθησόμενος
.part-fem: προσληψομένη προσληφθησομένη
.part.neut: προσληψόμενον προσληφθησόμενον

#= Aorist: προσέλαβον, προσελαβόμην, προσελήφθην

act.ind: προσέλαβον προσέλαβες προσέλαβε(ν) προσελάβετον προσελαβέτην προσελάβομεν προσελάβετε προσέλαβον
act.sub: προσλάβω προσλάβῃς προσλάβῃ προσλάβητον προσλάβητον προσλάβωμεν προσλάβητε προσλάβωσι(ν)
act.opt: προσλάβοιμι προσλάβοις προσλάβοι προσλάβοιτον προσλαβοίτην προσλάβοιμεν προσλάβοιτε προσλάβοιεν
act.imp: πρόσλαβε προσλαβέτω προσλάβετον προσλαβέτων προσλάβετε προσλαβόντων

mid.ind: προσελαβόμην προσελάβου προσελάβετο προσελάβεσθον προσελαβέσθην προσελαβόμεθα προσελάβεσθε προσελάβοντο
mid.sub: προσλάβωμαι προσλάβῃ προσλάβηται προσλάβησθον προσλάβησθον προσλαβώμεθα προσλάβησθε προσλάβωνται
mid.opt: προσλαβοίμην προσλάβοιο προσλάβοιτο προσλάβοισθον προσλαβοίσθην προσλαβοίμεθα προσλάβοισθε προσλάβοιντο
mid.imp: προσλαβοῦ προσλαβέσθω προσλάβεσθον προσλαβέσθων προσλάβεσθε προσλαβέσθων

pas.ind: προσελήφθην προσελήφθης προσελήφθη προσελήφθητον προσεληφθήτην προσελήφθημεν προσελήφθητε προσελήφθησαν
pas.sub: προσληφθῶ προσληφθῇς προσληφθῇ προσληφθῆτον προσληφθῆτον προσληφθῶμεν προσληφθῆτε προσληφθῶσι(ν)
pas.opt: προσληφθείην προσληφθείης προσληφθείη προσληφθεῖτον/προσληφθείητον προσληφθείτην/προσληφθειήτην προσληφθεῖμεν/προσληφθείημεν προσληφθεῖτε/προσληφθείητε προσληφθεῖεν/προσληφθείησαν
pas.imp: προσλήφθητι προσληφθήτω προσλήφθητον προσληφθήτων προσλήφθητε προσληφθέντων

act mid pas infinitive: προσλαβεῖν προσλαβέσθαι προσληφθῆναι

.part-masc: προσλαβών προσλαβόμενος προσληφθείς
.part-fem: προσλαβοῦσα προσλαβομένη προσληφθεῖσα
.part.neut: προσλαβόν προσλαβόμενον προσληφθέν

#= Perfect: προσείληφα, προσείλημμαι

act.ind: προσείληφα προσείληφας προσείληφε(ν) προσειλήφατον προσειλήφατον προσειλήφαμεν προσειλήφατε προσειλήφασι(ν)
act.sub: προσειλήφω προσειλήφῃς προσειλήφῃ προσειλήφητον προσειλήφητον προσειλήφωμεν προσειλήφητε προσειλήφωσι(ν)
act.opt: προσειλήφοιμι/προσειληφοίην προσειλήφοις/προσειληφοίης προσειλήφοι/προσειληφοίη προσειλήφοιτον προσειληφοίτην προσειλήφοιμεν προσειλήφοιτε προσειλήφοιεν
act.imp: προσείληφε προσειληφέτω προσειλήφετον προσειληφέτων προσειλήφετε προσειληφόντων

mid.ind: προσείλημμαι προσείληψαι προσείληπται προσείληφθον προσείληφθον προσειλήμμεθα προσείληφθε προσειλήφαται
mid.sub: προσειλημμένος ὦ προσειλημμένος ᾖς προσειλημμένος ᾖ προσειλημμένω ἦτον προσειλημμένω ἦτον προσειλημμένοι ὦμεν προσειλημμένοι ἦτε προσειλημμένοι ὦσι(ν)
mid.opt: προσειλημμένος εἴην προσειλημμένος εἴης προσειλημμένος εἴη προσειλημμένω εἴητον/εἶτον προσειλημμένω εἰήτην/εἴτην προσειλημμένοι εἴημεν/εἶμεν προσειλημμένοι εἴητε/εἶτε προσειλημμένοι εἴησαν/εἶεν
mid.imp: προσείληψο προσειλήφθω προσείληφθον προσειλήφθων προσείληφθε προσειλήφθων

act mid inf: προσειληφέναι προσειλῆφθαι

.part-masc: προσειληφώς προσειλημμένος
.part-fem: προσειληφυῖα προσειλημμένη
.part.neut: προσειληφός προσειλημμένον

#= Pluperfect: προσειλήφειν, προσειλήμμην

act.ind: προσειλήφειν/προσειλήφη προσειλήφεις/προσειλήφης προσειλήφει(ν) προσειλήφετον προσειληφέτην προσειλήφεμεν προσειλήφετε προσειλήφεσαν

mid.ind: προσειλήμμην προσείληψο προσείληπτο προσείληφθον προσειλήφθην προσειλήμμεθα προσείληφθε προσειλήφατο

# -------------------
dict: προσοικέω • (prosoikéō)

 to dwell by or near, to neighbor
 to dwell in

#= Present: προσοικέω, προσοικέομαι (Uncontracted)

act.ind: προσοικέω προσοικέεις προσοικέει προσοικέετον προσοικέετον προσοικέομεν προσοικέετε προσοικέουσι(ν)
act.sub: προσοικέω προσοικέῃς προσοικέῃ προσοικέητον προσοικέητον προσοικέωμεν προσοικέητε προσοικέωσι(ν)
act.opt: προσοικέοιμι προσοικέοις προσοικέοι προσοικέοιτον προσοικεοίτην προσοικέοιμεν προσοικέοιτε προσοικέοιεν
act.imp: προσοίκεε προσοικεέτω προσοικέετον προσοικεέτων προσοικέετε προσοικεόντων

mid.ind: προσοικέομαι προσοικέῃ/προσοικέει προσοικέεται προσοικέεσθον προσοικέεσθον προσοικεόμεθα προσοικέεσθε προσοικέονται
mid.sub: προσοικέωμαι προσοικέῃ προσοικέηται προσοικέησθον προσοικέησθον προσοικεώμεθα προσοικέησθε προσοικέωνται
mid.opt: προσοικεοίμην προσοικέοιο προσοικέοιτο προσοικέοισθον προσοικεοίσθην προσοικεοίμεθα προσοικέοισθε προσοικέοιντο
mid.imp: προσοικέου προσοικεέσθω προσοικέεσθον προσοικεέσθων προσοικέεσθε προσοικεέσθων

act mid inf: προσοικέειν προσοικέεσθαι

.part-masc: προσοικέων προσοικεόμενος
.part-fem: προσοικέουσα προσοικεομένη
.part.neut: προσοικέον προσοικεόμενον

#= Present: προσοικῶ, προσοικοῦμαι (Contracted)

act.ind: προσοικῶ προσοικεῖς προσοικεῖ προσοικεῖτον προσοικεῖτον προσοικοῦμεν προσοικεῖτε προσοικοῦσι(ν)
act.sub: προσοικῶ προσοικῇς προσοικῇ προσοικῆτον προσοικῆτον προσοικῶμεν προσοικῆτε προσοικῶσι(ν)
act.opt: προσοικοίην/προσοικοῖμι προσοικοίης/προσοικοῖς προσοικοίη/προσοικοῖ προσοικοῖτον/προσοικοίητον προσοικοίτην/προσοικοιήτην προσοικοῖμεν/προσοικοίημεν προσοικοῖτε/προσοικοίητε προσοικοῖεν/προσοικοίησαν
act.imp: προσοίκει προσοικείτω προσοικεῖτον προσοικείτων προσοικεῖτε προσοικούντων

mid.ind: προσοικοῦμαι προσοικεῖ/προσοικῇ προσοικεῖται προσοικεῖσθον προσοικεῖσθον προσοικούμεθα προσοικεῖσθε προσοικοῦνται
mid.sub: προσοικῶμαι προσοικῇ προσοικῆται προσοικῆσθον προσοικῆσθον προσοικώμεθα προσοικῆσθε προσοικῶνται
mid.opt: προσοικοίμην προσοικοῖο προσοικοῖτο προσοικοῖσθον προσοικοίσθην προσοικοίμεθα προσοικοῖσθε προσοικοῖντο
mid.imp: προσοικοῦ προσοικείσθω προσοικεῖσθον προσοικείσθων προσοικεῖσθε προσοικείσθων

act mid inf: προσοικεῖν προσοικεῖσθαι

.part-masc: προσοικῶν προσοικούμενος
.part-fem: προσοικοῦσα προσοικουμένη
.part.neut: προσοικοῦν προσοικούμενον

#= Present: προσοικείω, προσοικείομαι (Epic)

act.ind: προσοικείω προσοικείεις προσοικείει προσοικείετον προσοικείετον προσοικείομεν προσοικείετε προσοικείουσι(ν)
act.sub: προσοικείω/προσοικείωμι προσοικείῃς/προσοικείῃσθα προσοικείῃ/προσοικείῃσι προσοικείητον προσοικείητον προσοικείωμεν προσοικείητε προσοικείωσι(ν)
act.opt: προσοικείοιμι προσοικείοισ(θα) προσοικείοι προσοικείοιτον προσοικειοίτην προσοικείοιμεν προσοικείοιτε προσοικείοιεν
act.imp: προσοίκειε προσοικειέτω προσοικείετον προσοικειέτων προσοικείετε προσοικειόντων

mid.ind: προσοικείομαι προσοικείεαι προσοικείεται προσοικείεσθον προσοικείεσθον προσοικειόμε(σ)θα προσοικείεσθε προσοικείονται
mid.sub: προσοικείωμαι/προσοικειώμαιμι προσοικείηαι/προσοικείηαι προσοικείηται/προσοικειήταισι προσοικείησθον προσοικείησθον προσοικειώμε(σ)θα προσοικείησθε προσοικείωνται
mid.opt: προσοικειοίμην προσοικείοιο προσοικείοιτο προσοικείοισθον προσοικειοίσθην προσοικειοίμε(σ)θα προσοικείοισθε προσοικειοίατο
mid.imp: προσοικείεο προσοικειέσθω προσοικείεσθον προσοικειέσθων προσοικείεσθε προσοικειέσθων

act mid inf: προσοικείειν/προσοικειέμεν(αι)/προσοικειμέναι προσοικείεσθαι

.part-masc: προσοικείων προσοικειόμενος
.part-fem: προσοικείουσα προσοικειομένη
.part.neut: προσοικεῖον προσοικειόμενον

#= Imperfect: προσῴκεον, προσῳκεόμην (Uncontracted)

act.ind: προσῴκεον προσῴκεες προσῴκεε(ν) προσῳκέετον προσῳκεέτην προσῳκέομεν προσῳκέετε προσῴκεον

mid.ind: προσῳκεόμην προσῳκέου προσῳκέετο προσῳκέεσθον προσῳκεέσθην προσῳκεόμεθα προσῳκέεσθε προσῳκέοντο

#= Imperfect: προσῴκουν, προσῳκούμην (Contracted)

act.ind: προσῴκουν προσῴκεις προσῴκει προσῳκεῖτον προσῳκείτην προσῳκοῦμεν προσῳκεῖτε προσῴκουν

mid.ind: προσῳκούμην προσῳκοῦ προσῳκεῖτο προσῳκεῖσθον προσῳκείσθην προσῳκούμεθα προσῳκεῖσθε προσῳκοῦντο

#= Imperfect: προσοίκεον, προσοικεόμην (Uncontracted)

act.ind: προσοίκεον προσοίκεες προσοίκεε(ν) προσοικέετον προσοικεέτην προσοικέομεν προσοικέετε προσοίκεον

mid.ind: προσοικεόμην προσοικέου προσοικέετο προσοικέεσθον προσοικεέσθην προσοικεόμεθα προσοικέεσθε προσοικέοντο

#= Imperfect: προσοίκευν, προσοικεύμην (Uncontracted)

act.ind: προσοίκευν προσοίκεις προσοίκει προσοικεῖτον προσοικείτην προσοικεῦμεν προσοικεῖτε προσοίκευν

mid.ind: προσοικεύμην προσοικεῦ προσοικεῖτο προσοικεῖσθον προσοικείσθην προσοικεύμεθα προσοικεῖσθε προσοικεῦντο

#= Future: προσοικήσω, προσοικήσομαι, προσοικηθήσομαι

act.ind: προσοικήσω προσοικήσεις προσοικήσει προσοικήσετον προσοικήσετον προσοικήσομεν προσοικήσετε προσοικήσουσι(ν)
act.opt: προσοικήσοιμι προσοικήσοις προσοικήσοι προσοικήσοιτον προσοικησοίτην προσοικήσοιμεν προσοικήσοιτε προσοικήσοιεν

mid.ind: προσοικήσομαι προσοικήσῃ/προσοικήσει προσοικήσεται προσοικήσεσθον προσοικήσεσθον προσοικησόμεθα προσοικήσεσθε προσοικήσονται
mid.opt: προσοικησοίμην προσοικήσοιο προσοικήσοιτο προσοικήσοισθον προσοικησοίσθην προσοικησοίμεθα προσοικήσοισθε προσοικήσοιντο

pas.ind: προσοικηθήσομαι προσοικηθήσῃ προσοικηθήσεται προσοικηθήσεσθον προσοικηθήσεσθον προσοικηθησόμεθα προσοικηθήσεσθε προσοικηθήσονται
pas.opt: προσοικηθησοίμην προσοικηθήσοιο προσοικηθήσοιτο προσοικηθήσοισθον προσοικηθησοίσθην προσοικηθησοίμεθα προσοικηθήσοισθε προσοικηθήσοιντο

act mid pas infinitive: προσοικήσειν προσοικήσεσθαι προσοικηθήσεσθαι

.part-masc: προσοικήσων προσοικησόμενος προσοικηθησόμενος
.part-fem: προσοικήσουσα προσοικησομένη προσοικηθησομένη
.part.neut: προσοικῆσον προσοικησόμενον προσοικηθησόμενον

#= Aorist: προσῴκησα, προσῳκησάμην, προσῳκήθην

act.ind: προσῴκησα προσῴκησας προσῴκησε(ν) προσῳκήσατον προσῳκησάτην προσῳκήσαμεν προσῳκήσατε προσῴκησαν
act.sub: προσοικήσω προσοικήσῃς προσοικήσῃ προσοικήσητον προσοικήσητον προσοικήσωμεν προσοικήσητε προσοικήσωσι(ν)
act.opt: προσοικήσαιμι προσοικήσειας/προσοικήσαις προσοικήσειε(ν)/προσοικήσαι προσοικήσαιτον προσοικησαίτην προσοικήσαιμεν προσοικήσαιτε προσοικήσειαν/προσοικήσαιεν
act.imp: προσοίκησον προσοικησάτω προσοικήσατον προσοικησάτων προσοικήσατε προσοικησάντων

mid.ind: προσῳκησάμην προσῳκήσω προσῳκήσατο προσῳκήσασθον προσῳκησάσθην προσῳκησάμεθα προσῳκήσασθε προσῳκήσαντο
mid.sub: προσοικήσωμαι προσοικήσῃ προσοικήσηται προσοικήσησθον προσοικήσησθον προσοικησώμεθα προσοικήσησθε προσοικήσωνται
mid.opt: προσοικησαίμην προσοικήσαιο προσοικήσαιτο προσοικήσαισθον προσοικησαίσθην προσοικησαίμεθα προσοικήσαισθε προσοικήσαιντο
mid.imp: προσοίκησαι προσοικησάσθω προσοικήσασθον προσοικησάσθων προσοικήσασθε προσοικησάσθων

pas.ind: προσῳκήθην προσῳκήθης προσῳκήθη προσῳκήθητον προσῳκηθήτην προσῳκήθημεν προσῳκήθητε προσῳκήθησαν
pas.sub: προσοικηθῶ προσοικηθῇς προσοικηθῇ προσοικηθῆτον προσοικηθῆτον προσοικηθῶμεν προσοικηθῆτε προσοικηθῶσι(ν)
pas.opt: προσοικηθείην προσοικηθείης προσοικηθείη προσοικηθεῖτον/προσοικηθείητον προσοικηθείτην/προσοικηθειήτην προσοικηθεῖμεν/προσοικηθείημεν προσοικηθεῖτε/προσοικηθείητε προσοικηθεῖεν/προσοικηθείησαν
pas.imp: προσοικήθητι προσοικηθήτω προσοικήθητον προσοικηθήτων προσοικήθητε προσοικηθέντων

act mid pas infinitive: προσοικῆσαι προσοικήσασθαι προσοικηθῆναι

.part-masc: προσοικήσας προσοικησάμενος προσοικηθείς
.part-fem: προσοικήσασα προσοικησαμένη προσοικηθεῖσα
.part.neut: προσοικῆσαν προσοικησάμενον προσοικηθέν

#= Perfect: προσῴκηκα, προσῴκημαι

act.ind: προσῴκηκα προσῴκηκας προσῴκηκε(ν) προσῳκήκατον προσῳκήκατον προσῳκήκαμεν προσῳκήκατε προσῳκήκασι(ν)
act.sub: προσῳκήκω προσῳκήκῃς προσῳκήκῃ προσῳκήκητον προσῳκήκητον προσῳκήκωμεν προσῳκήκητε προσῳκήκωσι(ν)
act.opt: προσῳκήκοιμι/προσῳκηκοίην προσῳκήκοις/προσῳκηκοίης προσῳκήκοι/προσῳκηκοίη προσῳκήκοιτον προσῳκηκοίτην προσῳκήκοιμεν προσῳκήκοιτε προσῳκήκοιεν
act.imp: προσῴκηκε προσῳκηκέτω προσῳκήκετον προσῳκηκέτων προσῳκήκετε προσῳκηκόντων

mid.ind: προσῴκημαι προσῴκησαι προσῴκηται προσῴκησθον προσῴκησθον προσῳκήμεθα προσῴκησθε προσῴκηνται
mid.sub: προσῳκημένος ὦ προσῳκημένος ᾖς προσῳκημένος ᾖ προσῳκημένω ἦτον προσῳκημένω ἦτον προσῳκημένοι ὦμεν προσῳκημένοι ἦτε προσῳκημένοι ὦσι(ν)
mid.opt: προσῳκημένος εἴην προσῳκημένος εἴης προσῳκημένος εἴη προσῳκημένω εἴητον/εἶτον προσῳκημένω εἰήτην/εἴτην προσῳκημένοι εἴημεν/εἶμεν προσῳκημένοι εἴητε/εἶτε προσῳκημένοι εἴησαν/εἶεν
mid.imp: προσῴκησο προσῳκήσθω προσῴκησθον προσῳκήσθων προσῴκησθε προσῳκήσθων

act mid inf: προσῳκηκέναι προσῳκῆσθαι

.part-masc: προσῳκηκώς προσῳκημένος
.part-fem: προσῳκηκυῖα προσῳκημένη
.part.neut: προσῳκηκός προσῳκημένον

# -------------------
dict: προσπαρέχω • (prosparékhō)

 to furnish, supply besides

Inflection
#= Present: προσπαρέχω, προσπαρέχομαι

act.ind: προσπαρέχω προσπαρέχεις προσπαρέχει προσπαρέχετον προσπαρέχετον προσπαρέχομεν προσπαρέχετε προσπαρέχουσι(ν)
act.sub: προσπαρέχω προσπαρέχῃς προσπαρέχῃ προσπαρέχητον προσπαρέχητον προσπαρέχωμεν προσπαρέχητε προσπαρέχωσι(ν)
act.opt: προσπαρέχοιμι προσπαρέχοις προσπαρέχοι προσπαρέχοιτον προσπαρεχοίτην προσπαρέχοιμεν προσπαρέχοιτε προσπαρέχοιεν
act.imp: προσπάρεχε προσπαρεχέτω προσπαρέχετον προσπαρεχέτων προσπαρέχετε προσπαρεχόντων

mid.ind: προσπαρέχομαι προσπαρέχῃ/προσπαρέχει προσπαρέχεται προσπαρέχεσθον προσπαρέχεσθον προσπαρεχόμεθα προσπαρέχεσθε προσπαρέχονται
mid.sub: προσπαρέχωμαι προσπαρέχῃ προσπαρέχηται προσπαρέχησθον προσπαρέχησθον προσπαρεχώμεθα προσπαρέχησθε προσπαρέχωνται
mid.opt: προσπαρεχοίμην προσπαρέχοιο προσπαρέχοιτο προσπαρέχοισθον προσπαρεχοίσθην προσπαρεχοίμεθα προσπαρέχοισθε προσπαρέχοιντο
mid.imp: προσπαρέχου προσπαρεχέσθω προσπαρέχεσθον προσπαρεχέσθων προσπαρέχεσθε προσπαρεχέσθων

act mid inf: προσπαρέχειν προσπαρέχεσθαι

.part-masc: προσπαρέχων προσπαρεχόμενος
.part-fem: προσπαρέχουσα προσπαρεχομένη
.part.neut: προσπαρέχον προσπαρεχόμενον

#= Imperfect: προσπαρεῖχον, προσπαρειχόμην

act.ind: προσπαρεῖχον προσπαρεῖχες προσπαρεῖχε(ν) προσπαρείχετον προσπαρειχέτην προσπαρείχομεν προσπαρείχετε προσπαρεῖχον

mid.ind: προσπαρειχόμην προσπαρείχου προσπαρείχετο προσπαρείχεσθον προσπαρειχέσθην προσπαρειχόμεθα προσπαρείχεσθε προσπαρείχοντο

#= Imperfect: προσπαρέχον, προσπαρεχόμην (Epic)

act.ind: προσπαρέχον προσπαρέχες προσπαρέχε(ν) προσπαρέχετον προσπαρεχέτην προσπαρέχομεν προσπαρέχετε προσπαρέχον

mid.ind: προσπαρεχόμην προσπαρέχου προσπαρέχετο προσπαρέχεσθον προσπαρεχέσθην προσπαρεχόμε(σ)θα προσπαρέχεσθε προσπαρέχοντο

#= Future: προσπαρέξω, προσπαρέξομαι

act.ind: προσπαρέξω προσπαρέξεις προσπαρέξει προσπαρέξετον προσπαρέξετον προσπαρέξομεν προσπαρέξετε προσπαρέξουσι(ν)
act.opt: προσπαρέξοιμι προσπαρέξοις προσπαρέξοι προσπαρέξοιτον προσπαρεξοίτην προσπαρέξοιμεν προσπαρέξοιτε προσπαρέξοιεν

mid.ind: προσπαρέξομαι προσπαρέξῃ/προσπαρέξει προσπαρέξεται προσπαρέξεσθον προσπαρέξεσθον προσπαρεξόμεθα προσπαρέξεσθε προσπαρέξονται
mid.opt: προσπαρεξοίμην προσπαρέξοιο προσπαρέξοιτο προσπαρέξοισθον προσπαρεξοίσθην προσπαρεξοίμεθα προσπαρέξοισθε προσπαρέξοιντο

act mid inf: προσπαρέξειν προσπαρέξεσθαι

.part-masc: προσπαρέξων προσπαρεξόμενος
.part-fem: προσπαρέξουσα προσπαρεξομένη
.part.neut: προσπαρέξον προσπαρεξόμενον

#= Future: προσπαρασχήσω, προσπαρασχήσομαι

act.ind: προσπαρασχήσω προσπαρασχήσεις προσπαρασχήσει προσπαρασχήσετον προσπαρασχήσετον προσπαρασχήσομεν προσπαρασχήσετε προσπαρασχήσουσι(ν)
act.opt: προσπαρασχήσοιμι προσπαρασχήσοις προσπαρασχήσοι προσπαρασχήσοιτον προσπαρασχησοίτην προσπαρασχήσοιμεν προσπαρασχήσοιτε προσπαρασχήσοιεν

mid.ind: προσπαρασχήσομαι προσπαρασχήσῃ/προσπαρασχήσει προσπαρασχήσεται προσπαρασχήσεσθον προσπαρασχήσεσθον προσπαρασχησόμεθα προσπαρασχήσεσθε προσπαρασχήσονται
mid.opt: προσπαρασχησοίμην προσπαρασχήσοιο προσπαρασχήσοιτο προσπαρασχήσοισθον προσπαρασχησοίσθην προσπαρασχησοίμεθα προσπαρασχήσοισθε προσπαρασχήσοιντο

act mid inf: προσπαρασχήσειν προσπαρασχήσεσθαι

.part-masc: προσπαρασχήσων προσπαρασχησόμενος
.part-fem: προσπαρασχήσουσα προσπαρασχησομένη
.part.neut: προσπαρασχῆσον προσπαρασχησόμενον

#= Aorist: προσπαρέσχον, προσπαρεσχόμην

act.ind: προσπαρέσχον προσπαρέσχες προσπαρέσχε(ν) προσπαρέσχετον προσπαρεσχέτην προσπαρέσχομεν προσπαρέσχετε προσπαρέσχον
act.sub: προσπαράσχω προσπαράσχῃς προσπαράσχῃ προσπαράσχητον προσπαράσχητον προσπαράσχωμεν προσπαράσχητε προσπαράσχωσι(ν)
act.opt: προσπαράσχοιμι προσπαράσχοις προσπαράσχοι προσπαράσχοιτον προσπαρασχοίτην προσπαράσχοιμεν προσπαράσχοιτε προσπαράσχοιεν
act.imp: προσπαράσχες προσπαρασχέτω προσπαράσχετον προσπαρασχέτων προσπαράσχετε προσπαρασχόντων

mid.ind: προσπαρεσχόμην προσπαρέσχου προσπαρέσχετο προσπαρέσχεσθον προσπαρεσχέσθην προσπαρεσχόμεθα προσπαρέσχεσθε προσπαρέσχοντο
mid.sub: προσπαράσχωμαι προσπαράσχῃ προσπαράσχηται προσπαράσχησθον προσπαράσχησθον προσπαρασχώμεθα προσπαράσχησθε προσπαράσχωνται
mid.opt: προσπαρασχοίμην προσπαράσχοιο προσπαράσχοιτο προσπαράσχοισθον προσπαρασχοίσθην προσπαρασχοίμεθα προσπαράσχοισθε προσπαράσχοιντο
mid.imp: προσπαρασχοῦ προσπαρασχέσθω προσπαράσχεσθον προσπαρασχέσθων προσπαράσχεσθε προσπαρασχέσθων

act mid inf: προσπαρασχεῖν προσπαρασχέσθαι

.part-masc: προσπαρασχών προσπαρασχόμενος
.part-fem: προσπαρασχοῦσα προσπαρασχομένη
.part.neut: προσπαρασχόν προσπαρασχόμενον

#= Perfect: προσπαρέσχηκα, προσπαρέσχημαι

act.ind: προσπαρέσχηκα προσπαρέσχηκας προσπαρέσχηκε(ν) προσπαρεσχήκατον προσπαρεσχήκατον προσπαρεσχήκαμεν προσπαρεσχήκατε προσπαρεσχήκασι(ν)
act.sub: προσπαρεσχήκω προσπαρεσχήκῃς προσπαρεσχήκῃ προσπαρεσχήκητον προσπαρεσχήκητον προσπαρεσχήκωμεν προσπαρεσχήκητε προσπαρεσχήκωσι(ν)
act.opt: προσπαρεσχήκοιμι/προσπαρεσχηκοίην προσπαρεσχήκοις/προσπαρεσχηκοίης προσπαρεσχήκοι/προσπαρεσχηκοίη προσπαρεσχήκοιτον προσπαρεσχηκοίτην προσπαρεσχήκοιμεν προσπαρεσχήκοιτε προσπαρεσχήκοιεν
act.imp: προσπαρέσχηκε προσπαρεσχηκέτω προσπαρεσχήκετον προσπαρεσχηκέτων προσπαρεσχήκετε προσπαρεσχηκόντων

mid.ind: προσπαρέσχημαι προσπαρέσχησαι προσπαρέσχηται προσπαρέσχησθον προσπαρέσχησθον προσπαρεσχήμεθα προσπαρέσχησθε προσπαρέσχηνται
mid.sub: προσπαρεσχημένος ὦ προσπαρεσχημένος ᾖς προσπαρεσχημένος ᾖ προσπαρεσχημένω ἦτον προσπαρεσχημένω ἦτον προσπαρεσχημένοι ὦμεν προσπαρεσχημένοι ἦτε προσπαρεσχημένοι ὦσι(ν)
mid.opt: προσπαρεσχημένος εἴην προσπαρεσχημένος εἴης προσπαρεσχημένος εἴη προσπαρεσχημένω εἴητον/εἶτον προσπαρεσχημένω εἰήτην/εἴτην προσπαρεσχημένοι εἴημεν/εἶμεν προσπαρεσχημένοι εἴητε/εἶτε προσπαρεσχημένοι εἴησαν/εἶεν
mid.imp: προσπαρέσχησο προσπαρεσχήσθω προσπαρέσχησθον προσπαρεσχήσθων προσπαρέσχησθε προσπαρεσχήσθων

act mid inf: προσπαρεσχηκέναι προσπαρεσχῆσθαι

.part-masc: προσπαρεσχηκώς προσπαρεσχημένος
.part-fem: προσπαρεσχηκυῖα προσπαρεσχημένη
.part.neut: προσπαρεσχηκός προσπαρεσχημένον

# -------------------
dict: προσπίπτω • (prospī́ptō)

 to fall on, strike against (followed by dative or prepositional phrase with εἰς (eis) or πρός (prós) and accusative)
 to attack, assault [+dative]
 to befall [+dative]
 (of expenses) to be incurred
 to prostrate oneself before [+dative]

#= Present: προσπίπτω

act.ind: προσπίπτω προσπίπτεις προσπίπτει προσπίπτετον προσπίπτετον προσπίπτομεν προσπίπτετε προσπίπτουσι(ν)
act.sub: προσπίπτω προσπίπτῃς προσπίπτῃ προσπίπτητον προσπίπτητον προσπίπτωμεν προσπίπτητε προσπίπτωσι(ν)
act.opt: προσπίπτοιμι προσπίπτοις προσπίπτοι προσπίπτοιτον προσπιπτοίτην προσπίπτοιμεν προσπίπτοιτε προσπίπτοιεν
act.imp: πρόσπιπτε προσπιπτέτω προσπίπτετον προσπιπτέτων προσπίπτετε προσπιπτόντων

act.inf: προσπίπτειν

.part-masc: προσπίπτων
.part-fem: προσπίπτουσα
.part.neut: προσπῖπτον

#= Imperfect: προσέπιπτον

act.ind: προσέπιπτον προσέπιπτες προσέπιπτε(ν) προσεπίπτετον προσεπιπτέτην προσεπίπτομεν προσεπίπτετε προσέπιπτον

#= Future: προσπεσοῦμαι (Attic, contracted)

mid.ind: προσπεσοῦμαι προσπεσῇ προσπεσεῖται προσπεσεῖσθον προσπεσεῖσθον προσπεσούμεθα προσπεσεῖσθε προσπεσοῦνται
mid.opt: προσπεσοίμην προσπεσοῖο προσπεσοῖτο προσπεσοῖσθον προσπεσοίσθην προσπεσοίμεθα προσπεσοῖσθε προσπεσοῖντο

mid.inf: προσπεσεῖσθαι

.part-masc: προσπεσούμενος
.part-fem: προσπεσουμένη
.part.neut: προσπεσούμενον

#= Aorist: προσέπεσον

act.ind: προσέπεσον προσέπεσες προσέπεσε(ν) προσεπέσετον προσεπεσέτην προσεπέσομεν προσεπέσετε προσέπεσον
act.sub: προσπέσω προσπέσῃς προσπέσῃ προσπέσητον προσπέσητον προσπέσωμεν προσπέσητε προσπέσωσι(ν)
act.opt: προσπέσοιμι προσπέσοις προσπέσοι προσπέσοιτον προσπεσοίτην προσπέσοιμεν προσπέσοιτε προσπέσοιεν
act.imp: πρόσπεσε προσπεσέτω προσπέσετον προσπεσέτων προσπέσετε προσπεσόντων

act.inf: προσπεσεῖν

.part-masc: προσπεσών
.part-fem: προσπεσοῦσα
.part.neut: προσπεσόν

# -------------------
dict: προὐφείλω • (proupheílō)

 Attic form of προοφείλω (proopheílō) (contracted)

Inflection
#= Present: προὐφείλω, προὐφείλομαι

act.ind: προὐφείλω προὐφείλεις προὐφείλει προὐφείλετον προὐφείλετον προὐφείλομεν προὐφείλετε προὐφείλουσι(ν)
act.sub: προὐφείλω προὐφείλῃς προὐφείλῃ προὐφείλητον προὐφείλητον προὐφείλωμεν προὐφείλητε προὐφείλωσι(ν)
act.opt: προὐφείλοιμι προὐφείλοις προὐφείλοι προὐφείλοιτον προὐφειλοίτην προὐφείλοιμεν προὐφείλοιτε προὐφείλοιεν
act.imp: προὔφειλε προὐφειλέτω προὐφείλετον προὐφειλέτων προὐφείλετε προὐφειλόντων

mid.ind: προὐφείλομαι προὐφείλῃ/προὐφείλει προὐφείλεται προὐφείλεσθον προὐφείλεσθον προὐφειλόμεθα προὐφείλεσθε προὐφείλονται
mid.sub: προὐφείλωμαι προὐφείλῃ προὐφείληται προὐφείλησθον προὐφείλησθον προὐφειλώμεθα προὐφείλησθε προὐφείλωνται
mid.opt: προὐφειλοίμην προὐφείλοιο προὐφείλοιτο προὐφείλοισθον προὐφειλοίσθην προὐφειλοίμεθα προὐφείλοισθε προὐφείλοιντο
mid.imp: προὐφείλου προὐφειλέσθω προὐφείλεσθον προὐφειλέσθων προὐφείλεσθε προὐφειλέσθων

act mid inf: προὐφείλειν προὐφείλεσθαι

.part-masc: προὐφείλων προὐφειλόμενος
.part-fem: προὐφείλουσα προὐφειλομένη
.part.neut: προὐφεῖλον προὐφειλόμενον

#= Imperfect: πρὤφειλον, πρὠφειλόμην

act.ind: πρὤφειλον πρὤφειλες πρὤφειλε(ν) πρὠφείλετον πρὠφειλέτην πρὠφείλομεν πρὠφείλετε πρὤφειλον

mid.ind: πρὠφειλόμην πρὠφείλου πρὠφείλετο πρὠφείλεσθον πρὠφειλέσθην πρὠφειλόμεθα πρὠφείλεσθε πρὠφείλοντο

#= Future: προὐφειλήσω, προὐφειλήσομαι, προὐφειληθήσομαι

act.ind: προὐφειλήσω προὐφειλήσεις προὐφειλήσει προὐφειλήσετον προὐφειλήσετον προὐφειλήσομεν προὐφειλήσετε προὐφειλήσουσι(ν)
act.opt: προὐφειλήσοιμι προὐφειλήσοις προὐφειλήσοι προὐφειλήσοιτον προὐφειλησοίτην προὐφειλήσοιμεν προὐφειλήσοιτε προὐφειλήσοιεν

mid.ind: προὐφειλήσομαι προὐφειλήσῃ/προὐφειλήσει προὐφειλήσεται προὐφειλήσεσθον προὐφειλήσεσθον προὐφειλησόμεθα προὐφειλήσεσθε προὐφειλήσονται
mid.opt: προὐφειλησοίμην προὐφειλήσοιο προὐφειλήσοιτο προὐφειλήσοισθον προὐφειλησοίσθην προὐφειλησοίμεθα προὐφειλήσοισθε προὐφειλήσοιντο

pas.ind: προὐφειληθήσομαι προὐφειληθήσῃ προὐφειληθήσεται προὐφειληθήσεσθον προὐφειληθήσεσθον προὐφειληθησόμεθα προὐφειληθήσεσθε προὐφειληθήσονται
pas.opt: προὐφειληθησοίμην προὐφειληθήσοιο προὐφειληθήσοιτο προὐφειληθήσοισθον προὐφειληθησοίσθην προὐφειληθησοίμεθα προὐφειληθήσοισθε προὐφειληθήσοιντο

act mid pas infinitive: προὐφειλήσειν προὐφειλήσεσθαι προὐφειληθήσεσθαι

.part-masc: προὐφειλήσων προὐφειλησόμενος προὐφειληθησόμενος
.part-fem: προὐφειλήσουσα προὐφειλησομένη προὐφειληθησομένη
.part.neut: προὐφειλῆσον προὐφειλησόμενον προὐφειληθησόμενον

#= Aorist: πρὠφείλησα, πρὠφειλησάμην, πρὠφειλήθην

act.ind: πρὠφείλησα πρὠφείλησας πρὠφείλησε(ν) πρὠφειλήσατον πρὠφειλησάτην πρὠφειλήσαμεν πρὠφειλήσατε πρὠφείλησαν
act.sub: προὐφειλήσω προὐφειλήσῃς προὐφειλήσῃ προὐφειλήσητον προὐφειλήσητον προὐφειλήσωμεν προὐφειλήσητε προὐφειλήσωσι(ν)
act.opt: προὐφειλήσαιμι προὐφειλήσειας/προὐφειλήσαις προὐφειλήσειε(ν)/προὐφειλήσαι προὐφειλήσαιτον προὐφειλησαίτην προὐφειλήσαιμεν προὐφειλήσαιτε προὐφειλήσειαν/προὐφειλήσαιεν
act.imp: προὐφείλησον προὐφειλησάτω προὐφειλήσατον προὐφειλησάτων προὐφειλήσατε προὐφειλησάντων

mid.ind: πρὠφειλησάμην πρὠφειλήσω πρὠφειλήσατο πρὠφειλήσασθον πρὠφειλησάσθην πρὠφειλησάμεθα πρὠφειλήσασθε πρὠφειλήσαντο
mid.sub: προὐφειλήσωμαι προὐφειλήσῃ προὐφειλήσηται προὐφειλήσησθον προὐφειλήσησθον προὐφειλησώμεθα προὐφειλήσησθε προὐφειλήσωνται
mid.opt: προὐφειλησαίμην προὐφειλήσαιο προὐφειλήσαιτο προὐφειλήσαισθον προὐφειλησαίσθην προὐφειλησαίμεθα προὐφειλήσαισθε προὐφειλήσαιντο
mid.imp: προὐφείλησαι προὐφειλησάσθω προὐφειλήσασθον προὐφειλησάσθων προὐφειλήσασθε προὐφειλησάσθων

pas.ind: πρὠφειλήθην πρὠφειλήθης πρὠφειλήθη πρὠφειλήθητον πρὠφειληθήτην πρὠφειλήθημεν πρὠφειλήθητε πρὠφειλήθησαν
pas.sub: προὐφειληθῶ προὐφειληθῇς προὐφειληθῇ προὐφειληθῆτον προὐφειληθῆτον προὐφειληθῶμεν προὐφειληθῆτε προὐφειληθῶσι(ν)
pas.opt: προὐφειληθείην προὐφειληθείης προὐφειληθείη προὐφειληθεῖτον/προὐφειληθείητον προὐφειληθείτην/προὐφειληθειήτην προὐφειληθεῖμεν/προὐφειληθείημεν προὐφειληθεῖτε/προὐφειληθείητε προὐφειληθεῖεν/προὐφειληθείησαν
pas.imp: προὐφειλήθητι προὐφειληθήτω προὐφειλήθητον προὐφειληθήτων προὐφειλήθητε προὐφειληθέντων

act mid pas infinitive: προὐφειλῆσαι προὐφειλήσασθαι προὐφειληθῆναι

.part-masc: προὐφειλήσας προὐφειλησάμενος προὐφειληθείς
.part-fem: προὐφειλήσασα προὐφειλησαμένη προὐφειληθεῖσα
.part.neut: προὐφειλῆσαν προὐφειλησάμενον προὐφειληθέν

#= Aorist: πρὤφελον, πρὠφελόμην

act.ind: πρὤφελον πρὤφελες πρὤφελε(ν) πρὠφέλετον πρὠφελέτην πρὠφέλομεν πρὠφέλετε πρὤφελον
act.sub: προὐφέλω προὐφέλῃς προὐφέλῃ προὐφέλητον προὐφέλητον προὐφέλωμεν προὐφέλητε προὐφέλωσι(ν)
act.opt: προὐφέλοιμι προὐφέλοις προὐφέλοι προὐφέλοιτον προὐφελοίτην προὐφέλοιμεν προὐφέλοιτε προὐφέλοιεν
act.imp: προὔφελε προὐφελέτω προὐφέλετον προὐφελέτων προὐφέλετε προὐφελόντων

mid.ind: πρὠφελόμην πρὠφέλου πρὠφέλετο πρὠφέλεσθον πρὠφελέσθην πρὠφελόμεθα πρὠφέλεσθε πρὠφέλοντο
mid.sub: προὐφέλωμαι προὐφέλῃ προὐφέληται προὐφέλησθον προὐφέλησθον προὐφελώμεθα προὐφέλησθε προὐφέλωνται
mid.opt: προὐφελοίμην προὐφέλοιο προὐφέλοιτο προὐφέλοισθον προὐφελοίσθην προὐφελοίμεθα προὐφέλοισθε προὐφέλοιντο
mid.imp: προὐφελοῦ προὐφελέσθω προὐφέλεσθον προὐφελέσθων προὐφέλεσθε προὐφελέσθων

act mid inf: προὐφελεῖν προὐφελέσθαι

.part-masc: προὐφελών προὐφελόμενος
.part-fem: προὐφελοῦσα προὐφελομένη
.part.neut: προὐφελόν προὐφελόμενον

#= Perfect: πρὠφείληκα

act.ind: πρὠφείληκα πρὠφείληκας πρὠφείληκε(ν) πρὠφειλήκατον πρὠφειλήκατον πρὠφειλήκαμεν πρὠφειλήκατε πρὠφειλήκασι(ν)
act.sub: πρὠφειλήκω πρὠφειλήκῃς πρὠφειλήκῃ πρὠφειλήκητον πρὠφειλήκητον πρὠφειλήκωμεν πρὠφειλήκητε πρὠφειλήκωσι(ν)
act.opt: πρὠφειλήκοιμι/πρὠφειληκοίην πρὠφειλήκοις/πρὠφειληκοίης πρὠφειλήκοι/πρὠφειληκοίη πρὠφειλήκοιτον πρὠφειληκοίτην πρὠφειλήκοιμεν πρὠφειλήκοιτε πρὠφειλήκοιεν
act.imp: πρὠφείληκε πρὠφειληκέτω πρὠφειλήκετον πρὠφειληκέτων πρὠφειλήκετε πρὠφειληκόντων

act.inf: πρὠφειληκέναι

.part-masc: πρὠφειληκώς
.part-fem: πρὠφειληκυῖα
.part.neut: πρὠφειληκός

# -------------------
dict: προὔχω • (proúkhō)

 contracted form of προέχω (proékhō)

#= Present: προὔχω, προὔχομαι

act.ind: προὔχω προὔχεις προὔχει προὔχετον προὔχετον προὔχομεν προὔχετε προὔχουσι(ν)
act.sub: προὔχω προὔχῃς προὔχῃ προὔχητον προὔχητον προὔχωμεν προὔχητε προὔχωσι(ν)
act.opt: προὔχοιμι προὔχοις προὔχοι προὔχοιτον προὐχοίτην προὔχοιμεν προὔχοιτε προὔχοιεν
act.imp: προὖχε προὐχέτω προὔχετον προὐχέτων προὔχετε προὐχόντων

mid.ind: προὔχομαι προὔχῃ/προὔχει προὔχεται προὔχεσθον προὔχεσθον προὐχόμεθα προὔχεσθε προὔχονται
mid.sub: προὔχωμαι προὔχῃ προὔχηται προὔχησθον προὔχησθον προὐχώμεθα προὔχησθε προὔχωνται
mid.opt: προὐχοίμην προὔχοιο προὔχοιτο προὔχοισθον προὐχοίσθην προὐχοίμεθα προὔχοισθε προὔχοιντο
mid.imp: προὔχου προὐχέσθω προὔχεσθον προὐχέσθων προὔχεσθε προὐχέσθων

act mid inf: προὔχειν προὔχεσθαι

.part-masc: προὔχων προὐχόμενος
.part-fem: προὔχουσα προὐχομένη
.part.neut: προὖχον προὐχόμενον

#= Aorist: προὖσχον, προὐσχόμην

act.ind: προὖσχον προὖσχες προὖσχε(ν) προὔσχετον προὐσχέτην προὔσχομεν προὔσχετε προὖσχον
act.sub: πρόσχω πρόσχῃς πρόσχῃ πρόσχητον πρόσχητον πρόσχωμεν πρόσχητε πρόσχωσι(ν)
act.opt: πρόσχοιμι πρόσχοις πρόσχοι πρόσχοιτον προσχοίτην πρόσχοιμεν πρόσχοιτε πρόσχοιεν
act.imp: πρόσχε προσχέτω πρόσχετον προσχέτων πρόσχετε προσχόντων

mid.ind: προὐσχόμην προὔσχου προὔσχετο προὔσχεσθον προὐσχέσθην προὐσχόμεθα προὔσχεσθε προὔσχοντο
mid.sub: πρόσχωμαι πρόσχῃ πρόσχηται πρόσχησθον πρόσχησθον προσχώμεθα πρόσχησθε πρόσχωνται
mid.opt: προσχοίμην πρόσχοιο πρόσχοιτο πρόσχοισθον προσχοίσθην προσχοίμεθα πρόσχοισθε πρόσχοιντο
mid.imp: προσχοῦ προσχέσθω πρόσχεσθον προσχέσθων πρόσχεσθε προσχέσθων

act mid inf: προσχεῖν προσχέσθαι

.part-masc: προσχών προσχόμενος
.part-fem: προσχοῦσα προσχομένη
.part.neut: προσχόν προσχόμενον

# -------------------
dict: προέχω • (proékhō)

 to be ahead
 to jut forward
 (in middle) to hold or have before oneself
 (in middle) to excel, be better

#= Present: προέχω, προέχομαι

act.ind: προέχω προέχεις προέχει προέχετον προέχετον προέχομεν προέχετε προέχουσι(ν)
act.sub: προέχω προέχῃς προέχῃ προέχητον προέχητον προέχωμεν προέχητε προέχωσι(ν)
act.opt: προέχοιμι προέχοις προέχοι προέχοιτον προεχοίτην προέχοιμεν προέχοιτε προέχοιεν
act.imp: πρόεχε προεχέτω προέχετον προεχέτων προέχετε προεχόντων

mid.ind: προέχομαι προέχῃ/προέχει προέχεται προέχεσθον προέχεσθον προεχόμεθα προέχεσθε προέχονται
mid.sub: προέχωμαι προέχῃ προέχηται προέχησθον προέχησθον προεχώμεθα προέχησθε προέχωνται
mid.opt: προεχοίμην προέχοιο προέχοιτο προέχοισθον προεχοίσθην προεχοίμεθα προέχοισθε προέχοιντο
mid.imp: προέχου προεχέσθω προέχεσθον προεχέσθων προέχεσθε προεχέσθων

act mid inf: προέχειν προέχεσθαι

.part-masc: προέχων προεχόμενος
.part-fem: προέχουσα προεχομένη
.part.neut: προέχον προεχόμενον

#= Imperfect: προεῖχον, προειχόμην

act.ind: προεῖχον προεῖχες προεῖχε(ν) προείχετον προειχέτην προείχομεν προείχετε προεῖχον

mid.ind: προειχόμην προείχου προείχετο προείχεσθον προειχέσθην προειχόμεθα προείχεσθε προείχοντο

#= Future: προέξω, προέξομαι

act.ind: προέξω προέξεις προέξει προέξετον προέξετον προέξομεν προέξετε προέξουσι(ν)
act.opt: προέξοιμι προέξοις προέξοι προέξοιτον προεξοίτην προέξοιμεν προέξοιτε προέξοιεν

mid.ind: προέξομαι προέξῃ/προέξει προέξεται προέξεσθον προέξεσθον προεξόμεθα προέξεσθε προέξονται
mid.opt: προεξοίμην προέξοιο προέξοιτο προέξοισθον προεξοίσθην προεξοίμεθα προέξοισθε προέξοιντο

act mid inf: προέξειν προέξεσθαι

.part-masc: προέξων προεξόμενος
.part-fem: προέξουσα προεξομένη
.part.neut: προέξον προεξόμενον

#= Aorist: προέσχον, προεσχόμην

act.ind: προέσχον προέσχες προέσχε(ν) προέσχετον προεσχέτην προέσχομεν προέσχετε προέσχον
act.sub: πρόσχω πρόσχῃς πρόσχῃ πρόσχητον πρόσχητον πρόσχωμεν πρόσχητε πρόσχωσι(ν)
act.opt: πρόσχοιμι πρόσχοις πρόσχοι πρόσχοιτον προσχοίτην πρόσχοιμεν πρόσχοιτε πρόσχοιεν
act.imp: πρόσχε προσχέτω πρόσχετον προσχέτων πρόσχετε προσχόντων

mid.ind: προεσχόμην προέσχου προέσχετο προέσχεσθον προεσχέσθην προεσχόμεθα προέσχεσθε προέσχοντο
mid.sub: πρόσχωμαι πρόσχῃ πρόσχηται πρόσχησθον πρόσχησθον προσχώμεθα πρόσχησθε πρόσχωνται
mid.opt: προσχοίμην πρόσχοιο πρόσχοιτο πρόσχοισθον προσχοίσθην προσχοίμεθα πρόσχοισθε πρόσχοιντο
mid.imp: προσχοῦ προσχέσθω πρόσχεσθον προσχέσθων πρόσχεσθε προσχέσθων

act mid inf: προσχεῖν προσχέσθαι

.part-masc: προσχών προσχόμενος
.part-fem: προσχοῦσα προσχομένη
.part.neut: προσχόν προσχόμενον

# -------------------
dict: προχωρέω • (prokhōréō)

 to advance, proceed, progress
 to prosper, succeed

#= Present: προχωρέω, προχωρέομαι (Uncontracted)

act.ind: προχωρέω προχωρέεις προχωρέει προχωρέετον προχωρέετον προχωρέομεν προχωρέετε προχωρέουσι(ν)
act.sub: προχωρέω προχωρέῃς προχωρέῃ προχωρέητον προχωρέητον προχωρέωμεν προχωρέητε προχωρέωσι(ν)
act.opt: προχωρέοιμι προχωρέοις προχωρέοι προχωρέοιτον προχωρεοίτην προχωρέοιμεν προχωρέοιτε προχωρέοιεν
act.imp: προχώρεε προχωρεέτω προχωρέετον προχωρεέτων προχωρέετε προχωρεόντων

mid.ind: προχωρέομαι προχωρέῃ/προχωρέει προχωρέεται προχωρέεσθον προχωρέεσθον προχωρεόμεθα προχωρέεσθε προχωρέονται
mid.sub: προχωρέωμαι προχωρέῃ προχωρέηται προχωρέησθον προχωρέησθον προχωρεώμεθα προχωρέησθε προχωρέωνται
mid.opt: προχωρεοίμην προχωρέοιο προχωρέοιτο προχωρέοισθον προχωρεοίσθην προχωρεοίμεθα προχωρέοισθε προχωρέοιντο
mid.imp: προχωρέου προχωρεέσθω προχωρέεσθον προχωρεέσθων προχωρέεσθε προχωρεέσθων

act mid inf: προχωρέειν προχωρέεσθαι

.part-masc: προχωρέων προχωρεόμενος
.part-fem: προχωρέουσα προχωρεομένη
.part.neut: προχωρέον προχωρεόμενον

#= Present: προχωρῶ, προχωροῦμαι (Contracted)

act.ind: προχωρῶ προχωρεῖς προχωρεῖ προχωρεῖτον προχωρεῖτον προχωροῦμεν προχωρεῖτε προχωροῦσι(ν)
act.sub: προχωρῶ προχωρῇς προχωρῇ προχωρῆτον προχωρῆτον προχωρῶμεν προχωρῆτε προχωρῶσι(ν)
act.opt: προχωροίην/προχωροῖμι προχωροίης/προχωροῖς προχωροίη/προχωροῖ προχωροῖτον/προχωροίητον προχωροίτην/προχωροιήτην προχωροῖμεν/προχωροίημεν προχωροῖτε/προχωροίητε προχωροῖεν/προχωροίησαν
act.imp: προχώρει προχωρείτω προχωρεῖτον προχωρείτων προχωρεῖτε προχωρούντων

mid.ind: προχωροῦμαι προχωρεῖ/προχωρῇ προχωρεῖται προχωρεῖσθον προχωρεῖσθον προχωρούμεθα προχωρεῖσθε προχωροῦνται
mid.sub: προχωρῶμαι προχωρῇ προχωρῆται προχωρῆσθον προχωρῆσθον προχωρώμεθα προχωρῆσθε προχωρῶνται
mid.opt: προχωροίμην προχωροῖο προχωροῖτο προχωροῖσθον προχωροίσθην προχωροίμεθα προχωροῖσθε προχωροῖντο
mid.imp: προχωροῦ προχωρείσθω προχωρεῖσθον προχωρείσθων προχωρεῖσθε προχωρείσθων

act mid inf: προχωρεῖν προχωρεῖσθαι

.part-masc: προχωρῶν προχωρούμενος
.part-fem: προχωροῦσα προχωρουμένη
.part.neut: προχωροῦν προχωρούμενον

#= Imperfect: προεχώρεον, προεχωρεόμην (Uncontracted)

act.ind: προεχώρεον προεχώρεες προεχώρεε(ν) προεχωρέετον προεχωρεέτην προεχωρέομεν προεχωρέετε προεχώρεον

mid.ind: προεχωρεόμην προεχωρέου προεχωρέετο προεχωρέεσθον προεχωρεέσθην προεχωρεόμεθα προεχωρέεσθε προεχωρέοντο

#= Imperfect: προεχώρουν, προεχωρούμην (Contracted)

act.ind: προεχώρουν προεχώρεις προεχώρει προεχωρεῖτον προεχωρείτην προεχωροῦμεν προεχωρεῖτε προεχώρουν

mid.ind: προεχωρούμην προεχωροῦ προεχωρεῖτο προεχωρεῖσθον προεχωρείσθην προεχωρούμεθα προεχωρεῖσθε προεχωροῦντο

#= Future: προχωρήσω, προχωρήσομαι, προχωρηθήσομαι

act.ind: προχωρήσω προχωρήσεις προχωρήσει προχωρήσετον προχωρήσετον προχωρήσομεν προχωρήσετε προχωρήσουσι(ν)
act.opt: προχωρήσοιμι προχωρήσοις προχωρήσοι προχωρήσοιτον προχωρησοίτην προχωρήσοιμεν προχωρήσοιτε προχωρήσοιεν

mid.ind: προχωρήσομαι προχωρήσῃ/προχωρήσει προχωρήσεται προχωρήσεσθον προχωρήσεσθον προχωρησόμεθα προχωρήσεσθε προχωρήσονται
mid.opt: προχωρησοίμην προχωρήσοιο προχωρήσοιτο προχωρήσοισθον προχωρησοίσθην προχωρησοίμεθα προχωρήσοισθε προχωρήσοιντο

pas.ind: προχωρηθήσομαι προχωρηθήσῃ προχωρηθήσεται προχωρηθήσεσθον προχωρηθήσεσθον προχωρηθησόμεθα προχωρηθήσεσθε προχωρηθήσονται
pas.opt: προχωρηθησοίμην προχωρηθήσοιο προχωρηθήσοιτο προχωρηθήσοισθον προχωρηθησοίσθην προχωρηθησοίμεθα προχωρηθήσοισθε προχωρηθήσοιντο

act mid pas infinitive: προχωρήσειν προχωρήσεσθαι προχωρηθήσεσθαι

.part-masc: προχωρήσων προχωρησόμενος προχωρηθησόμενος
.part-fem: προχωρήσουσα προχωρησομένη προχωρηθησομένη
.part.neut: προχωρῆσον προχωρησόμενον προχωρηθησόμενον

#= Aorist: προεχώρησα, προεχωρησάμην, προεχωρήθην

act.ind: προεχώρησα προεχώρησας προεχώρησε(ν) προεχωρήσατον προεχωρησάτην προεχωρήσαμεν προεχωρήσατε προεχώρησαν
act.sub: προχωρήσω προχωρήσῃς προχωρήσῃ προχωρήσητον προχωρήσητον προχωρήσωμεν προχωρήσητε προχωρήσωσι(ν)
act.opt: προχωρήσαιμι προχωρήσειας/προχωρήσαις προχωρήσειε(ν)/προχωρήσαι προχωρήσαιτον προχωρησαίτην προχωρήσαιμεν προχωρήσαιτε προχωρήσειαν/προχωρήσαιεν
act.imp: προχώρησον προχωρησάτω προχωρήσατον προχωρησάτων προχωρήσατε προχωρησάντων

mid.ind: προεχωρησάμην προεχωρήσω προεχωρήσατο προεχωρήσασθον προεχωρησάσθην προεχωρησάμεθα προεχωρήσασθε προεχωρήσαντο
mid.sub: προχωρήσωμαι προχωρήσῃ προχωρήσηται προχωρήσησθον προχωρήσησθον προχωρησώμεθα προχωρήσησθε προχωρήσωνται
mid.opt: προχωρησαίμην προχωρήσαιο προχωρήσαιτο προχωρήσαισθον προχωρησαίσθην προχωρησαίμεθα προχωρήσαισθε προχωρήσαιντο
mid.imp: προχώρησαι προχωρησάσθω προχωρήσασθον προχωρησάσθων προχωρήσασθε προχωρησάσθων

pas.ind: προεχωρήθην προεχωρήθης προεχωρήθη προεχωρήθητον προεχωρηθήτην προεχωρήθημεν προεχωρήθητε προεχωρήθησαν
pas.sub: προχωρηθῶ προχωρηθῇς προχωρηθῇ προχωρηθῆτον προχωρηθῆτον προχωρηθῶμεν προχωρηθῆτε προχωρηθῶσι(ν)
pas.opt: προχωρηθείην προχωρηθείης προχωρηθείη προχωρηθεῖτον/προχωρηθείητον προχωρηθείτην/προχωρηθειήτην προχωρηθεῖμεν/προχωρηθείημεν προχωρηθεῖτε/προχωρηθείητε προχωρηθεῖεν/προχωρηθείησαν
pas.imp: προχωρήθητι προχωρηθήτω προχωρήθητον προχωρηθήτων προχωρήθητε προχωρηθέντων

act mid pas infinitive: προχωρῆσαι προχωρήσασθαι προχωρηθῆναι

.part-masc: προχωρήσας προχωρησάμενος προχωρηθείς
.part-fem: προχωρήσασα προχωρησαμένη προχωρηθεῖσα
.part.neut: προχωρῆσαν προχωρησάμενον προχωρηθέν

#= Perfect: προκεχώρηκα, προκεχώρημαι

act.ind: προκεχώρηκα προκεχώρηκας προκεχώρηκε(ν) προκεχωρήκατον προκεχωρήκατον προκεχωρήκαμεν προκεχωρήκατε προκεχωρήκασι(ν)
act.sub: προκεχωρήκω προκεχωρήκῃς προκεχωρήκῃ προκεχωρήκητον προκεχωρήκητον προκεχωρήκωμεν προκεχωρήκητε προκεχωρήκωσι(ν)
act.opt: προκεχωρήκοιμι/προκεχωρηκοίην προκεχωρήκοις/προκεχωρηκοίης προκεχωρήκοι/προκεχωρηκοίη προκεχωρήκοιτον προκεχωρηκοίτην προκεχωρήκοιμεν προκεχωρήκοιτε προκεχωρήκοιεν
act.imp: προκεχώρηκε προκεχωρηκέτω προκεχωρήκετον προκεχωρηκέτων προκεχωρήκετε προκεχωρηκόντων

mid.ind: προκεχώρημαι προκεχώρησαι προκεχώρηται προκεχώρησθον προκεχώρησθον προκεχωρήμεθα προκεχώρησθε προκεχώρηνται
mid.sub: προκεχωρημένος ὦ προκεχωρημένος ᾖς προκεχωρημένος ᾖ προκεχωρημένω ἦτον προκεχωρημένω ἦτον προκεχωρημένοι ὦμεν προκεχωρημένοι ἦτε προκεχωρημένοι ὦσι(ν)
mid.opt: προκεχωρημένος εἴην προκεχωρημένος εἴης προκεχωρημένος εἴη προκεχωρημένω εἴητον/εἶτον προκεχωρημένω εἰήτην/εἴτην προκεχωρημένοι εἴημεν/εἶμεν προκεχωρημένοι εἴητε/εἶτε προκεχωρημένοι εἴησαν/εἶεν
mid.imp: προκεχώρησο προκεχωρήσθω προκεχώρησθον προκεχωρήσθων προκεχώρησθε προκεχωρήσθων

act mid inf: προκεχωρηκέναι προκεχωρῆσθαι

.part-masc: προκεχωρηκώς προκεχωρημένος
.part-fem: προκεχωρηκυῖα προκεχωρημένη
.part.neut: προκεχωρηκός προκεχωρημένον

# -------------------
dict: σπείρω • (speírō)

 I sow

#= Present: σπείρω, σπείρομαι

act.ind: σπείρω σπείρεις σπείρει σπείρετον σπείρετον σπείρομεν σπείρετε σπείρουσι(ν)
act.sub: σπείρω σπείρῃς σπείρῃ σπείρητον σπείρητον σπείρωμεν σπείρητε σπείρωσι(ν)
act.opt: σπείροιμι σπείροις σπείροι σπείροιτον σπειροίτην σπείροιμεν σπείροιτε σπείροιεν
act.imp: σπεῖρε σπειρέτω σπείρετον σπειρέτων σπείρετε σπειρόντων

mid.ind: σπείρομαι σπείρῃ/σπείρει σπείρεται σπείρεσθον σπείρεσθον σπειρόμεθα σπείρεσθε σπείρονται
mid.sub: σπείρωμαι σπείρῃ σπείρηται σπείρησθον σπείρησθον σπειρώμεθα σπείρησθε σπείρωνται
mid.opt: σπειροίμην σπείροιο σπείροιτο σπείροισθον σπειροίσθην σπειροίμεθα σπείροισθε σπείροιντο
mid.imp: σπείρου σπειρέσθω σπείρεσθον σπειρέσθων σπείρεσθε σπειρέσθων

act mid inf: σπείρειν σπείρεσθαι

.part-masc: σπείρων σπειρόμενος
.part-fem: σπείρουσα σπειρομένη
.part.neut: σπεῖρον σπειρόμενον

#= Imperfect: ἔσπειρον, ἐσπειρόμην

act.ind: ἔσπειρον ἔσπειρες ἔσπειρε(ν) ἐσπείρετον ἐσπειρέτην ἐσπείρομεν ἐσπείρετε ἔσπειρον

mid.ind: ἐσπειρόμην ἐσπείρου ἐσπείρετο ἐσπείρεσθον ἐσπειρέσθην ἐσπειρόμεθα ἐσπείρεσθε ἐσπείροντο

#= Imperfect: σπείρεσκον, σπειρεσκόμην (Ionic)

act.ind: σπείρεσκον σπείρεσκες σπείρεσκε(ν) σπειρέσκετον σπειρεσκέτην σπειρέσκομεν σπειρέσκετε σπείρεσκον

mid.ind: σπειρεσκόμην σπειρέσκου σπειρέσκετο σπειρέσκεσθον σπειρεσκέσθην σπειρεσκόμεθα σπειρέσκεσθε σπειρέσκοντο

#= Future: σπερέω, σπερέομαι, σπαρήσομαι (Uncontracted)

act.ind: σπερέω σπερέεις σπερέει σπερέετον σπερέετον σπερέομεν σπερέετε σπερέουσι(ν)
act.opt: σπερέοιμι σπερέοις σπερέοι σπερέοιτον σπερεοίτην σπερέοιμεν σπερέοιτε σπερέοιεν

mid.ind: σπερέομαι σπερέῃ/σπερέει σπερέεται σπερέεσθον σπερέεσθον σπερεόμεθα σπερέεσθε σπερέονται
mid.opt: σπερεοίμην σπερέοιο σπερέοιτο σπερέοισθον σπερεοίσθην σπερεοίμεθα σπερέοισθε σπερέοιντο

pas.ind: σπαρήσομαι σπαρήσῃ σπαρήσεται σπαρήσεσθον σπαρήσεσθον σπαρησόμεθα σπαρήσεσθε σπαρήσονται
pas.opt: σπαρησοίμην σπαρήσοιο σπαρήσοιτο σπαρήσοισθον σπαρησοίσθην σπαρησοίμεθα σπαρήσοισθε σπαρήσοιντο

act mid pas infinitive: σπερέειν σπερέεσθαι σπαρήσεσθαι

.part-masc: σπερέων σπερεόμενος σπαρησόμενος
.part-fem: σπερέουσα σπερεομένη σπαρησομένη
.part.neut: σπερέον σπερεόμενον σπαρησόμενον

#= Future: σπερῶ, σπεροῦμαι, σπαρήσομαι (Contracted)

act.ind: σπερῶ σπερεῖς σπερεῖ σπερεῖτον σπερεῖτον σπεροῦμεν σπερεῖτε σπεροῦσι(ν)
act.opt: σπεροίην/σπεροῖμι σπεροίης/σπεροῖς σπεροίη/σπεροῖ σπεροῖτον/σπεροίητον σπεροίτην/σπεροιήτην σπεροῖμεν/σπεροίημεν σπεροῖτε/σπεροίητε σπεροῖεν/σπεροίησαν

mid.ind: σπεροῦμαι σπερῇ σπερεῖται σπερεῖσθον σπερεῖσθον σπερούμεθα σπερεῖσθε σπεροῦνται
mid.opt: σπεροίμην σπεροῖο σπεροῖτο σπεροῖσθον σπεροίσθην σπεροίμεθα σπεροῖσθε σπεροῖντο

pas.ind: σπαρήσομαι σπαρήσῃ σπαρήσεται σπαρήσεσθον σπαρήσεσθον σπαρησόμεθα σπαρήσεσθε σπαρήσονται
pas.opt: σπαρησοίμην σπαρήσοιο σπαρήσοιτο σπαρήσοισθον σπαρησοίσθην σπαρησοίμεθα σπαρήσοισθε σπαρήσοιντο

act mid pas infinitive: σπερεῖν σπερεῖσθαι σπαρήσεσθαι

.part-masc: σπερῶν σπερούμενος σπαρησόμενος
.part-fem: σπεροῦσα σπερουμένη σπαρησομένη
.part.neut: σπεροῦν σπερούμενον σπαρησόμενον

#= Future: σπέρσω, σπέρσομαι (Aeolic)

act.ind: σπέρσω σπέρσεις σπέρσει σπέρσετον σπέρσετον σπέρσομεν σπέρσετε σπέρσουσι(ν)
act.opt: σπέρσοιμι σπέρσοις σπέρσοι σπέρσοιτον σπερσοίτην σπέρσοιμεν σπέρσοιτε σπέρσοιεν

mid.ind: σπέρσομαι σπέρσεαι σπέρσεται σπέρσεσθον σπέρσεσθον σπερσόμεθα σπέρσεσθε σπέρσονται
mid.opt: σπερσοίμην σπέρσοιο σπέρσοιτο σπέρσοισθον σπερσοίσθην σπερσοίμεθα σπέρσοισθε σπέρσοιντο

act mid inf: σπέρσειν σπέρσεσθαι

.part-masc: σπέρσων σπερσόμενος
.part-fem: σπέρσουσα σπερσομένη
.part.neut: σπέρσον σπερσόμενον

#= Aorist: ἔσπειρα, ἐσπειράμην, ἐσπάρην

act.ind: ἔσπειρα ἔσπειρας ἔσπειρε(ν) ἐσπείρατον ἐσπειράτην ἐσπείραμεν ἐσπείρατε ἔσπειραν
act.sub: σπείρω σπείρῃς σπείρῃ σπείρητον σπείρητον σπείρωμεν σπείρητε σπείρωσι(ν)
act.opt: σπείραιμι σπείρειας/σπείραις σπείρειε(ν)/σπείραι σπείραιτον σπειραίτην σπείραιμεν σπείραιτε σπείρειαν/σπείραιεν
act.imp: σπεῖρον σπειράτω σπείρατον σπειράτων σπείρατε σπειράντων

mid.ind: ἐσπειράμην ἐσπείρω ἐσπείρατο ἐσπείρασθον ἐσπειράσθην ἐσπειράμεθα ἐσπείρασθε ἐσπείραντο
mid.sub: σπείρωμαι σπείρῃ σπείρηται σπείρησθον σπείρησθον σπειρώμεθα σπείρησθε σπείρωνται
mid.opt: σπειραίμην σπείραιο σπείραιτο σπείραισθον σπειραίσθην σπειραίμεθα σπείραισθε σπείραιντο
mid.imp: σπεῖραι σπειράσθω σπείρασθον σπειράσθων σπείρασθε σπειράσθων

pas.ind: ἐσπάρην ἐσπάρης ἐσπάρη ἐσπάρητον ἐσπαρήτην ἐσπάρημεν ἐσπάρητε ἐσπάρησαν
pas.sub: σπαρῶ σπαρῇς σπαρῇ σπαρῆτον σπαρῆτον σπαρῶμεν σπαρῆτε σπαρῶσι(ν)
pas.opt: σπαρείην σπαρείης σπαρείη σπαρεῖτον/σπαρείητον σπαρείτην/σπαρειήτην σπαρεῖμεν/σπαρείημεν σπαρεῖτε/σπαρείητε σπαρεῖεν/σπαρείησαν
pas.imp: σπάρηθι σπαρήτω σπάρητον σπαρήτων σπάρητε σπαρέντων

act mid pas infinitive: σπεῖραι σπείρασθαι σπαρῆναι

.part-masc: σπείρας σπειράμενος σπαρείς
.part-fem: σπείρασα σπειραμένη σπαρεῖσα
.part.neut: σπεῖραν σπειράμενον σπαρέν

#= Perfect: ἔσπαρκα, ἔσπαρμαι

act.ind: ἔσπαρκα ἔσπαρκας ἔσπαρκε(ν) ἐσπάρκατον ἐσπάρκατον ἐσπάρκαμεν ἐσπάρκατε ἐσπάρκασι(ν)
act.sub: ἐσπάρκω ἐσπάρκῃς ἐσπάρκῃ ἐσπάρκητον ἐσπάρκητον ἐσπάρκωμεν ἐσπάρκητε ἐσπάρκωσι(ν)
act.opt: ἐσπάρκοιμι/ἐσπαρκοίην ἐσπάρκοις/ἐσπαρκοίης ἐσπάρκοι/ἐσπαρκοίη ἐσπάρκοιτον ἐσπαρκοίτην ἐσπάρκοιμεν ἐσπάρκοιτε ἐσπάρκοιεν
act.imp: ἔσπαρκε ἐσπαρκέτω ἐσπάρκετον ἐσπαρκέτων ἐσπάρκετε ἐσπαρκόντων

mid.ind: ἔσπαρμαι ἔσπαρσαι ἔσπαρται ἔσπαρθον ἔσπαρθον ἐσπάρμεθα ἔσπαρθε ἐσπάραται
mid.sub: ἐσπαρμένος ὦ ἐσπαρμένος ᾖς ἐσπαρμένος ᾖ ἐσπαρμένω ἦτον ἐσπαρμένω ἦτον ἐσπαρμένοι ὦμεν ἐσπαρμένοι ἦτε ἐσπαρμένοι ὦσι(ν)
mid.opt: ἐσπαρμένος εἴην ἐσπαρμένος εἴης ἐσπαρμένος εἴη ἐσπαρμένω εἴητον/εἶτον ἐσπαρμένω εἰήτην/εἴτην ἐσπαρμένοι εἴημεν/εἶμεν ἐσπαρμένοι εἴητε/εἶτε ἐσπαρμένοι εἴησαν/εἶεν
mid.imp: ἔσπαρσο ἐσπάρθω ἔσπαρθον ἐσπάρθων ἔσπαρθε ἐσπάρθων

act mid inf: ἐσπαρκέναι ἐσπάρθαι

.part-masc: ἐσπαρκώς ἐσπαρμένος
.part-fem: ἐσπαρκυῖα ἐσπαρμένη
.part.neut: ἐσπαρκός ἐσπαρμένον

# -------------------
dict: στασιάζω • (stasiázō)

 to rebel, revolt
 to form a party or faction
 to be at odds, quarrel, be at discord
 to revolutionize, throw into confusion

#= Present: στασιάζω, στασιάζομαι

act.ind: στασιάζω στασιάζεις στασιάζει στασιάζετον στασιάζετον στασιάζομεν στασιάζετε στασιάζουσι(ν)
act.sub: στασιάζω στασιάζῃς στασιάζῃ στασιάζητον στασιάζητον στασιάζωμεν στασιάζητε στασιάζωσι(ν)
act.opt: στασιάζοιμι στασιάζοις στασιάζοι στασιάζοιτον στασιαζοίτην στασιάζοιμεν στασιάζοιτε στασιάζοιεν
act.imp: στασίαζε στασιαζέτω στασιάζετον στασιαζέτων στασιάζετε στασιαζόντων

mid.ind: στασιάζομαι στασιάζῃ/στασιάζει στασιάζεται στασιάζεσθον στασιάζεσθον στασιαζόμεθα στασιάζεσθε στασιάζονται
mid.sub: στασιάζωμαι στασιάζῃ στασιάζηται στασιάζησθον στασιάζησθον στασιαζώμεθα στασιάζησθε στασιάζωνται
mid.opt: στασιαζοίμην στασιάζοιο στασιάζοιτο στασιάζοισθον στασιαζοίσθην στασιαζοίμεθα στασιάζοισθε στασιάζοιντο
mid.imp: στασιάζου στασιαζέσθω στασιάζεσθον στασιαζέσθων στασιάζεσθε στασιαζέσθων

act mid inf: στασιάζειν στασιάζεσθαι

.part-masc: στασιάζων στασιαζόμενος
.part-fem: στασιάζουσα στασιαζομένη
.part.neut: στασιάζον στασιαζόμενον

#= Imperfect: ἐστασίαζον, ἐστασιαζόμην

act.ind: ἐστασίαζον ἐστασίαζες ἐστασίαζε(ν) ἐστασιάζετον ἐστασιαζέτην ἐστασιάζομεν ἐστασιάζετε ἐστασίαζον

mid.ind: ἐστασιαζόμην ἐστασιάζου ἐστασιάζετο ἐστασιάζεσθον ἐστασιαζέσθην ἐστασιαζόμεθα ἐστασιάζεσθε ἐστασιάζοντο

#= Future: στασιάσω, στασιάσομαι, στασιασθήσομαι

act.ind: στασιάσω στασιάσεις στασιάσει στασιάσετον στασιάσετον στασιάσομεν στασιάσετε στασιάσουσι(ν)
act.opt: στασιάσοιμι στασιάσοις στασιάσοι στασιάσοιτον στασιασοίτην στασιάσοιμεν στασιάσοιτε στασιάσοιεν

mid.ind: στασιάσομαι στασιάσῃ/στασιάσει στασιάσεται στασιάσεσθον στασιάσεσθον στασιασόμεθα στασιάσεσθε στασιάσονται
mid.opt: στασιασοίμην στασιάσοιο στασιάσοιτο στασιάσοισθον στασιασοίσθην στασιασοίμεθα στασιάσοισθε στασιάσοιντο

pas.ind: στασιασθήσομαι στασιασθήσῃ στασιασθήσεται στασιασθήσεσθον στασιασθήσεσθον στασιασθησόμεθα στασιασθήσεσθε στασιασθήσονται
pas.opt: στασιασθησοίμην στασιασθήσοιο στασιασθήσοιτο στασιασθήσοισθον στασιασθησοίσθην στασιασθησοίμεθα στασιασθήσοισθε στασιασθήσοιντο

act mid pas infinitive: στασιάσειν στασιάσεσθαι στασιασθήσεσθαι

.part-masc: στασιάσων στασιασόμενος στασιασθησόμενος
.part-fem: στασιάσουσα στασιασομένη στασιασθησομένη
.part.neut: στασιάσον στασιασόμενον στασιασθησόμενον

#= Aorist: ἐστασίασα, ἐστασιασάμην, ἐστασιάσθην

act.ind: ἐστασίασα ἐστασίασας ἐστασίασε(ν) ἐστασιάσατον ἐστασιασάτην ἐστασιάσαμεν ἐστασιάσατε ἐστασίασαν
act.sub: στασιάσω στασιάσῃς στασιάσῃ στασιάσητον στασιάσητον στασιάσωμεν στασιάσητε στασιάσωσι(ν)
act.opt: στασιάσαιμι στασιάσειας/στασιάσαις στασιάσειε(ν)/στασιάσαι στασιάσαιτον στασιασαίτην στασιάσαιμεν στασιάσαιτε στασιάσειαν/στασιάσαιεν
act.imp: στασίασον στασιασάτω στασιάσατον στασιασάτων στασιάσατε στασιασάντων

mid.ind: ἐστασιασάμην ἐστασιάσω ἐστασιάσατο ἐστασιάσασθον ἐστασιασάσθην ἐστασιασάμεθα ἐστασιάσασθε ἐστασιάσαντο
mid.sub: στασιάσωμαι στασιάσῃ στασιάσηται στασιάσησθον στασιάσησθον στασιασώμεθα στασιάσησθε στασιάσωνται
mid.opt: στασιασαίμην στασιάσαιο στασιάσαιτο στασιάσαισθον στασιασαίσθην στασιασαίμεθα στασιάσαισθε στασιάσαιντο
mid.imp: στασίασαι στασιασάσθω στασιάσασθον στασιασάσθων στασιάσασθε στασιασάσθων

pas.ind: ἐστασιάσθην ἐστασιάσθης ἐστασιάσθη ἐστασιάσθητον ἐστασιασθήτην ἐστασιάσθημεν ἐστασιάσθητε ἐστασιάσθησαν
pas.sub: στασιασθῶ στασιασθῇς στασιασθῇ στασιασθῆτον στασιασθῆτον στασιασθῶμεν στασιασθῆτε στασιασθῶσι(ν)
pas.opt: στασιασθείην στασιασθείης στασιασθείη στασιασθεῖτον/στασιασθείητον στασιασθείτην/στασιασθειήτην στασιασθεῖμεν/στασιασθείημεν στασιασθεῖτε/στασιασθείητε στασιασθεῖεν/στασιασθείησαν
pas.imp: στασιάσθητι στασιασθήτω στασιάσθητον στασιασθήτων στασιάσθητε στασιασθέντων

act mid pas infinitive: στασιάσαι στασιάσασθαι στασιασθῆναι

.part-masc: στασιάσας στασιασάμενος στασιασθείς
.part-fem: στασιάσασα στασιασαμένη στασιασθεῖσα
.part.neut: στασιάσαν στασιασάμενον στασιασθέν

#= Perfect: ἐστασίακα, ἐστασίασμαι

act.ind: ἐστασίακα ἐστασίακας ἐστασίακε(ν) ἐστασιάκατον ἐστασιάκατον ἐστασιάκαμεν ἐστασιάκατε ἐστασιάκασι(ν)
act.sub: ἐστασιάκω ἐστασιάκῃς ἐστασιάκῃ ἐστασιάκητον ἐστασιάκητον ἐστασιάκωμεν ἐστασιάκητε ἐστασιάκωσι(ν)
act.opt: ἐστασιάκοιμι/ἐστασιακοίην ἐστασιάκοις/ἐστασιακοίης ἐστασιάκοι/ἐστασιακοίη ἐστασιάκοιτον ἐστασιακοίτην ἐστασιάκοιμεν ἐστασιάκοιτε ἐστασιάκοιεν
act.imp: ἐστασίακε ἐστασιακέτω ἐστασιάκετον ἐστασιακέτων ἐστασιάκετε ἐστασιακόντων

mid.ind: ἐστασίασμαι ἐστασίασαι ἐστασίασται ἐστασίασθον ἐστασίασθον ἐστασιάσμεθα ἐστασίασθε ἐστασιάδαται
mid.sub: ἐστασιασμένος ὦ ἐστασιασμένος ᾖς ἐστασιασμένος ᾖ ἐστασιασμένω ἦτον ἐστασιασμένω ἦτον ἐστασιασμένοι ὦμεν ἐστασιασμένοι ἦτε ἐστασιασμένοι ὦσι(ν)
mid.opt: ἐστασιασμένος εἴην ἐστασιασμένος εἴης ἐστασιασμένος εἴη ἐστασιασμένω εἴητον/εἶτον ἐστασιασμένω εἰήτην/εἴτην ἐστασιασμένοι εἴημεν/εἶμεν ἐστασιασμένοι εἴητε/εἶτε ἐστασιασμένοι εἴησαν/εἶεν
mid.imp: ἐστασίασο ἐστασιάσθω ἐστασίασθον ἐστασιάσθων ἐστασίασθε ἐστασιάσθων

act mid inf: ἐστασιακέναι ἐστασιάσθαι

.part-masc: ἐστασιακώς ἐστασιασμένος
.part-fem: ἐστασιακυῖα ἐστασιασμένη
.part.neut: ἐστασιακός ἐστασιασμένον

#= Pluperfect: ἐστασιάκειν, ἐστασιάσμην

act.ind: ἐστασιάκειν/ἐστασιάκη ἐστασιάκεις/ἐστασιάκης ἐστασιάκει(ν) ἐστασιάκετον ἐστασιακέτην ἐστασιάκεμεν ἐστασιάκετε ἐστασιάκεσαν

mid.ind: ἐστασιάσμην ἐστασίασο ἐστασίαστο ἐστασίασθον ἐστασιάσθην ἐστασιάσμεθα ἐστασίασθε ἐστασιάδατο

# -------------------
dict: στενάχω • (stenákhō) (poetic)

 (intransitive) to sigh, groan
 (intransitive) to roar
 (intransitive) to make a rushing sound
 (transitive) to lament

#= Present: στενάχω, στενάχομαι

act.ind: στενάχω στενάχεις στενάχει στενάχετον στενάχετον στενάχομεν στενάχετε στενάχουσι(ν)
act.sub: στενάχω στενάχῃς στενάχῃ στενάχητον στενάχητον στενάχωμεν στενάχητε στενάχωσι(ν)
act.opt: στενάχοιμι στενάχοις στενάχοι στενάχοιτον στεναχοίτην στενάχοιμεν στενάχοιτε στενάχοιεν
act.imp: στέναχε στεναχέτω στενάχετον στεναχέτων στενάχετε στεναχόντων

mid.ind: στενάχομαι στενάχῃ/στενάχει στενάχεται στενάχεσθον στενάχεσθον στεναχόμεθα στενάχεσθε στενάχονται
mid.sub: στενάχωμαι στενάχῃ στενάχηται στενάχησθον στενάχησθον στεναχώμεθα στενάχησθε στενάχωνται
mid.opt: στεναχοίμην στενάχοιο στενάχοιτο στενάχοισθον στεναχοίσθην στεναχοίμεθα στενάχοισθε στενάχοιντο
mid.imp: στενάχου στεναχέσθω στενάχεσθον στεναχέσθων στενάχεσθε στεναχέσθων

act mid inf: στενάχειν στενάχεσθαι

.part-masc: στενάχων στεναχόμενος
.part-fem: στενάχουσα στεναχομένη
.part.neut: στενάχον στεναχόμενον

#= Imperfect: στέναχον, στεναχόμην (Epic)

act.ind: στέναχον στέναχες στέναχε(ν) στενάχετον στεναχέτην στενάχομεν στενάχετε στέναχον

mid.ind: στεναχόμην στενάχου στενάχετο στενάχεσθον στεναχέσθην στεναχόμε(σ)θα στενάχεσθε στενάχοντο

#= Imperfect: στενάχεσκον, στεναχεσκόμην (Epic)

act.ind: στενάχεσκον στενάχεσκες στενάχεσκε(ν) στεναχέσκετον στεναχεσκέτην στεναχέσκομεν στεναχέσκετε στενάχεσκον

mid.ind: στεναχεσκόμην στεναχέσκου στεναχέσκετο στεναχέσκεσθον στεναχεσκέσθην στεναχεσκόμε(σ)θα στεναχέσκεσθε στεναχέσκοντο

# -------------------
dict: στρατεύω • (strateúō)

 (active) advance with an army or fleet, wage war
 (middle) serve in the army

#= Present: στρατεύω, στρατεύομαι

act.ind: στρατεύω στρατεύεις στρατεύει στρατεύετον στρατεύετον στρατεύομεν στρατεύετε στρατεύουσι(ν)
act.sub: στρατεύω στρατεύῃς στρατεύῃ στρατεύητον στρατεύητον στρατεύωμεν στρατεύητε στρατεύωσι(ν)
act.opt: στρατεύοιμι στρατεύοις στρατεύοι στρατεύοιτον στρατευοίτην στρατεύοιμεν στρατεύοιτε στρατεύοιεν
act.imp: στράτευε στρατευέτω στρατεύετον στρατευέτων στρατεύετε στρατευόντων

mid.ind: στρατεύομαι στρατεύῃ/στρατεύει στρατεύεται στρατεύεσθον στρατεύεσθον στρατευόμεθα στρατεύεσθε στρατεύονται
mid.sub: στρατεύωμαι στρατεύῃ στρατεύηται στρατεύησθον στρατεύησθον στρατευώμεθα στρατεύησθε στρατεύωνται
mid.opt: στρατευοίμην στρατεύοιο στρατεύοιτο στρατεύοισθον στρατευοίσθην στρατευοίμεθα στρατεύοισθε στρατεύοιντο
mid.imp: στρατεύου στρατευέσθω στρατεύεσθον στρατευέσθων στρατεύεσθε στρατευέσθων

act mid inf: στρατεύειν στρατεύεσθαι

.part-masc: στρατεύων στρατευόμενος
.part-fem: στρατεύουσα στρατευομένη
.part.neut: στρατεῦον στρατευόμενον

#= Imperfect: ἐστράτευον, ἐστρατευόμην

act.ind: ἐστράτευον ἐστράτευες ἐστράτευε(ν) ἐστρατεύετον ἐστρατευέτην ἐστρατεύομεν ἐστρατεύετε ἐστράτευον

mid.ind: ἐστρατευόμην ἐστρατεύου ἐστρατεύετο ἐστρατεύεσθον ἐστρατευέσθην ἐστρατευόμεθα ἐστρατεύεσθε ἐστρατεύοντο

#= Future: στρατεύσω, στρατεύσομαι

act.ind: στρατεύσω στρατεύσεις στρατεύσει στρατεύσετον στρατεύσετον στρατεύσομεν στρατεύσετε στρατεύσουσι(ν)
act.opt: στρατεύσοιμι στρατεύσοις στρατεύσοι στρατεύσοιτον στρατευσοίτην στρατεύσοιμεν στρατεύσοιτε στρατεύσοιεν

mid.ind: στρατεύσομαι στρατεύσῃ/στρατεύσει στρατεύσεται στρατεύσεσθον στρατεύσεσθον στρατευσόμεθα στρατεύσεσθε στρατεύσονται
mid.opt: στρατευσοίμην στρατεύσοιο στρατεύσοιτο στρατεύσοισθον στρατευσοίσθην στρατευσοίμεθα στρατεύσοισθε στρατεύσοιντο

act mid inf: στρατεύσειν στρατεύσεσθαι

.part-masc: στρατεύσων στρατευσόμενος
.part-fem: στρατεύσουσα στρατευσομένη
.part.neut: στρατεῦσον στρατευσόμενον

#= Aorist: ἐστράτευσα, ἐστρατευσάμην

act.ind: ἐστράτευσα ἐστράτευσας ἐστράτευσε(ν) ἐστρατεύσατον ἐστρατευσάτην ἐστρατεύσαμεν ἐστρατεύσατε ἐστράτευσαν
act.sub: στρατεύσω στρατεύσῃς στρατεύσῃ στρατεύσητον στρατεύσητον στρατεύσωμεν στρατεύσητε στρατεύσωσι(ν)
act.opt: στρατεύσαιμι στρατεύσειας/στρατεύσαις στρατεύσειε(ν)/στρατεύσαι στρατεύσαιτον στρατευσαίτην στρατεύσαιμεν στρατεύσαιτε στρατεύσειαν/στρατεύσαιεν
act.imp: στράτευσον στρατευσάτω στρατεύσατον στρατευσάτων στρατεύσατε στρατευσάντων

mid.ind: ἐστρατευσάμην ἐστρατεύσω ἐστρατεύσατο ἐστρατεύσασθον ἐστρατευσάσθην ἐστρατευσάμεθα ἐστρατεύσασθε ἐστρατεύσαντο
mid.sub: στρατεύσωμαι στρατεύσῃ στρατεύσηται στρατεύσησθον στρατεύσησθον στρατευσώμεθα στρατεύσησθε στρατεύσωνται
mid.opt: στρατευσαίμην στρατεύσαιο στρατεύσαιτο στρατεύσαισθον στρατευσαίσθην στρατευσαίμεθα στρατεύσαισθε στρατεύσαιντο
mid.imp: στράτευσαι στρατευσάσθω στρατεύσασθον στρατευσάσθων στρατεύσασθε στρατευσάσθων

act mid inf: στρατεῦσαι στρατεύσασθαι

.part-masc: στρατεύσας στρατευσάμενος
.part-fem: στρατεύσασα στρατευσαμένη
.part.neut: στρατεῦσαν στρατευσάμενον

#= Perfect: ἐστράτευμαι

mid.ind: ἐστράτευμαι ἐστράτευσαι ἐστράτευται ἐστράτευσθον ἐστράτευσθον ἐστρατεύμεθα ἐστράτευσθε ἐστράτευνται
mid.sub: ἐστρατευμένος ὦ ἐστρατευμένος ᾖς ἐστρατευμένος ᾖ ἐστρατευμένω ἦτον ἐστρατευμένω ἦτον ἐστρατευμένοι ὦμεν ἐστρατευμένοι ἦτε ἐστρατευμένοι ὦσι(ν)
mid.opt: ἐστρατευμένος εἴην ἐστρατευμένος εἴης ἐστρατευμένος εἴη ἐστρατευμένω εἴητον/εἶτον ἐστρατευμένω εἰήτην/εἴτην ἐστρατευμένοι εἴημεν/εἶμεν ἐστρατευμένοι εἴητε/εἶτε ἐστρατευμένοι εἴησαν/εἶεν
mid.imp: ἐστράτευσο ἐστρατεύσθω ἐστράτευσθον ἐστρατεύσθων ἐστράτευσθε ἐστρατεύσθων

middle/passive
inf: ἐστρατεῦσθαι

.part-masc: ἐστρατευμένος
.part-fem: ἐστρατευμένη
.part.neut: ἐστρατευμένον

# -------------------
dict: στρατηγέω • (stratēgéō)

 to be a general

#= Present: στρατηγέω (Uncontracted)

act.ind: στρατηγέω στρατηγέεις στρατηγέει στρατηγέετον στρατηγέετον στρατηγέομεν στρατηγέετε στρατηγέουσι(ν)
act.sub: στρατηγέω στρατηγέῃς στρατηγέῃ στρατηγέητον στρατηγέητον στρατηγέωμεν στρατηγέητε στρατηγέωσι(ν)
act.opt: στρατηγέοιμι στρατηγέοις στρατηγέοι στρατηγέοιτον στρατηγεοίτην στρατηγέοιμεν στρατηγέοιτε στρατηγέοιεν
act.imp: στρατήγεε στρατηγεέτω στρατηγέετον στρατηγεέτων στρατηγέετε στρατηγεόντων

act.inf: στρατηγέειν

.part-masc: στρατηγέων
.part-fem: στρατηγέουσα
.part.neut: στρατηγέον

#= Present: στρατηγῶ (Contracted)

act.ind: στρατηγῶ στρατηγεῖς στρατηγεῖ στρατηγεῖτον στρατηγεῖτον στρατηγοῦμεν στρατηγεῖτε στρατηγοῦσι(ν)
act.sub: στρατηγῶ στρατηγῇς στρατηγῇ στρατηγῆτον στρατηγῆτον στρατηγῶμεν στρατηγῆτε στρατηγῶσι(ν)
act.opt: στρατηγοίην/στρατηγοῖμι στρατηγοίης/στρατηγοῖς στρατηγοίη/στρατηγοῖ στρατηγοῖτον/στρατηγοίητον στρατηγοίτην/στρατηγοιήτην στρατηγοῖμεν/στρατηγοίημεν στρατηγοῖτε/στρατηγοίητε στρατηγοῖεν/στρατηγοίησαν
act.imp: στρατήγει στρατηγείτω στρατηγεῖτον στρατηγείτων στρατηγεῖτε στρατηγούντων

act.inf: στρατηγεῖν

.part-masc: στρατηγῶν
.part-fem: στρατηγοῦσα
.part.neut: στρατηγοῦν

#= Imperfect: ἐστρατήγεον (Uncontracted)

act.ind: ἐστρατήγεον ἐστρατήγεες ἐστρατήγεε(ν) ἐστρατηγέετον ἐστρατηγεέτην ἐστρατηγέομεν ἐστρατηγέετε ἐστρατήγεον

#= Imperfect: ἐστρατήγουν (Contracted)

act.ind: ἐστρατήγουν ἐστρατήγεις ἐστρατήγει ἐστρατηγεῖτον ἐστρατηγείτην ἐστρατηγοῦμεν ἐστρατηγεῖτε ἐστρατήγουν

#= Future: στρατηγήσω

act.ind: στρατηγήσω στρατηγήσεις στρατηγήσει στρατηγήσετον στρατηγήσετον στρατηγήσομεν στρατηγήσετε στρατηγήσουσι(ν)
act.opt: στρατηγήσοιμι στρατηγήσοις στρατηγήσοι στρατηγήσοιτον στρατηγησοίτην στρατηγήσοιμεν στρατηγήσοιτε στρατηγήσοιεν

act.inf: στρατηγήσειν

.part-masc: στρατηγήσων
.part-fem: στρατηγήσουσα
.part.neut: στρατηγῆσον

#= Aorist: ἐστρατήγησα

act.ind: ἐστρατήγησα ἐστρατήγησας ἐστρατήγησε(ν) ἐστρατηγήσατον ἐστρατηγησάτην ἐστρατηγήσαμεν ἐστρατηγήσατε ἐστρατήγησαν
act.sub: στρατηγήσω στρατηγήσῃς στρατηγήσῃ στρατηγήσητον στρατηγήσητον στρατηγήσωμεν στρατηγήσητε στρατηγήσωσι(ν)
act.opt: στρατηγήσαιμι στρατηγήσειας/στρατηγήσαις στρατηγήσειε(ν)/στρατηγήσαι στρατηγήσαιτον στρατηγησαίτην στρατηγήσαιμεν στρατηγήσαιτε στρατηγήσειαν/στρατηγήσαιεν
act.imp: στρατήγησον στρατηγησάτω στρατηγήσατον στρατηγησάτων στρατηγήσατε στρατηγησάντων

act.inf: στρατηγῆσαι

.part-masc: στρατηγήσας
.part-fem: στρατηγήσασα
.part.neut: στρατηγῆσαν

#= Perfect: ἐστρατήγηκα

act.ind: ἐστρατήγηκα ἐστρατήγηκας ἐστρατήγηκε(ν) ἐστρατηγήκατον ἐστρατηγήκατον ἐστρατηγήκαμεν ἐστρατηγήκατε ἐστρατηγήκασι(ν)
act.sub: ἐστρατηγήκω ἐστρατηγήκῃς ἐστρατηγήκῃ ἐστρατηγήκητον ἐστρατηγήκητον ἐστρατηγήκωμεν ἐστρατηγήκητε ἐστρατηγήκωσι(ν)
act.opt: ἐστρατηγήκοιμι/ἐστρατηγηκοίην ἐστρατηγήκοις/ἐστρατηγηκοίης ἐστρατηγήκοι/ἐστρατηγηκοίη ἐστρατηγήκοιτον ἐστρατηγηκοίτην ἐστρατηγήκοιμεν ἐστρατηγήκοιτε ἐστρατηγήκοιεν
act.imp: ἐστρατήγηκε ἐστρατηγηκέτω ἐστρατηγήκετον ἐστρατηγηκέτων ἐστρατηγήκετε ἐστρατηγηκόντων

act.inf: ἐστρατηγηκέναι

.part-masc: ἐστρατηγηκώς
.part-fem: ἐστρατηγηκυῖα
.part.neut: ἐστρατηγηκός

# -------------------
dict: ταρβέω • (tarbéō)

 to be afraid

#= Present: ταρβέω (Uncontracted)

act.ind: ταρβέω ταρβέεις ταρβέει ταρβέετον ταρβέετον ταρβέομεν ταρβέετε ταρβέουσι(ν)
act.sub: ταρβέω ταρβέῃς ταρβέῃ ταρβέητον ταρβέητον ταρβέωμεν ταρβέητε ταρβέωσι(ν)
act.opt: ταρβέοιμι ταρβέοις ταρβέοι ταρβέοιτον ταρβεοίτην ταρβέοιμεν ταρβέοιτε ταρβέοιεν
act.imp: τάρβεε ταρβεέτω ταρβέετον ταρβεέτων ταρβέετε ταρβεόντων

act.inf: ταρβέειν

.part-masc: ταρβέων
.part-fem: ταρβέουσα
.part.neut: ταρβέον

#= Present: ταρβῶ (Contracted)

act.ind: ταρβῶ ταρβεῖς ταρβεῖ ταρβεῖτον ταρβεῖτον ταρβοῦμεν ταρβεῖτε ταρβοῦσι(ν)
act.sub: ταρβῶ ταρβῇς ταρβῇ ταρβῆτον ταρβῆτον ταρβῶμεν ταρβῆτε ταρβῶσι(ν)
act.opt: ταρβοίην/ταρβοῖμι ταρβοίης/ταρβοῖς ταρβοίη/ταρβοῖ ταρβοῖτον/ταρβοίητον ταρβοίτην/ταρβοιήτην ταρβοῖμεν/ταρβοίημεν ταρβοῖτε/ταρβοίητε ταρβοῖεν/ταρβοίησαν
act.imp: τάρβει ταρβείτω ταρβεῖτον ταρβείτων ταρβεῖτε ταρβούντων

act.inf: ταρβεῖν

.part-masc: ταρβῶν
.part-fem: ταρβοῦσα
.part.neut: ταρβοῦν

#= Imperfect: τάρβεον (Uncontracted)

act.ind: τάρβεον τάρβεες τάρβεε(ν) ταρβέετον ταρβεέτην ταρβέομεν ταρβέετε τάρβεον

#= Imperfect: τάρβευν (Uncontracted)

act.ind: τάρβευν τάρβεις τάρβει ταρβεῖτον ταρβείτην ταρβεῦμεν ταρβεῖτε τάρβευν

#= Aorist: τάρβησα (Epic)

act.ind: τάρβησα τάρβησας τάρβησε(ν) ταρβήσατον ταρβησάτην ταρβήσαμεν ταρβήσατε τάρβησαν
act.sub: ταρβήσω/ταρβήσωμι ταρβήσῃς/ταρβήσῃσθα ταρβήσῃ/ταρβήσῃσι ταρβήσητον ταρβήσητον ταρβήσωμεν ταρβήσητε ταρβήσωσι(ν)
act.opt: ταρβήσαιμι ταρβήσαις/ταρβήσαισθα/ταρβήσειας ταρβήσειε(ν)/ταρβήσαι ταρβησεῖτον ταρβησείτην ταρβησεῖμεν ταρβησεῖτε ταρβησεῖεν
act.imp: τάρβησον ταρβησάτω ταρβήσατον ταρβησάτων ταρβήσατε ταρβησάντων

act.inf: ταρβῆσαι/ταρβησάμεν/ταρβησαμέναι

.part-masc: ταρβήσας
.part-fem: ταρβήσασα
.part.neut: ταρβῆσαν

#= Perfect: τετάρβηκα

act.ind: τετάρβηκα τετάρβηκας τετάρβηκε(ν) τεταρβήκατον τεταρβήκατον τεταρβήκαμεν τεταρβήκατε τεταρβήκασι(ν)
act.sub: τεταρβήκω τεταρβήκῃς τεταρβήκῃ τεταρβήκητον τεταρβήκητον τεταρβήκωμεν τεταρβήκητε τεταρβήκωσι(ν)
act.opt: τεταρβήκοιμι/τεταρβηκοίην τεταρβήκοις/τεταρβηκοίης τεταρβήκοι/τεταρβηκοίη τεταρβήκοιτον τεταρβηκοίτην τεταρβήκοιμεν τεταρβήκοιτε τεταρβήκοιεν
act.imp: τετάρβηκε τεταρβηκέτω τεταρβήκετον τεταρβηκέτων τεταρβήκετε τεταρβηκόντων

act.inf: τεταρβηκέναι

.part-masc: τεταρβηκώς
.part-fem: τεταρβηκυῖα
.part.neut: τεταρβηκός

# -------------------
dict: τείρω • (teírō)

 to wear out, tire
 to distress, afflict

#= Present: τείρω, τείρομαι

act.ind: τείρω τείρεις τείρει τείρετον τείρετον τείρομεν τείρετε τείρουσι(ν)
act.sub: τείρω τείρῃς τείρῃ τείρητον τείρητον τείρωμεν τείρητε τείρωσι(ν)
act.opt: τείροιμι τείροις τείροι τείροιτον τειροίτην τείροιμεν τείροιτε τείροιεν
act.imp: τεῖρε τειρέτω τείρετον τειρέτων τείρετε τειρόντων

mid.ind: τείρομαι τείρῃ/τείρει τείρεται τείρεσθον τείρεσθον τειρόμεθα τείρεσθε τείρονται
mid.sub: τείρωμαι τείρῃ τείρηται τείρησθον τείρησθον τειρώμεθα τείρησθε τείρωνται
mid.opt: τειροίμην τείροιο τείροιτο τείροισθον τειροίσθην τειροίμεθα τείροισθε τείροιντο
mid.imp: τείρου τειρέσθω τείρεσθον τειρέσθων τείρεσθε τειρέσθων

act mid inf: τείρειν τείρεσθαι

.part-masc: τείρων τειρόμενος
.part-fem: τείρουσα τειρομένη
.part.neut: τεῖρον τειρόμενον

#= Imperfect: ἔτειρον, ἐτειρόμην

act.ind: ἔτειρον ἔτειρες ἔτειρε(ν) ἐτείρετον ἐτειρέτην ἐτείρομεν ἐτείρετε ἔτειρον

mid.ind: ἐτειρόμην ἐτείρου ἐτείρετο ἐτείρεσθον ἐτειρέσθην ἐτειρόμεθα ἐτείρεσθε ἐτείροντο

# -------------------
dict: τεκμαίρομαι • (tekmaíromai)

 to decree, appoint, ordain

#= Present: τεκμαίρομαι

mid.ind: τεκμαίρομαι τεκμαίρῃ/τεκμαίρει τεκμαίρεται τεκμαίρεσθον τεκμαίρεσθον τεκμαιρόμεθα τεκμαίρεσθε τεκμαίρονται
mid.sub: τεκμαίρωμαι τεκμαίρῃ τεκμαίρηται τεκμαίρησθον τεκμαίρησθον τεκμαιρώμεθα τεκμαίρησθε τεκμαίρωνται
mid.opt: τεκμαιροίμην τεκμαίροιο τεκμαίροιτο τεκμαίροισθον τεκμαιροίσθην τεκμαιροίμεθα τεκμαίροισθε τεκμαίροιντο
mid.imp: τεκμαίρου τεκμαιρέσθω τεκμαίρεσθον τεκμαιρέσθων τεκμαίρεσθε τεκμαιρέσθων

inf: τεκμαίρεσθαι

.part-masc: τεκμαιρόμενος
.part-fem: τεκμαιρομένη
.part.neut: τεκμαιρόμενον

#= Imperfect: ἐτεκμαιρόμην

mid.ind: ἐτεκμαιρόμην ἐτεκμαίρου ἐτεκμαίρετο ἐτεκμαίρεσθον ἐτεκμαιρέσθην ἐτεκμαιρόμεθα ἐτεκμαίρεσθε ἐτεκμαίροντο

#= Future: τεκμαρέομαι (Uncontracted)

mid.ind: τεκμαρέομαι τεκμαρέῃ/τεκμαρέει τεκμαρέεται τεκμαρέεσθον τεκμαρέεσθον τεκμαρεόμεθα τεκμαρέεσθε τεκμαρέονται
mid.opt: τεκμαρεοίμην τεκμαρέοιο τεκμαρέοιτο τεκμαρέοισθον τεκμαρεοίσθην τεκμαρεοίμεθα τεκμαρέοισθε τεκμαρέοιντο

mid.inf: τεκμαρέεσθαι

.part-masc: τεκμαρεόμενος
.part-fem: τεκμαρεομένη
.part.neut: τεκμαρεόμενον

#= Future: τεκμαροῦμαι (Contracted)

mid.ind: τεκμαροῦμαι τεκμαρῇ τεκμαρεῖται τεκμαρεῖσθον τεκμαρεῖσθον τεκμαρούμεθα τεκμαρεῖσθε τεκμαροῦνται
mid.opt: τεκμαροίμην τεκμαροῖο τεκμαροῖτο τεκμαροῖσθον τεκμαροίσθην τεκμαροίμεθα τεκμαροῖσθε τεκμαροῖντο

mid.inf: τεκμαρεῖσθαι

.part-masc: τεκμαρούμενος
.part-fem: τεκμαρουμένη
.part.neut: τεκμαρούμενον

#= Aorist: ἐτεκμηράμην

mid.ind: ἐτεκμηράμην ἐτεκμήρω ἐτεκμήρατο ἐτεκμήρασθον ἐτεκμηράσθην ἐτεκμηράμεθα ἐτεκμήρασθε ἐτεκμήραντο
mid.sub: τεκμήρωμαι τεκμήρῃ τεκμήρηται τεκμήρησθον τεκμήρησθον τεκμηρώμεθα τεκμήρησθε τεκμήρωνται
mid.opt: τεκμηραίμην τεκμήραιο τεκμήραιτο τεκμήραισθον τεκμηραίσθην τεκμηραίμεθα τεκμήραισθε τεκμήραιντο
mid.imp: τέκμηραι τεκμηράσθω τεκμήρασθον τεκμηράσθων τεκμήρασθε τεκμηράσθων

mid.inf: τεκμήρασθαι

.part-masc: τεκμηράμενος
.part-fem: τεκμηραμένη
.part.neut: τεκμηράμενον

#= Aorist: τεκμηράμην (Epic)

mid.ind: τεκμηράμην τεκμήρω τεκμήρατο τεκμήρασθον τεκμηράσθην τεκμηράμε(σ)θα τεκμήρασθε τεκμήραντο
mid.sub: τεκμήρωμαι/τεκμηρώμαιμι τεκμήρηαι/τεκμήρηαι τεκμήρηται/τεκμηρήταισι τεκμήρησθον τεκμήρησθον τεκμηρώμε(σ)θα τεκμήρησθε τεκμήρωνται
mid.opt: τεκμηραίμην τεκμήραιο τεκμήραιτο τεκμήραισθον τεκμηραίσθην τεκμηραίμε(σ)θα τεκμήραισθε τεκμηραίατο
mid.imp: τέκμηραι τεκμηράσθω τεκμήρασθον τεκμηράσθων τεκμήρασθε τεκμηράσθων

mid.inf: τεκμήρασθαι

.part-masc: τεκμηράμενος
.part-fem: τεκμηραμένη
.part.neut: τεκμηράμενον

# -------------------
dict: τετίημαι • (tetíēmai)

 (Epic) to be sorrowful

#= Perfect: τετίημαι (Epic)

mid.ind: τετίημαι τετίησαι τετίηται τετίησθον τετίησθον τετιήμεθα τετίησθε τετίηνται
mid.sub: τετιημένος ὦ/τετιημένος ὦμι τετιημένος ᾖς/τετιημένος ᾖσθα τετιημένος ᾖ/τετιημένος ᾖσι τετιημένω ἦτον τετιημένω ἦτον τετιημένοι ὦμεν τετιημένοι ἦτε τετιημένοι ὦσι(ν)
mid.opt: τετιημένος εἴην τετιημένος εἴης τετιημένος εἴη τετιημένω εἴητον/εἶτον τετιημένω εἰήτην/εἴτην τετιημένοι εἴημεν/εἶμεν τετιημένοι εἴητε/εἶτε τετιήμενοι εἰησάν/εἰεν
mid.imp: τετίησο τετιήσθω τετίησθον τετιήσθων τετίησθε τετιήσθων

inf: τετιῆσθαι

.part-masc: τετιημένος
.part-fem: τετιημένη
.part.neut: τετιημένον

# -------------------
dict: τεύχω • (teúkhō)

 to make, do, fashion, perform
 to cause, prepare

Inflection
#= Present: τεύχω, τεύχομαι

act.ind: τεύχω τεύχεις τεύχει τεύχετον τεύχετον τεύχομεν τεύχετε τεύχουσι(ν)
act.sub: τεύχω τεύχῃς τεύχῃ τεύχητον τεύχητον τεύχωμεν τεύχητε τεύχωσι(ν)
act.opt: τεύχοιμι τεύχοις τεύχοι τεύχοιτον τευχοίτην τεύχοιμεν τεύχοιτε τεύχοιεν
act.imp: τεῦχε τευχέτω τεύχετον τευχέτων τεύχετε τευχόντων

mid.ind: τεύχομαι τεύχῃ/τεύχει τεύχεται τεύχεσθον τεύχεσθον τευχόμεθα τεύχεσθε τεύχονται
mid.sub: τεύχωμαι τεύχῃ τεύχηται τεύχησθον τεύχησθον τευχώμεθα τεύχησθε τεύχωνται
mid.opt: τευχοίμην τεύχοιο τεύχοιτο τεύχοισθον τευχοίσθην τευχοίμεθα τεύχοισθε τεύχοιντο
mid.imp: τεύχου τευχέσθω τεύχεσθον τευχέσθων τεύχεσθε τευχέσθων

act mid inf: τεύχειν τεύχεσθαι

.part-masc: τεύχων τευχόμενος
.part-fem: τεύχουσα τευχομένη
.part.neut: τεῦχον τευχόμενον

#= Imperfect: ἔτευχον, ἐτευχόμην

act.ind: ἔτευχον ἔτευχες ἔτευχε(ν) ἐτεύχετον ἐτευχέτην ἐτεύχομεν ἐτεύχετε ἔτευχον

mid.ind: ἐτευχόμην ἐτεύχου ἐτεύχετο ἐτεύχεσθον ἐτευχέσθην ἐτευχόμεθα ἐτεύχεσθε ἐτεύχοντο

#= Imperfect: τεῦχον, τευχόμην (Epic)

act.ind: τεῦχον τεῦχες τεῦχε(ν) τεύχετον τευχέτην τεύχομεν τεύχετε τεῦχον

mid.ind: τευχόμην τεύχου τεύχετο τεύχεσθον τευχέσθην τευχόμε(σ)θα τεύχεσθε τεύχοντο

#= Future: τεύξω, τεύξομαι

act.ind: τεύξω τεύξεις τεύξει τεύξετον τεύξετον τεύξομεν τεύξετε τεύξουσι(ν)
act.opt: τεύξοιμι τεύξοις τεύξοι τεύξοιτον τευξοίτην τεύξοιμεν τεύξοιτε τεύξοιεν

mid.ind: τεύξομαι τεύξῃ/τεύξει τεύξεται τεύξεσθον τεύξεσθον τευξόμεθα τεύξεσθε τεύξονται
mid.opt: τευξοίμην τεύξοιο τεύξοιτο τεύξοισθον τευξοίσθην τευξοίμεθα τεύξοισθε τεύξοιντο

act mid inf: τεύξειν τεύξεσθαι

.part-masc: τεύξων τευξόμενος
.part-fem: τεύξουσα τευξομένη
.part.neut: τεῦξον τευξόμενον

#= Future: τετεύξομαι (passive sense, Epic)

mid.ind: τετεύξομαι τετεύξῃ/τετεύξει τετεύξεται τετεύξεσθον τετεύξεσθον τετευξόμεθα τετεύξεσθε τετεύξονται
mid.opt: τετευξοίμην τετεύξοιο τετεύξοιτο τετεύξοισθον τετευξοίσθην τετευξοίμεθα τετεύξοισθε τετεύξοιντο

mid.inf: τετεύξεσθαι

.part-masc: τετευξόμενος
.part-fem: τετευξομένη
.part.neut: τετευξόμενον

#= Aorist: ἔτευξα, ἐτευξάμην, ἐτύχθην

act.ind: ἔτευξα ἔτευξας ἔτευξε(ν) ἐτεύξατον ἐτευξάτην ἐτεύξαμεν ἐτεύξατε ἔτευξαν
act.sub: τεύξω τεύξῃς τεύξῃ τεύξητον τεύξητον τεύξωμεν τεύξητε τεύξωσι(ν)
act.opt: τεύξαιμι τεύξειας/τεύξαις τεύξειε(ν)/τεύξαι τεύξαιτον τευξαίτην τεύξαιμεν τεύξαιτε τεύξειαν/τεύξαιεν
act.imp: τεῦξον τευξάτω τεύξατον τευξάτων τεύξατε τευξάντων

mid.ind: ἐτευξάμην ἐτεύξω ἐτεύξατο ἐτεύξασθον ἐτευξάσθην ἐτευξάμεθα ἐτεύξασθε ἐτεύξαντο
mid.sub: τεύξωμαι τεύξῃ τεύξηται τεύξησθον τεύξησθον τευξώμεθα τεύξησθε τεύξωνται
mid.opt: τευξαίμην τεύξαιο τεύξαιτο τεύξαισθον τευξαίσθην τευξαίμεθα τεύξαισθε τεύξαιντο
mid.imp: τεῦξαι τευξάσθω τεύξασθον τευξάσθων τεύξασθε τευξάσθων

pas.ind: ἐτύχθην ἐτύχθης ἐτύχθη ἐτύχθητον ἐτυχθήτην ἐτύχθημεν ἐτύχθητε ἐτύχθησαν
pas.sub: τυχθῶ τυχθῇς τυχθῇ τυχθῆτον τυχθῆτον τυχθῶμεν τυχθῆτε τυχθῶσι(ν)
pas.opt: τυχθείην τυχθείης τυχθείη τυχθεῖτον/τυχθείητον τυχθείτην/τυχθειήτην τυχθεῖμεν/τυχθείημεν τυχθεῖτε/τυχθείητε τυχθεῖεν/τυχθείησαν
pas.imp: τύχθητι τυχθήτω τύχθητον τυχθήτων τύχθητε τυχθέντων

act mid pas infinitive: τεῦξαι τεύξασθαι τυχθῆναι

.part-masc: τεύξας τευξάμενος τυχθείς
.part-fem: τεύξασα τευξαμένη τυχθεῖσα
.part.neut: τεῦξαν τευξάμενον τυχθέν

#= Aorist: τεῦξα, τευξάμην, τύχθην (Epic)

act.ind: τεῦξα τεῦξας τεῦξε(ν) τεύξατον τευξάτην τεύξαμεν τεύξατε τεῦξαν
act.sub: τεύξω/τεύξωμι τεύξῃς/τεύξῃσθα τεύξῃ/τεύξῃσι τεύξητον τεύξητον τεύξωμεν τεύξητε τεύξωσι(ν)
act.opt: τεύξαιμι τεύξαις/τεύξαισθα/τεύξειας τεύξειε(ν)/τεύξαι τευξεῖτον τευξείτην τευξεῖμεν τευξεῖτε τευξεῖεν
act.imp: τεῦξον τευξάτω τεύξατον τευξάτων τεύξατε τευξάντων

mid.ind: τευξάμην τεύξω τεύξατο τεύξασθον τευξάσθην τευξάμε(σ)θα τεύξασθε τεύξαντο
mid.sub: τεύξωμαι/τευξώμαιμι τεύξηαι/τεύξηαι τεύξηται/τευξήταισι τεύξησθον τεύξησθον τευξώμε(σ)θα τεύξησθε τεύξωνται
mid.opt: τευξαίμην τεύξαιο τεύξαιτο τεύξαισθον τευξαίσθην τευξαίμε(σ)θα τεύξαισθε τευξαίατο
mid.imp: τεῦξαι τευξάσθω τεύξασθον τευξάσθων τεύξασθε τευξάσθων

pas.ind: τύχθην τύχθης τύχθη τύχθητον τυχθήτην τύχθημεν τύχθητε τύχθησαν/τῦχθεν
pas.sub: τυχθῶ/τυχθῶμι τυχθῇς/τυχθῇσθα τυχθῇ/τυχθῇσι τυχθῆτον τυχθῆτον τυχθῶμεν τυχθῆτε τυχθῶσι(ν)
pas.opt: τυχθείην τυχθείης τυχθείη τυχθεῖτον/τυχθείητον τυχθείτην/τυχθειήτην τυχθεῖμεν/τυχθείημεν τυχθεῖτε/τυχθείητε τύχθειεν/τυχθείησαν
pas.imp: τύχθητι τυχθήτω τύχθητον τυχθήτων τύχθητε τυχθέντων

act mid pas infinitive: τεῦξαι/τευξάμεν/τευξαμέναι τεύξασθαι τυχθῆναι/τυχθήμεναι

.part-masc: τεύξας τευξάμενος τυχθείς
.part-fem: τεύξασα τευξαμένη τυχθεῖσα
.part.neut: τεῦξαν τευξάμενον τυχθέν

#= Aorist: τέτυκον, τετυκόμην (Epic)

act.ind: τέτυκον τέτυκες τέτυκε(ν) τετύκετον τετυκέτην τετύκομεν τετύκετε τέτυκον
act.sub: τετύκω/τετύκωμι τετύκῃς/τετύκῃσθα τετύκῃ/τετύκῃσι τετύκητον τετύκητον τετύκωμεν τετύκητε τετύκωσι(ν)
act.opt: τετύκοιμι τετύκοις/τετύκοισθα τετύκοι τετυκεῖτον τετυκείτην τετυκεῖμεν τετυκεῖτε τετυκεῖεν
act.imp: τέτυκε τετυκέτω τετύκετον τετυκέτων τετύκετε τετυκόντων

mid.ind: τετυκόμην τετύκεο τετύκετο τετύκεσθον τετυκέσθην τετυκόμε(σ)θα τετύκεσθε τετύκοντο
mid.sub: τετύκωμαι/τετυκώμαιμι τετύκηαι/τετύκηαι τετύκηται/τετυκήταισι τετύκησθον τετύκησθον τετυκώμε(σ)θα τετύκησθε τετύκωνται
mid.opt: τετυκοίμην τετύκοιο τετύκοιτο τετύκοισθον τετυκοίσθην τετυκοίμε(σ)θα τετύκοισθε τετυκοίατο
mid.imp: τετύκεο τετυκέσθω τετύκεσθον τετυκέσθων τετύκεσθε τετυκέσθων

act mid inf: τετυκεῖν/τετυκέμεν(αι) τετυκέσθαι

.part-masc: τετυκών τετυκόμενος
.part-fem: τετυκοῦσα τετυκομένη
.part.neut: τετυκόν τετυκόμενον

#= Perfect: τέτευχα, τέτευγμαι

act.ind: τέτευχα τέτευχας τέτευχε(ν) τετεύχατον τετεύχατον τετεύχαμεν τετεύχατε τετεύχασι(ν)
act.sub: τετεύχω τετεύχῃς τετεύχῃ τετεύχητον τετεύχητον τετεύχωμεν τετεύχητε τετεύχωσι(ν)
act.opt: τετεύχοιμι/τετευχοίην τετεύχοις/τετευχοίης τετεύχοι/τετευχοίη τετεύχοιτον τετευχοίτην τετεύχοιμεν τετεύχοιτε τετεύχοιεν
act.imp: τέτευχε τετευχέτω τετεύχετον τετευχέτων τετεύχετε τετευχόντων

mid.ind: τέτευγμαι τέτευξαι τέτευκται τέτευχθον τέτευχθον τετεύγμεθα τέτευχθε τετεύχαται
mid.sub: τετευγμένος ὦ τετευγμένος ᾖς τετευγμένος ᾖ τετευγμένω ἦτον τετευγμένω ἦτον τετευγμένοι ὦμεν τετευγμένοι ἦτε τετευγμένοι ὦσι(ν)
mid.opt: τετευγμένος εἴην τετευγμένος εἴης τετευγμένος εἴη τετευγμένω εἴητον/εἶτον τετευγμένω εἰήτην/εἴτην τετευγμένοι εἴημεν/εἶμεν τετευγμένοι εἴητε/εἶτε τετευγμένοι εἴησαν/εἶεν
mid.imp: τέτευξο τετεύχθω τέτευχθον τετεύχθων τέτευχθε τετεύχθων

act mid inf: τετευχέναι τετεῦχθαι

.part-masc: τετευχώς τετευγμένος
.part-fem: τετευχυῖα τετευγμένη
.part.neut: τετευχός τετευγμένον

#= Perfect: τέτυχα, τέτυγμαι

act.ind: τέτυχα τέτυχας τέτυχε(ν) τετύχατον τετύχατον τετύχαμεν τετύχατε τετύχασι(ν)
act.sub: τετύχω τετύχῃς τετύχῃ τετύχητον τετύχητον τετύχωμεν τετύχητε τετύχωσι(ν)
act.opt: τετύχοιμι/τετυχοίην τετύχοις/τετυχοίης τετύχοι/τετυχοίη τετύχοιτον τετυχοίτην τετύχοιμεν τετύχοιτε τετύχοιεν
act.imp: τέτυχε τετυχέτω τετύχετον τετυχέτων τετύχετε τετυχόντων

mid.ind: τέτυγμαι τέτυξαι τέτυκται τέτυχθον τέτυχθον τετύγμεθα τέτυχθε τετύχαται
mid.sub: τετυγμένος ὦ τετυγμένος ᾖς τετυγμένος ᾖ τετυγμένω ἦτον τετυγμένω ἦτον τετυγμένοι ὦμεν τετυγμένοι ἦτε τετυγμένοι ὦσι(ν)
mid.opt: τετυγμένος εἴην τετυγμένος εἴης τετυγμένος εἴη τετυγμένω εἴητον/εἶτον τετυγμένω εἰήτην/εἴτην τετυγμένοι εἴημεν/εἶμεν τετυγμένοι εἴητε/εἶτε τετυγμένοι εἴησαν/εἶεν
mid.imp: τέτυξο τετύχθω τέτυχθον τετύχθων τέτυχθε τετύχθων

act mid inf: τετυχέναι τετύχθαι

.part-masc: τετυχώς τετυγμένος
.part-fem: τετυχυῖα τετυγμένη
.part.neut: τετυχός τετυγμένον

#= Pluperfect: ἐτετεύχειν, ἐτετεύγμην

act.ind: ἐτετεύχειν/ἐτετεύχη ἐτετεύχεις/ἐτετεύχης ἐτετεύχει(ν) ἐτετεύχετον ἐτετευχέτην ἐτετεύχεμεν ἐτετεύχετε ἐτετεύχεσαν

mid.ind: ἐτετεύγμην ἐτέτευξο ἐτέτευκτο ἐτέτευχθον ἐτετεύχθην ἐτετεύγμεθα ἐτέτευχθε ἐτετεύχατο

#= Pluperfect: ἐτετύχειν, ἐτετύγμην

act.ind: ἐτετύχειν/ἐτετύχη ἐτετύχεις/ἐτετύχης ἐτετύχει(ν) ἐτετύχετον ἐτετυχέτην ἐτετύχεμεν ἐτετύχετε ἐτετύχεσαν

mid.ind: ἐτετύγμην ἐτέτυξο ἐτέτυκτο ἐτέτυχθον ἐτετύχθην ἐτετύγμεθα ἐτέτυχθε ἐτετύχατο

#= Pluperfect: τετεύχειν, τετεύγμην (Epic)

act.ind: τετεύχειν/τετεύχη τετεύχεις/τετεύχης τετεύχει(ν) τετεύχετον τετευχέτην τετεύχεμεν τετεύχετε τετεύχεσαν

mid.ind: τετεύγμην τέτευξο τέτευκτο τέτευχθον τετεύχθην τετεύγμεθα τέτευχθε τετεύχατο

#= Pluperfect: τετύχειν, τετύγμην (Epic)

act.ind: τετύχειν/τετύχη τετύχεις/τετύχης τετύχει(ν) τετύχετον τετυχέτην τετύχεμεν τετύχετε τετύχεσαν

mid.ind: τετύγμην τέτυξο τέτυκτο τέτυχθον τετύχθην τετύγμεθα τέτυχθε τετύχατο

# -------------------
dict: τίω • (tī́ō)

 to pay honour to a person (whereas τίνω (tínō) means to pay a price)

#= Present: τίω, τίομαι

act.ind: τίω τίεις τίει τίετον τίετον τίομεν τίετε τίουσι(ν)
act.sub: τίω τίῃς τίῃ τίητον τίητον τίωμεν τίητε τίωσι(ν)
act.opt: τίοιμι τίοις τίοι τίοιτον τιοίτην τίοιμεν τίοιτε τίοιεν
act.imp: τῖε τιέτω τίετον τιέτων τίετε τιόντων

mid.ind: τίομαι τίῃ/τίει τίεται τίεσθον τίεσθον τιόμεθα τίεσθε τίονται
mid.sub: τίωμαι τίῃ τίηται τίησθον τίησθον τιώμεθα τίησθε τίωνται
mid.opt: τιοίμην τίοιο τίοιτο τίοισθον τιοίσθην τιοίμεθα τίοισθε τίοιντο
mid.imp: τίου τιέσθω τίεσθον τιέσθων τίεσθε τιέσθων

act mid inf: τίειν τίεσθαι

.part-masc: τίων τιόμενος
.part-fem: τίουσα τιομένη
.part.neut: τῖον τιόμενον

#= Imperfect: ἔτιον, ἐτιόμην

act.ind: ἔτιον ἔτιες ἔτιε(ν) ἐτίετον ἐτιέτην ἐτίομεν ἐτίετε ἔτιον

mid.ind: ἐτιόμην ἐτίου ἐτίετο ἐτίεσθον ἐτιέσθην ἐτιόμεθα ἐτίεσθε ἐτίοντο

#= Imperfect: τῖον, τιόμην (Epic)

act.ind: τῖον τῖες τῖε(ν) τίετον τιέτην τίομεν τίετε τῖον

mid.ind: τιόμην τίου τίετο τίεσθον τιέσθην τιόμε(σ)θα τίεσθε τίοντο

#= Imperfect: τίον, τιόμην (Epic)

act.ind: τίον τίες τίε(ν) τίετον τιέτην τίομεν τίετε τίον

mid.ind: τιόμην τίου τίετο τίεσθον τιέσθην τιόμε(σ)θα τίεσθε τίοντο

#= Imperfect: τίεσκον, τιεσκόμην (Ionic)

act.ind: τίεσκον τίεσκες τίεσκε(ν) τιέσκετον τιεσκέτην τιέσκομεν τιέσκετε τίεσκον

mid.ind: τιεσκόμην τιέσκου τιέσκετο τιέσκεσθον τιεσκέσθην τιεσκόμεθα τιέσκεσθε τιέσκοντο

#= Future: τίσω, τίσομαι

act.ind: τίσω τίσεις τίσει τίσετον τίσετον τίσομεν τίσετε τίσουσι(ν)
act.opt: τίσοιμι τίσοις τίσοι τίσοιτον τισοίτην τίσοιμεν τίσοιτε τίσοιεν

mid.ind: τίσομαι τίσῃ/τίσει τίσεται τίσεσθον τίσεσθον τισόμεθα τίσεσθε τίσονται
mid.opt: τισοίμην τίσοιο τίσοιτο τίσοισθον τισοίσθην τισοίμεθα τίσοισθε τίσοιντο

act mid inf: τίσειν τίσεσθαι

.part-masc: τίσων τισόμενος
.part-fem: τίσουσα τισομένη
.part.neut: τῖσον τισόμενον

#= Aorist: ἔτισα, ἐτισάμην

act.ind: ἔτισα ἔτισας ἔτισε(ν) ἐτίσατον ἐτισάτην ἐτίσαμεν ἐτίσατε ἔτισαν
act.sub: τίσω τίσῃς τίσῃ τίσητον τίσητον τίσωμεν τίσητε τίσωσι(ν)
act.opt: τίσαιμι τίσειας/τίσαις τίσειε(ν)/τίσαι τίσαιτον τισαίτην τίσαιμεν τίσαιτε τίσειαν/τίσαιεν
act.imp: τῖσον τισάτω τίσατον τισάτων τίσατε τισάντων

mid.ind: ἐτισάμην ἐτίσω ἐτίσατο ἐτίσασθον ἐτισάσθην ἐτισάμεθα ἐτίσασθε ἐτίσαντο
mid.sub: τίσωμαι τίσῃ τίσηται τίσησθον τίσησθον τισώμεθα τίσησθε τίσωνται
mid.opt: τισαίμην τίσαιο τίσαιτο τίσαισθον τισαίσθην τισαίμεθα τίσαισθε τίσαιντο
mid.imp: τῖσαι τισάσθω τίσασθον τισάσθων τίσασθε τισάσθων

act mid inf: τῖσαι τίσασθαι

.part-masc: τίσας τισάμενος
.part-fem: τίσασα τισαμένη
.part.neut: τῖσαν τισάμενον

#= Perfect: τέτιμαι

mid.ind: τέτιμαι τέτισαι τέτιται τέτισθον τέτισθον τετίμεθα τέτισθε τέτινται
mid.sub: τετιμένος ὦ τετιμένος ᾖς τετιμένος ᾖ τετιμένω ἦτον τετιμένω ἦτον τετιμένοι ὦμεν τετιμένοι ἦτε τετιμένοι ὦσι(ν)
mid.opt: τετιμένος εἴην τετιμένος εἴης τετιμένος εἴη τετιμένω εἴητον/εἶτον τετιμένω εἰήτην/εἴτην τετιμένοι εἴημεν/εἶμεν τετιμένοι εἴητε/εἶτε τετιμένοι εἴησαν/εἶεν
mid.imp: τέτισο τετίσθω τέτισθον τετίσθων τέτισθε τετίσθων

middle/passive
inf: τετῖσθαι

.part-masc: τετιμένος
.part-fem: τετιμένη
.part.neut: τετιμένον

# -------------------
dict: τιτύσκομαι • (titúskomai) (Epic)

 to make ready, prepare
 to aim at, shoot at

#= Present: τιτύσκομαι (Epic)

mid.ind: τιτύσκομαι τιτύσκεαι τιτύσκεται τιτύσκεσθον τιτύσκεσθον τιτυσκόμε(σ)θα τιτύσκεσθε τιτύσκονται
mid.sub: τιτύσκωμαι/τιτυσκώμαιμι τιτύσκηαι/τιτύσκηαι τιτύσκηται/τιτυσκήταισι τιτύσκησθον τιτύσκησθον τιτυσκώμε(σ)θα τιτύσκησθε τιτύσκωνται
mid.opt: τιτυσκοίμην τιτύσκοιο τιτύσκοιτο τιτύσκοισθον τιτυσκοίσθην τιτυσκοίμε(σ)θα τιτύσκοισθε τιτυσκοίατο
mid.imp: τιτύσκεο τιτυσκέσθω τιτύσκεσθον τιτυσκέσθων τιτύσκεσθε τιτυσκέσθων

middle/passive
inf: τιτύσκεσθαι

.part-masc: τιτυσκόμενος
.part-fem: τιτυσκομένη
.part.neut: τιτυσκόμενον

#= Imperfect: τιτυσκόμην (Epic)

mid.ind: τιτυσκόμην τιτύσκου τιτύσκετο τιτύσκεσθον τιτυσκέσθην τιτυσκόμε(σ)θα τιτύσκεσθε τιτύσκοντο

# -------------------
dict: τυραννεύω • (turanneúō)

 Synonym of τυραννέω (turannéō)

#= Present: τυραννεύω, τυραννεύομαι

act.ind: τυραννεύω τυραννεύεις τυραννεύει τυραννεύετον τυραννεύετον τυραννεύομεν τυραννεύετε τυραννεύουσι(ν)
act.sub: τυραννεύω τυραννεύῃς τυραννεύῃ τυραννεύητον τυραννεύητον τυραννεύωμεν τυραννεύητε τυραννεύωσι(ν)
act.opt: τυραννεύοιμι τυραννεύοις τυραννεύοι τυραννεύοιτον τυραννευοίτην τυραννεύοιμεν τυραννεύοιτε τυραννεύοιεν
act.imp: τυράννευε τυραννευέτω τυραννεύετον τυραννευέτων τυραννεύετε τυραννευόντων

mid.ind: τυραννεύομαι τυραννεύῃ/τυραννεύει τυραννεύεται τυραννεύεσθον τυραννεύεσθον τυραννευόμεθα τυραννεύεσθε τυραννεύονται
mid.sub: τυραννεύωμαι τυραννεύῃ τυραννεύηται τυραννεύησθον τυραννεύησθον τυραννευώμεθα τυραννεύησθε τυραννεύωνται
mid.opt: τυραννευοίμην τυραννεύοιο τυραννεύοιτο τυραννεύοισθον τυραννευοίσθην τυραννευοίμεθα τυραννεύοισθε τυραννεύοιντο
mid.imp: τυραννεύου τυραννευέσθω τυραννεύεσθον τυραννευέσθων τυραννεύεσθε τυραννευέσθων

act mid inf: τυραννεύειν τυραννεύεσθαι

.part-masc: τυραννεύων τυραννευόμενος
.part-fem: τυραννεύουσα τυραννευομένη
.part.neut: τυραννεῦον τυραννευόμενον

#= Imperfect: ἐτυράννευον, ἐτυραννευόμην

act.ind: ἐτυράννευον ἐτυράννευες ἐτυράννευε(ν) ἐτυραννεύετον ἐτυραννευέτην ἐτυραννεύομεν ἐτυραννεύετε ἐτυράννευον

mid.ind: ἐτυραννευόμην ἐτυραννεύου ἐτυραννεύετο ἐτυραννεύεσθον ἐτυραννευέσθην ἐτυραννευόμεθα ἐτυραννεύεσθε ἐτυραννεύοντο

#= Future: τυραννεύσω, τυραννεύσομαι, τυραννευθήσομαι

act.ind: τυραννεύσω τυραννεύσεις τυραννεύσει τυραννεύσετον τυραννεύσετον τυραννεύσομεν τυραννεύσετε τυραννεύσουσι(ν)
act.opt: τυραννεύσοιμι τυραννεύσοις τυραννεύσοι τυραννεύσοιτον τυραννευσοίτην τυραννεύσοιμεν τυραννεύσοιτε τυραννεύσοιεν

mid.ind: τυραννεύσομαι τυραννεύσῃ/τυραννεύσει τυραννεύσεται τυραννεύσεσθον τυραννεύσεσθον τυραννευσόμεθα τυραννεύσεσθε τυραννεύσονται
mid.opt: τυραννευσοίμην τυραννεύσοιο τυραννεύσοιτο τυραννεύσοισθον τυραννευσοίσθην τυραννευσοίμεθα τυραννεύσοισθε τυραννεύσοιντο

pas.ind: τυραννευθήσομαι τυραννευθήσῃ τυραννευθήσεται τυραννευθήσεσθον τυραννευθήσεσθον τυραννευθησόμεθα τυραννευθήσεσθε τυραννευθήσονται
pas.opt: τυραννευθησοίμην τυραννευθήσοιο τυραννευθήσοιτο τυραννευθήσοισθον τυραννευθησοίσθην τυραννευθησοίμεθα τυραννευθήσοισθε τυραννευθήσοιντο

act mid pas infinitive: τυραννεύσειν τυραννεύσεσθαι τυραννευθήσεσθαι

.part-masc: τυραννεύσων τυραννευσόμενος τυραννευθησόμενος
.part-fem: τυραννεύσουσα τυραννευσομένη τυραννευθησομένη
.part.neut: τυραννεῦσον τυραννευσόμενον τυραννευθησόμενον

#= Aorist: ἐτυράννευσα, ἐτυραννευσάμην, ἐτυραννεύθην

act.ind: ἐτυράννευσα ἐτυράννευσας ἐτυράννευσε(ν) ἐτυραννεύσατον ἐτυραννευσάτην ἐτυραννεύσαμεν ἐτυραννεύσατε ἐτυράννευσαν
act.sub: τυραννεύσω τυραννεύσῃς τυραννεύσῃ τυραννεύσητον τυραννεύσητον τυραννεύσωμεν τυραννεύσητε τυραννεύσωσι(ν)
act.opt: τυραννεύσαιμι τυραννεύσειας/τυραννεύσαις τυραννεύσειε(ν)/τυραννεύσαι τυραννεύσαιτον τυραννευσαίτην τυραννεύσαιμεν τυραννεύσαιτε τυραννεύσειαν/τυραννεύσαιεν
act.imp: τυράννευσον τυραννευσάτω τυραννεύσατον τυραννευσάτων τυραννεύσατε τυραννευσάντων

mid.ind: ἐτυραννευσάμην ἐτυραννεύσω ἐτυραννεύσατο ἐτυραννεύσασθον ἐτυραννευσάσθην ἐτυραννευσάμεθα ἐτυραννεύσασθε ἐτυραννεύσαντο
mid.sub: τυραννεύσωμαι τυραννεύσῃ τυραννεύσηται τυραννεύσησθον τυραννεύσησθον τυραννευσώμεθα τυραννεύσησθε τυραννεύσωνται
mid.opt: τυραννευσαίμην τυραννεύσαιο τυραννεύσαιτο τυραννεύσαισθον τυραννευσαίσθην τυραννευσαίμεθα τυραννεύσαισθε τυραννεύσαιντο
mid.imp: τυράννευσαι τυραννευσάσθω τυραννεύσασθον τυραννευσάσθων τυραννεύσασθε τυραννευσάσθων

pas.ind: ἐτυραννεύθην ἐτυραννεύθης ἐτυραννεύθη ἐτυραννεύθητον ἐτυραννευθήτην ἐτυραννεύθημεν ἐτυραννεύθητε ἐτυραννεύθησαν
pas.sub: τυραννευθῶ τυραννευθῇς τυραννευθῇ τυραννευθῆτον τυραννευθῆτον τυραννευθῶμεν τυραννευθῆτε τυραννευθῶσι(ν)
pas.opt: τυραννευθείην τυραννευθείης τυραννευθείη τυραννευθεῖτον/τυραννευθείητον τυραννευθείτην/τυραννευθειήτην τυραννευθεῖμεν/τυραννευθείημεν τυραννευθεῖτε/τυραννευθείητε τυραννευθεῖεν/τυραννευθείησαν
pas.imp: τυραννεύθητι τυραννευθήτω τυραννεύθητον τυραννευθήτων τυραννεύθητε τυραννευθέντων

act mid pas infinitive: τυραννεῦσαι τυραννεύσασθαι τυραννευθῆναι

.part-masc: τυραννεύσας τυραννευσάμενος τυραννευθείς
.part-fem: τυραννεύσασα τυραννευσαμένη τυραννευθεῖσα
.part.neut: τυραννεῦσαν τυραννευσάμενον τυραννευθέν

#= Perfect: τετυράννευκα, τετυράννευμαι

act.ind: τετυράννευκα τετυράννευκας τετυράννευκε(ν) τετυραννεύκατον τετυραννεύκατον τετυραννεύκαμεν τετυραννεύκατε τετυραννεύκασι(ν)
act.sub: τετυραννεύκω τετυραννεύκῃς τετυραννεύκῃ τετυραννεύκητον τετυραννεύκητον τετυραννεύκωμεν τετυραννεύκητε τετυραννεύκωσι(ν)
act.opt: τετυραννεύκοιμι/τετυραννευκοίην τετυραννεύκοις/τετυραννευκοίης τετυραννεύκοι/τετυραννευκοίη τετυραννεύκοιτον τετυραννευκοίτην τετυραννεύκοιμεν τετυραννεύκοιτε τετυραννεύκοιεν
act.imp: τετυράννευκε τετυραννευκέτω τετυραννεύκετον τετυραννευκέτων τετυραννεύκετε τετυραννευκόντων

mid.ind: τετυράννευμαι τετυράννευσαι τετυράννευται τετυράννευσθον τετυράννευσθον τετυραννεύμεθα τετυράννευσθε τετυράννευνται
mid.sub: τετυραννευμένος ὦ τετυραννευμένος ᾖς τετυραννευμένος ᾖ τετυραννευμένω ἦτον τετυραννευμένω ἦτον τετυραννευμένοι ὦμεν τετυραννευμένοι ἦτε τετυραννευμένοι ὦσι(ν)
mid.opt: τετυραννευμένος εἴην τετυραννευμένος εἴης τετυραννευμένος εἴη τετυραννευμένω εἴητον/εἶτον τετυραννευμένω εἰήτην/εἴτην τετυραννευμένοι εἴημεν/εἶμεν τετυραννευμένοι εἴητε/εἶτε τετυραννευμένοι εἴησαν/εἶεν
mid.imp: τετυράννευσο τετυραννεύσθω τετυράννευσθον τετυραννεύσθων τετυράννευσθε τετυραννεύσθων

act mid inf: τετυραννευκέναι τετυραννεῦσθαι

.part-masc: τετυραννευκώς τετυραννευμένος
.part-fem: τετυραννευκυῖα τετυραννευμένη
.part.neut: τετυραννευκός τετυραννευμένον

# -------------------
dict: τυραννέω • (turannéō)

 (intransitive) to be a monarch, absolute ruler (optionally with the people or region ruled in the genitive case)
 (transitive) to govern, rule over as monarch

#= Present: τυραννέω, τυραννέομαι (Uncontracted)

act.ind: τυραννέω τυραννέεις τυραννέει τυραννέετον τυραννέετον τυραννέομεν τυραννέετε τυραννέουσι(ν)
act.sub: τυραννέω τυραννέῃς τυραννέῃ τυραννέητον τυραννέητον τυραννέωμεν τυραννέητε τυραννέωσι(ν)
act.opt: τυραννέοιμι τυραννέοις τυραννέοι τυραννέοιτον τυραννεοίτην τυραννέοιμεν τυραννέοιτε τυραννέοιεν
act.imp: τυράννεε τυραννεέτω τυραννέετον τυραννεέτων τυραννέετε τυραννεόντων

mid.ind: τυραννέομαι τυραννέῃ/τυραννέει τυραννέεται τυραννέεσθον τυραννέεσθον τυραννεόμεθα τυραννέεσθε τυραννέονται
mid.sub: τυραννέωμαι τυραννέῃ τυραννέηται τυραννέησθον τυραννέησθον τυραννεώμεθα τυραννέησθε τυραννέωνται
mid.opt: τυραννεοίμην τυραννέοιο τυραννέοιτο τυραννέοισθον τυραννεοίσθην τυραννεοίμεθα τυραννέοισθε τυραννέοιντο
mid.imp: τυραννέου τυραννεέσθω τυραννέεσθον τυραννεέσθων τυραννέεσθε τυραννεέσθων

act mid inf: τυραννέειν τυραννέεσθαι

.part-masc: τυραννέων τυραννεόμενος
.part-fem: τυραννέουσα τυραννεομένη
.part.neut: τυραννέον τυραννεόμενον

#= Present: τυραννῶ, τυραννοῦμαι (Contracted)

act.ind: τυραννῶ τυραννεῖς τυραννεῖ τυραννεῖτον τυραννεῖτον τυραννοῦμεν τυραννεῖτε τυραννοῦσι(ν)
act.sub: τυραννῶ τυραννῇς τυραννῇ τυραννῆτον τυραννῆτον τυραννῶμεν τυραννῆτε τυραννῶσι(ν)
act.opt: τυραννοίην/τυραννοῖμι τυραννοίης/τυραννοῖς τυραννοίη/τυραννοῖ τυραννοῖτον/τυραννοίητον τυραννοίτην/τυραννοιήτην τυραννοῖμεν/τυραννοίημεν τυραννοῖτε/τυραννοίητε τυραννοῖεν/τυραννοίησαν
act.imp: τυράννει τυραννείτω τυραννεῖτον τυραννείτων τυραννεῖτε τυραννούντων

mid.ind: τυραννοῦμαι τυραννεῖ/τυραννῇ τυραννεῖται τυραννεῖσθον τυραννεῖσθον τυραννούμεθα τυραννεῖσθε τυραννοῦνται
mid.sub: τυραννῶμαι τυραννῇ τυραννῆται τυραννῆσθον τυραννῆσθον τυραννώμεθα τυραννῆσθε τυραννῶνται
mid.opt: τυραννοίμην τυραννοῖο τυραννοῖτο τυραννοῖσθον τυραννοίσθην τυραννοίμεθα τυραννοῖσθε τυραννοῖντο
mid.imp: τυραννοῦ τυραννείσθω τυραννεῖσθον τυραννείσθων τυραννεῖσθε τυραννείσθων

act mid inf: τυραννεῖν τυραννεῖσθαι

.part-masc: τυραννῶν τυραννούμενος
.part-fem: τυραννοῦσα τυραννουμένη
.part.neut: τυραννοῦν τυραννούμενον

#= Imperfect: ἐτυράννεον, ἐτυραννεόμην (Uncontracted)

act.ind: ἐτυράννεον ἐτυράννεες ἐτυράννεε(ν) ἐτυραννέετον ἐτυραννεέτην ἐτυραννέομεν ἐτυραννέετε ἐτυράννεον

mid.ind: ἐτυραννεόμην ἐτυραννέου ἐτυραννέετο ἐτυραννέεσθον ἐτυραννεέσθην ἐτυραννεόμεθα ἐτυραννέεσθε ἐτυραννέοντο

#= Imperfect: ἐτυράννουν, ἐτυραννούμην (Contracted)

act.ind: ἐτυράννουν ἐτυράννεις ἐτυράννει ἐτυραννεῖτον ἐτυραννείτην ἐτυραννοῦμεν ἐτυραννεῖτε ἐτυράννουν

mid.ind: ἐτυραννούμην ἐτυραννοῦ ἐτυραννεῖτο ἐτυραννεῖσθον ἐτυραννείσθην ἐτυραννούμεθα ἐτυραννεῖσθε ἐτυραννοῦντο

#= Future: τυραννήσω, τυραννήσομαι, τυραννηθήσομαι

act.ind: τυραννήσω τυραννήσεις τυραννήσει τυραννήσετον τυραννήσετον τυραννήσομεν τυραννήσετε τυραννήσουσι(ν)
act.opt: τυραννήσοιμι τυραννήσοις τυραννήσοι τυραννήσοιτον τυραννησοίτην τυραννήσοιμεν τυραννήσοιτε τυραννήσοιεν

mid.ind: τυραννήσομαι τυραννήσῃ/τυραννήσει τυραννήσεται τυραννήσεσθον τυραννήσεσθον τυραννησόμεθα τυραννήσεσθε τυραννήσονται
mid.opt: τυραννησοίμην τυραννήσοιο τυραννήσοιτο τυραννήσοισθον τυραννησοίσθην τυραννησοίμεθα τυραννήσοισθε τυραννήσοιντο

pas.ind: τυραννηθήσομαι τυραννηθήσῃ τυραννηθήσεται τυραννηθήσεσθον τυραννηθήσεσθον τυραννηθησόμεθα τυραννηθήσεσθε τυραννηθήσονται
pas.opt: τυραννηθησοίμην τυραννηθήσοιο τυραννηθήσοιτο τυραννηθήσοισθον τυραννηθησοίσθην τυραννηθησοίμεθα τυραννηθήσοισθε τυραννηθήσοιντο

act mid pas infinitive: τυραννήσειν τυραννήσεσθαι τυραννηθήσεσθαι

.part-masc: τυραννήσων τυραννησόμενος τυραννηθησόμενος
.part-fem: τυραννήσουσα τυραννησομένη τυραννηθησομένη
.part.neut: τυραννῆσον τυραννησόμενον τυραννηθησόμενον

#= Aorist: ἐτυράννησα, ἐτυραννησάμην, ἐτυραννήθην

act.ind: ἐτυράννησα ἐτυράννησας ἐτυράννησε(ν) ἐτυραννήσατον ἐτυραννησάτην ἐτυραννήσαμεν ἐτυραννήσατε ἐτυράννησαν
act.sub: τυραννήσω τυραννήσῃς τυραννήσῃ τυραννήσητον τυραννήσητον τυραννήσωμεν τυραννήσητε τυραννήσωσι(ν)
act.opt: τυραννήσαιμι τυραννήσειας/τυραννήσαις τυραννήσειε(ν)/τυραννήσαι τυραννήσαιτον τυραννησαίτην τυραννήσαιμεν τυραννήσαιτε τυραννήσειαν/τυραννήσαιεν
act.imp: τυράννησον τυραννησάτω τυραννήσατον τυραννησάτων τυραννήσατε τυραννησάντων

mid.ind: ἐτυραννησάμην ἐτυραννήσω ἐτυραννήσατο ἐτυραννήσασθον ἐτυραννησάσθην ἐτυραννησάμεθα ἐτυραννήσασθε ἐτυραννήσαντο
mid.sub: τυραννήσωμαι τυραννήσῃ τυραννήσηται τυραννήσησθον τυραννήσησθον τυραννησώμεθα τυραννήσησθε τυραννήσωνται
mid.opt: τυραννησαίμην τυραννήσαιο τυραννήσαιτο τυραννήσαισθον τυραννησαίσθην τυραννησαίμεθα τυραννήσαισθε τυραννήσαιντο
mid.imp: τυράννησαι τυραννησάσθω τυραννήσασθον τυραννησάσθων τυραννήσασθε τυραννησάσθων

pas.ind: ἐτυραννήθην ἐτυραννήθης ἐτυραννήθη ἐτυραννήθητον ἐτυραννηθήτην ἐτυραννήθημεν ἐτυραννήθητε ἐτυραννήθησαν
pas.sub: τυραννηθῶ τυραννηθῇς τυραννηθῇ τυραννηθῆτον τυραννηθῆτον τυραννηθῶμεν τυραννηθῆτε τυραννηθῶσι(ν)
pas.opt: τυραννηθείην τυραννηθείης τυραννηθείη τυραννηθεῖτον/τυραννηθείητον τυραννηθείτην/τυραννηθειήτην τυραννηθεῖμεν/τυραννηθείημεν τυραννηθεῖτε/τυραννηθείητε τυραννηθεῖεν/τυραννηθείησαν
pas.imp: τυραννήθητι τυραννηθήτω τυραννήθητον τυραννηθήτων τυραννήθητε τυραννηθέντων

act mid pas infinitive: τυραννῆσαι τυραννήσασθαι τυραννηθῆναι

.part-masc: τυραννήσας τυραννησάμενος τυραννηθείς
.part-fem: τυραννήσασα τυραννησαμένη τυραννηθεῖσα
.part.neut: τυραννῆσαν τυραννησάμενον τυραννηθέν

#= Perfect: τετυράννηκα, τετυράννημαι

act.ind: τετυράννηκα τετυράννηκας τετυράννηκε(ν) τετυραννήκατον τετυραννήκατον τετυραννήκαμεν τετυραννήκατε τετυραννήκασι(ν)
act.sub: τετυραννήκω τετυραννήκῃς τετυραννήκῃ τετυραννήκητον τετυραννήκητον τετυραννήκωμεν τετυραννήκητε τετυραννήκωσι(ν)
act.opt: τετυραννήκοιμι/τετυραννηκοίην τετυραννήκοις/τετυραννηκοίης τετυραννήκοι/τετυραννηκοίη τετυραννήκοιτον τετυραννηκοίτην τετυραννήκοιμεν τετυραννήκοιτε τετυραννήκοιεν
act.imp: τετυράννηκε τετυραννηκέτω τετυραννήκετον τετυραννηκέτων τετυραννήκετε τετυραννηκόντων

mid.ind: τετυράννημαι τετυράννησαι τετυράννηται τετυράννησθον τετυράννησθον τετυραννήμεθα τετυράννησθε τετυράννηνται
mid.sub: τετυραννημένος ὦ τετυραννημένος ᾖς τετυραννημένος ᾖ τετυραννημένω ἦτον τετυραννημένω ἦτον τετυραννημένοι ὦμεν τετυραννημένοι ἦτε τετυραννημένοι ὦσι(ν)
mid.opt: τετυραννημένος εἴην τετυραννημένος εἴης τετυραννημένος εἴη τετυραννημένω εἴητον/εἶτον τετυραννημένω εἰήτην/εἴτην τετυραννημένοι εἴημεν/εἶμεν τετυραννημένοι εἴητε/εἶτε τετυραννημένοι εἴησαν/εἶεν
mid.imp: τετυράννησο τετυραννήσθω τετυράννησθον τετυραννήσθων τετυράννησθε τετυραννήσθων

act mid inf: τετυραννηκέναι τετυραννῆσθαι

.part-masc: τετυραννηκώς τετυραννημένος
.part-fem: τετυραννηκυῖα τετυραννημένη
.part.neut: τετυραννηκός τετυραννημένον

# -------------------
dict: ὑπολείπω • (hupoleípō)

 to leave over, leave behind
 (in middle) to remain

#= Present: ὑπολείπω, ὑπολείπομαι

act.ind: ὑπολείπω ὑπολείπεις ὑπολείπει ὑπολείπετον ὑπολείπετον ὑπολείπομεν ὑπολείπετε ὑπολείπουσι(ν)
act.sub: ὑπολείπω ὑπολείπῃς ὑπολείπῃ ὑπολείπητον ὑπολείπητον ὑπολείπωμεν ὑπολείπητε ὑπολείπωσι(ν)
act.opt: ὑπολείποιμι ὑπολείποις ὑπολείποι ὑπολείποιτον ὑπολειποίτην ὑπολείποιμεν ὑπολείποιτε ὑπολείποιεν
act.imp: ὑπόλειπε ὑπολειπέτω ὑπολείπετον ὑπολειπέτων ὑπολείπετε ὑπολειπόντων

mid.ind: ὑπολείπομαι ὑπολείπῃ/ὑπολείπει ὑπολείπεται ὑπολείπεσθον ὑπολείπεσθον ὑπολειπόμεθα ὑπολείπεσθε ὑπολείπονται
mid.sub: ὑπολείπωμαι ὑπολείπῃ ὑπολείπηται ὑπολείπησθον ὑπολείπησθον ὑπολειπώμεθα ὑπολείπησθε ὑπολείπωνται
mid.opt: ὑπολειποίμην ὑπολείποιο ὑπολείποιτο ὑπολείποισθον ὑπολειποίσθην ὑπολειποίμεθα ὑπολείποισθε ὑπολείποιντο
mid.imp: ὑπολείπου ὑπολειπέσθω ὑπολείπεσθον ὑπολειπέσθων ὑπολείπεσθε ὑπολειπέσθων

act mid inf: ὑπολείπειν ὑπολείπεσθαι

.part-masc: ὑπολείπων ὑπολειπόμενος
.part-fem: ὑπολείπουσα ὑπολειπομένη
.part.neut: ὑπολεῖπον ὑπολειπόμενον

#= Imperfect: ὑπέλειπον, ὑπελειπόμην

act.ind: ὑπέλειπον ὑπέλειπες ὑπέλειπε(ν) ὑπελείπετον ὑπελειπέτην ὑπελείπομεν ὑπελείπετε ὑπέλειπον

mid.ind: ὑπελειπόμην ὑπελείπου ὑπελείπετο ὑπελείπεσθον ὑπελειπέσθην ὑπελειπόμεθα ὑπελείπεσθε ὑπελείποντο

#= Future: ὑπολείψω, ὑπολείψομαι

act.ind: ὑπολείψω ὑπολείψεις ὑπολείψει ὑπολείψετον ὑπολείψετον ὑπολείψομεν ὑπολείψετε ὑπολείψουσι(ν)
act.opt: ὑπολείψοιμι ὑπολείψοις ὑπολείψοι ὑπολείψοιτον ὑπολειψοίτην ὑπολείψοιμεν ὑπολείψοιτε ὑπολείψοιεν

mid.ind: ὑπολείψομαι ὑπολείψῃ/ὑπολείψει ὑπολείψεται ὑπολείψεσθον ὑπολείψεσθον ὑπολειψόμεθα ὑπολείψεσθε ὑπολείψονται
mid.opt: ὑπολειψοίμην ὑπολείψοιο ὑπολείψοιτο ὑπολείψοισθον ὑπολειψοίσθην ὑπολειψοίμεθα ὑπολείψοισθε ὑπολείψοιντο

act mid inf: ὑπολείψειν ὑπολείψεσθαι

.part-masc: ὑπολείψων ὑπολειψόμενος
.part-fem: ὑπολείψουσα ὑπολειψομένη
.part.neut: ὑπολεῖψον ὑπολειψόμενον

#= Aorist: ὑπέλιπον, ὑπελιπόμην, ὑπελείφθην

act.ind: ὑπέλιπον ὑπέλιπες ὑπέλιπε(ν) ὑπελίπετον ὑπελιπέτην ὑπελίπομεν ὑπελίπετε ὑπέλιπον
act.sub: ὑπολίπω ὑπολίπῃς ὑπολίπῃ ὑπολίπητον ὑπολίπητον ὑπολίπωμεν ὑπολίπητε ὑπολίπωσι(ν)
act.opt: ὑπολίποιμι ὑπολίποις ὑπολίποι ὑπολίποιτον ὑπολιποίτην ὑπολίποιμεν ὑπολίποιτε ὑπολίποιεν
act.imp: ὑπόλιπε ὑπολιπέτω ὑπολίπετον ὑπολιπέτων ὑπολίπετε ὑπολιπόντων

mid.ind: ὑπελιπόμην ὑπελίπου ὑπελίπετο ὑπελίπεσθον ὑπελιπέσθην ὑπελιπόμεθα ὑπελίπεσθε ὑπελίποντο
mid.sub: ὑπολίπωμαι ὑπολίπῃ ὑπολίπηται ὑπολίπησθον ὑπολίπησθον ὑπολιπώμεθα ὑπολίπησθε ὑπολίπωνται
mid.opt: ὑπολιποίμην ὑπολίποιο ὑπολίποιτο ὑπολίποισθον ὑπολιποίσθην ὑπολιποίμεθα ὑπολίποισθε ὑπολίποιντο
mid.imp: ὑπολιποῦ ὑπολιπέσθω ὑπολίπεσθον ὑπολιπέσθων ὑπολίπεσθε ὑπολιπέσθων

pas.ind: ὑπελείφθην ὑπελείφθης ὑπελείφθη ὑπελείφθητον ὑπελειφθήτην ὑπελείφθημεν ὑπελείφθητε ὑπελείφθησαν
pas.sub: ὑπολειφθῶ ὑπολειφθῇς ὑπολειφθῇ ὑπολειφθῆτον ὑπολειφθῆτον ὑπολειφθῶμεν ὑπολειφθῆτε ὑπολειφθῶσι(ν)
pas.opt: ὑπολειφθείην ὑπολειφθείης ὑπολειφθείη ὑπολειφθεῖτον/ὑπολειφθείητον ὑπολειφθείτην/ὑπολειφθειήτην ὑπολειφθεῖμεν/ὑπολειφθείημεν ὑπολειφθεῖτε/ὑπολειφθείητε ὑπολειφθεῖεν/ὑπολειφθείησαν
pas.imp: ὑπολείφθητι ὑπολειφθήτω ὑπολείφθητον ὑπολειφθήτων ὑπολείφθητε ὑπολειφθέντων

act mid pas infinitive: ὑπολιπεῖν ὑπολιπέσθαι ὑπολειφθῆναι

.part-masc: ὑπολιπών ὑπολιπόμενος ὑπολειφθείς
.part-fem: ὑπολιποῦσα ὑπολιπομένη ὑπολειφθεῖσα
.part.neut: ὑπολιπόν ὑπολιπόμενον ὑπολειφθέν

#= Perfect: ὑπολέλοιπα, ὑπολέλειμμαι

act.ind: ὑπολέλοιπα ὑπολέλοιπας ὑπολέλοιπε(ν) ὑπολελοίπατον ὑπολελοίπατον ὑπολελοίπαμεν ὑπολελοίπατε ὑπολελοίπασι(ν)
act.sub: ὑπολελοίπω ὑπολελοίπῃς ὑπολελοίπῃ ὑπολελοίπητον ὑπολελοίπητον ὑπολελοίπωμεν ὑπολελοίπητε ὑπολελοίπωσι(ν)
act.opt: ὑπολελοίποιμι/ὑπολελοιποίην ὑπολελοίποις/ὑπολελοιποίης ὑπολελοίποι/ὑπολελοιποίη ὑπολελοίποιτον ὑπολελοιποίτην ὑπολελοίποιμεν ὑπολελοίποιτε ὑπολελοίποιεν
act.imp: ὑπολέλοιπε ὑπολελοιπέτω ὑπολελοίπετον ὑπολελοιπέτων ὑπολελοίπετε ὑπολελοιπόντων

mid.ind: ὑπολέλειμμαι ὑπολέλειψαι ὑπολέλειπται ὑπολέλειφθον ὑπολέλειφθον ὑπολελείμμεθα ὑπολέλειφθε ὑπολελείπαται
mid.sub: ὑπολελειμμένος ὦ ὑπολελειμμένος ᾖς ὑπολελειμμένος ᾖ ὑπολελειμμένω ἦτον ὑπολελειμμένω ἦτον ὑπολελειμμένοι ὦμεν ὑπολελειμμένοι ἦτε ὑπολελειμμένοι ὦσι(ν)
mid.opt: ὑπολελειμμένος εἴην ὑπολελειμμένος εἴης ὑπολελειμμένος εἴη ὑπολελειμμένω εἴητον/εἶτον ὑπολελειμμένω εἰήτην/εἴτην ὑπολελειμμένοι εἴημεν/εἶμεν ὑπολελειμμένοι εἴητε/εἶτε ὑπολελειμμένοι εἴησαν/εἶεν
mid.imp: ὑπολέλειψο ὑπολελείφθω ὑπολέλειφθον ὑπολελείφθων ὑπολέλειφθε ὑπολελείφθων

act mid inf: ὑπολελοιπέναι ὑπολελεῖφθαι

.part-masc: ὑπολελοιπώς ὑπολελειμμένος
.part-fem: ὑπολελοιπυῖα ὑπολελειμμένη
.part.neut: ὑπολελοιπός ὑπολελειμμένον

#= Pluperfect: ὑπολελοίπειν, ὑπολελείμμην

act.ind: ὑπολελοίπειν/ὑπολελοίπη ὑπολελοίπεις/ὑπολελοίπης ὑπολελοίπει(ν) ὑπολελοίπετον ὑπολελοιπέτην ὑπολελοίπεμεν ὑπολελοίπετε ὑπολελοίπεσαν

mid.ind: ὑπολελείμμην ὑπολέλειψο ὑπολέλειπτο ὑπολέλειφθον ὑπολελείφθην ὑπολελείμμεθα ὑπολέλειφθε ὑπολελείπατο

# -------------------
dict: ὑποτοπέω • (hupotopéō)

 to suspect

#= Present: ὑποτοπέω, ὑποτοπέομαι (Uncontracted)

act.ind: ὑποτοπέω ὑποτοπέεις ὑποτοπέει ὑποτοπέετον ὑποτοπέετον ὑποτοπέομεν ὑποτοπέετε ὑποτοπέουσι(ν)
act.sub: ὑποτοπέω ὑποτοπέῃς ὑποτοπέῃ ὑποτοπέητον ὑποτοπέητον ὑποτοπέωμεν ὑποτοπέητε ὑποτοπέωσι(ν)
act.opt: ὑποτοπέοιμι ὑποτοπέοις ὑποτοπέοι ὑποτοπέοιτον ὑποτοπεοίτην ὑποτοπέοιμεν ὑποτοπέοιτε ὑποτοπέοιεν
act.imp: ὑποτόπεε ὑποτοπεέτω ὑποτοπέετον ὑποτοπεέτων ὑποτοπέετε ὑποτοπεόντων

mid.ind: ὑποτοπέομαι ὑποτοπέῃ/ὑποτοπέει ὑποτοπέεται ὑποτοπέεσθον ὑποτοπέεσθον ὑποτοπεόμεθα ὑποτοπέεσθε ὑποτοπέονται
mid.sub: ὑποτοπέωμαι ὑποτοπέῃ ὑποτοπέηται ὑποτοπέησθον ὑποτοπέησθον ὑποτοπεώμεθα ὑποτοπέησθε ὑποτοπέωνται
mid.opt: ὑποτοπεοίμην ὑποτοπέοιο ὑποτοπέοιτο ὑποτοπέοισθον ὑποτοπεοίσθην ὑποτοπεοίμεθα ὑποτοπέοισθε ὑποτοπέοιντο
mid.imp: ὑποτοπέου ὑποτοπεέσθω ὑποτοπέεσθον ὑποτοπεέσθων ὑποτοπέεσθε ὑποτοπεέσθων

act mid inf: ὑποτοπέειν ὑποτοπέεσθαι

.part-masc: ὑποτοπέων ὑποτοπεόμενος
.part-fem: ὑποτοπέουσα ὑποτοπεομένη
.part.neut: ὑποτοπέον ὑποτοπεόμενον

#= Present: ὑποτοπῶ, ὑποτοποῦμαι (Contracted)

act.ind: ὑποτοπῶ ὑποτοπεῖς ὑποτοπεῖ ὑποτοπεῖτον ὑποτοπεῖτον ὑποτοποῦμεν ὑποτοπεῖτε ὑποτοποῦσι(ν)
act.sub: ὑποτοπῶ ὑποτοπῇς ὑποτοπῇ ὑποτοπῆτον ὑποτοπῆτον ὑποτοπῶμεν ὑποτοπῆτε ὑποτοπῶσι(ν)
act.opt: ὑποτοποίην/ὑποτοποῖμι ὑποτοποίης/ὑποτοποῖς ὑποτοποίη/ὑποτοποῖ ὑποτοποῖτον/ὑποτοποίητον ὑποτοποίτην/ὑποτοποιήτην ὑποτοποῖμεν/ὑποτοποίημεν ὑποτοποῖτε/ὑποτοποίητε ὑποτοποῖεν/ὑποτοποίησαν
act.imp: ὑποτόπει ὑποτοπείτω ὑποτοπεῖτον ὑποτοπείτων ὑποτοπεῖτε ὑποτοπούντων

mid.ind: ὑποτοποῦμαι ὑποτοπεῖ/ὑποτοπῇ ὑποτοπεῖται ὑποτοπεῖσθον ὑποτοπεῖσθον ὑποτοπούμεθα ὑποτοπεῖσθε ὑποτοποῦνται
mid.sub: ὑποτοπῶμαι ὑποτοπῇ ὑποτοπῆται ὑποτοπῆσθον ὑποτοπῆσθον ὑποτοπώμεθα ὑποτοπῆσθε ὑποτοπῶνται
mid.opt: ὑποτοποίμην ὑποτοποῖο ὑποτοποῖτο ὑποτοποῖσθον ὑποτοποίσθην ὑποτοποίμεθα ὑποτοποῖσθε ὑποτοποῖντο
mid.imp: ὑποτοποῦ ὑποτοπείσθω ὑποτοπεῖσθον ὑποτοπείσθων ὑποτοπεῖσθε ὑποτοπείσθων

act mid inf: ὑποτοπεῖν ὑποτοπεῖσθαι

.part-masc: ὑποτοπῶν ὑποτοπούμενος
.part-fem: ὑποτοποῦσα ὑποτοπουμένη
.part.neut: ὑποτοποῦν ὑποτοπούμενον

#= Imperfect: ὑπετόπεον, ὑπετοπεόμην (Uncontracted)

act.ind: ὑπετόπεον ὑπετόπεες ὑπετόπεε(ν) ὑπετοπέετον ὑπετοπεέτην ὑπετοπέομεν ὑπετοπέετε ὑπετόπεον

mid.ind: ὑπετοπεόμην ὑπετοπέου ὑπετοπέετο ὑπετοπέεσθον ὑπετοπεέσθην ὑπετοπεόμεθα ὑπετοπέεσθε ὑπετοπέοντο

#= Imperfect: ὑπετόπουν, ὑπετοπούμην (Contracted)

act.ind: ὑπετόπουν ὑπετόπεις ὑπετόπει ὑπετοπεῖτον ὑπετοπείτην ὑπετοποῦμεν ὑπετοπεῖτε ὑπετόπουν

mid.ind: ὑπετοπούμην ὑπετοποῦ ὑπετοπεῖτο ὑπετοπεῖσθον ὑπετοπείσθην ὑπετοπούμεθα ὑπετοπεῖσθε ὑπετοποῦντο

#= Future: ὑποτοπήσω, ὑποτοπήσομαι, ὑποτοπηθήσομαι

act.ind: ὑποτοπήσω ὑποτοπήσεις ὑποτοπήσει ὑποτοπήσετον ὑποτοπήσετον ὑποτοπήσομεν ὑποτοπήσετε ὑποτοπήσουσι(ν)
act.opt: ὑποτοπήσοιμι ὑποτοπήσοις ὑποτοπήσοι ὑποτοπήσοιτον ὑποτοπησοίτην ὑποτοπήσοιμεν ὑποτοπήσοιτε ὑποτοπήσοιεν

mid.ind: ὑποτοπήσομαι ὑποτοπήσῃ/ὑποτοπήσει ὑποτοπήσεται ὑποτοπήσεσθον ὑποτοπήσεσθον ὑποτοπησόμεθα ὑποτοπήσεσθε ὑποτοπήσονται
mid.opt: ὑποτοπησοίμην ὑποτοπήσοιο ὑποτοπήσοιτο ὑποτοπήσοισθον ὑποτοπησοίσθην ὑποτοπησοίμεθα ὑποτοπήσοισθε ὑποτοπήσοιντο

pas.ind: ὑποτοπηθήσομαι ὑποτοπηθήσῃ ὑποτοπηθήσεται ὑποτοπηθήσεσθον ὑποτοπηθήσεσθον ὑποτοπηθησόμεθα ὑποτοπηθήσεσθε ὑποτοπηθήσονται
pas.opt: ὑποτοπηθησοίμην ὑποτοπηθήσοιο ὑποτοπηθήσοιτο ὑποτοπηθήσοισθον ὑποτοπηθησοίσθην ὑποτοπηθησοίμεθα ὑποτοπηθήσοισθε ὑποτοπηθήσοιντο

act mid pas infinitive: ὑποτοπήσειν ὑποτοπήσεσθαι ὑποτοπηθήσεσθαι

.part-masc: ὑποτοπήσων ὑποτοπησόμενος ὑποτοπηθησόμενος
.part-fem: ὑποτοπήσουσα ὑποτοπησομένη ὑποτοπηθησομένη
.part.neut: ὑποτοπῆσον ὑποτοπησόμενον ὑποτοπηθησόμενον

#= Aorist: ὑπετόπησα, ὑπετοπησάμην, ὑπετοπήθην

act.ind: ὑπετόπησα ὑπετόπησας ὑπετόπησε(ν) ὑπετοπήσατον ὑπετοπησάτην ὑπετοπήσαμεν ὑπετοπήσατε ὑπετόπησαν
act.sub: ὑποτοπήσω ὑποτοπήσῃς ὑποτοπήσῃ ὑποτοπήσητον ὑποτοπήσητον ὑποτοπήσωμεν ὑποτοπήσητε ὑποτοπήσωσι(ν)
act.opt: ὑποτοπήσαιμι ὑποτοπήσειας/ὑποτοπήσαις ὑποτοπήσειε(ν)/ὑποτοπήσαι ὑποτοπήσαιτον ὑποτοπησαίτην ὑποτοπήσαιμεν ὑποτοπήσαιτε ὑποτοπήσειαν/ὑποτοπήσαιεν
act.imp: ὑποτόπησον ὑποτοπησάτω ὑποτοπήσατον ὑποτοπησάτων ὑποτοπήσατε ὑποτοπησάντων

mid.ind: ὑπετοπησάμην ὑπετοπήσω ὑπετοπήσατο ὑπετοπήσασθον ὑπετοπησάσθην ὑπετοπησάμεθα ὑπετοπήσασθε ὑπετοπήσαντο
mid.sub: ὑποτοπήσωμαι ὑποτοπήσῃ ὑποτοπήσηται ὑποτοπήσησθον ὑποτοπήσησθον ὑποτοπησώμεθα ὑποτοπήσησθε ὑποτοπήσωνται
mid.opt: ὑποτοπησαίμην ὑποτοπήσαιο ὑποτοπήσαιτο ὑποτοπήσαισθον ὑποτοπησαίσθην ὑποτοπησαίμεθα ὑποτοπήσαισθε ὑποτοπήσαιντο
mid.imp: ὑποτόπησαι ὑποτοπησάσθω ὑποτοπήσασθον ὑποτοπησάσθων ὑποτοπήσασθε ὑποτοπησάσθων

pas.ind: ὑπετοπήθην ὑπετοπήθης ὑπετοπήθη ὑπετοπήθητον ὑπετοπηθήτην ὑπετοπήθημεν ὑπετοπήθητε ὑπετοπήθησαν
pas.sub: ὑποτοπηθῶ ὑποτοπηθῇς ὑποτοπηθῇ ὑποτοπηθῆτον ὑποτοπηθῆτον ὑποτοπηθῶμεν ὑποτοπηθῆτε ὑποτοπηθῶσι(ν)
pas.opt: ὑποτοπηθείην ὑποτοπηθείης ὑποτοπηθείη ὑποτοπηθεῖτον/ὑποτοπηθείητον ὑποτοπηθείτην/ὑποτοπηθειήτην ὑποτοπηθεῖμεν/ὑποτοπηθείημεν ὑποτοπηθεῖτε/ὑποτοπηθείητε ὑποτοπηθεῖεν/ὑποτοπηθείησαν
pas.imp: ὑποτοπήθητι ὑποτοπηθήτω ὑποτοπήθητον ὑποτοπηθήτων ὑποτοπήθητε ὑποτοπηθέντων

act mid pas infinitive: ὑποτοπῆσαι ὑποτοπήσασθαι ὑποτοπηθῆναι

.part-masc: ὑποτοπήσας ὑποτοπησάμενος ὑποτοπηθείς
.part-fem: ὑποτοπήσασα ὑποτοπησαμένη ὑποτοπηθεῖσα
.part.neut: ὑποτοπῆσαν ὑποτοπησάμενον ὑποτοπηθέν

#= Perfect: ὑποτετόπηκα, ὑποτετόπημαι

act.ind: ὑποτετόπηκα ὑποτετόπηκας ὑποτετόπηκε(ν) ὑποτετοπήκατον ὑποτετοπήκατον ὑποτετοπήκαμεν ὑποτετοπήκατε ὑποτετοπήκασι(ν)
act.sub: ὑποτετοπήκω ὑποτετοπήκῃς ὑποτετοπήκῃ ὑποτετοπήκητον ὑποτετοπήκητον ὑποτετοπήκωμεν ὑποτετοπήκητε ὑποτετοπήκωσι(ν)
act.opt: ὑποτετοπήκοιμι/ὑποτετοπηκοίην ὑποτετοπήκοις/ὑποτετοπηκοίης ὑποτετοπήκοι/ὑποτετοπηκοίη ὑποτετοπήκοιτον ὑποτετοπηκοίτην ὑποτετοπήκοιμεν ὑποτετοπήκοιτε ὑποτετοπήκοιεν
act.imp: ὑποτετόπηκε ὑποτετοπηκέτω ὑποτετοπήκετον ὑποτετοπηκέτων ὑποτετοπήκετε ὑποτετοπηκόντων

mid.ind: ὑποτετόπημαι ὑποτετόπησαι ὑποτετόπηται ὑποτετόπησθον ὑποτετόπησθον ὑποτετοπήμεθα ὑποτετόπησθε ὑποτετόπηνται
mid.sub: ὑποτετοπημένος ὦ ὑποτετοπημένος ᾖς ὑποτετοπημένος ᾖ ὑποτετοπημένω ἦτον ὑποτετοπημένω ἦτον ὑποτετοπημένοι ὦμεν ὑποτετοπημένοι ἦτε ὑποτετοπημένοι ὦσι(ν)
mid.opt: ὑποτετοπημένος εἴην ὑποτετοπημένος εἴης ὑποτετοπημένος εἴη ὑποτετοπημένω εἴητον/εἶτον ὑποτετοπημένω εἰήτην/εἴτην ὑποτετοπημένοι εἴημεν/εἶμεν ὑποτετοπημένοι εἴητε/εἶτε ὑποτετοπημένοι εἴησαν/εἶεν
mid.imp: ὑποτετόπησο ὑποτετοπήσθω ὑποτετόπησθον ὑποτετοπήσθων ὑποτετόπησθε ὑποτετοπήσθων

act mid inf: ὑποτετοπηκέναι ὑποτετοπῆσθαι

.part-masc: ὑποτετοπηκώς ὑποτετοπημένος
.part-fem: ὑποτετοπηκυῖα ὑποτετοπημένη
.part.neut: ὑποτετοπηκός ὑποτετοπημένον

# -------------------
dict: φάσκω • (pháskō)

 to declare, state, affirm
 to think

#= Present: φάσκω, φάσκομαι

act.ind: φάσκω φάσκεις φάσκει φάσκετον φάσκετον φάσκομεν φάσκετε φάσκουσι(ν)
act.sub: φάσκω φάσκῃς φάσκῃ φάσκητον φάσκητον φάσκωμεν φάσκητε φάσκωσι(ν)
act.opt: φάσκοιμι φάσκοις φάσκοι φάσκοιτον φασκοίτην φάσκοιμεν φάσκοιτε φάσκοιεν
act.imp: φάσκε φασκέτω φάσκετον φασκέτων φάσκετε φασκόντων

mid.ind: φάσκομαι φάσκῃ/φάσκει φάσκεται φάσκεσθον φάσκεσθον φασκόμεθα φάσκεσθε φάσκονται
mid.sub: φάσκωμαι φάσκῃ φάσκηται φάσκησθον φάσκησθον φασκώμεθα φάσκησθε φάσκωνται
mid.opt: φασκοίμην φάσκοιο φάσκοιτο φάσκοισθον φασκοίσθην φασκοίμεθα φάσκοισθε φάσκοιντο
mid.imp: φάσκου φασκέσθω φάσκεσθον φασκέσθων φάσκεσθε φασκέσθων

act mid inf: φάσκειν φάσκεσθαι

.part-masc: φάσκων φασκόμενος
.part-fem: φάσκουσα φασκομένη
.part.neut: φάσκον φασκόμενον

#= Imperfect: ἔφασκον, ἐφασκόμην

act.ind: ἔφασκον ἔφασκες ἔφασκε(ν) ἐφάσκετον ἐφασκέτην ἐφάσκομεν ἐφάσκετε ἔφασκον

mid.ind: ἐφασκόμην ἐφάσκου ἐφάσκετο ἐφάσκεσθον ἐφασκέσθην ἐφασκόμεθα ἐφάσκεσθε ἐφάσκοντο

#= Imperfect: φάσκον, φασκόμην (Epic)

act.ind: φάσκον φάσκες φάσκε(ν) φάσκετον φασκέτην φάσκομεν φάσκετε φάσκον

mid.ind: φασκόμην φάσκου φάσκετο φάσκεσθον φασκέσθην φασκόμε(σ)θα φάσκεσθε φάσκοντο

# -------------------
dict: φυτεύω • (phuteúō)

 to plant (place growing thing in soil)
 (figuratively) to bring about, cause, prepare

#= Present: φυτεύω, φυτεύομαι

act.ind: φυτεύω φυτεύεις φυτεύει φυτεύετον φυτεύετον φυτεύομεν φυτεύετε φυτεύουσι(ν)
act.sub: φυτεύω φυτεύῃς φυτεύῃ φυτεύητον φυτεύητον φυτεύωμεν φυτεύητε φυτεύωσι(ν)
act.opt: φυτεύοιμι φυτεύοις φυτεύοι φυτεύοιτον φυτευοίτην φυτεύοιμεν φυτεύοιτε φυτεύοιεν
act.imp: φύτευε φυτευέτω φυτεύετον φυτευέτων φυτεύετε φυτευόντων

mid.ind: φυτεύομαι φυτεύῃ/φυτεύει φυτεύεται φυτεύεσθον φυτεύεσθον φυτευόμεθα φυτεύεσθε φυτεύονται
mid.sub: φυτεύωμαι φυτεύῃ φυτεύηται φυτεύησθον φυτεύησθον φυτευώμεθα φυτεύησθε φυτεύωνται
mid.opt: φυτευοίμην φυτεύοιο φυτεύοιτο φυτεύοισθον φυτευοίσθην φυτευοίμεθα φυτεύοισθε φυτεύοιντο
mid.imp: φυτεύου φυτευέσθω φυτεύεσθον φυτευέσθων φυτεύεσθε φυτευέσθων

act mid inf: φυτεύειν φυτεύεσθαι

.part-masc: φυτεύων φυτευόμενος
.part-fem: φυτεύουσα φυτευομένη
.part.neut: φυτεῦον φυτευόμενον

#= Present: φυτεύω, φυτεύομαι (Epic)

act.ind: φυτεύω φυτεύεις φυτεύει φυτεύετον φυτεύετον φυτεύομεν φυτεύετε φυτεύουσι(ν)
act.sub: φυτεύω/φυτεύωμι φυτεύῃς/φυτεύῃσθα φυτεύῃ/φυτεύῃσι φυτεύητον φυτεύητον φυτεύωμεν φυτεύητε φυτεύωσι(ν)
act.opt: φυτεύοιμι φυτεύοισ(θα) φυτεύοι φυτεύοιτον φυτευοίτην φυτεύοιμεν φυτεύοιτε φυτεύοιεν
act.imp: φύτευε φυτευέτω φυτεύετον φυτευέτων φυτεύετε φυτευόντων

mid.ind: φυτεύομαι φυτεύεαι φυτεύεται φυτεύεσθον φυτεύεσθον φυτευόμε(σ)θα φυτεύεσθε φυτεύονται
mid.sub: φυτεύωμαι/φυτευώμαιμι φυτεύηαι/φυτεύηαι φυτεύηται/φυτευήταισι φυτεύησθον φυτεύησθον φυτευώμε(σ)θα φυτεύησθε φυτεύωνται
mid.opt: φυτευοίμην φυτεύοιο φυτεύοιτο φυτεύοισθον φυτευοίσθην φυτευοίμε(σ)θα φυτεύοισθε φυτευοίατο
mid.imp: φυτεύεο φυτευέσθω φυτεύεσθον φυτευέσθων φυτεύεσθε φυτευέσθων

act mid inf: φυτεύειν/φυτευέμεν(αι)/φυτευμέναι φυτεύεσθαι

.part-masc: φυτεύων φυτευόμενος
.part-fem: φυτεύουσα φυτευομένη
.part.neut: φυτεῦον φυτευόμενον

#= Imperfect: ἐφύτευον, ἐφυτευόμην

act.ind: ἐφύτευον ἐφύτευες ἐφύτευε(ν) ἐφυτεύετον ἐφυτευέτην ἐφυτεύομεν ἐφυτεύετε ἐφύτευον

mid.ind: ἐφυτευόμην ἐφυτεύου ἐφυτεύετο ἐφυτεύεσθον ἐφυτευέσθην ἐφυτευόμεθα ἐφυτεύεσθε ἐφυτεύοντο

#= Future: φυτεύσω, φυτεύσομαι, φυτευθήσομαι

act.ind: φυτεύσω φυτεύσεις φυτεύσει φυτεύσετον φυτεύσετον φυτεύσομεν φυτεύσετε φυτεύσουσι(ν)
act.opt: φυτεύσοιμι φυτεύσοις φυτεύσοι φυτεύσοιτον φυτευσοίτην φυτεύσοιμεν φυτεύσοιτε φυτεύσοιεν

mid.ind: φυτεύσομαι φυτεύσῃ/φυτεύσει φυτεύσεται φυτεύσεσθον φυτεύσεσθον φυτευσόμεθα φυτεύσεσθε φυτεύσονται
mid.opt: φυτευσοίμην φυτεύσοιο φυτεύσοιτο φυτεύσοισθον φυτευσοίσθην φυτευσοίμεθα φυτεύσοισθε φυτεύσοιντο

pas.ind: φυτευθήσομαι φυτευθήσῃ φυτευθήσεται φυτευθήσεσθον φυτευθήσεσθον φυτευθησόμεθα φυτευθήσεσθε φυτευθήσονται
pas.opt: φυτευθησοίμην φυτευθήσοιο φυτευθήσοιτο φυτευθήσοισθον φυτευθησοίσθην φυτευθησοίμεθα φυτευθήσοισθε φυτευθήσοιντο

act mid pas infinitive: φυτεύσειν φυτεύσεσθαι φυτευθήσεσθαι

.part-masc: φυτεύσων φυτευσόμενος φυτευθησόμενος
.part-fem: φυτεύσουσα φυτευσομένη φυτευθησομένη
.part.neut: φυτεῦσον φυτευσόμενον φυτευθησόμενον

#= Aorist: ἐφύτευσα, ἐφυτευσάμην, ἐφυτεύθην

act.ind: ἐφύτευσα ἐφύτευσας ἐφύτευσε(ν) ἐφυτεύσατον ἐφυτευσάτην ἐφυτεύσαμεν ἐφυτεύσατε ἐφύτευσαν
act.sub: φυτεύσω φυτεύσῃς φυτεύσῃ φυτεύσητον φυτεύσητον φυτεύσωμεν φυτεύσητε φυτεύσωσι(ν)
act.opt: φυτεύσαιμι φυτεύσειας/φυτεύσαις φυτεύσειε(ν)/φυτεύσαι φυτεύσαιτον φυτευσαίτην φυτεύσαιμεν φυτεύσαιτε φυτεύσειαν/φυτεύσαιεν
act.imp: φύτευσον φυτευσάτω φυτεύσατον φυτευσάτων φυτεύσατε φυτευσάντων

mid.ind: ἐφυτευσάμην ἐφυτεύσω ἐφυτεύσατο ἐφυτεύσασθον ἐφυτευσάσθην ἐφυτευσάμεθα ἐφυτεύσασθε ἐφυτεύσαντο
mid.sub: φυτεύσωμαι φυτεύσῃ φυτεύσηται φυτεύσησθον φυτεύσησθον φυτευσώμεθα φυτεύσησθε φυτεύσωνται
mid.opt: φυτευσαίμην φυτεύσαιο φυτεύσαιτο φυτεύσαισθον φυτευσαίσθην φυτευσαίμεθα φυτεύσαισθε φυτεύσαιντο
mid.imp: φύτευσαι φυτευσάσθω φυτεύσασθον φυτευσάσθων φυτεύσασθε φυτευσάσθων

pas.ind: ἐφυτεύθην ἐφυτεύθης ἐφυτεύθη ἐφυτεύθητον ἐφυτευθήτην ἐφυτεύθημεν ἐφυτεύθητε ἐφυτεύθησαν
pas.sub: φυτευθῶ φυτευθῇς φυτευθῇ φυτευθῆτον φυτευθῆτον φυτευθῶμεν φυτευθῆτε φυτευθῶσι(ν)
pas.opt: φυτευθείην φυτευθείης φυτευθείη φυτευθεῖτον/φυτευθείητον φυτευθείτην/φυτευθειήτην φυτευθεῖμεν/φυτευθείημεν φυτευθεῖτε/φυτευθείητε φυτευθεῖεν/φυτευθείησαν
pas.imp: φυτεύθητι φυτευθήτω φυτεύθητον φυτευθήτων φυτεύθητε φυτευθέντων

act mid pas infinitive: φυτεῦσαι φυτεύσασθαι φυτευθῆναι

.part-masc: φυτεύσας φυτευσάμενος φυτευθείς
.part-fem: φυτεύσασα φυτευσαμένη φυτευθεῖσα
.part.neut: φυτεῦσαν φυτευσάμενον φυτευθέν

#= Perfect: πεφύτευκα, πεφύτευμαι

act.ind: πεφύτευκα πεφύτευκας πεφύτευκε(ν) πεφυτεύκατον πεφυτεύκατον πεφυτεύκαμεν πεφυτεύκατε πεφυτεύκασι(ν)
act.sub: πεφυτεύκω πεφυτεύκῃς πεφυτεύκῃ πεφυτεύκητον πεφυτεύκητον πεφυτεύκωμεν πεφυτεύκητε πεφυτεύκωσι(ν)
act.opt: πεφυτεύκοιμι/πεφυτευκοίην πεφυτεύκοις/πεφυτευκοίης πεφυτεύκοι/πεφυτευκοίη πεφυτεύκοιτον πεφυτευκοίτην πεφυτεύκοιμεν πεφυτεύκοιτε πεφυτεύκοιεν
act.imp: πεφύτευκε πεφυτευκέτω πεφυτεύκετον πεφυτευκέτων πεφυτεύκετε πεφυτευκόντων

mid.ind: πεφύτευμαι πεφύτευσαι πεφύτευται πεφύτευσθον πεφύτευσθον πεφυτεύμεθα πεφύτευσθε πεφύτευνται
mid.sub: πεφυτευμένος ὦ πεφυτευμένος ᾖς πεφυτευμένος ᾖ πεφυτευμένω ἦτον πεφυτευμένω ἦτον πεφυτευμένοι ὦμεν πεφυτευμένοι ἦτε πεφυτευμένοι ὦσι(ν)
mid.opt: πεφυτευμένος εἴην πεφυτευμένος εἴης πεφυτευμένος εἴη πεφυτευμένω εἴητον/εἶτον πεφυτευμένω εἰήτην/εἴτην πεφυτευμένοι εἴημεν/εἶμεν πεφυτευμένοι εἴητε/εἶτε πεφυτευμένοι εἴησαν/εἶεν
mid.imp: πεφύτευσο πεφυτεύσθω πεφύτευσθον πεφυτεύσθων πεφύτευσθε πεφυτεύσθων

act mid inf: πεφυτευκέναι πεφυτεῦσθαι

.part-masc: πεφυτευκώς πεφυτευμένος
.part-fem: πεφυτευκυῖα πεφυτευμένη
.part.neut: πεφυτευκός πεφυτευμένον

# -------------------
dict: χαρίζομαι • (kharízomai)

 to grant as a favor, that is, gratuitously, in kindness, pardon or rescue: - deliver, (frankly) forgive, (freely) give, grant.

#= Present: χαρίζομαι

mid.ind: χαρίζομαι χαρίζῃ/χαρίζει χαρίζεται χαρίζεσθον χαρίζεσθον χαριζόμεθα χαρίζεσθε χαρίζονται
mid.sub: χαρίζωμαι χαρίζῃ χαρίζηται χαρίζησθον χαρίζησθον χαριζώμεθα χαρίζησθε χαρίζωνται
mid.opt: χαριζοίμην χαρίζοιο χαρίζοιτο χαρίζοισθον χαριζοίσθην χαριζοίμεθα χαρίζοισθε χαρίζοιντο
mid.imp: χαρίζου χαριζέσθω χαρίζεσθον χαριζέσθων χαρίζεσθε χαριζέσθων

middle/passive
inf: χαρίζεσθαι

.part-masc: χαριζόμενος
.part-fem: χαριζομένη
.part.neut: χαριζόμενον

#= Imperfect: ἐχαριζόμην

mid.ind: ἐχαριζόμην ἐχαρίζου ἐχαρίζετο ἐχαρίζεσθον ἐχαριζέσθην ἐχαριζόμεθα ἐχαρίζεσθε ἐχαρίζοντο

#= Future: χαριέομαι, χαρισθήσομαι (Uncontracted)

mid.ind: χαριέομαι χαριέῃ/χαριέει χαριέεται χαριέεσθον χαριέεσθον χαριεόμεθα χαριέεσθε χαριέονται
mid.opt: χαριεοίμην χαριέοιο χαριέοιτο χαριέοισθον χαριεοίσθην χαριεοίμεθα χαριέοισθε χαριέοιντο

pas.ind: χαρισθήσομαι χαρισθήσῃ χαρισθήσεται χαρισθήσεσθον χαρισθήσεσθον χαρισθησόμεθα χαρισθήσεσθε χαρισθήσονται
pas.opt: χαρισθησοίμην χαρισθήσοιο χαρισθήσοιτο χαρισθήσοισθον χαρισθησοίσθην χαρισθησοίμεθα χαρισθήσοισθε χαρισθήσοιντο

mid pas infinitive: χαριέεσθαι χαρισθήσεσθαι

.part-masc: χαριεόμενος χαρισθησόμενος
.part-fem: χαριεομένη χαρισθησομένη
.part.neut: χαριεόμενον χαρισθησόμενον

#= Future: χαριοῦμαι, χαρισθήσομαι (Contracted)

mid.ind: χαριοῦμαι χαριῇ χαριεῖται χαριεῖσθον χαριεῖσθον χαριούμεθα χαριεῖσθε χαριοῦνται
mid.opt: χαριοίμην χαριοῖο χαριοῖτο χαριοῖσθον χαριοίσθην χαριοίμεθα χαριοῖσθε χαριοῖντο

pas.ind: χαρισθήσομαι χαρισθήσῃ χαρισθήσεται χαρισθήσεσθον χαρισθήσεσθον χαρισθησόμεθα χαρισθήσεσθε χαρισθήσονται
pas.opt: χαρισθησοίμην χαρισθήσοιο χαρισθήσοιτο χαρισθήσοισθον χαρισθησοίσθην χαρισθησοίμεθα χαρισθήσοισθε χαρισθήσοιντο

mid pas infinitive: χαριεῖσθαι χαρισθήσεσθαι

.part-masc: χαριούμενος χαρισθησόμενος
.part-fem: χαριουμένη χαρισθησομένη
.part.neut: χαριούμενον χαρισθησόμενον

#= Aorist: ἐχαρισάμην, ἐχαρίσθην

mid.ind: ἐχαρισάμην ἐχαρίσω ἐχαρίσατο ἐχαρίσασθον ἐχαρισάσθην ἐχαρισάμεθα ἐχαρίσασθε ἐχαρίσαντο
mid.sub: χαρίσωμαι χαρίσῃ χαρίσηται χαρίσησθον χαρίσησθον χαρισώμεθα χαρίσησθε χαρίσωνται
mid.opt: χαρισαίμην χαρίσαιο χαρίσαιτο χαρίσαισθον χαρισαίσθην χαρισαίμεθα χαρίσαισθε χαρίσαιντο
mid.imp: χάρισαι χαρισάσθω χαρίσασθον χαρισάσθων χαρίσασθε χαρισάσθων

pas.ind: ἐχαρίσθην ἐχαρίσθης ἐχαρίσθη ἐχαρίσθητον ἐχαρισθήτην ἐχαρίσθημεν ἐχαρίσθητε ἐχαρίσθησαν
pas.sub: χαρισθῶ χαρισθῇς χαρισθῇ χαρισθῆτον χαρισθῆτον χαρισθῶμεν χαρισθῆτε χαρισθῶσι(ν)
pas.opt: χαρισθείην χαρισθείης χαρισθείη χαρισθεῖτον/χαρισθείητον χαρισθείτην/χαρισθειήτην χαρισθεῖμεν/χαρισθείημεν χαρισθεῖτε/χαρισθείητε χαρισθεῖεν/χαρισθείησαν
pas.imp: χαρίσθητι χαρισθήτω χαρίσθητον χαρισθήτων χαρίσθητε χαρισθέντων

mid pas infinitive: χαρίσασθαι χαρισθῆναι

.part-masc: χαρισάμενος χαρισθείς
.part-fem: χαρισαμένη χαρισθεῖσα
.part.neut: χαρισάμενον χαρισθέν

#= Perfect: κεχάρισμαι

mid.ind: κεχάρισμαι κεχάρισαι κεχάρισται κεχάρισθον κεχάρισθον κεχαρίσμεθα κεχάρισθε κεχαρίδαται
mid.sub: κεχαρισμένος ὦ κεχαρισμένος ᾖς κεχαρισμένος ᾖ κεχαρισμένω ἦτον κεχαρισμένω ἦτον κεχαρισμένοι ὦμεν κεχαρισμένοι ἦτε κεχαρισμένοι ὦσι(ν)
mid.opt: κεχαρισμένος εἴην κεχαρισμένος εἴης κεχαρισμένος εἴη κεχαρισμένω εἴητον/εἶτον κεχαρισμένω εἰήτην/εἴτην κεχαρισμένοι εἴημεν/εἶμεν κεχαρισμένοι εἴητε/εἶτε κεχαρισμένοι εἴησαν/εἶεν
mid.imp: κεχάρισο κεχαρίσθω κεχάρισθον κεχαρίσθων κεχάρισθε κεχαρίσθων

middle/passive
inf: κεχαρίσθαι

.part-masc: κεχαρισμένος
.part-fem: κεχαρισμένη
.part.neut: κεχαρισμένον

#= Pluperfect: ἐκεχαρίσμην

mid.ind: ἐκεχαρίσμην ἐκεχάρισο ἐκεχάριστο ἐκεχάρισθον ἐκεχαρίσθην ἐκεχαρίσμεθα ἐκεχάρισθε ἐκεχαρίδατο

Active forms are rare, and attested only in the future and aorist:
#= Future: χαριέω (Uncontracted)

act.ind: χαριέω χαριέεις χαριέει χαριέετον χαριέετον χαριέομεν χαριέετε χαριέουσι(ν)
act.opt: χαριέοιμι χαριέοις χαριέοι χαριέοιτον χαριεοίτην χαριέοιμεν χαριέοιτε χαριέοιεν

act.inf: χαριέειν

.part-masc: χαριέων
.part-fem: χαριέουσα
.part.neut: χαριέον

#= Future: χαριῶ (Contracted)

act.ind: χαριῶ χαριεῖς χαριεῖ χαριεῖτον χαριεῖτον χαριοῦμεν χαριεῖτε χαριοῦσι(ν)
act.opt: χαριοίην/χαριοῖμι χαριοίης/χαριοῖς χαριοίη/χαριοῖ χαριοῖτον/χαριοίητον χαριοίτην/χαριοιήτην χαριοῖμεν/χαριοίημεν χαριοῖτε/χαριοίητε χαριοῖεν/χαριοίησαν

act.inf: χαριεῖν

.part-masc: χαριῶν
.part-fem: χαριοῦσα
.part.neut: χαριοῦν

#= Aorist: ἐχάρισα

act.ind: ἐχάρισα ἐχάρισας ἐχάρισε(ν) ἐχαρίσατον ἐχαρισάτην ἐχαρίσαμεν ἐχαρίσατε ἐχάρισαν
act.sub: χαρίσω χαρίσῃς χαρίσῃ χαρίσητον χαρίσητον χαρίσωμεν χαρίσητε χαρίσωσι(ν)
act.opt: χαρίσαιμι χαρίσειας/χαρίσαις χαρίσειε(ν)/χαρίσαι χαρίσαιτον χαρισαίτην χαρίσαιμεν χαρίσαιτε χαρίσειαν/χαρίσαιεν
act.imp: χάρισον χαρισάτω χαρίσατον χαρισάτων χαρίσατε χαρισάντων

act.inf: χαρῖσαι

.part-masc: χαρίσας
.part-fem: χαρίσασα
.part.neut: χαρῖσαν

# -------------------
dict: χατίζω • (khatízō)

 to have need of, crave, lack [+genitive]

 Synonym: χατέω (khatéō)

 to be idle
 (middle) to fail, be wanting

#= Present: χατίζω, χατίζομαι

act.ind: χατίζω χατίζεις χατίζει χατίζετον χατίζετον χατίζομεν χατίζετε χατίζουσι(ν)
act.sub: χατίζω χατίζῃς χατίζῃ χατίζητον χατίζητον χατίζωμεν χατίζητε χατίζωσι(ν)
act.opt: χατίζοιμι χατίζοις χατίζοι χατίζοιτον χατιζοίτην χατίζοιμεν χατίζοιτε χατίζοιεν
act.imp: χάτιζε χατιζέτω χατίζετον χατιζέτων χατίζετε χατιζόντων

mid.ind: χατίζομαι χατίζῃ/χατίζει χατίζεται χατίζεσθον χατίζεσθον χατιζόμεθα χατίζεσθε χατίζονται
mid.sub: χατίζωμαι χατίζῃ χατίζηται χατίζησθον χατίζησθον χατιζώμεθα χατίζησθε χατίζωνται
mid.opt: χατιζοίμην χατίζοιο χατίζοιτο χατίζοισθον χατιζοίσθην χατιζοίμεθα χατίζοισθε χατίζοιντο
mid.imp: χατίζου χατιζέσθω χατίζεσθον χατιζέσθων χατίζεσθε χατιζέσθων

act mid inf: χατίζειν χατίζεσθαι

.part-masc: χατίζων χατιζόμενος
.part-fem: χατίζουσα χατιζομένη
.part.neut: χατίζον χατιζόμενον

# -------------------
dict: χέω • (khéō)

 (of liquids) I pour
 I shed (of tears)
 I smelt, cast (of metal)
 (passive) I become liquid, melt, dissolve
 (of solids) I scatter, shed
 I throw up (of soil)
 I shower (of spears)
 I let fall, drop
 (passive) I am heaped up, mounded
 I move together, stream
 (perfect, passive) I am engaged, absorbed in

Inflection
#= Present: χέω, χέομαι (Contracted only in -ει-)

act.ind: χέω χεῖς χεῖ χεῖτον χεῖτον χέομεν χεῖτε χέουσι(ν)
act.sub: χέω χέῃς χέῃ χέητον χέητον χέωμεν χέητε χέωσι(ν)
act.opt: χέοιμι χέοις χέοι χέοιτον χεοίτην χέοιμεν χέοιτε χέοιεν
act.imp: χεῖ χείτω χεῖτον χείτων χεῖτε χεόντων

mid.ind: χέομαι χέῃ/χεῖ χεῖται χεῖσθον χεῖσθον χεόμεθα χεῖσθε χέονται
mid.sub: χέωμαι χέῃ χέηται χέησθον χέησθον χεώμεθα χέησθε χέωνται
mid.opt: χεοίμην χέοιο χέοιτο χέοισθον χεοίσθην χεοίμεθα χέοισθε χέοιντο
mid.imp: χέου χείσθω χεῖσθον χείσθων χεῖσθε χεέσθων

act mid inf: χεῖν χεῖσθαι

.part-masc: χέων χεόμενος
.part-fem: χέουσα χεομένη
.part.neut: χέον χεόμενον

#= Present: χέω, χέομαι (Uncontracted)

act.ind: χέω χέεις χέει χέετον χέετον χέομεν χέετε χέουσι(ν)
act.sub: χέω χέῃς χέῃ χέητον χέητον χέωμεν χέητε χέωσι(ν)
act.opt: χέοιμι χέοις χέοι χέοιτον χεοίτην χέοιμεν χέοιτε χέοιεν
act.imp: χέε χεέτω χέετον χεέτων χέετε χεόντων

mid.ind: χέομαι χέῃ/χέει χέεται χέεσθον χέεσθον χεόμεθα χέεσθε χέονται
mid.sub: χέωμαι χέῃ χέηται χέησθον χέησθον χεώμεθα χέησθε χέωνται
mid.opt: χεοίμην χέοιο χέοιτο χέοισθον χεοίσθην χεοίμεθα χέοισθε χέοιντο
mid.imp: χέου χεέσθω χέεσθον χεέσθων χέεσθε χεέσθων

act mid inf: χέειν χέεσθαι

.part-masc: χέων χεόμενος
.part-fem: χέουσα χεομένη
.part.neut: χέον χεόμενον

#= Present: χείω, χείομαι (Epic)

act.ind: χείω χείεις χείει χείετον χείετον χείομεν χείετε χείουσι(ν)
act.sub: χείω/χείωμι χείῃς/χείῃσθα χείῃ/χείῃσι χείητον χείητον χείωμεν χείητε χείωσι(ν)
act.opt: χείοιμι χείοισ(θα) χείοι χείοιτον χειοίτην χείοιμεν χείοιτε χείοιεν
act.imp: χεῖε χειέτω χείετον χειέτων χείετε χειόντων

mid.ind: χείομαι χείεαι χείεται χείεσθον χείεσθον χειόμε(σ)θα χείεσθε χείονται
mid.sub: χείωμαι/χειώμαιμι χείηαι/χείηαι χείηται/χειήταισι χείησθον χείησθον χειώμε(σ)θα χείησθε χείωνται
mid.opt: χειοίμην χείοιο χείοιτο χείοισθον χειοίσθην χειοίμε(σ)θα χείοισθε χειοίατο
mid.imp: χείεο χειέσθω χείεσθον χειέσθων χείεσθε χειέσθων

act mid inf: χείειν/χειέμεν(αι)/χειμέναι χείεσθαι

.part-masc: χείων χειόμενος
.part-fem: χείουσα χειομένη
.part.neut: χεῖον χειόμενον

#= Imperfect: ἔχεον, ἐχεόμην (Contracted only in -ει-)

act.ind: ἔχεον ἔχεις ἔχει(ν) ἐχεῖτον ἐχείτην ἐχέομεν ἐχεῖτε ἔχεον

mid.ind: ἐχεόμην ἐχέου ἐχεῖτο ἐχεῖσθον ἐχείσθην ἐχεόμεθα ἐχεῖσθε ἐχέοντο

#= Imperfect: ἔχεον, ἐχεόμην (Uncontracted)

act.ind: ἔχεον ἔχεες ἔχεε(ν) ἐχέετον ἐχεέτην ἐχέομεν ἐχέετε ἔχεον

mid.ind: ἐχεόμην ἐχέου ἐχέετο ἐχέεσθον ἐχεέσθην ἐχεόμεθα ἐχέεσθε ἐχέοντο

#= Imperfect: ἔχειον, ἐχειόμην (Epic)

act.ind: ἔχειον ἔχειες ἔχειε(ν) ἐχείετον ἐχειέτην ἐχείομεν ἐχείετε ἔχειον

mid.ind: ἐχειόμην ἐχείου ἐχείετο ἐχείεσθον ἐχειέσθην ἐχειόμε(σ)θα ἐχείεσθε ἐχείοντο

#= Imperfect: χεῖον, χειόμην (Epic)

act.ind: χεῖον χεῖες χεῖε(ν) χείετον χειέτην χείομεν χείετε χεῖον

mid.ind: χειόμην χείου χείετο χείεσθον χειέσθην χειόμε(σ)θα χείεσθε χείοντο

#= Future: χέω, χέομαι, χυθήσομαι

act.ind: χέω χέεις χέει χέετον χέετον χέομεν χέετε χέουσι(ν)
act.opt: χέοιμι χέοις χέοι χέοιτον χεοίτην χέοιμεν χέοιτε χέοιεν

mid.ind: χέομαι χέῃ/χέει χέεται χέεσθον χέεσθον χεόμεθα χέεσθε χέονται
mid.opt: χεοίμην χέοιο χέοιτο χέοισθον χεοίσθην χεοίμεθα χέοισθε χέοιντο

pas.ind: χυθήσομαι χυθήσῃ χυθήσεται χυθήσεσθον χυθήσεσθον χυθησόμεθα χυθήσεσθε χυθήσονται
pas.opt: χυθησοίμην χυθήσοιο χυθήσοιτο χυθήσοισθον χυθησοίσθην χυθησοίμεθα χυθήσοισθε χυθήσοιντο

act mid pas infinitive: χέειν χέεσθαι χυθήσεσθαι

.part-masc: χέων χεόμενος χυθησόμενος
.part-fem: χέουσα χεομένη χυθησομένη
.part.neut: χέον χεόμενον χυθησόμενον

#= Future: χεθήσομαι (late)

pas.ind: χεθήσομαι χεθήσῃ χεθήσεται χεθήσεσθον χεθήσεσθον χεθησόμεθα χεθήσεσθε χεθήσονται
pas.opt: χεθησοίμην χεθήσοιο χεθήσοιτο χεθήσοισθον χεθησοίσθην χεθησοίμεθα χεθήσοισθε χεθήσοιντο

pas inf: χεθήσεσθαι

.part-masc: χεθησόμενος
.part-fem: χεθησομένη
.part.neut: χεθησόμενον

#= Future: χεύω, χεύομαι (Epic)

act.ind: χεύω χεύεις χεύει χεύετον χεύετον χεύομεν χεύετε χεύουσι(ν)
act.opt: χεύοιμι χεύοισ(θα) χεύοι χεύοιτον χευοίτην χεύοιμεν χεύοιτε χεύοιεν

mid.ind: χεύομαι χεύεαι χεύεται χεύεσθον χεύεσθον χευόμε(σ)θα χεύεσθε χεύονται
mid.opt: χευοίμην χεύοιο χεύοιτο χεύοισθον χευοίσθην χευοίμε(σ)θα χεύοισθε χευοίατο

act mid inf: χεύειν/χευέμεν(αι)/χευμέναι χεύεσθαι

.part-masc: χεύων χευόμενος
.part-fem: χεύουσα χευομένη
.part.neut: χεῦον χευόμενον

#= Aorist: ἔχεα, ἐχεάμην, ἐχύθην

act.ind: ἔχεα ἔχεας ἔχεε(ν) ἐχέατον ἐχεάτην ἐχέαμεν ἐχέατε ἔχεαν
act.sub: χέω χέῃς χέῃ χέητον χέητον χέωμεν χέητε χέωσι(ν)
act.opt: χέαιμι χέειας/χέαις χέειε(ν)/χέαι χέαιτον χεαίτην χέαιμεν χέαιτε χέειαν/χέαιεν
act.imp: χέον χεάτω χέατον χεάτων χέατε χεάντων

mid.ind: ἐχεάμην ἐχέω ἐχέατο ἐχέασθον ἐχεάσθην ἐχεάμεθα ἐχέασθε ἐχέαντο
mid.sub: χέωμαι χέῃ χέηται χέησθον χέησθον χεώμεθα χέησθε χέωνται
mid.opt: χεαίμην χέαιο χέαιτο χέαισθον χεαίσθην χεαίμεθα χέαισθε χέαιντο
mid.imp: χέαι χεάσθω χέασθον χεάσθων χέασθε χεάσθων

pas.ind: ἐχύθην ἐχύθης ἐχύθη ἐχύθητον ἐχυθήτην ἐχύθημεν ἐχύθητε ἐχύθησαν
pas.sub: χυθῶ χυθῇς χυθῇ χυθῆτον χυθῆτον χυθῶμεν χυθῆτε χυθῶσι(ν)
pas.opt: χυθείην χυθείης χυθείη χυθεῖτον/χυθείητον χυθείτην/χυθειήτην χυθεῖμεν/χυθείημεν χυθεῖτε/χυθείητε χυθεῖεν/χυθείησαν
pas.imp: χύθητι χυθήτω χύθητον χυθήτων χύθητε χυθέντων

act mid pas infinitive: χέαι χέασθαι χυθῆναι

.part-masc: χέας χεάμενος χυθείς
.part-fem: χέασα χεαμένη χυθεῖσα
.part.neut: χέαν χεάμενον χυθέν

#= Aorist: ἐχέθην (late)

pas.ind: ἐχέθην ἐχέθης ἐχέθη ἐχέθητον ἐχεθήτην ἐχέθημεν ἐχέθητε ἐχέθησαν
pas.sub: χεθῶ χεθῇς χεθῇ χεθῆτον χεθῆτον χεθῶμεν χεθῆτε χεθῶσι(ν)
pas.opt: χεθείην χεθείης χεθείη χεθεῖτον/χεθείητον χεθείτην/χεθειήτην χεθεῖμεν/χεθείημεν χεθεῖτε/χεθείητε χεθεῖεν/χεθείησαν
pas.imp: χέθητι χεθήτω χέθητον χεθήτων χέθητε χεθέντων

pas inf: χεθῆναι

.part-masc: χεθείς
.part-fem: χεθεῖσα
.part.neut: χεθέν

#= Aorist: ἔχευα, ἐχευάμην (Epic)

act.ind: ἔχευα ἔχευας ἔχευε(ν) ἐχεύατον ἐχευάτην ἐχεύαμεν ἐχεύατε ἔχευαν
act.sub: χεύω/χεύωμι χεύῃς/χεύῃσθα χεύῃ/χεύῃσι χεύητον χεύητον χεύωμεν χεύητε χεύωσι(ν)
act.opt: χεύαιμι χεύαις/χεύαισθα/χεύειας χεύειε(ν)/χεύαι χευεῖτον χευείτην χευεῖμεν χευεῖτε χευεῖεν
act.imp: χεῦον χευάτω χεύατον χευάτων χεύατε χευάντων

mid.ind: ἐχευάμην ἐχεύω ἐχεύατο/ἔχυτο ἐχεύασθον ἐχευάσθην ἐχευάμε(σ)θα ἐχεύασθε ἐχεύαντο/ἔχυντο
mid.sub: χεύωμαι/χευώμαιμι χεύηαι/χεύηαι χεύηται/χευήταισι χεύησθον χεύησθον χευώμε(σ)θα χεύησθε χεύωνται
mid.opt: χευαίμην χεύαιο χεύαιτο χεύαισθον χευαίσθην χευαίμε(σ)θα χεύαισθε χευαίατο
mid.imp: χεῦαι χευάσθω χεύασθον χευάσθων χεύασθε χευάσθων

act mid inf: χεῦαι/χευάμεν/χευαμέναι χεύασθαι

.part-masc: χεύας χευάμενος/χύμενος
.part-fem: χεύασα χευαμένη/χυμένη
.part.neut: χεῦαν χευάμενον/χύμενον

#= Aorist: χεῦα, χευάμην (Epic)

act.ind: χεῦα χεῦας χεῦε(ν) χεύατον χευάτην χεύαμεν χεύατε χεῦαν

mid.ind: χευάμην χεύω χεύατο/χύτο χεύασθον χευάσθην χευάμε(σ)θα χεύασθε χεύαντο/χύντο

#= Aorist: ἔχευσα, ἐχευσάμην (Koine)

act.ind: ἔχευσα ἔχευσας ἔχευσε(ν) ἐχεύσατον ἐχευσάτην ἐχεύσαμεν ἐχεύσατε ἔχευσαν
act.sub: χεύσω χεύσῃς χεύσῃ χεύσητον χεύσητον χεύσωμεν χεύσητε χεύσωσι(ν)
act.opt: χεύσαιμι χεύσειας/χεύσαις χεύσειε(ν)/χεύσαι χεύσαιτον χευσαίτην χεύσαιμεν χεύσαιτε χεύσειαν/χεύσαιεν
act.imp: χεῦσον χευσάτω χεύσατον χευσάτων χεύσατε χευσάντων

mid.ind: ἐχευσάμην ἐχεύσω ἐχεύσατο ἐχεύσασθον ἐχευσάσθην ἐχευσάμεθα ἐχεύσασθε ἐχεύσαντο
mid.sub: χεύσωμαι χεύσῃ χεύσηται χεύσησθον χεύσησθον χευσώμεθα χεύσησθε χεύσωνται
mid.opt: χευσαίμην χεύσαιο χεύσαιτο χεύσαισθον χευσαίσθην χευσαίμεθα χεύσαισθε χεύσαιντο
mid.imp: χεῦσαι χευσάσθω χεύσασθον χευσάσθων χεύσασθε χευσάσθων

act mid inf: χεῦσαι χεύσασθαι

.part-masc: χεύσας χευσάμενος
.part-fem: χεύσασα χευσαμένη
.part.neut: χεῦσαν χευσάμενον

#= Perfect: κέχυκα, κέχυμαι

act.ind: κέχυκα κέχυκας κέχυκε(ν) κεχύκατον κεχύκατον κεχύκαμεν κεχύκατε κεχύκασι(ν)
act.sub: κεχύκω κεχύκῃς κεχύκῃ κεχύκητον κεχύκητον κεχύκωμεν κεχύκητε κεχύκωσι(ν)
act.opt: κεχύκοιμι/κεχυκοίην κεχύκοις/κεχυκοίης κεχύκοι/κεχυκοίη κεχύκοιτον κεχυκοίτην κεχύκοιμεν κεχύκοιτε κεχύκοιεν
act.imp: κέχυκε κεχυκέτω κεχύκετον κεχυκέτων κεχύκετε κεχυκόντων

mid.ind: κέχυμαι κέχυσαι κέχυται κέχυσθον κέχυσθον κεχύμεθα κέχυσθε κέχυνται
mid.sub: κεχυμένος ὦ κεχυμένος ᾖς κεχυμένος ᾖ κεχυμένω ἦτον κεχυμένω ἦτον κεχυμένοι ὦμεν κεχυμένοι ἦτε κεχυμένοι ὦσι(ν)
mid.opt: κεχυμένος εἴην κεχυμένος εἴης κεχυμένος εἴη κεχυμένω εἴητον/εἶτον κεχυμένω εἰήτην/εἴτην κεχυμένοι εἴημεν/εἶμεν κεχυμένοι εἴητε/εἶτε κεχυμένοι εἴησαν/εἶεν
mid.imp: κέχυσο κεχύσθω κέχυσθον κεχύσθων κέχυσθε κεχύσθων

act mid inf: κεχυκέναι κεχύσθαι

.part-masc: κεχυκώς κεχυμένος
.part-fem: κεχυκυῖα κεχυμένη
.part.neut: κεχυκός κεχυμένον

#= Pluperfect: κεχύκειν, κεχύμην

act.ind: κεχύκειν/κεχύκη κεχύκεις/κεχύκης κεχύκει(ν) κεχύκετον κεχυκέτην κεχύκεμεν κεχύκετε κεχύκεσαν

mid.ind: κεχύμην κέχυσο κέχυτο κέχυσθον κεχύσθην κεχύμεθα κέχυσθε κέχυντο

# -------------------
dict: χολόω • (kholóō)

 to anger, provoke

#= Present: χολῶ, χολοῦμαι (Contracted)

act.ind: χολῶ χολοῖς χολοῖ χολοῦτον χολοῦτον χολοῦμεν χολοῦτε χολοῦσι(ν)
act.sub: χολῶ χολοῖς χολοῖ χολῶτον χολῶτον χολῶμεν χολῶτε χολῶσι(ν)
act.opt: χολοίην/χολοῖμι χολοίης/χολοῖς χολοίη/χολοῖ χολοῖτον/χολοίητον χολοίτην/χολοιήτην χολοῖμεν/χολοίημεν χολοῖτε/χολοίητε χολοῖεν/χολοίησαν
act.imp: χόλου χολούτω χολοῦτον χολούτων χολοῦτε χολούντων

mid.ind: χολοῦμαι χολοῖ χολοῦται χολοῦσθον χολοῦσθον χολούμεθα χολοῦσθε χολοῦνται
mid.sub: χολῶμαι χολοῖ χολῶται χολῶσθον χολῶσθον χολώμεθα χολῶσθε χολῶνται
mid.opt: χολοίμην χολοῖο χολοῖτο χολοῖσθον χολοίσθην χολοίμεθα χολοῖσθε χολοῖντο
mid.imp: χολοῦ χολούσθω χολοῦσθον χολούσθων χολοῦσθε χολούσθων

act mid inf: χολοῦν χολοῦσθαι

.part-masc: χολῶν χολούμενος
.part-fem: χολοῦσα χολουμένη
.part.neut: χολοῦν χολούμενον

#= Future: χολώσω, χολώσομαι (Epic)

act.ind: χολώσω χολώσεις χολώσει χολώσετον χολώσετον χολώσομεν χολώσετε χολώσουσι(ν)
act.opt: χολώσοιμι χολώσοισ(θα) χολώσοι χολώσοιτον χολωσοίτην χολώσοιμεν χολώσοιτε χολώσοιεν

mid.ind: χολώσομαι χολώσεαι χολώσεται χολώσεσθον χολώσεσθον χολωσόμε(σ)θα χολώσεσθε χολώσονται
mid.opt: χολωσοίμην χολώσοιο χολώσοιτο χολώσοισθον χολωσοίσθην χολωσοίμε(σ)θα χολώσοισθε χολωσοίατο

act mid inf: χολώσειν/χολωσέμεν(αι)/χολωσμέναι χολώσεσθαι

.part-masc: χολώσων χολωσόμενος
.part-fem: χολώσουσα χολωσομένη
.part.neut: χολῶσον χολωσόμενον

#= Aorist: ἐχόλωσα, ἐχολωσάμην, ἐχολώθην

act.ind: ἐχόλωσα ἐχόλωσας ἐχόλωσε(ν) ἐχολώσατον ἐχολωσάτην ἐχολώσαμεν ἐχολώσατε ἐχόλωσαν
act.sub: χολώσω χολώσῃς χολώσῃ χολώσητον χολώσητον χολώσωμεν χολώσητε χολώσωσι(ν)
act.opt: χολώσαιμι χολώσειας/χολώσαις χολώσειε(ν)/χολώσαι χολώσαιτον χολωσαίτην χολώσαιμεν χολώσαιτε χολώσειαν/χολώσαιεν
act.imp: χόλωσον χολωσάτω χολώσατον χολωσάτων χολώσατε χολωσάντων

mid.ind: ἐχολωσάμην ἐχολώσω ἐχολώσατο ἐχολώσασθον ἐχολωσάσθην ἐχολωσάμεθα ἐχολώσασθε ἐχολώσαντο
mid.sub: χολώσωμαι χολώσῃ χολώσηται χολώσησθον χολώσησθον χολωσώμεθα χολώσησθε χολώσωνται
mid.opt: χολωσαίμην χολώσαιο χολώσαιτο χολώσαισθον χολωσαίσθην χολωσαίμεθα χολώσαισθε χολώσαιντο
mid.imp: χόλωσαι χολωσάσθω χολώσασθον χολωσάσθων χολώσασθε χολωσάσθων

pas.ind: ἐχολώθην ἐχολώθης ἐχολώθη ἐχολώθητον ἐχολωθήτην ἐχολώθημεν ἐχολώθητε ἐχολώθησαν
pas.sub: χολωθῶ χολωθῇς χολωθῇ χολωθῆτον χολωθῆτον χολωθῶμεν χολωθῆτε χολωθῶσι(ν)
pas.opt: χολωθείην χολωθείης χολωθείη χολωθεῖτον/χολωθείητον χολωθείτην/χολωθειήτην χολωθεῖμεν/χολωθείημεν χολωθεῖτε/χολωθείητε χολωθεῖεν/χολωθείησαν
pas.imp: χολώθητι χολωθήτω χολώθητον χολωθήτων χολώθητε χολωθέντων

act mid pas infinitive: χολῶσαι χολώσασθαι χολωθῆναι

.part-masc: χολώσας χολωσάμενος χολωθείς
.part-fem: χολώσασα χολωσαμένη χολωθεῖσα
.part.neut: χολῶσαν χολωσάμενον χολωθέν

#= Aorist: χόλωσα, χολωσάμην, χολώθην (Epic)

act.ind: χόλωσα χόλωσας χόλωσε(ν) χολώσατον χολωσάτην χολώσαμεν χολώσατε χόλωσαν

mid.ind: χολωσάμην χολώσω χολώσατο χολώσασθον χολωσάσθην χολωσάμε(σ)θα χολώσασθε χολώσαντο

pas.ind: χολώθην χολώθης χολώθη χολώθητον χολωθήτην χολώθημεν χολώθητε χολώθησαν/χόλωθεν

#= Perfect: κεχόλωμαι

pas.ind: κεχόλωμαι κεχόλωσαι κεχόλωται κεχόλωσθον κεχόλωσθον κεχολώμεθα κεχόλωσθε κεχόλωνται
pas.sub: κεχολωμένος ὦ κεχολωμένος ᾖς κεχολωμένος ᾖ κεχολωμένω ἦτον κεχολωμένω ἦτον κεχολωμένοι ὦμεν κεχολωμένοι ἦτε κεχολωμένοι ὦσι(ν)
pas.opt: κεχολωμένος εἴην κεχολωμένος εἴης κεχολωμένος εἴη κεχολωμένω εἴητον/εἶτον κεχολωμένω εἰήτην/εἴτην κεχολωμένοι εἴημεν/εἶμεν κεχολωμένοι εἴητε/εἶτε κεχολωμένοι εἴησαν/εἶεν
pas.imp: κεχόλωσο κεχολώσθω κεχόλωσθον κεχολώσθων κεχόλωσθε κεχολώσθων

inf: κεχολῶσθαι

.part-masc: κεχολωμένος
.part-fem: κεχολωμένη
.part.neut: κεχολωμένον

#= Pluperfect: κεχολώμην

pas.ind: κεχολώμην κεχόλωσο κεχόλωτο κεχόλωσθον κεχολώσθην κεχολώμεθα κεχόλωσθε κεχόλωντο

# Third person plural also κεχολώατο (kekholṓato)

#= Future perfect: κεχολώσομαι (Epic)

mid.ind: κεχολώσομαι κεχολώσεαι κεχολώσεται κεχολώσεσθον κεχολώσεσθον κεχολωσόμε(σ)θα κεχολώσεσθε κεχολώσονται
mid.opt: κεχολωσοίμην κεχολώσοιο κεχολώσοιτο κεχολώσοισθον κεχολωσοίσθην κεχολωσοίμε(σ)θα κεχολώσοισθε κεχολωσοίατο

inf: κεχολώσεσθαι

.part-masc: κεχολωσόμενος
.part-fem: κεχολωσομένη
.part.neut: κεχολωσόμενον

Etymology 1

(This etymology is missing or incomplete. Please add to it, or discuss it at the Etymology scriptorium.)
# -------------------
dict: χράω • (khráō)

 (with dative of person) to fall upon, attack, assail

(with dative of object) to inflict upon a person
(with infinitive) to be bent on doing, to be eager to do

Usage notes

Only used by Homer and Thucydides
Inflection
#= Aorist: ἔχρησα, ἐχρησάμην, ἐχρήσθην

act.ind: ἔχρησα ἔχρησας ἔχρησε(ν) ἐχρήσατον ἐχρησάτην ἐχρήσαμεν ἐχρήσατε ἔχρησαν
act.sub: χρήσω χρήσῃς χρήσῃ χρήσητον χρήσητον χρήσωμεν χρήσητε χρήσωσι(ν)
act.opt: χρήσαιμι χρήσειας/χρήσαις χρήσειε(ν)/χρήσαι χρήσαιτον χρησαίτην χρήσαιμεν χρήσαιτε χρήσειαν/χρήσαιεν
act.imp: χρῆσον χρησάτω χρήσατον χρησάτων χρήσατε χρησάντων

mid.ind: ἐχρησάμην ἐχρήσω ἐχρήσατο ἐχρήσασθον ἐχρησάσθην ἐχρησάμεθα ἐχρήσασθε ἐχρήσαντο
mid.sub: χρήσωμαι χρήσῃ χρήσηται χρήσησθον χρήσησθον χρησώμεθα χρήσησθε χρήσωνται
mid.opt: χρησαίμην χρήσαιο χρήσαιτο χρήσαισθον χρησαίσθην χρησαίμεθα χρήσαισθε χρήσαιντο
mid.imp: χρῆσαι χρησάσθω χρήσασθον χρησάσθων χρήσασθε χρησάσθων

pas.ind: ἐχρήσθην ἐχρήσθης ἐχρήσθη ἐχρήσθητον ἐχρησθήτην ἐχρήσθημεν ἐχρήσθητε ἐχρήσθησαν
pas.sub: χρησθῶ χρησθῇς χρησθῇ χρησθῆτον χρησθῆτον χρησθῶμεν χρησθῆτε χρησθῶσι(ν)
pas.opt: χρησθείην χρησθείης χρησθείη χρησθεῖτον/χρησθείητον χρησθείτην/χρησθειήτην χρησθεῖμεν/χρησθείημεν χρησθεῖτε/χρησθείητε χρησθεῖεν/χρησθείησαν
pas.imp: χρήσθητι χρησθήτω χρήσθητον χρησθήτων χρήσθητε χρησθέντων

act mid pas infinitive: χρῆσαι χρήσασθαι χρησθῆναι

.part-masc: χρήσας χρησάμενος χρησθείς
.part-fem: χρήσασα χρησαμένη χρησθεῖσα
.part.neut: χρῆσαν χρησάμενον χρησθέν

Etymology 2

From Proto-Indo-European *ǵʰer-.
# -------------------
dict: χράω • (khráō)

 (active, of the gods and their oracles) to furnish the needful answer, to declare, pronounce, proclaim

(passive) to be declared, proclaimed, delivered
(middle, of the person to whom the response is given) to consult a god or oracle, to inquire of a god or oracle, consult them

 (of applicants seeking something of the great king)
 (in perfect passive) to receive an oracular response

to furnish with a thing
(deponent) to use

 to bring into action some feeling, faculty, passion, state of mind; to exercise, indulge
 (of external things) to experience, be subject to

(paraphrases the verb cognate to its dative)

(with duplicate dative) to use as such and such
to use for an end or purpose

(of persons, with an adverb of manner) to treat them in such a manner

 to be intimate with, to deal with, make use of, employ

(especially of sexual intercourse)
to make use of oneself or one's powers

(absolute or with an adverb) to be wont to do
(with accusative of object)
(perfect with a present sense) to be in need or want of, to yearn after

 (perfect as a strengthened present) to have in use, to have, possess

(aorist passive)

Inflection
#= Present: χρῶ, χρῶμαι (Contracted)

act.ind: χρῶ χρῇς χρῇ χρῆτον χρῆτον χρῶμεν χρῆτε χρῶσι(ν)
act.sub: χρῶ χρῇς χρῇ χρῆτον χρῆτον χρῶμεν χρῆτε χρῶσι(ν)
act.opt: χρῴην/χρῷμι χρῴης/χρῷς χρῴη/χρῷ χρῷτον/χρῴητον χρῴτην/χρῳήτην χρῷμεν/χρῴημεν χρῷτε/χρῴητε χρῷεν/χρῴησαν
act.imp: χρῆ χρήτω χρῆτον χρήτων χρῆτε χρώντων

mid.ind: χρῶμαι χρῇ χρῆται χρῆσθον χρῆσθον χρώμεθα χρῆσθε χρῶνται
mid.sub: χρῶμαι χρῇ χρῆται χρῆσθον χρῆσθον χρώμεθα χρῆσθε χρῶνται
mid.opt: χρῴμην χρῷο χρῷτο χρῷσθον χρῴσθην χρῴμεθα χρῷσθε χρῷντο
mid.imp: χρῶ χρήσθω χρῆσθον χρήσθων χρῆσθε χρήσθων

act mid inf: χρῆν χρῆσθαι

.part-masc: χρῶν χρώμενος
.part-fem: χρῶσα χρωμένη
.part.neut: χρῶν χρώμενον

#= Imperfect: ἔχρων, ἐχρώμην (Contracted)

act.ind: ἔχρων ἔχρης ἔχρη ἐχρῆτον ἐχρήτην ἐχρῶμεν ἐχρῆτε ἔχρων

mid.ind: ἐχρώμην ἐχρῶ ἐχρῆτο ἐχρῆσθον ἐχρήσθην ἐχρώμεθα ἐχρῆσθε ἐχρῶντο

#= Future: χρήσω, χρήσομαι, χρησθήσομαι

act.ind: χρήσω χρήσεις χρήσει χρήσετον χρήσετον χρήσομεν χρήσετε χρήσουσι(ν)
act.opt: χρήσοιμι χρήσοις χρήσοι χρήσοιτον χρησοίτην χρήσοιμεν χρήσοιτε χρήσοιεν

mid.ind: χρήσομαι χρήσῃ/χρήσει χρήσεται χρήσεσθον χρήσεσθον χρησόμεθα χρήσεσθε χρήσονται
mid.opt: χρησοίμην χρήσοιο χρήσοιτο χρήσοισθον χρησοίσθην χρησοίμεθα χρήσοισθε χρήσοιντο

pas.ind: χρησθήσομαι χρησθήσῃ χρησθήσεται χρησθήσεσθον χρησθήσεσθον χρησθησόμεθα χρησθήσεσθε χρησθήσονται
pas.opt: χρησθησοίμην χρησθήσοιο χρησθήσοιτο χρησθήσοισθον χρησθησοίσθην χρησθησοίμεθα χρησθήσοισθε χρησθήσοιντο

act mid pas infinitive: χρήσειν χρήσεσθαι χρησθήσεσθαι

.part-masc: χρήσων χρησόμενος χρησθησόμενος
.part-fem: χρήσουσα χρησομένη χρησθησομένη
.part.neut: χρῆσον χρησόμενον χρησθησόμενον

#= Aorist: ἔχρησα, ἐχρησάμην, ἐχρήσθην

act.ind: ἔχρησα ἔχρησας ἔχρησε(ν) ἐχρήσατον ἐχρησάτην ἐχρήσαμεν ἐχρήσατε ἔχρησαν
act.sub: χρήσω χρήσῃς χρήσῃ χρήσητον χρήσητον χρήσωμεν χρήσητε χρήσωσι(ν)
act.opt: χρήσαιμι χρήσειας/χρήσαις χρήσειε(ν)/χρήσαι χρήσαιτον χρησαίτην χρήσαιμεν χρήσαιτε χρήσειαν/χρήσαιεν
act.imp: χρῆσον χρησάτω χρήσατον χρησάτων χρήσατε χρησάντων

mid.ind: ἐχρησάμην ἐχρήσω ἐχρήσατο ἐχρήσασθον ἐχρησάσθην ἐχρησάμεθα ἐχρήσασθε ἐχρήσαντο
mid.sub: χρήσωμαι χρήσῃ χρήσηται χρήσησθον χρήσησθον χρησώμεθα χρήσησθε χρήσωνται
mid.opt: χρησαίμην χρήσαιο χρήσαιτο χρήσαισθον χρησαίσθην χρησαίμεθα χρήσαισθε χρήσαιντο
mid.imp: χρῆσαι χρησάσθω χρήσασθον χρησάσθων χρήσασθε χρησάσθων

pas.ind: ἐχρήσθην ἐχρήσθης ἐχρήσθη ἐχρήσθητον ἐχρησθήτην ἐχρήσθημεν ἐχρήσθητε ἐχρήσθησαν
pas.sub: χρησθῶ χρησθῇς χρησθῇ χρησθῆτον χρησθῆτον χρησθῶμεν χρησθῆτε χρησθῶσι(ν)
pas.opt: χρησθείην χρησθείης χρησθείη χρησθεῖτον/χρησθείητον χρησθείτην/χρησθειήτην χρησθεῖμεν/χρησθείημεν χρησθεῖτε/χρησθείητε χρησθεῖεν/χρησθείησαν
pas.imp: χρήσθητι χρησθήτω χρήσθητον χρησθήτων χρήσθητε χρησθέντων

act mid pas infinitive: χρῆσαι χρήσασθαι χρησθῆναι

.part-masc: χρήσας χρησάμενος χρησθείς
.part-fem: χρήσασα χρησαμένη χρησθεῖσα
.part.neut: χρῆσαν χρησάμενον χρησθέν

# -------------------
dict: χώομαι • (khṓomai)

 (Epic) to be agitated, troubled, angered

#= Present: χώομαι (Epic)

mid.ind: χώομαι χώεαι χώεται χώεσθον χώεσθον χωόμε(σ)θα χώεσθε χώονται
mid.sub: χώωμαι/χωώμαιμι χώηαι/χώηαι χώηται/χωήταισι χώησθον χώησθον χωώμε(σ)θα χώησθε χώωνται
mid.opt: χωοίμην χώοιο χώοιτο χώοισθον χωοίσθην χωοίμε(σ)θα χώοισθε χωοίατο
mid.imp: χώεο χωέσθω χώεσθον χωέσθων χώεσθε χωέσθων

inf: χώεσθαι

.part-masc: χωόμενος
.part-fem: χωομένη
.part.neut: χωόμενον

#= Imperfect: ἐχωόμην (Epic)

mid.ind: ἐχωόμην ἐχώου ἐχώετο ἐχώεσθον ἐχωέσθην ἐχωόμε(σ)θα ἐχώεσθε ἐχώοντο

#= Future: χώσομαι (Epic)

mid.ind: χώσομαι χώσεαι χώσεται χώσεσθον χώσεσθον χωσόμε(σ)θα χώσεσθε χώσονται
mid.opt: χωσοίμην χώσοιο χώσοιτο χώσοισθον χωσοίσθην χωσοίμε(σ)θα χώσοισθε χωσοίατο

mid.inf: χώσεσθαι

.part-masc: χωσόμενος
.part-fem: χωσομένη
.part.neut: χωσόμενον

#= Aorist: ἐχωσάμην (Epic)

mid.ind: ἐχωσάμην ἐχώσω ἐχώσατο ἐχώσασθον ἐχωσάσθην ἐχωσάμε(σ)θα ἐχώσασθε ἐχώσαντο
mid.sub: χώσωμαι/χωσώμαιμι χώσηαι/χώσηαι χώσεται χώσησθον χώσησθον χωσώμε(σ)θα χώσησθε χώσωνται
mid.opt: χωσαίμην χώσαιο χώσαιτο χώσαισθον χωσαίσθην χωσαίμε(σ)θα χώσαισθε χωσαίατο
mid.imp: χῶσαι χωσάσθω χώσασθον χωσάσθων χώσασθε χωσάσθων

mid.inf: χώσασθαι

.part-masc: χωσάμενος
.part-fem: χωσαμένη
.part.neut: χωσάμενον

# -------------------
dict: ὠθέω • (ōthéō)

 (transitive) To push

#= Present: ὠθέω, ὠθέομαι (Uncontracted)

act.ind: ὠθέω ὠθέεις ὠθέει ὠθέετον ὠθέετον ὠθέομεν ὠθέετε ὠθέουσι(ν)
act.sub: ὠθέω ὠθέῃς ὠθέῃ ὠθέητον ὠθέητον ὠθέωμεν ὠθέητε ὠθέωσι(ν)
act.opt: ὠθέοιμι ὠθέοις ὠθέοι ὠθέοιτον ὠθεοίτην ὠθέοιμεν ὠθέοιτε ὠθέοιεν
act.imp: ὤθεε ὠθεέτω ὠθέετον ὠθεέτων ὠθέετε ὠθεόντων

mid.ind: ὠθέομαι ὠθέῃ/ὠθέει ὠθέεται ὠθέεσθον ὠθέεσθον ὠθεόμεθα ὠθέεσθε ὠθέονται
mid.sub: ὠθέωμαι ὠθέῃ ὠθέηται ὠθέησθον ὠθέησθον ὠθεώμεθα ὠθέησθε ὠθέωνται
mid.opt: ὠθεοίμην ὠθέοιο ὠθέοιτο ὠθέοισθον ὠθεοίσθην ὠθεοίμεθα ὠθέοισθε ὠθέοιντο
mid.imp: ὠθέου ὠθεέσθω ὠθέεσθον ὠθεέσθων ὠθέεσθε ὠθεέσθων

act mid inf: ὠθέειν ὠθέεσθαι

.part-masc: ὠθέων ὠθεόμενος
.part-fem: ὠθέουσα ὠθεομένη
.part.neut: ὠθέον ὠθεόμενον

#= Present: ὠθῶ, ὠθοῦμαι (Contracted)

act.ind: ὠθῶ ὠθεῖς ὠθεῖ ὠθεῖτον ὠθεῖτον ὠθοῦμεν ὠθεῖτε ὠθοῦσι(ν)
act.sub: ὠθῶ ὠθῇς ὠθῇ ὠθῆτον ὠθῆτον ὠθῶμεν ὠθῆτε ὠθῶσι(ν)
act.opt: ὠθοίην/ὠθοῖμι ὠθοίης/ὠθοῖς ὠθοίη/ὠθοῖ ὠθοῖτον/ὠθοίητον ὠθοίτην/ὠθοιήτην ὠθοῖμεν/ὠθοίημεν ὠθοῖτε/ὠθοίητε ὠθοῖεν/ὠθοίησαν
act.imp: ὤθει ὠθείτω ὠθεῖτον ὠθείτων ὠθεῖτε ὠθούντων

mid.ind: ὠθοῦμαι ὠθεῖ/ὠθῇ ὠθεῖται ὠθεῖσθον ὠθεῖσθον ὠθούμεθα ὠθεῖσθε ὠθοῦνται
mid.sub: ὠθῶμαι ὠθῇ ὠθῆται ὠθῆσθον ὠθῆσθον ὠθώμεθα ὠθῆσθε ὠθῶνται
mid.opt: ὠθοίμην ὠθοῖο ὠθοῖτο ὠθοῖσθον ὠθοίσθην ὠθοίμεθα ὠθοῖσθε ὠθοῖντο
mid.imp: ὠθοῦ ὠθείσθω ὠθεῖσθον ὠθείσθων ὠθεῖσθε ὠθείσθων

act mid inf: ὠθεῖν ὠθεῖσθαι

.part-masc: ὠθῶν ὠθούμενος
.part-fem: ὠθοῦσα ὠθουμένη
.part.neut: ὠθοῦν ὠθούμενον

#= Imperfect: ἐώθεον, ἐωθεόμην (Uncontracted)

act.ind: ἐώθεον ἐώθεες ἐώθεε(ν) ἐωθέετον ἐωθεέτην ἐωθέομεν ἐωθέετε ἐώθεον

mid.ind: ἐωθεόμην ἐωθέου ἐωθέετο ἐωθέεσθον ἐωθεέσθην ἐωθεόμεθα ἐωθέεσθε ἐωθέοντο

#= Imperfect: ἐώθουν, ἐωθούμην (Contracted)

act.ind: ἐώθουν ἐώθεις ἐώθει ἐωθεῖτον ἐωθείτην ἐωθοῦμεν ἐωθεῖτε ἐώθουν

mid.ind: ἐωθούμην ἐωθοῦ ἐωθεῖτο ἐωθεῖσθον ἐωθείσθην ἐωθούμεθα ἐωθεῖσθε ἐωθοῦντο

#= Imperfect: ὤθεον, ὠθεόμην (Uncontracted)

act.ind: ὤθεον ὤθεες ὤθεε(ν) ὠθέετον ὠθεέτην ὠθέομεν ὠθέετε ὤθεον

mid.ind: ὠθεόμην ὠθέου ὠθέετο ὠθέεσθον ὠθεέσθην ὠθεόμε(σ)θα ὠθέεσθε ὠθέοντο

#= Imperfect: ὤθευν, ὠθεύμην (Uncontracted)

act.ind: ὤθευν ὤθεις ὤθει ὠθεῖτον ὠθείτην ὠθεῦμεν ὠθεῖτε ὤθευν

mid.ind: ὠθεύμην ὠθεῖο/ὠθέο ὠθεῖτο ὠθεῖσθον ὠθείσθην ὠθεύμε(σ)θα ὠθεῖσθε ὠθεῦντο

#= Imperfect: ὤθεσκον, ὠθεσκόμην (iterative)

act.ind: ὤθεσκον ὤθεσκες ὤθεσκε(ν) ὠθέσκετον ὠθεσκέτην ὠθέσκομεν ὠθέσκετε ὤθεσκον

mid.ind: ὠθεσκόμην ὠθέσκου ὠθέσκετο ὠθέσκεσθον ὠθεσκέσθην ὠθεσκόμεθα ὠθέσκεσθε ὠθέσκοντο

#= Future: ὠθήσω, ὠθήσομαι

act.ind: ὠθήσω ὠθήσεις ὠθήσει ὠθήσετον ὠθήσετον ὠθήσομεν ὠθήσετε ὠθήσουσι(ν)
act.opt: ὠθήσοιμι ὠθήσοις ὠθήσοι ὠθήσοιτον ὠθησοίτην ὠθήσοιμεν ὠθήσοιτε ὠθήσοιεν

mid.ind: ὠθήσομαι ὠθήσῃ/ὠθήσει ὠθήσεται ὠθήσεσθον ὠθήσεσθον ὠθησόμεθα ὠθήσεσθε ὠθήσονται
mid.opt: ὠθησοίμην ὠθήσοιο ὠθήσοιτο ὠθήσοισθον ὠθησοίσθην ὠθησοίμεθα ὠθήσοισθε ὠθήσοιντο

act mid inf: ὠθήσειν ὠθήσεσθαι

.part-masc: ὠθήσων ὠθησόμενος
.part-fem: ὠθήσουσα ὠθησομένη
.part.neut: ὠθῆσον ὠθησόμενον

#= Future: ὤσω, ὤσομαι, ὠσθήσομαι

act.ind: ὤσω ὤσεις ὤσει ὤσετον ὤσετον ὤσομεν ὤσετε ὤσουσι(ν)
act.opt: ὤσοιμι ὤσοις ὤσοι ὤσοιτον ὠσοίτην ὤσοιμεν ὤσοιτε ὤσοιεν

mid.ind: ὤσομαι ὤσῃ/ὤσει ὤσεται ὤσεσθον ὤσεσθον ὠσόμεθα ὤσεσθε ὤσονται
mid.opt: ὠσοίμην ὤσοιο ὤσοιτο ὤσοισθον ὠσοίσθην ὠσοίμεθα ὤσοισθε ὤσοιντο

pas.ind: ὠσθήσομαι ὠσθήσῃ ὠσθήσεται ὠσθήσεσθον ὠσθήσεσθον ὠσθησόμεθα ὠσθήσεσθε ὠσθήσονται
pas.opt: ὠσθησοίμην ὠσθήσοιο ὠσθήσοιτο ὠσθήσοισθον ὠσθησοίσθην ὠσθησοίμεθα ὠσθήσοισθε ὠσθήσοιντο

act mid pas infinitive: ὤσειν ὤσεσθαι ὠσθήσεσθαι

.part-masc: ὤσων ὠσόμενος ὠσθησόμενος
.part-fem: ὤσουσα ὠσομένη ὠσθησομένη
.part.neut: ὦσον ὠσόμενον ὠσθησόμενον

#= Future: ὤσω, ὤσομαι (Epic)

act.ind: ὤσω ὤσεις ὤσει ὤσετον ὤσετον ὤσομεν ὤσετε ὤσουσι(ν)
act.opt: ὤσοιμι ὤσοισ(θα) ὤσοι ὤσοιτον ὠσοίτην ὤσοιμεν ὤσοιτε ὤσοιεν

mid.ind: ὤσομαι ὤσεαι ὤσεται ὤσεσθον ὤσεσθον ὠσόμε(σ)θα ὤσεσθε ὤσονται
mid.opt: ὠσοίμην ὤσοιο ὤσοιτο ὤσοισθον ὠσοίσθην ὠσοίμε(σ)θα ὤσοισθε ὠσοίατο

act mid inf: ὤσειν/ὠσέμεν(αι)/ὠσμέναι ὤσεσθαι

.part-masc: ὤσων ὠσόμενος
.part-fem: ὤσουσα ὠσομένη
.part.neut: ὦσον ὠσόμενον

#= Aorist: ἔωσα, ἐωσάμην, ἐώσθην

act.ind: ἔωσα ἔωσας ἔωσε(ν) ἐώσατον ἐωσάτην ἐώσαμεν ἐώσατε ἔωσαν
act.sub: ὤσω ὤσῃς ὤσῃ ὤσητον ὤσητον ὤσωμεν ὤσητε ὤσωσι(ν)
act.opt: ὤσαιμι ὤσειας/ὤσαις ὤσειε(ν)/ὤσαι ὤσαιτον ὠσαίτην ὤσαιμεν ὤσαιτε ὤσειαν/ὤσαιεν
act.imp: ὦσον ὠσάτω ὤσατον ὠσάτων ὤσατε ὠσάντων

mid.ind: ἐωσάμην ἐώσω ἐώσατο ἐώσασθον ἐωσάσθην ἐωσάμεθα ἐώσασθε ἐώσαντο
mid.sub: ὤσωμαι ὤσῃ ὤσηται ὤσησθον ὤσησθον ὠσώμεθα ὤσησθε ὤσωνται
mid.opt: ὠσαίμην ὤσαιο ὤσαιτο ὤσαισθον ὠσαίσθην ὠσαίμεθα ὤσαισθε ὤσαιντο
mid.imp: ὦσαι ὠσάσθω ὤσασθον ὠσάσθων ὤσασθε ὠσάσθων

pas.ind: ἐώσθην ἐώσθης ἐώσθη ἐώσθητον ἐωσθήτην ἐώσθημεν ἐώσθητε ἐώσθησαν
pas.sub: ὠσθῶ ὠσθῇς ὠσθῇ ὠσθῆτον ὠσθῆτον ὠσθῶμεν ὠσθῆτε ὠσθῶσι(ν)
pas.opt: ὠσθείην ὠσθείης ὠσθείη ὠσθεῖτον/ὠσθείητον ὠσθείτην/ὠσθειήτην ὠσθεῖμεν/ὠσθείημεν ὠσθεῖτε/ὠσθείητε ὠσθεῖεν/ὠσθείησαν
pas.imp: ὤσθητι ὠσθήτω ὤσθητον ὠσθήτων ὤσθητε ὠσθέντων

act mid pas infinitive: ὦσαι ὤσασθαι ὠσθῆναι

.part-masc: ὤσας ὠσάμενος ὠσθείς
.part-fem: ὤσασα ὠσαμένη ὠσθεῖσα
.part.neut: ὦσαν ὠσάμενον ὠσθέν

#= Aorist: ὦσα, ὠσάμην, ὤσθην (Epic)

act.ind: ὦσα ὦσας ὦσε(ν) ὤσατον ὠσάτην ὤσαμεν ὤσατε ὦσαν
act.sub: ὤσω/ὤσωμι ὤσῃς/ὤσῃσθα ὤσῃ/ὤσῃσι ὤσητον ὤσητον ὤσωμεν ὤσητε ὤσωσι(ν)
act.opt: ὤσαιμι ὤσαις/ὤσαισθα/ὤσειας ὤσειε(ν)/ὤσαι ὠσεῖτον ὠσείτην ὠσεῖμεν ὠσεῖτε ὠσεῖεν
act.imp: ὦσον ὠσάτω ὤσατον ὠσάτων ὤσατε ὠσάντων

mid.ind: ὠσάμην ὤσω ὤσατο ὤσασθον ὠσάσθην ὠσάμε(σ)θα ὤσασθε ὤσαντο
mid.sub: ὤσωμαι/ὠσώμαιμι ὤσηαι/ὤσηαι ὤσηται/ὠσήταισι ὤσησθον ὤσησθον ὠσώμε(σ)θα ὤσησθε ὤσωνται
mid.opt: ὠσαίμην ὤσαιο ὤσαιτο ὤσαισθον ὠσαίσθην ὠσαίμε(σ)θα ὤσαισθε ὠσαίατο
mid.imp: ὦσαι ὠσάσθω ὤσασθον ὠσάσθων ὤσασθε ὠσάσθων

pas.ind: ὤσθην ὤσθης ὤσθη ὤσθητον ὠσθήτην ὤσθημεν ὤσθητε ὤσθησαν/ὦσθεν
pas.sub: ὠσθῶ/ὠσθῶμι ὠσθῇς/ὠσθῇσθα ὠσθῇ/ὠσθῇσι ὠσθῆτον ὠσθῆτον ὠσθῶμεν ὠσθῆτε ὠσθῶσι(ν)
pas.opt: ὠσθείην ὠσθείης ὠσθείη ὠσθεῖτον/ὠσθείητον ὠσθείτην/ὠσθειήτην ὠσθεῖμεν/ὠσθείημεν ὠσθεῖτε/ὠσθείητε ὤσθειεν/ὠσθείησαν
pas.imp: ὤσθητι ὠσθήτω ὤσθητον ὠσθήτων ὤσθητε ὠσθέντων

act mid pas infinitive: ὦσαι/ὠσάμεν/ὠσαμέναι ὤσασθαι ὠσθῆναι/ὠσθήμεναι

.part-masc: ὤσας ὠσάμενος ὠσθείς
.part-fem: ὤσασα ὠσαμένη ὠσθεῖσα
.part.neut: ὦσαν ὠσάμενον ὠσθέν

#= Aorist: ὤθησα, ὠθησάμην

act.ind: ὤθησα ὤθησας ὤθησε(ν) ὠθήσατον ὠθησάτην ὠθήσαμεν ὠθήσατε ὤθησαν
act.sub: ῶ ῇς ῇ ῆτον ῆτον ῶμεν ῆτε ῶσι(ν)
act.opt: αῖμι εῖας/αῖς εῖε(ν)/αῖ αῖτον αίτην αῖμεν αῖτε εῖαν/αῖεν
act.imp: όν άτω άτον άτων άτε άντων

mid.ind: ὠθησάμην ὠθήσω ὠθήσατο ὠθήσασθον ὠθησάσθην ὠθησάμεθα ὠθήσασθε ὠθήσαντο
mid.sub: ῶμαι ῇ ῆται ῆσθον ῆσθον ώμεθα ῆσθε ῶνται
mid.opt: αίμην αῖο αῖτο αῖσθον αίσθην αίμεθα αῖσθε αῖντο
mid.imp: αῖ άσθω άσθον άσθων άσθε άσθων

act mid inf: αῖ άσθαι

.part-masc: ᾶς άμενος
.part-fem: ᾶσα αμένη
.part.neut: άν άμενον

#= Aorist: ὤσασκα, ὠσασκάμην (iterative)

act.ind: ὤσασκα ὤσασκας ὤσασκε(ν) ὠσάσκατον ὠσασκάτην ὠσάσκαμεν ὠσάσκατε ὤσασκαν
act.sub: ὠσάσκω/ὠσάσκωμι ὠσάσκῃς/ὠσάσκῃσθα ὠσάσκῃ/ὠσάσκῃσι ὠσάσκητον ὠσάσκητον ὠσάσκωμεν ὠσάσκητε ὠσάσκωσι(ν)
act.opt: ὠσάσκαιμι ὠσάσκαις/ὠσάσκαισθα/ὠσάσκειας ὠσάσκειε(ν)/ὠσάσκαι ὠσασκεῖτον ὠσασκείτην ὠσασκεῖμεν ὠσασκεῖτε ὠσασκεῖεν
act.imp: ὤσασκον ὠσασκάτω ὠσάσκατον ὠσασκάτων ὠσάσκατε ὠσασκάντων

mid.ind: ὠσασκάμην ὠσάσκω ὠσάσκατο ὠσάσκασθον ὠσασκάσθην ὠσασκάμε(σ)θα ὠσάσκασθε ὠσάσκαντο
mid.sub: ὠσάσκωμαι/ὠσασκώμαιμι ὠσάσκηαι/ὠσάσκηαι ὠσάσκηται/ὠσασκήταισι ὠσάσκησθον ὠσάσκησθον ὠσασκώμε(σ)θα ὠσάσκησθε ὠσάσκωνται
mid.opt: ὠσασκαίμην ὠσάσκαιο ὠσάσκαιτο ὠσάσκαισθον ὠσασκαίσθην ὠσασκαίμε(σ)θα ὠσάσκαισθε ὠσασκαίατο
mid.imp: ὤσασκαι ὠσασκάσθω ὠσάσκασθον ὠσασκάσθων ὠσάσκασθε ὠσασκάσθων

act mid inf: ὠσᾶσκαι/ὠσασκάμεν/ὠσασκαμέναι ὠσάσκασθαι

.part-masc: ὠσάσκας ὠσασκάμενος
.part-fem: ὠσάσκασα ὠσασκαμένη
.part.neut: ὠσᾶσκαν ὠσασκάμενον

#= Perfect: ἔωκα, ἔωσμαι

act.ind: ἔωκα ἔωκας ἔωκε(ν) ἐώκατον ἐώκατον ἐώκαμεν ἐώκατε ἐώκασι(ν)
act.sub: ἐώκω ἐώκῃς ἐώκῃ ἐώκητον ἐώκητον ἐώκωμεν ἐώκητε ἐώκωσι(ν)
act.opt: ἐώκοιμι/ἐωκοίην ἐώκοις/ἐωκοίης ἐώκοι/ἐωκοίη ἐώκοιτον ἐωκοίτην ἐώκοιμεν ἐώκοιτε ἐώκοιεν
act.imp: ἔωκε ἐωκέτω ἐώκετον ἐωκέτων ἐώκετε ἐωκόντων

mid.ind: ἔωσμαι ἔωσαι ἔωσται ἔωσθον ἔωσθον ἐώσμεθα ἔωσθε ἐώθαται
mid.sub: ἐωσμένος ὦ ἐωσμένος ᾖς ἐωσμένος ᾖ ἐωσμένω ἦτον ἐωσμένω ἦτον ἐωσμένοι ὦμεν ἐωσμένοι ἦτε ἐωσμένοι ὦσι(ν)
mid.opt: ἐωσμένος εἴην ἐωσμένος εἴης ἐωσμένος εἴη ἐωσμένω εἴητον/εἶτον ἐωσμένω εἰήτην/εἴτην ἐωσμένοι εἴημεν/εἶμεν ἐωσμένοι εἴητε/εἶτε ἐωσμένοι εἴησαν/εἶεν
mid.imp: ἔωσο ἐώσθω ἔωσθον ἐώσθων ἔωσθε ἐώσθων

act mid infinitive: ἐωκέναι ἐῶσθαι

.part-masc: ἐωκώς ἐωσμένος
.part-fem: ἐωκυῖα ἐωσμένη
.part.neut: ἐωκός ἐωσμένον

#= Pluperfect: ἐώκειν

act.ind: ἐώκειν/ἐώκη ἐώκεις/ἐώκης ἐώκει(ν) ἐώκετον ἐωκέτην ἐώκεμεν ἐώκετε ἐώκεσαν
